臺灣高等法院臺中分院刑事判決　　　　98年度上訴字第1494號
上　訴　人　臺灣苗栗地方法院檢察署檢察官
上　訴　人
即　被　告　饒鴻奇
選任辯護人　江錫麒律師
　　　　　　黃淑齡律師
　　　　　　陳鴻謀律師
上　訴　人
即　被　告　林玉妹
選任辯護人　許美麗律師
　　　　　　王彩又律師
　　　　　　李林盛律師
上　訴　人
即　被　告　饒家卉
選任辯護人　陳鴻謀律師
　　　　　　張智宏律師
被　　　告　鄭運月
　　　　　　廖秋玲
前二人共同
選任辯護人　張績寶律師
　　　　　　莊惠祺律師
被　　　告　林來居
　　　　　　凌英鳳
　　　　　　江雲章
　　　　　　　　　　號5樓
　　　　　　張素滿
前四人共同
選任辯護人　梁宵良律師
被　　　告　陳淑玲
選任辯護人　饒斯棋律師
上列上訴人因被告等違反貪污治罪條例等案件，不服臺灣苗栗地
方法院95年度重訴字第16號中華民國98年5月1日第一審判決（起
訴案號：臺灣苗栗地方法院檢察署95年度偵字第3903號、第4612
號、第5399號），提起上訴，本院判決如下：
    主  文
原判決關於饒鴻奇、林玉妹、饒家卉部分，均撤銷。
饒鴻奇共同連續犯利用職務機會詐取財物罪，處有期徒刑肆年，
褫奪公權肆年。
林玉妹共同連續犯利用職務機會詐取財物罪，處有期徒刑貳年，
緩刑肆年，並向公庫支付新臺幣拾伍萬元，褫奪公權貳年。
饒家卉連續幫助犯利用職務機會詐取財物罪，處有期徒刑壹年，
減為有期徒刑陸月，緩刑貳年，並向公庫支付新臺幣伍萬元，褫
奪公權壹年。
其他之上訴駁回。
    事  實
一、饒鴻奇自民國91年3月1日起至95年2月28日止，擔任苗栗縣
    議會第15屆議長，綜理苗栗縣議會之會務；林玉妹自92年8
    月間起至95年5月4日止，先後擔任苗栗縣議會總務組書記、
    佐理員，負責辦理苗栗縣議會金額新臺幣 (下同 )10 萬元
    以下之小額採購業務與議長臨時交辦事項，二人均係依法令
    從事於公務之人員，亦係依法令服務於地方自治團體所屬機
    關而具有法定職務權限之公務員。
二、饒鴻奇、林玉妹均明知苗栗縣議會辦理各項業務便餐或致贈
    貴賓禮品等採購案，應核實採購併檢據辦理核銷，竟利用其
    等於職務上有權辦理「一般行政－行政管理－業務費（一般
    事務費）」、「議事業務－業務管理－業務費（一般事務費
    ）」等預算科目項下經費核銷之機會，饒鴻奇自92年1月間
    起，基於行使偽造私文書、公務員登載不實文書及意圖為自
    己不法所有詐取公款之概括犯意，另自92年8月間林玉妹調
    任總務組負責小額採購業務，經常陪同饒鴻奇外出用餐或辦
    理各項採購之時起，而與林玉妹共同基於行使偽造、變造私
    文書、公務員登載不實文書及意圖為自己不法所有詐取公款
    之概括犯意聯絡，先後由饒鴻奇單獨或饒鴻奇、林玉妹分別
    向設在臺北縣新店市○○路151號之「沙比歐茶行」、臺北
    縣永和市○○路45號1樓及47號1樓之「擎華書局」、臺北市
    文山區○○街181號1樓之「億寶商行」、苗栗縣頭份鎮○○
    里○鄰○○路689號之「老頭擺客家菜」及「東北角餐廳」、
    苗栗縣頭屋鄉○○村○○路239號之「鱺魚小吃」、苗栗縣
    苗栗市文山里63-6號之「西山庄鱺魚小吃」、苗栗縣苗栗市
    ○○里○○路49號之「田新牛肉正發分店」、新竹縣峨眉鄉
    七星村14鄰60-7號之「獅頭山商店」、苗栗縣頭份鎮○○路
    611號之「四川津味牛肉麵」、苗栗縣頭份鎮○○里○鄰○○
    路158號之「頭份飲食店（即雅舍咖啡餐坊）」、苗栗縣頭
    份鎮○○里○鄰○○路39號之「永昇小吃店」、苗栗縣大湖
    鄉○○村○○路87號之「情願來飲食店」、苗栗縣頭份鎮○
    ○里○鄰○○路47號之「香港榮華燒臘館」、苗栗縣頭份鎮
    ○○里○○路○段400號之「新宏雜貨店」、苗栗縣頭份鎮
    ○○里○○路94-1號之「金色蓮花素食餐館」、苗栗縣頭份
    鎮○○里○○路328號之「全聚德小吃店」、苗栗縣頭份鎮
    土牛里2鄰土牛18-2號之「又一村水餃館」、苗栗縣三義鄉
    廣盛村38鄰廣聲新城2巷30號之「神木春小吃店」、苗栗縣
    頭份鎮○○路100號之「桂竹園冷熱飲店」、苗栗縣頭份鎮
    ○○路22 1號之「吉緣小館」、苗栗縣頭份鎮○○里○○鄰○
    ○路31號1樓之「吉緣小吃」等不知情之商店，索取蓋有各
    該商店店章及負責人私章之空白免用統一發票收據，進而在
    苗栗縣議會內或不詳地點，未經各該商店同意，由饒鴻奇或
    林玉妹擅自填載、偽造均無消費事實之附件二「擎華書局」
    、附件三「億寶商行」、附件九「獅頭山商店」、附件十三
    「情願來飲食店」、附件十四「香港榮華燒臘館」編號1、
    附件十五「新宏雜貨店」編號1等商店之收據及其餘商店之
    部分單據，或於其餘商店消費後，由饒鴻奇或林玉妹自行填
    寫而浮報消費金額，或竄改單據所載消費金額（詳如附件一
    至附件二十一所示，附件十四編號2、附件十五編號2、3除
    外），以示饒鴻奇在各該商店有該等項目及金額之消費支出
    。其後，部分收據由饒鴻奇交予苗栗縣議會總務組不知情之
    書記饒美貞或不知情之組員劉金嬌、組員張素滿，其餘之收
    據則由饒鴻奇交予林玉妹或由林玉妹自行取得，再由不知情
    之饒美貞、劉金嬌、張素滿，或與饒鴻奇有犯意聯絡之林玉
    妹，將該等不實之單據黏貼在其職務上製作之「苗栗縣議會
    黏貼憑證用紙」上，於「用途說明」欄註記如附件一至二十
    一所示之「業務便餐款」、「致贈貴賓禮品款」等不實內容
    ，以示饒鴻奇已因苗栗縣議會業務上需要而支出該等款項、
    取得該等單據。再持以向苗栗縣議會報銷請領「業務便餐款
    」、「致贈貴賓禮品款」等公款（各偽造、變造單據中，僅
    附件九編號12之用途說明註記為「支應苗栗縣兒童合唱團巡
    迴音樂會暨成果發表會表演活動」，且非意圖詐領公款），
    足以生損害於各該商店及苗栗縣議會會計之正確性，並致負
    責審核之苗栗縣議會總務組組員謝瑞媛、書記胡淑華、組員
    顏麗華、約僱人員吳秀珠、主任林來居、凌英鳳、江雲章及
    會計室組員廖秋玲、主任鄭運月等人均陷於錯誤，認定饒鴻
    奇確有如該等單據及黏貼憑證用紙所載用途、金額之公務上
    消費支出，而在黏貼憑證用紙各欄位蓋章同意核銷。嗣由饒
    鴻奇蓋章核定後，即交予不知情、負責出納之苗栗縣議會總
    務組書記黃淑蘭彙整，再交予苗栗縣議會會計室開立付款憑
    單，待將該付款憑單送交苗栗縣政府財政局審核撥款後，林
    玉妹即向黃淑蘭領取各該款項，並在「苗栗縣議會零用金備
    查簿」之「經手人」欄位簽名或蓋章以示取得各該款項，再
    將各該款項轉交饒鴻奇。計饒鴻奇以上述方法，向苗栗縣議
    會詐得452萬0400元，林玉妹則與饒鴻奇共同詐得其中425萬
    0520元。
三、饒鴻奇、林玉妹均明知94年10、11月間，饒鴻奇競選連任苗
    栗縣第16屆縣議員期間，其競選團隊工作人員之餐費支出，
    與苗栗縣議會之業務無關，不得以公款支應，竟共同承前公
    務員登載不實文書及意圖為自己不法所有詐取公款之概括犯
    意聯絡，由饒鴻奇將其競選團隊工作人員在附件十四「香港
    榮華燒臘館」編號2所示及附件十五「新宏雜貨店」編號2、
    3所示用餐消費取得之免用統一發票收據共3紙，交由林玉妹
    連續以上述製作不實黏貼憑證用紙等方法辦理核銷，共同向
    苗栗縣議會詐得1萬7080元。
四、饒家卉為饒鴻奇之女，明知其個人信用卡等消費取得之統一
    發票，與苗栗縣議會之業務無關，亦明知其父饒鴻奇向其索
    取此種統一發票，係為向苗栗縣議會詐取公款之用，竟基於
    幫助饒鴻奇、林玉妹於公務上登載不實文書及利用職務上機
    會詐取財物之概括犯意，自92年2月間起，連續將其個人前
    往大葉高島屋、知本老爺、愛的世界、三商行頭份分公司、
    向陽百貨等場所消費取得如附件二十二之一所示之統一發票
    交給饒鴻奇，饒鴻奇即承前公務上登載不實文書及意圖為自
    己不法所有詐取公款之概括犯意，交由不知情之饒美貞（編
    號1、2部分）或與其有上開概括犯意聯絡之林玉妹（編號
    3-7部分），饒家卉、饒鴻奇或透過不知情之苗栗縣議會人
    員陳淑玲直接交予林玉妹，連續以上述製作不實黏貼憑證用
    紙等方法辦理核銷，總計向苗栗縣議會詐得4萬8095元，林
    玉妹則與饒鴻奇共同詐得其中4萬5445元，饒家卉則幫助饒
    鴻奇詐得4萬8095元。又饒鴻奇、林玉妹均明知饒鴻奇之女
    婿張翃浥住在臺北縣新店市，其個人消費取得如附件二十二
    之二所示之統一發票，與苗栗縣議會之業務無關，竟承前公
    務上登載不實文書及意圖為自己不法所有詐取公款之概括犯
    意聯絡，由饒鴻奇向不知情之張翃浥索取前開統一發票後，
    亦交由林玉妹連續以上述製作不實黏貼憑證用紙等方法辦理
    核銷，而共同向苗栗縣議會詐得2萬0674元。
五、饒鴻奇自91年10月起，兼任團址設在其住所即苗栗縣頭份鎮
    ○○里○鄰○○街116號之「苗栗縣兒童合唱團」團長。饒鴻
    奇、林玉妹均明知該團參加94年間在苗栗縣頭份鎮公所舉行
    之「2005苗栗縣頭份四月八‧斗燈文化節」活動，並未向苗
    栗縣議會提出補助經費之申請，竟承前偽造私文書、公務員
    登載不實文書，並進而行使，及意圖為自己不法所有詐取公
    款之概括犯意聯絡，於94年5月間，利用饒鴻奇於職務上有
    權辦理「一般行政－行政管理－業務費（一般事務費）」預
    算科目項下經費核銷之機會，未經該團總幹事游秀蘭同意，
    由饒鴻奇指示林玉妹在其苗栗縣議會辦公室繕打以「總幹事
    游秀蘭」名義發文、主旨略為請求苗栗縣議會贊助經費以利
    該團參加上開活動之函文1紙，再由林玉妹交兼任該團出納
    、不知情之陳淑玲在函文上蓋用其保管之「游秀蘭」印章，
    足以生損害於游秀蘭，隨後交由負責各機關團體申辦贊助及
    慰問款業務、不知情之張素滿而行使之，經逐級呈閱，由饒
    鴻奇批示補助9萬元；嗣再由林玉妹偽造無消費事實之「又
    一村水餃館」、「永昇小吃店」、「欣鴻苗企業社」等3家
    商店，金額分別為3萬9500元、3萬8600元、1萬2000元之免
    用統一發票收據3紙，交予不知情之張素滿而行使之，由張
    素滿將之黏貼在苗栗縣議會黏貼憑證用紙上，於用途說明欄
    註記「支應苗栗縣兒童合唱團參加『2005頭份四月八斗燈文
    化節』活動費用」，持以行使向苗栗縣議會報銷請領公款，
    足以生損害於各該商店及苗栗縣議會會計審核之正確性，並
    致負責審核之胡淑華、江雲章、廖秋玲、鄭運月均陷於錯誤
    ，在黏貼憑證用紙各欄位蓋章同意核銷，經饒鴻奇蓋章核定
    ，苗栗縣政府財政局審核撥款後，林玉妹即向不知情之黃淑
    蘭領取該9萬元，轉交饒鴻奇，而共同向苗栗縣議會詐得9萬
    元。
六、綜上所述，總計饒鴻奇向苗栗縣議會詐得469萬6249元（000
    0000＋17080＋48095＋20674＋90000＝0000000），林玉妹
    則與饒鴻奇共同詐得其中442萬3719元（0000000＋17080＋
    45445＋20674＋90000＝0000000）。
七、饒鴻奇為「國際佛光會」之成員，緣「國際佛光會頭份佛光
    童軍團」（下稱佛光童軍團）先後於93年8月間、94年5月間
    舉辦「第三次世界佛光童軍大會」及「2005北中區佛光童軍
    服務員知能研習會」2項活動，該團團長蔡文吉（經檢察官
    為緩起訴之處分）均有意向苗栗縣議會尋求經費贊助，但不
    諳申請之相關要件及程序，饒鴻奇乃指定由林玉妹提供協助
    。蔡文吉遂在林玉妹協助下，為上開活動兩度發文請求苗栗
    縣議會贊助經費，饒鴻奇則分別在函文上批示「各項公益活
    動項下支應參萬元正」、「各社團項下支應伍萬元正」。嗣
    上開活動結束後，蔡文吉分別將該團活動期間支付車資、住
    宿、設備、餐飲等各項費用取得之全部單據，攜至苗栗縣議
    會交予林玉妹，林玉妹檢視後，認為僅有支付餐飲費用取得
    之單據可以報銷請款，然因奉命協助該團處理相關事宜，為
    確保該團順利取得饒鴻奇批示同意支應之全部金額，明知該
    團在饒鴻奇批示支應金額範圍內之花費，並非全用於餐飲費
    ，竟自行要求蔡文吉另行交付蓋有餐飲店店章之空白免用統
    一發票收據數紙，並承前偽造私文書復持以行使之概括犯意
    ，與蔡文吉共同基於犯意之聯絡，未經各該商店同意，於93
    年10月間，在苗栗縣議會或不詳地點，擅自在如附件二十九
    編號1至3所示蔡文吉透過不詳管道取得而提出之空白免用統
    一發票收據上，填載不實之消費用途、日期、金額等項目，
    另於94年5月間，在苗栗縣議會或不詳地點，擅自在如附件
    二十九編號4至5所示蔡文吉透過不詳管道取得而提出之空白
    免用統一發票收據上，填載不實之消費用途、日期、金額等
    項目，以示該團於上開活動期間，在各該商店有該等項目及
    金額之消費支出，併連同附件二十九編號6之真實發票，交
    予不知情之張素滿而行使之，由張素滿將之黏貼在苗栗縣議
    會黏貼憑證用紙上，據以辦理核銷撥款手續，亦足以生損害
    於各該商店及苗栗縣議會會計審核之正確性。
八、案經臺灣苗栗地方法院檢察署檢察官指揮法務部調查局苗栗
    縣調查站調查後偵查起訴。
    理  由
壹、證據能力部分：
一、被告以外之人於審判外之言詞或書面陳述，除法律有規定者
    外，不得作為證據，刑事訴訟法第159條第1項定有明文。本
    案被告及其辯護人就證人於法務部調查局苗栗縣調查站(下
    稱調查站)之陳述，均爭執其證據能力(本院卷一第315頁反
    面、第316頁)，依前揭規定，該等證人於調查站之陳述，均
    無證據能力。惟該等證人於調查站之陳述，就本院認被告被
    訴之犯罪事實並不存在，而應為無罪或不另為無罪之諭知部
    分，因所援為被告有利之證據，並非作為認定犯罪事實之基
    礎，而係作為彈劾檢察官所提證據之不具憑信性，其證據能
    力自無須加以嚴格限制；易言之，法院諭知被告無罪之判決
    時，即使是不具證據能力之傳聞證據，亦非不得資為彈劾證
    據使用，以供法院綜合研判形成心證之參考(最高法院98年
    度台上字第5774號判決意旨參照)。
二、按被告以外之人於偵查中向檢察官所為之陳述，除顯有不可
    信之情況者外，得為證據，刑事訴訟法第159條之1第2項定
    有明文。本案所引用有關證人之供述證據，其於法院審理中
    所為之陳述，本有證據能力，至於檢察官偵查中之陳述，並
    無顯有不可信之情況，依前揭規定，亦有證據能力。
三、被告以外之人於審判外之陳述，雖不符刑事訴訟法第159條
    之1至之4之規定，而經當事人於審判程序同意作為證據，法
    院審酌該言詞陳述或書面陳述作成時之情況，認為適當者，
    亦得為證據；當事人、代理人或辯護人於法院調查證據時，
    知有刑事訴訟法第159條第1項不得為證據之情形，而未於言
    詞辯論終結前聲明異議者，視為有前項之同意，同法第159
    條之5定有明文。本案相關證據之證據能力，被告及辯護人
    除就證人於調查站之陳述有所爭執詳如前述外，檢察官及被
    告、辯護人就其餘部分，均表示無意見(本院卷一第315頁反
    面、第316頁)，嗣於本院審理時，檢察官、被告及辯護人就
    提示各證人之證言，亦均表示無意見或未爭執其證據能力(
    本院卷三第71-72頁)。本院審酌下列引用之各項證據作成時
    ，並無不當違法之情形，認為以之作為判決之證據，亦屬適
    當，是依上開規定，該等證據均具有證據能力。
四、按被告之自白，非出於強暴、脅迫、利誘、詐欺、疲勞訊問
    、違法羈押或其他不正之方法，且與事實相符者，得為證據
    ，刑事訴訟法第156條第1項定有明文。本案被告饒鴻奇於95
    年9月14日及同年10月11日檢察官訊問時，均就前開犯罪事
    實二至五部分為自白供述（95年度偵字第3903號卷─下稱第
    3903號偵查卷─二第3-5頁、363頁）；被告饒鴻奇就此辯稱
    ，其於偵查中自白，係因檢察官以羈押被告之女兒饒家卉來
    要脅，不得已才認罪云云。惟被告饒家卉於95年9月7日經檢
    察官訊問後，即撤銷羈押，當庭釋放(95年度偵字第4612號
    卷─下稱第4612號偵查卷─第20-22頁)，則被告饒鴻奇嗣於
    95年9月14日及同年10月11日經檢察官訊問而供承認罪，彼
    時其女兒即被告饒家卉業已撤銷羈押、釋放在外，衡諸常理
    ，當無所謂以羈押其女相脅之可能。況被告饒鴻奇於前揭檢
    察官偵訊而認罪時，均有其辯護人江錫麒律師陪同在場(第
    3903號偵查卷二第7頁、第363頁)，亦無可能容許檢察官以
    不法或不當行為逼使被告饒鴻奇認罪之情事發生。參諸被告
    饒鴻奇於原審法院審理時，亦供承前開事實而認罪，益證其
    於偵查中之自白認罪，係出於自由意志。而被告饒鴻奇之自
    白，其內容與後述各項證據所顯現之情形，互核相符（附件
    一至附件二十一所示真實消費單據及非林玉妹經辦之部分除
    外），真實性應堪認定。依前揭規定，得採為證據。
五、另被告林玉妹於95年9月14日及同年10月11日檢察官訊問時
    ，均就前開犯罪事實二至五部分為自白供述（第3903號偵查
    卷二第5-7頁、363頁）；其嗣於原審審理時辯稱：前開自白
    係其受羈押，無法承受壓力，而非出於自由意願之供述云云
    ，否認其任意性。惟被告林玉妹係於95年7月24日經檢察官
    聲請原審法院裁准羈押（95年度他字第557號卷─下稱他字
    卷─七第719頁），而其於95年8月22日、95年9 月4日兩度
    為檢察官提訊時，儘管已遭受羈押相當期間，仍均能清楚供
    述，並否認所涉犯行，絲毫未見因承受不了壓力而自白或情
    緒失控之情形（第3903號偵查卷一第79-82頁、第86-88頁、
    他字卷九之二第250-25 2頁），堪認其具備相當的適應環境
    與抗壓能力。且被告林玉妹於偵查中已選任王勝和律師為辯
    護人，於95年8月22日、95年9月4日、95年9 月14日、95年
    10月11日歷次接受檢察官訊問時，辯護人皆在場陪同應訊（
    第3903號偵查卷一第82頁、第88頁、第3903號偵查卷二第7
    頁、第363頁)，有關羈押期間之權益、否認或承認犯罪之後
    果等法律上重要事項，當可由辯護人處獲得充分資訊，如於
    偵訊過程中發生任何足以影響其供述任意性之情事，亦得隨
    時請求辯護人給予協助，並非處在孤立無援之狀態；再觀諸
    95年9月14日訊問筆錄之記載，檢察官並未以撤銷或停止羈
    押為條件，要求或暗示被告林玉妹自白犯罪（第3903號偵查
    卷二第5-7頁)；況被告林玉妹於95年9月14日為前開自白後
    ，業經檢察官當庭釋放，同時向法院聲請撤銷羈押獲准，其
    人身自由已不受拘束，倘先前確因遭受羈押而為非任意性、
    反於事實之自白，則可於下次偵訊時更正其陳述，然被告林
    玉妹於95年10月11日自行到場接受檢察官訊問時，卻仍維持
    先前說法，對前次偵訊中自白供述之內容未表示任何異議（
    第3903號偵查卷二第363頁）。而被告林玉妹於本院準備程
    序中更供稱：我認罪的部分是不實在的，但沒有人對我刑求
    、逼供，是出於自由意志等語(本院卷一第313 頁反面)，仍
    供承其認罪是出於自由意志，僅爭執其真實性而已。綜合上
    情，被告林玉妹所辯無法承受羈押之壓力而自白云云，不足
    採信，其於95年9月4日、95年10月11日偵查中所為自白供述
    ，並非出於強暴、脅迫、利誘、詐欺、疲勞訊問、違法羈押
    或其他不正之方法，而係本於其自由意志，應堪認定。而其
    自白之內容與後述各項證據所顯現之情形，互核相符（附件
    一至附件二十一所示真實消費單據及非林玉妹經辦之部分除
    外），真實性應堪認定。依首揭法律規定，被告林玉妹之前
    開自白，得採為證據。
六、張翃浥個人消費取得之統一發票影本5紙（他字卷十二第4-5
    頁），辯護人於原審雖主張無證據能力，惟其皆屬從事商品
    或勞務銷售業務之人，於通常業務過程所須製作之證明文書
    ，且據張翃浥於偵查中所為證述，該等發票影本確係其消費
    取得之單據（他字卷十二第8頁），足認與原本相符，非出
    於偽造或變造，當無顯不可信之情況，依刑事訴訟法第159
    條之4第2款，自得為證據。
七、扣案之苗栗縣議會零用金備查簿2本、零用金支付簿1本、付
    款憑單送件簿4本、移交清冊1本、「游秀蘭」印章1個等物
    （詳如原審卷一第108-115頁所示），均係以物件之存在及
    其呈現之狀態為證據資料，性質上屬物證而非供述證據，既
    無證據證明係實施刑事訴訟程序之公務員因違背法定程序而
    取得，且與本案待證事實具有自然之關聯性，亦得為證據。
貳、有罪部分：
一、認定事實所憑之證據及理由：
(一）被告饒鴻奇、林玉妹、饒家卉之上訴理由及辯解：
  1.被告饒鴻奇：(1)被告於偵查中認罪，係因檢察官以羈押被
    告之女兒饒家卉來要脅，不得已才認罪；又於原審審理中認
    罪，係因年事已高，不願意消費司法資源，希望獲得緩刑才
    認罪。(2)被告確實有在附件四「老頭擺客家菜」、附件五
    「東北角餐廳」、附件八「田新牛肉正發分店」、附件十二
    「永昇小吃店」、附件十三「情願來飲食店」、附件十八「
    又一村水餃館」等商店實際用餐，且用餐金額與所開立之單
    據均相符，單據之來源，並非造假。(3)議會每年春節、端
    午、中秋三大節，均會採購禮品贈送他人，實際亦有將禮品
    送出，並無虛報或占為己有之情事。(4)議會之會計主辦人
    員有實質審核，並非隨便提供單據即可核銷付款，故相關單
    據既經會計主辦人員審核准予付款，被告係相信渠等之專業
    判斷，實無任何利用職務上機會詐欺財物之意圖。
  2.被告林玉妹：(1)卷附諸多單據是被告林玉妹之前手劉金嬌
    、饒美貞或其他承辦人張素滿所經手核銷，而被告核銷之程
    序亦與前手相同，並無相異之處，足證被告並無不法所有意
    圖之主觀犯意及貪污犯行。(2)附件一至附件三之商店，均
    在台北縣、市，被告未至該等地點，且其中「致贈貴賓禮品
    」之單據，並非被告採購，何來索取收據而填寫不實內容可
    言。(3)被告並非饒鴻奇服務處人員，亦未在該處幫忙，如
    何知悉附件十四、十五之收據，是否為該服務處消費之單據
    ？此部分被告實無共同詐取財物。(4)被告自92年8月始擔任
    總務組書記，則於此之前有關饒家卉消費單據之核銷，並非
    被告經手辦理，且被告亦無從知悉饒鴻奇交付之發票，是否
    為其女或女婿之發票，亦無法審核是否非屬公務之用。(5)
    被告未參加苗栗縣兒童合唱團之任何職務，亦不清楚該合唱
    團之運作，何來偽造游秀蘭具名之公文？該函文之製作及發
    交實與被告無關，且被告桌上常有人置放單據，被告於分類
    時，將有關合唱團之資料交由承辦人張素滿處理，根本不知
    單據之內容，更無偽造之可能，被告僅因管理零用金，而將
    9萬元轉交饒鴻奇，根本不知詳情及用途，實無詐領財物。
    (6)有關社團申辦贊助及慰問之業務，係由張素滿負責，並
    非被告之業務，自無主動指示或要求社團人員如何取據核銷
    之問題，更無要求提出不實單據之可能，且未曾與佛光童軍
    團團長蔡文吉接觸取據核銷，確無填寫空白收據云云。
  3.被告饒家卉：(1)被告饒家卉與饒鴻奇同住家中，平常因消
    費取得之統一發票，均置於固定之抽屜內，不知議會工友吳
    秀珠、陳淑玲將統一發票拿到議會交相關人員辦理核銷，被
    告饒鴻奇亦未告知此事，故被告饒家卉確實不知原有之統一
    發票有用於議會經費核銷。(2)附件二十二之一有關被告饒
    家卉提供之統一發票，其消費日期自92年1月4日至同年9月3
    日，但同案被告陳淑玲自92年9月5日始至苗栗縣議會擔任工
    友，於此之前，陳淑玲事實上不可能拿被告饒家卉之統一發
    票至議會核銷經費。(3)被告饒家卉所使用中國信託商業銀
    行之信用卡消費筆數甚多，若被告主觀上有將統一發票持至
    議會核銷經費之不法犯意，當不至於僅交付七張統一發票，
    故被告確實不知原消費之統一發票有用於議會辦理經費核銷
    之事。
(二）經查：
  1.前開犯罪事實二至五部分，業據被告饒鴻奇於偵查中及原審
    審理時、被告林玉妹於偵查中坦承不諱（第3903號偵查卷二
    第3-7頁、第361-363頁、原審卷四第10頁）；犯罪事實四部
    分，亦據被告饒家卉於偵查中及原審審理中供認無訛（95年
    度偵字第4612號卷─下稱第4612號偵查卷─第21-22頁、原
    審卷一第119頁、第161頁、原審卷六第53頁）。其中：
    (1)被告饒鴻奇前開自白，核與證人即同案被告林玉妹於偵
       查中證述之情節（第3903號偵查卷二第6-7頁），及證人
       即「沙比歐茶行」服務員張純端（他字卷二第96-99頁）
       、負責人陳俊偉（他字卷二第104-105頁）、「擎華書局
       」負責人石懷敏（他字卷二第87-89頁）、「億寶商行」
       負責人常佑海（他字卷二第92-93頁）、「老頭擺客家菜
       」登記負責人陳月毬（他字卷三第105-106頁）、「老頭
       擺客家菜」實際負責人及「東北角餐廳」負責人張淑芬
       （他字卷六第35-37頁）、「老頭擺客家菜」及「東北角
       餐廳」會計黃秋娥（他字卷七第2-6頁）、「鱺魚小吃店
       」負責人張寬鴻（他字卷四第125-127頁）、「西山庄鱺
       魚小吃」負責人張紹鴻（他字卷四第64-66頁）、「田新
       牛肉正發分店」負責人江新發（他字卷三第25-27頁）、
       「獅頭山商店」負責人田劉蘭菊（他字卷三第46-48頁）
       、「四川津味牛肉麵」實際負責人陳月英（他字卷四第
       54-56頁）、「頭份飲食店」實際負責人莊運青（他字卷
       六第13-16頁）、「永昇小吃店」實際負責人謝鴻森（他
       字卷七第52-54頁）、「情願來飲食店」負責人劉倫光（
       他字卷七第23-25頁）、「香港榮華燒臘館」負責人楊秀
       容（他字卷七第72-74頁）、「新宏雜貨店」實際負責人
       林順清（他字卷七第63-65頁）、「金色蓮花素食餐廳」
       負責人張德容（他字卷七第138-141頁）、「全聚德小吃
       店」實際負責人李何妊瑛（他字卷十第103-105頁）、「
       又一村水餃館」實際負責人李永達（他字卷十第29-31頁
       ）、「神木春小吃店」負責人羅丁旺（他字卷十第136-1
       38頁）、「桂竹園冷熱飲」負責人宋羽秋（原名宋桂貞
       ，他字卷十第51-53頁）、「吉緣小館」及「吉緣小吃」
       實際負責人徐黎秀妹（他字卷十第121-123頁）、苗栗縣
       議會第15屆議員游忠鈿（他字卷七第85-87頁、他字卷八
       第17-18頁）、蘇文楨（他字卷八第13-14頁）、傅學煥
       （他字卷八第22-23頁）、薛永衡（他字卷八第27-28頁
       ）、謝文俊（他字卷八第33-34頁）、禹耀東（他字卷八
       第38-39頁）、林寶珠（他字卷八第43-44頁）、葉進南
       （他字卷八第48-49頁）、張茂玄（他字卷八第53-54頁
       ）、蔡銘雄（他字卷八第58-59頁）、洪木貴（他字卷八
       第63-64頁）、胡忠勇（他字卷八第68-69頁）、溫德雄
       （他字卷八第73-74頁）、陳月娥（他字卷八第78-79頁
       ）、周玉滿（他字卷八第83-84頁）、彭維彬（他字卷八
       第89-90頁）、張太陽（他字卷八第94-95頁）、湯文雄
       （他字卷八第98-99頁）、鄒玉梅（他字卷八第104-105
       頁）、陳明朝（他字卷八第109-110頁）、陳銘安（他字
       卷八第113-114頁）、湯劉秀美（他字卷八第118-119頁
       ）、詹明光（他字卷八第124-125頁）、黃月娥（他字卷
       八第129-130頁）、賴源順（他字卷八第134-135頁）、
       鄭家定（他字卷八第147-148頁）、徐永煌（他字卷八第
       148頁）、廖英利（他字卷八第148-149頁）、徐欽鴻（
       他字卷八第149-150頁）、鄭文炳（他字卷八第166-167
       頁）、鄭輝煌（他字卷八第175-176頁）、涂春榮（他字
       卷八第191-192頁）、饒鴻奇之女饒家卉（他字卷九之一
       第217-221頁、他字卷九之二第250-253頁、第4612號偵
       查卷第21-22頁）、饒鴻奇之女婿張翃浥（他字卷十二第
       第6-8頁）、前苗栗縣頭份鎮建國國民小學輔導室主任兼
       「苗栗縣兒童合唱團」總幹事游秀蘭（他字卷九之一第
       第85-88頁）、陳孟玉（他字卷九之一第119-120頁、他
       字卷九之二第273-276頁）、建國國民小學教師兼「苗栗
       縣兒童合唱團」指導老師江怡臻（他字卷九之一第147
       -150頁、他字卷九之二第269-272頁）、建國國民小學校
       長兼「苗栗縣兒童合唱團」秘書鍾梅英（他字卷九之一
       第185-188頁）、苗栗縣議會工友兼「苗栗縣兒童合唱團
       」出納陳淑玲（他字卷五第17-19頁、他字卷九之一第
       206-210頁、他字卷九之二第249頁、第251頁、第253頁
       ）、苗栗縣議會主任秘書黃蘭昌（他字卷八第183-186頁
       ）、總務組書記黃淑蘭（他字卷八第159-161頁）、組員
       劉金嬌（他字卷十二第46-47頁）、張素滿（他字卷六第
       60-63頁、他字卷十二第23-25頁）、鄭運月（他字卷五
       第113-114頁）、廖秋玲（他字卷五第101-103頁）、凌
       英鳳（他字卷五第40-42頁）、財政部臺灣省中區國稅局
       竹南稽徵所稅務員賴美聿（他字卷七第222-223頁）等人
       於檢察官偵訊時證述之情節，均大致吻合，並有「老頭
       擺餐廳」租賃契約書1紙（他字卷三第55頁）、財政部臺
       灣省中區國稅局竹南稽徵所95年8月23日函（他字卷七第
       201-202頁）、饒家卉信用卡申請書1紙（他字卷八第7頁
       ）、信用卡消費明細表1份（第4612號偵查卷第5-19頁）
       、苗栗縣議會總務組員工工作內容清冊1紙（他字卷九之
       一第9頁）、苗栗縣議會收文登記簿節本4紙（他字卷九
       之二第264-267頁）、苗栗縣議會分層負責明細表1份（
       他字卷十二第127-129頁）、苗栗縣議會92至94年度歲出
       計畫說明提要與各項費用明細表節本各1份（原審卷五第
       182-203頁）、如附件一至附件二十二之二所示不實或與
       苗栗縣議會業務無關之報銷單據及黏貼憑證用紙影本（
       第3903號偵查卷二第13-346頁、他字卷十二第4-5頁、第
       4612號偵查卷第37頁)、以「總幹事游秀蘭」名義發文之
       苗栗縣兒童合唱團94年5月5日函影本1份（他字卷九之一
       第142頁）、偽造之「又一村水餃館」、「永昇小吃店」
       、「欣鴻苗企業社」免用統一發票收據及黏貼上開收據
       之黏貼憑證用紙影本各1紙（他字卷九之一第140-141頁
       ）在卷，及苗栗縣議會零用金備查簿2本、零用金支付簿
       1本、付款憑單送件簿4本、移交清冊1本、陳淑玲提出之
       「游秀蘭」印章1個等物扣案可資佐證，足認與事實相符
       ，而堪採信。
    (2)被告林玉妹之前開自白，核與證人即同案被告饒鴻奇於
       偵查中證述之情節（第3903號偵查卷二第3-5頁），及證
       人即「沙比歐茶行」服務員張純端（他字卷二第96-99頁
       ）、負責人陳俊偉（他字卷二第104-105頁）、「擎華書
       局」負責人石懷敏（他字卷二第87-89頁）、「億寶商行
       」負責人常佑海（他字卷二第92-93頁）、「老頭擺客家
       菜」登記負責人陳月毬（他字卷三第105-106頁）、「老
       頭擺客家菜」實際負責人及「東北角餐廳」負責人張淑
       芬（他字卷六第35-37頁）、「老頭擺客家菜」及「東北
       角餐廳」會計黃秋娥（他字卷七第2-6頁）、「鱺魚小吃
       店」負責人張寬鴻（他字卷四第125-127頁）、「西山庄
       鱺魚小吃」負責人張紹鴻（他字卷四第64-66頁）、「田
       新牛肉正發分店」負責人江新發（他字卷三第25-27頁）
       、「獅頭山商店」負責人田劉蘭菊（他字卷三第46-48頁
       ）、「四川津味牛肉麵」實際負責人陳月英（他字卷四
       第54-56頁）、「頭份飲食店」實際負責人莊運青（他字
       卷六第13-16頁）、「永昇小吃店」實際負責人謝鴻森（
       他字卷七第52-54頁）、「情願來飲食店」負責人劉倫光
       （他字卷七第23-25頁）、「香港榮華燒臘館」負責人楊
       秀容（他字卷七第72-74頁）、「新宏雜貨店」實際負責
       人林順清（他字卷七第63-65頁）、「金色蓮花素食餐廳
       」負責人張德容（他字卷七第138-141頁）、「全聚德小
       吃店」實際負責人李何妊瑛（他字卷十第103-105頁）、
       「又一村水餃館」實際負責人李永達（他字卷十第29-31
       頁）、「神木春小吃店」負責人羅丁旺（他字卷十第136
       -138頁）、「桂竹園冷熱飲」負責人宋羽秋（原名宋桂
       貞，他字卷十第51-53頁）、「吉緣小館」及「吉緣小吃
       」實際負責人徐黎秀妹（他字卷十第121-123頁）、苗栗
       縣議會第15屆議員游忠鈿（他字卷七第85-87頁、他字卷
       八第17-18頁）、蘇文楨（他字卷八第13-14頁）、傅學
       煥（他字卷八第22-23頁）、薛永衡（他字卷八第27-28
       頁）、謝文俊（他字卷八第33-34頁）、禹耀東（他字卷
       八第38-39頁）、林寶珠（他字卷八第43-44頁）、葉進
       南（他字卷八第48-49頁）、張茂玄（他字卷八第53-54
       頁）、蔡銘雄（他字卷八第58-59頁）、洪木貴（他字卷
       八第63-64頁）、胡忠勇（他字卷八第68-69頁）、溫德
       雄（他字卷八第73-74頁）、陳月娥（他字卷八第78-79
       頁）、周玉滿（他字卷八第83-84頁）、彭維彬（他字卷
       八第89-90頁）、張太陽（他字卷八第94-95頁）、湯文
       雄（他字卷八第98-99頁）、鄒玉梅（他字卷八第104-10
       5頁）、陳明朝（他字卷八第109-110頁）、陳銘安（他
       字卷八第113-114頁）、湯劉秀美（他字卷八第118-119
       頁）、詹明光（他字卷八第124-125頁）、黃月娥（他字
       卷八第129-130頁）、賴源順（他字卷八第134-135頁）
       、鄭家定（他字卷八第147-148頁）、徐永煌（他字卷八
       第148頁）、廖英利（他字卷八第148-149頁）、徐欽鴻
       （他字卷八第149-150頁）、鄭文炳（他字卷八第166-16
       7頁）、鄭輝煌（他字卷八第175-176頁）、涂春榮（他
       字卷八第191-192頁）、饒鴻奇之女饒家卉（他字卷九之
       一第217-221頁、他字卷九之二第250-253頁、第4612號
       偵查卷第21-22頁）、饒鴻奇之女婿張翃浥（他字卷十二
       第第6-8頁）、前苗栗縣頭份鎮建國國民小學輔導室主任
       兼「苗栗縣兒童合唱團」總幹事游秀蘭（他字卷九之一
       第第85-88頁）、陳孟玉（他字卷九之一第119-120頁、
       他字卷九之二第273-276頁）、建國國民小學教師兼「苗
       栗縣兒童合唱團」指導老師江怡臻（他字卷九之一第147
       -150頁、他字卷九之二第269-272頁）、建國國民小學校
       長兼「苗栗縣兒童合唱團」秘書鍾梅英（他字卷九之一
       第185-188頁）、苗栗縣議會工友兼「苗栗縣兒童合唱團
       」出納陳淑玲（他字卷五第17-19頁、他字卷九之一第
       206-210頁、他字卷九之二第249頁、第251頁、第253頁
       ）、苗栗縣議會主任秘書黃蘭昌（他字卷八第183-186頁
       ）、總務組書記黃淑蘭（他字卷八第159-161頁）、組員
       劉金嬌（他字卷十二第46-47頁）、張素滿（他字卷六第
       60-63頁、他字卷十二第23-25頁）、鄭運月（他字卷五
       第113-114頁）、廖秋玲（他字卷五第101-103頁）、凌
       英鳳（他字卷五第40-42頁）、財政部臺灣省中區國稅局
       竹南稽徵所稅務員賴美聿（他字卷七第222-223頁）等人
       於檢察官偵訊時證述之情節，均大致吻合，並有「老頭
       擺餐廳」租賃契約書1紙（他字卷三第55頁）、財政部臺
       灣省中區國稅局竹南稽徵所95年8月23日函（他字卷七第
       201-202頁）、饒家卉信用卡申請書1紙（他字卷八第7頁
       ）、信用卡消費明細表1份（第4612號偵查卷第5-19頁）
       、苗栗縣議會總務組員工工作內容清冊1紙（他字卷九之
       一第9頁）、苗栗縣議會收文登記簿節本4紙（他字卷九
       之二第264-267頁）、苗栗縣議會分層負責明細表1份（
       他字卷十二第127-129頁）、苗栗縣議會92至94年度歲出
       計畫說明提要與各項費用明細表節本各1份（原審卷五第
       182-203頁）、如附件一至附件二十二之二所示不實或與
       苗栗縣議會業務無關之報銷單據及黏貼憑證用紙影本（
       第3903號偵查卷二第13-346頁、他字卷十二第4-5頁、第
       4612號偵查卷第37頁)、以「總幹事游秀蘭」名義發文之
       苗栗縣兒童合唱團94年5月5日函影本1份（他字卷九之一
       第142頁）、偽造之「又一村水餃館」、「永昇小吃店」
       、「欣鴻苗企業社」免用統一發票收據及黏貼上開收據
       之黏貼憑證用紙影本各1紙（他字卷九之一第140-141頁
       ）在卷，及苗栗縣議會零用金備查簿2本、零用金支付簿
       1本、付款憑單送件簿4本、移交清冊1本、陳淑玲提出之
       「游秀蘭」印章1個等物扣案可資佐證，足認與事實相符
       ，而堪採信。
    (3)被告饒家卉前開自白，則與證人饒鴻奇（第3903號偵查
       卷二第3-5頁）、林玉妹（第3903號偵查卷二第5-7頁）
       於偵查中證述之情節，及證人陳淑玲（他字卷五第17-
       19頁、他字卷九之一第206-210頁、他字卷九之二第249
       頁、第251頁、第253頁）、黃淑蘭（他字卷八第159-16
       1頁）、劉金嬌（他字卷十二第46-47頁）、張素滿（他
       字卷六第60-63頁、他字卷十二第23-25頁）、鄭運月（
       他字卷五第113-114頁）、廖秋玲（他字卷五第101-103
       頁）、凌英鳳（他字卷五第40-42頁）等人於檢察官偵訊
       時證述之情節，均大致吻合，並有饒家卉信用卡申請書1
       紙（他字卷八第7頁）、信用卡消費明細表1份（第4612
       號偵查卷第5-19頁）、如附件二十二之一所示與苗栗縣
       議會業務無關之報銷單據影本（第4612號偵查卷第37頁
       ）在卷，及苗栗縣議會零用金備查簿2本、零用金支付簿
       1本、付款憑單送件簿4本、移交清冊1本等物扣案可資佐
       證，足認與事實相符，而堪採信。
  2.被告饒鴻奇雖於本院審理時翻異前供，否認前開犯罪事實所
    示行使偽造私文書、公務員登載不實文書、利用職務機會詐
    取財物等犯行，並以前揭各詞置辯。惟查：
    (1)被告饒鴻奇於檢察官偵查中自白認罪，係出於其自由意
       志，並非檢察官以羈押其女饒家卉相脅之事，業詳如前
       述(見壹、三部分)。另被告饒鴻奇於原審審理中自白認
       罪一節，據其於本院審理時供稱：「原審法院沒有刑求
       、逼供、威脅、利誘。」(本院卷一第313頁反面)顯亦係
       出於其自由意志而自白。
    (2)被告饒鴻奇辯稱伊確有在附件四「老頭擺客家菜」、附
       件五「東北角餐廳」、附件八「田新牛肉正發分店」、
       附件十二「永昇小吃店」、附件十三「情願來飲食店」
       、附件十八「又一村水餃館」等商店用餐，該等商店核
       銷之單據均非虛假一節。惟前揭有關此部分之犯罪事實
       ，除據被告饒鴻奇、林玉妹於偵查中及被告饒鴻奇於原
       審審理中供承不諱外，並經證人即「老頭擺客家菜」登
       記負責人陳月毬（他字卷三第105-106頁）、「老頭擺客
       家菜」實際負責人及「東北角餐廳」負責人張淑芬（他
       字卷六第35-37頁）、「老頭擺客家菜」及「東北角餐廳
       」會計黃秋娥（他字卷七第2-6頁）、「田新牛肉正發分
       店」負責人江新發（他字卷三第25-27頁）、「永昇小吃
       店」實際負責人謝鴻森（他字卷七第52-54頁）、「情願
       來飲食店」負責人劉倫光（他字卷七第23-25頁）、「又
       一村水餃館」實際負責人李永達（他字卷十第29-31頁）
       證述屬實，互核相符，且有前揭各附件之核銷單據等資
       料附卷可稽。被告饒鴻奇空言翻異前詞，且與前揭事證
       不符，自難採信。
    (3)證人即「老頭擺客家菜」與「東北角餐廳」會計黃秋娥
       雖證稱：苗栗縣議會議長饒鴻奇等人曾至店內用餐，但
       仍稱客人包括議會的人員消費後，會要求給空白收據，
       不清楚他們如何填寫金額，附件四、附件五的收據，「
       有的收據不是我開的，筆跡也不是我寫的」等語(本院卷
       二第10-12頁反面)；而關於附件四、附件五之單據，其
       中消費真實之部分，業據證人黃秋娥、張淑芬、陳錦旺
       等人於偵查中辨明，詳載於附件四、附件五各單據之「
       備註」欄內，是尚難以證人黃秋娥證稱饒鴻奇等人曾至
       前揭餐廳用餐之證詞，即認附件四、附件五之單據，全
       部均屬真實。證人即「田新牛肉正發分店」負責人江新
       發於本院審理中雖證稱：苗栗縣議會議長饒鴻奇等人曾
       至店內用餐，議員有時候也會來，開會時候比較多，一
       個月頂多三、四千元，該店也有累積多次消費再合開單
       據的情形等語(本院卷二第16-17頁)；惟其於檢察官偵查
       中已對該店附件八之單據，就其可能之消費金額加以說
       明，經認定如「備註」欄所載，且無證據證明有累積消
       費合開單據給議會之情事，是尚難以證人江新發證稱饒
       鴻奇等人曾至前揭餐廳用餐之證詞，即認附件八之單據
       ，全部均屬真實。證人即「四川津味牛肉麵」實際負責
       人陳月英於本院審理時雖證稱：饒鴻奇很常去店內用餐
       ，也會去店裡請客人，但仍稱陪同之林玉妹會要空白收
       據，他們很常去，拿蠻多張空白收據，空白收據實際開
       的金額不知道，卷內所附單據之金額，實際沒有吃這麼
       多(本院卷二第18-20頁)，尚難以證人陳月英證稱饒鴻奇
       等人常至店內用餐之證詞，即認附件十之單據，全部均
       屬真實。證人即「金色蓮花素食餐廳」負責人張德容於
       本院審理時雖證稱：饒鴻奇曾經到店內用餐，有辦活動
       才會來，也會與佛光山的師兄師姊去，但仍稱消費後，
       有人會拿單據，有時候拿空白的，他們自己回去填寫等
       語(本院卷二第24-25頁)，尚難以證人張德容證稱饒鴻奇
       等人曾至前揭餐廳用餐之證詞，即認附件十六之單據，
       全部均屬真實。證人即「又一村水餃館」實際負責人李
       永達於本院審理中雖證稱：苗栗縣議會的人員會到「又
       一村水餃館」用餐，也會有議員拿收據回去報帳，饒鴻
       奇一個月最少去店裡消費四、五次等語(本院卷二第21-2
       3頁)；惟其於檢察官偵查中已詳述該店附件十八單據之
       不實情形，且其於本院審理時仍稱：該店於客人要求時
       會給空白收據，都是一次給一張，沒有累積的情形，檢
       察官偵訊時所提示的單據，都不是我們自己寫的，不是
       我們的筆跡，饒鴻奇消費後，付帳的人拿走單據，是空
       白的單據，單據所寫的金額與實際消費的金額不一樣，
       金額多出來一些等語(本院卷二第21-23頁)，是證人李永
       達縱稱被告饒鴻奇曾至該店用餐等情，仍不能為被告有
       利之認定。證人即「桂竹園冷熱飲」負責人宋羽秋於本
       院審理時雖證稱：饒鴻奇曾經到店內用餐，有拿收據，
       他個人沒有拿過收據，但仍稱會給客人空白收據，沒有
       累計的情形，議會員工沒有以議會名義拿過收據，空白
       收據不是要給議會報帳用的，議會以空白收據報帳沒有
       經過我同意等語(本院卷二第26頁反面-28頁)，尚難以證
       人宋羽秋證稱饒鴻奇曾至前揭餐廳用餐之證詞，即認附
       件二十之單據，全部均屬真實。證人即「吉緣小館」及
       「吉緣小吃」實際負責人徐黎秀妹於本院審理時雖證稱
       ：饒鴻奇會到店內消費用餐，偶而會去，大約一兩月去
       一次，也會有議長等人去消費，而我不知道的情形，但
       仍稱來消費的客人，除了消費的收據外，有時候會多給
       一、兩張空白的收據，沒有累計開收據的情形等語(本院
       卷二第91-93頁)，尚難以證人徐黎秀妹證稱饒鴻奇曾至
       前揭餐廳用餐之證詞，即認附件二十一之單據，全部均
       屬真實。前開各證人所證各情，均不能為被告饒鴻奇有
       利之認定。
    (4)證人即當時擔任機要秘書之洪志彥於本院審理時證稱：
       擔任機要秘書期間，有陪同議長饒鴻奇參加議會相關業
       務的便餐，便餐後，由我或其他同仁付款，議長不會親
       自付款，他沒有向商家拿收據，我或同仁付款後，拿單
       據回來報銷，單據是填載完成的，其他的我不清楚，附
       件的單據沒有辦法指出那一部分是我去過的等語(本院卷
       二第145-147頁)；其所述為一般正常取據、核銷之情形
       ，尚難據此而為被告饒鴻奇前揭犯行之有利認定。證人
       即當時擔任議長隨扈之李光夏於本院審理時證稱：擔任
       隨扈期間，有陪同議長到餐廳，有時請客，有時自己用
       餐，曾去過附件五、附件六、附件八、附件九、附件十
       一、附件十二、附件十四、附件十七、附件十八、附件
       二十、附件二十一等餐廳，也曾陪同議長饒鴻奇到獅頭
       山商店買茶葉，最少兩次以上，當時還有林玉妹等語(本
       院卷二第149-150頁)；惟證人李光夏當時既擔任議長之
       隨扈，陪同被告饒鴻奇至前揭餐廳用餐，原屬正常之事
       ，但就用餐之付款部分，仍稱「付款情形我不知道」、
       「我不清楚」(本院卷二第149頁反面、第150頁反面)，
       且其關於獅頭山商店買茶葉所述「茶葉一斤有四桶，一
       桶是四兩裝」等語(本院卷二第149頁反面)，亦與證人即
       該店負責人田劉蘭菊所證，前議長饒鴻奇所買茶葉，「
       烏龍茶是半斤裝的，小罐分開裝，一斤是兩包」等語(本
       院卷二第156頁)，互相歧異，是證人李光夏之前開證言
       ，仍不能為被告饒鴻奇有利之證明。證人即當時擔任司
       機之蕭廣賢證稱：擔任議長司機期間，曾陪同饒鴻奇到
       商店用餐，去過附件五、附件九、附件十一、附件十二
       、附件十四、附件十六、附件十七、附件十八、附件二
       十、附件二十一等餐廳，看到陪同的人員有林玉妹，有
       看過洪志彥、林玉妹、吳秀珠付款等語(本院卷二第151-
       152頁)；惟證人蕭廣賢當時既擔任議長之司機，陪同被
       告饒鴻奇至前揭餐廳用餐，原屬正常之事，尚難以其所
       證一般表象之情形，而為被告饒鴻奇前揭犯行之有利認
       定。
    (5)被告饒鴻奇雖辯稱議會每年三節，均有贈送禮品給他人
       ，並無虛報或侵占情事云云。惟本案核銷之單據中，附
       件二「擎華書局」、附件三「億寶商行」、附件九「獅
       頭山商店」編號1至10部分，均無消費之事實，除據被告
       饒鴻奇、林玉妹於偵查中及被告饒鴻奇於原審審理中供
       承不諱外，並經證人即「擎華書局」負責人石懷敏（他
       字卷二第87-89頁）、「億寶商行」負責人常佑海（他字
       卷二第92-93頁）、「獅頭山商店」負責人田劉蘭菊（他
       字卷三第46-48頁）證述屬實，互核相符，且有前揭各附
       件之核銷單據等資料附卷可稽。證人田劉蘭菊於本院審
       理時雖證稱：我認識議長饒鴻奇與林玉妹，他們有到店
       內買過茶葉，買過四、五次，買烏龍茶每斤六百元，大
       約買十幾、二十幾斤等語(本院卷二第153頁正反面)；惟
       證人田劉蘭菊前揭證言與其於檢察官偵查中所證內容不
       相一致，且於本院審理時就單據何人記載，先稱「我們
       寫的」，後稱「字不是我寫的，我不會寫，是誰寫的我
       不知道，我開單據蓋完印章給他帶回去」(本院卷二第
       154頁)，前後證述歧異，而就其所述被告饒鴻奇等人購
       買茶葉之次數、數量、價格等項，經核亦與附件九之單
       據內容不符，顯係出於迴護之詞，自難採為被告饒鴻奇
       有利之認定。是被告饒鴻奇每年三節，均有贈送禮品，
       即縱屬實，仍不能推翻前揭明確之事實。
    (6)被告饒鴻奇核銷單據之前揭犯行，並未與會計室主任鄭
       運月、組員廖秋玲有犯意聯絡或行為分擔，渠等無從知
       悉單據偽造之情形，而會計室人員核銷蓋章之過程，並
       非需至各商店實際查證各單據之真實性，是尚難以會計
       室主任鄭運月、組員廖秋玲已經審核蓋章，即推論被告
       饒鴻奇並無不法犯行，亦無不法之意圖。
    (7)綜上所述，被告饒鴻奇前揭於檢察官偵查中及原審審理
       時所為之自白，確與卷內其他事證均相符合，亦無違反
       情理之處，堪認屬實。其事後否認犯行所持辯解，顯係
       卸責之詞，不足採信。
  3.被告林玉妹雖於原審及本院審理時翻異前供，矢口否認前開
    犯罪事實所示行使偽造私文書、公務員登載不實文書、利用
    職務機會詐取財物等犯行，並以前揭各詞置辯。惟查：
    (1)如附件一至附件二十一所示載有不實消費項目及金額之
       報銷單據來源，依證人即「老頭擺客家菜」、「東北角
       餐廳」會計黃秋娥於檢察官偵查中證述：議會的人來吃
       飯都跟我要空白收據，偶而會開發票（他字卷七第3頁）
       ；證人即「鱺魚小吃店」負責人張寬鴻於檢察官偵查中
       證述：議會來要空白免用統一發票收據的人不一定，是
       誰付錢，誰拿（他字卷四第126頁）；證人即「田新牛肉
       正發分店」負責人江新發於檢察官偵查中證述：饒鴻奇
       用餐消費完後，他的小姐會跟我們要收據，因店內的歐
       巴桑不會寫收據，所以他們就跟我們拿空白收據去寫，
       他們報多少、寫多少，我就不知道了，他們自己寫太多
       了，每次要收據應該是同一個小姐（他字卷三第26-27頁
       ）；證人即「四川津味牛肉麵」實際負責人陳月英於檢
       察官偵查中證述：饒鴻奇到我店裡消費，他帶去的人誰
       付錢就會跟我拿空白免用統一發票收據（他字卷四第55
       頁）；證人即「又一村水餃館」實際負責人李永達於檢
       察官偵查中證述：饒鴻奇每次消費完後，都會拿空白收
       據回去自己填，是他的隨從或是助理付帳後跟我要空白
       收據，每次拿1到2張（他字卷十第31頁）；證人即「吉
       緣小館」、「吉緣小吃」實際負責人徐黎秀妹於檢察官
       偵查中證述：饒鴻奇吃完飯，應該是他的隨扈去付款，
       他本人從來沒有付款，付款者都會要求我們拿空白收據
       給他們回去填，我把空白收據放在櫃台讓他們自己撕（
       他字卷十第122頁）等語，可知至少有相當數量之單據係
       由曾與饒鴻奇同至各該商店用餐並出面付款結帳之苗栗
       縣議會人員所取回。而證人饒鴻奇除於檢察官偵查中結
       稱：空白收據有些是我拿的，有些是林玉妹拿的（第
       3903號偵查卷二第3頁）；其於原審審理時仍明確證陳：
       我擔任議長期間，議會的零用現金是由林玉妹保管，林
       玉妹負責採購之後，議會辦理致贈禮品等小額採購會帶
       林玉妹同行，用餐有時由林玉妹結帳（原審卷四第260-2
       61頁），此與扣案之苗栗縣議會零用金備查簿、零用金
       支付簿、移交清冊（扣押物品編號1-2，原審卷六第145
       -147頁）所記載之情形相符。再對照上述各商店人員之
       證詞，足見曾向各該商店拿取空白免用統一發票收據之
       苗栗縣議會人員，必定包括被告林玉妹在內。又如附件
       一至附件二十一所示載有不實消費項目及金額之報銷單
       據，其消費項目及金額皆非各該商店人員所填寫，或全
       無消費事實，或金額顯逾饒鴻奇在各該商店可能消費之
       金額，甚至超出各該商店一日之通常營業額，各該商店
       人員如有提供空白免用統一發票收據，均係要求對方據
       實填寫，未授權他人填寫不實消費金額等情，已分據各
       該商店人員於檢察官訊問時證述明確。證人饒鴻奇復於
       檢察官偵查中證稱：拿回來的空白收據，部分是由林玉
       妹填寫，部分也是我自己填寫，填寫好就交由林玉妹核
       銷請款（第3903號偵查卷二第3頁），則前開報銷單據上
       所載不實消費項目及金額，若非被告饒鴻奇，即係被告
       林玉妹，在未經各該商店人員同意之情況下擅自填寫，
       殆無疑問。況被告林玉妹業於檢察官偵查中自承：空白
       收據是議長拿回來的，有時我跟議長去消費，商家會把
       空白收據交給我，交代我要據實填寫，有些是議長拿給
       我議長就填寫好了，有些是我自己填寫，但是我有問過
       議長，依照議長的交代填寫，再由我去黏貼會計憑證去
       核銷請款，請款下來就交給議長，對上述商家作證所述
       情節沒有意見等語，並於詳閱檢察官所提示以附件一至
       附件二十一所示各該商店單據詐取金額試算表（第3903
       號偵查卷二第10-12頁）後，簽名確認無誤（第3903號偵
       查卷二第6頁），此一自白應係出於其自由意志，業如前
       述，則被告林玉妹於審理中改口辯稱未索取任何空白收
       據並加以偽造，不知報銷單據是否屬實或是否與業務有
       關云云，顯不足信。另證人饒鴻奇雖於原審審理中轉而
       證稱，相關單據均確有實際支出，且與公務有關，並無
       索取空白免用統一發票收據及偽造情事等語（原審卷四
       第198-215頁、第258-290頁）；然本案相關單據所載消
       費金額甚高，顯不合常情，且泰半業據各該商店人員證
       述為不可能，已如前述，而饒鴻奇復未能就其所述有實
       際公務支出之案例舉出具體事證，再參酌其一度表示「
       既然這樣人家檢舉的話，我就一個人挑起來好了」（原
       審卷四第262頁），堪認其前開審理中之證述，係出於迴
       護故舊部屬之心態所為，難以遽信，亦不能援為對被告
       林玉妹有利之認定。
    (2)證人即「老頭擺客家菜」與「東北角餐廳」會計黃秋娥
       於本院審理中證稱：我的印象中林玉妹沒有拿過空白的
       收據(本院卷二第10頁反面)；證人即「鱺魚小吃店」負
       責人張寬鴻於本院審理時證稱：林玉妹有跟家人到店內
       用餐，印象中有拿過二次空白收據，她拿回去寫，店裡
       所開的收據不會有累計開立的情形(本院卷二第13-14 頁
       )；證人即「田新牛肉正發分店」負責人江新發於本院審
       理時證稱：我不知道林玉妹曾經拿過空白收據(本院卷二
       第16頁正反面)；證人即「獅頭山商店」負責人田劉蘭菊
       於本院審理時證稱：林玉妹有和議長饒鴻奇去買過茶葉
       四、五次(本院卷二第153頁反面)；證人即「四川津味牛
       肉麵」實際負責人陳月英於本院審理時證稱：林玉妹有
       陪同饒鴻奇到店內用餐，曾經要求給空白收據，有消費
       才會給空白收據，實際開的金額不知道，沒有吃這麼多(
       本院卷二第18-20頁)；證人即「金色蓮花素食餐廳」負
       責人張德容於本院審理時證稱：沒有印象林玉妹曾與饒
       鴻奇去店內用餐，饒鴻奇消費後，有人會拿單據，但不
       知道是誰(本院卷二第24頁正反面)；證人即「又一村水
       餃館」實際負責人李永達於本院審理時先稱林玉妹沒有
       跟我拿單據，又稱單據是我或我太太給林玉妹，看誰有
       空，誰去結帳，再稱沒有印象林玉妹有跟我或我太太拿
       過單據(本院卷二第21-22頁)；證人即「桂竹園冷熱飲」
       負責人宋羽秋於本院審理時證稱：不是很認識林玉妹，
       無法記得林玉妹曾經陪同饒鴻奇去吃過飯，沒有印象林
       玉妹曾經拿過單據(本院卷二第26頁反面、第27頁)；證
       人即「吉緣小館」及「吉緣小吃」實際負責人徐黎秀妹
       於本院審理時證稱：我忘記林玉妹有無陪同饒鴻奇去店
       內用餐，忘記林玉妹曾否拿過發票、收據等語(本院卷二
       第91頁反面)。參諸前揭事證，前揭各證人之證言，均不
       能為被告林玉妹有利之認定。
    (3)如附件二十二之一編號3至7所示饒家卉個人信用卡消費
       取得之統一發票，雖其中編號3至6之消費日期在92年5月
       至7月間，即被告林玉妹調任總務組辦理小額採購業務之
       前，然觀諸扣案苗栗縣議會零用金備查簿（91至93年度
       ）之記載，前述4筆單據所示金額，分別係在被告林玉妹
       負責辦理小額採購業務並掌管零用金期間之92年8月29日
       、92年9月26日，由「經手人」被告林玉妹先以零用金交
       付饒鴻奇，再檢據辦理核銷撥款，編號7之消費日期為92
       年9月3日、支付零用金日期為92年11月17日，均在被告
       林玉妹負責辦理小額採購業務並掌管零用金之期間內，
       被告林玉妹亦為經手人（扣押物品編號1-3第89頁、第95
       頁、第104頁、原審卷六第153-156頁）。故被告林玉妹
       辯稱此等消費單據核銷業務費與伊無關，顯與實情不符
       。而苗栗縣議會內負有辦理各項採購業務權責者為總務
       組人員，如有購買禮品致贈貴賓之需求，理當由總務組
       相關人員奉議長指示為之，辦畢後依規定檢據報銷請款
       ，以饒鴻奇議長之身分及事務繁忙之程度，自行前往消
       費場所墊付款項購買致贈貴賓之禮品，進而向議會支領
       零用金，絕非常態，其於短期間內交付數張統一發票予
       被告林玉妹核銷「致贈貴賓禮品款」，其中如附件二十
       二之一編號3「愛的世界」所販售者為童裝、童鞋、嬰兒
       用品，與一般公務機關可能贈送訪客或團體之紀念品種
       類明顯不符，其餘商店亦僅為普通百貨公司，所販售者
       不過日常生活用品，難認與議長個人特殊品味或喜好有
       關而需議長親自前往消費，大可交由議會其他承辦人員
       辦理此等採購，被告林玉妹豈有可能全未察覺前述統一
       發票應與議會業務無關之理？又證人張翃浥於檢察官偵
       查中明確證稱：饒鴻奇經常會來我家或約在外面家族聚
       會聚餐，有時候有帶他的秘書「阿妹」一起去，他們開
       口跟我要發票我就給他們，沒有很刻意注意何人跟我要
       的，如附件二十二之二所示消費都是我自己付錢的，饒
       鴻奇事後沒有給我錢（他字卷十二第7-8頁），觀諸扣案
       苗栗縣議會零用金支付簿之記載，受款人欄由被告林玉
       妹簽名或蓋章者，其摘要欄均有「付阿妹」之文字註記
       （扣押物品編號1-9第4-5頁、原審卷六第157-159頁），
       足徵「阿妹」乃被告林玉妹在議會內之暱稱，證人張翃
       浥指稱之「阿妹」即為被告林玉妹無誤。且證人饒鴻奇
       亦於原審審理中證稱：有時林玉妹會跟著我們去臺北等
       語（原審卷四第263-265頁）；據此，被告饒鴻奇交予被
       告林玉妹核銷「業務便餐款」之張翃浥個人消費取得之
       統一發票，或係被告林玉妹於消費、索取發票時即已在
       場見聞，或雖未於消費時陪同，然依其經驗可研判為饒
       鴻奇家族聚餐等私人活動之消費，而與議會業務無關，
       被告林玉妹皆不能諉為不知。綜上所述，被告林玉妹於
       審理中否認知悉附件二十二之一編號3至7、附件二十二
       之二所示單據與苗栗縣議會業務無關之辯解，亦不足憑
       採。
    (4)被告林玉妹於檢察官偵查中已坦承：苗栗縣兒童合唱團
       2005年4月8日頭份斗燈文化節的公文是議長饒鴻奇交代
       我製作後，我再拿到陳淑玲蓋游秀蘭的印章，我知道游
       秀蘭有升到田美國小當校長等語，並對檢察官告知其涉
       嫌之「刑法偽造文書罪」表示認罪（第3903號偵查卷二
       第6-7頁），核與證人饒鴻奇於偵查中所證：苗栗縣兒童
       合唱團2005年4月8日頭份斗燈文化節的公文是我請林玉
       妹製作的，我指示林玉妹繼續用游秀蘭名義製作申請補
       助款公文等情（第3903號偵查卷二第4頁、第362頁）相
       符。而根據證人鍾梅英於檢察官偵查中證述：苗栗縣兒
       童合唱團向苗栗縣議會申請補助是由總幹事申請的，程
       序是以公文附我們活動的預算書、申請書，行文給苗栗
       縣議會，我不知道苗栗縣議會有無要什麼收據或發票去
       核發補助款，我沒有經手，要問承辦人游秀蘭或陳孟玉
       （他字卷九之0000-000頁）；證人游秀蘭於檢察官偵查
       中證述：93年8月1日我就上任田美國小校長，其後苗栗
       縣兒童合唱團向苗栗縣議會申請到4筆經費，我都不知道
       ，也沒有提供過什麼收據或發票向苗栗縣議會申請補助
       過款項（他字卷九之一第87頁）；證人陳孟玉於檢察官
       偵查中證述：苗栗縣兒童合唱團有參加2005苗栗縣頭份
       四月八斗燈文化節，但我印象中沒有發文向苗栗縣議會
       申請補助款，申請補助款的公文都是饒家卉去處理的，
       也不清楚提供收據給苗栗縣議會核銷的是誰，這部分是
       饒家卉及江怡臻在處理（他字卷九之一第119-120頁、他
       字卷九之二第273-275頁）；證人江怡臻於檢察官偵查中
       證述：合唱團出去演出都是吃餐盒而已，沒有「又一村
       水餃館」94年5月10日39,500元收據這種消費，這些實際
       上沒有消費的收據不是我們提供的，不清楚是誰提供給
       苗栗縣議會，我協助饒家卉管帳，合唱團經費收支明細
       表沒有9萬元經費入帳的紀錄，實際上都是拿5萬元，我
       沒有收到該筆饒鴻奇批示補助的9萬元，合唱團參加該活
       動是否有發公文我不知道，合唱團裡的行政業務只有輔
       導室主任在處理，94年間游秀蘭已調任田美國小校長，
       沒有參與我們的活動，那段期間陳孟玉接輔導室主任，
       對合唱團業務非常不熟，公文應該不是他發出去的（他
       字卷九之一第148-150頁、他字卷九之二第270-272頁）
       ；證人饒家卉於檢察官偵查中證述：他字卷九之一第142
       頁的公文（即以「總幹事游秀蘭」名義發文之苗栗縣兒
       童合唱團94年5月5日函）我沒有看過，該筆補助9萬元沒
       有入苗栗縣兒童合唱團帳戶，不清楚「又一村水餃館」
       、「永昇小吃店」、「欣鴻苗企業社」等3張免用統一發
       票收據是誰提出來的（他字卷九之一第217-219頁）；以
       及證人陳淑玲於檢察官偵查中證述：我沒有打這公文等
       語（他字卷九之二第251頁）。前揭證人之證詞，互核相
       符，併參酌該份以參加「2005苗栗縣頭份四月八‧斗燈
       文化節」為由請求苗栗縣議會贊助經費之苗栗縣兒童合
       唱團94年5 月5日函文，其字體、格式確與其他該團向議
       會請求補助經費之函文正本或江怡臻提出之函文原稿不
       一致（他字卷九之一第133頁、第137頁、第139頁、第
       145頁、他字卷九之二第281-284頁）之客觀事實，則該
       份函文並非在苗栗縣兒童合唱團任職之人員所繕打，且
       未經游秀蘭授權以其名義製作，該團參加活動期間未在
       「又一村水餃館」、「永昇小吃店」或「欣鴻苗企業社
       」消費，事後該團人員未提出前述商店之消費單據供苗
       栗縣議會辦理核銷，該團亦未取得饒鴻奇在函文上批示
       支應之9萬元補助款等情，應可認定。至證人陳孟玉、陳
       財喜曾於偵查中證稱該團有領到9萬元云云，但對照該二
       證人之全部證述內容，其等此一認知應係來自饒家卉之
       告知，惟饒家卉已清楚指證該9萬元確未入帳，故其等此
       部分之證詞，尚不足據為被告林玉妹有利之認定。又證
       人陳淑玲於檢察官偵查中明確證稱：我印象中林玉妹有
       叫我蓋章過一次，我只記得林玉妹有跟我說過，有公文
       要蓋章，我就蓋章，只有林玉妹會叫我拿游秀蘭的印章
       蓋公文，如果我有蓋，應該是林玉妹叫我蓋的（他字卷
       九之二第251頁、第253頁）；上述函文既非在苗栗縣兒
       童合唱團任職之人員所繕打，將繕打完成之函文交陳淑
       玲蓋用「游秀蘭」印章之人復為被告林玉妹，唯一合理
       之解釋為：該份函文係兼任苗栗縣兒童合唱團團長之饒
       鴻奇指示被告林玉妹所繕打。此外，證人張素滿於檢察
       官偵查中明確證稱：支應苗栗縣兒童合唱團參加「2005
       頭份四月八斗燈文化節」活動費用9萬元之相關收據，是
       林玉妹給我的，至於如何來的我就不清楚了（他字卷十
       二第24-25頁）；前述在苗栗縣兒童合唱團任職之相關人
       員，既不曾因該活動直接或間接提供任何收據給苗栗縣
       議會之任何人員，被告林玉妹卻能交付該3紙金額共計
       9萬0100元（僅高於批示支應金額100元）之收據予張素
       滿，則該等收據應係負責辦理「業務便餐款」經費核銷
       業務、常有機會向各餐飲店索取空白免用統一發票收據
       之被告林玉妹，為達核銷饒鴻奇所批示支應金額款項之
       目的，擅自填載不實之消費項目、金額而偽造完成之單
       據。
    (5)綜上所述，被告林玉妹前揭於檢察官偵查中所為自白，
       確與卷內其他事證均相符合，亦無違反情理之處，堪認
       屬實。其事後否認犯行所持辯解，顯係卸責之詞，不足
       採信。
  4.被告饒家卉雖於本院審理時翻異前供，否認前開犯罪事實所
    示幫助公務員登載不實文書、利用職務機會詐取財物等犯行
    ，並以前揭各詞置辯。惟查：
    (1)被告饒家卉之前開犯行，業據其於檢察官偵查中及原審
       審理時自白不諱，核與證人饒鴻奇、林玉妹於檢察官偵
       查中證述之情節，及證人陳淑玲、黃淑蘭、劉金嬌、張
       素滿、鄭運月、廖秋玲、凌英鳳等人於檢察官偵訊時證
       述各情，大致吻合，並有饒家卉信用卡申請書1紙、信用
       卡消費明細表1份、附件二十二之一所示之報銷單據影本
       等資料在卷可稽，均詳如前述。被告饒家卉於本院審理
       時仍供稱：我在檢察官、原審法院所說都是出於自由意
       志等語(本院卷一第313頁反面)，其自白既出於自由意志
       ，且經查復與事實相符，自足採信。
    (2)證人即當時擔任議會工友之吳秀珠於本院審理時雖證稱
       ：伊沒有告訴饒家卉將議長家裡的發票、收據拿到議會
       去(本院卷二第89頁)；惟吳秀珠所證至議長饒鴻奇家裡
       拿發票、收據的時間，是在91年間，92年以後即不曾再
       去拿發票等到議會，亦據證人吳秀珠證述屬實(本院卷二
       第89頁正反面)，而被告饒家卉提供議會核銷之附件二十
       二之一統一發票，其消費日期係自92年1月4日至同年9月
       3日，顯非證人吳秀珠所負責之時段，是前揭證人吳秀珠
       之證言，並不能為被告饒家卉有利之證明。
    (3)證人即同案被告陳淑玲證雖證稱：伊到議長饒鴻奇家裡
       拿抽屜內的發票、收據到議會，交給承辦人林玉妹，沒
       有告訴過饒家卉(本院卷二第86頁反面)；惟被告饒家卉
       於檢察官偵查中已明確供稱：「我確實有提供發票給我
       父親饒鴻奇」、「當時提供發票時，知道我父親要核銷
       用」(第4612號偵查卷第22頁)，核與證人饒鴻奇於檢察
       官偵查中證稱：饒家卉有提供私人的發票給我核銷，由
       陳淑玲拿回議會等語(第3903號偵查卷二第4頁)相符。按
       提供發票供議會核銷者，既係被告饒鴻奇、饒家卉父女
       間之事，被告陳淑玲身為議會工友，僅負責到議長家裡
       拿發票到議會交給承辦人，其縱未告知饒家卉，亦無礙
       於被告饒家卉前開刑責之成立。
    (3)被告饒家卉提供議會核銷之附件二十二之一統一發票，
       其消費日期自92年1月4日至同年9月3日，而證人陳淑玲
       雖稱其自92年9月5日始至議會上班(本院卷二第87頁反面
       )。惟被告饒家卉前揭供議會核銷之統一發票，並非必然
       於消費日當月即提供核銷，此參諸前揭關於被告林玉妹
       就此部分之論述，其中多筆核銷、交款時間，係在92年8
       、9間，甚有至92年11月間者，即可明瞭。參諸本院審理
       時，辯護人就此時間問題詰問證人陳淑玲時，其亦稱：
       饒鴻奇是我舅舅，所以我是以私人的身分去過他家(本院
       卷二第87頁反面)，衡諸證人陳淑玲與被告饒鴻奇、饒家
       卉之親誼關係，則被告饒鴻奇、饒家卉均稱，曾將發票
       交給陳淑玲拿回議會(第3903號偵查卷二第4頁、他字九
       之二卷第252頁)，確屬可能。
    (4)被告饒家卉提供議會核銷之統一發票，有如附件二十二
       之一所示共計七張，既已事證明確，業如前述。被告饒
       家卉辯稱其所持中國信託商業銀行信用卡消費之筆數甚
       多，不可能僅提供七張統一發票，足證主觀上確屬不知
       情云云，其所為推論，不合邏輯，且與前揭事證不符，
       自難憑採。
    (5)綜上所述，被告饒家卉前揭於檢察官偵查中及原審審理
       時所為自白，確與卷內其他事證均相符合，亦無違反情
       理之處，堪認屬實。其事後否認犯行所持辯解，顯係卸
       責之詞，不足採信。
  5.綜上各節說明，前開犯罪事實二至五部分，事證明確，被告
    饒鴻奇、林玉妹、饒家卉之犯行，洵堪認定。至事實欄二至
    五部分，起訴書指被告饒鴻奇、林玉妹共同詐得不法金額為
    476萬3594元（計算方式如第3903號偵查卷二第10-12頁所示
    ），惟本院依附件一至附件二十一所載計算方式，算得事實
    欄二部分，被告饒鴻奇詐取452萬0400元、被告林玉妹共同
    詐取425萬0520元；事實欄三部分，被告饒鴻奇、林玉妹共
    同詐取1萬7080元；事實欄四部分，被告饒鴻奇詐取4萬8095
    元及2萬0674元，被告林玉妹共同詐取4萬5445元及2萬0674
    元；事實欄五部分，被告饒鴻奇、林玉妹共同詐取9萬元。
    總計被告饒鴻奇共詐取469萬6249元，被告林玉妹共同詐取
    442 萬3719元，詳如事實欄六所載。犯罪事實五部分，起訴
    書雖指苗栗縣兒童合唱團並未參加94年間在苗栗縣頭份鎮公
    所舉行之「2005苗栗縣頭份四月八‧斗燈文化節」活動，惟
    證人江怡臻、陳孟玉已分別於檢察官偵查中明確證稱該團確
    有參加上開活動（他字卷九之一第148頁、他字卷九之二第
    270-271頁、第275頁），且遍查全卷，未見檢察官所主張「
    苗縣兒童合唱團實際上未參加斗燈文化節活動」之證據資料
    ，故本院就此部分認定之事實與起訴書有所不同，附此指明
    。
  6.前開犯罪事實七部分，訊據上訴人即被告林玉妹，固亦否認
    有何偽造私文書，並進而行使之犯行，且以前揭各詞置辯。
    惟查：
    (1)證人蔡文吉於檢察官訊問及原審審理時，已先後證述：
       我是國際佛光會頭份佛光會童軍團的團長，92至94年間
       有向苗栗縣議會議長饒鴻奇申請三、四次補助款，93年8
       月間、94年5月間分別舉辦「第三次世界佛光童軍大會」
       及「2005北中區佛光童軍服務員知能研習會」，都有申
       請到補助款，因為饒議長是我們佛光會的督導，那時我
       們要辦大型活動有需要經費，就拜託議長，議長交代我
       們就辦活動申請補助款項的事情去找林玉妹，我們都不
       會做，就請教林玉妹需要什麼東西申請補助，也請林玉
       妹幫我們做公文、企畫書，都是林玉妹在跟我們聯絡，
       該二項活動中，我們將苗栗縣議會補助款用在包括車資
       、吃飯及策劃時使用的文具用品的雜項開銷，並非全部
       用在便餐費，我把辦活動完後的收據拿去議會給林玉妹
       ，林玉妹說不合規定，要針對飲食方面的收據才能核銷
       ，所以有些童軍團的會員、師姐會去拿空白收據交給我
       ，我再交給林玉妹處理，實際上我們沒有到那些商家吃
       飯，只是配合林玉妹的要求，給他空白收據，收據上的
       數目金額都不是我們寫的等語（他字卷十第221-224頁、
       第287-288頁、原審卷四第145-159頁）。被告林玉妹於
       原審審理中，並不否認曾於蔡文吉前往苗栗縣議會拜訪
       饒鴻奇時，受饒鴻奇指示至議長室，而數度與蔡文吉見
       面、互動之事實（原審卷四第158頁），足徵證人蔡文吉
       不至於將他人錯認為被告林玉妹。其次，證人即「金色
       蓮花素食餐館」負責人張德容曾於檢察官偵查中證稱：
       饒鴻奇是佛光山的會員，會跟師兄師姐及出家法師一起
       到我們店內吃飯（他字卷七第139頁）；而饒鴻奇之妻邱
       阿粉原為「國際佛光會中華總會頭份第二分會」會長，
       亦據證人邱阿粉於檢察官偵查中證述在卷（他字卷十第
       149頁），此等事實均足以印證證人蔡文吉所證「饒鴻奇
       是我們的佛光會的督導」等情非虛。證人蔡文吉與饒鴻
       奇夫妻既為同一宗教團體之成員，本有相當情誼，佛光
       童軍團每次舉辦大型活動，均會向苗栗縣議會請求贊助
       經費，且獲饒鴻奇批示同意，蔡文吉並因此於檢察官偵
       查中表示：我很感謝饒鴻奇為我們佛光會付出很多（他
       字卷十第224頁），其應無任何誣指饒鴻奇之動機。至被
       告林玉妹係承議長饒鴻奇之命，就該團申請補助事宜提
       供協助之人，不但需時常與該團聯繫，就申請補助之要
       件、程序給予解答，甚至曾協助該團製作公文、企畫書
       ，其盡心盡力之程度絕不在饒鴻奇之下，蔡文吉能夠順
       利取得議會贊助之經費，感謝林玉妹猶恐不及，豈有虛
       構相關情節、誣陷林玉妹之可能？綜上所述，證人蔡文
       吉證詞之可信度，應無庸置疑。
    (2)依證人蔡文吉前揭所述，其交付附件二十九編號1至5所
       示收據予被告林玉妹時，收據上之消費項目及金額欄位
       皆仍為空白，則後來各該收據上所載消費項目及金額，
       顯非各該商店人員、蔡文吉或其他佛光童軍團之人所填
       寫。被告林玉妹雖非社團補助業務之承辦人，但其既受
       饒鴻奇之命協助蔡文吉申請補助，亦明知蔡文吉與饒鴻
       奇熟識，具有設法使該團順利取得饒鴻奇批示支應全部
       金額之動機，更於檢視蔡文吉提供之相關單據，得知該
       團在饒鴻奇批示支應金額範圍內之花費，並非全用於餐
       飲費後，主動要求蔡文吉另行交付上開餐飲店空白收據
       ，則唯一有可能擅自在上開空白收據上填寫不實消費項
       目及金額之人，自係被告林玉妹無誤。
    (3)此外，復有佛光童軍團為舉辦「第三次世界佛光童軍大
       會」、「2005北中區佛光童軍服務員知能研習會」而向
       苗栗縣議會請求贊助經費之函文影本2件、經饒鴻奇核批
       之苗栗縣議會簽呈影本2紙、如附件二十九編號1至5所示
       免用統一發票收據影本5紙及經張素滿等人逐級核章之黏
       貼憑證用紙影本2紙在卷可稽（他字卷十第213頁-217頁
       反面）。
    (4)從而，被告林玉妹前揭所辯，不值採信，其此部分偽造
       私文書並持以行使之犯行，亦堪認定，應依法論科。
二、新舊法之比較：
(一)現行刑法第2條第1項規定：「行為後法律有變更者，適用行
    為時之法律。但行為後之法律有利於行為人者，適用最有利
    於行為人之法律。」此條係規範行為後法律變更所生新舊法
    律比較適用之準據法。如新舊法處罰之輕重相同，即無比較
    適用之問題，非此條所指之法律有變更，即無本條之適用，
    應依一般法律適用原則，適用裁判時法(最高法院95年第21
    次刑事庭會議決議參照)。
(二)按被告等人行為後，貪污治罪條例第2條於95年5月30日修正
    公布，並自同年7月1日起施行，修正前該條例第2條規定：
    「依據法令從事公務之人員，犯本條例之罪者，依本條例處
    斷；其受公務機關委託承辦公務之人，犯本條例之罪者，亦
    同。」修正後則規定：「公務員犯本條例之罪者，依本條例
    處斷。」因該條例並未對公務員定義，依同條例第19條規定
    ，應適用刑法第10條第2項關於公務員之定義。而被告等行
    為後，刑法第10條第2項亦於94年2月2日修正公布，並自95
    年7月1日起施行，修正前第10條第2項規定：「稱公務員者
    ，謂依法令從事公務之人員。」修正後則規定：「稱公務員
    者，謂下列人員：一、依法令服務於國家、地方自治團體所
    屬機關而具有法定職務權限，以及其他依法令從事於公共事
    務，而具有法定職務權限者。二、受國家、地方自治團體所
    屬機關依法委託，從事與委託機關權限有關之公共事務者。
    」因被告饒鴻奇、林玉妹於本案行為時，分別係苗栗縣議會
    之議長及書記、佐理員，均為依據法令從事公務之人員，亦
    為依法令服務於地方自治團體而具有法定職務權限者，無論
    依修正前刑法或修正後刑法之規定，被告二人均係公務員，
    均為貪污治罪條例所規範之對象。又貪污治罪條例第5條於
    被告行為後並未修正，自無比較新舊法之問題。依前揭說明
    ，應依一般法律適用原則，適用裁判時之貪污治罪條例。
(三)本件被告行為後，94年2月2日修正公布之刑法，業自95年7
    月1日起施行。茲就本案相關規定比較敘明如下：
  1.關於共犯部分：刑法第28條關於共犯之規定，由原條文：「
    二人以上共同實施犯罪之行為者，皆為正犯。」修正為：「
    二人以上共同實行犯罪之行為者，皆為正犯。」本條修正之
    理由，係為釐清陰謀共同正犯、預備共同正犯、共謀共同正
    犯是否合乎本條規定之正犯要件。本案被告等人因有犯意聯
    絡及行為分擔，皆屬實行犯罪行為之正犯，無論依修正前或
    修正後之規定，均為共同正犯，該修正對被告等人而言，並
    無有利、不利之情形，即無比較適用之問題。
  2.關於幫助犯部分：刑法第30條關於幫助犯之規定，由原條文
    ：「幫助他人犯罪者，為從犯。雖他人不知幫助之情者，亦
    同。從犯之處罰，得按正犯之刑減輕之。」修正為：「幫助
    他人實行犯罪行為者，為幫助犯。雖他人不知幫助之情者，
    亦同。幫助犯之處罰，得按正犯之刑減輕之。」即將「幫助
    他人犯罪」修正為「幫助他人實行犯罪行為」、「從犯」改
    為「幫助犯」，俾杜絕解釋之疑義，此文字之修正，對被告
    饒家卉並無有利或不利之情形，即無比較適用之問題。
  3.關於罰金刑部分：刑法第33條第5款原規定罰金最低額為銀
    元1元以上，但修正後改為新臺幣1千元以上，並以百元計算
    之。經比較修法前、後之規定，修正前刑法第33條第5款之
    規定，對於被告較為有利。
  4.關於牽連犯部分：刑法第55條原規定數罪間有方法、結果之
    牽連關係者，可從一重處斷；但修正後刪除該規定，數罪間
    即應併罰為之，對於被告較為不利。是比較結果，應適用修
    正前關於牽連犯之規定，對於被告較為有利。
  5.關於連續犯部分：修正前刑法第56條有關連續犯之規定，係
    將反覆實施之同類複數犯罪行為論以一罪，並得加重其刑至
    二分之一；而修正後已刪除連續犯之規定，在實務上將視各
    種具體犯罪類型，對於反覆實施之同類複數犯罪行為，應評
    價為併罰之數罪，對於被告顯較不利。經比較修法前、後之
    規定，應認修正前刑法第56條連續犯之規定，對於被告較為
    有利。
  6.關於罰金刑加重及減輕部分：刑法罰金刑之加重，修正前刑
    法第68條規定「僅加重其最高度」，而修正後刑法第67條規
    定「其最高度及最低度同加重之」，經比較修正前、後之規
    定，修正前之規定對被告較為有利。而罰金刑之減輕，修正
    前刑法第68條規定「僅減輕其最高度」，修正後刑法第67
    規定「其最高度及最低度同減輕之」，比較修正前、後之規
    定，修正後之規定對被告較為有利。
  7.關於褫奪公權部分：刑法第37條第2項原規定：「宣告六個
    月以上有期徒刑，依犯罪之性質認為有褫奪公權之必要者，
    宣告褫奪公權一年以上十年以下。」修正為：「宣告一年以
    上有期徒刑，依犯罪之性質認為有褫奪公權之必要者，宣告
    一年以上十年以下褫奪公權。」因褫奪公權為從刑，從刑附
    隨於主刑，本於統一性及整體性之原則，應隨主刑一體適用
    法律，不生輕重比較問題(最高法院95年第8次刑事庭會議決
    議、87年度台上字第466號、87年度台上字第1465號判決意
    旨參照)。
(四)新舊法律比較時，應就罪刑有關之共犯、未遂犯、想像競合
    犯、牽連犯、連續犯、結合犯，以及累犯加重、自首減輕暨
    其他法定加減原因（如身分加減）與加減例等一切情形，綜
    其全部罪刑之結果而為比較(最高法院95年第8次刑事庭會議
    決議參照)。茲就本案被告饒鴻奇、林玉妹、饒家卉等人，
    分述其適用之法律如下：
  1.貪污治罪條例第2條之修正，並不影響被告等人為該條例適
    用之對象，即無比較適用之問題，應依一般法律適用原則，
    適用裁判時法。
  2.有關刑法之修正，修正前關於牽連犯、連續犯之規定，對於
    被告等人較為有利，應一體適用修正前之刑法。
三、論罪科刑部分：
(一)被告饒鴻奇、林玉妹均係公務員，就事實欄二、五部分所為
    ，均係犯刑法第216條、第210條之行使偽造或變造私文書罪
    （附件四編號24所示單據為變造，其餘係偽造)、刑法第216
    條、第213條之行使公務員登載不實文書罪、貪污治罪條例
    第5條第1項第2款之利用職務機會詐取財物罪；就事實欄三
    、四部分所為，均係犯刑法第216條、第213條之行使公務員
    登載不實文書罪、貪污治罪條例第5條第1項第2款之利用職
    務機會詐取財物罪。被告林玉妹就事實欄七部分所為，係犯
    刑法第216條、第210條之行使偽造私文書罪。被告饒家卉基
    於幫助之犯意，就事實欄四部分，對被告饒鴻奇、林玉妹所
    犯公務員登載不實文書及利用職務機會詐取財物之遂行資以
    助力，係犯刑法第216條、第213條之行使公務員登載不實文
    書罪及貪污治罪條例第5條第1項第2款之利用職務機會詐取
    財物罪之幫助犯。
(二)被告饒鴻奇、林玉妹前揭各次偽造、變造私文書及公務員登
    載不實文書之低度行為，分別為持以行使之高度行為所吸收
    ，均不另論罪；被告饒家卉各次幫助公務員登載不實文書之
    低度行為，分別為幫助持以行使之高度行為所吸收，亦不另
    論罪。
(三)被告饒鴻奇與林玉妹間，就事實欄二、三、四、五部分之犯
    行，有犯意之聯絡及行為之分擔，均為共同正犯。被告林玉
    妹就事實七部分之犯行，與蔡文吉間有犯意聯絡及行為分擔
    ，亦為共同正犯。被告饒鴻奇利用不知情之饒美貞、劉金嬌
    、張素滿所為前揭犯罪行為，及被告饒鴻奇、林玉妹利用不
    知情之黃淑蘭、陳淑玲、張素滿所為前揭犯罪行為，均屬間
    接正犯。
(四)被告饒鴻奇、林玉妹先後多次行使偽造或變造私文書、行使
    公務員登載不實文書、利用職務機會詐取財物之犯行，及被
    告饒家卉先後多次幫助行使公務員登載不實文書、利用職務
    機會詐取財物犯行，各行為之時間緊接，觸犯構成要件相同
    之罪名，均顯係基於概括犯意反覆為之，應分別依修正前刑
    法第56條連續犯之規定，各論以一罪，並加重其刑。
(五)被告饒鴻奇、林玉妹、饒家卉所犯上開各罪間，有方法、結
    果之牽連關係，應依修正前刑法第55條牽連犯之規定，被告
    饒鴻奇、林玉妹均從一重之利用職務機會詐取財物罪處斷，
    被告饒家卉則從一重之幫助利用職務機會詐取財物罪處斷。
(六)起訴書雖未記載：1.被告饒鴻奇多次交付饒美貞、劉金嬌、
    張素滿等人單據，據以辦理黏貼憑證、報銷請款等部分之犯
    行。2.被告饒家卉多次幫助饒鴻奇、林玉妹所犯公務員登載
    不實文書及行使部分等犯行。因該等部分與前開論罪部分，
    有連續犯或牽連犯之裁判上一罪關係，仍屬起訴效力所及，
    本院自得併予審判。
(七)被告饒鴻奇、林玉妹、饒家卉就前開犯罪事實有關利用職務
    機會詐取財物部分，已分別於偵查中向檢察官自白（第3903
    號偵查卷二第3-7頁、第4612號偵查卷第21-22頁），有所得
    之被告饒鴻奇復未待有權責之公務員實施搜索、扣押等強制
    處分，即於95年10月3日依檢察官計算之金額將詐得之款項
    悉數繳還苗栗縣議會，而自動繳交全部所得財物（第3903號
    偵查卷一第122-123頁、卷二第366-368頁，被告饒鴻奇繳交
    之金額已高於本院認定之詐取金額），是被告3人均應依貪
    污治罪條例第8條第2項前段規定減輕其刑（最高法院89年度
    台上字第4513號判決意旨參照）。
(八)被告饒家卉提供予饒鴻奇向苗栗縣議會報銷之統一發票合計
    金額僅4萬8095元，其幫助饒鴻奇、林玉妹利用職務機會詐
    得之財物顯在5萬元以下，且犯罪情節輕微，爰依貪污治罪
    條例第12條第1項規定，遞減輕其刑。
(九)被告饒家卉係利用職務機會詐取財物罪之幫助犯，依刑法第
    30條第2項規定，再遞減輕其刑。
(十)被告林玉妹於本案犯罪期間，先後擔任苗栗縣議會書記、佐
    理員，地位僅為基層公務人員，對其機關首長即被告饒鴻奇
    之指令，固知涉及不法，基於長官、部屬之上下隸屬服從關
    係，加以自身前途利害之考量，本難期待其勇於拒絕配合，
    是其行為雖有可議，不免情有可原，且被告林玉妹並未因本
    案而獲得不合常理之升遷或取得任何金錢利益，其所犯之貪
    污治罪條例第5條第1項第2款罪，法定本刑為7年以上有期徒
    刑，依同條例第8條第2項前段減刑後，最低刑度仍達3年6月
    ，與被告林玉妹前揭犯罪情狀相衡，仍屬情輕法重，足以引
    起一般同情，本院認縱對被告林玉妹科以最低刑度，猶嫌過
    重，爰再依刑法第59條規定，酌量遞減輕其刑。
四、本院之判決理由：
(一)原審認被告饒鴻奇、林玉妹、饒家卉犯罪事證明確，犯行均
    堪認定，分別予以論罪科刑，固非無見。惟查：
  1.原判決認定由被告饒鴻奇或林玉妹偽造或變造如附件一至附
    件二十一所示之不實消費單據後，部分由饒鴻奇交付饒美貞
    、劉金嬌、張素滿等人辦理，其餘則交由被告林玉妹辦理後
    續黏貼憑證、報銷請款手續等情(見原判決第4頁)，但對於
    被告饒鴻奇另外交由饒美貞、劉金嬌、張素滿等人辦理部分
    ，有關其後黏貼憑證、報銷請款等手續，所犯行使公務員登
    載不實文書罪及利用職務機會詐取財物之犯行，則均未記載
    ，致理由之論述，失所依據。起訴書亦僅記載被告林玉妹辦
    理黏貼憑證、報銷請款等部分(見起訴書第4頁)，而未及於
    被告饒鴻奇交付饒美貞、劉金嬌、張素滿等人辦理之部分，
    原審併予審判，但未敘明理由，亦欠周全。
  2.被告饒鴻奇利用不知情之饒美貞、劉金嬌、張素滿所為前揭
    犯罪行為，及被告饒鴻奇、林玉妹利用不知情之黃淑蘭、陳
    淑玲、張素滿所為前揭犯罪行為，均屬間接正犯，業如前述
    ，但原判決就此均未加論述、說明，自有未洽。
  3.附件十八編號2部分，經查並無該筆消費單據，有審計部臺
    灣省苗栗縣審計室99年10月19日審苗縣一字第0990002677號
    函附卷可稽(本院卷二第222頁)，此部分不成立犯罪(詳如後
    述)。原判決認定被告饒鴻奇、林玉妹亦成立此部分之犯罪
    ，致附件十八關於「真實消費金額計算」、「饒鴻奇詐取金
    額」、「林玉妹詐取金額」及事實欄二、六等項之金額，均
    生出入，自有錯誤。
  4.原判決主文第三項諭知「饒家卉連續幫助犯利用職務機會詐
    取財物罪，處有期徒刑壹年，減為有期徒刑陸月，如易科罰
    金，以銀行參佰元即新臺幣玖佰元折算壹日。」惟被告饒家
    卉幫助犯貪污治罪條例第5條第1項第2款之利用職務機會詐
    取財物罪，其法定刑為七年以上有期徒刑，雖經遞減其刑，
    並減刑為有期徒刑六月，仍與刑法第41條第1項規定「犯最
    重本刑為五年以下有期徒刑以下之刑之罪」之易科罰金要件
    不合，原判決此部分易科罰金之諭知，自屬違誤。
  5.被告饒家卉提交附件二十二之一之統一發票，供被告饒鴻奇
    、林玉妹以製作不實黏貼憑證用紙方法辦理核銷之行為，除
    對被告饒鴻奇、林玉妹所犯利用職務機會詐取財物之遂行資
    以助力外，亦對渠等所犯刑法第216條、第213條之行使公務
    員登載不實文書罪產生實質助力，原審就此起訴效力所及之
    部分漏未審判，亦欠周妥。
(二)檢察官提起上訴，指被告饒鴻奇、林玉妹身為公務人員，竟
    利用職務上行為，詐取財物，所得款項非微，被告饒家卉雖
    非公務員，但亦利用被告饒鴻奇、林玉妹職務上行為，幫助
    詐取財物，被告等對國家公務運作之廉潔、清明，損害甚鉅
    ，原審對被告等均量處輕刑，不足以儆效尤，被告饒家卉部
    分，復有前揭四、(一)4、5所示之違誤、欠妥等語；被告饒
    鴻奇、林玉妹、饒家卉提起上訴，分別以前開各詞置辯，均
    指摘原判決不當。依前揭論述，被告饒鴻奇、林玉妹、饒家
    卉之上訴，及檢察官指原判決量刑過輕部分，雖均無理由，
    但檢察官指被告饒家卉前揭違誤、欠妥之處，則為有理由，
    且原判決復有前揭四、(一)1至3可議之處，是原判決關於被
    告饒鴻奇、林玉妹、饒家卉三人部分，即無可維持，均應予
    撤銷改判。
(三)審酌被告饒鴻奇曾於81年間因偽造文書案件，經法院判處有
    期徒刑6月確定，被告林玉妹、饒家卉均無前科，各有臺灣
    高等法院被告前案紀錄表可稽，被告饒鴻奇身為苗栗縣議會
    議長，受苗栗縣民所託，負有主持議會議事業務、監督苗栗
    縣政府施政及預算執行情況之責，竟未以身作則，反而利用
    職務上有權辦理相關預算科目項下經費核銷之機會，自行或
    與其部屬即被告林玉妹共同偽造、變造無消費事實或浮報消
    費金額如附件所示之大量單據，或持與議會業務無關之私人
    開支單據，以「業務便餐」、「致贈貴賓禮品」或支應社團
    參加活動費用等不實名目，向苗栗縣議會辦理核銷，前後詐
    取高達469萬餘元之公款，被告林玉妹亦身為公職人員，本
    應誠實清廉、依法行政，卻未能提醒或勸阻長官之不法行為
    ，反曲意配合被告饒鴻奇之指示，與其共同連續詐取公款亦
    達442萬餘元，惟全部犯罪所得皆由被告饒鴻奇支配，未獲
    實際不法利益，被告饒家卉因親屬關係，而提供個人消費之
    統一發票予被告饒鴻奇辦理核銷，幫助被告饒鴻奇詐取之金
    額有限，自身亦未獲利，被告饒鴻奇、饒家卉於偵查中及原
    審審理時均坦認犯行，被告饒鴻奇並已於偵查中自動繳交全
    部犯罪所得，節省司法資源，犯後態度尚佳，被告林玉妹於
    偵查中自白，惟於審理中翻異前詞，否認犯罪，未能徹底反
    省，被告三人嗣於本院審理時均否認犯行之態度，再參酌被
    告饒鴻奇大學畢業學歷、被告林玉妹專科畢業學歷、被告饒
    家卉研究所肄業學歷之智識程度，被告饒鴻奇年逾七旬，其
    妻邱阿粉業於本案審理期間亡故（原審卷二第207頁戶籍謄
    本參照），自身復因長年罹患糖尿病導視力不良，身體狀況
    欠佳，日常生活需人扶持照顧（原審卷二第206頁診斷證明
    書參照），被告林玉妹現任職苗栗縣議會佐理員，育有二女
    ，均已成年，被告饒家卉現任教於建國國民小學，育有二女
    ，尚未成年之家庭狀況等一切情狀，分別量處如主文第二、
    三、四項所示之刑。
(四)被告饒家卉犯罪時間在96年4月24日以前，符合中華民國九
    十六年罪犯減刑條例第2條第1項第3款之減刑規定，爰依上
    開規定，減其宣告刑2分之1。
(五)被告林玉妹、饒家卉前未曾因故意犯罪受有期徒刑以上刑之
    宣告，各有臺灣高等法院被告前案紀錄表可稽，被告林玉妹
    為基層公職人員，因受機關首長饒鴻奇指示，配合核銷、請
    款，致觸犯法典，本身未獲取利益，被告饒家卉因親屬關係
    ，提供個人消費之統一發票，幫助被告饒鴻奇詐取公款，金
    額有限，自身亦未獲利，犯罪情節較輕微，被告林玉妹、饒
    家卉均因本案曾遭羈押，受有相當之教訓，本院認前開對被
    告林玉妹、饒家卉所宣告之刑，皆以暫不執行為適當，爰依
    刑法第74條第1項第1款規定，分別諭知緩刑4年、2年，以啟
    自新，另斟酌被告林玉妹、饒家卉之犯後態度及資力，命其
    等各向公庫支付15萬元、5萬元，以促其等記取教訓，並符
    社會正義。
(六)按犯貪污治罪條例之罪，宣告有期徒刑以上之刑者，並宣告
    褫奪公權，貪污治罪條例第17條定有明文。被告饒鴻奇、林
    玉妹、饒家卉均經本院適用貪污治罪條例論罪，且宣告有期
    徒刑，自應併予宣告褫奪公權，爰斟酌前揭犯情，依刑法第
    37條第2項規定，分別宣告褫奪公權4年、2年、1年。依中華
    民國九十六年罪犯減刑條例第14條規定：「依本條例應減刑
    之罪，經宣告褫奪公權逾一年者，其褫奪公權，比照主刑減
    刑標準定之，其期間不得少於一年。」本案被告饒家卉雖依
    前開條例減刑，但因所宣告之褫奪公權未逾一年，尚不符該
    條例比照減刑標準之規定，併此敘明。
(七)被告饒鴻奇利用職務上機會詐得之469萬6249元，既經全部
    繳還苗栗縣議會，有如前述，自不得再依貪污治罪條例第10
    條第1項諭知追繳或以財產抵償（最高法院92年度台上字第
    725號判決意旨參照）；而被告林玉妹共同詐得、被告饒家
    卉幫助詐得之金額，皆已包括在前述被告饒鴻奇詐得並繳還
    苗栗縣議會之金額內，是亦無庸對其二人諭知追繳或以財產
    抵償，附此說明。
參、無罪或不另為無罪諭知部分：
一、按犯罪事實應依證據認定之，無證據不得認定犯罪事實；被
    告或共犯之自白，不得作為有罪判決之唯一證據，仍應調查
    其他必要之證據，以察其是否與事實相符，刑事訴訟法第15
    4條第2項、第156條第2項分別定有明文。另認定不利於被告
    之事實，須依積極證據，苟積極證據不足為不利於被告事實
    之認定時，即應為有利於被告之認定，更不必有何有利之證
    據；又認定犯罪事實所憑之證據，雖不以直接證據為限，間
    接證據亦包括在內，然而無論直接或間接證據，其為訴訟上
    之證明，須於通常一般之人均不致有所懷疑，而得確信其為
    真實之程度者，始得據為有罪之認定，倘其證明尚未達到此
    一程度，而有合理之懷疑存在時，事實審法院復已就其心證
    上理由予以闡述，敘明其如何無從為有罪之確信，因而為無
    罪之判決，尚不得任意指為違法（最高法院30年上字第816
    號、76年台上字第4986號判例要旨參照）。
二、被告饒鴻奇、林玉妹被訴行使偽造私文書、公務員登載不實
    文書、利用職務機會詐取財物部分：
(一)公訴意旨指如附件一編號14、附件四編號25至43、附件五編
    號7至11、附件六編號37至49、附件七編號18至37、附件八
    編號9至14、附件九編號11、附件十一編號6至18、附件十二
    編號34至40、附件十三編號16至20、附件十六編號35至45、
    附件十七編號29至33、附件十八編號2、編號71至80、附件
    十九編號3至16、附件二十編號22至29、附件二十一編號17
    至19所示各單據，亦屬被告饒鴻奇、林玉妹共同偽造之單據
    ，被告饒鴻奇、林玉妹持此等單據，以製作不實黏貼憑證用
    紙檢據報銷之方式，向苗栗縣議會詐領公款，以及被告林玉
    妹將如附件二十二之一編號1至2所示饒家卉個人消費取得之
    單據，以上述製作不實黏貼憑證用紙等方法辦理核銷，均涉
    犯行使偽造私文書、公務員登載不實文書及利用職務機會詐
    取財物等罪嫌；另被告饒鴻奇、林玉妹將如附件九編號12所
    示偽造單據，交不知情之張素滿辦理核銷，向苗栗縣議會詐
    領公款，亦涉犯利用職務機會詐取財物罪嫌。
(二)經查：
  1.如附件七編號18、附件十六編號45、附件十八編號2所示單
    據，並未見於相關偵查卷內，另經本院向審計部臺灣省苗栗
    縣審計室調閱相關單據正本時，據該室99年10月19日審苗縣
    一字第0990002677號檢送各筆核銷原始憑證，函內亦敘明「
    其中附件七編號18、附件十六編號45及附件十八編號2等三
    件查無資料」，有該函及註記之清冊附卷可稽(本院卷二第
    222頁、第229頁、第235頁反面、第237頁反面)，足見並無
    該三筆單據可為憑證。是公訴意旨指被告饒鴻奇、林玉妹涉
    嫌共同偽造前開三筆單據，再以製作不實黏貼憑證用紙檢據
    報銷之方式，向苗栗縣議會詐領公款等情，除被告饒鴻奇、
    林玉妹之自白（第3903號偵查卷二第3-7頁）外，尚無其他
    積極證據足以佐證，自屬不能證明。
  2.如附件四編號26至43、附件五編號7至11、附件六編號38至
    49、附件七編號19至37、附件八編號10至14、附件十一編號
    6至18、附件十六編號41至44、附件十七編號30至33、附件
    十八編號79至80、附件十九編號3至16、附件二十編號27至
    29、附件二十一編號17至19所示單據。其中，部分為二聯式
    統一發票或收銀機統一發票，部分據各該商店人員於調查人
    員詢問或檢察官訊問時證述為各該商店人員據實開立，或與
    實際消費情形相符之單據(詳如各單據備註欄所載)。衡諸常
    情，有關統一發票部分，當確係由各該商店人員開立並填載
    消費項目、金額，在無任何證據顯示被告饒鴻奇、林玉妹與
    開立統一發票之商店人員具犯意聯絡之情況下，應認其上記
    載之消費項目及金額與實際消費情形相符；另部分單據所載
    消費項目、金額，與各該商店人員所述被告饒鴻奇或苗栗縣
    議會人員可能消費情形尚稱吻合，基於「有疑利於被告」之
    原則，應認定為被告饒鴻奇等議會人員消費後，向商店索取
    空白免用統一發票收據，再依實際消費情形自行填載之真實
    消費單據（以上詳見各附件備註欄及真實消費金額計算之說
    明）。被告饒鴻奇、林玉妹於偵查中自白時，雖均未就檢察
    官所提示詐取金額試算表有關前揭單據部分為爭執，惟經調
    查結果，就其等有關前揭單據涉及犯罪行為之自白，難認與
    事實相符。此外，復無其他積極證據足證被告饒鴻奇、林玉
    妹有偽造前揭單據，再以製作不實黏貼憑證用紙檢據報銷之
    方式，向苗栗縣議會詐領公款之犯行，此部分起訴之事實，
    亦屬不能證明。
  3.如附件九編號11所示單據，將之黏貼在苗栗縣議會黏貼憑證
    用紙上，辦理經費核銷流程之經辦人為張素滿，並非被告林
    玉妹。雖張素滿於偵查中證稱其蓋章核銷的單據，都是被告
    林玉妹以「議長交辦」之名提出，錢也都是被告林玉妹領走
    等語（他字卷六第62頁），然前揭單據係連同其餘3筆單據
    ，核銷如附件二十三第2頁（第9筆）饒鴻奇因「苗栗縣婦女
    溫馨關懷協會」舉辦「『淨化人心、耀舞生命、飛揚青春』
    反飆車、反菸毒、防酒駕、自我保護、遠離憂鬱宣導活動」
    而批示支應之85000元（他字卷一第231-236頁）。本案相關
    偵查卷內既未見有任何該協會人員出面否認該協會領得該筆
    85000元之事實，自不能排除前揭單據係該協會人員在被告
    饒鴻奇、林玉妹不知情之下提出核銷，及該筆85000元（包
    含前揭單據之金額10000元）確係交付該協會而非被告饒鴻
    奇或林玉妹詐得之可能性。故公訴意旨指被告饒鴻奇、林玉
    妹就前揭單據共同涉犯行使偽造私文書、公務員登載不實文
    書、利用職務機會詐取財物罪嫌部分，即屬不能證明。
  4.如附件一編號14、附件四編號25、附件六編號37、附件八編
    號9、附件十二編號34至40、附件十三編號16至20、附件十
    六編號35至40、附件十七編號29、附件十八編號71至78、附
    件二十編號22至26所示單據，將之黏貼在苗栗縣議會黏貼憑
    證用紙上，辦理經費核銷流程之經辦人分別為饒美貞、劉金
    嬌，並非被告林玉妹（詳見各附件備註欄）。其中由饒美貞
    經辦部分，因饒美貞迄未到庭就該等單據之來源為任何說明
    ，無從認定與被告林玉妹有關；而由劉金嬌經辦部分，雖劉
    金嬌於偵查中證述：如附件四編號25、附件十七編號29 所
    示2筆單據是「議長室小姐交辦下來」，其同時又指出：「
    當時議長室有吳秀珠、林玉妹、陳淑玲，我已經忘記是哪一
    位小姐交辦下來的。」、「（問：這兩筆錢下來交給誰？）
    不知道。我忘記了。」等語（他字卷十二第47頁），尚不足
    以證明該等單據係被告林玉妹所交付，遑論係被告林玉妹所
    偽造。是公訴意旨指被告林玉妹就前揭單據部分，與被告饒
    鴻奇共同涉犯行使偽造私文書、公務員登載不實文書、利用
    職務機會詐取財物罪嫌部分，仍屬不能證明。
  5.如附件二十二之一編號1至2所示單據，將之黏貼在苗栗縣議
    會黏貼憑證用紙上，辦理經費核銷流程之經辦人為饒美貞（
    第4612號偵查卷第37頁），扣案苗栗縣議會零用金備查簿上
    記載之經手人亦為饒美貞，受款人為議長即饒鴻奇（扣押物
    品編號1-3第58頁、第75頁、原審卷六第149頁、第151頁）
    ，均非被告林玉妹。且前揭單據所載消費日期及支付零用金
    之日期，均在被告林玉妹調任總務組負責小額採購業務及保
    管零用金之前，而饒美貞迄未就前揭單據核銷過程為任何說
    明，自不能遽認與被告林玉妹有關。從而，公訴意旨指被告
    林玉妹就前揭單據部分，與被告饒鴻奇共同涉犯公務員登載
    不實文書、利用職務機會詐取財物罪嫌部分，亦不能證明。
  6.如附件九編號12所示單據，係連同其餘3筆單據，核銷如附
    件二十三第1頁（第14筆）饒鴻奇因「苗栗縣兒童合唱團」
    參加「國立台北教育大學109週年校慶巡迴音樂會暨成果發
    表會表演活動」而批示支應之50000元（他字卷九之一第
    143-145頁），證人即管理該團帳務之指導老師江怡臻業於
    偵查中明確證稱該團有收到該筆50000元（他字卷九之一第
    148-149頁），並有苗栗縣兒童合唱團經費收支明細1份可佐
    （他字卷九之一第127-128頁，參見編號47），足證被告饒
    鴻奇、林玉妹並未詐取包括前揭單據金額4000 元在內之該
    筆50000元。公訴意旨指被告饒鴻奇、林玉妹就前揭單據部
    分，共同涉犯利用職務機會詐取財物罪嫌，尚有誤會。
(三)綜上說明，前開公訴意旨所指被告饒鴻奇、林玉妹涉犯罪嫌
    部分，既無法證明渠等犯罪，本應為無罪之判決，惟公訴意
    旨指被告饒鴻奇、林玉妹就該等單據所涉行使偽造私文書、
    公務員登載不實文書及利用職務機會詐取財物罪嫌，分別與
    其等前揭論罪科刑部分，有連續犯或牽連犯之裁判上一罪關
    係（起訴書第28-29頁、原審卷一第189-190頁、原審卷二第
    29頁），爰均不另為無罪之諭知。
三、被告饒鴻奇、林玉妹被訴行使偽造私文書，被告陳淑玲被訴
    偽造私文書部分：
(一)公訴意旨略以：
  1.國際佛光會頭份佛光童軍團曾因舉辦「2005北中區佛光童軍
    服務員知能研習會」活動，苗栗縣頭份鎮中山社區發展協會
    曾因舉辦「重陽敬老活動」、「慶祝父親節表揚暨表演活動
    」、「議長盃槌球比賽」等活動，分別行文向苗栗縣議會申
    請補助經費獲准，嗣上開活動結束後，國際佛光會頭份佛光
    童軍團團長蔡文吉、苗栗縣頭份鎮中山社區發展協會總幹事
    譚金順，分別向如附件二十九編號6、附件三十所示之商店
    ，索取蓋有店章之免用統一發票收據，交由林玉妹填載如該
    附件所示之不實交易內容及金額，再由林玉妹交予不知情之
    張素滿，據以辦理核銷撥款手續，足以生損害於各該商店及
    苗栗縣議會會計之正確性。因認被告林玉妹涉犯刑法第216
    條、第210條之行使偽造私文書罪嫌。
  2.饒鴻奇身兼苗栗縣兒童合唱團團長，為避免該團發文向苗栗
    縣議會申請補助時，產生「饒鴻奇團長」向「饒鴻奇議長」
    申請之尷尬，明知該團總幹事游秀蘭業已於93年8月1日因調
    任田美國民小學校長而離職，竟與林玉妹、陳淑玲共同基於
    偽造私文書之概括犯意聯絡，連續於93年11月16 日、93年
    11月16日、94年11月1日，未經游秀蘭同意，由林玉妹先後
    以該團參加「93年度全國音樂暨鄉土歌謠比賽」、「2004兒
    童音樂短劇創作首演發表會」、「國立台北教育大學109週
    年校慶巡迴音樂會」等活動申請經費補助之名義，在其苗栗
    縣議會辦公室繕打以「總幹事游秀蘭」名義之上開合唱團申
    請補助公文，並交由陳淑玲私自蓋用游秀蘭印章，足以生損
    害於游秀蘭。陳淑玲另於94年5月間，與饒鴻奇、林玉妹共
    同承前偽造私文書之概括犯意聯絡，在林玉妹繕打以「總幹
    事游秀蘭」名義申請該團參加「2005 頭份四月八斗燈文化
    節」活動經費補助之公文上，私自蓋用游秀蘭印章，足以生
    損害於游秀蘭。因認饒鴻奇、林玉妹涉犯刑法第216條、第
    210條之行使偽造私文書罪嫌，陳淑玲涉犯刑法第210條之偽
    造私文書罪嫌。
(二)前開公訴意旨1.部分，經查：
  1.如附件二十九編號6所示單據為二聯式統一發票（他字卷十
    第216頁反面），按諸常情，空白統一發票外流可能衍生嚴
    重漏稅案件，其重要性幾近於有價證券，一般商店殊無可能
    因顧客要求即交付空白統一發票，而任令他人自行填寫；再
    者，證人蔡文吉不論於調查、偵查或審理中，均僅證稱佛光
    童軍團成員提供空白「收據」給伊交被告林玉妹辦理核銷（
    他字卷十第212頁、第224頁、原審卷四第151頁、第154頁）
    ，未曾提及有交付空白「統一發票」給被告林玉妹處理之情
    事。又前揭單據上就品名（波蜜果菜汁）、數量（236）及
    單價（165）之記載，均極為精確，與本案其他偽造單據上
    大多僅空泛記載品名（「便餐」或「飲料」）與總價之情形
    ，顯不相同；此外，相關偵查卷內復未見有「廣榮食品行」
    負責人或其他人員否認前揭單據係該店所開立之陳述。綜合
    以上各事證，實難遽認前揭「統一發票」係被告林玉妹所偽
    造。
  2.有關附件三十所示各單據（他字卷十第154頁、第157-159頁
    ）部分，證人譚金順於偵查中雖稱：林玉妹跟我說要拿餐廳
    吃飯的收據，要拿空白的，交給他，他去處理，「新華飲食
    店」收據不是我提供的，92年10月4日「多樂飲食店」收據
    是我自己填的，其他收據都是商家給我空白收據，我拿給林
    玉妹自己去填等語（他字卷十第162-163頁）；然其於原審
    審理中卻證述：我準備單據的時候，我們理事長（何金來）
    跟我講說是林小姐說要空白的餐廳收據，這是理事長轉述的
    ，在偵查中我想說都是我在承辦，所以我自己扛下來，沒有
    講清楚是理事長轉述的，我好像是把空白收據交給理事長，
    沒有親手交給林玉妹，好像是林玉妹到理事長家裡去拿的等
    語（原審卷四第128-143頁)。準此，證人譚金順個人之實際
    經驗，應僅止於曾將空白收據交予該協會理事長何金來，其
    原先證述「交付空白收據由林玉妹自行填寫」一節，係在未
    目睹何金來與被告林玉妹互動過程之情況下所為推測之詞，
    不能據為對被告林玉妹不利之認定。至於何金來究係交付空
    白收據抑或已填載完畢之收據予被告林玉妹辦理核銷？本案
    相關偵查卷內並無何金來之陳述可參，檢察官復未聲請傳喚
    何金來到庭作證，尚無充分之積極證據認定被告林玉妹有收
    受空白收據後自行填寫不實內容而加以偽造之事實。是被告
    林玉妹被訴偽造如附件三十所示各單據之犯行，亦屬不能證
    明。
(三)前開公訴意旨2.部分，經查：
  1.公訴意旨指「苗栗縣兒童合唱團總幹事游秀蘭業已於93年8
    月1日因調任田美國民小學校長而離職」，無非以證人游秀
    蘭於偵查中證稱：93年8月1日我上任田美國小校長，所以該
    團93年11月至94年11月期間，這4筆申請我都不知道，我是
    田美國小的校長，不可能幫建國國小申請錢，我是有提醒接
    任我的後手陳孟玉，記得要將該團的總幹事辦理變更（他字
    卷九之一第86-87頁）；證人陳孟玉於偵查中證稱：我接任
    建國國小輔導室主任，也負責處理該團的事，是游秀蘭交接
    過來的，游秀蘭有將一包裝有3、4顆印章的袋子交給我，叫
    我去辦變更總幹事（他字卷九之一第119-120頁）；證人鍾
    梅英於偵查中證稱：游秀蘭離開建國國小後，該團的總幹事
    換陳孟玉擔任，因陳孟玉接輔導室主任，輔導室主任負責該
    團業務，所以是由他接任（他字卷九之一第185-186頁）等
    節，為主要論據。惟由證人游秀蘭於調查人員詢問時供述：
    我87年在建國國小擔任輔導主任時，該國小合唱團就是該校
    的特色，…當時文化局局長周錦宏非常支持，林月嬌老師才
    於91年10月左右招募后庄國小、頭份國小部分學生與建國國
    小大部分學生共同組成「苗栗縣兒童合唱團」，…當時校長
    鍾梅英積極想發展該合唱團特色，就拜託饒家卉向議會爭取
    經費補助，由饒鴻奇擔任合唱團團長、鍾校長擔任秘書、我
    擔任總幹事（他字卷九之一第74頁反面）；證人陳孟玉於偵
    查中證述：苗栗縣兒童合唱團的組織不屬於學校，但成員有
    百分之八十以上是學校的學生（他字卷九之一第119頁反面
    ），其嗣於原審審理中證述：該團並不是屬於學校行政職務
    的範圍之內，只是輔導室主任兼辦的其中一個項目（原審卷
    四第112頁）；以及證人饒鴻奇於原審審理中證述：這是苗
    栗縣合唱團，不是建國合唱團，苗栗縣所有比較優秀的小學
    生都可以參加等語（原審卷四第279頁）。綜上觀之，「苗
    栗縣兒童合唱團」顯係一獨立於「建國國小」以外之非法人
    團體，並非建國國小或建國國小輔導室之內部單位，僅因該
    團主事者（饒家卉、林月嬌等人）及學生成員多來自建國國
    小，建國國小校長鍾梅英復已出任該團秘書，或考量業務運
    作便利性，或基於人情請託，遂由時任建國國小輔導室主任
    之游秀蘭擔任該團首任總幹事。苗栗縣兒童合唱團與建國國
    小既為互不相隸屬之組織，本案相關偵查卷內又無該團之組
    織章程或相關人事規定，自不能逕論「建國國小輔導室主任
    」當然為「苗栗縣兒童合唱團總幹事」，「苗栗縣兒童合唱
    團總幹事」一職必須伴隨「建國國小輔導室主任」人事異動
    而更替。申言之，除非游秀蘭或苗栗縣兒童合唱團之代表人
    （團長即被告饒鴻奇）任何一方曾向他方為終止委任契約之
    意思表示，否則游秀蘭調任田美國小校長而未續任「建國國
    小輔導室主任」之事實，對其「苗栗縣兒童合唱團總幹事」
    之職位，應不生任何影響。縱游秀蘭於交接建國國小輔導室
    主任業務時，曾要求陳孟玉一併辦理苗栗縣兒童合唱團總幹
    事變更之手續，業如前述，雖可解為游秀蘭表示不欲續任該
    團總幹事、終止委任契約之意思，然陳孟玉當時僅為該團會
    計，究非代表人，依相關偵查卷內證據及陳孟玉於原審審理
    時所為證述，亦不足以認定陳孟玉已於何時將游秀蘭前開要
    求轉達該團之代表人饒鴻奇、使游秀蘭終止委任契約之意思
    表示到達該團。從而，應認公訴意旨所稱被告饒鴻奇、林玉
    妹、陳淑玲於各次行為時，游秀蘭前開意思表示均尚未生效
    ，即其雖已由建國國小離職，但仍具有苗栗縣兒童合唱團總
    幹事之身分。
  2.證人游秀蘭於偵查中證述：剛開始申請都是議長饒鴻奇的名
    義申請，後來林月嬌及饒家卉告訴我，以議長饒鴻奇的名義
    申請補助不太好，當時我跟林月嬌、饒家卉說為何不以校長
    名義申請，他們說校長太忙了，所以就在92年4月間那次以
    我總幹事的名義申請，都是陳淑玲打完字後請我簽章，第一
    次陳淑玲還把我的姓打錯了，我請他更正後，我才核章發文
    出去（他字卷九之一第86頁）；可知苗栗縣兒童合唱團人員
    早於92年間，即已明確徵得游秀蘭同意，改以「總幹事游秀
    蘭」名義發文向苗栗縣議會申請補助。準此，該團日後復以
    「總幹事游秀蘭」名義發文向苗栗縣議會申請補助，不過依
    循往例辦理，在游秀蘭擔任該團總幹事此一條件不變之情況
    下，倘無證據證明經手發文之人明知違反游秀蘭之意思，實
    難認其有何偽造私文書之犯意。前開公訴意旨(2)部分所示4
    份苗栗縣兒童合唱團公文，均係被告饒鴻奇指示被告林玉妹
    以「總幹事游秀蘭」名義製作，再交由被告陳淑玲蓋用「游
    秀蘭」印章，固為被告饒鴻奇、林玉妹、陳淑玲於偵查中一
    致供認之事實（第3903號偵查卷第7頁、第346頁、他字卷九
    之二第251頁、第253頁）。惟除了94年5月有關「2005頭份
    四月八斗燈文化節」活動該份公文（他字卷九之一第142頁
    ），內容並非陳孟玉、饒家卉或江怡臻等該團人員所提供，
    而係被告饒鴻奇、林玉妹所偽造（此部分之論罪科刑業詳如
    前述）外，其餘3份公文（他字卷九之一第137頁反面、第
    139 頁反面、第145頁反面）之內容，分別與陳孟玉及94年8
    月1日接任建國國小輔導室主任之陳財喜製作並提出之文稿
    相符，僅陳孟玉、陳財喜所製作文稿中「團長饒鴻奇」之名
    義被替換為「總幹事游秀蘭」（他字卷九之二第273頁、第
    275頁）。由是觀之，該3份公文確係被告饒鴻奇獲知「苗栗
    縣兒童合唱團」有申請補助經費之需求後，始指示被告林玉
    妹依照該團人員提出之文稿繕打，再以游秀蘭之名義發文。
    游秀蘭不欲續任「苗栗縣兒童合唱團」總幹事之意思表示既
    迄未到達團長即被告饒鴻奇，委任契約並未終止，即該團總
    幹事仍為游秀蘭，游秀蘭復曾為避免被告饒鴻奇雙重代理之
    尷尬，明示同意該團人員以其名義發文向苗栗縣議會申請補
    助，均如前述，則被告饒鴻奇之前述行為，堪認係基於「總
    幹事游秀蘭不反對」之主觀認知所為。而被告林玉妹係就該
    團確欲申請補助經費之案件，奉兼任該團最高職務「團長」
    之被告饒鴻奇指示製作公文，又豈有可能明知其行為違反游
    秀蘭之意思？綜上所述，被告饒鴻奇、林玉妹雖先後共同以
    游秀蘭名義製作前揭3份公文，尚難認其等具有偽造私文書
    之犯意，要難以偽造私文書或行使偽造私文書之罪責相繩。
  3.就被告陳淑玲涉嫌偽造私文書部分，公訴意旨雖引據證人陳
    孟玉於偵查中所證：因為總幹事變更程序我不清楚，我就請
    該團出納兼幹事陳淑玲去處理，也把該包印章交給他等語（
    他字卷九之一第120頁反面），主張被告陳淑玲明知於辦理
    變更程序前，不得再使用游秀蘭之印章，顯有偽造私文書犯
    意。然證人陳孟玉於原審審理時證稱：游秀蘭告訴我有一包
    兒童合唱團相關人員的印章在抽屜裡面，說他們在申請一些
    過程當中可能需要用到印章，我就把那包印章交給陳淑玲，
    不太記得有跟陳淑玲講什麼，也不記得有沒有說請他處理的
    話，我的意思是變更程序我不清楚，然後把印章交給他，93
    年8月1日以後不是由我擔任總幹事，如果沒有變更的話，應
    該是原來的游秀蘭，不會因為他調去當校長就失去合唱團成
    員的資格，應該是看他個人意願，我沒有跟陳淑玲說不能使
    用游秀蘭的印章，當時我的認知是合唱團總幹事還是原來的
    游秀蘭等語（原審卷四第109-124頁）；已釋明其先前所謂
    「請陳淑玲去處理」，並非具體指示被告陳淑玲持游秀蘭印
    章去辦理與該團總幹事變更有關之手續，其將印章交予被告
    陳淑玲時，更未曾向被告陳淑玲表明「游秀蘭已離開苗栗縣
    兒童合唱團」或「不得繼續使用游秀蘭印章」之意旨，則徒
    憑前揭陳孟玉偵查中之證述，自不足以認定被告陳淑玲行為
    時之主觀認知為「游秀蘭業已自苗栗縣兒童合唱團離職」。
    再者，「苗栗縣兒童合唱團」在頭份郵局開立之郵政存簿儲
    金帳戶，係以饒鴻奇、鍾梅英、游秀蘭3人名義共同申請開
    戶，有臺灣郵政股份有限公司苗栗郵局96年8月15日苗營字
    第0965000539號函檢附之開戶印鑑卡影本1件可參（原審卷
    二第156頁、第160頁），該印鑑卡上游秀蘭之印鑑章，即為
    陳孟玉交予被告陳淑玲之前開印章，而被告陳淑玲自92年9
    月間接任該團出納，此後凡相關單位以支票補助該團者，皆
    由被告陳淑玲將支票存入上開帳戶，再填寫提款單並蓋用前
    述3人印鑑章後，提領現金轉交饒家卉、陳孟玉或江怡臻收
    執，業據證人游秀蘭、江怡臻、饒家卉證述明確（他字卷九
    之一第86頁、第150頁、第218頁)，並有該團頭份郵局郵政
    存簿儲金簿及交易明細足憑(原審卷一第133-134頁）。此一
    情形，於93年間被告陳淑玲收受陳孟玉交付之前開印章後，
    並未改變，由此觀之，被告陳淑玲對其在各項相關文件上蓋
    用游秀蘭前開印章之舉動，當習以為常，並認為乃維繫「苗
    栗縣兒童合唱團」運作所必需。今陳孟玉交付前開印章予被
    告陳淑玲時，既未明確指示應作何使用，亦未告誡其不得使
    用，陳孟玉當時復對該團業務極不熟稔，業據證人江怡臻證
    述屬實（他字卷九之二第271頁），則依被告陳淑玲之經驗
    ，其自有可能將陳孟玉之行為理解為請其保管前開印章，並
    授權於該團業務上有需要時自行使用。前開公訴意旨(2)部
    分所示4份苗栗縣兒童合唱團公文，主旨均為因參加活動向
    苗栗縣議會申請補助經費，由形式上觀之，製作前開公文確
    屬與該團業務有關之正當、合理行為，且該等公文均係由奉
    該團「團長」指示之被告林玉妹繕打完成，再持交陳淑玲蓋
    用前開印章，以被告陳淑玲之立場，毫無理由懷疑公文內容
    是否非出於該團或是否違反游秀蘭之意思。準此，被告陳淑
    玲配合在各該公文上蓋用前開印章，主觀認知自係已獲游秀
    蘭、陳孟玉之概括授權，而無偽造私文書之不法犯意可言。
    基上說明，公訴意旨指被告陳淑玲在前開4份公文上擅自蓋
    用游秀蘭印章，涉嫌偽造私文書部分，亦屬不能證明。
(四)綜上所述，就前開公訴意旨1.被告林玉妹被訴行使偽造私文
    書，及前開公訴意旨2.被告饒鴻奇、林玉妹被訴行使偽造私
    文書部分，本應分別為無罪之判決，惟公訴意旨指此二部分
    ，分別與被告林玉妹、饒鴻奇前揭論罪科刑之行使偽造私文
    書罪間有連續犯關係，為裁判上一罪，爰均不另為無罪之諭
    知。至前開公訴意旨2.被告陳淑玲被訴偽造私文書部分，則
    應諭知無罪之判決。
四、被告饒鴻奇、林玉妹、張素滿被訴對主管事務圖利、公務員
    登載不實文書及被告鄭運月、廖秋玲、林來居、凌英鳳、江
    雲章被訴對主管事務圖利部分：
(一)公訴意旨略以：鄭運月、廖秋玲係苗栗縣議會會計室主任、
    組員，林來居、凌英鳳、江雲章分別係總務組前前任（91年
    5月至92年8月5日，林來居現為議事組主任）、前任（92年8
    月至94年1月，凌英鳳現為行政室主任）及現任主任，張素
    滿係總務組組員，均係依法令服務於地方自治團體所屬機關
    而具有法定職務權限之人員。饒鴻奇明知依地方制度法第36
    條之規定及內政部89年9月18日台（89）內民字第8907210號
    函、91年5月13日台內中民字第0910078783號函等函示，苗
    栗縣議會並無補助或捐助各團體私人辦理攸關社會服務、教
    育文化、體育及其他非屬立法機關職權事項之職權，竟自92
    年1月起至94年12月止，於受理如附件二十三所示各機關團
    體以舉辦各式社會服務、教育文化、體育活動為由，來函申
    請苗栗縣議會補助時，無視張素滿於各該函文上簽擬「茲因
    立法機關不得編列補助經費，是否致贈紀念品，謹請鈞長核
    示」及廖秋玲簽擬「本案如奉核可致贈紀念品，經費請於預
    算範圍內支應」等意見，而基於對主管之事務違背前開法律
    ，直接圖利他人之概括犯意，逕批示以某項預算，補助現金
    若干元（詳見附件二十三各項補助金額）。張素滿明知饒鴻
    奇該等同意現金補助乃違反上開法律規定，竟仍曲承上意，
    欲將上開補助之款項由苗栗縣議會「業務費－一般事務費」
    之預算經費核銷，以示該款項係議長慰問各受補助團體之支
    出費用，以規避上開法令規定，而與饒鴻奇共同基於圖利及
    公務員登載不實文書之概括犯意聯絡，向附件二十三所示部
    分受補助團體要求須提供以苗栗縣議會為消費者、消費項目
    為餐飲費或便餐等相類名目之消費原始憑證，再將各受補助
    團體提供之消費原始憑證黏貼在其公務上製作之「苗栗縣議
    會黏貼憑證用紙」，並於該等苗栗縣議會黏貼憑證用紙之用
    途說明欄上註記「支應」、「補助」如附件二十三所示各受
    補助團體之某活動費用，以示該等費用係議長慰勞如附件二
    十三所示各受補助團體，再逐層送請先後任總務組組長林來
    居、凌英鳳、江雲章及會計室組員廖秋玲、主任鄭運月核批
    ，林來居等人均明知饒鴻奇對各申請補助團體之申請案，批
    示逕予金錢補助與上述規定有違，及張素滿黏貼在「苗栗縣
    議會黏貼憑證用紙」之消費原始憑證，係為規避上開法律規
    定之作法，竟仍與饒鴻奇及張素滿等共同基於圖利之概括犯
    意聯絡，不惟未簽具拒絕同意核銷，反在該「苗栗縣議會黏
    貼憑證用紙」上予以核章以示同意，再經饒鴻奇核示後，進
    而完成核銷、撥款程序，足以生損害於苗栗縣議會預算核銷
    管理之正確性。林玉妹雖非苗栗縣議會有關受理機關團體申
    請補助辦理核銷之業務承辦人，惟其明知饒鴻奇就各團體申
    請補助之函文批示同意予金錢補助，係有違前述法律規定，
    竟仍思以前述相同規避法律規定之模式，而與饒鴻奇及張素
    滿共同基於公務登載不實及圖利之概括犯意，或逕向附件二
    十三所示之部分受補助團體要求提供以苗栗縣議會為消費者
    、消費項目為餐飲費類之消費原始憑證，或於受補助團體提
    供該團體真正支出項目之消費原始憑證時，予以退回，並要
    求以苗栗縣議會為消費者、餐飲消費之原始憑證，待取得各
    餐飲類消費之原始憑證後，再交予張素滿辦理前述核銷、撥
    款程序，足以生損害於苗栗縣議會預算核銷管理之正確性（
    其中學校、團體係提供偽造或空白單據者，如附件二十四至
    附件三十所示）。計饒鴻奇、鄭運月、廖秋玲、林來居、凌
    英鳳、江雲章、張素滿等人共同對於主管或監督之事務，明
    知違背法令，直接圖利頭份鎮六合國小、竹南鎮體育會等學
    校、社團之金額達270萬2500元（饒鴻奇等人共同分別參與
    圖利之金額明細，如附件二十三說明項所示）。因認被告饒
    鴻奇、林玉妹、鄭運月、廖秋玲、林來居、凌英鳳、江雲章
    、張素滿等人均涉犯貪污治罪條例第6條第1項第4款之對主
    管事務圖利罪嫌，被告饒鴻奇、林玉妹、張素滿另涉犯刑法
    第213條之公務員登載不實文書罪嫌。
(二)按90年11月7日修正公布之貪污治罪條例第6條第1項第4款，
    其規範條件較舊法更為嚴謹，構成要件限制為：（一）明知
    違背法令；（二）直接或間接圖自己或其他私人之不法利益
    ；（三）因而獲得利益。其中規定「明知違背法令」之構成
    要件，考其立法之目的，無非以公務員之使命，即在謀人民
    之利益，而我國現行法令之種類及內容繁多，難期一般公務
    員所能盡知，而勇於任事之公務員反易動輒得咎，導致一般
    公務員只顧防禦而忽略興利之消極態度，自非人民之福，因
    而呼應刑法第130條第1項規定，以公務員主觀上明知違背法
    令為其構成要件之一；所稱「違背法令」之「法令」，係指
    法律、法律授權之法規命令、職權命令、自治條例、自治規
    則、委辦規則等對多數不特定人民就一般事項所作對外產生
    法律效果之規定（參照修正草案說明）。是以該條款之「法
    令」，除法律外，應係指行政程序法第150條第1項所稱之「
    法規命令」而言。即指行政機關基於法律授權，對多數不特
    定人民就一般事項所作抽象之對外發生法律效果之規定，而
    不及於同法第159條規範上、下級機關或長官對屬官間內部
    秩序及運作，所為非直接對外發生法規效力之「行政規則」
    。倘僅違反具有內部效力之「行政規則」，則屬行政責任或
    懲戒責任之範圍，尚非圖利罪規範之對象。至其違背法令，
    是否限於執行職務時所應遵守之法令？抑漫無限制，即一般
    屬於道德性、抽象性或與職務無直接關係之義務法令亦包括
    在內？貪污治罪條例並無明確規定，然依新法之修正意旨及
    保障公務員適法之職權行使，應認限於公務員執行職務時所
    應遵守之法令（最高法院92年度台上字第4380號、94年度台
    上字第923號、96年度台上字第2594號等判決意旨參照，法
    務部92年6月18日法檢字第0920022371號函亦同此見解）。
    又98年4月22日修正公布之現行貪污治罪條例第6條第1項第4
    款，已將構成要件之「法令」修正為「法律、法律授權之法
    規命令、職權命令、自治條例、自治規則、委辦規則或其他
    對多數不特定人民就一般事項所作對外發生法律效果之規定
    」，而將前揭見解明文化。
(三)本件檢察官指被告饒鴻奇、林玉妹、鄭運月、廖秋玲、林來
    居、凌英鳳、江雲章、張素滿涉犯貪污治罪條例第6條第1項
    第4款之對主管事務圖利罪，係以被告8人之行為違反地方制
    度法第36條、內政部89年9月18日台（89）內民字第8907210
    號函及91年5月13日台內中民字第0910078783號函等「法令
    」為主要論據。惟查，地方制度法第36條規定：「縣（市）
    議會之職權如下：一、議決縣（市）規章。二、議決縣（市
    ）預算。三、議決縣（市）特別稅課、臨時稅課及附加稅課
    。四、議決縣（市）財產之處分。五、議決縣（市）政府組
    織自治條例及所屬事業機構組織自治條例。六、議決縣（市
    ）政府提案事項。七、審議縣（市）決算之審核報告。八、
    議決縣（市）議員提案事項。九、接受人民請願。十、其他
    依法律或上級法規賦予之職權。」固未將「補助或捐助各團
    體私人」列為縣（市）議會之職權，但亦無明文禁止縣（市
    ）議會有此等行為。再者，此一法律規定於性質上屬組織法
    ，非行為法，內容既非在規範縣（市）議會公務人員應為何
    種行為、如何行為或不得為何種行為，與本件被告8人所執
    行「法定預算科目項下經費運用、核銷」之職務欠缺直接關
    係，自難認為係渠等執行職務時所應遵守之「法令」。其次
    ，依內政部89年9月18日台（89）內民字第8907210號函旨：
    「一、依據審計部89年8月21日台審部覆字第890011號函辦
    理。二、查地方制度法第5條第2項明定直轄市設直轄市議會
    、直轄市政府；縣（市）設縣（市）議會、縣（市）政府；
    鄉（鎮、市）設鄉（鎮、市）民代表會及鄉（鎮、市）公所
    ，分別為直轄市、縣（市）、鄉（鎮、市）之立法機關及行
    政機關。同法第3章第4節『自治組織』，並就地方立法機關
    及地方行政機關組織職權分別規定，以明分際。有關編列預
    算補助或捐助各團體私人辦理攸關社會服務、教育文化、體
    育等事項，非屬地方立法機關職權行使範圍，應受有限制。
    三、影附審計部上揭來函一份。」（他字卷一第16頁），及
    91年5月13日台內中民字第0910078783號函旨：「一、查審
    計部89年8月21日台審部覆字第890011號函本部為近年來各
    級地方立法機關頗多於預算議事業務項下編列經費補助或捐
    助各團體私人辦理攸關社會服務、教育文化、體育及其他非
    屬立法機關職權之事項，有混淆立法、行政機關職權分際之
    虞，建請予以適當規範。案經本部89年9月18日台（89）內
    民字第8907210號函轉請各直轄市議會、各縣市議會、各縣
    政府以『各級地方立法機關不得編列經費補助或捐助各團體
    私人辦理攸關社會服務、教育文化、體育及其他非屬立法機
    關職權之事項。』二、本案各級地方立法機關對於接受公款
    補助之團體私人，無考核機制；而團體私人如分別向立法機
    關與行政機關申請補助，更易造成浪費，且編列經費補助或
    捐助團體私人辦理攸關社會服務、教育文化、體育等事項係
    屬行政機關職權事項，立法機關於預算議事業務項下編列經
    費補助均顯不宜。」（他字卷一第15頁）之內容，可知該2
    件內政部函示，均係基於審計部89年8月21日台審部覆字第
    890011號函示要求「適當規範立法、行政機關職權分際」而
    下達，規範對象僅限於受文之各級地方立法機關，規定事項
    僅止於在同屬其下級機關之地方立法機關與地方行政機關間
    劃分權責，指示「編列經費補助或捐助團體私人辦理攸關社
    會服務、教育文化、體育等事項」之事，應由地方行政機關
    辦理。準此，前開函示之性質，顯屬上級機關對下級機關，
    依其權限為規範機關內部秩序及運作，所為非直接對外發生
    法規範效力之「行政規則」，而非基於任何法律授權，對多
    數不特定人民就一般事項所作抽象之對外發生法律效果之規
    定。揆諸首揭說明，即不該當貪污治罪條例第6條第1項第4
    款之「法令」。何況苗栗縣議會於前開內政部函示下達後，
    自90年度起即未再編列經費補助或捐助各團體私人辦理攸關
    社會服務、教育文化、體育及其他非屬立法機關職權之事項
    ，此有審計部臺灣省苗栗縣審計室97年4月11日審苗縣一字
    第0970000842號函1紙及苗栗縣議會92至94年度歲出計畫說
    明提要與各項費用明細表節本各1份可憑（原審卷三第3頁、
    原審卷五第182-203頁），足認本件被告8人於前述期間內，
    均無任何「編列經費補助或捐助各團體私人」之違背前開函
    示行為。綜上說明，公訴意旨以被告8人所為違反地方制度
    法第36條及前開內政部函示，指渠等涉犯對主管事務圖利罪
    嫌，尚非有據。
(四)就公訴意旨所指被告8人之行為是否違背法令一節，原審檢
    察官雖提出補充理由書指陳：依92至94年度苗栗縣議會歲出
    計畫說明提要與各項費用明細表所示，並無對民間團體「支
    應」、「捐助」、「補助」、「配合」各類單項活動項目，
    足見前開預算書上，關於民間團體舉辦活動申請補助，無可
    支用之預算，並無模糊之解釋空間，參酌被告等均明知前開
    內政部函示，且於歷次受理苗栗縣各民間社團、學校來函請
    求苗栗縣議會補助或捐助經費辦理活動時，均於內簽公文上
    ，簽擬如附件二十三所示之「茲因立法機關不得編列補助經
    費，是否致贈紀念品，謹請鈞長核示」、「本案如奉核可致
    贈紀念品，經費請於預算範圍內支應」等類似意見，可見被
    告等對於民間團體舉辦活動申請補助，無可支用之預算，在
    主觀上有清楚的認知，然均巧立名目，核銷起訴書所列之民
    間社團、學校所申請之補助經費，尤以92年度苗栗縣議會歲
    出計畫說明提要與各項費用明細表，在一般事務費項下並無
    編列「公益活動」之科目及用途，被告等在無法定科目用途
    及條件下，竟於預算所定科目之外，動用公款給予民間社團
    、學校經費補助，違背預算法第5條、第25條第1項，而有直
    接圖利之犯意甚為明確等語。惟查：如附件二十三所列各筆
    苗栗縣議會核銷之款項，分別係以「公益活動」、「社團」
    、「球隊比賽」、「機關學校」、「參加各種技藝競賽」、
    「新聞業務聯誼活動」、「報章、雜誌、社慶、宣導」、「
    慈善機構等慰問經費」等用途，由苗栗縣議會92至94年度「
    一般行政－行政管理－業務費－一般事務費」或「議事業務
    －業務管理－業務費－一般事務費」預算科目項下支應。而
    苗栗縣議會92至94年度編列之預算，於「一般行政－行政管
    理－業務費－一般事務費」預算科目項下之用途，均包含「
    報章雜誌社慶宣導及新聞業務聯誼活動等雜支」、「本縣各
    項球隊比賽慰問經費」，於「議事業務－業務管理－業務費
    －一般事務費」預算科目項下之用途，均包含「參加縣外各
    種球賽、技藝競賽、及其他經費」、「敬軍、勞軍及慈善機
    構等慰問經費」，其中93、94年度於「一般行政－行政管理
    －業務費－一般事務費」預算科目項下之用途，另包含「本
    縣各社團、社區、各界團體等舉辦活動費用」及「贈送機關
    、學校社團等公益活動或慶典禮品費等」，與如附件二十三
    由被告饒鴻奇批示之內容大致相符，此觀前揭苗栗縣議會92
    至94年度歲出計畫說明提要與各項費用明細表即明（原審卷
    五第182-203頁）。該會92年度歲出計畫說明提要與各項費
    用明細表內「議事業務－業務管理－業務費－一般事務費」
    預算科目項下所列用途，固如檢察官所稱，無「本縣各社團
    、社區、各界團體等舉辦活動費用」及「贈送機關、學校社
    團等公益活動或慶典禮品費等」2項，然該會業已按行政院
    致各縣（市）議會之92年1月30日院授主實一字第092000378
    號函所明示「地方議會應議事運作業務需要，以機關名義接
    待、餽贈參訪民眾、機關團體及外賓，或贈送花圈、花籃、
    匾額及輓聯等，因非以議長、副議長個人名義為之，其所接
    待、餽贈、花圈、花籃、匾額及輓聯等相關費用，於完成內
    部行政程序後，應由92年度縣（市）、鄉（鎮、市）預算共
    同性費用編列基準說明三所明定地方立法機關百分之十額度
    之議事業務預算項下核實支應。」（審理卷一第237頁）意
    旨，由總務室於同年2月21日簽請依91年度預算預列執行計
    劃項目（包括「各項公益活動費用及雜支等67萬5000元」乙
    項）執行92年編列之「議事業務－業務管理－業務費－一般
    事務費」預算，經逐級呈閱及議長核可，完成內部行政程序
    （原審卷一第238頁），而取得其支用該筆預算之依據。另
    所謂慰勞、獎勵，法令並無規定以提供有形之物質為限，致
    贈紀念品固屬慰勞、獎勵，招待餐飲亦不脫慰勞、獎勵之意
    涵，故被告饒鴻奇批示以一般事務費支應一定額度之金額，
    事後由各團體、學校提供餐飲費用收據，由苗栗縣議會核銷
    一般業務費，本可解釋為該會以招待餐飲或致贈加菜金之方
    式獎勵各該團體、學校，縱有「欠缺考核機制」之疑慮，亦
    難遽指其運用上開「一般事務費」支應如附件二十三所列以
    餐飲費名義核銷之支出，係於既定用途之外執行預算。而依
    據行政院主計處中部辦公室所編（94年度）各縣（市）地方
    總預算編製要點中，有關「縣（市）單位預算用途別科目分
    類表」之規定，「業務費－一般事務費」預算科目之定義確
    包括「對團體慰勞、獎勵」在內（原審卷五第171-176頁）
    ；證人即行政院主計處第一局科長許一娟於原審審理時證稱
    ：一般事務費是指凡處理一般公務或特定工作所需要的各項
    費用，團體慰問、獎勵是屬於一般事務費的範疇，業務單位
    有提這樣的需求，它就編這樣的概算去給會計單位審核，編
    到歲出的概算裡面，由各機關依照支出的用途去妥為編列執
    行等語（原審卷五第101頁、第104、第108頁）；再參酌基
    隆市議會95年度歲出計畫說明提要與各項費用明細表內「一
    般行政－行政管理－業務費－一般事務費」預算科目項下所
    列用途包括「各項專案及其他慰問經費」、「慰問離島駐地
    官兵經費」，屏東縣議會95年度歲出計畫說明提要與各項費
    用明細表內「議事業務－業務管理－業務費－一般事務費」
    預算科目項下所列用途包括「勞軍、災害、意外事故、貧困
    、養老院及其他各項慰問經費」，花蓮縣議會93年度歲出計
    畫說明提要與各項費用明細表內「議事業務－業務管理－業
    務費－一般事務費」預算科目項下所列用途包括「各種慰勞
    費，作為敬軍、勞軍及慈善慰問金」、「各種慶典活動費」
    、「贈送機關、學校、社團等公益活動或慶典禮品費」，臺
    南市議會94年度歲出計畫說明提要與各項費用明細表內「一
    般行政－行政管理－業務費－一般事務費」預算科目項下所
    列用途包括「本會關懷殘障孤兒、養老院、弱勢團體、貧戶
    、病患、刑案破案有功人員及濟助災害、社會團體辦理活動
    等經費」、「本會主辦或合辦各種球賽、技藝競賽及各項體
    育活動競賽暨慰問本市籍選手等費用」，臺中縣議會94年度
    歲出計畫說明提要與各項費用明細表內「一般行政－行政管
    理－業務費－一般事務費」預算科目項下所列用途包括「慰
    問全國性各項運動會選手加菜金」、「辦理各黨政軍民活動
    經費」，即地方立法機關多有類似支用「一般事務費」之方
    式（原審卷二第136-150頁），以及審計部臺灣省苗栗縣審
    計室歷年來審核苗栗縣議會「業務費－一般事務費」預算科
    目項下慰勞、獎勵社團、學校經費，未曾核發審核通知糾正
    （原審卷三第3頁）等客觀情事，足認苗栗縣議會於「一般
    行政－行政管理－業務費－一般事務費」或「議事業務－業
    務管理－業務費－一般事務費」科目項下列支付前開用途之
    預算，亦無違反預算法定用途可言。從而，檢察官指被告饒
    鴻奇等8人係在無法定科目用途及條件下，於預算所定之外
    動用公款給予民間社團、學校經費補助，違背預算法之規定
    云云，仍不足採。
(五)至公訴意旨指被告饒鴻奇、林玉妹、張素滿或逕向附件二十
    三所示之部分受補助團體要求提供以苗栗縣議會為消費者、
    消費項目為餐飲費類之消費原始憑證，或於受補助團體提供
    該團體真正支出項目之消費原始憑證時，予以退回，並要求
    提出以苗栗縣議會為消費者、餐飲消費之原始憑證，於取得
    各餐飲類消費之原始憑證後，再辦理前述核銷、撥款程序，
    涉犯公務員登載不實文書罪嫌部分。經查，公訴意旨所指受
    被告等指示持不實單據交苗栗縣議會辦理核銷之證人中，六
    合國民小學學務主任古昌樁於調查、偵查中均只提及「議會
    承辦小姐」、「議會裡面的小姐」、「議會一位小姐」，未
    能具體指證其與何人接洽、受何人指示（他字卷九之一第32
    頁、第39頁）；田美國民小學總務主任吳紹裳於偵查中所述
    有關「校長接到林玉妹的電話…」等情，並非其親自聽聞；
    該校校長游秀蘭於偵查中證稱：「林玉妹用電話跟我指示抬
    頭一定要寫苗栗縣議會、科目要寫餐飲費才能夠核銷，我指
    示吳紹裳要按照苗栗縣議會的規定去核銷。」惟又稱：「其
    實吳紹裳在活動辦完之後，可以將餐飲部分的收據拿出來，
    向廠商更正抬頭為苗栗縣議會，如果只有6萬，可以只報6萬
    ，不足的，我們也可以找家長會，我承認自己監督不周，我
    沒有看數字。」（他字卷九之一第196-197頁），顯示其將
    單據交予被告林玉妹時，自身亦不知單據內容不實，則於無
    證據證明被告林玉妹指示游秀蘭偽造單據之情況下，尚難證
    明被告林玉妹對游秀蘭所交付單據內容不實有所認知；苗栗
    縣足球委員會總幹事劉恒亮於偵查中證述：「林玉妹說只要
    拿吃飯收據即可」等語（他字卷十一第35頁），惟於原審審
    理中亦證稱：「林玉妹只說拿餐飲收據核銷，沒有叫我多拿
    ，沒有叫我自己想辦法。」等語（原審卷四第193頁）；錦
    水社區發展協會黃貴盛於偵查中僅證稱，是議會辦事的小姐
    打電話說只能拿餐飲費的收據，其不知該小姐為何人，亦不
    知該協會的人將不實單據交給議會何人，且未曾指證該小姐
    指示其提供不實內容之單據（他字卷十第252頁）；中港溪
    美術研究會總幹事蕭政德於調查、偵查中證稱：去送公文時
    ，林玉妹叫我們一定要提供便餐的收據，議會才能核銷，後
    來將2張收據交給林玉妹（他字卷十第196頁、第199-200頁
    ），然其於原審審理中改稱：不確定該小姐是否被告林玉妹
    ，調查中看照片印象模糊，「林玉妹」的名字是調查員提供
    的，偵查中檢察官只問名字，我說大概是吧，且實際上餐飲
    消費有達3萬元等語（原審卷四第160-167頁），自不足證明
    被告林玉妹明知其提供之單據內容不實；中山社區發展協會
    總幹事譚金順於偵查中曾指證與被告林玉妹互動之情形，然
    於原審審理中改稱：是理事長何金來轉述被告林玉妹指示，
    並將單據交給被告林玉妹等情，已如前述，其偵查中之證詞
    即不足採信；至於苗栗縣桌球委員會教練王兆芳雖於原審審
    理中證稱，係依被告林玉妹「去開8萬元的便餐、2萬元的飲
    料，開到10萬元」之指示，偽造收據後交予被告林玉妹（原
    審卷四第175-184頁），佛光童軍團團長蔡文吉則於偵查及
    原審審理中證稱，將空白收據交予林玉妹自行填寫等語，然
    此2名證人均不曾證述與被告林玉妹有何接觸，且無其他事
    證證明所述屬實。縱被告林玉妹知悉部分單據內容不實，但
    其既未製作前揭黏貼憑證用紙，即無以公務員登載不實文書
    罪之刑責相繩之餘地。而上述證人之證詞，均不足以證明被
    告張素滿、饒鴻奇於檢據核銷時有公務上登載不實文書之犯
    意，公訴意旨亦未舉出積極證據證明被告張素滿或饒鴻奇知
    悉此部分單據之內容不實。
(六)綜上說明，本件苗栗縣議會於「一般行政－行政管理－業務
    費－一般事務費」或「議事業務－業務管理－業務費－一般
    事務費」科目項下列支前開用途之預算，再持如附件二十三
    所列團體、學校提出之餐飲費用單據，核銷其等向苗栗縣議
    會申請補助、經議長批示支應之款項，尚難認為有檢察官所
    指「違背法令」之情形。且亦無積極證據足以認定被告饒鴻
    奇、張素滿、林玉妹有共同公務員登載不實文書之行為。被
    告饒鴻奇、林玉妹、鄭運月、廖秋玲、林來居、凌英鳳、江
    雲章、張素滿被訴此部分之犯行，俱屬不能證明。因檢察官
    指被告饒鴻奇、林玉妹此部分被訴事實，與前揭論罪科刑之
    部分，有裁判上一罪之關係（原審卷一第189-190頁、原審
    卷二第29頁），爰均不另為無罪之諭知；另被告鄭運月、廖
    秋玲、林來居、凌英鳳、江雲章、張素滿部分，則均應諭知
    無罪之判決。
五、本院之判決理由：
(一)原審以前揭公訴意旨所指各節，均不能證明被告犯罪，而為
    被告鄭運月、廖秋玲、林來居、凌英鳳、江雲章、張素滿、
    陳淑玲等人均無罪之判決，另被告饒鴻奇、林玉妹部分，因
    與前開論罪科刑部分，有裁判上一罪之關係，均不另為無罪
    之諭知，所為論述，洵屬正確。
(二)檢察官就此等部分，其上訴理由略以：
  1.被告告陳淑玲部分：原審於理由中認「游秀蘭…於法務部調
    查局苗栗縣調查站人員詢問時所為供述，均屬被告陳淑玲以
    外之人於審判外之言詞陳述，經辯護人爭執其證據能力，且
    查無其他法律規定例外得為證據之情形，依刑事訴訟法第
    159條第1項，不得作為證據」；復於理由欄中將游秀蘭於法
    務部調查局苗栗縣調查站調查人員詢問時之供述採為證據，
    有判決之理由互相矛盾之違法。
  2.被告饒鴻奇、林玉妹行使偽造私文書、公務員登載不實文書
    、利用職務機會詐取財物不另為無罪諭知部分：原審就證據
    能力部分，認「張純端、石懷敏、常佑海、陳月毬、張淑芬
    、田劉蘭菊、陳月英、莊運青、謝鴻森、劉倫光、張德容、
    李何妊瑛、李永達、羅丁旺、宋羽秋、徐黎秀妹、楊秀容、
    林順清、游忠鈿、洪木貴、鄒玉梅、陳明朝、周玉滿、林寶
    珠、禹耀東、胡忠勇、徐永煌、涂春榮、張太陽、張茂玄、
    陳月娥、陳銘安、傅學煥、湯文雄、彭維彬、湯劉秀美、黃
    月娥、溫德雄、葉進南、詹明光、廖英利、鄭輝煌、蔡銘雄
    、徐欽鴻、鄭文炳、鄭家定、賴源順、薛永衡、謝文俊、蘇
    文楨、張翃浥、黃蘭昌、張素滿於法務部調查局苗栗縣調查
    站人員詢問時所為供述，均屬被告林玉妹以外之人於審判外
    之言詞陳述，經辯護人爭執其證據能力，且查無其他法律規
    定例外得為證據之情形，依刑事訴訟法第159條第1項，不得
    作為證據」；但於理由欄復認部分單據業經各該商店人員於
    調查人員詢問或檢察官訊問時證述為各該商店人員據實開立
    ，或與實際消費情形相符之單據，且未說明究竟是那些部分
    ，容有判決不備理由及判決理由互相矛盾之違法。
  3.被告饒鴻奇、林玉妹、鄭運月、廖秋玲、林來居、凌英鳳、
    江雲章、張素滿對主管事務圖利部分：
    (1)依苗栗縣議會以前運作之經驗，可知所謂「對機關團體
       慰勞、獎勵費用」預算科目之性質及範圍，均有一定之
       限制，不容無限制擴張解釋，申言之，應僅限於採購物
       品之核銷，而不及於對民間團體「支應」、「捐助」、
       「補助」、「配合」各類單項活動項目，此為被告等主
       觀上所認識，且有實際之執行預算經驗。
    (2)依92、93、94年度苗栗縣議會歲出計畫說明提要與各項
       費用明細表所示，並無對民間團體「支應」、「捐助」
       、「補助」、「配合」各類單項活動項目，足見前開預
       算書上，關於民間團體舉辦活動申請補助，並無可支用
       之預算，尚無模糊之解釋空間。被告等均明知前開內政
       部之函示內容，且議會承辦人於內簽公文上，亦均簽擬
       如起訴書附件二十三所示之意見，可見被告等對於民間
       團體舉辦活動申請補助，無可支用之預算，在主觀上有
       清楚的認知。
    (3)按政府機關預算之編列均有一定之科目及計畫，其支出
       亦必須有符合計畫之正當名目，並經正當之會計作業程
       序簽報核銷。又行政院主計處編定之原始憑證審核程序
       ，關於審核摘要品名時，要核對本欄與後附申請單或案
       據是否相符，業據證人即行政院主計處會計管理中心科
       長王惠津於原審證述屬實。而任何採購案之原始憑證核
       銷有一定程序，補助費與事務費性質亦不相同，不容混
       淆，亦經證人即行政院主計處第一局科長許一娟於原審
       證稱在案。本件於民間團體舉辦活動申請補助時，被告
       等事前審核即應退回或轉請縣府處理，然竟迂迴簽擬意
       見，已不合法，被告饒鴻奇復為不合法之批示，被告等
       事後審核原始憑證核對案據時，亦知並非致贈紀念品而
       係不合法的變相補助，尤其被告林玉妹指示各機關團體
       負責人，須檢附支出項目係餐飲之收據，始得辦理核銷
       ；如機關團體提出舉辦活動支出之真正付款憑證則予以
       退回，致機關團體需偽造不實之收據交予被告林玉妹以
       辦理縣議會之補助經費之核銷，顯然欠缺正當性、適法
       性及合目的性，被告等確有圖利他人之犯意聯絡及行為
       分擔，要無疑義。
    (4)被告等對於機關團體辦理活動申請補助時，並非全面性
       的給予補助，其間亦有不予補助存查或轉請縣府處理之
       案例。例如，財團法人中華民國勞工事務基金會於辦理
       「2005關懷勞工就業博覽會」活動，於94年3月17日向苗
       栗縣議會申請補助時，被告饒鴻奇即批示轉請縣府補助
       ；又例如，社團法人苗栗縣脊髓損傷者協會於94年4 月3
       日申請補助時，被告饒鴻奇只有蓋章存查，沒有補助（
       參95年度他字第557號182、187頁），可見被告等對於民
       間團體舉辦活動申請補助時，並非全面性的補助，而是
       選擇性的補助。尤其被告饒鴻奇有決定權，其明知議會
       不能補助民間團體，仍執意為之，顯然假公濟私，動用
       公款做為個人性公關支出，其餘被告等曲承上意，共同
       違法核銷，彼等圖私人不法利益甚為明顯。
    (5)原審前揭論述觀點，顯然就「慰勞、獎勵費用」預算科
       目之性質及範圍作無限制擴張解釋，且就本件被告等假
       餐飲之名，行「補助」之實置而不論，對上開證人王惠
       津、許一娟之證詞何以不足採為認定被告犯罪之證據，
       亦未敘明理由，原審判決自有違經驗法則與論理法則及
       判決不載理由之違法。
    (6)原審另參酌基隆市議會95年度、屏東縣議會95年度、花
       蓮縣議會93年度、臺南市議會94年度、臺中縣議會94年
       度等地方立法機關支用「一般事務費」之方式，以及審
       計部臺灣省苗栗縣審計室歷年來審核苗栗縣議會經費，
       未曾核發審核通知糾正等情事，認苗栗縣議會之預算支
       用，並無違反預算法定用途云云。惟姑不論上開各地方
       議會就「一般事務費」預算科目項下所列用途是否合法
       ？即便合法亦多未擴張如本件實質上「補助」範疇。再
       者，審計部臺灣省苗栗縣審計室歷年來審核苗栗縣議會
       「業務費－一般事務費」預算科目項下慰勞、獎勵社團
       、學校經費，雖未曾核發審核通知糾正，然未曾核發審
       核通知糾正，是否等於被告等本件變相補助即屬合法？
       容有疑義。從而，原審上開採證亦有違經驗法則與論理
       法則之違法。
    (7)原審另謂「中港溪美術研究會總幹事蕭政德於調查、偵
       查中證稱：去送公文時，林玉妹叫我們一定要提供便餐
       的收據，議會才能核銷，後來將2張收據交給林玉妹，然
       於審理中改稱：不確定該小姐是否被告林玉妹，調查中
       看照片印象模糊，「林玉妹」的名字是調查員提供的，
       偵查中檢察官只問名字，我說大概是吧，且實際上餐飲
       消費有達3萬元等語，自不足證明被告林玉妹明知其提供
       之單據內容不實；中山社區發展協會總幹事譚金順於偵
       查中曾指證與被告林玉妹互動之情形，然於審理中亦改
       稱：是理事長何金來轉述被告林玉妹指示，並將單據交
       給被告林玉妹等情，已如前述，其偵查中之證詞即不足
       採信」云云。何以上開證人偵查中證詞不可採，審理中
       證詞卻可採，原審並未敘明理由，亦有判決理由不備之
       違誤。
(三)惟查：
  1.證人於調查站之陳述，就本院認被告被訴之犯罪事實並不存
    在，而應為無罪或不另為無罪之諭知部分，因所援為被告有
    利之證據，並非作為認定犯罪事實之基礎，而係作為彈劾檢
    察官所提證據之不具憑信性，其證據能力自無須加以嚴格限
    制；易言之，法院諭知被告無罪之判決時，即使是不具證據
    能力之傳聞證據，亦非不得資為彈劾證據使用，以供法院綜
    合研判形成心證之參考(最高法院98年度台上字第5774號判
    決意旨參照)。是檢察官前揭上訴理由，指原判決認證人游
    秀蘭、張純端等人於調查站之陳述無證據能力，復援引為被
    告無罪或不另為無罪之證據，理由互相矛盾一節，依前揭說
    明，容有誤會。
  2.如附件四編號26至43、附件五編號7至11、附件六編號38至
    49、附件七編號19至37、附件八編號10至14、附件十一編號
    6至18、附件十六編號41至44、附件十七編號30至33、附件
    十八編號79至80、附件十九編號3至16、附件二十編號27至
    29、附件二十一編號17至19所示單據。其中，部分為二聯式
    統一發票或收銀機統一發票，部分據各該商店人員於調查人
    員詢問或檢察官訊問時證述為各該商店人員據實開立，或與
    實際消費情形相符之單據。原判決已具體指出該等單據之附
    件及編號，且各單據於附件之「備註」欄內，亦載明究係統
    一發票或真實單據。檢察官上訴理由，指未說明究竟是那些
    部分之單據，有判決不備理由之情事，尚屬誤會。
  3.至檢察官指被告饒鴻奇、林玉妹、鄭運月、廖秋玲、林來居
    、凌英鳳、江雲章、張素滿等人對主管事務圖利部分，並不
    符合貪污治罪條例第6條第1項第4款規定之構成要件，業詳
    如前述，即無以該罪相繩之餘地。
(四)綜上所述，檢察官以前揭理由，指摘原判決此部分不當，為
    無理由，其此部分之上訴，應予駁回。
據上論斷，應依刑事訴訟法第368條、第369條第1項前段、第364
條、第299條第1項前段，貪污治罪條例第5條第1項第2款、第8條
第2項前段、第12條第1項、第17條，刑法第11條、第2條第1項前
段、第28條、第30條、第56條(修正前)、第216條、第210條、第
213條、第55條(修正前)、第59條、第74條第1項第1款、第2項第
4款、第37條第2項，中華民國九十六年罪犯減刑條例第2條第1項
第3款、第7條，判決如主文。
本案經檢察官李慶義到庭執行職務。
中　　華　　民　　國　  100　　年　　5　　月　　31　　日
            刑事第十一庭　審判長法　官　郭  同  奇
                                法　官　陳  慧  珊
                                法　官　洪  曉  能
以上正本證明與原本無異。
如不服本判決應於收受送達後十日內向本院提出上訴狀，其未敘
述上訴之理由者並得於提起上訴後十日內向本院補提理由書（均
須按他造當事人之人數附繕本）「切勿逕送上級法院」。
                                書記官  林  明  冬
中　　華　　民　　國　  100　　年　　5　　月　　31　　日
附錄論罪科刑法條：
貪污治罪條例第5 條第1 項第2 款
有下列行為之一者，處七年以上有期徒刑，得併科新台幣六千萬
元以下罰金：
二、利用職務上之機會，詐取財物者。
中華民國刑法第216 條
行使第210 條至第215 條之文書者，依偽造、變造文書或登載不
實事項或使登載不實事項之規定處斷。
中華民國刑法第210 條
偽造、變造私文書，足以生損害於公眾或他人者，處5 年以下有
期徒刑。
中華民國刑法第213 條
公務員明知為不實之事項，而登載於職務上所掌之公文書，足以
生損害於公眾或他人者，處1 年以上7 年以下有期徒刑。
附件一：沙比歐茶行
┌─┬─────┬─────┬────┬───┬────┬────┐
│編│檔案位置  │預算科目  │用途說明│消  費│消費金額│備    註│
│號│年/月/編號│          │        │日  期│(新台幣/│        │
│  │/支號     │          │        │      │元)     │        │
├─┼─────┼─────┼────┼───┼────┼────┤
│1 │0000000-0 │議事業務- │業務便餐│920522│8,680   │        │
│  │          │業務管理- │款/餐費 │      │        │        │
│  │          │業務費    │        │      │        │        │
├─┼─────┼─────┼────┼───┼────┼────┤
│2 │00000000-0│議事業務- │業務便餐│921028│13,580  │        │
│  │          │業務管理- │款/便餐 │      │        │        │
│  │          │業務費    │        │      │        │        │
├─┼─────┼─────┼────┼───┼────┼────┤
│3 │00000000-0│議事業務- │業務便餐│921028│9,150   │        │
│  │          │業務管理- │款/便餐 │      │        │        │
│  │          │業務費    │        │      │        │        │
├─┼─────┼─────┼────┼───┼────┼────┤
│4 │0000000-0 │一般行政- │業務便餐│921125│30,860  │        │
│  │          │行政管理- │款/便餐 │      │        │        │
│  │          │業務費    │        │      │        │        │
├─┼─────┼─────┼────┼───┼────┼────┤
│5 │00000000-0│議事業務- │業務便餐│920716│32,860  │        │
│  │          │業務管理- │款/便餐 │      │        │        │
│  │          │業務費    │        │      │        │        │
├─┼─────┼─────┼────┼───┼────┼────┤
│6 │0000000-0 │一般行政- │業務便餐│930227│9,260   │        │
│  │          │行政管理- │款/餐飲 │      │        │        │
│  │          │業務費 (一│費      │      │        │        │
│  │          │般事務費) │        │      │        │        │
├─┼─────┼─────┼────┼───┼────┼────┤
│7 │0000000-0 │一般行政- │業務便餐│930228│9,750   │        │
│  │          │行政管理- │款/便餐 │      │        │        │
│  │          │業務費 (一│        │      │        │        │
│  │          │般事務費) │        │      │        │        │
├─┼─────┼─────┼────┼───┼────┼────┤
│8 │0000000-0 │議事業務- │業務便餐│930722│9,280   │        │
│  │          │業務管理- │款/餐飲 │      │        │        │
│  │          │業務費 (一│費      │      │        │        │
│  │          │般事務費) │        │      │        │        │
├─┼─────┼─────┼────┼───┼────┼────┤
│9 │0000000-0 │議事業務- │業務便餐│930722│1,170   │        │
│  │          │業務管理- │款/餐飲 │      │        │        │
│  │          │業務費 (一│費      │      │        │        │
│  │          │般事務費) │        │      │        │        │
├─┼─────┼─────┼────┼───┼────┼────┤
│10│0000000-0 │一般行政- │業務便餐│941114│10,900  │        │
│  │          │行政管理- │款/便餐 │      │        │        │
│  │          │業務費 (一│        │      │        │        │
│  │          │般事務費) │        │      │        │        │
├─┼─────┼─────┼────┼───┼────┼────┤
│11│0000000-0 │議事業務- │業務便餐│940927│8,860   │        │
│  │          │業務管理- │款/便餐 │      │        │        │
│  │          │業務費 (一│        │      │        │        │
│  │          │般事務費) │        │      │        │        │
├─┼─────┼─────┼────┼───┼────┼────┤
│12│0000000-0 │議事業務- │業務便餐│941126│13,500  │        │
│  │          │業務管理- │款/便餐 │      │        │        │
│  │          │業務費 (一│        │      │        │        │
│  │          │般事務費) │        │      │        │        │
├─┼─────┼─────┼────┼───┼────┼────┤
│13│0000000-0 │議事業務- │業務便餐│941002│14,900  │        │
│  │          │業務管理- │款/餐飲 │      │        │        │
│  │          │業務費 (一│費      │      │        │        │
│  │          │般事務費) │        │      │        │        │
├─┼─────┼─────┼────┼───┼────┼────┤
│14│0000000-0 │一般行政- │業務便餐│920720│18,400  │經辦人為│
│  │          │行政管理- │款/餐飲 │      │        │饒美貞，│
│  │          │業務費    │費      │      │        │非林玉妹│
├─┴─────┴─────┴────┴───┴────┴────┤
│此部分報銷單據金額合計191,150元，扣除真實消費金額合計39,200元 ( │
│註1)，算得饒鴻奇詐取金額為151,950元。林玉妹詐取金額為136,350元 (│
│註2)。                                                          │
└────────────────────────────────┘
註1、真實消費金額計算：
     依服務員張純端、負責人陳俊偉所述，該店不曾被饒鴻奇
     包場，只有數人一起來店用餐消費，每客單價最高280元（
     他字卷二第3、96-97、104頁）。以饒鴻奇前往消費14次，
     每次均10人聚餐，每人均消費280元計算，最多消費280 ×
     10×14=39,200元。
註2、編號14經辦人為饒美貞，非林玉妹，故應扣除該次被認定
     為逾實際消費之金額15,600元（18,400-2,800=15,600），
     151,950-15,600=136,350元。
附件二：擎華書局
┌─┬─────┬─────┬────┬───┬────┬────┐
│編│檔案位置  │預算科目  │用途說明│消  費│消費金額│備    註│
│號│年/月/編號│          │        │日  期│（新台幣│        │
│  │/支號     │          │        │      │/元）   │        │
├─┼─────┼─────┼────┼───┼────┼────┤
│1 │0000000-0 │議事業務- │致贈貴賓│930616│50,160  │無消費事│
│  │          │業務管理- │禮品款/ │      │        │實      │
│  │          │業務費 (一│禮品    │      │        │        │
│  │          │般事務費) │38*1320 │      │        │        │
├─┼─────┼─────┼────┼───┼────┼────┤
│2 │0000000-0 │一般行政- │致贈貴賓│931027│27,400  │同上    │
│  │          │行政管理- │禮品款/ │      │        │        │
│  │          │業務費 (一│禮品    │      │        │        │
│  │          │般事務費) │10*820+3│      │        │        │
├─┴─────┴─────┴────┴───┴────┴────┤
│此部分報銷單據金額合計77,560元，算得饒鴻奇詐取金額為77,560元。林│
│玉妹詐取金額亦為77,560元。                                      │
└────────────────────────────────┘
附件三：億寶商行
┌─┬─────┬─────┬────┬───┬────┬────┐
│編│檔案位置  │預算科目  │用途說明│消  費│消費金額│備    註│
│號│年/月/編號│          │        │日  期│(新台幣/│        │
│  │/支號     │          │        │      │元)     │        │
├─┼─────┼─────┼────┼───┼────┼────┤
│1 │00000000-0│議事業務- │致贈貴賓│921121│13,500  │無消費事│
│  │          │業務管理- │禮品款/ │      │        │實      │
│  │          │業務費    │禮品    │      │        │        │
│  │          │          │15*900  │      │        │        │
├─┼─────┼─────┼────┼───┼────┼────┤
│2 │0000000-0 │議事業務- │致贈貴賓│930723│30,000  │同上    │
│  │          │業務管理- │禮品款/ │      │        │        │
│  │          │業務費 (一│禮盒    │      │        │        │
│  │          │般事務費) │60*500  │      │        │        │
├─┼─────┼─────┼────┼───┼────┼────┤
│3 │0000000-0 │議事業務- │致贈貴賓│930811│45,000  │同上    │
│  │          │業務管理- │禮品款/ │      │        │        │
│  │          │業務費 (一│禮品    │      │        │        │
│  │          │般事務費) │50*900  │      │        │        │
├─┼─────┼─────┼────┼───┼────┼────┤
│4 │0000000-0 │議事業務- │致贈貴賓│921007│54,000  │同上    │
│  │          │業務管理- │禮品款/ │      │        │        │
│  │          │業務費    │禮品    │      │        │        │
│  │          │          │30*1800 │      │        │        │
├─┴─────┴─────┴────┴───┴────┴────┤
│此部分報銷單據金額合計142,500元，算得饒鴻奇詐取金額為142,500元。│
│林玉妹詐取金額亦為142,500元。                                   │
└────────────────────────────────┘
附件四：老頭擺客家菜
┌─┬─────┬─────┬────┬───┬────┬──────┐
│編│檔案位置  │預算科目  │用途說明│消  費│消費金額│備        註│
│號│年/月/編號│          │        │日  期│(新台幣/│            │
│  │/支號     │          │        │      │元)     │            │
├─┼─────┼─────┼────┼───┼────┼──────┤
│1 │0000000-0 │一般行政- │業務便餐│921027│39,200  │            │
│  │          │行政管理- │款/便餐 │      │        │            │
│  │          │業務費    │        │      │        │            │
├─┼─────┼─────┼────┼───┼────┼──────┤
│2 │0000000-0 │一般行政- │業務便餐│921029│37,400  │            │
│  │          │行政管理- │款/便餐 │      │        │            │
│  │          │業務費    │        │      │        │            │
├─┼─────┼─────┼────┼───┼────┼──────┤
│3 │0000000-0 │一般行政- │業務便餐│921113│31,500  │            │
│  │          │行政管理- │款/便餐 │      │        │            │
│  │          │業務費    │6*5000、│      │        │            │
│  │          │          │飲料1500│      │        │            │
├─┼─────┼─────┼────┼───┼────┼──────┤
│4 │0000000-0 │一般行政- │業務便餐│921106│19,500  │            │
│  │          │行政管理- │款/便餐 │      │        │            │
│  │          │業務費    │        │      │        │            │
├─┼─────┼─────┼────┼───┼────┼──────┤
│5 │0000000-0 │一般行政- │業務便餐│921110│25,890  │            │
│  │          │行政管理- │款/便餐 │      │        │            │
│  │          │業務費    │        │      │        │            │
├─┼─────┼─────┼────┼───┼────┼──────┤
│6 │0000000-0 │一般行政- │業務便餐│921018│29,500  │            │
│  │          │行政管理- │款/便餐 │      │        │            │
│  │          │業務費    │        │      │        │            │
├─┼─────┼─────┼────┼───┼────┼──────┤
│7 │0000000-0 │一般行政- │業務便餐│921111│32,800  │            │
│  │          │行政管理- │款/便餐 │      │        │            │
│  │          │業務費    │        │      │        │            │
├─┼─────┼─────┼────┼───┼────┼──────┤
│8 │00000000-0│議事業務- │業務便餐│921008│32,800  │            │
│  │          │業務管理- │款/便餐 │      │        │            │
│  │          │業務費    │        │      │        │            │
├─┼─────┼─────┼────┼───┼────┼──────┤
│9 │0000000-0 │議事業務- │業務便餐│921013│36,400  │            │
│  │          │業務管理- │款/便餐 │      │        │            │
│  │          │業務費    │        │      │        │            │
├─┼─────┼─────┼────┼───┼────┼──────┤
│10│0000000-0 │一般行政- │業務便餐│921011│29,680  │            │
│  │          │行政管理- │款/便餐 │      │        │            │
│  │          │業務費    │        │      │        │            │
├─┼─────┼─────┼────┼───┼────┼──────┤
│11│0000000-0 │議事業務- │業務便餐│921015│39,700  │            │
│  │          │業務管理- │款/便餐 │      │        │            │
│  │          │業務費    │        │      │        │            │
├─┼─────┼─────┼────┼───┼────┼──────┤
│12│0000000-0 │一般行政- │業務便餐│930119│34,400  │            │
│  │          │行政管理- │款/便餐 │      │        │            │
│  │          │業務費 (一│        │      │        │            │
│  │          │般事務費) │        │      │        │            │
├─┼─────┼─────┼────┼───┼────┼──────┤
│13│0000000-0 │一般行政- │業務便餐│930107│16,800  │            │
│  │          │行政管理- │款/便餐 │      │        │            │
│  │          │業務費 (一│        │      │        │            │
│  │          │般事務費) │        │      │        │            │
├─┼─────┼─────┼────┼───┼────┼──────┤
│14│0000000-0 │一般行政- │業務便餐│930120│11,500  │            │
│  │          │行政管理- │款/便餐 │      │        │            │
│  │          │業務費 (一│        │      │        │            │
│  │          │般事務費) │        │      │        │            │
├─┼─────┼─────┼────┼───┼────┼──────┤
│15│0000000-0 │一般行政- │業務便餐│930205│21,000  │            │
│  │          │行政管理- │款/餐費 │      │        │            │
│  │          │業務費 (一│        │      │        │            │
│  │          │般事務費) │        │      │        │            │
├─┼─────┼─────┼────┼───┼────┼──────┤
│16│0000000-0 │一般行政- │業務便餐│930327│30,900  │            │
│  │          │行政管理- │款/便餐 │      │        │            │
│  │          │業務費 (一│        │      │        │            │
│  │          │般事務費) │        │      │        │            │
├─┼─────┼─────┼────┼───┼────┼──────┤
│17│0000000-0 │一般行政- │業務便餐│930412│29,680  │            │
│  │          │行政管理- │款/便餐 │      │        │            │
│  │          │業務費 (一│        │      │        │            │
│  │          │般事務費) │        │      │        │            │
├─┼─────┼─────┼────┼───┼────┼──────┤
│18│          │一般行政- │業務便餐│930517│26,760  │            │
│  │0000000-0 │行政管理- │款/便餐 │      │        │            │
│  │          │業務費 (一│        │      │        │            │
│  │          │般事務費) │        │      │        │            │
├─┼─────┼─────┼────┼───┼────┼──────┤
│19│0000000-0 │一般行政- │業務便餐│930918│14,780  │            │
│  │          │行政管理- │款/便餐 │      │        │            │
│  │          │業務費 (一│        │      │        │            │
│  │          │般事務費) │        │      │        │            │
├─┼─────┼─────┼────┼───┼────┼──────┤
│20│0000000-0 │一般行政- │業務便餐│930920│26,460  │            │
│  │          │行政管理- │款/便餐 │      │        │            │
│  │          │業務費 (一│        │      │        │            │
│  │          │般事務費) │        │      │        │            │
├─┼─────┼─────┼────┼───┼────┼──────┤
│21│0000000-0 │議事業務- │業務便餐│931018│21,560  │            │
│  │          │業務管理- │款/便餐 │      │        │            │
│  │          │業務費 (一│        │      │        │            │
│  │          │般事務費) │        │      │        │            │
├─┼─────┼─────┼────┼───┼────┼──────┤
│22│0000000-0 │議事業務- │業務便餐│930909│12,390  │            │
│  │          │業務管理- │款/便餐 │      │        │            │
│  │          │業務費 (一│        │      │        │            │
│  │          │般事務費) │        │      │        │            │
├─┼─────┼─────┼────┼───┼────┼──────┤
│23│0000000-0 │一般行政- │業務便餐│931021│17,860  │            │
│  │          │行政管理- │款/便餐 │      │        │            │
│  │          │業務費 (一│        │      │        │            │
│  │          │般事務費) │        │      │        │            │
├─┼─────┼─────┼────┼───┼────┼──────┤
│24│0000000-0 │一般行政- │業務便餐│930625│23,500  │(1)為二聯式統│
│  │          │行政管理- │款/便餐 │      │        │一發票      │
│  │          │業務費 (一│        │      │        │(2)實際負責人│
│  │          │般事務費) │        │      │        │陳錦旺於財政│
│  │          │          │        │      │        │部臺灣省中區│
│  │          │          │        │      │        │國稅局竹南稽│
│  │          │          │        │      │        │徵所陳稱此筆│
│  │          │          │        │      │        │消費實際金額│
│  │          │          │        │      │        │僅3,500元， │
│  │          │          │        │      │        │發票上所載「│
│  │          │          │        │      │        │2」非該店所 │
│  │          │          │        │      │        │填，係遭他人│
│  │          │          │        │      │        │變造(他字卷 │
│  │          │          │        │      │        │七第205頁)  │
├─┼─────┼─────┼────┼───┼────┼──────┤
│25│0000000-0 │一般行政- │業務便餐│920107│26,100  │經辦人為劉金│
│  │          │行政管理- │款/便餐 │      │        │嬌，非林玉妹│
│  │          │業務費    │        │      │        │            │
├─┼─────┼─────┼────┼───┼────┼──────┤
│26│0000000-0 │一般行政- │業務便餐│920122│10,900  │(1)為二聯式 │
│  │          │行政管理- │款/便餐 │      │        │   統一發票 │
│  │          │業務費    │        │      │        │(2)經辦人為 │
│  │          │          │        │      │        │   劉金嬌， │
│  │          │          │        │      │        │   非林玉妹 │
├─┼─────┼─────┼────┼───┼────┼──────┤
│27│0000000-0 │一般行政- │業務便餐│920612│10,320  │(1)為二聯式 │
│  │          │行政管理- │款/便餐 │      │        │   統一發票 │
│  │          │業務費    │        │      │        │(2)經辦人為 │
│  │          │          │        │      │        │   劉金嬌， │
│  │          │          │        │      │        │   非林玉妹 │
├─┼─────┼─────┼────┼───┼────┼──────┤
│28│0000000-0 │一般行政- │業務便餐│920110│9,790   │(1)為二聯式 │
│  │          │行政管理- │款/便餐 │      │        │   統一發票 │
│  │          │業務費    │        │      │        │(2)經辦人為 │
│  │          │          │        │      │        │   劉金嬌， │
│  │          │          │        │      │        │   非林玉妹 │
├─┼─────┼─────┼────┼───┼────┼──────┤
│29│0000000-0 │一般行政- │業務便餐│920613│10,490  │(1)為二聯式 │
│  │          │行政管理- │款/便餐 │      │        │   統一發票 │
│  │          │業務費    │        │      │        │(2)經辦人為 │
│  │          │          │        │      │        │   劉金嬌， │
│  │          │          │        │      │        │   非林玉妹 │
├─┼─────┼─────┼────┼───┼────┼──────┤
│30│0000000-0 │一般行政- │業務便餐│920619│10,000  │(1)為二聯式 │
│  │          │行政管理- │款/便餐 │      │        │   統一發票 │
│  │          │業務費    │        │      │        │(2)經辦人為 │
│  │          │          │        │      │        │   劉金嬌， │
│  │          │          │        │      │        │   非林玉妹 │
├─┼─────┼─────┼────┼───┼────┼──────┤
│31│0000000-0 │一般行政- │業務便餐│930214│22,300  │(1)會計黃秋 │
│  │          │行政管理- │款/便餐 │      │        │娥於偵查中證│
│  │          │業務費 (一│        │      │        │稱係該店開立│
│  │          │般事務費) │        │      │        │之真實消費單│
│  │          │          │        │      │        │據 (他字卷七│
│  │          │          │        │      │        │第4、5頁)   │
│  │          │          │        │      │        │(2)單據旁以 │
│  │          │          │        │      │        │鉛筆註記「中│
│  │          │          │        │      │        │港溪記者聯誼│
│  │          │          │        │      │        │」七字      │
├─┼─────┼─────┼────┼───┼────┼──────┤
│32│0000000-0 │一般行政- │業務便餐│930420│4,000   │會計黃秋娥於│
│  │          │行政管理- │款/便餐 │      │        │偵查中證稱係│
│  │          │業務費 (一│        │      │        │該店開立之真│
│  │          │般事務費) │        │      │        │實消費單據 (│
│  │          │          │        │      │        │他字卷七第4 │
│  │          │          │        │      │        │、5頁)      │
├─┼─────┼─────┼────┼───┼────┼──────┤
│33│0000000-0 │一般行政- │業務便餐│930617│34,300  │(1)實際負責 │
│  │          │行政管理- │款/便餐 │      │        │人陳錦旺於財│
│  │          │業務費 (一│        │      │        │政部臺灣省中│
│  │          │般事務費) │        │      │        │區國稅局竹南│
│  │          │          │        │      │        │稽徵所陳稱應│
│  │          │          │        │      │        │有此筆消費 (│
│  │          │          │        │      │        │他字卷七第  │
│  │          │          │        │      │        │205頁)      │
│  │          │          │        │      │        │(2)單據旁以 │
│  │          │          │        │      │        │鉛筆註記「警│
│  │          │          │        │      │        │局頭份分聯誼│
│  │          │          │        │      │        │餐會」九字  │
├─┼─────┼─────┼────┼───┼────┼──────┤
│34│0000000-0 │一般行政- │業務便餐│930526│34,800  │實際負責人陳│
│  │          │行政管理- │款/便餐 │      │        │錦旺於財政部│
│  │          │業務費 (一│        │      │        │臺灣省中區國│
│  │          │般事務費) │        │      │        │稅局竹南稽徵│
│  │          │          │        │      │        │所陳稱應有此│
│  │          │          │        │      │        │筆消費 (他字│
│  │          │          │        │      │        │卷七第205頁)│
├─┼─────┼─────┼────┼───┼────┼──────┤
│35│0000000-0 │一般行政- │業務便餐│930812│26,800  │實際負責人陳│
│  │          │行政管理- │款/便餐 │      │        │錦旺於財政部│
│  │          │業務費 (一│        │      │        │臺灣省中區國│
│  │          │般事務費) │        │      │        │稅局竹南稽徵│
│  │          │          │        │      │        │所陳稱應有此│
│  │          │          │        │      │        │筆消費 (他字│
│  │          │          │        │      │        │卷七第205頁)│
├─┼─────┼─────┼────┼───┼────┼──────┤
│36│0000000-0 │議事業務- │業務便餐│931027│30,400  │實際負責人陳│
│  │          │業務管理- │款/便餐 │      │        │錦旺於財政部│
│  │          │業務費 (一│        │      │        │臺灣省中區國│
│  │          │般事務費) │        │      │        │稅局竹南稽徵│
│  │          │          │        │      │        │所陳稱應有此│
│  │          │          │        │      │        │筆消費 (他字│
│  │          │          │        │      │        │卷七第205頁)│
├─┼─────┼─────┼────┼───┼────┼──────┤
│37│0000000-0 │一般行政- │業務便餐│931027│4,000   │(1)會計黃秋 │
│  │          │行政管理- │款/便餐 │      │        │娥於偵查中證│
│  │          │業務費 (一│        │      │        │稱係該店開立│
│  │          │般事務費) │        │      │        │之真實消費單│
│  │          │          │        │      │        │據 (他字卷七│
│  │          │          │        │      │        │第4、5頁)   │
│  │          │          │        │      │        │(2)實際負責 │
│  │          │          │        │      │        │人陳錦旺於財│
│  │          │          │        │      │        │政部臺灣省中│
│  │          │          │        │      │        │區國稅局竹南│
│  │          │          │        │      │        │稽徵所陳稱應│
│  │          │          │        │      │        │有此筆消費 (│
│  │          │          │        │      │        │他字卷七第  │
│  │          │          │        │      │        │205頁)      │
├─┼─────┼─────┼────┼───┼────┼──────┤
│38│0000000-0 │一般行政- │業務便餐│931104│13,400  │實際負責人陳│
│  │          │行政管理- │款/便餐 │      │        │錦旺於財政部│
│  │          │業務費 (一│        │      │        │臺灣省中區國│
│  │          │般事務費) │        │      │        │稅局竹南稽徵│
│  │          │          │        │      │        │所陳稱應有此│
│  │          │          │        │      │        │筆消費 (他字│
│  │          │          │        │      │        │卷七第205頁)│
├─┼─────┼─────┼────┼───┼────┼──────┤
│39│0000000-0 │一般行政- │業務便餐│930716│10,300  │實際負責人陳│
│  │          │行政管理- │款/便餐 │      │        │錦旺於財政部│
│  │          │業務費 (一│        │      │        │臺灣省中區國│
│  │          │般事務費) │        │      │        │稅局竹南稽徵│
│  │          │          │        │      │        │所陳稱應有此│
│  │          │          │        │      │        │筆消費 (他字│
│  │          │          │        │      │        │卷七第205頁)│
├─┼─────┼─────┼────┼───┼────┼──────┤
│40│0000000-0 │一般行政- │業務便餐│940119│6,000   │會計黃秋娥於│
│  │          │行政管理- │款/便餐 │      │        │偵查中證稱係│
│  │          │業務費 (一│        │      │        │該店開立之真│
│  │          │般事務費) │        │      │        │實消費單據 (│
│  │          │          │        │      │        │他字卷七第4 │
│  │          │          │        │      │        │、5頁)      │
├─┼─────┼─────┼────┼───┼────┼──────┤
│41│0000000-0 │一般行政- │歲末聯歡│940201│75,000  │實際負責人陳│
│  │          │行政管理- │便餐款/ │      │        │錦旺於財政部│
│  │          │業務費 (一│便餐17桌│      │        │臺灣省中區國│
│  │          │般事務費) │*5000   │      │        │稅局竹南稽徵│
│  │          │          │        │      │        │所陳稱應有此│
│  │          │          │        │      │        │筆消費 (他字│
│  │          │          │        │      │        │卷七第205頁)│
├─┼─────┼─────┼────┼───┼────┼──────┤
│42│0000000-0 │議事業務- │業務便餐│940402│21,400  │實際負責人陳│
│  │          │業務管理- │款/便餐 │      │        │錦旺於財政部│
│  │          │業務費 (一│        │      │        │臺灣省中區國│
│  │          │般事務費) │        │      │        │稅局竹南稽徵│
│  │          │          │        │      │        │所陳稱應有此│
│  │          │          │        │      │        │筆消費 (他字│
│  │          │          │        │      │        │卷七第205頁)│
├─┼─────┼─────┼────┼───┼────┼──────┤
│43│0000000-0 │議事業務- │業務便餐│940121│18,700  │實際負責人陳│
│  │          │業務管理- │款/餐費 │      │        │錦旺於財政部│
│  │          │業務費 (一│        │      │        │臺灣省中區國│
│  │          │般事務費) │        │      │        │稅局竹南稽徵│
│  │          │          │        │      │        │所陳稱應有此│
│  │          │          │        │      │        │筆消費 (他字│
│  │          │          │        │      │        │卷七第205頁)│
├─┴─────┴─────┴────┴───┴────┴──────┤
│此部分報銷單據金額合計1,020,960元，扣除真實消費金額合計356,400元 (註│
│1)，算得饒鴻奇詐取金額為664,560元。林玉妹詐取金額為638,460元(註2)。 │
└──────────────────────────────────┘
註1、真實消費金額計算：
  (1)編號24為二聯式統一發票，惟依陳錦旺所述，真實消費金
     額為3,500元。
  (2)編號26至30為二聯式統一發票，應認定為真實消費單據，金
     額計51,500元。
  (3)編號31至43分別據黃秋娥、陳錦旺表示係真實消費單據，
     金額計301,400元。
     合計(1)+(2)+(3)=3,500+51,500+301,400=356,400元。
註2、編號25經辦人為劉金嬌，非林玉妹，故此部分金額26,100
     元應予扣除，644,560-26,100=638,460元(原判決誤載為
     618,460元，應予更正)。編號26至30經辦人雖非林玉妹，
     但為真實消費單據，已由饒鴻奇詐取金額中扣除，不須在
     此重複扣除。
附件五：東北角餐廳
┌─┬─────┬─────┬────┬───┬────┬──────┐
│編│檔案位置  │預算科目  │用途說明│消  費│消費金額│備        註│
│號│年/月/編號│          │        │日  期│(新台幣/│            │
│  │/支號     │          │        │      │元)     │            │
├─┼─────┼─────┼────┼───┼────┼──────┤
│1 │0000000-0 │一般行政- │業務便餐│940607│12,780  │            │
│  │          │行政管理- │款/便餐 │      │        │            │
│  │          │業務費 (一│        │      │        │            │
│  │          │般事務費) │        │      │        │            │
├─┼─────┼─────┼────┼───┼────┼──────┤
│2 │0000000-0 │一般行政- │業務便餐│940608│17,680  │            │
│  │          │行政管理- │款/便餐 │      │        │            │
│  │          │業務費 (一│        │      │        │            │
│  │          │般事務費) │        │      │        │            │
├─┼─────┼─────┼────┼───┼────┼──────┤
│3 │0000000-0 │一般行政- │業務便餐│940711│18,760  │            │
│  │          │行政管理- │款/便餐 │      │        │            │
│  │          │業務費 (一│        │      │        │            │
│  │          │般事務費) │        │      │        │            │
├─┼─────┼─────┼────┼───┼────┼──────┤
│4 │0000000-0 │議事業務- │業務便餐│940615│21,800  │            │
│  │          │業務管理- │款/便餐 │      │        │            │
│  │          │業務費 (一│        │      │        │            │
│  │          │般事務費) │        │      │        │            │
├─┼─────┼─────┼────┼───┼────┼──────┤
│5 │0000000-0 │議事業務- │業務便餐│940617│22,000  │            │
│  │          │業務管理- │款/便餐 │      │        │            │
│  │          │業務費 (一│        │      │        │            │
│  │          │般事務費) │        │      │        │            │
├─┼─────┼─────┼────┼───┼────┼──────┤
│6 │0000000-0 │議事業務- │業務便餐│921018│29,500  │            │
│  │          │業務管理- │款/便餐 │      │        │            │
│  │          │業務費 (一│        │      │        │            │
│  │          │般事務費) │        │      │        │            │
├─┼─────┼─────┼────┼───┼────┼──────┤
│7 │0000000-0 │一般行政- │業務便餐│940508│12,600  │(1)為二聯式 │
│  │          │行政管理- │款/便餐 │      │        │統一發票    │
│  │          │業務費 (一│        │      │        │(2)會計黃秋 │
│  │          │般事務費) │        │      │        │娥、實際負責│
│  │          │          │        │      │        │人張淑芬於偵│
│  │          │          │        │      │        │查中證稱係該│
│  │          │          │        │      │        │店開立之真實│
│  │          │          │        │      │        │消費單據 (他│
│  │          │          │        │      │        │字卷六第36頁│
│  │          │          │        │      │        │、他字卷七第│
│  │          │          │        │      │        │4、5頁)     │
├─┼─────┼─────┼────┼───┼────┼──────┤
│8 │0000000-0 │一般行政- │業務便餐│940415│22,700  │實際負責人張│
│  │          │行政管理- │款/便餐 │      │        │淑芬於調查人│
│  │          │業務費 (一│        │      │        │員詢問時供稱│
│  │          │般事務費) │        │      │        │係該店開立之│
│  │          │          │        │      │        │真實消費單據│
│  │          │          │        │      │        │(他字卷六第 │
│  │          │          │        │      │        │20頁)       │
├─┼─────┼─────┼────┼───┼────┼──────┤
│9 │0000000-0 │一般行政- │業務便餐│940523│28,700  │(1)會計黃秋 │
│  │          │行政管理- │款/便餐 │      │        │娥、實際負責│
│  │          │業務費 (一│        │      │        │人張淑芬於偵│
│  │          │般事務費) │        │      │        │查中證稱係該│
│  │          │          │        │      │        │店開立之真實│
│  │          │          │        │      │        │消費單據 (他│
│  │          │          │        │      │        │字卷六第36頁│
│  │          │          │        │      │        │、他字卷七第│
│  │          │          │        │      │        │4、5頁)     │
│  │          │          │        │      │        │(2)實際負責 │
│  │          │          │        │      │        │人張淑芬另於│
│  │          │          │        │      │        │財政部臺灣省│
│  │          │          │        │      │        │中區國稅局竹│
│  │          │          │        │      │        │南稽徵所陳稱│
│  │          │          │        │      │        │應有此筆消費│
│  │          │          │        │      │        │(他字卷七第 │
│  │          │          │        │      │        │204頁)      │
├─┼─────┼─────┼────┼───┼────┼──────┤
│10│0000000-0 │議事業務- │業務便餐│940514│37,600  │實際負責人張│
│  │          │業務管理- │款/便餐 │      │        │淑芬於調查人│
│  │          │業務費 (一│        │      │        │員詢問時供稱│
│  │          │般事務費) │        │      │        │係該店開立之│
│  │          │          │        │      │        │真實消費單據│
│  │          │          │        │      │        │(他字卷六第 │
│  │          │          │        │      │        │20頁)       │
├─┼─────┼─────┼────┼───┼────┼──────┤
│11│0000000-0 │一般行政- │業務便餐│940810│8,180   │(1)為二聯式 │
│  │          │行政管理- │款/便餐 │      │        │統一發票    │
│  │          │業務費 (一│        │      │        │(2)實際負責 │
│  │          │般事務費) │        │      │        │人張淑芬於偵│
│  │          │          │        │      │        │查中證稱係該│
│  │          │          │        │      │        │店開立之真實│
│  │          │          │        │      │        │消費單據 (他│
│  │          │          │        │      │        │字卷六第36頁│
│  │          │          │        │      │        │)           │
├─┴─────┴─────┴────┴───┴────┴──────┤
│此部分報銷單據金額合計218,500元，扣除真實消費金額合計109,780元 (註1)│
│，算得饒鴻奇詐取金額為108,720元。林玉妹詐取金額亦為108,720元。      │
└──────────────────────────────────┘
註1、真實消費金額計算：
  (1)編號7、9分別據黃秋娥、張淑芬表示係真實消費單據，金
     額計41,300元。
  (2)編號8、10、11據張淑芬表示係真實消費單據，金額計
     68,480元。
     合計(1)+(2)=41,300+68,480=109,780元。
附件六：鱺魚小吃
┌─┬─────┬─────┬────┬───┬────┬──────┐
│編│檔案位置  │預算科目  │用途說明│消  費│消費金額│備        註│
│號│年/月/編號│          │        │日  期│(新台幣/│            │
│  │/支號     │          │        │      │元)     │            │
├─┼─────┼─────┼────┼───┼────┼──────┤
│1 │0000000-0 │議事業務- │業務便餐│920710│12,300  │            │
│  │          │業務管理- │款/便餐 │      │        │            │
│  │          │業務費    │        │      │        │            │
├─┼─────┼─────┼────┼───┼────┼──────┤
│2 │0000000-0 │議事業務- │業務便餐│920714│15,860  │            │
│  │          │業務管理- │款/便餐 │      │        │            │
│  │          │業務費    │        │      │        │            │
├─┼─────┼─────┼────┼───┼────┼──────┤
│3 │0000000-0 │一般行政- │業務便餐│921105│14,800  │            │
│  │          │行政管理- │款/便餐 │      │        │            │
│  │          │業務費    │        │      │        │            │
├─┼─────┼─────┼────┼───┼────┼──────┤
│4 │0000000-0 │一般行政- │業務便餐│921024│15,000  │            │
│  │          │行政管理- │款/便餐 │      │        │            │
│  │          │業務費    │        │      │        │            │
├─┼─────┼─────┼────┼───┼────┼──────┤
│5 │00000000-0│議事業務- │業務便餐│921026│12,600  │            │
│  │          │業務管理- │款/便餐 │      │        │            │
│  │          │業務費    │        │      │        │            │
├─┼─────┼─────┼────┼───┼────┼──────┤
│6 │00000000-0│議事業務- │業務便餐│921012│13,550  │            │
│  │          │業務管理- │款/便餐 │      │        │            │
│  │          │業務費    │        │      │        │            │
├─┼─────┼─────┼────┼───┼────┼──────┤
│7 │0000000-0 │一般行政- │業務便餐│921102│27,800  │            │
│  │          │行政管理- │款/便餐 │      │        │            │
│  │          │業務費    │        │      │        │            │
├─┼─────┼─────┼────┼───┼────┼──────┤
│8 │0000000-0 │議事業務- │業務便餐│920720│27,890  │            │
│  │1         │業務管理- │款/便餐 │      │        │            │
│  │          │業務費    │        │      │        │            │
├─┼─────┼─────┼────┼───┼────┼──────┤
│9 │0000000-0 │一般行政- │業務便餐│930219│18,300  │            │
│  │          │行政管理- │款/便餐 │      │        │            │
│  │          │業務費 (一│        │      │        │            │
│  │          │般事務費) │        │      │        │            │
├─┼─────┼─────┼────┼───┼────┼──────┤
│10│0000000-0 │一般行政- │業務便餐│930220│12,600  │            │
│  │          │行政管理- │款/便餐 │      │        │            │
│  │          │業務費 (一│        │      │        │            │
│  │          │般事務費) │        │      │        │            │
├─┼─────┼─────┼────┼───┼────┼──────┤
│11│0000000-0 │一般行政- │業務便餐│930224│10,800  │            │
│  │          │行政管理- │款/便餐 │      │        │            │
│  │          │業務費 (一│        │      │        │            │
│  │          │般事務費) │        │      │        │            │
├─┼─────┼─────┼────┼───┼────┼──────┤
│12│0000000-0 │一般行政- │業務便餐│930330│15,280  │            │
│  │          │行政管理- │款/便餐 │      │        │            │
│  │          │業務費 (一│        │      │        │            │
│  │          │般事務費) │        │      │        │            │
├─┼─────┼─────┼────┼───┼────┼──────┤
│13│0000000-0 │一般行政- │業務便餐│930410│21,300  │            │
│  │          │行政管理- │款/便餐 │      │        │            │
│  │          │業務費 (一│        │      │        │            │
│  │          │般事務費) │        │      │        │            │
├─┼─────┼─────┼────┼───┼────┼──────┤
│14│0000000-0 │議事業務- │業務便餐│930613│23,200  │            │
│  │          │業務管理- │款/便餐 │      │        │            │
│  │          │業務費 (一│        │      │        │            │
│  │          │般事務費) │        │      │        │            │
├─┼─────┼─────┼────┼───┼────┼──────┤
│15│0000000-0 │一般行政- │業務便餐│930519│11,860  │            │
│  │          │行政管理- │款/餐費 │      │        │            │
│  │          │業務費 (一│        │      │        │            │
│  │          │般事務費) │        │      │        │            │
├─┼─────┼─────┼────┼───┼────┼──────┤
│16│0000000-0 │一般行政- │業務便餐│930816│16,800  │            │
│  │          │行政管理- │款/便餐 │      │        │            │
│  │          │業務費 (一│        │      │        │            │
│  │          │般事務費) │        │      │        │            │
├─┼─────┼─────┼────┼───┼────┼──────┤
│17│0000000-0 │一般行政- │業務便餐│930925│11,600  │            │
│  │          │行政管理- │款/便餐 │      │        │            │
│  │          │業務費 (一│        │      │        │            │
│  │          │般事務費) │        │      │        │            │
├─┼─────┼─────┼────┼───┼────┼──────┤
│18│0000000-0 │一般行政- │業務便餐│931009│21,600  │            │
│  │          │行政管理- │款/便餐 │      │        │            │
│  │          │業務費 (一│        │      │        │            │
│  │          │般事務費) │        │      │        │            │
├─┼─────┼─────┼────┼───┼────┼──────┤
│19│0000000-0 │一般行政- │業務便餐│930913│21,080  │            │
│  │          │行政管理- │款/便餐 │      │        │            │
│  │          │業務費 (一│        │      │        │            │
│  │          │般事務費) │        │      │        │            │
├─┼─────┼─────┼────┼───┼────┼──────┤
│20│0000000-0 │議事業務- │業務便餐│931025│13,300  │            │
│  │          │業務管理- │款/便餐 │      │        │            │
│  │          │業務費 (一│        │      │        │            │
│  │          │般事務費) │        │      │        │            │
├─┼─────┼─────┼────┼───┼────┼──────┤
│21│0000000-0 │議事業務- │業務便餐│931019│13,800  │            │
│  │          │業務管理- │款/便餐 │      │        │            │
│  │          │業務費 (一│        │      │        │            │
│  │          │般事務費) │        │      │        │            │
├─┼─────┼─────┼────┼───┼────┼──────┤
│22│0000000-0 │一般行政- │業務便餐│940311│11,300  │            │
│  │          │行政管理- │款/便餐 │      │        │            │
│  │          │業務費 (一│        │      │        │            │
│  │          │般事務費) │        │      │        │            │
├─┼─────┼─────┼────┼───┼────┼──────┤
│23│0000000-0 │一般行政- │業務便餐│940321│21,500  │            │
│  │          │行政管理- │款/便餐 │      │        │            │
│  │          │業務費 (一│        │      │        │            │
│  │          │般事務費) │        │      │        │            │
├─┼─────┼─────┼────┼───┼────┼──────┤
│24│0000000-0 │議事業務- │業務便餐│940316│18,900  │            │
│  │          │業務管理- │款/便餐 │      │        │            │
│  │          │業務費 (一│        │      │        │            │
│  │          │般事務費) │        │      │        │            │
├─┼─────┼─────┼────┼───┼────┼──────┤
│25│0000000-0 │議事業務- │業務便餐│940628│13,600  │            │
│  │          │業務管理- │款/便餐 │      │        │            │
│  │          │業務費 (一│        │      │        │            │
│  │          │般事務費) │        │      │        │            │
├─┼─────┼─────┼────┼───┼────┼──────┤
│26│0000000-0 │一般行政- │業務便餐│940826│11,900  │            │
│  │          │行政管理- │款/便餐 │      │        │            │
│  │          │業務費 (一│        │      │        │            │
│  │          │般事務費) │        │      │        │            │
├─┼─────┼─────┼────┼───┼────┼──────┤
│27│0000000-0 │一般行政- │業務便餐│940906│20,500  │            │
│  │          │行政管理- │款/便餐 │      │        │            │
│  │          │業務費 (一│        │      │        │            │
│  │          │般事務費) │        │      │        │            │
├─┼─────┼─────┼────┼───┼────┼──────┤
│28│0000000-0 │一般行政- │業務便餐│940809│11,300  │            │
│  │          │行政管理- │款/便餐 │      │        │            │
│  │          │業務費 (一│        │      │        │            │
│  │          │般事務費) │        │      │        │            │
├─┼─────┼─────┼────┼───┼────┼──────┤
│29│0000000-0 │一般行政- │業務便餐│940913│19,600  │            │
│  │          │行政管理- │款/便餐 │      │        │            │
│  │          │業務費 (一│        │      │        │            │
│  │          │般事務費) │        │      │        │            │
├─┼─────┼─────┼────┼───┼────┼──────┤
│30│0000000-0 │議事業務- │業務便餐│940726│16,700  │            │
│  │          │業務管理- │款/便餐 │      │        │            │
│  │          │業務費 (一│        │      │        │            │
│  │          │般事務費) │        │      │        │            │
├─┼─────┼─────┼────┼───┼────┼──────┤
│31│0000000-0 │議事業務- │業務便餐│940910│21,000  │            │
│  │          │業務管理- │款/便餐 │      │        │            │
│  │          │業務費 (一│        │      │        │            │
│  │          │般事務費) │        │      │        │            │
├─┼─────┼─────┼────┼───┼────┼──────┤
│32│0000000-0 │一般行政- │業務便餐│941011│13,100  │            │
│  │          │行政管理- │款/便餐 │      │        │            │
│  │          │業務費 (一│        │      │        │            │
│  │          │般事務費) │        │      │        │            │
├─┼─────┼─────┼────┼───┼────┼──────┤
│33│0000000-0 │一般行政- │業務便餐│941003│13,300  │            │
│  │          │行政管理- │款/便餐 │      │        │            │
│  │          │業務費 (一│        │      │        │            │
│  │          │般事務費) │        │      │        │            │
├─┼─────┼─────┼────┼───┼────┼──────┤
│34│0000000-0 │一般行政- │業務便餐│941122│16,300  │            │
│  │          │行政管理- │款/便餐 │      │        │            │
│  │          │業務費 (一│        │      │        │            │
│  │          │般事務費) │        │      │        │            │
├─┼─────┼─────┼────┼───┼────┼──────┤
│35│0000000-0 │一般行政- │業務便餐│941122│21,000  │            │
│  │          │行政管理- │款/便餐 │      │        │            │
│  │          │業務費 (一│        │      │        │            │
│  │          │般事務費) │        │      │        │            │
├─┼─────┼─────┼────┼───┼────┼──────┤
│36│0000000-0 │議事業務- │業務便餐│941127│23,000  │            │
│  │          │業務管理- │款/便餐 │      │        │            │
│  │          │業務費 (一│        │      │        │            │
│  │          │般事務費) │        │      │        │            │
├─┼─────┼─────┼────┼───┼────┼──────┤
│37│0000000-0 │一般行政- │業務便餐│920703│19,300  │經辦人為饒美│
│  │          │行政管理- │款/便餐 │      │        │貞，非林玉妹│
│  │          │業務費    │        │      │        │            │
├─┼─────┼─────┼────┼───┼────┼──────┤
│38│0000000-0 │一般行政- │業務便餐│921109│10,000  │負責人張寬鴻│
│  │          │行政管理- │款/便餐 │      │        │於偵查中證稱│
│  │          │業務費    │        │      │        │係該店開立之│
│  │          │          │        │      │        │真實消費單據│
│  │          │          │        │      │        │(他字卷四第 │
│  │          │          │        │      │        │73頁)       │
├─┼─────┼─────┼────┼───┼────┼──────┤
│39│0000000-0 │議事業務- │業務便餐│940503│16,200  │負責人張寬鴻│
│  │          │業務管理- │款/便餐 │      │        │於偵查中證稱│
│  │          │業務費 (一│        │      │        │係該店開立之│
│  │          │般事務費) │        │      │        │真實消費單據│
│  │          │          │        │      │        │(他字卷四第 │
│  │          │          │        │      │        │73頁)       │
├─┼─────┼─────┼────┼───┼────┼──────┤
│40│0000000-0 │一般行政- │業務便餐│940503│16,200  │負責人張寬鴻│
│  │          │行政管理- │款/便餐 │      │        │於偵查中證稱│
│  │          │業務費 (一│        │      │        │係該店開立之│
│  │          │般事務費) │        │      │        │真實消費單據│
│  │          │          │        │      │        │(他字卷四第 │
│  │          │          │        │      │        │73頁)       │
├─┼─────┼─────┼────┼───┼────┼──────┤
│41│00000000-0│議事業務- │業務便餐│921026│ 8,300  │以下均認定為│
│  │          │業務管理- │款/便餐 │      │        │真實消費單據│
│  │          │業務費    │        │      │        │            │
├─┼─────┼─────┼────┼───┼────┼──────┤
│42│00000000-0│議事業務- │業務便餐│921005│ 9,200  │            │
│  │          │業務管理- │款/便餐 │      │        │            │
│  │          │業務費    │        │      │        │            │
├─┼─────┼─────┼────┼───┼────┼──────┤
│43│0000000-0 │一般行政- │業務便餐│930115│ 7,880  │            │
│  │          │行政管理- │款/餐費 │      │        │            │
│  │          │業務費 (一│        │      │        │            │
│  │          │般事務費) │        │      │        │            │
├─┼─────┼─────┼────┼───┼────┼──────┤
│44│0000000-0 │一般行政- │業務便餐│930109│9,660   │            │
│  │          │行政管理- │款/便餐 │      │        │            │
│  │          │業務費 (一│        │      │        │            │
│  │          │般事務費) │        │      │        │            │
├─┼─────┼─────┼────┼───┼────┼──────┤
│45│0000000-0 │一般行政- │業務便餐│930224│8,930   │            │
│  │          │行政管理- │款/便餐 │      │        │            │
│  │          │業務費 (一│        │      │        │            │
│  │          │般事務費) │        │      │        │            │
├─┼─────┼─────┼────┼───┼────┼──────┤
│46│0000000-0 │一般行政- │業務便餐│931102│8,930   │            │
│  │          │行政管理- │款/便餐 │      │        │            │
│  │          │業務費 (一│        │      │        │            │
│  │          │般事務費) │        │      │        │            │
├─┼─────┼─────┼────┼───┼────┼──────┤
│47│0000000-0 │議事業務- │業務便餐│940808│9,100   │            │
│  │          │業務管理- │款/便餐 │      │        │            │
│  │          │業務費 (一│        │      │        │            │
│  │          │般事務費) │        │      │        │            │
├─┼─────┼─────┼────┼───┼────┼──────┤
│48│0000000-0 │一般行政- │業務便餐│950216│9,700   │            │
│  │          │行政管理- │款/便餐 │      │        │            │
│  │          │業務費 (一│        │      │        │            │
│  │          │般事務費) │        │      │        │            │
├─┼─────┼─────┼────┼───┼────┼──────┤
│49│0000000-0 │一般行政- │業務便餐│950214│9,000   │            │
│  │          │行政管理- │款/便餐 │      │        │            │
│  │          │業務費 (一│        │      │        │            │
│  │          │般事務費) │        │      │        │            │
├─┴─────┴─────┴────┴───┴────┴──────┤
│此部分報銷單據金額合計745,720元，扣除真實消費金額合計492,100元 (註1)│
│，算得饒鴻奇詐取金額為253,620元。林玉妹詐取金額為244,320元(註2)。   │
└──────────────────────────────────┘
註1、真實消費金額計算：
  (1)編號38至40據張寬鴻表示係真實消費單據，金額計41,400
     元。
  (2)依張寬鴻所述，苗栗縣議會人員每月來店消費約1至3次，
     每次消費金額約8,000至9,000元，最多1萬多元（他字卷四
     第72至73、125至126頁）。編號41至49金額皆未滿1萬元，
     推定為（依實際消費情形自行填載之）真實消費單據，金
     額計80,700元。
  (3)其餘37筆消費，以每次均消費1萬元計算，尚有370,000元
     之真實消費金額。
     合計 (1)+(2)+(3)=41,400+80,700+370,000=492,100元。
註2、編號37經辦人為饒美貞，非林玉妹，故應扣除該次被認定
     為逾實際消費之金額9,300元（19,300-10,000=9,300），
     253,620(原判決誤載為492,100，應予更正)-9,300=244,
     320元。
附件七：西山庄鱺魚小吃
┌─┬─────┬─────┬────┬───┬────┬──────┐
│編│檔案位置  │預算科目  │用途說明│消  費│消費金額│備        註│
│號│年/月/編號│          │        │日  期│(新台幣/│            │
│  │/支號     │          │        │      │元)     │            │
├─┼─────┼─────┼────┼───┼────┼──────┤
│1 │00000000-0│議事業務- │業務便餐│921007│12,600  │            │
│  │          │業務管理- │款/便餐 │      │        │            │
│  │          │業務費    │        │      │        │            │
├─┼─────┼─────┼────┼───┼────┼──────┤
│2 │0000000-0 │一般行政- │業務便餐│921103│16,900  │            │
│  │          │行政管理- │款/便餐 │      │        │            │
│  │          │業務費    │        │      │        │            │
├─┼─────┼─────┼────┼───┼────┼──────┤
│3 │0000000-0 │議事業務- │業務便餐│920729│16,750  │            │
│  │          │業務管理- │款/便餐 │      │        │            │
│  │          │業務費    │        │      │        │            │
├─┼─────┼─────┼────┼───┼────┼──────┤
│4 │0000000-0 │議事業務- │業務便餐│920731│18,950  │            │
│  │          │業務管理- │款/便餐 │      │        │            │
│  │          │業務費    │        │      │        │            │
├─┼─────┼─────┼────┼───┼────┼──────┤
│5 │0000000-0 │一般行政- │業務便餐│930129│11,800  │            │
│  │          │行政管理- │款/便餐 │      │        │            │
│  │          │業務費 (一│        │      │        │            │
│  │          │般事務費) │        │      │        │            │
├─┼─────┼─────┼────┼───┼────┼──────┤
│6 │00000000-0│一般行政- │業務便餐│930819│16,800  │            │
│  │          │行政管理- │款/便餐 │      │        │            │
│  │          │業務費 (一│        │      │        │            │
│  │          │般事務費) │        │      │        │            │
├─┼─────┼─────┼────┼───┼────┼──────┤
│7 │00000000-0│一般行政- │業務便餐│930528│13,800  │            │
│  │          │行政管理- │款/便餐 │      │        │            │
│  │          │業務費 (一│        │      │        │            │
│  │          │般事務費) │        │      │        │            │
├─┼─────┼─────┼────┼───┼────┼──────┤
│8 │0000000-0 │議事業務- │業務便餐│930517│18,900  │            │
│  │          │業務管理- │款/便餐 │      │        │            │
│  │          │業務費 (一│        │      │        │            │
│  │          │般事務費) │        │      │        │            │
├─┼─────┼─────┼────┼───┼────┼──────┤
│9 │0000000-0 │一般行政- │業務便餐│931001│11,800  │            │
│  │          │行政管理- │款/便餐 │      │        │            │
│  │          │業務費 (一│        │      │        │            │
│  │          │般事務費) │        │      │        │            │
├─┼─────┼─────┼────┼───┼────┼──────┤
│10│0000000-0 │一般行政- │業務便餐│940301│10,800  │            │
│  │          │行政管理- │款/便餐 │      │        │            │
│  │          │業務費 (一│        │      │        │            │
│  │          │般事務費) │        │      │        │            │
├─┼─────┼─────┼────┼───┼────┼──────┤
│11│0000000-0 │議事業務- │業務便餐│940414│13,900  │            │
│  │          │業務管理- │款/便餐 │      │        │            │
│  │          │業務費 (一│        │      │        │            │
│  │          │般事務費) │        │      │        │            │
├─┼─────┼─────┼────┼───┼────┼──────┤
│12│0000000-0 │議事業務- │業務便餐│940728│11,400  │            │
│  │          │業務管理- │款/便餐 │      │        │            │
│  │          │業務費 (一│        │      │        │            │
│  │          │般事務費) │        │      │        │            │
├─┼─────┼─────┼────┼───┼────┼──────┤
│13│0000000-0 │議事業務- │業務便餐│940812│10,700  │            │
│  │          │業務管理- │款/便餐 │      │        │            │
│  │          │業務費 (一│        │      │        │            │
│  │          │般事務費) │        │      │        │            │
├─┼─────┼─────┼────┼───┼────┼──────┤
│14│0000000-0 │議事業務- │業務便餐│940907│10,900  │            │
│  │          │業務管理- │款/便餐 │      │        │            │
│  │          │業務費 (一│        │      │        │            │
│  │          │般事務費) │        │      │        │            │
├─┼─────┼─────┼────┼───┼────┼──────┤
│15│0000000-0 │一般行政- │業務便餐│941012│10,900  │            │
│  │          │行政管理- │款/便餐 │      │        │            │
│  │          │業務費 (一│        │      │        │            │
│  │          │般事務費) │        │      │        │            │
├─┼─────┼─────┼────┼───┼────┼──────┤
│16│0000000-0 │一般行政- │業務便餐│940904│11,200  │            │
│  │          │行政管理- │款/便餐 │      │        │            │
│  │          │業務費 (一│        │      │        │            │
│  │          │般事務費) │        │      │        │            │
├─┼─────┼─────┼────┼───┼────┼──────┤
│17│0000000-0 │一般行政- │業務便餐│941103│12,800  │            │
│  │          │行政管理- │款/便餐 │      │        │            │
│  │          │業務費 (一│        │      │        │            │
│  │          │般事務費) │        │      │        │            │
├─┼─────┼─────┼────┼───┼────┼──────┤
│18│000000-0  │一般行政- │業務便餐│931108│11,730  │卷內及審計部│
│  │          │行政管理- │款/便餐 │      │        │臺灣省苗栗縣│
│  │          │業務費 (一│        │      │        │審計室檢送之│
│  │          │般事務費) │        │      │        │核銷原始憑證│
│  │          │          │        │      │        │均查無此筆資│
│  │          │          │        │      │        │料          │
├─┼─────┼─────┼────┼───┼────┼──────┤
│19│00000000-0│議事業務- │業務便餐│920720│ 9,860  │以下均認定為│
│  │          │業務管理- │款/便餐 │      │        │真實消費單據│
│  │          │業務費    │        │      │        │            │
├─┼─────┼─────┼────┼───┼────┼──────┤
│20│0000000-0 │一般行政- │業務便餐│930204│ 7,200  │            │
│  │          │行政管理- │款/便餐 │      │        │            │
│  │          │業務費 (一│        │      │        │            │
│  │          │般事務費) │        │      │        │            │
├─┼─────┼─────┼────┼───┼────┼──────┤
│21│0000000-0 │一般行政- │業務便餐│930131│ 9,280  │            │
│  │          │行政管理- │款/便餐 │      │        │            │
│  │          │業務費 (一│        │      │        │            │
│  │          │般事務費) │        │      │        │            │
├─┼─────┼─────┼────┼───┼────┼──────┤
│22│0000000-0 │一般行政- │業務便餐│930119│ 8,300  │            │
│  │          │行政管理- │款/便餐 │      │        │            │
│  │          │業務費 (一│        │      │        │            │
│  │          │般事務費) │        │      │        │            │
├─┼─────┼─────┼────┼───┼────┼──────┤
│23│0000000-0 │一般行政- │業務便餐│930628│ 9,620  │            │
│  │          │行政管理- │款/便餐 │      │        │            │
│  │          │業務費 (一│        │      │        │            │
│  │          │般事務費) │        │      │        │            │
├─┼─────┼─────┼────┼───┼────┼──────┤
│24│0000000-0 │一般行政- │業務便餐│930927│ 9,760  │            │
│  │          │行政管理- │款/便餐 │      │        │            │
│  │          │業務費 (一│        │      │        │            │
│  │          │般事務費) │        │      │        │            │
├─┼─────┼─────┼────┼───┼────┼──────┤
│25│0000000-0 │一般行政- │業務便餐│931004│ 8,100  │            │
│  │          │行政管理- │款/便餐 │      │        │            │
│  │          │業務費 (一│        │      │        │            │
│  │          │般事務費) │        │      │        │            │
├─┼─────┼─────┼────┼───┼────┼──────┤
│26│0000000-0 │一般行政- │業務便餐│930920│ 9,278  │            │
│  │          │行政管理- │款/便餐 │      │        │            │
│  │          │業務費 (一│        │      │        │            │
│  │          │般事務費) │        │      │        │            │
├─┼─────┼─────┼────┼───┼────┼──────┤
│27│0000000-0 │議事業務- │業務便餐│931007│ 9,730  │            │
│  │          │業務管理- │款/便餐 │      │        │            │
│  │          │業務費 (一│        │      │        │            │
│  │          │般事務費) │        │      │        │            │
├─┼─────┼─────┼────┼───┼────┼──────┤
│28│0000000-0 │一般行政- │業務便餐│940110│ 8,700  │            │
│  │          │行政管理- │款/便餐 │      │        │            │
│  │          │業務費 (一│        │      │        │            │
│  │          │般事務費) │        │      │        │            │
├─┼─────┼─────┼────┼───┼────┼──────┤
│29│0000000-0 │議事業務- │業務便餐│940311│ 9,270  │            │
│  │          │業務管理- │款/便餐 │      │        │            │
│  │          │業務費 (一│        │      │        │            │
│  │          │般事務費) │        │      │        │            │
├─┼─────┼─────┼────┼───┼────┼──────┤
│30│0000000-0 │一般行政- │業務便餐│940823│ 8,770  │            │
│  │          │行政管理- │款/便餐 │      │        │            │
│  │          │業務費 (一│        │      │        │            │
│  │          │般事務費) │        │      │        │            │
├─┼─────┼─────┼────┼───┼────┼──────┤
│31│0000000-0 │一般行政- │業務便餐│940809│ 9,370  │            │
│  │          │行政管理- │款/便餐 │      │        │            │
│  │          │業務費 (一│        │      │        │            │
│  │          │般事務費) │        │      │        │            │
├─┼─────┼─────┼────┼───┼────┼──────┤
│32│0000000-0 │一般行政- │業務便餐│940831│ 9,170  │            │
│  │          │行政管理- │款/便餐 │      │        │            │
│  │          │業務費 (一│        │      │        │            │
│  │          │般事務費) │        │      │        │            │
├─┼─────┼─────┼────┼───┼────┼──────┤
│33│0000000-0 │議事業務- │業務便餐│940902│ 9,170  │            │
│  │          │業務管理- │款/便餐 │      │        │            │
│  │          │業務費 (一│        │      │        │            │
│  │          │般事務費) │        │      │        │            │
├─┼─────┼─────┼────┼───┼────┼──────┤
│34│0000000-0 │一般行政- │業務便餐│941005│ 9,370  │            │
│  │          │行政管理- │款/便餐 │      │        │            │
│  │          │業務費 (一│        │      │        │            │
│  │          │般事務費) │        │      │        │            │
├─┼─────┼─────┼────┼───┼────┼──────┤
│35│0000000-0 │一般行政- │業務便餐│941004│ 9,370  │            │
│  │          │行政管理- │款/便餐 │      │        │            │
│  │          │業務費 (一│        │      │        │            │
│  │          │般事務費) │        │      │        │            │
├─┼─────┼─────┼────┼───┼────┼──────┤
│36│0000000-0 │一般行政- │業務便餐│941011│ 9,790  │            │
│  │          │行政管理- │款/便餐 │      │        │            │
│  │          │業務費 (一│        │      │        │            │
│  │          │般事務費) │        │      │        │            │
├─┼─────┼─────┼────┼───┼────┼──────┤
│37│0000000-0 │一般行政- │業務便餐│941028│ 9,680  │            │
│  │          │行政管理- │款/便餐 │      │        │            │
│  │          │業務費 (一│        │      │        │            │
│  │          │般事務費) │        │      │        │            │
├─┴─────┴─────┴────┴───┴────┴──────┤
│此部分報銷單據金額合計404,688元 (註1)，扣除真實消費金額合計173,788元│
│(註2)，算得饒鴻奇詐取金額為230,900元。林玉妹詐取金額亦為230,900元。 │
└──────────────────────────────────┘
註1、編號18查無單據，不予計入。
註2、真實消費金額計算：
     依負責人張紹鴻所述，苗栗縣議會人員平均每月來店不到
     1次，每次來店消費人數約1、2桌，最多不超過3桌，每桌
     消費金額約3, 000元至5,000元，收據金額超過1萬元的不
     正常（他字卷四第60至61、65 頁）。編號19至37金額皆未
     滿1萬元，推定為（依實際消費情形自行填載之）真實消費
     單據，金額計173,788元。
附件八：田新牛肉正發分店
┌─┬─────┬─────┬────┬───┬────┬──────┐
│編│檔案位置  │預算科目  │用途說明│消  費│消費金額│備        註│
│號│年/月/編號│          │        │日  期│(新台幣/│            │
│  │/支號     │          │        │      │元)     │            │
├─┼─────┼─────┼────┼───┼────┼──────┤
│1 │0000000-0 │一般行政- │業務便餐│941003│ 8,160  │            │
│  │          │行政管理- │款/便餐 │      │        │            │
│  │          │業務費 (一│        │      │        │            │
│  │          │般事務費) │        │      │        │            │
├─┼─────┼─────┼────┼───┼────┼──────┤
│2 │0000000-0 │一般行政- │業務便餐│940502│ 9,780  │            │
│  │          │行政管理- │款/便餐 │      │        │            │
│  │          │業務費 (一│        │      │        │            │
│  │          │般事務費) │        │      │        │            │
├─┼─────┼─────┼────┼───┼────┼──────┤
│3 │0000000-0 │一般行政- │業務便餐│940419│11,200  │            │
│  │          │行政管理- │款/便餐 │      │        │            │
│  │          │業務費 (一│        │      │        │            │
│  │          │般事務費) │        │      │        │            │
├─┼─────┼─────┼────┼───┼────┼──────┤
│4 │0000000-0 │議事業務- │業務便餐│940505│12,700  │            │
│  │          │業務管理- │款/便餐 │      │        │            │
│  │          │業務費 (一│        │      │        │            │
│  │          │般事務費) │        │      │        │            │
├─┼─────┼─────┼────┼───┼────┼──────┤
│5 │0000000-0 │議事業務- │業務便餐│940315│ 8,980  │            │
│  │          │業務管理- │款/便餐 │      │        │            │
│  │          │業務費 (一│        │      │        │            │
│  │          │般事務費) │        │      │        │            │
├─┼─────┼─────┼────┼───┼────┼──────┤
│6 │0000000-0 │一般行政- │業務便餐│940324│ 8,700  │            │
│  │          │行政管理- │款/便餐 │      │        │            │
│  │          │業務費 (一│        │      │        │            │
│  │          │般事務費) │        │      │        │            │
├─┼─────┼─────┼────┼───┼────┼──────┤
│7 │0000000-0 │議事業務- │業務便餐│950118│ 8,650  │            │
│  │          │業務管理- │款/便餐 │      │        │            │
│  │          │業務費 (一│        │      │        │            │
│  │          │般事務費) │        │      │        │            │
├─┼─────┼─────┼────┼───┼────┼──────┤
│8 │0000000-0 │議事業務- │業務便餐│950118│ 9,800  │            │
│  │          │業務管理- │款/便餐 │      │        │            │
│  │          │業務費 (一│        │      │        │            │
│  │          │般事務費) │        │      │        │            │
├─┼─────┼─────┼────┼───┼────┼──────┤
│9 │0000000-0 │一般行政- │業務便餐│920714│18,900  │經辦人為饒美│
│  │          │行政管理- │款/便餐 │      │        │貞，非林玉妹│
│  │          │業務費    │        │      │        │            │
├─┼─────┼─────┼────┼───┼────┼──────┤
│10│0000000-0 │一般行政- │業務便餐│940920│ 6,300  │以下均認定為│
│  │          │行政管理- │款/便餐 │      │        │真實消費單據│
│  │          │業務費 (一│        │      │        │            │
│  │          │般事務費) │        │      │        │            │
├─┼─────┼─────┼────┼───┼────┼──────┤
│11│0000000-0 │一般行政- │業務便餐│940703│ 7,680  │            │
│  │          │行政管理- │款/便餐 │      │        │            │
│  │          │業務費 (一│        │      │        │            │
│  │          │般事務費) │        │      │        │            │
├─┼─────┼─────┼────┼───┼────┼──────┤
│12│0000000-0 │一般行政- │業務便餐│941206│ 7,360  │            │
│  │          │行政管理- │款/便餐 │      │        │            │
│  │          │業務費 (一│        │      │        │            │
│  │          │般事務費) │        │      │        │            │
├─┼─────┼─────┼────┼───┼────┼──────┤
│13│0000000-0 │一般行政- │業務便餐│950207│ 6,700  │            │
│  │          │行政管理- │款/便餐 │      │        │            │
│  │          │業務費 (一│        │      │        │            │
│  │          │般事務費) │        │      │        │            │
├─┼─────┼─────┼────┼───┼────┼──────┤
│14│0000000-0 │一般行政- │業務便餐│950207│ 6,900  │            │
│  │          │行政管理- │款/便餐 │      │        │            │
│  │          │業務費 (一│        │      │        │            │
│  │          │般事務費) │        │      │        │            │
├─┴─────┴─────┴────┴───┴────┴──────┤
│此部分報銷單據金額合計131,810元，扣除真實消費金額合計106,940元 (註1)│
│，算得饒鴻奇詐取金額為24,870元。林玉妹詐取金額為13,970元(註2)。     │
└──────────────────────────────────┘
註1、真實消費金額計算：
     依負責人江新發所述，饒鴻奇等苗栗縣議會人員於各單據
     所載日期均有來店用餐，消費金額5、6千元有可能，7千
     元以上比較少，1萬多元不可能，超過8千元之單據都不實
     在（他字卷三第11、26至27頁）。編號10至14金額皆未滿
     8千元，推定為（依實際消費情形自行填載之）真實消費單
     據，金額計34,940元。其餘9次消費金額，一律以最高之8
     千元計算，合計72,000元。故真實消費金額合計34,940+
     72,000=106,940。
註2、編號9經辦人為饒美貞，非林玉妹，故應扣除該次被認定為
     逾實際消費之金額10,900元（18,900-8,000=10,900），
     24,870- 10,900=13,970元。
附件九：獅頭山商店
┌─┬─────┬─────┬────┬───┬────┬──────┐
│編│檔案位置  │預算科目  │用途說明│消  費│消費金額│備        註│
│號│年/月/編號│          │        │日  期│(新台幣/│            │
│  │/支號     │          │        │      │元)     │            │
├─┼─────┼─────┼────┼───┼────┼──────┤
│1 │0000000-0 │議事業務- │致贈貴賓│921025│32,400  │            │
│  │          │業務管理- │禮品款/ │      │        │            │
│  │          │業務費    │禮盒    │      │        │            │
│  │          │          │36*900  │      │        │            │
├─┼─────┼─────┼────┼───┼────┼──────┤
│2 │00000000-0│議事業務- │致贈貴賓│921117│ 9,600  │            │
│  │          │業務管理- │禮品款/ │      │        │            │
│  │          │業務費    │禮盒    │      │        │            │
│  │          │          │ 8*1200 │      │        │            │
├─┼─────┼─────┼────┼───┼────┼──────┤
│3 │00000000-0│議事業務- │致贈貴賓│921119│12,000  │            │
│  │          │業務管理- │禮品款/ │      │        │            │
│  │          │業務費    │禮盒    │      │        │            │
│  │          │          │10*1200 │      │        │            │
├─┼─────┼─────┼────┼───┼────┼──────┤
│4 │00000000-0│議事業務- │致贈貴賓│920907│12,600  │            │
│  │          │業務管理- │禮品款/ │      │        │            │
│  │          │業務費    │禮盒    │      │        │            │
│  │          │          │ 7*1800 │      │        │            │
├─┼─────┼─────┼────┼───┼────┼──────┤
│5 │0000000-0 │一般行政- │致贈貴賓│930531│64,000  │            │
│  │          │行政管理- │禮品款/ │      │        │            │
│  │          │業務費 (一│禮盒    │      │        │            │
│  │          │般事務費) │32*2000 │      │        │            │
├─┼─────┼─────┼────┼───┼────┼──────┤
│6 │0000000-0 │一般行政- │致贈貴賓│930729│36,000  │            │
│  │          │行政管理- │禮品款/ │      │        │            │
│  │          │業務費 (一│禮盒    │      │        │            │
│  │          │般事務費) │30*1200 │      │        │            │
├─┼─────┼─────┼────┼───┼────┼──────┤
│7 │0000000-0 │議事業務- │致贈貴賓│931002│60,000  │            │
│  │          │業務管理- │禮品款/ │      │        │            │
│  │          │業務費 (一│禮盒    │      │        │            │
│  │          │般事務費) │50*1200 │      │        │            │
├─┼─────┼─────┼────┼───┼────┼──────┤
│8 │0000000-0 │一般行政- │致贈貴賓│931031│36,000  │            │
│  │          │行政管理- │禮品款/ │      │        │            │
│  │          │業務費 (一│禮盒    │      │        │            │
│  │          │般事務費) │60*600  │      │        │            │
├─┼─────┼─────┼────┼───┼────┼──────┤
│9 │0000000-0 │一般行政- │致贈貴賓│931020│29,000  │            │
│  │          │行政管理- │禮品款/ │      │        │            │
│  │          │業務費 (一│禮盒    │      │        │            │
│  │          │般事務費) │20*1450 │      │        │            │
├─┼─────┼─────┼────┼───┼────┼──────┤
│10│0000000-0 │一般行政- │致贈貴賓│931123│33,480  │            │
│  │          │行政管理- │禮品款/ │      │        │            │
│  │          │業務費 (一│禮盒    │      │        │            │
│  │          │般事務費) │18*1860 │      │        │            │
├─┼─────┼─────┼────┼───┼────┼──────┤
│11│0000000-0 │議事業務- │支應苗栗│941008│10,000  │(1)經辦人為 │
│  │          │業務管理- │縣婦女溫│      │        │張素滿，非林│
│  │          │業務費 (一│馨關懷協│      │        │玉妹，雖張素│
│  │          │般事務費) │會舉辦淨│      │        │滿於偵查中證│
│  │          │          │化人心宣│      │        │稱係林玉妹所│
│  │          │          │導活動費│      │        │提出 (他字卷│
│  │          │          │用/飲料 │      │        │六第62頁)， │
│  │          │          │50*200  │      │        │卷內未見有該│
│  │          │          │        │      │        │協會人員否認│
│  │          │          │        │      │        │提供此單據，│
│  │          │          │        │      │        │應認定為非饒│
│  │          │          │        │      │        │鴻奇或林玉妹│
│  │          │          │        │      │        │所偽造。    │
│  │          │          │        │      │        │(2)連同其餘3│
│  │          │          │        │      │        │筆單據，核銷│
│  │          │          │        │      │        │如附件二十三│
│  │          │          │        │      │        │第2頁 (第9筆│
│  │          │          │        │      │        │)饒鴻奇批示 │
│  │          │          │        │      │        │支應之85,000│
│  │          │          │        │      │        │元 (他字卷一│
│  │          │          │        │      │        │第231至236頁│
│  │          │          │        │      │        │)           │
├─┼─────┼─────┼────┼───┼────┼──────┤
│12│0000000-0 │議事業務- │支應苗栗│941123│ 4,000  │(1)經辦人為 │
│  │          │業務管理- │縣兒童合│      │        │張素滿，非林│
│  │          │業務費 (一│唱團巡迴│      │        │玉妹，但張素│
│  │          │般事務費) │音樂會暨│      │        │滿於偵查中證│
│  │          │          │成果發表│      │        │稱係林玉妹所│
│  │          │          │會表演活│      │        │提出 (他字卷│
│  │          │          │動/飲料 │      │        │六第62頁)； │
│  │          │          │20箱*200│      │        │該合唱團老師│
│  │          │          │        │      │        │江怡臻亦於偵│
│  │          │          │        │      │        │查中證稱無此│
│  │          │          │        │      │        │筆消費，未提│
│  │          │          │        │      │        │出此單據 (他│
│  │          │          │        │      │        │字卷九之一第│
│  │          │          │        │      │        │148至149頁) │
│  │          │          │        │      │        │(2)連同其餘3│
│  │          │          │        │      │        │筆單據，核銷│
│  │          │          │        │      │        │如附件二十三│
│  │          │          │        │      │        │第1頁 (第14 │
│  │          │          │        │      │        │筆)饒鴻奇批 │
│  │          │          │        │      │        │示支應之    │
│  │          │          │        │      │        │50,000元 (他│
│  │          │          │        │      │        │字卷九之一第│
│  │          │          │        │      │        │143至145頁) │
│  │          │          │        │      │        │；江怡臻於偵│
│  │          │          │        │      │        │查中證稱確有│
│  │          │          │        │      │        │收到前述    │
│  │          │          │        │      │        │50,000元 (他│
│  │          │          │        │      │        │字卷九之一第│
│  │          │          │        │      │        │148至149頁) │
├─┴─────┴─────┴────┴───┴────┴──────┤
│此部分報銷單據金額合計339,080元，算得饒鴻奇詐取金額為325,080元 (註1)│
│。林玉妹詐取金額亦為325,080元。                                     │
└──────────────────────────────────┘
註1、編號11該筆金額無證據證明未交付該協會、由饒鴻奇取得，
     編號12該筆金額依江怡臻所述，已交付該合唱團，故此部分
     金額計14,000應予扣除，339,080-14,000=325,080 元。
附件十：四川津味牛肉麵
┌─┬─────┬─────┬────┬───┬────┬──────┐
│編│檔案位置  │預算科目  │用途說明│消  費│消費金額│備        註│
│號│年/月/編號│          │        │日  期│(新台幣/│            │
│  │/支號     │          │        │      │元)     │            │
├─┼─────┼─────┼────┼───┼────┼──────┤
│1 │0000000-0 │一般行政- │業務便餐│921031│ 7,680  │            │
│  │          │行政管理- │款/便餐 │      │        │            │
│  │          │業務費    │        │      │        │            │
├─┼─────┼─────┼────┼───┼────┼──────┤
│2 │00000000-0│議事業務- │業務便餐│921028│ 7,980  │            │
│  │          │業務管理- │款/便餐 │      │        │            │
│  │          │業務費    │        │      │        │            │
├─┼─────┼─────┼────┼───┼────┼──────┤
│3 │00000000-0│議事業務- │業務便餐│921009│ 7,200  │            │
│  │          │業務管理- │款/便餐 │      │        │            │
│  │          │業務費    │        │      │        │            │
├─┼─────┼─────┼────┼───┼────┼──────┤
│4 │0000000-0 │一般行政- │業務便餐│930213│ 7,200  │            │
│  │          │行政管理- │款/便餐 │      │        │            │
│  │          │業務費 (一│        │      │        │            │
│  │          │般事務費) │        │      │        │            │
├─┼─────┼─────┼────┼───┼────┼──────┤
│5 │0000000-0 │一般行政- │業務便餐│930318│ 7,125  │            │
│  │          │行政管理- │款/便餐 │      │        │            │
│  │          │業務費    │        │      │        │            │
├─┼─────┼─────┼────┼───┼────┼──────┤
│6 │0000000-0 │一般行政- │業務便餐│930407│ 8,760  │            │
│  │          │行政管理- │款/便餐 │      │        │            │
│  │          │業務費 (一│        │      │        │            │
│  │          │般事務費) │        │      │        │            │
├─┼─────┼─────┼────┼───┼────┼──────┤
│7 │0000000-0 │一般行政- │業務便餐│930506│ 8,700  │            │
│  │          │行政管理- │款/便餐 │      │        │            │
│  │          │業務費 (一│        │      │        │            │
│  │          │般事務費) │        │      │        │            │
├─┼─────┼─────┼────┼───┼────┼──────┤
│8 │0000000-0 │一般行政- │業務便餐│930602│ 9,080  │            │
│  │          │行政管理- │款/便餐 │      │        │            │
│  │          │業務費 (一│        │      │        │            │
│  │          │般事務費) │        │      │        │            │
├─┼─────┼─────┼────┼───┼────┼──────┤
│9 │0000000-0 │一般行政- │業務便餐│930521│ 7,860  │            │
│  │          │行政管理- │款/便餐 │      │        │            │
│  │          │業務費 (一│        │      │        │            │
│  │          │般事務費) │        │      │        │            │
├─┼─────┼─────┼────┼───┼────┼──────┤
│10│0000000-0 │一般行政- │業務便餐│930527│ 9,680  │            │
│  │          │行政管理- │款/便餐 │      │        │            │
│  │          │業務費 (一│        │      │        │            │
│  │          │般事務費) │        │      │        │            │
├─┼─────┼─────┼────┼───┼────┼──────┤
│11│0000000-0 │議事業務- │業務便餐│930719│ 8,660  │            │
│  │          │業務管理- │款/便餐 │      │        │            │
│  │          │業務費 (一│        │      │        │            │
│  │          │般事務費) │        │      │        │            │
├─┼─────┼─────┼────┼───┼────┼──────┤
│12│0000000-0 │一般行政- │業務便餐│930817│ 6,830  │            │
│  │          │行政管理- │款/便餐 │      │        │            │
│  │          │業務費 (一│        │      │        │            │
│  │          │般事務費) │        │      │        │            │
├─┼─────┼─────┼────┼───┼────┼──────┤
│13│0000000-0 │一般行政- │業務便餐│930812│ 6,200  │            │
│  │          │行政管理- │款/便餐 │      │        │            │
│  │          │業務費 (一│        │      │        │            │
│  │          │般事務費) │        │      │        │            │
├─┼─────┼─────┼────┼───┼────┼──────┤
│14│0000000-0 │一般行政- │業務便餐│930824│ 6,400  │            │
│  │          │行政管理- │款/便餐 │      │        │            │
│  │          │業務費 (一│        │      │        │            │
│  │          │般事務費) │        │      │        │            │
├─┼─────┼─────┼────┼───┼────┼──────┤
│15│0000000-0 │一般行政- │業務便餐│931008│ 7,380  │            │
│  │          │行政管理- │款/餐費 │      │        │            │
│  │          │業務費 (一│        │      │        │            │
│  │          │般事務費) │        │      │        │            │
├─┼─────┼─────┼────┼───┼────┼──────┤
│16│0000000-0 │議事業務- │業務便餐│930908│ 7,760  │            │
│  │          │業務管理- │款/便餐 │      │        │            │
│  │          │業務費 (一│        │      │        │            │
│  │          │般事務費) │        │      │        │            │
├─┼─────┼─────┼────┼───┼────┼──────┤
│17│0000000-0 │一般行政- │業務便餐│931107│ 4,700  │            │
│  │          │行政管理- │款/便餐 │      │        │            │
│  │          │業務費 (一│        │      │        │            │
│  │          │般事務費) │        │      │        │            │
├─┼─────┼─────┼────┼───┼────┼──────┤
│18│0000000-0 │一般行政- │業務便餐│931008│ 7,200  │            │
│  │          │行政管理- │款/便餐 │      │        │            │
│  │          │業務費 (一│        │      │        │            │
│  │          │般事務費) │        │      │        │            │
├─┼─────┼─────┼────┼───┼────┼──────┤
│19│0000000-0 │一般行政- │業務便餐│940105│ 4,730  │            │
│  │          │行政管理- │款/便餐 │      │        │            │
│  │          │業務費 (一│        │      │        │            │
│  │          │般事務費) │        │      │        │            │
├─┼─────┼─────┼────┼───┼────┼──────┤
│20│0000000-0 │一般行政- │業務便餐│940219│ 5,300  │            │
│  │          │行政管理- │款/便餐 │      │        │            │
│  │          │業務費 (一│        │      │        │            │
│  │          │般事務費) │        │      │        │            │
├─┼─────┼─────┼────┼───┼────┼──────┤
│21│0000000-0 │一般行政- │業務便餐│940203│ 6,360  │            │
│  │          │行政管理- │款/便餐 │      │        │            │
│  │          │業務費 (一│        │      │        │            │
│  │          │般事務費) │        │      │        │            │
├─┼─────┼─────┼────┼───┼────┼──────┤
│22│0000000-0 │一般行政- │業務便餐│940224│ 7,600  │            │
│  │          │行政管理- │款/便餐 │      │        │            │
│  │          │業務費 (一│        │      │        │            │
│  │          │般事務費) │        │      │        │            │
├─┼─────┼─────┼────┼───┼────┼──────┤
│23│0000000-0 │議事業務- │業務便餐│940312│ 7,000  │            │
│  │          │業務管理- │款/便餐 │      │        │            │
│  │          │業務費 (一│        │      │        │            │
│  │          │般事務費) │        │      │        │            │
├─┼─────┼─────┼────┼───┼────┼──────┤
│24│0000000-0 │一般行政- │業務便餐│940520│ 3,900  │            │
│  │          │行政管理- │款/便餐 │      │        │            │
│  │          │業務費 (一│        │      │        │            │
│  │          │般事務費) │        │      │        │            │
├─┼─────┼─────┼────┼───┼────┼──────┤
│25│0000000-0 │一般行政- │業務便餐│940512│ 8,980  │            │
│  │          │行政管理- │款/便餐 │      │        │            │
│  │          │業務費 (一│        │      │        │            │
│  │          │般事務費) │        │      │        │            │
├─┼─────┼─────┼────┼───┼────┼──────┤
│26│0000000-0 │議事業務- │業務便餐│940407│ 7,100  │            │
│  │          │業務管理- │款/便餐 │      │        │            │
│  │          │業務費 (一│        │      │        │            │
│  │          │般事務費) │        │      │        │            │
├─┼─────┼─────┼────┼───┼────┼──────┤
│27│0000000-0 │議事業務- │業務便餐│940516│ 7,360  │            │
│  │          │業務管理- │款/便餐 │      │        │            │
│  │          │業務費 (一│        │      │        │            │
│  │          │般事務費) │        │      │        │            │
├─┼─────┼─────┼────┼───┼────┼──────┤
│28│0000000-0 │一般行政- │業務便餐│940607│ 7,360  │            │
│  │          │行政管理- │款/便餐 │      │        │            │
│  │          │業務費 (一│        │      │        │            │
│  │          │般事務費) │        │      │        │            │
├─┼─────┼─────┼────┼───┼────┼──────┤
│29│0000000-0 │一般行政- │業務便餐│940506│ 6,380  │            │
│  │          │行政管理- │款/便餐 │      │        │            │
│  │          │業務費 (一│        │      │        │            │
│  │          │般事務費) │        │      │        │            │
├─┼─────┼─────┼────┼───┼────┼──────┤
│30│0000000-0 │議事業務- │業務便餐│940522│ 5,730  │            │
│  │          │業務管理- │款/便餐 │      │        │            │
│  │          │業務費 (一│        │      │        │            │
│  │          │般事務費) │        │      │        │            │
├─┼─────┼─────┼────┼───┼────┼──────┤
│31│0000000-0 │一般行政- │業務便餐│940622│ 6,760  │            │
│  │          │行政管理- │款/便餐 │      │        │            │
│  │          │業務費 (一│        │      │        │            │
│  │          │般事務費) │        │      │        │            │
├─┼─────┼─────┼────┼───┼────┼──────┤
│32│0000000-0 │一般行政- │業務便餐│940914│ 8,000  │            │
│  │          │行政管理- │款/便餐 │      │        │            │
│  │          │業務費 (一│        │      │        │            │
│  │          │般事務費) │        │      │        │            │
├─┼─────┼─────┼────┼───┼────┼──────┤
│33│0000000-0 │議事業務- │業務便餐│940902│ 8,080  │            │
│  │          │業務管理- │款/便餐 │      │        │            │
│  │          │業務費 (一│        │      │        │            │
│  │          │般事務費) │        │      │        │            │
├─┼─────┼─────┼────┼───┼────┼──────┤
│34│0000000-0 │一般行政- │業務便餐│940926│ 6,760  │            │
│  │          │行政管理- │款/便餐 │      │        │            │
│  │          │業務費 (一│        │      │        │            │
│  │          │般事務費) │        │      │        │            │
├─┼─────┼─────┼────┼───┼────┼──────┤
│35│0000000-0 │一般行政- │業務便餐│941003│ 7,188  │            │
│  │          │行政管理- │款/便餐 │      │        │            │
│  │          │業務費 (一│        │      │        │            │
│  │          │般事務費) │        │      │        │            │
├─┼─────┼─────┼────┼───┼────┼──────┤
│36│0000000-0 │一般行政- │業務便餐│940904│ 7,200  │            │
│  │          │行政管理- │款/便餐 │      │        │            │
│  │          │業務費 (一│        │      │        │            │
│  │          │般事務費) │        │      │        │            │
├─┼─────┼─────┼────┼───┼────┼──────┤
│37│0000000-0 │一般行政- │業務便餐│941018│ 6,730  │            │
│  │          │行政管理- │款/便餐 │      │        │            │
│  │          │業務費 (一│        │      │        │            │
│  │          │般事務費) │        │      │        │            │
├─┼─────┼─────┼────┼───┼────┼──────┤
│38│0000000-0 │一般行政- │業務便餐│941014│10,700  │            │
│  │          │行政管理- │款/便餐 │      │        │            │
│  │          │業務費 (一│        │      │        │            │
│  │          │般事務費) │        │      │        │            │
├─┼─────┼─────┼────┼───┼────┼──────┤
│39│0000000-0 │議事業務- │業務便餐│940921│ 7,670  │            │
│  │          │業務管理- │款/便餐 │      │        │            │
│  │          │業務費 (一│        │      │        │            │
│  │          │般事務費) │        │      │        │            │
├─┼─────┼─────┼────┼───┼────┼──────┤
│40│0000000-0 │議事業務- │業務便餐│940913│ 7,260  │            │
│  │          │業務管理- │款/便餐 │      │        │            │
│  │          │業務費 (一│        │      │        │            │
│  │          │般事務費) │        │      │        │            │
├─┼─────┼─────┼────┼───┼────┼──────┤
│41│0000000-0 │一般行政- │業務便餐│940623│ 9,200  │            │
│  │1         │行政管理- │款/便餐 │      │        │            │
│  │          │業務費 (一│        │      │        │            │
│  │          │般事務費) │        │      │        │            │
├─┼─────┼─────┼────┼───┼────┼──────┤
│42│0000000-0 │一般行政- │業務便餐│940623│ 7,190  │            │
│  │          │行政管理- │款/便餐 │      │        │            │
│  │          │業務費 (一│        │      │        │            │
│  │          │般事務費) │        │      │        │            │
├─┼─────┼─────┼────┼───┼────┼──────┤
│43│0000000-0 │議事業務- │業務便餐│941125│ 8,630  │            │
│  │          │業務管理- │款/餐費 │      │        │            │
│  │          │業務費 (一│        │      │        │            │
│  │          │般事務費) │        │      │        │            │
├─┼─────┼─────┼────┼───┼────┼──────┤
│44│0000000-0 │一般行政- │業務便餐│950205│ 7,000  │            │
│  │          │行政管理- │款/便餐 │      │        │            │
│  │          │業務費 (一│        │      │        │            │
│  │          │般事務費) │        │      │        │            │
├─┼─────┼─────┼────┼───┼────┼──────┤
│45│0000000-0 │議事業務- │業務便餐│950106│ 7,700  │            │
│  │          │業務管理- │款/便餐 │      │        │            │
│  │          │業務費 (一│        │      │        │            │
│  │          │般事務費) │        │      │        │            │
├─┼─────┼─────┼────┼───┼────┼──────┤
│46│0000000-0 │一般行政- │業務便餐│950215│ 4,700  │            │
│  │          │行政管理- │款/便餐 │      │        │            │
│  │          │業務費 (一│        │      │        │            │
│  │          │般事務費) │        │      │        │            │
├─┼─────┼─────┼────┼───┼────┼──────┤
│47│0000000-0 │一般行政- │業務便餐│950206│ 5,600  │            │
│  │          │行政管理- │款/便餐 │      │        │            │
│  │          │業務費 (一│        │      │        │            │
│  │          │般事務費) │        │      │        │            │
├─┼─────┼─────┼────┼───┼────┼──────┤
│48│0000000-0 │一般行政- │業務便餐│950206│ 6,550  │            │
│  │          │行政管理- │款/便餐 │      │        │            │
│  │          │業務費 (一│        │      │        │            │
│  │          │般事務費) │        │      │        │            │
├─┴─────┴─────┴────┴───┴────┴──────┤
│此部分報銷單據金額合計345,013元，扣除真實消費金額合計49,000元 (註1) │
│，算得饒鴻奇詐取金額為296,013元。林玉妹詐取金額亦為296,013元。      │
└──────────────────────────────────┘
註1、真實消費金額計算：
     依實際負責人陳月英所述，饒鴻奇每次帶隨扈、職員約3、
     4人來店用餐，消費金額不超過1千元，另有1次帶10人來店
     用餐，消費金額約2千餘元，每次消費僅索取1張空白收據
     （他字卷四第2、55頁）。以前述單據所示48次消費，其中
     1次金額2千元，其餘47次金額均1千元計算，金額合計
     2,000+1,000×47=49,000元。
附件十一：頭份飲食店（雅舍咖啡餐坊）
┌─┬─────┬─────┬────┬───┬────┬──────┐
│編│檔案位置  │預算科目  │用途說明│消  費│消費金額│備        註│
│號│年/月/編號│          │        │日  期│(新台幣/│            │
│  │/支號     │          │        │      │元)     │            │
├─┼─────┼─────┼────┼───┼────┼──────┤
│1 │0000000-0 │一般行政- │業務便餐│930527│ 5,600  │無消費事實  │
│  │          │行政管理- │款/便餐 │      │        │            │
│  │          │業務費 (一│        │      │        │            │
│  │          │般事務費) │        │      │        │            │
├─┼─────┼─────┼────┼───┼────┼──────┤
│2 │0000000-0 │一般行政- │業務便餐│930621│ 7,600  │同上        │
│  │          │行政管理- │款/簡餐 │      │        │            │
│  │          │業務費 (一│        │      │        │            │
│  │          │般事務費) │        │      │        │            │
├─┼─────┼─────┼────┼───┼────┼──────┤
│3 │0000000-0 │議事業務- │業務便餐│930526│ 8,500  │同上        │
│  │          │業務管理- │款/簡餐 │      │        │            │
│  │          │業務費 (一│        │      │        │            │
│  │          │般事務費) │        │      │        │            │
├─┼─────┼─────┼────┼───┼────┼──────┤
│4 │0000000-0 │一般行政- │業務便餐│930915│ 8,160  │同上        │
│  │          │行政管理- │款/便餐 │      │        │            │
│  │          │業務費 (一│        │      │        │            │
│  │          │般事務費) │        │      │        │            │
├─┼─────┼─────┼────┼───┼────┼──────┤
│5 │0000000-0 │議事業務- │業務便餐│931007│ 7,360  │同上        │
│  │          │業務管理- │款/便餐 │      │        │            │
│  │          │業務費 (一│        │      │        │            │
│  │          │般事務費) │        │      │        │            │
├─┼─────┼─────┼────┼───┼────┼──────┤
│6 │0000000-0 │一般行政- │業務便餐│930702│ 1,760  │實際負責人莊│
│  │          │行政管理- │款/簡餐 │      │        │運青於偵查中│
│  │          │業務費 (一│        │      │        │證述收據所載│
│  │          │般事務費) │        │      │        │摘要及金額似│
│  │          │          │        │      │        │為該店小姐筆│
│  │          │          │        │      │        │跡 (他字卷六│
│  │          │          │        │      │        │第15頁)     │
├─┼─────┼─────┼────┼───┼────┼──────┤
│7 │0000000-0 │一般行政- │業務便餐│930626│ 1,580  │為收銀機統一│
│  │          │行政管理- │款      │      │        │發票        │
│  │          │業務費 (一│        │      │        │            │
│  │          │般事務費) │        │      │        │            │
├─┼─────┼─────┼────┼───┼────┼──────┤
│8 │0000000-0 │一般行政- │業務便餐│930627│ 2,000  │為二聯式統一│
│  │          │行政管理- │款/簡餐 │      │        │發票        │
│  │          │業務費 (一│        │      │        │            │
│  │          │般事務費) │        │      │        │            │
├─┼─────┼─────┼────┼───┼────┼──────┤
│9 │0000000-0 │一般行政- │業務便餐│930704│ 1,360  │為收銀機統一│
│  │          │行政管理- │款      │      │        │發票        │
│  │          │業務費 (一│        │      │        │            │
│  │          │般事務費) │        │      │        │            │
├─┼─────┼─────┼────┼───┼────┼──────┤
│10│0000000-0 │一般行政- │業務便餐│930704│   880  │為收銀機統一│
│  │          │行政管理- │款      │      │        │發票        │
│  │          │業務費 (一│        │      │        │            │
│  │          │般事務費) │        │      │        │            │
├─┼─────┼─────┼────┼───┼────┼──────┤
│11│0000000-0 │議事業務- │業務便餐│930729│ 1,100  │為收銀機統一│
│  │          │業務管理- │款      │      │        │發票        │
│  │          │業務費 (一│        │      │        │            │
│  │          │般事務費) │        │      │        │            │
├─┼─────┼─────┼────┼───┼────┼──────┤
│12│0000000-0 │一般行政- │業務便餐│931019│ 1,420  │為收銀機統一│
│  │          │行政管理- │款      │      │        │發票        │
│  │          │業務費 (一│        │      │        │            │
│  │          │般事務費) │        │      │        │            │
├─┼─────┼─────┼────┼───┼────┼──────┤
│13│0000000-0 │一般行政- │業務便餐│931026│ 2,160  │為收銀機統一│
│  │          │行政管理- │款      │      │        │發票        │
│  │          │業務費 (一│        │      │        │            │
│  │          │般事務費) │        │      │        │            │
├─┼─────┼─────┼────┼───┼────┼──────┤
│14│0000000-0 │一般行政- │業務便餐│931002│ 1,090  │為收銀機統一│
│  │          │行政管理- │款      │      │        │發票        │
│  │          │業務費 (一│        │      │        │            │
│  │          │般事務費) │        │      │        │            │
├─┼─────┼─────┼────┼───┼────┼──────┤
│15│0000000-0 │一般行政- │業務便餐│940220│ 3,330  │為二聯式統一│
│  │          │行政管理- │款/簡餐 │      │        │發票        │
│  │          │業務費 (一│        │      │        │            │
│  │          │般事務費) │        │      │        │            │
├─┼─────┼─────┼────┼───┼────┼──────┤
│16│0000000-0 │一般行政- │業務便餐│940806│ 1,683  │為收銀機統一│
│  │          │行政管理- │款      │      │        │發票        │
│  │          │業務費 (一│        │      │        │            │
│  │          │般事務費) │        │      │        │            │
├─┼─────┼─────┼────┼───┼────┼──────┤
│17│0000000-0 │一般行政- │業務便餐│940729│   880  │為收銀機統一│
│  │          │行政管理- │款      │      │        │發票        │
│  │          │業務費 (一│        │      │        │            │
│  │          │般事務費) │        │      │        │            │
├─┼─────┼─────┼────┼───┼────┼──────┤
│18│0000000-0 │一般行政- │業務便餐│941007│ 1,120  │為收銀機統一│
│  │          │行政管理- │款      │      │        │發票        │
│  │          │業務費 (一│        │      │        │            │
│  │          │般事務費) │        │      │        │            │
├─┴─────┴─────┴────┴───┴────┴──────┤
│此部分報銷單據金額合計57,673元，扣除真實消費金額合計20,363元 (註1)，│
│算得饒鴻奇詐取金額為37,310元。林玉妹詐取金額亦為37,310元。          │
└──────────────────────────────────┘
註1、真實消費金額計算：
     編號7至18均為收銀機統一發票或二聯式統一發票，且據莊
     運青表示係真實消費單據（他字卷六第4頁）；編號6依有
     疑唯利被告原則，推定為真實消費單據。故真實消費金額
     合計20,363元。
附件十二：永昇小吃店
┌─┬─────┬─────┬────┬───┬────┬──────┐
│編│檔案位置  │預算科目  │用途說明│消  費│消費金額│備        註│
│號│年/月/編號│          │        │日  期│(新台幣/│            │
│  │/支號     │          │        │      │元)     │            │
├─┼─────┼─────┼────┼───┼────┼──────┤
│1 │00000000-0│議事業務- │業務便餐│921022│ 8,980  │            │
│  │          │業務管理- │款/便餐 │      │        │            │
│  │          │業務費    │        │      │        │            │
├─┼─────┼─────┼────┼───┼────┼──────┤
│2 │0000000-0 │一般行政- │業務便餐│921129│ 8,700  │            │
│  │          │行政管理- │款/便餐 │      │        │            │
│  │          │業務費    │        │      │        │            │
├─┼─────┼─────┼────┼───┼────┼──────┤
│3 │0000000-0 │議事業務- │業務便餐│920803│ 9,280  │            │
│  │          │業務管理- │款/便餐 │      │        │            │
│  │          │業務費    │        │      │        │            │
├─┼─────┼─────┼────┼───┼────┼──────┤
│4 │0000000-0 │議事業務- │業務便餐│920927│ 9,680  │            │
│  │          │業務管理- │款/便餐 │      │        │            │
│  │          │業務費    │        │      │        │            │
├─┼─────┼─────┼────┼───┼────┼──────┤
│5 │0000000-0 │一般行政- │業務便餐│930105│ 8,370  │            │
│  │          │行政管理- │款/便餐 │      │        │            │
│  │          │業務費 (一│        │      │        │            │
│  │          │般事務費) │        │      │        │            │
├─┼─────┼─────┼────┼───┼────┼──────┤
│6 │0000000-0 │一般行政- │業務便餐│930107│ 7,860  │            │
│  │          │行政管理- │款/便餐 │      │        │            │
│  │          │業務費 (一│        │      │        │            │
│  │          │般事務費) │        │      │        │            │
├─┼─────┼─────┼────┼───┼────┼──────┤
│7 │0000000-0 │一般行政- │業務便餐│930215│ 7,880  │            │
│  │          │行政管理- │款/便餐 │      │        │            │
│  │          │業務費 (一│        │      │        │            │
│  │          │般事務費) │        │      │        │            │
├─┼─────┼─────┼────┼───┼────┼──────┤
│8 │0000000-0 │一般行政- │業務便餐│930522│ 9,260  │            │
│  │          │行政管理- │款/便餐 │      │        │            │
│  │          │業務費 (一│        │      │        │            │
│  │          │般事務費) │        │      │        │            │
├─┼─────┼─────┼────┼───┼────┼──────┤
│9 │0000000-0 │一般行政- │招待鄉親│930817│ 8,760  │            │
│  │          │行政管理- │便當款/ │      │        │            │
│  │          │業務費 (一│便當    │      │        │            │
│  │          │般事務費) │146*60  │      │        │            │
├─┼─────┼─────┼────┼───┼────┼──────┤
│10│0000000-0 │議事業務- │業務便餐│931028│ 9,820  │            │
│  │          │業務管理- │款/便餐 │      │        │            │
│  │          │業務費 (一│        │      │        │            │
│  │          │般事務費) │        │      │        │            │
├─┼─────┼─────┼────┼───┼────┼──────┤
│11│0000000-0 │一般行政- │業務便餐│940110│10,900  │            │
│  │          │行政管理- │款/便餐 │      │        │            │
│  │          │業務費 (一│        │      │        │            │
│  │          │般事務費) │        │      │        │            │
├─┼─────┼─────┼────┼───┼────┼──────┤
│12│0000000-0 │一般行政- │業務便餐│940115│ 7,300  │            │
│  │          │行政管理- │款/便餐 │      │        │            │
│  │          │業務費 (一│        │      │        │            │
│  │          │般事務費) │        │      │        │            │
├─┼─────┼─────┼────┼───┼────┼──────┤
│13│0000000-0 │一般行政- │業務便餐│940218│ 8,500  │            │
│  │          │行政管理- │款/便餐 │      │        │            │
│  │          │業務費 (一│        │      │        │            │
│  │          │般事務費) │        │      │        │            │
├─┼─────┼─────┼────┼───┼────┼──────┤
│14│0000000-0 │一般行政- │業務便餐│940228│ 1,650  │            │
│  │          │行政管理- │款/便餐 │      │        │            │
│  │          │業務費 (一│        │      │        │            │
│  │          │般事務費) │        │      │        │            │
├─┼─────┼─────┼────┼───┼────┼──────┤
│15│0000000-0 │議事業務- │業務便餐│940130│ 1,460  │            │
│  │          │業務管理- │款/便餐 │      │        │            │
│  │          │業務費 (一│        │      │        │            │
│  │          │般事務費) │        │      │        │            │
├─┼─────┼─────┼────┼───┼────┼──────┤
│16│0000000-0 │議事業務- │業務便餐│940518│ 7,000  │            │
│  │          │業務管理- │款/便餐 │      │        │            │
│  │          │業務費 (一│        │      │        │            │
│  │          │般事務費) │        │      │        │            │
├─┼─────┼─────┼────┼───┼────┼──────┤
│17│0000000-0 │一般行政- │業務便餐│940511│ 8,980  │            │
│  │          │行政管理- │款/便餐 │      │        │            │
│  │          │業務費 (一│        │      │        │            │
│  │          │般事務費) │        │      │        │            │
├─┼─────┼─────┼────┼───┼────┼──────┤
│18│0000000-0 │議事業務- │業務便餐│940305│ 6,260  │            │
│  │          │業務管理- │款/便餐 │      │        │            │
│  │          │業務費 (一│        │      │        │            │
│  │          │般事務費) │        │      │        │            │
├─┼─────┼─────┼────┼───┼────┼──────┤
│19│0000000-0 │議事業務- │業務便餐│940617│ 9,080  │            │
│  │          │業務管理- │款/便餐 │      │        │            │
│  │          │業務費 (一│        │      │        │            │
│  │          │般事務費) │        │      │        │            │
├─┼─────┼─────┼────┼───┼────┼──────┤
│20│0000000-0 │一般行政- │業務便餐│940618│ 9,180  │            │
│  │          │行政管理- │款/便餐 │      │        │            │
│  │          │業務費 (一│        │      │        │            │
│  │          │般事務費) │        │      │        │            │
├─┼─────┼─────┼────┼───┼────┼──────┤
│21│0000000-0 │議事業務- │業務便餐│940813│ 9,200  │            │
│  │          │業務管理- │款/便餐 │      │        │            │
│  │          │業務費 (一│        │      │        │            │
│  │          │般事務費) │        │      │        │            │
├─┼─────┼─────┼────┼───┼────┼──────┤
│22│0000000-0 │議事業務- │業務便餐│940728│ 1,250  │            │
│  │          │業務管理- │款/便餐 │      │        │            │
│  │          │業務費 (一│        │      │        │            │
│  │          │般事務費) │        │      │        │            │
├─┼─────┼─────┼────┼───┼────┼──────┤
│23│0000000-0 │議事業務- │業務便餐│940619│ 7,600  │            │
│  │          │業務管理- │款/便餐 │      │        │            │
│  │          │業務費 (一│        │      │        │            │
│  │          │般事務費) │        │      │        │            │
├─┼─────┼─────┼────┼───┼────┼──────┤
│24│0000000-0 │一般行政- │業務便餐│940910│ 9,167  │            │
│  │          │行政管理- │款/便餐 │      │        │            │
│  │          │業務費 (一│        │      │        │            │
│  │          │般事務費) │        │      │        │            │
├─┼─────┼─────┼────┼───┼────┼──────┤
│25│0000000-0 │議事業務- │業務便餐│940716│ 9,770  │            │
│  │          │業務管理- │款/便餐 │      │        │            │
│  │          │業務費 (一│        │      │        │            │
│  │          │般事務費) │        │      │        │            │
├─┼─────┼─────┼────┼───┼────┼──────┤
│26│0000000-0 │議事業務- │業務便餐│940923│18,200  │            │
│  │          │業務管理- │款/便餐 │      │        │            │
│  │          │業務費 (一│        │      │        │            │
│  │          │般事務費) │        │      │        │            │
├─┼─────┼─────┼────┼───┼────┼──────┤
│27│0000000-0 │一般行政- │業務便餐│941017│16,000  │            │
│  │          │行政管理- │款/便餐 │      │        │            │
│  │          │業務費 (一│        │      │        │            │
│  │          │般事務費) │        │      │        │            │
├─┼─────┼─────┼────┼───┼────┼──────┤
│28│0000000-0 │一般行政- │業務便餐│940712│ 9,300  │            │
│  │          │行政管理- │款/便餐 │      │        │            │
│  │          │業務費 (一│        │      │        │            │
│  │          │般事務費) │        │      │        │            │
├─┼─────┼─────┼────┼───┼────┼──────┤
│29│0000000-0 │一般行政- │業務便餐│941111│   560  │            │
│  │          │行政管理- │款/便餐 │      │        │            │
│  │          │業務費 (一│        │      │        │            │
│  │          │般事務費) │        │      │        │            │
├─┼─────┼─────┼────┼───┼────┼──────┤
│30│0000000-0 │一般行政- │業務便餐│941111│ 8,500  │            │
│  │          │行政管理- │款/便餐 │      │        │            │
│  │          │業務費 (一│        │      │        │            │
│  │          │般事務費) │        │      │        │            │
├─┼─────┼─────┼────┼───┼────┼──────┤
│31│0000000-0 │議事業務- │業務便餐│940926│ 8,900  │            │
│  │          │業務管理- │款/便餐 │      │        │            │
│  │          │業務費 (一│        │      │        │            │
│  │          │般事務費) │        │      │        │            │
├─┼─────┼─────┼────┼───┼────┼──────┤
│32│0000000-0 │議事業務- │業務便餐│940926│13,900  │            │
│  │          │業務管理- │款/便餐 │      │        │            │
│  │          │業務費 (一│        │      │        │            │
│  │          │般事務費) │        │      │        │            │
├─┼─────┼─────┼────┼───┼────┼──────┤
│33│0000000-0 │議事業務- │業務便餐│941126│23,000  │            │
│  │          │業務管理- │款/便餐 │      │        │            │
│  │          │業務費 (一│        │      │        │            │
│  │          │般事務費) │        │      │        │            │
├─┼─────┼─────┼────┼───┼────┼──────┤
│34│0000000-0 │一般行政- │業務便餐│920104│ 6,000  │經辦人為饒美│
│  │          │行政管理- │款/便餐 │      │        │貞，非林玉妹│
│  │          │業務費    │        │      │        │            │
│  │          │          │        │      │        │            │
├─┼─────┼─────┼────┼───┼────┼──────┤
│35│0000000-0 │一般行政- │業務便餐│920111│13,400  │經辦人為饒美│
│  │          │行政管理- │款/便餐 │      │        │貞，非林玉妹│
│  │          │業務費    │        │      │        │            │
│  │          │          │        │      │        │            │
├─┼─────┼─────┼────┼───┼────┼──────┤
│36│0000000-0 │一般行政- │業務便餐│920220│ 8,680  │經辦人為饒美│
│  │          │行政管理- │款/便餐 │      │        │貞，非林玉妹│
│  │          │業務費    │        │      │        │            │
├─┼─────┼─────┼────┼───┼────┼──────┤
│37│0000000-0 │一般行政- │業務便餐│920325│ 8,760  │經辦人為饒美│
│  │          │行政管理- │款/便餐 │      │        │貞，非林玉妹│
│  │          │業務費    │        │      │        │            │
├─┼─────┼─────┼────┼───┼────┼──────┤
│38│0000000-0 │一般行政- │業務便餐│920401│ 6,200  │經辦人為饒美│
│  │          │行政管理- │款/便餐 │      │        │貞，非林玉妹│
│  │          │業務費    │        │      │        │            │
├─┼─────┼─────┼────┼───┼────┼──────┤
│39│0000000-0 │一般行政- │業務便餐│920407│ 7,200  │經辦人為饒美│
│  │          │行政管理- │款/便餐 │      │        │貞，非林玉妹│
│  │          │業務費    │        │      │        │            │
├─┼─────┼─────┼────┼───┼────┼──────┤
│40│0000000-0 │一般行政- │業務便餐│920420│ 9,100  │經辦人為饒美│
│  │          │行政管理- │款/便餐 │      │        │貞，非林玉妹│
│  │          │業務費    │        │      │        │            │
├─┴─────┴─────┴────┴───┴────┴──────┤
│此部分報銷單據金額合計353,587元，扣除真實消費金額合計12,000元 (註1) │
│，算得饒鴻奇詐取金額為341,587元。林玉妹詐取金額為282,247元(註2)。   │
└──────────────────────────────────┘
註1、真實消費金額計算：
     依實際負責人謝鴻森所述，饒鴻奇每年來店用餐僅1至2次
     ，該店消費金額皆在2千元以下（他字卷七第28、53頁）。
     以每年消費2 次（92至94年間至多消費6次），每次金額2
     千元計算，推定真實消費金額合計12,000元。
註2、編號34至40經辦人為饒美貞，非林玉妹，以前述單據所示
     時間饒鴻奇均未來店用餐計算（即92年間來店用餐2次，均
     發生在林玉妹經辦期間，如此計算較有利於林玉妹），此
     部分詐取金額為59,340元，應予扣除，341,587-59,340=
     282,247元。
附件十三：情願來飲食店
┌─┬─────┬─────┬────┬───┬────┬──────┐
│編│檔案位置  │預算科目  │用途說明│消  費│消費金額│備        註│
│號│年/月/編號│          │        │日  期│(新台幣/│            │
│  │/支號     │          │        │      │元)     │            │
├─┼─────┼─────┼────┼───┼────┼──────┤
│1 │00000000-0│議事業務- │業務便餐│921014│ 6,890  │            │
│  │          │業務管理- │款/便餐 │      │        │            │
│  │          │業務費    │        │      │        │            │
├─┼─────┼─────┼────┼───┼────┼──────┤
│2 │0000000-0 │一般行政- │業務便餐│921112│11,280  │            │
│  │          │行政管理- │款/便餐 │      │        │            │
│  │          │業務費    │        │      │        │            │
├─┼─────┼─────┼────┼───┼────┼──────┤
│3 │0000000-0 │一般行政- │業務便餐│920806│ 8,380  │            │
│  │          │行政管理- │款/便餐 │      │        │            │
│  │          │業務費    │        │      │        │            │
├─┼─────┼─────┼────┼───┼────┼──────┤
│4 │0000000-0 │一般行政- │業務便餐│921108│ 6,890  │            │
│  │          │行政管理- │款/便餐 │      │        │            │
│  │          │業務費    │        │      │        │            │
├─┼─────┼─────┼────┼───┼────┼──────┤
│5 │0000000-0 │一般行政- │業務便餐│930203│ 7,660  │            │
│  │          │行政管理- │款/便餐 │      │        │            │
│  │          │業務費 (一│        │      │        │            │
│  │          │般事務費) │        │      │        │            │
├─┼─────┼─────┼────┼───┼────┼──────┤
│6 │0000000-0 │一般行政- │業務便餐│930130│ 6,580  │            │
│  │          │行政管理- │款/便餐 │      │        │            │
│  │          │業務費 (一│        │      │        │            │
│  │          │般事務費) │        │      │        │            │
├─┼─────┼─────┼────┼───┼────┼──────┤
│7 │0000000-0 │一般行政- │業務便餐│930128│ 8,600  │            │
│  │          │行政管理- │款/便餐 │      │        │            │
│  │          │業務費 (一│        │      │        │            │
│  │          │般事務費) │        │      │        │            │
├─┼─────┼─────┼────┼───┼────┼──────┤
│8 │0000000-0 │一般行政- │業務便餐│930129│ 6,200  │            │
│  │          │行政管理- │款/便餐 │      │        │            │
│  │          │業務費 (一│        │      │        │            │
│  │          │般事務費) │        │      │        │            │
├─┼─────┼─────┼────┼───┼────┼──────┤
│9 │0000000-0 │一般行政- │業務便餐│930122│ 7,380  │            │
│  │          │行政管理- │款/便餐 │      │        │            │
│  │          │業務費 (一│        │      │        │            │
│  │          │般事務費) │        │      │        │            │
├─┼─────┼─────┼────┼───┼────┼──────┤
│10│0000000-0 │議事業務- │業務便餐│940507│ 8,480  │            │
│  │          │業務管理- │款/便餐 │      │        │            │
│  │          │業務費 (一│        │      │        │            │
│  │          │般事務費) │        │      │        │            │
├─┼─────┼─────┼────┼───┼────┼──────┤
│11│0000000-0 │議事業務- │業務便餐│940421│13,000  │            │
│  │          │業務管理- │款/便餐 │      │        │            │
│  │          │業務費 (一│        │      │        │            │
│  │          │般事務費) │        │      │        │            │
├─┼─────┼─────┼────┼───┼────┼──────┤
│12│0000000-0 │議事業務- │業務便餐│940418│ 7,200  │            │
│  │          │業務管理- │款/便餐 │      │        │            │
│  │          │業務費 (一│        │      │        │            │
│  │          │般事務費) │        │      │        │            │
├─┼─────┼─────┼────┼───┼────┼──────┤
│13│0000000-0 │一般行政- │業務便餐│940514│ 7,760  │            │
│  │          │行政管理- │款/便餐 │      │        │            │
│  │          │業務費 (一│        │      │        │            │
│  │          │般事務費) │        │      │        │            │
├─┼─────┼─────┼────┼───┼────┼──────┤
│14│0000000-0 │一般行政- │業務便餐│940523│ 6,890  │            │
│  │          │行政管理- │款/便餐 │      │        │            │
│  │          │業務費 (一│        │      │        │            │
│  │          │般事務費) │        │      │        │            │
├─┼─────┼─────┼────┼───┼────┼──────┤
│15│0000000-0 │一般行政- │業務便餐│940925│ 8,700  │            │
│  │          │行政管理- │款/便餐 │      │        │            │
│  │          │業務費 (一│        │      │        │            │
│  │          │般事務費) │        │      │        │            │
├─┼─────┼─────┼────┼───┼────┼──────┤
│16│0000000-0 │一般行政- │業務便餐│920130│ 7,000  │經辦人為饒美│
│  │          │行政管理- │款/用餐 │      │        │貞，非林玉妹│
│  │          │業務費    │        │      │        │            │
│  │          │          │        │      │        │            │
├─┼─────┼─────┼────┼───┼────┼──────┤
│17│0000000-0 │一般行政- │業務便餐│920128│ 8,000  │經辦人為饒美│
│  │          │行政管理- │款/用餐 │      │        │貞，非林玉妹│
│  │          │業務費    │        │      │        │            │
│  │          │          │        │      │        │            │
├─┼─────┼─────┼────┼───┼────┼──────┤
│18│0000000-0 │一般行政- │業務便餐│920502│ 3,250  │經辦人為饒美│
│  │          │行政管理- │款/便餐 │      │        │貞，非林玉妹│
│  │          │業務費    │        │      │        │            │
│  │          │          │        │      │        │            │
├─┼─────┼─────┼────┼───┼────┼──────┤
│19│0000000-0 │一般行政- │業務便餐│920510│ 2,480  │經辦人為饒美│
│  │          │行政管理- │款/便餐 │      │        │貞，非林玉妹│
│  │          │業務費    │        │      │        │            │
│  │          │          │        │      │        │            │
├─┼─────┼─────┼────┼───┼────┼──────┤
│20│0000000-0 │一般行政- │業務便餐│920604│ 1,560  │經辦人為饒美│
│  │          │行政管理- │款/便餐 │      │        │貞，非林玉妹│
│  │          │業務費    │        │      │        │            │
│  │          │          │        │      │        │            │
├─┴─────┴─────┴────┴───┴────┴──────┤
│此部分報銷單據金額合計144,180元，算得饒鴻奇詐取金額為144,180元。林玉│
│妹詐取金額為121,890元(註1)。                                        │
└──────────────────────────────────┘
註1、編號16至20經辦人為饒美貞，非林玉妹，故此部分金額計
     22,290應予扣除，144,180-22,290=121,890元。
附件十四：香港榮華燒臘館
┌─┬─────┬─────┬────┬───┬────┬──────┐
│編│檔案位置  │預算科目  │用途說明│消  費│消費金額│備        註│
│號│年/月/編號│          │        │日  期│(新台幣/│            │
│  │/支號     │          │        │      │元)     │            │
├─┼─────┼─────┼────┼───┼────┼──────┤
│1 │0000000-0 │議事業務- │業務便餐│930101│ 8,600  │無消費事實  │
│  │          │業務管理- │款/便餐 │      │        │            │
│  │          │業務費 (一│        │      │        │            │
│  │          │般事務費) │        │      │        │            │
├─┼─────┼─────┼────┼───┼────┼──────┤
│2 │0000000-0 │一般行政- │業務便餐│941025│ 8,380  │負責人楊秀蓉│
│  │          │行政管理- │款/便餐 │      │        │於調查人員詢│
│  │          │業務費 (一│        │      │        │問時供稱此與│
│  │          │般事務費) │        │      │        │94年底選舉期│
│  │          │          │        │      │        │間饒鴻奇競選│
│  │          │          │        │      │        │陣營人員向該│
│  │          │          │        │      │        │店訂購便當之│
│  │          │          │        │      │        │金額相近 (他│
│  │          │          │        │      │        │字卷七第68頁│
│  │          │          │        │      │        │)           │
├─┴─────┴─────┴────┴───┴────┴──────┤
│此部分報銷單據金額合計16,980元，算得饒鴻奇詐取金額為16,980元 (註1)。│
│林玉妹詐取金額亦為16,980元。                                        │
└──────────────────────────────────┘
註1、編號2依有疑唯利被告原則，推定為真實消費單據，但與苗
     栗縣議會議事業務顯然無關，金額仍應列入計算。
附件十五：新宏雜貨店
┌─┬─────┬─────┬────┬───┬────┬──────┐
│編│檔案位置  │預算科目  │用途說明│消  費│消費金額│備        註│
│號│年/月/編號│          │        │日  期│(新台幣/│            │
│  │/支號     │          │        │      │元)     │            │
├─┼─────┼─────┼────┼───┼────┼──────┤
│1 │0000000-0 │一般行政- │業務便餐│941104│12,190  │無消費事實  │
│  │          │行政管理- │款/便餐 │      │        │            │
│  │          │業務費 (一│        │      │        │            │
│  │          │般事務費) │        │      │        │            │
├─┼─────┼─────┼────┼───┼────┼──────┤
│2 │0000000-0 │一般行政- │業務便餐│941025│ 3,000  │實際負責人林│
│  │          │行政管理- │款/便餐 │      │        │順清於偵查中│
│  │          │業務費 (一│(晚)    │      │        │證稱係該店開│
│  │          │般事務費) │        │      │        │立之真實消費│
│  │          │          │        │      │        │單據 (他字卷│
│  │          │          │        │      │        │七第64頁)   │
├─┼─────┼─────┼────┼───┼────┼──────┤
│3 │0000000-0 │一般行政- │業務便餐│941103│ 5,700  │實際負責人林│
│  │          │行政管理- │款/便餐 │      │        │順清於偵查中│
│  │          │業務費 (一│        │      │        │證稱係該店開│
│  │          │般事務費) │        │      │        │立之真實消費│
│  │          │          │        │      │        │單據 (他字卷│
│  │          │          │        │      │        │七第64頁)   │
├─┴─────┴─────┴────┴───┴────┴──────┤
│此部分報銷單據金額合計20,890元，算得饒鴻奇詐取金額為20,890元 (註1)。│
│林玉妹詐取金額亦為20,890元。                                        │
└──────────────────────────────────┘
註1、編號2、3部分，據林順清表示係真實消費單據，惟依其所
     述，該2筆單據所示消費乃94年底選舉期間饒鴻奇帶競選工
     作人員來店用餐（含外帶）（他字卷七第64至65頁，與苗
     栗縣議會議事業務顯然無關，金額仍應列入計算。
附件十六：金色蓮花素食餐館
┌─┬─────┬─────┬────┬───┬────┬──────┐
│編│檔案位置  │預算科目  │用途說明│消  費│消費金額│備        註│
│號│年/月/編號│          │        │日  期│(新台幣/│            │
│  │/支號     │          │        │      │元)     │            │
├─┼─────┼─────┼────┼───┼────┼──────┤
│1 │00000000-0│議事業務- │業務便餐│921003│ 9,300  │            │
│  │          │業務管理- │款/便餐 │      │        │            │
│  │          │業務費    │        │      │        │            │
├─┼─────┼─────┼────┼───┼────┼──────┤
│2 │0000000-0 │一般行政- │業務便餐│921104│ 7,680  │            │
│  │          │行政管理- │款/便餐 │      │        │            │
│  │          │業務費    │        │      │        │            │
├─┼─────┼─────┼────┼───┼────┼──────┤
│3 │0000000-0 │一般行政- │業務便餐│921102│ 8,960  │            │
│  │          │行政管理- │款/便餐 │      │        │            │
│  │          │業務費    │        │      │        │            │
├─┼─────┼─────┼────┼───┼────┼──────┤
│4 │0000000-0 │一般行政- │業務便餐│921129│ 7,200  │            │
│  │          │行政管理- │款/便餐 │      │        │            │
│  │          │業務費    │        │      │        │            │
├─┼─────┼─────┼────┼───┼────┼──────┤
│5 │0000000-0 │一般行政- │業務便餐│921125│ 6,800  │            │
│  │          │行政管理- │款/便餐 │      │        │            │
│  │          │業務費    │        │      │        │            │
├─┼─────┼─────┼────┼───┼────┼──────┤
│6 │00000000-0│議事業務- │業務便餐│920909│18,000  │            │
│  │          │業務管理- │款/便餐 │      │        │            │
│  │          │業務費    │3桌     │      │        │            │
│  │          │          │        │      │        │            │
├─┼─────┼─────┼────┼───┼────┼──────┤
│7 │0000000-0 │議事業務- │業務便餐│920812│ 8,650  │            │
│  │          │業務管理- │款/便餐 │      │        │            │
│  │          │業務費    │        │      │        │            │
├─┼─────┼─────┼────┼───┼────┼──────┤
│8 │0000000-0 │議事業務- │業務便餐│920801│ 9,230  │            │
│  │          │業務管理- │款/便餐 │      │        │            │
│  │          │業務費    │        │      │        │            │
├─┼─────┼─────┼────┼───┼────┼──────┤
│9 │0000000-0 │議事業務- │業務便餐│920803│14,620  │            │
│  │          │業務管理- │款/便餐 │      │        │            │
│  │          │業務費    │        │      │        │            │
├─┼─────┼─────┼────┼───┼────┼──────┤
│10│0000000-0 │一般行政- │業務便餐│930121│ 7,800  │            │
│  │          │行政管理- │款/便餐 │      │        │            │
│  │          │業務費 (一│        │      │        │            │
│  │          │般事務費) │        │      │        │            │
├─┼─────┼─────┼────┼───┼────┼──────┤
│11│0000000-0 │一般行政- │業務便餐│930127│ 8,080  │            │
│  │          │行政管理- │款/便餐 │      │        │            │
│  │          │業務費 (一│        │      │        │            │
│  │          │般事務費) │        │      │        │            │
├─┼─────┼─────┼────┼───┼────┼──────┤
│12│0000000-0 │一般行政- │業務便餐│930122│ 6,780  │            │
│  │          │行政管理- │款/便餐 │      │        │            │
│  │          │業務費 (一│        │      │        │            │
│  │          │般事務費) │        │      │        │            │
├─┼─────┼─────┼────┼───┼────┼──────┤
│13│0000000-0 │一般行政- │業務便餐│930520│ 9,630  │            │
│  │          │行政管理- │款/便餐 │      │        │            │
│  │          │業務費 (一│        │      │        │            │
│  │          │般事務費) │        │      │        │            │
├─┼─────┼─────┼────┼───┼────┼──────┤
│14│0000000-0 │一般行政- │業務便餐│930816│11,880  │            │
│  │          │行政管理- │款/便餐 │      │        │            │
│  │          │業務費 (一│        │      │        │            │
│  │          │般事務費) │        │      │        │            │
├─┼─────┼─────┼────┼───┼────┼──────┤
│15│0000000-0 │一般行政- │業務便餐│930811│ 9,180  │            │
│  │          │行政管理- │款/餐費 │      │        │            │
│  │          │業務費 (一│        │      │        │            │
│  │          │般事務費) │        │      │        │            │
├─┼─────┼─────┼────┼───┼────┼──────┤
│16│0000000-0 │一般行政- │業務便餐│930927│ 7,160  │            │
│  │          │行政管理- │款/便餐 │      │        │            │
│  │          │業務費 (一│        │      │        │            │
│  │          │般事務費) │        │      │        │            │
├─┼─────┼─────┼────┼───┼────┼──────┤
│17│0000000-0 │一般行政- │業務便餐│930909│10,900  │            │
│  │          │行政管理- │款/便餐 │      │        │            │
│  │          │業務費 (一│        │      │        │            │
│  │          │般事務費) │        │      │        │            │
├─┼─────┼─────┼────┼───┼────┼──────┤
│18│0000000-0 │一般行政- │業務便餐│930825│ 8,370  │            │
│  │          │行政管理- │款/便餐 │      │        │            │
│  │          │業務費 (一│        │      │        │            │
│  │          │般事務費) │        │      │        │            │
├─┼─────┼─────┼────┼───┼────┼──────┤
│19│0000000-0 │議事業務- │業務便餐│930824│ 8,620  │            │
│  │          │業務管理- │款/便餐 │      │        │            │
│  │          │業務費 (一│        │      │        │            │
│  │          │般事務費) │        │      │        │            │
├─┼─────┼─────┼────┼───┼────┼──────┤
│20│0000000-0 │議事業務- │業務便餐│931027│ 7,970  │            │
│  │          │業務管理- │款/便餐 │      │        │            │
│  │          │業務費 (一│        │      │        │            │
│  │          │般事務費) │        │      │        │            │
├─┼─────┼─────┼────┼───┼────┼──────┤
│21│0000000-0 │一般行政- │業務便餐│940509│ 6,970  │            │
│  │          │行政管理- │款/便餐 │      │        │            │
│  │          │業務費 (一│        │      │        │            │
│  │          │般事務費) │        │      │        │            │
├─┼─────┼─────┼────┼───┼────┼──────┤
│22│0000000-0 │議事業務- │業務便餐│940517│ 6,160  │            │
│  │          │業務管理- │款/便餐 │      │        │            │
│  │          │業務費 (一│        │      │        │            │
│  │          │般事務費) │        │      │        │            │
├─┼─────┼─────┼────┼───┼────┼──────┤
│23│0000000-0 │議事業務- │業務便餐│940404│ 9,400  │            │
│  │          │業務管理- │款/便餐 │      │        │            │
│  │          │業務費 (一│        │      │        │            │
│  │          │般事務費) │        │      │        │            │
├─┼─────┼─────┼────┼───┼────┼──────┤
│24│0000000-0 │一般行政- │業務便餐│940511│ 8,090  │            │
│  │          │行政管理- │款/便餐 │      │        │            │
│  │          │業務費 (一│        │      │        │            │
│  │          │般事務費) │        │      │        │            │
├─┼─────┼─────┼────┼───┼────┼──────┤
│25│0000000-0 │一般行政- │業務便餐│940905│ 9,770  │            │
│  │          │行政管理- │款/便餐 │      │        │            │
│  │          │業務費 (一│        │      │        │            │
│  │          │般事務費) │        │      │        │            │
├─┼─────┼─────┼────┼───┼────┼──────┤
│26│0000000-0 │議事業務- │業務便餐│940901│11,600  │            │
│  │          │業務管理- │款/便餐 │      │        │            │
│  │          │業務費 (一│        │      │        │            │
│  │          │般事務費) │        │      │        │            │
├─┼─────┼─────┼────┼───┼────┼──────┤
│27│0000000-0 │一般行政- │業務便餐│941101│11,000  │            │
│  │          │行政管理- │款/便餐 │      │        │            │
│  │          │業務費 (一│        │      │        │            │
│  │          │般事務費) │        │      │        │            │
├─┼─────┼─────┼────┼───┼────┼──────┤
│28│0000000-0 │一般行政- │業務便餐│941115│10,280  │            │
│  │          │行政管理- │款/便餐 │      │        │            │
│  │          │業務費 (一│        │      │        │            │
│  │          │般事務費) │        │      │        │            │
├─┼─────┼─────┼────┼───┼────┼──────┤
│29│0000000-0 │一般行政- │業務便餐│941101│23,680  │            │
│  │          │行政管理- │款/便餐 │      │        │            │
│  │          │業務費 (一│        │      │        │            │
│  │          │般事務費) │        │      │        │            │
├─┼─────┼─────┼────┼───┼────┼──────┤
│30│0000000-0 │一般行政- │業務便餐│941105│13,900  │            │
│  │          │行政管理- │款/便餐 │      │        │            │
│  │          │業務費 (一│        │      │        │            │
│  │          │般事務費) │        │      │        │            │
├─┼─────┼─────┼────┼───┼────┼──────┤
│31│0000000-0 │一般行政- │業務便餐│941118│10,980  │            │
│  │          │行政管理- │款/便餐 │      │        │            │
│  │          │業務費 (一│        │      │        │            │
│  │          │般事務費) │        │      │        │            │
├─┼─────┼─────┼────┼───┼────┼──────┤
│32│0000000-0 │一般行政- │業務便餐│950209│16,300  │            │
│  │          │行政管理- │款/便餐 │      │        │            │
│  │          │業務費 (一│        │      │        │            │
│  │          │般事務費) │        │      │        │            │
├─┼─────┼─────┼────┼───┼────┼──────┤
│33│0000000-0 │一般行政- │業務便餐│950209│17,600  │            │
│  │          │行政管理- │款/便餐 │      │        │            │
│  │          │業務費 (一│        │      │        │            │
│  │          │般事務費) │        │      │        │            │
├─┼─────┼─────┼────┼───┼────┼──────┤
│34│0000000-0 │一般行政- │業務便餐│950109│ 8,900  │            │
│  │          │行政管理- │款/便餐 │      │        │            │
│  │          │業務費 (一│        │      │        │            │
│  │          │般事務費) │        │      │        │            │
├─┼─────┼─────┼────┼───┼────┼──────┤
│35│0000000-0 │一般行政- │業務便餐│920617│ 4,650  │經辦人為饒美│
│  │          │行政管理- │款/便餐 │      │        │貞，非林玉妹│
│  │          │業務費    │        │      │        │            │
├─┼─────┼─────┼────┼───┼────┼──────┤
│36│0000000-0 │一般行政- │業務便餐│920604│ 3,850  │經辦人為饒美│
│  │          │行政管理- │款/便餐 │      │        │貞，非林玉妹│
│  │          │業務費    │        │      │        │            │
├─┼─────┼─────┼────┼───┼────┼──────┤
│37│0000000-0 │一般行政- │業務便餐│920620│ 5,000  │經辦人為饒美│
│  │          │行政管理- │款/便餐 │      │        │貞，非林玉妹│
│  │          │業務費    │        │      │        │            │
├─┼─────┼─────┼────┼───┼────┼──────┤
│38│0000000-0 │一般行政- │業務便餐│920627│ 5,000  │經辦人為饒美│
│  │          │行政管理- │款/便餐 │      │        │貞，非林玉妹│
│  │          │業務費    │        │      │        │            │
├─┼─────┼─────┼────┼───┼────┼──────┤
│39│0000000-0 │一般行政- │業務便餐│920607│ 6,700  │經辦人為饒美│
│  │          │行政管理- │款/便餐 │      │        │貞，非林玉妹│
│  │          │業務費    │        │      │        │            │
├─┼─────┼─────┼────┼───┼────┼──────┤
│40│0000000-0 │一般行政- │業務便餐│920705│ 7,950  │經辦人為饒美│
│  │          │行政管理- │款/便餐 │      │        │貞，非林玉妹│
│  │          │業務費    │        │      │        │            │
├─┼─────┼─────┼────┼───┼────┼──────┤
│41│0000000-0 │一般行政- │業務便餐│920322│ 3,050  │(1)經辦人為 │
│  │          │行政管理- │款/便餐 │      │        │饒美貞，非林│
│  │          │業務費    │        │      │        │玉妹        │
│  │          │          │        │      │        │(2)負責人張 │
│  │          │          │        │      │        │德容於偵查中│
│  │          │          │        │      │        │證述係該店開│
│  │          │          │        │      │        │立之真實消費│
│  │          │          │        │      │        │單據 (他字卷│
│  │          │          │        │      │        │七第140頁)  │
├─┼─────┼─────┼────┼───┼────┼──────┤
│42│0000000-0 │一般行政- │業務便餐│920904│ 4,000  │負責人張德容│
│  │          │行政管理- │款/便餐 │      │        │於偵查中證述│
│  │          │業務費    │        │      │        │係該店開立之│
│  │          │          │        │      │        │真實消費單據│
│  │          │          │        │      │        │(他字卷七第 │
│  │          │          │        │      │        │140頁)      │
├─┼─────┼─────┼────┼───┼────┼──────┤
│43│0000000-0 │一般行政- │業務便餐│930822│ 2,970  │負責人張德容│
│  │          │行政管理- │款/餐費 │      │        │於偵查中證述│
│  │          │業務費 (一│        │      │        │係該店開立之│
│  │          │般事務費) │        │      │        │真實消費單據│
│  │          │          │        │      │        │(他字卷七第 │
│  │          │          │        │      │        │140頁)      │
├─┼─────┼─────┼────┼───┼────┼──────┤
│44│0000000-0 │一般行政- │業務便餐│940116│ 6,050  │負責人張德容│
│  │          │行政管理- │款/便餐 │      │        │於偵查中證述│
│  │          │業務費 (一│        │      │        │係該店開立之│
│  │          │般事務費) │        │      │        │真實消費單據│
│  │          │          │        │      │        │(他字卷七第 │
│  │          │          │        │      │        │140頁)      │
├─┼─────┼─────┼────┼───┼────┼──────┤
│45│000000-0  │一般行政- │業務便餐│931101│ 8,620  │卷內及審計部│
│  │          │行政管理- │款/便餐 │      │        │臺灣省苗栗縣│
│  │          │業務費 (一│        │      │        │審計室檢送之│
│  │          │般事務費) │        │      │        │核銷原始憑證│
│  │          │          │        │      │        │均查無此筆資│
│  │          │          │        │      │        │料          │
├─┴─────┴─────┴────┴───┴────┴──────┤
│此部分報銷單據金額合計400,660元 (註1)，扣除真實消費金額合計64,070元 │
│(註2)，算得饒鴻奇詐取金額為336,590元。林玉妹詐取金額為303,440元 (註 │
│3)。                                                                │
└──────────────────────────────────┘
註1、編號45查無單據，不予計入。
註2、真實消費金額計算：
  (1)編號41至44據張德容表示為真實消費單據，金額計16,070
     元。
  (2)依張德容所述，饒鴻奇每年來店用餐約2至4次，每次1、2
     桌，每桌消費金額約2、3千元（他字卷七第110、139頁）
     。以平均每年消費3次計算，92至95年間至多消費12次，扣
     除前述單據所示4次消費，另有8次消費。以每次2桌，每桌
     消費金額3千元計算，即尚有3,000×2×8=48,000元之真實
     消費金額。
     合計(1)+(2)=16,070+48,000=64,070元。
註3、編號35至40經辦人為饒美貞，非林玉妹，以前述單據所示
     時間饒鴻奇均未來店用餐計算（即92年間來店用餐3次，均
     發生在林玉妹經辦期間，如此計算較有利於林玉妹），此
     部分詐取金額計33,150元，應予扣除，336,590-33,150=
     303,440元。編號41經辦人雖非林玉妹，但為真實消費單據
     ，已由饒鴻奇詐取金額中扣除，不須在此重複扣除。
附件十七：全聚德小吃店
┌─┬─────┬─────┬────┬───┬────┬──────┐
│編│檔案位置  │預算科目  │用途說明│消  費│消費金額│備        註│
│號│年/月/編號│          │        │日  期│(新台幣/│            │
│  │/支號     │          │        │      │元)     │            │
├─┼─────┼─────┼────┼───┼────┼──────┤
│1 │0000000-0 │議事業務- │業務便餐│920816│22,200  │            │
│  │          │業務管理- │款/餐費 │      │        │            │
│  │          │業務費    │        │      │        │            │
├─┼─────┼─────┼────┼───┼────┼──────┤
│2 │0000000-0 │議事業務- │業務便餐│920811│26,200  │            │
│  │          │業務管理- │款/餐費 │      │        │            │
│  │          │業務費    │        │      │        │            │
├─┼─────┼─────┼────┼───┼────┼──────┤
│3 │0000000-0 │議事業務- │業務便餐│920904│29,800  │            │
│  │          │業務管理- │款/餐費 │      │        │            │
│  │          │業務費    │        │      │        │            │
├─┼─────┼─────┼────┼───┼────┼──────┤
│4 │00000000-0│議事業務- │業務便餐│921221│ 9,850  │            │
│  │          │業務管理- │款/便當 │      │        │            │
│  │          │業務費    │        │      │        │            │
├─┼─────┼─────┼────┼───┼────┼──────┤
│5 │0000000-0 │一般行政- │業務便餐│921121│ 9,860  │            │
│  │          │行政管理- │款/便餐 │      │        │            │
│  │          │業務費    │        │      │        │            │
├─┼─────┼─────┼────┼───┼────┼──────┤
│6 │0000000-0 │一般行政- │業務便餐│921127│ 9,750  │            │
│  │          │行政管理- │款/便餐 │      │        │            │
│  │          │業務費    │        │      │        │            │
├─┼─────┼─────┼────┼───┼────┼──────┤
│7 │0000000-0 │一般行政- │業務便餐│921126│13,680  │            │
│  │          │行政管理- │款/便餐 │      │        │            │
│  │          │業務費    │        │      │        │            │
├─┼─────┼─────┼────┼───┼────┼──────┤
│8 │0000000-0 │議事業務- │業務便餐│920820│21,800  │            │
│  │          │業務管理- │款/便餐 │      │        │            │
│  │          │業務費    │(飲料)  │      │        │            │
├─┼─────┼─────┼────┼───┼────┼──────┤
│9 │0000000-0 │議事業務- │業務便餐│920823│ 9,860  │            │
│  │          │業務管理- │款/便餐 │      │        │            │
│  │          │業務費    │(飲料)  │      │        │            │
├─┼─────┼─────┼────┼───┼────┼──────┤
│10│0000000-0 │議事業務- │業務便餐│920905│16,900  │            │
│  │          │業務管理- │款/便餐 │      │        │            │
│  │          │業務費    │(飲料)  │      │        │            │
├─┼─────┼─────┼────┼───┼────┼──────┤
│11│0000000-0 │議事業務- │業務便餐│920903│12,800  │            │
│  │          │業務管理- │款/便餐 │      │        │            │
│  │          │業務費    │(飲料)  │      │        │            │
├─┼─────┼─────┼────┼───┼────┼──────┤
│12│0000000-0 │一般行政- │業務便餐│930108│ 8,600  │            │
│  │          │行政管理- │款/便餐 │      │        │            │
│  │          │業務費 (一│        │      │        │            │
│  │          │般事務費) │        │      │        │            │
├─┼─────┼─────┼────┼───┼────┼──────┤
│13│0000000-0 │一般行政- │業務便餐│930228│16,880  │            │
│  │          │行政管理- │款/便餐 │      │        │            │
│  │          │業務費 (一│        │      │        │            │
│  │          │般事務費) │        │      │        │            │
├─┼─────┼─────┼────┼───┼────┼──────┤
│14│0000000-0 │一般行政- │業務便餐│930521│16,780  │            │
│  │          │行政管理- │款/便餐 │      │        │            │
│  │          │業務費 (一│        │      │        │            │
│  │          │般事務費) │        │      │        │            │
├─┼─────┼─────┼────┼───┼────┼──────┤
│15│0000000-0 │一般行政- │業務便餐│930825│ 9,260  │            │
│  │          │行政管理- │款/餐費 │      │        │            │
│  │          │業務費 (一│        │      │        │            │
│  │          │般事務費) │        │      │        │            │
├─┼─────┼─────┼────┼───┼────┼──────┤
│16│0000000-0 │一般行政- │業務便餐│930827│12,700  │            │
│  │          │行政管理- │款/便餐 │      │        │            │
│  │          │業務費 (一│        │      │        │            │
│  │          │般事務費) │        │      │        │            │
├─┼─────┼─────┼────┼───┼────┼──────┤
│17│0000000-0 │一般行政- │業務便餐│930809│12,700  │            │
│  │          │行政管理- │款/便餐 │      │        │            │
│  │          │業務費 (一│        │      │        │            │
│  │          │般事務費) │        │      │        │            │
├─┼─────┼─────┼────┼───┼────┼──────┤
│18│0000000-0 │一般行政- │業務便餐│931102│ 9,770  │            │
│  │          │行政管理- │款/便餐 │      │        │            │
│  │          │業務費 (一│        │      │        │            │
│  │          │般事務費) │        │      │        │            │
├─┼─────┼─────┼────┼───┼────┼──────┤
│19│0000000-0 │議事業務- │業務便餐│940425│ 4,800  │            │
│  │          │業務管理- │款/便餐 │      │        │            │
│  │          │業務費 (一│        │      │        │            │
│  │          │般事務費) │        │      │        │            │
├─┼─────┼─────┼────┼───┼────┼──────┤
│20│0000000-0 │議事業務- │業務便餐│940423│ 4,800  │            │
│  │          │業務管理- │款/便餐 │      │        │            │
│  │          │業務費 (一│        │      │        │            │
│  │          │般事務費) │        │      │        │            │
├─┼─────┼─────┼────┼───┼────┼──────┤
│21│0000000-0 │議事業務- │業務便餐│940516│ 4,800  │            │
│  │          │業務管理- │款/便餐 │      │        │            │
│  │          │業務費 (一│        │      │        │            │
│  │          │般事務費) │        │      │        │            │
├─┼─────┼─────┼────┼───┼────┼──────┤
│22│0000000-0 │一般行政- │業務便餐│940401│13,700  │            │
│  │          │行政管理- │款/便餐 │      │        │            │
│  │          │業務費 (一│        │      │        │            │
│  │          │般事務費) │        │      │        │            │
├─┼─────┼─────┼────┼───┼────┼──────┤
│23│0000000-0 │一般行政- │業務便餐│940519│13,150  │            │
│  │          │行政管理- │款/便餐 │      │        │            │
│  │          │業務費 (一│        │      │        │            │
│  │          │般事務費) │        │      │        │            │
├─┼─────┼─────┼────┼───┼────┼──────┤
│24│0000000-0 │一般行政- │業務便餐│940602│ 9,670  │            │
│  │          │行政管理- │款/便餐 │      │        │            │
│  │          │業務費 (一│        │      │        │            │
│  │          │般事務費) │        │      │        │            │
├─┼─────┼─────┼────┼───┼────┼──────┤
│25│0000000-0 │議事業務- │業務便餐│940522│ 3,650  │            │
│  │          │業務管理- │款/便餐 │      │        │            │
│  │          │業務費 (一│        │      │        │            │
│  │          │般事務費) │        │      │        │            │
├─┼─────┼─────┼────┼───┼────┼──────┤
│26│0000000-0 │一般行政- │業務便餐│941123│22,300  │            │
│  │          │行政管理- │款/便餐 │      │        │            │
│  │          │業務費 (一│        │      │        │            │
│  │          │般事務費) │        │      │        │            │
├─┼─────┼─────┼────┼───┼────┼──────┤
│27│0000000-0 │一般行政- │業務便餐│950117│ 9,000  │            │
│  │          │行政管理- │款/便餐 │      │        │            │
│  │          │業務費 (一│        │      │        │            │
│  │          │般事務費) │        │      │        │            │
├─┼─────┼─────┼────┼───┼────┼──────┤
│28│0000000-0 │一般行政- │業務便餐│950117│ 8,300  │            │
│  │          │行政管理- │款/便餐 │      │        │            │
│  │          │業務費 (一│        │      │        │            │
│  │          │般事務費) │        │      │        │            │
├─┼─────┼─────┼────┼───┼────┼──────┤
│29│0000000-0 │一般行政- │業務便餐│920211│ 5,000  │經辦人為劉金│
│  │          │行政管理- │款/便餐 │      │        │嬌，非林玉妹│
│  │          │業務費    │        │      │        │            │
├─┼─────┼─────┼────┼───┼────┼──────┤
│30│0000000-0 │一般行政- │業務便餐│921015│ 4,000  │實際負責人李│
│  │          │行政管理- │款/便餐 │      │        │何妊瑛於偵查│
│  │          │業務費    │        │      │        │中證稱係該店│
│  │          │          │        │      │        │開立之真實消│
│  │          │          │        │      │        │費單據 (他字│
│  │          │          │        │      │        │卷十第69、  │
│  │          │          │        │      │        │104頁)      │
├─┼─────┼─────┼────┼───┼────┼──────┤
│31│0000000-0 │一般行政- │業務便餐│921019│ 5,000  │實際負責人李│
│  │          │行政管理- │款/便餐 │      │        │何妊瑛於偵查│
│  │          │業務費    │        │      │        │中證稱係該店│
│  │          │          │        │      │        │開立之真實消│
│  │          │          │        │      │        │費單據 (他字│
│  │          │          │        │      │        │卷十第69、  │
│  │          │          │        │      │        │104頁)      │
├─┼─────┼─────┼────┼───┼────┼──────┤
│32│0000000-0 │一般行政- │業務便餐│921020│ 5,000  │實際負責人李│
│  │          │行政管理- │款/便餐 │      │        │何妊瑛於偵查│
│  │          │業務費    │        │      │        │中證稱係該店│
│  │          │          │        │      │        │開立之真實消│
│  │          │          │        │      │        │費單據 (他字│
│  │          │          │        │      │        │卷十第69、  │
│  │          │          │        │      │        │104頁)      │
├─┼─────┼─────┼────┼───┼────┼──────┤
│33│0000000-0 │一般行政- │業務便餐│941105│ 5,160  │實際負責人李│
│  │          │行政管理- │款/便餐 │      │        │何妊瑛於偵查│
│  │          │業務費 (一│        │      │        │中證稱係該店│
│  │          │般事務費) │        │      │        │開立之真實消│
│  │          │          │        │      │        │費單據 (他字│
│  │          │          │        │      │        │卷十第69、  │
│  │          │          │        │      │        │104頁)      │
├─┴─────┴─────┴────┴───┴────┴──────┤
│此部分報銷單據金額合計387,720元，扣除真實消費金額合計19,160元 (註1) │
│，算得饒鴻奇詐取金額為368,560元。林玉妹詐取金額為363,560元(註2)。   │
└──────────────────────────────────┘
註1、真實消費金額計算：
     編號30至33據李何妊瑛表示為該店開立之真實消費單據，
     金額計19,160元。
註2、編號29經辦人為劉金嬌，非林玉妹，故此部分金額5,000元
     應予扣除，368,560-5,000=363,560元。
附件十八：又一村水餃館
┌─┬─────┬─────┬────┬───┬────┬──────┐
│編│檔案位置  │預算科目  │用途說明│消  費│消費金額│備        註│
│號│年/月/編號│          │        │日  期│(新台幣/│            │
│  │/支號     │          │        │      │元)     │            │
├─┼─────┼─────┼────┼───┼────┼──────┤
│1 │0000000-0 │議事業務- │業務便餐│920819│ 5,200  │            │
│  │          │業務管理- │款/便餐 │      │        │            │
│  │          │業務費    │        │      │        │            │
├─┼─────┼─────┼────┼───┼────┼──────┤
│2 │0000000-0 │議事業務- │業務便餐│920822│ 5,200  │卷內及審計部│
│  │          │業務管理- │款/便餐 │      │        │臺灣省苗栗縣│
│  │          │業務費    │        │      │        │審計室檢送之│
│  │          │          │        │      │        │核銷原始憑證│
│  │          │          │        │      │        │均查無此筆資│
│  │          │          │        │      │        │料          │
├─┼─────┼─────┼────┼───┼────┼──────┤
│3 │0000000-0 │議事業務- │業務便餐│920814│ 5,500  │            │
│  │          │業務管理- │款/便餐 │      │        │            │
│  │          │業務費    │        │      │        │            │
├─┼─────┼─────┼────┼───┼────┼──────┤
│4 │0000000-0 │議事業務- │業務便餐│920810│ 5,800  │            │
│  │          │業務管理- │款/便餐 │      │        │            │
│  │          │業務費    │        │      │        │            │
├─┼─────┼─────┼────┼───┼────┼──────┤
│5 │00000000-0│議事業務- │業務便餐│921003│ 5,800  │            │
│  │          │業務管理- │款/便餐 │      │        │            │
│  │          │業務費    │        │      │        │            │
├─┼─────┼─────┼────┼───┼────┼──────┤
│6 │00000000-0│議事業務- │業務便餐│921008│ 6,200  │            │
│  │          │業務管理- │款/便餐 │      │        │            │
│  │          │業務費    │        │      │        │            │
├─┼─────┼─────┼────┼───┼────┼──────┤
│7 │00000000-0│議事業務- │業務便餐│921020│ 5,800  │            │
│  │          │業務管理- │款/便餐 │      │        │            │
│  │          │業務費    │        │      │        │            │
├─┼─────┼─────┼────┼───┼────┼──────┤
│8 │0000000-0 │一般行政- │業務便餐│921103│ 6,860  │            │
│  │          │行政管理- │款/便餐 │      │        │            │
│  │          │業務費    │        │      │        │            │
├─┼─────┼─────┼────┼───┼────┼──────┤
│9 │0000000-0 │一般行政- │業務便餐│921111│ 5,890  │            │
│  │          │行政管理- │款/便餐 │      │        │            │
│  │          │業務費    │        │      │        │            │
├─┼─────┼─────┼────┼───┼────┼──────┤
│10│0000000-0 │一般行政- │業務便餐│921115│ 4,900  │            │
│  │          │行政管理- │款/便餐 │      │        │            │
│  │          │業務費    │        │      │        │            │
├─┼─────┼─────┼────┼───┼────┼──────┤
│11│0000000-0 │一般行政- │業務便餐│921105│ 6,500  │            │
│  │          │行政管理- │款/便餐 │      │        │            │
│  │          │業務費    │        │      │        │            │
├─┼─────┼─────┼────┼───┼────┼──────┤
│12│0000000-0 │一般行政- │業務便餐│921020│ 5,000  │            │
│  │          │行政管理- │款/便餐 │      │        │            │
│  │          │業務費    │        │      │        │            │
├─┼─────┼─────┼────┼───┼────┼──────┤
│13│0000000-0 │一般行政- │業務便餐│921021│ 9,360  │            │
│  │          │行政管理- │款/便餐 │      │        │            │
│  │          │業務費    │        │      │        │            │
├─┼─────┼─────┼────┼───┼────┼──────┤
│14│0000000-0 │一般行政- │業務便餐│921206│ 9,800  │            │
│  │          │行政管理- │款/便餐 │      │        │            │
│  │          │業務費    │        │      │        │            │
├─┼─────┼─────┼────┼───┼────┼──────┤
│15│0000000-0 │一般行政- │業務便餐│921124│ 5,530  │            │
│  │          │行政管理- │款/餐費 │      │        │            │
│  │          │業務費    │        │      │        │            │
├─┼─────┼─────┼────┼───┼────┼──────┤
│16│0000000-0 │議事業務- │業務便餐│920909│ 5,200  │            │
│  │          │業務管理- │款/便餐 │      │        │            │
│  │          │業務費    │        │      │        │            │
├─┼─────┼─────┼────┼───┼────┼──────┤
│17│0000000-0 │議事業務- │業務便餐│920924│ 6,800  │            │
│  │          │業務管理- │款/便餐 │      │        │            │
│  │          │業務費    │        │      │        │            │
├─┼─────┼─────┼────┼───┼────┼──────┤
│18│0000000-0 │議事業務- │業務便餐│920708│ 5,780  │            │
│  │          │業務管理- │款/便餐 │      │        │            │
│  │          │業務費    │        │      │        │            │
├─┼─────┼─────┼────┼───┼────┼──────┤
│19│0000000-0 │議事業務- │業務便餐│920619│ 9,680  │            │
│  │          │業務管理- │款/便餐 │      │        │            │
│  │          │業務費    │        │      │        │            │
├─┼─────┼─────┼────┼───┼────┼──────┤
│20│0000000-0 │議事業務- │業務便餐│920919│ 6,780  │            │
│  │          │業務管理- │款/便餐 │      │        │            │
│  │          │業務費    │        │      │        │            │
├─┼─────┼─────┼────┼───┼────┼──────┤
│21│0000000-0 │議事業務- │業務便餐│920919│ 7,860  │            │
│  │          │業務管理- │款/便餐 │      │        │            │
│  │          │業務費    │        │      │        │            │
├─┼─────┼─────┼────┼───┼────┼──────┤
│22│0000000-0 │議事業務- │業務便餐│921006│ 8,800  │            │
│  │          │業務管理- │款/便餐 │      │        │            │
│  │          │業務費    │        │      │        │            │
├─┼─────┼─────┼────┼───┼────┼──────┤
│23│0000000-0 │議事業務- │業務便餐│920921│16,800  │            │
│  │          │業務管理- │款/便餐 │      │        │            │
│  │          │業務費    │        │      │        │            │
├─┼─────┼─────┼────┼───┼────┼──────┤
│24│0000000-0 │一般行政- │業務便餐│930105│ 6,800  │            │
│  │          │行政管理- │款/便餐 │      │        │            │
│  │          │業務費 (一│        │      │        │            │
│  │          │般事務費) │        │      │        │            │
├─┼─────┼─────┼────┼───┼────┼──────┤
│25│0000000-0 │一般行政- │業務便餐│930111│ 7,200  │            │
│  │          │行政管理- │款/便餐 │      │        │            │
│  │          │業務費 (一│        │      │        │            │
│  │          │般事務費) │        │      │        │            │
├─┼─────┼─────┼────┼───┼────┼──────┤
│26│0000000-0 │一般行政- │業務便餐│930114│ 5,280  │            │
│  │          │行政管理- │款/便餐 │      │        │            │
│  │          │業務費 (一│        │      │        │            │
│  │          │般事務費) │        │      │        │            │
├─┼─────┼─────┼────┼───┼────┼──────┤
│27│0000000-0 │一般行政- │業務便餐│930225│ 5,260  │            │
│  │          │行政管理- │款/便餐 │      │        │            │
│  │          │業務費 (一│        │      │        │            │
│  │          │般事務費) │        │      │        │            │
├─┼─────┼─────┼────┼───┼────┼──────┤
│28│0000000-0 │一般行政- │業務便餐│930402│ 7,200  │            │
│  │          │行政管理- │款/便餐 │      │        │            │
│  │          │業務費 (一│        │      │        │            │
│  │          │般事務費) │        │      │        │            │
├─┼─────┼─────┼────┼───┼────┼──────┤
│29│0000000-0 │一般行政- │業務便餐│930410│ 7,800  │            │
│  │          │行政管理- │款/便餐 │      │        │            │
│  │          │業務費 (一│        │      │        │            │
│  │          │般事務費) │        │      │        │            │
├─┼─────┼─────┼────┼───┼────┼──────┤
│30│0000000-0 │議事業務- │業務便餐│930531│ 7,600  │            │
│  │          │業務管理- │款/便餐 │      │        │            │
│  │          │業務費 (一│        │      │        │            │
│  │          │般事務費) │        │      │        │            │
├─┼─────┼─────┼────┼───┼────┼──────┤
│31│0000000-0 │一般行政- │業務便餐│930607│ 7,630  │            │
│  │          │行政管理- │款/便餐 │      │        │            │
│  │          │業務費 (一│        │      │        │            │
│  │          │般事務費) │        │      │        │            │
├─┼─────┼─────┼────┼───┼────┼──────┤
│32│0000000-0 │議事業務- │業務便餐│930716│ 6,800  │            │
│  │          │業務管理- │款/便餐 │      │        │            │
│  │          │業務費 (一│        │      │        │            │
│  │          │般事務費) │        │      │        │            │
├─┼─────┼─────┼────┼───┼────┼──────┤
│33│0000000-0 │一般行政- │業務便餐│930731│ 5,600  │            │
│  │          │行政管理- │款/便餐 │      │        │            │
│  │          │業務費 (一│        │      │        │            │
│  │          │般事務費) │        │      │        │            │
├─┼─────┼─────┼────┼───┼────┼──────┤
│34│0000000-0 │議事業務- │業務便餐│930520│ 5,950  │            │
│  │          │業務管理- │款/便餐 │      │        │            │
│  │          │業務費 (一│        │      │        │            │
│  │          │般事務費) │        │      │        │            │
├─┼─────┼─────┼────┼───┼────┼──────┤
│35│0000000-0 │一般行政- │業務便餐│930813│ 5,680  │            │
│  │          │行政管理- │款/便餐 │      │        │            │
│  │          │業務費 (一│        │      │        │            │
│  │          │般事務費) │        │      │        │            │
├─┼─────┼─────┼────┼───┼────┼──────┤
│36│0000000-0 │一般行政- │業務便餐│930925│ 5,230  │            │
│  │          │行政管理- │款/便餐 │      │        │            │
│  │          │業務費 (一│        │      │        │            │
│  │          │般事務費) │        │      │        │            │
├─┼─────┼─────┼────┼───┼────┼──────┤
│37│0000000-0 │一般行政- │業務便餐│930824│ 7,870  │            │
│  │          │行政管理- │款/便餐 │      │        │            │
│  │          │業務費 (一│        │      │        │            │
│  │          │般事務費) │        │      │        │            │
├─┼─────┼─────┼────┼───┼────┼──────┤
│38│0000000-0 │一般行政- │業務便餐│931009│ 6,650  │            │
│  │          │行政管理- │款/便餐 │      │        │            │
│  │          │業務費 (一│        │      │        │            │
│  │          │般事務費) │        │      │        │            │
├─┼─────┼─────┼────┼───┼────┼──────┤
│39│0000000-0 │一般行政- │業務便餐│931011│ 6,230  │            │
│  │          │行政管理- │款/便餐 │      │        │            │
│  │          │業務費 (一│        │      │        │            │
│  │          │般事務費) │        │      │        │            │
├─┼─────┼─────┼────┼───┼────┼──────┤
│40│0000000-0 │議事業務- │業務便餐│930906│ 5,780  │            │
│  │          │業務管理- │款/便餐 │      │        │            │
│  │          │業務費 (一│        │      │        │            │
│  │          │般事務費) │        │      │        │            │
├─┼─────┼─────┼────┼───┼────┼──────┤
│41│0000000-0 │一般行政- │業務便餐│931017│ 6,630  │            │
│  │          │行政管理- │款/便餐 │      │        │            │
│  │          │業務費 (一│        │      │        │            │
│  │          │般事務費) │        │      │        │            │
├─┼─────┼─────┼────┼───┼────┼──────┤
│42│0000000-0 │一般行政- │業務便餐│931012│ 5,680  │            │
│  │          │行政管理- │款/便餐 │      │        │            │
│  │          │業務費 (一│        │      │        │            │
│  │          │般事務費) │        │      │        │            │
├─┼─────┼─────┼────┼───┼────┼──────┤
│43│0000000-0 │一般行政- │業務便餐│940119│ 7,200  │            │
│  │          │行政管理- │款/餐費 │      │        │            │
│  │          │業務費 (一│        │      │        │            │
│  │          │般事務費) │        │      │        │            │
├─┼─────┼─────┼────┼───┼────┼──────┤
│44│0000000-0 │一般行政- │業務便餐│940107│ 6,200  │            │
│  │          │行政管理- │款/便餐 │      │        │            │
│  │          │業務費 (一│        │      │        │            │
│  │          │般事務費) │        │      │        │            │
├─┼─────┼─────┼────┼───┼────┼──────┤
│45│0000000-0 │議事業務- │業務便餐│940301│ 6,980  │            │
│  │          │業務管理- │款/便餐 │      │        │            │
│  │          │業務費 (一│        │      │        │            │
│  │          │般事務費) │        │      │        │            │
├─┼─────┼─────┼────┼───┼────┼──────┤
│46│0000000-0 │議事業務- │業務便餐│940322│ 6,300  │            │
│  │          │業務管理- │款/便餐 │      │        │            │
│  │          │業務費 (一│        │      │        │            │
│  │          │般事務費) │        │      │        │            │
├─┼─────┼─────┼────┼───┼────┼──────┤
│47│0000000-0 │一般行政- │業務便餐│940509│ 7,600  │            │
│  │          │行政管理- │款/便餐 │      │        │            │
│  │          │業務費 (一│        │      │        │            │
│  │          │般事務費) │        │      │        │            │
├─┼─────┼─────┼────┼───┼────┼──────┤
│48│0000000-0 │一般行政- │業務便餐│940512│ 7,300  │            │
│  │          │行政管理- │款/便餐 │      │        │            │
│  │          │業務費 (一│        │      │        │            │
│  │          │般事務費) │        │      │        │            │
├─┼─────┼─────┼────┼───┼────┼──────┤
│49│0000000-0 │議事業務- │業務便餐│940412│ 6,370  │            │
│  │          │業務管理- │款/便餐 │      │        │            │
│  │          │業務費 (一│        │      │        │            │
│  │          │般事務費) │        │      │        │            │
├─┼─────┼─────┼────┼───┼────┼──────┤
│50│0000000-0 │議事業務- │業務便餐│940224│ 5,700  │            │
│  │          │業務管理- │款/便餐 │      │        │            │
│  │          │業務費 (一│        │      │        │            │
│  │          │般事務費) │        │      │        │            │
├─┼─────┼─────┼────┼───┼────┼──────┤
│51│0000000-0 │一般行政- │業務便餐│940613│ 6,670  │            │
│  │          │行政管理- │款/便餐 │      │        │            │
│  │          │業務費 (一│        │      │        │            │
│  │          │般事務費) │        │      │        │            │
├─┼─────┼─────┼────┼───┼────┼──────┤
│52│0000000-0 │一般行政- │業務便餐│940714│ 6,670  │            │
│  │          │行政管理- │款/便餐 │      │        │            │
│  │          │業務費 (一│        │      │        │            │
│  │          │般事務費) │        │      │        │            │
├─┼─────┼─────┼────┼───┼────┼──────┤
│53│0000000-0 │議事業務- │業務便餐│940908│10,100  │            │
│  │          │業務管理- │款/便餐 │      │        │            │
│  │          │業務費 (一│        │      │        │            │
│  │          │般事務費) │        │      │        │            │
├─┼─────┼─────┼────┼───┼────┼──────┤
│54│0000000-0 │議事業務- │業務便餐│940822│ 6,250  │            │
│  │          │業務管理- │款/便餐 │      │        │            │
│  │          │業務費 (一│        │      │        │            │
│  │          │般事務費) │        │      │        │            │
├─┼─────┼─────┼────┼───┼────┼──────┤
│55│0000000-0 │一般行政- │業務便餐│941005│ 7,380  │            │
│  │          │行政管理- │款/餐費 │      │        │            │
│  │          │業務費 (一│        │      │        │            │
│  │          │般事務費) │        │      │        │            │
├─┼─────┼─────┼────┼───┼────┼──────┤
│56│0000000-0 │一般行政- │業務便餐│941017│ 9,250  │            │
│  │          │行政管理- │款/便餐 │      │        │            │
│  │          │業務費 (一│        │      │        │            │
│  │          │般事務費) │        │      │        │            │
├─┼─────┼─────┼────┼───┼────┼──────┤
│57│0000000-0 │一般行政- │業務便餐│941012│ 8,570  │            │
│  │          │行政管理- │款/便餐 │      │        │            │
│  │          │業務費 (一│        │      │        │            │
│  │          │般事務費) │        │      │        │            │
├─┼─────┼─────┼────┼───┼────┼──────┤
│58│0000000-0 │議事業務- │業務便餐│940906│ 8,200  │            │
│  │          │業務管理- │款/便餐 │      │        │            │
│  │          │業務費 (一│        │      │        │            │
│  │          │般事務費) │        │      │        │            │
├─┼─────┼─────┼────┼───┼────┼──────┤
│59│0000000-0 │一般行政- │業務便餐│941030│ 7,200  │            │
│  │          │行政管理- │款/便餐 │      │        │            │
│  │          │業務費 (一│        │      │        │            │
│  │          │般事務費) │        │      │        │            │
├─┼─────┼─────┼────┼───┼────┼──────┤
│60│0000000-0 │一般行政- │業務便餐│940922│ 7,830  │            │
│  │          │行政管理- │款/便餐 │      │        │            │
│  │          │業務費 (一│        │      │        │            │
│  │          │般事務費) │        │      │        │            │
├─┼─────┼─────┼────┼───┼────┼──────┤
│61│0000000-0 │一般行政- │業務便餐│941111│13,600  │            │
│  │          │行政管理- │款/便餐 │      │        │            │
│  │          │業務費 (一│        │      │        │            │
│  │          │般事務費) │        │      │        │            │
├─┼─────┼─────┼────┼───┼────┼──────┤
│62│0000000-0 │一般行政- │業務便餐│941119│ 8,970  │            │
│  │          │行政管理- │款/便餐 │      │        │            │
│  │          │業務費 (一│        │      │        │            │
│  │          │般事務費) │        │      │        │            │
├─┼─────┼─────┼────┼───┼────┼──────┤
│63│0000000-0 │一般行政- │業務便餐│940711│ 6,500  │            │
│  │          │行政管理- │款/便餐 │      │        │            │
│  │          │業務費 (一│        │      │        │            │
│  │          │般事務費) │        │      │        │            │
├─┼─────┼─────┼────┼───┼────┼──────┤
│64│0000000-0 │一般行政- │業務便餐│941117│ 7,350  │            │
│  │          │行政管理- │款/便餐 │      │        │            │
│  │          │業務費 (一│        │      │        │            │
│  │          │般事務費) │        │      │        │            │
├─┼─────┼─────┼────┼───┼────┼──────┤
│65│0000000-0 │一般行政- │業務便餐│941120│ 9,680  │            │
│  │          │行政管理- │款/便餐 │      │        │            │
│  │          │業務費 (一│        │      │        │            │
│  │          │般事務費) │        │      │        │            │
├─┼─────┼─────┼────┼───┼────┼──────┤
│66│0000000-0 │議事業務- │業務便餐│940802│ 5,890  │            │
│  │          │業務管理- │款/便餐 │      │        │            │
│  │          │業務費 (一│        │      │        │            │
│  │          │般事務費) │        │      │        │            │
├─┼─────┼─────┼────┼───┼────┼──────┤
│67│0000000-0 │議事業務- │業務便餐│941106│ 9,300  │            │
│  │          │業務管理- │款/便餐 │      │        │            │
│  │          │業務費 (一│        │      │        │            │
│  │          │般事務費) │        │      │        │            │
├─┼─────┼─────┼────┼───┼────┼──────┤
│68│0000000-0 │議事業務- │業務便餐│941206│ 4,120  │            │
│  │          │業務管理- │款/便餐 │      │        │            │
│  │          │業務費 (一│        │      │        │            │
│  │          │般事務費) │        │      │        │            │
├─┼─────┼─────┼────┼───┼────┼──────┤
│69│0000000-0 │一般行政- │業務便餐│950212│ 7,300  │            │
│  │          │行政管理- │款/便餐 │      │        │            │
│  │          │業務費 (一│        │      │        │            │
│  │          │般事務費) │        │      │        │            │
├─┼─────┼─────┼────┼───┼────┼──────┤
│70│0000000-0 │一般行政- │業務便餐│950212│ 9,370  │            │
│  │          │行政管理- │款/便餐 │      │        │            │
│  │          │業務費 (一│        │      │        │            │
│  │          │般事務費) │        │      │        │            │
├─┼─────┼─────┼────┼───┼────┼──────┤
│71│0000000-0 │一般行政- │業務便餐│920410│ 3,500  │經辦人為饒美│
│  │          │行政管理- │款/便餐 │      │        │貞，非林玉妹│
│  │          │業務費    │        │      │        │            │
├─┼─────┼─────┼────┼───┼────┼──────┤
│72│0000000-0 │一般行政- │業務便餐│920410│ 7,200  │經辦人為饒美│
│  │          │行政管理- │款/便餐 │      │        │貞，非林玉妹│
│  │          │業務費    │        │      │        │            │
├─┼─────┼─────┼────┼───┼────┼──────┤
│73│0000000-0 │一般行政- │業務便餐│920318│ 6,800  │經辦人為饒美│
│  │          │行政管理- │款/便餐 │      │        │貞，非林玉妹│
│  │          │業務費    │        │      │        │            │
├─┼─────┼─────┼────┼───┼────┼──────┤
│74│0000000-0 │一般行政- │業務便餐│920418│ 8,230  │經辦人為饒美│
│  │          │行政管理- │款/便餐 │      │        │貞，非林玉妹│
│  │          │業務費    │        │      │        │            │
├─┼─────┼─────┼────┼───┼────┼──────┤
│75│0000000-0 │一般行政- │業務便餐│920418│ 1,600  │經辦人為饒美│
│  │          │行政管理- │款/便餐 │      │        │貞，非林玉妹│
│  │          │業務費    │        │      │        │            │
├─┼─────┼─────┼────┼───┼────┼──────┤
│76│0000000-0 │一般行政- │業務便餐│920706│ 7,200  │經辦人為饒美│
│  │          │行政管理- │款/便餐 │      │        │貞，非林玉妹│
│  │          │業務費    │        │      │        │            │
├─┼─────┼─────┼────┼───┼────┼──────┤
│77│0000000-0 │一般行政- │業務便餐│920704│ 6,520  │經辦人為饒美│
│  │          │行政管理- │款/便餐 │      │        │貞，非林玉妹│
│  │          │業務費    │        │      │        │            │
├─┼─────┼─────┼────┼───┼────┼──────┤
│78│0000000-0 │一般行政- │業務便餐│920711│ 2,100  │經辦人為饒美│
│  │          │行政管理- │款/便餐 │      │        │貞，非林玉妹│
│  │          │業務費    │        │      │        │            │
├─┼─────┼─────┼────┼───┼────┼──────┤
│79│0000000-0 │一般行政- │業務便餐│920627│   400  │經辦人為饒│
│  │          │行政管理- │款/便餐 │      │        │美貞，非林玉│
│  │          │業務費    │        │      │        │妹          │
│  │          │          │        │      │        │認定為真實│
│  │          │          │        │      │        │消費單據    │
├─┼─────┼─────┼────┼───┼────┼──────┤
│80│0000000-0 │一般行政- │業務便餐│920629│   555  │經辦人為饒│
│  │          │行政管理- │款/便餐 │      │        │美貞，非林玉│
│  │          │業務費    │        │      │        │妹          │
│  │          │          │        │      │        │認定為真實│
│  │          │          │        │      │        │消費單據    │
├─┴─────┴─────┴────┴───┴────┴──────┤
│此部分報銷單據金額合計536,755元(註1)，扣除真實消費金額合計77,955元  │
│(註2)，算得饒鴻奇詐取金額為458,800元。林玉妹詐取金額為423,650元(註3)│
│。                                                                  │
└──────────────────────────────────┘
註1、編號2查無單據，不予計入。
註2、真實消費金額計算：
     依實際負責人李永達所述，饒鴻奇每次來店用餐消費金額
     僅約400至600元，不會超過1,000元（他字卷十第3、30頁
     ）。編號79、80之金額均符合李永達所述消費情形，應認
     定為真實消費單據，金額計955元。其餘77筆，以每次均消
     費1,000元計算，尚有77,000元之真實消費金額。故真實消
     費金額合計955+77,000=77,955元。
註3、編號71至78經辦人為饒美貞，非林玉妹，故應扣除各該次
     被認定為逾實際消費之金額計35,150元（3,500+7,200+
     6,800+8,230+1,600+7,200+6,520+ 2,100-1,000×8=
     35,150），458,800-35,150=423,650元。編號79、80經辦
     人雖非林玉妹，但認定為真實消費單據，已由饒鴻奇詐取
     金額中扣除，不須在此重複扣除。
附件十九：神木春小吃店
┌─┬─────┬─────┬────┬───┬────┬──────┐
│編│檔案位置  │預算科目  │用途說明│消  費│消費金額│備        註│
│號│年/月/編號│          │        │日  期│(新台幣/│            │
│  │/支號     │          │        │      │元)     │            │
├─┼─────┼─────┼────┼───┼────┼──────┤
│1 │0000000-0 │一般行政- │辦理正副│921223│40,600  │無消費事實  │
│  │          │行政管理- │議長聯誼│      │        │            │
│  │          │業務費    │會便餐、│      │        │            │
│  │          │          │飲料款/ │      │        │            │
│  │          │          │便餐    │      │        │            │
│  │          │          │8*5000、│      │        │            │
│  │          │          │飲料    │      │        │            │
├─┼─────┼─────┼────┼───┼────┼──────┤
│2 │0000000-0 │一般行政- │業務便餐│930117│15,380  │同上        │
│  │          │行政管理- │款/便餐 │      │        │            │
│  │          │業務費 (一│、飲料  │      │        │            │
│  │          │般事務費) │        │      │        │            │
├─┼─────┼─────┼────┼───┼────┼──────┤
│3 │0000000-0 │一般行政- │業務便餐│930111│ 8,300  │以下均認定為│
│  │          │行政管理- │款/便餐 │      │        │真實消費單據│
│  │          │業務費 (一│、飲料  │      │        │            │
│  │          │般事務費) │        │      │        │            │
├─┼─────┼─────┼────┼───┼────┼──────┤
│4 │0000000-0 │議事業務- │業務便餐│930503│ 9,350  │            │
│  │          │業務管理- │款/便餐 │      │        │            │
│  │          │業務費 (一│、飲料  │      │        │            │
│  │          │般事務費) │        │      │        │            │
├─┼─────┼─────┼────┼───┼────┼──────┤
│5 │0000000-0 │議事業務- │業務便餐│930503│ 8,000  │            │
│  │          │業務管理- │款/便餐 │      │        │            │
│  │          │業務費 (一│、飲料  │      │        │            │
│  │          │般事務費) │        │      │        │            │
├─┼─────┼─────┼────┼───┼────┼──────┤
│6 │0000000-0 │議事業務- │業務便餐│930503│ 8,000  │            │
│  │          │業務管理- │款/便餐 │      │        │            │
│  │          │業務費 (一│、飲料  │      │        │            │
│  │          │般事務費) │        │      │        │            │
├─┼─────┼─────┼────┼───┼────┼──────┤
│7 │0000000-0 │議事業務- │業務便餐│930503│ 8,000  │            │
│  │          │業務管理- │款/便餐 │      │        │            │
│  │          │業務費 (一│、飲料  │      │        │            │
│  │          │般事務費) │        │      │        │            │
├─┼─────┼─────┼────┼───┼────┼──────┤
│8 │0000000-0 │一般行政- │業務便餐│931006│ 9,370  │            │
│  │          │行政管理- │款/便餐 │      │        │            │
│  │          │業務費 (一│、飲料  │      │        │            │
│  │          │般事務費) │        │      │        │            │
├─┼─────┼─────┼────┼───┼────┼──────┤
│9 │0000000-0 │一般行政- │業務便餐│930913│ 8,750  │            │
│  │          │行政管理- │款/便餐 │      │        │            │
│  │          │業務費 (一│、飲料  │      │        │            │
│  │          │般事務費) │        │      │        │            │
├─┼─────┼─────┼────┼───┼────┼──────┤
│10│0000000-0 │議事業務- │業務便餐│931020│ 8,160  │            │
│  │          │業務管理- │款/便餐 │      │        │            │
│  │          │業務費 (一│、飲料  │      │        │            │
│  │          │般事務費) │        │      │        │            │
├─┼─────┼─────┼────┼───┼────┼──────┤
│11│0000000-0 │一般行政- │業務便餐│940524│ 9,130  │            │
│  │          │行政管理- │款/便餐 │      │        │            │
│  │          │業務費 (一│、飲料  │      │        │            │
│  │          │般事務費) │        │      │        │            │
├─┼─────┼─────┼────┼───┼────┼──────┤
│12│0000000-0 │議事業務- │業務便餐│940223│ 7,380  │            │
│  │          │業務管理- │款/便餐 │      │        │            │
│  │          │業務費 (一│、飲料  │      │        │            │
│  │          │般事務費) │        │      │        │            │
├─┼─────┼─────┼────┼───┼────┼──────┤
│13│0000000-0 │一般行政- │業務便餐│940602│ 8,760  │            │
│  │          │行政管理- │款/便餐 │      │        │            │
│  │          │業務費 (一│、飲料  │      │        │            │
│  │          │般事務費) │        │      │        │            │
├─┼─────┼─────┼────┼───┼────┼──────┤
│14│0000000-0 │一般行政- │業務便餐│940710│ 8,190  │            │
│  │          │行政管理- │款/便餐 │      │        │            │
│  │          │業務費 (一│、飲料  │      │        │            │
│  │          │般事務費) │        │      │        │            │
├─┼─────┼─────┼────┼───┼────┼──────┤
│15│0000000-0 │一般行政- │業務便餐│941015│ 8,650  │            │
│  │          │行政管理- │款/便餐 │      │        │            │
│  │          │業務費 (一│、飲料  │      │        │            │
│  │          │般事務費) │        │      │        │            │
├─┼─────┼─────┼────┼───┼────┼──────┤
│16│0000000-0 │議事業務- │業務便餐│940911│ 7,950  │            │
│  │          │業務管理- │款/便餐 │      │        │            │
│  │          │業務費 (一│、飲料  │      │        │            │
│  │          │般事務費) │        │      │        │            │
├─┴─────┴─────┴────┴───┴────┴──────┤
│此部分報銷單據金額合計173,970元，扣除真實消費金額合計117,990元 (註1)│
│，算得饒鴻奇詐取金額為55,980元。林玉妹詐取金額亦為55,980元。        │
└──────────────────────────────────┘
註1、真實消費單據金額計算：
     依負責人羅丁旺所述，編號1、2金額超過萬元之單據不實在
     ，該店不可能開出金額萬元以上之收據（他字卷十第126、
     138頁）。故編號3至16推定為真實消費單據，金額計
     117,990元。
附件二十：桂竹園冷熱飲店
┌─┬─────┬─────┬────┬───┬────┬──────┐
│編│檔案位置  │預算科目  │用途說明│消  費│消費金額│備        註│
│號│年/月/編號│          │        │日  期│(新台幣/│            │
│  │/支號     │          │        │      │元)     │            │
├─┼─────┼─────┼────┼───┼────┼──────┤
│1 │0000000-0 │議事業務- │業務便餐│920912│ 8,680  │            │
│  │          │業務管理- │款/餐費 │      │        │            │
│  │          │業務費    │        │      │        │            │
├─┼─────┼─────┼────┼───┼────┼──────┤
│2 │0000000-0 │一般行政- │業務便餐│930223│ 8,960  │            │
│  │          │行政管理- │款/便餐 │      │        │            │
│  │          │業務費 (一│        │      │        │            │
│  │          │般事務費) │        │      │        │            │
├─┼─────┼─────┼────┼───┼────┼──────┤
│3 │0000000-0 │一般行政- │業務便餐│930227│ 7,820  │            │
│  │          │行政管理- │款/便餐 │      │        │            │
│  │          │業務費 (一│        │      │        │            │
│  │          │般事務費) │        │      │        │            │
├─┼─────┼─────┼────┼───┼────┼──────┤
│4 │0000000-0 │一般行政- │業務便餐│931005│ 9,260  │            │
│  │          │行政管理- │款/便餐 │      │        │            │
│  │          │業務費 (一│        │      │        │            │
│  │          │般事務費) │        │      │        │            │
├─┼─────┼─────┼────┼───┼────┼──────┤
│5 │0000000-0 │一般行政- │業務便餐│931015│ 9,730  │            │
│  │          │行政管理- │款/便餐 │      │        │            │
│  │          │業務費 (一│        │      │        │            │
│  │          │般事務費) │        │      │        │            │
├─┼─────┼─────┼────┼───┼────┼──────┤
│6 │0000000-0 │一般行政- │業務便餐│940103│ 8,980  │            │
│  │          │行政管理- │款/便餐 │      │        │            │
│  │          │業務費 (一│        │      │        │            │
│  │          │般事務費) │        │      │        │            │
├─┼─────┼─────┼────┼───┼────┼──────┤
│7 │0000000-0 │一般行政- │業務便餐│940514│ 8,370  │            │
│  │          │行政管理- │款/便餐 │      │        │            │
│  │          │業務費 (一│        │      │        │            │
│  │          │般事務費) │        │      │        │            │
├─┼─────┼─────┼────┼───┼────┼──────┤
│8 │0000000-0 │一般行政- │業務便餐│940816│ 6,730  │            │
│  │          │行政管理- │款/便餐 │      │        │            │
│  │          │業務費 (一│        │      │        │            │
│  │          │般事務費) │        │      │        │            │
├─┼─────┼─────┼────┼───┼────┼──────┤
│9 │0000000-0 │一般行政- │業務便餐│940816│ 7,620  │            │
│  │          │行政管理- │款/便餐 │      │        │            │
│  │          │業務費 (一│        │      │        │            │
│  │          │般事務費) │        │      │        │            │
├─┼─────┼─────┼────┼───┼────┼──────┤
│10│0000000-0 │一般行政- │業務便餐│940909│ 9,390  │            │
│  │          │行政管理- │款/便餐 │      │        │            │
│  │          │業務費 (一│        │      │        │            │
│  │          │般事務費) │        │      │        │            │
├─┼─────┼─────┼────┼───┼────┼──────┤
│11│0000000-0 │議事業務- │業務便餐│940829│ 8,160  │            │
│  │          │業務管理- │款/便餐 │      │        │            │
│  │          │業務費 (一│        │      │        │            │
│  │          │般事務費) │        │      │        │            │
├─┼─────┼─────┼────┼───┼────┼──────┤
│12│0000000-0 │一般行政- │業務便餐│941024│18,700  │            │
│  │          │行政管理- │款/便餐 │      │        │            │
│  │          │業務費 (一│        │      │        │            │
│  │          │般事務費) │        │      │        │            │
├─┼─────┼─────┼────┼───┼────┼──────┤
│13│0000000-0 │一般行政- │業務便餐│941109│ 9,670  │            │
│  │          │行政管理- │款/便餐 │      │        │            │
│  │          │業務費 (一│        │      │        │            │
│  │          │般事務費) │        │      │        │            │
├─┼─────┼─────┼────┼───┼────┼──────┤
│14│0000000-0 │一般行政- │業務便餐│941109│ 9,300  │            │
│  │          │行政管理- │款/便餐 │      │        │            │
│  │          │業務費 (一│        │      │        │            │
│  │          │般事務費) │        │      │        │            │
├─┼─────┼─────┼────┼───┼────┼──────┤
│15│0000000-0 │一般行政- │業務便餐│941112│ 8,700  │            │
│  │          │行政管理- │款/餐費 │      │        │            │
│  │          │業務費 (一│        │      │        │            │
│  │          │般事務費) │        │      │        │            │
├─┼─────┼─────┼────┼───┼────┼──────┤
│16│0000000-0 │一般行政- │業務便餐│941112│ 8,900  │            │
│  │          │行政管理- │款/便餐 │      │        │            │
│  │          │業務費 (一│        │      │        │            │
│  │          │般事務費) │        │      │        │            │
├─┼─────┼─────┼────┼───┼────┼──────┤
│17│0000000-0 │一般行政- │業務便餐│941116│ 8,360  │            │
│  │          │行政管理- │款/便餐 │      │        │            │
│  │          │業務費 (一│        │      │        │            │
│  │          │般事務費) │        │      │        │            │
├─┼─────┼─────┼────┼───┼────┼──────┤
│18│0000000-0 │一般行政- │業務便餐│941116│ 9,000  │            │
│  │          │行政管理- │款/便餐 │      │        │            │
│  │          │業務費 (一│        │      │        │            │
│  │          │般事務費) │        │      │        │            │
├─┼─────┼─────┼────┼───┼────┼──────┤
│19│0000000-0 │一般行政- │業務便餐│941111│ 9,700  │            │
│  │          │行政管理- │款/便餐 │      │        │            │
│  │          │業務費 (一│        │      │        │            │
│  │          │般事務費) │        │      │        │            │
├─┼─────┼─────┼────┼───┼────┼──────┤
│20│0000000-0 │一般行政- │業務便餐│941111│ 9,830  │            │
│  │          │行政管理- │款/便餐 │      │        │            │
│  │          │業務費 (一│        │      │        │            │
│  │          │般事務費) │        │      │        │            │
├─┼─────┼─────┼────┼───┼────┼──────┤
│21│0000000-0 │一般行政- │業務便餐│950213│ 9,000  │            │
│  │          │行政管理- │款/便餐 │      │        │            │
│  │          │業務費 (一│        │      │        │            │
│  │          │般事務費) │        │      │        │            │
├─┼─────┼─────┼────┼───┼────┼──────┤
│22│0000000-0 │一般行政- │業務便餐│920129│18,000  │經辦人為饒美│
│  │          │行政管理- │款/用餐 │      │        │貞，非林玉妹│
│  │          │業務費    │        │      │        │            │
├─┼─────┼─────┼────┼───┼────┼──────┤
│23│0000000-0 │一般行政- │業務便餐│920107│25,000  │經辦人為饒美│
│  │          │行政管理- │款/用餐 │      │        │貞，非林玉妹│
│  │          │業務費    │        │      │        │            │
├─┼─────┼─────┼────┼───┼────┼──────┤
│24│0000000-0 │一般行政- │業務便餐│920425│ 3,000  │經辦人為饒美│
│  │          │行政管理- │款/便餐 │      │        │貞，非林玉妹│
│  │          │業務費    │        │      │        │            │
├─┼─────┼─────┼────┼───┼────┼──────┤
│25│0000000-0 │一般行政- │業務便餐│940524│ 3,850  │經辦人為饒美│
│  │          │行政管理- │款/便餐 │      │        │貞，非林玉妹│
│  │          │業務費    │        │      │        │            │
│  │          │          │        │      │        │            │
├─┼─────┼─────┼────┼───┼────┼──────┤
│26│0000000-0 │一般行政- │業務便餐│920524│ 3,200  │經辦人為饒美│
│  │          │行政管理- │款/便餐 │      │        │貞，非林玉妹│
│  │          │業務費    │        │      │        │            │
├─┼─────┼─────┼────┼───┼────┼──────┤
│27│0000000-0 │一般行政- │業務便餐│940529│ 8,780  │負責人宋羽秋│
│  │          │行政管理- │款/便餐 │      │        │於偵查中證稱│
│  │          │業務費 (一│        │      │        │應有此筆消費│
│  │          │般事務費) │        │      │        │(他字卷十第 │
│  │          │          │        │      │        │34、52頁)   │
├─┼─────┼─────┼────┼───┼────┼──────┤
│28│0000000-0 │一般行政- │業務便餐│940525│ 7,600  │負責人宋羽秋│
│  │          │行政管理- │款/便餐 │      │        │於偵查中證稱│
│  │          │業務費 (一│        │      │        │應有此筆消費│
│  │          │般事務費) │        │      │        │(他字卷十第 │
│  │          │          │        │      │        │34、52頁)   │
├─┼─────┼─────┼────┼───┼────┼──────┤
│29│0000000-0 │一般行政- │業務便餐│950213│ 9,300  │負責人宋羽秋│
│  │          │行政管理- │款/便餐 │      │        │於偵查中證稱│
│  │          │業務費 (一│        │      │        │應有此筆消費│
│  │          │般事務費) │        │      │        │(他字卷十第 │
│  │          │          │        │      │        │34、52頁)   │
├─┴─────┴─────┴────┴───┴────┴──────┤
│此部分報銷單據金額合計273,590元，扣除真實消費金額合計25,680元 (註1) │
│，算得饒鴻奇詐取金額為247,910元。林玉妹詐取金額為194,860元(註2)。   │
└──────────────────────────────────┘
註1、真實消費金額計算：
     編號27至29依宋羽秋所述，推定為（依實際消費情形自行
     填載之）真實消費單據，金額計25,680元。
註2、編號22至26經辦人為饒美貞，非林玉妹，故此部分金額計
     53,050應予扣除，247,910-53,050=194,860元。
附件二十一：吉緣小館、吉緣小吃
┌─┬─────┬─────┬────┬───┬────┬──────┐
│編│檔案位置  │預算科目  │用途說明│消  費│消費金額│備        註│
│號│年/月/編號│          │        │日  期│(新台幣/│            │
│  │/支號     │          │        │      │元)     │            │
├─┼─────┼─────┼────┼───┼────┼──────┤
│1 │0000000-0 │一般行政- │業務便餐│940714│ 9,370  │            │
│  │          │行政管理- │款/餐費 │      │        │            │
│  │          │業務費 (一│        │      │        │            │
│  │          │般事務費) │        │      │        │            │
├─┼─────┼─────┼────┼───┼────┼──────┤
│2 │0000000-0 │一般行政- │業務便餐│940811│ 8,900  │            │
│  │          │行政管理- │款/便餐 │      │        │            │
│  │          │業務費 (一│        │      │        │            │
│  │          │般事務費) │        │      │        │            │
├─┼─────┼─────┼────┼───┼────┼──────┤
│3 │0000000-0 │一般行政- │業務便餐│940822│ 9,200  │            │
│  │          │行政管理- │款/便餐 │      │        │            │
│  │          │業務費 (一│        │      │        │            │
│  │          │般事務費) │        │      │        │            │
├─┼─────┼─────┼────┼───┼────┼──────┤
│4 │0000000-0 │一般行政- │業務便餐│940815│23,460  │            │
│  │          │行政管理- │款/便餐 │      │        │            │
│  │          │業務費 (一│        │      │        │            │
│  │          │般事務費) │        │      │        │            │
├─┼─────┼─────┼────┼───┼────┼──────┤
│5 │0000000-0 │議事業務- │業務便餐│940715│ 9,830  │            │
│  │          │業務管理- │款/便餐 │      │        │            │
│  │          │業務費 (一│        │      │        │            │
│  │          │般事務費) │        │      │        │            │
├─┼─────┼─────┼────┼───┼────┼──────┤
│6 │0000000-0 │議事業務- │業務便餐│940815│26,300  │            │
│  │          │業務管理- │款/便餐 │      │        │            │
│  │          │業務費 (一│        │      │        │            │
│  │          │般事務費) │        │      │        │            │
├─┼─────┼─────┼────┼───┼────┼──────┤
│7 │0000000-0 │議事業務- │業務便餐│940905│ 8,800  │            │
│  │          │業務管理- │款/便餐 │      │        │            │
│  │          │業務費 (一│        │      │        │            │
│  │          │般事務費) │        │      │        │            │
├─┼─────┼─────┼────┼───┼────┼──────┤
│8 │0000000-0 │議事業務- │業務便餐│940906│ 8,970  │            │
│  │          │業務管理- │款/便餐 │      │        │            │
│  │          │業務費 (一│        │      │        │            │
│  │          │般事務費) │        │      │        │            │
├─┼─────┼─────┼────┼───┼────┼──────┤
│9 │0000000-0 │一般行政- │業務便餐│940919│ 9,180  │            │
│  │          │行政管理- │款/便餐 │      │        │            │
│  │          │業務費 (一│        │      │        │            │
│  │          │般事務費) │        │      │        │            │
├─┼─────┼─────┼────┼───┼────┼──────┤
│10│0000000-0 │一般行政- │業務便餐│940911│ 8,300  │            │
│  │          │行政管理- │款/便餐 │      │        │            │
│  │          │業務費 (一│        │      │        │            │
│  │          │般事務費) │        │      │        │            │
├─┼─────┼─────┼────┼───┼────┼──────┤
│11│0000000-0 │一般行政- │業務便餐│941010│ 9,770  │            │
│  │          │行政管理- │款/便餐 │      │        │            │
│  │          │業務費 (一│        │      │        │            │
│  │          │般事務費) │        │      │        │            │
├─┼─────┼─────┼────┼───┼────┼──────┤
│12│0000000-0 │一般行政- │業務便餐│940823│ 8,960  │            │
│  │          │行政管理- │款/便餐 │      │        │            │
│  │          │業務費 (一│        │      │        │            │
│  │          │般事務費) │        │      │        │            │
├─┼─────┼─────┼────┼───┼────┼──────┤
│13│0000000-0 │一般行政- │業務便餐│941104│17,780  │            │
│  │          │行政管理- │款/便餐 │      │        │            │
│  │          │業務費 (一│        │      │        │            │
│  │          │般事務費) │        │      │        │            │
├─┼─────┼─────┼────┼───┼────┼──────┤
│14│0000000-0 │一般行政- │業務便餐│941027│23,500  │            │
│  │          │行政管理- │款/便餐 │      │        │            │
│  │          │業務費 (一│        │      │        │            │
│  │          │般事務費) │        │      │        │            │
├─┼─────┼─────┼────┼───┼────┼──────┤
│15│0000000-0 │一般行政- │業務便餐│940310│27,000  │            │
│  │          │行政管理- │款/餐費 │      │        │            │
│  │          │業務費 (一│        │      │        │            │
│  │          │般事務費) │        │      │        │            │
├─┼─────┼─────┼────┼───┼────┼──────┤
│16│0000000-0 │議事業務- │業務便餐│941018│23,600  │            │
│  │          │業務管理- │款/便餐 │      │        │            │
│  │          │業務費 (一│        │      │        │            │
│  │          │般事務費) │        │      │        │            │
├─┼─────┼─────┼────┼───┼────┼──────┤
│17│0000000-0 │一般行政- │業務便餐│940428│ 6,450  │經辦人為劉│
│  │          │行政管理- │款/便餐 │      │        │金嬌，非林玉│
│  │          │業務費    │*2      │      │        │妹          │
│  │          │          │        │      │        │實際負責人│
│  │          │          │        │      │        │徐黎秀妹於偵│
│  │          │          │        │      │        │查中證稱係該│
│  │          │          │        │      │        │店開立之真實│
│  │          │          │        │      │        │消費單據（他│
│  │          │          │        │      │        │字卷十第110 │
│  │          │          │        │      │        │、122頁）   │
├─┼─────┼─────┼────┼───┼────┼──────┤
│18│0000000-0 │一般行政- │業務便餐│940806│ 7,000  │實際負責人徐│
│  │          │行政管理- │款/便餐 │      │        │黎秀妹於偵查│
│  │          │業務費 (一│        │      │        │中證稱係該店│
│  │          │般事務費) │        │      │        │開立之真實消│
│  │          │          │        │      │        │費單據（他字│
│  │          │          │        │      │        │卷十第110、 │
│  │          │          │        │      │        │122頁）     │
├─┼─────┼─────┼────┼───┼────┼──────┤
│19│0000000-0 │議事業務- │業務便餐│950103│20,000  │實際負責人徐│
│  │          │業務管理- │款/便餐 │      │        │黎秀妹於偵查│
│  │          │業務費 (一│        │      │        │中證稱係該店│
│  │          │般事務費) │        │      │        │開立之真實消│
│  │          │          │        │      │        │費單據（他字│
│  │          │          │        │      │        │卷十第110、 │
│  │          │          │        │      │        │122頁）     │
├─┴─────┴─────┴────┴───┴────┴──────┤
│此部分報銷單據金額合計266,370元，扣除真實消費金額合計33,450元 (註1) │
│，算得饒鴻奇詐取金額為232,920元。林玉妹詐取金額亦為232,920元(註2)。 │
└──────────────────────────────────┘
註1、真實消費金額計算：
     編號17至19據徐黎秀妹表示為該店開立之真實消費單據，
     金額計33,450元。
註2、編號17經辦人雖非林玉妹，但為真實消費單據，已由饒鴻
     奇詐取金額中扣除，不須在此重複扣除。
附件二十二之一：饒家卉提供之單據
┌─┬─────┬─────┬────┬───┬────┬──────┐
│編│檔案位置  │預算科目  │用途說明│消  費│消費金額│備        註│
│號│年/月/編號│          │        │日  期│(新台幣/│            │
│  │/支號     │          │        │      │元)     │            │
├─┼─────┼─────┼────┼───┼────┼──────┤
│1 │0000000-0 │一般行政- │致贈貴賓│920104│ 1,150  │(1)黏貼憑證用│
│  │(零用金備 │行政管理- │禮品款/ │      │        │紙經辦人為饒│
│  │查簿91至93│業務費    │大葉高島│      │        │美貞，非林玉│
│  │年度第58頁│          │屋      │      │        │妹          │
│  │、日期    │          │        │      │        │(2)零用金備查│
│  │920210、原│          │        │      │        │簿經手人為饒│
│  │始憑證編號│          │        │      │        │美貞，受款人│
│  │045)      │          │        │      │        │為議長 (饒鴻│
│  │          │          │        │      │        │奇)         │
├─┼─────┼─────┼────┼───┼────┼──────┤
│2 │(零用金備 │一般行政- │致贈貴賓│920402│ 1,500  │零用金備查簿│
│  │查簿91至93│行政管理- │禮品款/ │      │        │經手人為饒美│
│  │年度第75頁│業務費    │知本老爺│      │        │貞，受款人為│
│  │、日期    │          │        │      │        │議長(饒鴻奇)│
│  │920519、原│          │        │      │        │            │
│  │始憑證編號│          │        │      │        │            │
│  │682)      │          │        │      │        │            │
├─┼─────┼─────┼────┼───┼────┼──────┤
│3 │(零用金備 │議事業務- │致贈貴賓│920526│ 3,524  │零用金備查簿│
│  │查簿91至93│業務管理- │禮品款/ │      │        │經手人為林玉│
│  │年度第95頁│業務費    │愛的世界│      │        │妹，受款人為│
│  │、日期    │          │        │      │        │議長(饒鴻奇)│
│  │920926、原│          │        │      │        │            │
│  │始憑證編號│          │        │      │        │            │
│  │1418)     │          │        │      │        │            │
├─┼─────┼─────┼────┼───┼────┼──────┤
│4 │(零用金備 │議事業務- │致贈貴賓│920702│   991  │零用金備查簿│
│  │查簿91至93│業務管理- │禮品款/ │      │        │經手人為林玉│
│  │年度第89頁│業務費    │三商行頭│      │        │妹，受款人為│
│  │、日期    │          │份分公司│      │        │議長(饒鴻奇)│
│  │920829、原│          │        │      │        │            │
│  │始憑證編號│          │        │      │        │            │
│  │1233)     │          │        │      │        │            │
├─┼─────┼─────┼────┼───┼────┼──────┤
│5 │(零用金備 │議事業務- │致贈貴賓│920702│ 2,560  │零用金備查簿│
│  │查簿91至93│業務管理- │禮品款/ │      │        │經手人為林玉│
│  │年度第89頁│業務費    │三商行頭│      │        │妹，受款人為│
│  │、日期    │          │份分公司│      │        │議長(饒鴻奇)│
│  │920829、原│          │        │      │        │            │
│  │始憑證編號│          │        │      │        │            │
│  │1233)     │          │        │      │        │            │
├─┼─────┼─────┼────┼───┼────┼──────┤
│6 │(零用金備 │議事業務- │致贈貴賓│920711│20,670  │零用金備查簿│
│  │查簿91至93│業務管理- │禮品款/ │      │        │經手人為林玉│
│  │年度第89頁│業務費    │向陽百貨│      │        │妹，受款人為│
│  │、日期    │          │        │      │        │議長(饒鴻奇)│
│  │920829、原│          │        │      │        │            │
│  │始憑證編號│          │        │      │        │            │
│  │1299)     │          │        │      │        │            │
├─┼─────┼─────┼────┼───┼────┼──────┤
│7 │(零用金備 │議事業務- │致贈貴賓│920903│17,700  │零用金備查簿│
│  │查簿91至93│業務管理- │禮品款/ │      │        │經手人為林玉│
│  │年度第104 │業務費    │向陽百貨│      │        │妹，受款人為│
│  │頁、日期  │          │        │      │        │議長(饒鴻奇)│
│  │921117、原│          │        │      │        │            │
│  │始憑證編號│          │        │      │        │            │
│  │1727)     │          │        │      │        │            │
├─┴─────┴─────┴────┴───┴────┴──────┤
│此部分報銷單據金額合計48,095元，算得饒鴻奇詐取金額為48,095元。林玉妹│
│詐取金額為45,445元(註1)。                                           │
└──────────────────────────────────┘
註1、編號1至2部分，黏貼憑證用紙經辦人、零用金備查簿經手
     人均為饒美貞，非林玉妹，故此部分金額計2,650應予扣除
     ，48,095-2,650=45,445元。
附件二十二之二：張翃浥提供之單據
┌─┬─────┬─────┬────┬───┬────┬──────┐
│編│檔案位置  │預算科目  │用途說明│消  費│消費金額│備        註│
│號│年/月/編號│          │        │日  期│(新台幣/│            │
│  │/支號     │          │        │      │元)     │            │
├─┼─────┼─────┼────┼───┼────┼──────┤
│1 │0000000-0 │議事業務- │業務便餐│930723│ 2,210  │海宴小吃店（│
│  │          │業務管理- │款/餐費 │      │        │位在臺北縣淡│
│  │          │業務費 (一│        │      │        │水鎮）二聯式│
│  │          │般事務費) │        │      │        │統一發票    │
├─┼─────┼─────┼────┼───┼────┼──────┤
│2 │0000000-0 │一般行政- │業務便餐│930918│ 4,445  │京采餐飲企業│
│  │          │行政管理- │款/餐飲 │      │        │有限公司（位│
│  │          │業務費 (一│費      │      │        │在臺北縣新店│
│  │          │般事務費) │        │      │        │市）統一發票│
├─┼─────┼─────┼────┼───┼────┼──────┤
│3 │0000000-0 │一般行政- │業務便餐│940726│ 2,310  │海宴小吃店二│
│  │          │行政管理- │款/餐費 │      │        │聯式統一發票│
│  │          │業務費 (一│        │      │        │            │
│  │          │般事務費) │        │      │        │            │
├─┼─────┼─────┼────┼───┼────┼──────┤
│4 │0000000-0 │議事業務- │業務便餐│940325│ 2,079  │福臨門餐廳股│
│  │          │業務管理- │款      │      │        │份有限公司新│
│  │          │業務費 (一│        │      │        │店分公司（位│
│  │          │般事務費) │        │      │        │在臺北縣新店│
│  │          │          │        │      │        │市）收銀機統│
│  │          │          │        │      │        │一發票      │
├─┼─────┼─────┼────┼───┼────┼──────┤
│5 │0000000-0 │議事業務- │業務便餐│94年3 │ 9,630  │好味珍海鮮樓│
│  │          │業務管理- │款      │、4月 │        │（位在臺北市│
│  │          │業務費 (一│        │間某日│        │文山區）收銀│
│  │          │般事務費) │        │      │        │機統一發票  │
├─┴─────┴─────┴────┴───┴────┴──────┤
│此部分報銷單據金額合計20,674元，算得饒鴻奇詐取金額為20,674元。林玉妹│
│詐取金額亦為20,674元。                                              │
└──────────────────────────────────┘
附件二三：圖利對象一覽表
┌─────────────────────────────────┐
│苗栗縣議會前議長饒鴻奇等人涉嫌違背法令圖利他人之相關憑證整理一覽表│
│（92年1月至94年12月）                                             │
├────┬────┬───┬───┬───┬───┬───┬───┤
│檔案位置│預算科目│受圖利│圖利金│總務組│會計室│議長饒│備註  │
│年/月/編│        │對象及│額(新 │簽擬意│簽擬意│鴻奇批│      │
│號/支號 │        │用途說│台幣) │見    │見    │示    │      │
│        │        │明    │      │【承辦│【承辦│      │      │
│        │        │      │      │人】  │人】  │      │      │
├────┼────┼───┼───┼───┼───┼───┼───┤
│93/09/  │一般行政│竹南鎮│30,000│茲因立│本案如│各項公│饒鴻奇│
│052/1-3 │-行政管 │聖福社│      │法機關│奉核可│益活動│、鄭運│
│        │理-業務 │區發展│      │不得編│致贈紀│項下支│月、廖│
│        │費 (一般│協會  │      │列補助│念品，│應參萬│秋玲、│
│        │事務費) │      │      │經費，│經費請│元正  │凌英鳳│
│        │        │      │      │是否致│於預算│      │、張素│
│        │        │      │      │贈紀念│範圍內│      │滿    │
│        │        │      │      │品，謹│支應  │      │      │
│        │        │      │      │請鈞長│【廖秋│      │      │
│        │        │      │      │核示  │玲、鄭│      │      │
│        │        │      │      │【張素│運月】│      │      │
│        │        │      │      │滿、凌│      │      │      │
│        │        │      │      │英鳳】│      │      │      │
├────┼────┼───┼───┼───┼───┼───┼───┤
│93/11/  │一般行政│竹南鎮│30,000│同上  │同上  │各項公│饒鴻奇│
│237/1-4 │-行政管 │體育會│      │【張素│【廖秋│益活動│、鄭運│
│        │理-業務 │      │      │滿】  │玲、鄭│項下支│月、廖│
│        │費 (一般│      │      │      │運月】│應參萬│秋玲、│
│        │事務費) │      │      │      │      │元正  │張素滿│
├────┼────┼───┼───┼───┼───┼───┼───┤
│94/07/  │一般行政│佛光會│80,000│礙於立│本案如│各社團│饒鴻奇│
│032/1-3 │-行政管 │中華總│      │法機關│奉核可│項下支│、鄭運│
│        │理-業務 │會頭份│      │不得編│，經費│應捌萬│月、廖│
│        │費 (一般│二分會│      │列補助│請於預│元整  │秋玲、│
│        │事務費) │      │      │經費，│算範圍│      │江雲章│
│        │        │      │      │是否贊│內支應│      │、張素│
│        │        │      │      │助活動│【廖秋│      │滿    │
│        │        │      │      │相關物│玲、鄭│      │      │
│        │        │      │      │品，簽│運月】│      │      │
│        │        │      │      │請核示│      │      │      │
│        │        │      │      │【張素│      │      │      │
│        │        │      │      │滿、江│      │      │      │
│        │        │      │      │雲章】│      │      │      │
├────┼────┼───┼───┼───┼───┼───┼───┤
│93/12/  │一般行政│苗栗國│100000│茲因立│本案如│各項公│饒鴻奇│
│324/1-15│-行政管 │際青年│      │法機關│奉核可│益活動│、鄭運│
│        │理-業務 │商會  │      │不得編│致贈紀│項支應│月、廖│
│        │費 (一般│      │      │列補助│念品，│壹拾萬│秋玲、│
│        │事務費) │      │      │經費，│經費請│元正  │凌英鳳│
│        │        │      │      │是否致│於預算│      │、張素│
│        │        │      │      │贈紀念│範圍內│      │滿    │
│        │        │      │      │品，謹│支應  │      │      │
│        │        │      │      │請鈞長│【廖秋│      │      │
│        │        │      │      │核示  │玲、鄭│      │      │
│        │        │      │      │【張素│運月】│      │      │
│        │        │      │      │滿、凌│      │      │      │
│        │        │      │      │英鳳】│      │      │      │
├────┼────┼───┼───┼───┼───┼───┼───┤
│94/01/  │一般行政│苗栗縣│10,000│茲因立│本案如│各項公│饒鴻奇│
│010/1-3 │-行政管 │幼兒教│      │法機關│奉核可│益活動│、鄭運│
│        │理-業務 │育福利│      │不得編│致贈紀│項下支│月、廖│
│        │費 (一般│協會  │      │列補助│念品，│應壹萬│秋玲、│
│        │事務費) │      │      │經費，│經費請│元正  │張素滿│
│        │        │      │      │是否致│於預算│      │      │
│        │        │      │      │贈紀念│範圍內│      │      │
│        │        │      │      │品，謹│支應  │      │      │
│        │        │      │      │請鈞長│【廖秋│      │      │
│        │        │      │      │核示  │玲、鄭│      │      │
│        │        │      │      │【張素│運月】│      │      │
│        │        │      │      │滿】  │      │      │      │
├────┼────┼───┼───┼───┼───┼───┼───┤
│93/11/  │一般行政│苗栗縣│20,000│茲因立│本案如│各項球│饒鴻奇│
│045/1-4 │-行政管 │竹南槌│      │法機關│奉核可│隊比賽│、鄭運│
│        │理-業務 │球協會│      │不得編│致贈紀│經費項│月、廖│
│        │費 (一般│      │      │列補助│念品，│下支應│秋玲、│
│        │事務費) │      │      │經費，│經費請│貳萬元│凌英鳳│
│        │        │      │      │是否致│於預算│正    │、張素│
│        │        │      │      │贈紀念│範圍內│      │滿    │
│        │        │      │      │品，謹│支應  │      │      │
│        │        │      │      │請鈞長│【廖秋│      │      │
│        │        │      │      │核示  │玲、鄭│      │      │
│        │        │      │      │【張素│運月】│      │      │
│        │        │      │      │滿、凌│      │      │      │
│        │        │      │      │英鳳】│      │      │      │
├────┼────┼───┼───┼───┼───┼───┼───┤
│92/03/  │議事業務│苗栗縣│20,000│請本會│本案如│擬由各│饒鴻奇│
│217/1-3 │-業務管 │自強游│      │致贈紀│奉核可│項公益│、鄭運│
│        │理-業務 │泳協會│      │念品，│，經費│文康活│月、廖│
│        │費      │辦理理│      │本會是│請於預│動項下│秋玲、│
│        │        │事長盃│      │否致贈│算範圍│支付貳│林來居│
│        │        │游泳錦│      │，擬請│內支應│萬元正│、劉金│
│        │        │標賽（│      │鈞長核│【廖秋│      │嬌    │
│        │        │請求補│      │示    │玲、鄭│      │      │
│        │        │助經費│      │【劉金│運月】│      │      │
│        │        │）    │      │嬌、林│      │      │      │
│        │        │      │      │來居】│      │      │      │
├────┼────┼───┼───┼───┼───┼───┼───┤
│94/01/  │一般行政│苗栗縣│10,000│茲因立│本案如│各社團│饒鴻奇│
│011/1-3 │-行政管 │私立幼│      │法機關│奉核可│等公益│、鄭運│
│        │理-業務 │安教養│      │不得編│致贈紀│活動項│月、廖│
│        │費 (一般│院    │      │列補助│念品，│下支應│秋玲、│
│        │事務費) │      │      │經費，│經費請│壹萬元│張素滿│
│        │        │      │      │是否致│於預算│正    │      │
│        │        │      │      │贈紀念│範圍內│      │      │
│        │        │      │      │品，謹│支應  │      │      │
│        │        │      │      │請鈞長│【廖秋│      │      │
│        │        │      │      │核示  │玲、鄭│      │      │
│        │        │      │      │【張素│運月】│      │      │
│        │        │      │      │滿】  │      │      │      │
├────┼────┼───┼───┼───┼───┼───┼───┤
│92/12/  │一般行政│苗栗縣│30,000│茲因本│本案如│由各項│饒鴻奇│
│183/1-3 │-行政管 │足球委│      │會92年│奉核可│球隊比│、鄭運│
│        │理-業務 │員會辦│      │度無編│，經費│賽慰問│月、廖│
│        │費      │理92年│      │列補助│請於預│經費支│秋玲、│
│        │        │議長盃│      │經費，│算範圍│應參萬│凌英鳳│
│        │        │足球賽│      │是否改│內支應│元正  │、張素│
│        │        │活動費│      │致贈紀│【廖秋│      │滿    │
│        │        │（請求│      │念品，│玲、鄭│      │      │
│        │        │補助經│      │擬請鈞│運月】│      │      │
│        │        │費）  │      │長核示│      │      │      │
│        │        │      │      │【張素│      │      │      │
│        │        │      │      │滿、凌│      │      │      │
│        │        │      │      │英鳳】│      │      │      │
├────┼────┼───┼───┼───┼───┼───┼───┤
│93/12/  │一般行政│苗栗縣│20,000│茲因立│本案如│各項公│饒鴻奇│
│552/1-3 │-行政管 │身心障│      │法機關│奉核可│益活動│、鄭運│
│        │理-業務 │礙福利│      │不得編│致贈紀│項下支│月、凌│
│        │費 (一般│協進會│      │列補助│念品，│應貳萬│英鳳、│
│        │事務費) │      │      │經費，│經費請│元正  │張素滿│
│        │        │      │      │是否致│於預算│      │      │
│        │        │      │      │贈紀念│範圍內│      │      │
│        │        │      │      │品，謹│支應  │      │      │
│        │        │      │      │請鈞長│【鄭運│      │      │
│        │        │      │      │核示  │月】  │      │      │
│        │        │      │      │【張素│      │      │      │
│        │        │      │      │滿、凌│      │      │      │
│        │        │      │      │英鳳】│      │      │      │
├────┼────┼───┼───┼───┼───┼───┼───┤
│92/04/  │議事業務│苗栗縣│30,000│茲因本│本案如│擬由各│饒鴻奇│
│227/1-3 │-業務管 │身心障│      │會92年│奉核可│項公益│、鄭運│
│        │理-業務 │礙福利│      │度無編│，經費│文康活│月、廖│
│        │費      │協進會│      │列補助│請於預│動項下│秋玲、│
│        │        │辦理活│      │經費，│算範圍│補助參│林來居│
│        │        │出豪氣│      │擬致贈│內支應│萬元正│、饒美│
│        │        │迎向陽│      │紀念品│【廖秋│      │貞    │
│        │        │光活動│      │或慰助│玲、鄭│      │      │
│        │        │（請求│      │方式，│運月】│      │      │
│        │        │補助經│      │是否可│      │      │      │
│        │        │費）  │      │行    │      │      │      │
│        │        │      │      │【饒美│      │      │      │
│        │        │      │      │貞、林│      │      │      │
│        │        │      │      │來居】│      │      │      │
├────┼────┼───┼───┼───┼───┼───┼───┤
│93/12/  │一般行政│苗栗縣│50,000│茲因立│本案如│各項公│饒鴻奇│
│553/1-8 │-行政管 │兒童合│      │法機關│奉核可│益活動│、鄭運│
│        │理-業務 │唱團  │      │不得編│致贈紀│項下支│月、凌│
│        │費 (一般│      │      │列補助│念品，│應伍萬│英鳳、│
│        │事務費) │      │      │經費，│經費請│元正  │張素滿│
│        │        │      │      │是否致│於預算│      │      │
│        │        │      │      │贈紀念│範圍內│      │      │
│        │        │      │      │品，謹│支應  │      │      │
│        │        │      │      │請鈞長│【鄭運│      │      │
│        │        │      │      │核示  │月】  │      │      │
│        │        │      │      │【張素│      │      │      │
│        │        │      │      │滿、凌│      │      │      │
│        │        │      │      │英鳳】│      │      │      │
├────┼────┼───┼───┼───┼───┼───┼───┤
│93/12/  │一般行政│苗栗縣│50,000│茲因立│如奉核│各項公│饒鴻奇│
│554/1-4 │-行政管 │兒童合│      │法機關│可後，│益活動│、鄭運│
│        │理-業務 │唱團  │      │不得編│建請在│項下支│月、凌│
│        │費 (一般│      │      │列補助│預算範│應伍萬│英鳳、│
│        │事務費) │      │      │經費，│圍內辦│元正  │張素滿│
│        │        │      │      │是否致│理【鄭│      │      │
│        │        │      │      │贈紀念│運月】│      │      │
│        │        │      │      │品，謹│      │      │      │
│        │        │      │      │請鈞長│      │      │      │
│        │        │      │      │核示  │      │      │      │
│        │        │      │      │【張素│      │      │      │
│        │        │      │      │滿、凌│      │      │      │
│        │        │      │      │英鳳】│      │      │      │
├────┼────┼───┼───┼───┼───┼───┼───┤
│94/12/  │一般行政│苗栗縣│50,000│是否補│一、依│各項公│饒鴻奇│
│752/1-6 │-行政管 │兒童合│      │助經費│據內政│益項下│、鄭運│
│        │理-業務 │唱團  │      │或提供│部89.9│支應伍│月、廖│
│        │費 (一般│      │      │活動相│.18 台│萬元正│秋玲、│
│        │事務費) │      │      │關物品│（89）│      │江雲章│
│        │        │      │      │，簽請│內民字│      │、張素│
│        │        │      │      │核示  │第    │      │滿    │
│        │        │      │      │【張素│89072-│      │      │
│        │        │      │      │滿、江│10號函│      │      │
│        │        │      │      │雲章】│規定，│      │      │
│        │        │      │      │      │本會不│      │      │
│        │        │      │      │      │得編列│      │      │
│        │        │      │      │      │經費補│      │      │
│        │        │      │      │      │助二、│      │      │
│        │        │      │      │      │本案如│      │      │
│        │        │      │      │      │奉核可│      │      │
│        │        │      │      │      │，經費│      │      │
│        │        │      │      │      │請於預│      │      │
│        │        │      │      │      │算範圍│      │      │
│        │        │      │      │      │支應【│      │      │
│        │        │      │      │      │廖秋玲│      │      │
│        │        │      │      │      │、鄭運│      │      │
│        │        │      │      │      │月】  │      │      │
├────┼────┼───┼───┼───┼───┼───┼───┤
│92/07/  │議事業務│苗栗縣│50,000│茲因本│本案如│由各項│饒鴻奇│
│242/1-10│-業務管 │兒童合│      │會92年│奉核可│公益活│、鄭運│
│        │理-業務 │唱團參│      │度無編│，經費│動項下│月、廖│
│        │費      │與48頭│      │列補助│請於預│支應伍│秋玲、│
│        │        │份戲水│      │經費，│算範圍│萬元正│林來居│
│        │        │節演出│      │是否改│內支應│      │、饒美│
│        │        │活動慰│      │致贈紀│【廖秋│      │貞    │
│        │        │問費（│      │念品，│玲、鄭│      │      │
│        │        │請求補│      │擬請鈞│運月】│      │      │
│        │        │助經費│      │長核示│      │      │      │
│        │        │）    │      │【饒美│      │      │      │
│        │        │      │      │貞、林│      │      │      │
│        │        │      │      │來居】│      │      │      │
├────┼────┼───┼───┼───┼───┼───┼───┤
│94/12/  │一般行政│苗栗縣│45,000│是否補│一、依│各項公│饒鴻奇│
│755/1-8 │-行政管 │南庄鄉│      │助經費│據內政│益項下│、鄭運│
│        │理-業務 │田美國│      │或提供│部89.9│支應肆│月、廖│
│        │費 (一般│小辦理│      │活動相│.18 台│萬伍仟│秋玲、│
│        │事務費) │94年度│      │關物品│（89）│元正  │江雲章│
│        │        │親職教│      │，簽請│內民字│      │、張素│
│        │        │育活動│      │核示  │第    │      │滿    │
│        │        │費用（│      │【張素│89072-│      │      │
│        │        │請求補│      │滿、江│10號函│      │      │
│        │        │助經費│      │雲章】│規定，│      │      │
│        │        │）    │      │      │本會不│      │      │
│        │        │      │      │      │得編列│      │      │
│        │        │      │      │      │經費補│      │      │
│        │        │      │      │      │助。二│      │      │
│        │        │      │      │      │、本案│      │      │
│        │        │      │      │      │如奉核│      │      │
│        │        │      │      │      │可，經│      │      │
│        │        │      │      │      │費請於│      │      │
│        │        │      │      │      │預算範│      │      │
│        │        │      │      │      │圍支應│      │      │
│        │        │      │      │      │【廖秋│      │      │
│        │        │      │      │      │玲、鄭│      │      │
│        │        │      │      │      │運月】│      │      │
├────┼────┼───┼───┼───┼───┼───┼───┤
│93/11/  │一般行政│苗栗縣│80,000│茲因立│本案如│各機關│饒鴻奇│
│109/1-9 │-行政管 │南庄鄉│      │法機關│奉核可│、學校│、鄭運│
│        │理-業務 │田美國│      │不得編│致贈紀│等公益│月、廖│
│        │費 (一般│小辦理│      │列補助│念品，│活動項│秋玲、│
│        │事務費) │學校的│      │經費，│經費請│下支應│張素滿│
│        │        │夜空統│      │是否致│於預算│捌萬元│      │
│        │        │整課程│      │贈紀念│範圍內│正    │      │
│        │        │活動費│      │品，謹│支應  │      │      │
│        │        │用（請│      │請鈞長│【廖秋│      │      │
│        │        │求補助│      │核示  │玲、鄭│      │      │
│        │        │經費）│      │【張素│運月】│      │      │
│        │        │      │      │滿】  │      │      │      │
├────┼────┼───┼───┼───┼───┼───┼───┤
│93/04/  │一般行政│苗栗縣│20,000│茲因本│本案如│各機關│饒鴻奇│
│092/1-4 │-行政管 │客家文│      │會93年│奉核可│社團項│、鄭運│
│        │理-業務 │化發展│      │度無編│，經費│下支應│月、廖│
│        │費 (一般│協會慶│      │列補助│請於預│貳萬元│秋玲、│
│        │事務費) │祝觀光│      │經費，│算範圍│正    │張素滿│
│        │        │節舉辦│      │是否改│內支應│      │      │
│        │        │中港溪│      │致贈紀│【廖秋│      │      │
│        │        │客家音│      │念品，│玲、鄭│      │      │
│        │        │樂歌謠│      │謹請鈞│運月】│      │      │
│        │        │大賽（│      │長核示│      │      │      │
│        │        │請求補│      │【張素│      │      │      │
│        │        │助經費│      │滿】  │      │      │      │
│        │        │）    │      │      │      │      │      │
├────┼────┼───┼───┼───┼───┼───┼───┤
│93/12/  │一般行政│苗栗縣│20,000│茲因立│本案如│各項球│饒鴻奇│
│110/1-4 │-行政管 │苗栗市│      │法機關│奉核可│隊比賽│、鄭運│
│        │理-業務 │大同國│      │不得編│致贈紀│項下支│月、凌│
│        │費 (一般│小93大│      │列補助│念品，│應貳萬│英鳳、│
│        │事務費) │同盃籃│      │經費，│經費請│元正  │張素滿│
│        │        │球錦標│      │是否致│於預算│      │      │
│        │        │賽活動│      │贈紀念│範圍內│      │      │
│        │        │費用（│      │品，謹│支應  │      │      │
│        │        │請求補│      │請鈞長│【廖秋│      │      │
│        │        │助經費│      │核示  │玲、鄭│      │      │
│        │        │）    │      │【張素│運月】│      │      │
│        │        │      │      │滿、凌│      │      │      │
│        │        │      │      │英鳳】│      │      │      │
├────┼────┼───┼───┼───┼───┼───┼───┤
│93/11/  │一般行政│苗栗縣│20,000│茲因立│本案如│各項球│饒鴻奇│
│031/1-3 │-行政管 │桌球委│      │法機關│奉核可│隊比賽│、鄭運│
│        │理-業務 │員會  │      │不得編│致贈紀│項下支│月、凌│
│        │費 (一般│      │      │列補助│念品，│應貳萬│英鳳、│
│        │事務費) │      │      │經費，│經費請│元正  │張素滿│
│        │        │      │      │是否致│於預算│      │      │
│        │        │      │      │贈紀念│範圍內│      │      │
│        │        │      │      │品，謹│支應  │      │      │
│        │        │      │      │請鈞長│【廖秋│      │      │
│        │        │      │      │核示  │玲、鄭│      │      │
│        │        │      │      │【張素│運月】│      │      │
│        │        │      │      │滿、凌│      │      │      │
│        │        │      │      │英鳳】│      │      │      │
├────┼────┼───┼───┼───┼───┼───┼───┤
│92/12/  │一般行政│苗栗縣│50,000│茲因本│本案如│參加各│饒鴻奇│
│196/1-3 │-行政管 │消防局│      │會92年│奉核可│種技藝│、鄭運│
│        │理-業務 │辦理義│      │度無編│，經費│競賽項│月、廖│
│        │費      │勇消防│      │列補助│請於預│下支應│秋玲、│
│        │        │總隊參│      │經費，│算範圍│伍萬元│張素滿│
│        │        │加92年│      │是否改│內支應│正    │      │
│        │        │全國消│      │致贈紀│【廖秋│      │      │
│        │        │防人員│      │念品，│玲、鄭│      │      │
│        │        │及志工│      │擬請鈞│運月】│      │      │
│        │        │競技活│      │長核示│      │      │      │
│        │        │動（請│      │【張素│      │      │      │
│        │        │求補助│      │滿、凌│      │      │      │
│        │        │經費）│      │英鳳】│      │      │      │
├────┼────┼───┼───┼───┼───┼───┼───┤
│92/04/  │議事業務│苗栗縣│20,000│茲因本│本案如│擬由各│饒鴻奇│
│228/1-3 │-業務管 │脊隨損│      │會92年│奉核可│項公益│、鄭運│
│        │理-業務 │傷者協│      │度無編│，經費│文康活│月、廖│
│        │費      │會92年│      │列補助│請於預│動項下│秋玲、│
│        │        │第五屆│      │經費，│算範圍│補助貳│林來居│
│        │        │第二次│      │擬致贈│內支應│萬元正│、饒美│
│        │        │會員大│      │紀念品│【廖秋│      │貞    │
│        │        │會暨泌│      │或慰助│玲、鄭│      │      │
│        │        │尿系統│      │方式，│運月】│      │      │
│        │        │併發症│      │是否可│      │      │      │
│        │        │處理講│      │行    │      │      │      │
│        │        │習活動│      │【饒美│      │      │      │
│        │        │（請求│      │貞、林│      │      │      │
│        │        │補助經│      │來居】│      │      │      │
│        │        │費）  │      │      │      │      │      │
├────┼────┼───┼───┼───┼───┼───┼───┤
│94/11/  │一般行政│苗栗縣│85,000│是否補│一、依│各項公│饒鴻奇│
│284/1-6 │-行政管 │婦女溫│      │助經費│據內政│益項下│、鄭運│
│        │理-業務 │馨關懷│      │或提供│部89.9│支應捌│月、廖│
│        │費 (一般│協會辦│      │活動相│.18 台│萬伍仟│秋玲、│
│        │事務費) │理淨化│      │關物品│（89）│元正  │張素滿│
│        │        │人心等│      │，簽請│內民字│      │      │
│        │        │宣導活│      │核示  │第    │      │      │
│        │        │動    │      │【張素│89072-│      │      │
│        │        │      │      │滿】  │10號函│      │      │
│        │        │      │      │      │規定，│      │      │
│        │        │      │      │      │本會不│      │      │
│        │        │      │      │      │得編列│      │      │
│        │        │      │      │      │經費補│      │      │
│        │        │      │      │      │助。二│      │      │
│        │        │      │      │      │、本案│      │      │
│        │        │      │      │      │如奉核│      │      │
│        │        │      │      │      │可，經│      │      │
│        │        │      │      │      │費請於│      │      │
│        │        │      │      │      │預算範│      │      │
│        │        │      │      │      │圍支應│      │      │
│        │        │      │      │      │【廖秋│      │      │
│        │        │      │      │      │玲、鄭│      │      │
│        │        │      │      │      │運月】│      │      │
├────┼────┼───┼───┼───┼───┼───┼───┤
│94/06/  │一般行政│苗栗縣│20,000│茲因立│本案如│各項公│饒鴻奇│
│032/1-3 │-行政管 │智障福│      │法機關│奉核可│益活動│、鄭運│
│        │理-業務 │利協進│      │不得編│，經費│項下支│月、江│
│        │費 (一般│會    │      │列補助│請於預│應貳萬│雲章、│
│        │事務費) │      │      │經費，│算範圍│元正  │張素滿│
│        │        │      │      │是否致│內支應│      │      │
│        │        │      │      │贈紀念│【鄭運│      │      │
│        │        │      │      │品，謹│月】  │      │      │
│        │        │      │      │請鈞長│      │      │      │
│        │        │      │      │核示  │      │      │      │
│        │        │      │      │【張素│      │      │      │
│        │        │      │      │滿、江│      │      │      │
│        │        │      │      │雲章】│      │      │      │
├────┼────┼───┼───┼───┼───┼───┼───┤
│93/12/  │一般行政│苗栗縣│10,000│茲因立│本案如│各社團│饒鴻奇│
│544/1-3 │-行政管 │象棋協│      │法機關│奉核可│等公益│、鄭運│
│        │理-業務 │會    │      │不得編│致贈紀│活動項│月、凌│
│        │費 (一般│      │      │列補助│念品，│下支應│英鳳、│
│        │事務費) │      │      │經費，│經費請│壹萬元│張素滿│
│        │        │      │      │是否致│於預算│正    │      │
│        │        │      │      │贈紀念│範圍內│      │      │
│        │        │      │      │品，謹│支應  │      │      │
│        │        │      │      │請鈞長│【鄭運│      │      │
│        │        │      │      │核示  │月】  │      │      │
│        │        │      │      │【張素│      │      │      │
│        │        │      │      │滿、凌│      │      │      │
│        │        │      │      │英鳳】│      │      │      │
├────┼────┼───┼───┼───┼───┼───┼───┤
│92/09/  │一般行政│苗栗縣│30,000│茲因本│請在預│新聞業│饒鴻奇│
│111/1-3 │-行政管 │新聞記│      │會92年│算範圍│務聯誼│、鄭運│
│        │理-業務 │者工會│      │度無編│內辦理│活動項│月、廖│
│        │費      │九一記│      │列補助│【廖秋│下支應│秋玲、│
│        │        │者節活│      │經費，│玲、鄭│參萬元│張素滿│
│        │        │動（請│      │是否改│運月】│正    │      │
│        │        │求補助│      │致贈紀│      │      │      │
│        │        │經費）│      │念品，│      │      │      │
│        │        │      │      │簽請鈞│      │      │      │
│        │        │      │      │長核示│      │      │      │
│        │        │      │      │【張素│      │      │      │
│        │        │      │      │滿、凌│      │      │      │
│        │        │      │      │英鳳】│      │      │      │
├────┼────┼───┼───┼───┼───┼───┼───┤
│93/10/  │一般行政│苗栗縣│50,000│茲因立│擬如總│報章、│饒鴻奇│
│022/1-3 │-行政管 │新聞記│      │法機關│務組擬│雜誌、│、鄭運│
│        │理-業務 │者採訪│      │不得編│【廖秋│社慶、│月、廖│
│        │費 (一般│協會  │      │列補助│玲、鄭│宣導項│秋玲、│
│        │事務費) │      │      │經費，│運月】│下支應│凌英鳳│
│        │        │      │      │是否致│      │伍萬元│、張素│
│        │        │      │      │贈紀念│      │正    │滿    │
│        │        │      │      │品，謹│      │      │      │
│        │        │      │      │請鈞長│      │      │      │
│        │        │      │      │核示  │      │      │      │
│        │        │      │      │【張素│      │      │      │
│        │        │      │      │滿、凌│      │      │      │
│        │        │      │      │英鳳】│      │      │      │
├────┼────┼───┼───┼───┼───┼───┼───┤
│92/09/  │一般行政│苗栗縣│49,500│如奉鈞│一、各│可    │饒鴻奇│
│077/1-3 │-行政管 │新聞記│      │長核可│級地方│      │、鄭運│
│        │理-業務 │者採訪│      │，本項│立法機│      │月、廖│
│        │費      │協會印│      │經費擬│關不得│      │秋玲、│
│        │        │製採協│      │由一般│編列經│      │凌英鳳│
│        │        │會刊費│      │行政- │費補助│      │、林玉│
│        │        │（請求│      │行政管│（內政│      │妹    │
│        │        │補助經│      │理-一 │部89.9│      │      │
│        │        │費）  │      │般事務│.18台 │      │      │
│        │        │      │      │費項下│89內民│      │      │
│        │        │      │      │支出，│字第  │      │      │
│        │        │      │      │是否可│89072-│      │      │
│        │        │      │      │行，請│10號函│      │      │
│        │        │      │      │鈞長核│）二、│      │      │
│        │        │      │      │示    │本案如│      │      │
│        │        │      │      │【林玉│奉核可│      │      │
│        │        │      │      │妹、凌│，經費│      │      │
│        │        │      │      │英鳳】│由業務│      │      │
│        │        │      │      │      │費項下│      │      │
│        │        │      │      │      │支應時│      │      │
│        │        │      │      │      │，應檢│      │      │
│        │        │      │      │      │據原始│      │      │
│        │        │      │      │      │憑證核│      │      │
│        │        │      │      │      │銷。  │      │      │
│        │        │      │      │      │【廖秋│      │      │
│        │        │      │      │      │玲、鄭│      │      │
│        │        │      │      │      │運月】│      │      │
├────┼────┼───┼───┼───┼───┼───┼───┤
│92/12/  │議事業務│苗栗縣│20,000│茲因本│本案經│由各項│饒鴻奇│
│735/1-3 │-業務管 │義勇消│      │會92年│費建請│公益活│、鄭運│
│        │理-業務 │防總隊│      │度無編│在本項│動項下│月、廖│
│        │費      │第三大│      │列補助│計劃相│支應貳│秋玲、│
│        │        │隊第一│      │經費，│關經預│萬元正│凌英鳳│
│        │        │中隊辦│      │是否改│算辦理│      │、張素│
│        │        │理屏東│      │致贈紀│並控管│      │滿    │
│        │        │縣消防│      │念品，│預算  │      │      │
│        │        │局內埔│      │擬請鈞│【廖秋│      │      │
│        │        │義消中│      │長核示│玲、鄭│      │      │
│        │        │對參訪│      │【張素│運月】│      │      │
│        │        │活動（│      │滿、凌│      │      │      │
│        │        │請求補│      │英鳳】│      │      │      │
│        │        │助經費│      │      │      │      │      │
│        │        │）    │      │      │      │      │      │
├────┼────┼───┼───┼───┼───┼───┼───┤
│93/11/  │一般行政│苗栗縣│30,000│茲因立│本案如│各項公│饒鴻奇│
│250/1-4 │-行政管 │義勇消│      │法機關│奉核可│益活動│、鄭運│
│        │理-業務 │防總隊│      │不得編│致贈紀│項下支│月、廖│
│        │費 (一般│第三大│      │列補助│念品，│應參萬│秋玲、│
│        │事務費) │隊頭份│      │經費，│經費請│元正  │張素滿│
│        │        │中隊  │      │是否致│於預算│      │      │
│        │        │      │      │贈紀念│範圍內│      │      │
│        │        │      │      │品，謹│支應  │      │      │
│        │        │      │      │請鈞長│【廖秋│      │      │
│        │        │      │      │核示  │玲、鄭│      │      │
│        │        │      │      │【張素│運月】│      │      │
│        │        │      │      │滿】  │      │      │      │
├────┼────┼───┼───┼───┼───┼───┼───┤
│94/12/  │一般行政│苗栗縣│30,000│是否補│一、依│各項公│饒鴻奇│
│635/1-6 │-行政管 │義勇消│      │助經費│據內政│益項下│、鄭運│
│        │理-業務 │防總隊│      │或提供│部89.9│支應參│月、廖│
│        │費 (一般│第三大│      │活動相│.18 台│萬元正│秋玲、│
│        │事務費) │隊頭份│      │關物品│（89）│      │張素滿│
│        │        │中隊  │      │，簽請│內民字│      │、江雲│
│        │        │      │      │核示  │第    │      │章    │
│        │        │      │      │【張素│89072-│      │      │
│        │        │      │      │滿、江│10號函│      │      │
│        │        │      │      │雲章】│規定，│      │      │
│        │        │      │      │      │本會不│      │      │
│        │        │      │      │      │得編列│      │      │
│        │        │      │      │      │經費補│      │      │
│        │        │      │      │      │助。二│      │      │
│        │        │      │      │      │、本案│      │      │
│        │        │      │      │      │如奉核│      │      │
│        │        │      │      │      │可，經│      │      │
│        │        │      │      │      │費請於│      │      │
│        │        │      │      │      │預算範│      │      │
│        │        │      │      │      │圍支應│      │      │
│        │        │      │      │      │【廖秋│      │      │
│        │        │      │      │      │玲、鄭│      │      │
│        │        │      │      │      │運月】│      │      │
├────┼────┼───┼───┼───┼───┼───┼───┤
│94/12/  │一般行政│苗栗縣│50,000│是否補│一、依│各項球│饒鴻奇│
│045/1-4 │-行政管 │慢速壘│      │助經費│據內政│賽比賽│、鄭運│
│        │理-業務 │球委員│      │或提供│部89.9│項下支│月、張│
│        │費 (一般│會    │      │活動相│.18 台│應伍萬│素滿、│
│        │事務費) │      │      │關物品│（89）│元正  │江雲章│
│        │        │      │      │，簽請│內民字│      │      │
│        │        │      │      │核示  │第    │      │      │
│        │        │      │      │【張素│89072-│      │      │
│        │        │      │      │滿、江│10號函│      │      │
│        │        │      │      │雲章】│規定，│      │      │
│        │        │      │      │      │本會不│      │      │
│        │        │      │      │      │得編列│      │      │
│        │        │      │      │      │經費補│      │      │
│        │        │      │      │      │助。二│      │      │
│        │        │      │      │      │、本案│      │      │
│        │        │      │      │      │如奉核│      │      │
│        │        │      │      │      │可，經│      │      │
│        │        │      │      │      │費請於│      │      │
│        │        │      │      │      │預算範│      │      │
│        │        │      │      │      │圍支應│      │      │
│        │        │      │      │      │【鄭運│      │      │
│        │        │      │      │      │月】  │      │      │
├────┼────┼───┼───┼───┼───┼───┼───┤
│92/06/  │議事業務│苗栗縣│100000│茲因本│本案如│由各項│饒鴻奇│
│171/1-15│-業務管 │機械商│      │會92年│奉核可│公益活│、鄭運│
│        │理-業務 │業同業│      │度無編│，經費│動項下│月、廖│
│        │費      │公會舉│      │列補助│請於預│補助拾│秋玲、│
│        │        │行2003│      │經費，│算範圍│萬元正│林來居│
│        │        │浴佛禪│      │是否改│內支應│      │、饒美│
│        │        │淨慶佛│      │致贈紀│【廖秋│      │貞    │
│        │        │誕客家│      │念品，│玲、鄭│      │      │
│        │        │音樂嘉│      │擬請鈞│運月】│      │      │
│        │        │年華活│      │長核示│      │      │      │
│        │        │動慰問│      │【饒美│      │      │      │
│        │        │費（請│      │貞、林│      │      │      │
│        │        │求補助│      │來居】│      │      │      │
│        │        │經費）│      │      │      │      │      │
├────┼────┼───┼───┼───┼───┼───┼───┤
│93/12/  │一般行政│苗栗縣│30,000│茲因立│本案如│各項公│饒鴻奇│
│490/1-3 │-行政管 │錦水社│      │法機關│奉核可│益活動│、鄭運│
│        │理-業務 │區發展│      │不得編│致贈紀│項下支│月、廖│
│        │費 (一般│協會  │      │列補助│念品，│應參萬│秋玲、│
│        │事務費) │      │      │經費，│經費請│元正  │凌英鳳│
│        │        │      │      │是否致│於預算│      │、張素│
│        │        │      │      │贈紀念│範圍內│      │滿    │
│        │        │      │      │品，謹│支應  │      │      │
│        │        │      │      │請鈞長│【廖秋│      │      │
│        │        │      │      │核示  │玲、鄭│      │      │
│        │        │      │      │【張素│運月】│      │      │
│        │        │      │      │滿、凌│      │      │      │
│        │        │      │      │英鳳】│      │      │      │
├────┼────┼───┼───┼───┼───┼───┼───┤
│93/06/  │一般行政│苗栗縣│30,000│茲因立│本案如│各項球│饒鴻奇│
│021/1-6 │-行政管 │頭份鎮│      │法機關│奉核可│隊比賽│、鄭運│
│        │理-業務 │六合國│      │不得編│致贈紀│經費項│月、廖│
│        │費 (一般│小赴台│      │列補助│念品，│下支應│秋玲、│
│        │事務費) │南參加│      │經費，│經費請│參萬元│凌英鳳│
│        │        │93年五│      │是否致│於預算│正    │、張素│
│        │        │王盃排│      │贈紀念│範圍內│      │滿    │
│        │        │球賽（│      │品，謹│支應  │      │      │
│        │        │請求補│      │請鈞長│【廖秋│      │      │
│        │        │助經費│      │核示  │玲、鄭│      │      │
│        │        │）    │      │【張素│運月】│      │      │
│        │        │      │      │滿、凌│      │      │      │
│        │        │      │      │英鳳】│      │      │      │
├────┼────┼───┼───┼───┼───┼───┼───┤
│92/07/  │議事業務│苗栗縣│30,000│茲因本│本案如│擬由各│饒鴻奇│
│241/1-4 │-業務管 │頭份鎮│      │會92年│奉核可│項公益│、鄭運│
│        │理-業務 │六合國│      │度無編│，經費│活動項│月、廖│
│        │費      │小辦理│      │列補助│請於預│下支應│秋玲、│
│        │        │課外教│      │經費，│算範圍│參萬元│林來居│
│        │        │學計畫│      │是否改│內支應│正    │、饒美│
│        │        │慰問款│      │致贈紀│【廖秋│      │貞    │
│        │        │（請求│      │念品，│玲、鄭│      │      │
│        │        │補助經│      │擬請鈞│運月】│      │      │
│        │        │費）  │      │長核示│      │      │      │
│        │        │      │      │【饒美│      │      │      │
│        │        │      │      │貞、林│      │      │      │
│        │        │      │      │來居】│      │      │      │
├────┼────┼───┼───┼───┼───┼───┼───┤
│93/12/  │一般行政│苗栗縣│10,000│茲因立│本案如│各項球│饒鴻奇│
│067/1-3 │-行政管 │頭份鎮│      │法機關│奉核可│隊比賽│、鄭運│
│        │理-業務 │尖山國│      │不得編│致贈紀│經費項│月、廖│
│        │費 (一般│小足球│      │列補助│念品，│下支應│秋玲、│
│        │事務費) │隊參加│      │經費，│經費請│壹萬元│凌英鳳│
│        │        │93年台│      │是否致│於預算│正    │、張素│
│        │        │灣省師│      │贈紀念│範圍內│      │滿    │
│        │        │生盃足│      │品，謹│支應  │      │      │
│        │        │球賽活│      │請鈞長│【廖秋│      │      │
│        │        │動費用│      │核示  │玲、鄭│      │      │
│        │        │（請求│      │【張素│運月】│      │      │
│        │        │補助經│      │滿、凌│      │      │      │
│        │        │費）  │      │英鳳】│      │      │      │
├────┼────┼───┼───┼───┼───┼───┼───┤
│94/10/  │一般行政│苗栗縣│80,000│是否補│一、依│各機關│饒鴻奇│
│096/1-6 │-行政管 │頭份鎮│      │助經費│據內政│社團項│、鄭運│
│        │理-業務 │建國國│      │或提供│部89.9│下支應│月、廖│
│        │費 (一般│小辦理│      │活動相│.18 台│捌萬元│秋玲、│
│        │事務費) │中港溪│      │關物品│（89）│正    │張素滿│
│        │        │第二屆│      │，簽請│內民字│      │、江雲│
│        │        │圍棋比│      │核示  │第    │      │章    │
│        │        │賽活動│      │【張素│89072-│      │      │
│        │        │費用（│      │滿、江│10號函│      │      │
│        │        │請求補│      │雲章】│規定，│      │      │
│        │        │助經費│      │      │本會不│      │      │
│        │        │）    │      │      │得編列│      │      │
│        │        │      │      │      │經費補│      │      │
│        │        │      │      │      │助。二│      │      │
│        │        │      │      │      │、本案│      │      │
│        │        │      │      │      │如奉核│      │      │
│        │        │      │      │      │可，經│      │      │
│        │        │      │      │      │費請於│      │      │
│        │        │      │      │      │預算範│      │      │
│        │        │      │      │      │圍支應│      │      │
│        │        │      │      │      │【廖秋│      │      │
│        │        │      │      │      │玲、鄭│      │      │
│        │        │      │      │      │運月】│      │      │
├────┼────┼───┼───┼───┼───┼───┼───┤
│93/10/  │一般行政│苗栗縣│50,000│茲因立│本案如│學校社│饒鴻奇│
│021/1-14│-行政管 │頭份鎮│      │法機關│奉核可│團項下│、鄭運│
│        │理-業務 │建國國│      │不得編│致贈紀│支應伍│月、廖│
│        │費 (一般│小辦理│      │列補助│念品，│萬元正│秋玲、│
│        │事務費) │議長盃│      │經費，│經費請│      │凌英鳳│
│        │        │第一屆│      │是否致│於預算│      │、張素│
│        │        │圍棋比│      │贈紀念│範圍內│      │滿    │
│        │        │賽活動│      │品，謹│支應  │      │      │
│        │        │費用（│      │請鈞長│【廖秋│      │      │
│        │        │請求補│      │核示  │玲、鄭│      │      │
│        │        │助經費│      │【張素│運月】│      │      │
│        │        │）    │      │滿、凌│      │      │      │
│        │        │      │      │英鳳】│      │      │      │
├────┼────┼───┼───┼───┼───┼───┼───┤
│93/12/  │一般行政│苗栗縣│30,000│茲因立│本案如│各項公│饒鴻奇│
│491/1-3 │-行政管 │總工會│      │法機關│奉核可│益活動│、鄭運│
│        │理-業務 │      │      │不得編│致贈紀│項下支│月、廖│
│        │費 (一般│      │      │列補助│念品，│應參萬│秋玲、│
│        │事務費) │      │      │經費，│經費請│元正  │凌英鳳│
│        │        │      │      │是否致│於預算│      │、張素│
│        │        │      │      │贈紀念│範圍內│      │滿    │
│        │        │      │      │品，謹│支應  │      │      │
│        │        │      │      │請鈞長│【廖秋│      │      │
│        │        │      │      │核示  │玲、鄭│      │      │
│        │        │      │      │【張素│運月】│      │      │
│        │        │      │      │滿、凌│      │      │      │
│        │        │      │      │英鳳】│      │      │      │
├────┼────┼───┼───┼───┼───┼───┼───┤
│93/07/  │一般行政│苗栗縣│10,000│茲因立│本案如│各項公│饒鴻奇│
│136/1-3 │-行政管 │聾啞福│      │法機關│奉核可│益活動│、鄭運│
│        │理-業務 │利協進│      │不得編│致贈紀│項下支│月、廖│
│        │費 (一般│會    │      │列補助│念品，│應壹萬│秋玲、│
│        │事務費) │      │      │經費，│經費請│元正  │凌英鳳│
│        │        │      │      │是否致│於預算│      │、張素│
│        │        │      │      │贈紀念│範圍內│      │滿    │
│        │        │      │      │品，謹│支應  │      │      │
│        │        │      │      │請鈞長│【廖秋│      │      │
│        │        │      │      │核示  │玲、鄭│      │      │
│        │        │      │      │【張素│運月】│      │      │
│        │        │      │      │滿、凌│      │      │      │
│        │        │      │      │英鳳】│      │      │      │
├────┼────┼───┼───┼───┼───┼───┼───┤
│93/12/  │一般行政│苗栗縣│20,000│茲因立│本案如│各項公│饒鴻奇│
│492/1-3 │-行政管 │聾啞福│      │法機關│奉核可│益活動│、鄭運│
│        │理-業務 │利協進│      │不得編│致贈紀│項下支│月、廖│
│        │費 (一般│會    │      │列補助│念品，│應貳萬│秋玲、│
│        │事務費) │      │      │經費，│經費請│元正  │凌英鳳│
│        │        │      │      │是否致│於預算│      │、張素│
│        │        │      │      │贈紀念│範圍內│      │滿    │
│        │        │      │      │品，謹│支應  │      │      │
│        │        │      │      │請鈞長│【廖秋│      │      │
│        │        │      │      │核示  │玲、鄭│      │      │
│        │        │      │      │【張素│運月】│      │      │
│        │        │      │      │滿、凌│      │      │      │
│        │        │      │      │英鳳】│      │      │      │
├────┼────┼───┼───┼───┼───┼───┼───┤
│92/09/  │議事業務│苗栗縣│30,000│茲因本│本案如│慈善機│饒鴻奇│
│289/1-4 │-業務管 │聾啞福│      │會92年│奉核可│構等慰│、鄭運│
│        │理-業務 │利協進│      │度無編│，經費│問經費│月、廖│
│        │費      │會92年│      │列補助│請於預│支應新│秋玲、│
│        │        │座談會│      │經費，│算範圍│台幣參│林來居│
│        │        │暨生態│      │是否改│內支應│萬元正│、饒美│
│        │        │探索活│      │致贈紀│【廖秋│      │貞    │
│        │        │動（請│      │念品，│玲、鄭│      │      │
│        │        │求補助│      │擬請鈞│運月】│      │      │
│        │        │經費）│      │長核示│      │      │      │
│        │        │      │      │【饒美│      │      │      │
│        │        │      │      │貞、林│      │      │      │
│        │        │      │      │來居】│      │      │      │
├────┼────┼───┼───┼───┼───┼───┼───┤
│93/12/  │一般行政│苗栗縣│50,000│茲因立│本案如│各項球│饒鴻奇│
│066/1-4 │-行政管 │體育會│      │法機關│奉核可│隊比賽│、鄭運│
│        │理-業務 │足球委│      │不得編│致贈紀│經費項│月、廖│
│        │費 (一般│員會  │      │列補助│念品，│下支應│秋玲、│
│        │事務費) │      │      │經費，│經費請│伍萬元│凌英鳳│
│        │        │      │      │是否致│於預算│正    │、張素│
│        │        │      │      │贈紀念│範圍內│      │滿    │
│        │        │      │      │品，謹│支應  │      │      │
│        │        │      │      │請鈞長│【廖秋│      │      │
│        │        │      │      │核示  │玲、鄭│      │      │
│        │        │      │      │【張素│運月】│      │      │
│        │        │      │      │滿、凌│      │      │      │
│        │        │      │      │英鳳】│      │      │      │
├────┼────┼───┼───┼───┼───┼───┼───┤
│94/12/  │一般行政│苗栗縣│30,000│是否補│一、依│各項球│饒鴻奇│
│231/1-3 │-行政管 │體育會│      │助經費│據內政│類項下│、鄭運│
│        │理-業務 │足球委│      │或提供│部89.9│支應參│月、廖│
│        │費 (一般│員會  │      │活動相│.18 台│萬元正│秋玲、│
│        │事務費) │      │      │關物品│（89）│      │張素滿│
│        │        │      │      │，簽請│內民字│      │、江雲│
│        │        │      │      │核示  │第    │      │章    │
│        │        │      │      │【張素│89072-│      │      │
│        │        │      │      │滿、江│10號函│      │      │
│        │        │      │      │雲章】│規定，│      │      │
│        │        │      │      │      │本會不│      │      │
│        │        │      │      │      │得編列│      │      │
│        │        │      │      │      │經費補│      │      │
│        │        │      │      │      │助。二│      │      │
│        │        │      │      │      │、本案│      │      │
│        │        │      │      │      │如奉核│      │      │
│        │        │      │      │      │可，經│      │      │
│        │        │      │      │      │費請於│      │      │
│        │        │      │      │      │預算範│      │      │
│        │        │      │      │      │圍支應│      │      │
│        │        │      │      │      │【廖秋│      │      │
│        │        │      │      │      │玲、鄭│      │      │
│        │        │      │      │      │運月】│      │      │
├────┼────┼───┼───┼───┼───┼───┼───┤
│94/12/  │一般行政│苗栗縣│100000│不清楚│一、依│各項球│饒鴻奇│
│074/1-4 │-行政管 │體育會│      │【張素│據內政│類項下│、鄭運│
│        │理-業務 │桌球委│      │滿、江│部89.9│支應壹│月、廖│
│        │費 (一般│員會  │      │雲章】│.18 台│拾萬元│秋玲、│
│        │事務費) │      │      │      │（89）│正    │張素滿│
│        │        │      │      │      │內民字│      │、江雲│
│        │        │      │      │      │第    │      │章    │
│        │        │      │      │      │89072-│      │      │
│        │        │      │      │      │10號函│      │      │
│        │        │      │      │      │規定，│      │      │
│        │        │      │      │      │本會不│      │      │
│        │        │      │      │      │得編列│      │      │
│        │        │      │      │      │經費補│      │      │
│        │        │      │      │      │助。二│      │      │
│        │        │      │      │      │、本案│      │      │
│        │        │      │      │      │如奉核│      │      │
│        │        │      │      │      │可，經│      │      │
│        │        │      │      │      │費請於│      │      │
│        │        │      │      │      │預算範│      │      │
│        │        │      │      │      │圍支應│      │      │
│        │        │      │      │      │【廖秋│      │      │
│        │        │      │      │      │玲、鄭│      │      │
│        │        │      │      │      │運月】│      │      │
├────┼────┼───┼───┼───┼───┼───┼───┤
│93/11/  │一般行政│苗栗縣│20,000│茲因立│本案如│各項球│饒鴻奇│
│142/1-6 │-行政管 │體育會│      │法機關│奉核可│隊比賽│、鄭運│
│        │理-業務 │躲避球│      │不得編│致贈紀│經費項│月、廖│
│        │費 (一般│委員會│      │列補助│念品，│下支應│秋玲、│
│        │事務費) │      │      │經費，│經費請│貳萬元│凌英鳳│
│        │        │      │      │是否致│於預算│正    │、張素│
│        │        │      │      │贈紀念│範圍內│      │滿    │
│        │        │      │      │品，謹│支應  │      │      │
│        │        │      │      │請鈞長│【廖秋│      │      │
│        │        │      │      │核示  │玲、鄭│      │      │
│        │        │      │      │【張素│運月】│      │      │
│        │        │      │      │滿、凌│      │      │      │
│        │        │      │      │英鳳】│      │      │      │
├────┼────┼───┼───┼───┼───┼───┼───┤
│92/08/  │議事業務│中國國│30,000│茲因本│本案如│各項公│饒鴻奇│
│217/1-3 │-業務管 │民黨苗│      │會92年│奉核可│益經費│、鄭運│
│        │理-業務 │栗縣委│      │度無編│，經費│項下支│月、廖│
│        │費      │員會辦│      │列補助│請於預│應參萬│秋玲、│
│        │        │理SARS│      │經費，│算範圍│元正  │林來居│
│        │        │防治活│      │是否改│內支應│      │、饒美│
│        │        │動（請│      │致贈紀│【廖秋│      │貞    │
│        │        │求補助│      │念品，│玲、鄭│      │      │
│        │        │經費）│      │擬請鈞│運月】│      │      │
│        │        │      │      │長核示│      │      │      │
│        │        │      │      │【饒美│      │      │      │
│        │        │      │      │貞、林│      │      │      │
│        │        │      │      │來居】│      │      │      │
├────┼────┼───┼───┼───┼───┼───┼───┤
│93/07/  │一般行政│中港溪│30,000│茲因立│本案如│各機關│饒鴻奇│
│019/1-4 │-行政管 │美術研│      │法機關│奉核可│社團公│、鄭運│
│        │理-業務 │究會  │      │不得編│致贈紀│益活動│月、廖│
│        │費 (一般│2004客│      │列補助│念品，│項下支│秋玲、│
│        │事務費) │家采風│      │經費，│經費請│應參萬│凌英鳳│
│        │        │畫錄活│      │是否致│於預算│元正  │、張素│
│        │        │動費用│      │贈紀念│範圍內│      │滿    │
│        │        │（請求│      │品，謹│支應  │      │      │
│        │        │補助經│      │請鈞長│【廖秋│      │      │
│        │        │費）  │      │核示  │玲、鄭│      │      │
│        │        │      │      │【張素│運月】│      │      │
│        │        │      │      │滿、凌│      │      │      │
│        │        │      │      │英鳳】│      │      │      │
├────┼────┼───┼───┼───┼───┼───┼───┤
│92/10/  │議事業務│中華民│30,000│茲因本│本案經│各項公│饒鴻奇│
│316/1-3 │-業務管 │國婦女│      │會92年│費之本│益活動│、鄭運│
│        │理-業務 │之家服│      │度無編│項計畫│項下支│月、凌│
│        │費      │務協會│      │列補助│，請在│應參萬│英鳳、│
│        │        │苗栗辦│      │經費，│預算範│元正  │張素滿│
│        │        │事處重│      │是否改│圍內支│      │      │
│        │        │陽送暖│      │致贈紀│應，並│      │      │
│        │        │活動（│      │念品，│控管預│      │      │
│        │        │請求補│      │擬請鈞│算    │      │      │
│        │        │助經費│      │長核示│【鄭運│      │      │
│        │        │）    │      │【張素│月】  │      │      │
│        │        │      │      │滿、凌│      │      │      │
│        │        │      │      │英鳳】│      │      │      │
├────┼────┼───┼───┼───┼───┼───┼───┤
│94/12/  │一般行政│中華民│50,000│是否補│一、依│由各項│饒鴻奇│
│961/1-3 │-行政管 │國資深│      │助經費│據內政│公益項│、鄭運│
│        │理-業務 │青商總│      │或提供│部89.9│下支應│月、廖│
│        │費 (一般│會    │      │活動相│.18 台│伍萬元│秋玲、│
│        │事務費) │      │      │關物品│（89）│正    │江雲章│
│        │        │      │      │，簽請│內民字│      │      │
│        │        │      │      │核示  │第    │      │      │
│        │        │      │      │【江雲│89072-│      │      │
│        │        │      │      │章】  │10號函│      │      │
│        │        │      │      │      │規定，│      │      │
│        │        │      │      │      │本會不│      │      │
│        │        │      │      │      │得編列│      │      │
│        │        │      │      │      │經費補│      │      │
│        │        │      │      │      │助。二│      │      │
│        │        │      │      │      │、本案│      │      │
│        │        │      │      │      │如奉核│      │      │
│        │        │      │      │      │可，經│      │      │
│        │        │      │      │      │費請於│      │      │
│        │        │      │      │      │預算範│      │      │
│        │        │      │      │      │圍支應│      │      │
│        │        │      │      │      │【廖秋│      │      │
│        │        │      │      │      │玲、鄭│      │      │
│        │        │      │      │      │運月】│      │      │
├────┼────┼───┼───┼───┼───┼───┼───┤
│92/09/  │議事業務│泰安鄉│30,000│茲因本│本案如│公益活│饒鴻奇│
│285/1-3 │-業務管 │泰雅族│      │會92年│奉核可│動項下│、鄭運│
│        │理-業務 │頭目文│      │度無編│致贈紀│經費支│月、凌│
│        │費      │化協會│      │列補助│念品，│應參萬│英鳳、│
│        │        │辦理92│      │經費，│經費請│元正  │張素滿│
│        │        │年度部│      │是否改│於預算│      │      │
│        │        │落耆老│      │致贈紀│範圍內│      │      │
│        │        │訪問座│      │念品，│支應  │      │      │
│        │        │談活動│      │擬請鈞│【廖秋│      │      │
│        │        │（請求│      │長核示│玲、鄭│      │      │
│        │        │補助經│      │【張素│運月】│      │      │
│        │        │費）  │      │滿、凌│      │      │      │
│        │        │      │      │英鳳】│      │      │      │
├────┼────┼───┼───┼───┼───┼───┼───┤
│93/10/  │一般行政│國際佛│30,000│茲因立│本案如│各項公│饒鴻奇│
│225/1-5 │-行政管 │光會頭│      │法機關│奉核可│益活動│、鄭運│
│        │理-業務 │份佛光│      │不得編│致贈紀│項下支│月、廖│
│        │費 (一般│童軍團│      │列補助│念品，│應參萬│秋玲、│
│        │事務費) │      │      │經費，│經費請│元正  │凌英鳳│
│        │        │      │      │是否致│於預算│      │、張素│
│        │        │      │      │贈紀念│範圍內│      │滿    │
│        │        │      │      │品，謹│支應  │      │      │
│        │        │      │      │請鈞長│【廖秋│      │      │
│        │        │      │      │核示  │玲、鄭│      │      │
│        │        │      │      │【張素│運月】│      │      │
│        │        │      │      │滿、凌│      │      │      │
│        │        │      │      │英鳳】│      │      │      │
├────┼────┼───┼───┼───┼───┼───┼───┤
│94/05/  │一般行政│國際佛│50,000│茲因立│本案如│各社團│饒鴻奇│
│054/1-5 │-行政管 │光會頭│      │法機關│奉核可│項下支│、鄭運│
│        │理-業務 │份佛光│      │不得編│，經費│應伍萬│月、廖│
│        │費 (一般│童軍團│      │列補助│請於預│元正  │秋玲、│
│        │事務費) │      │      │經費，│算範圍│      │江雲章│
│        │        │      │      │是否致│內支應│      │、張素│
│        │        │      │      │贈紀念│【廖秋│      │滿    │
│        │        │      │      │品，謹│玲、鄭│      │      │
│        │        │      │      │請鈞長│運月】│      │      │
│        │        │      │      │核示  │      │      │      │
│        │        │      │      │【張素│      │      │      │
│        │        │      │      │滿、江│      │      │      │
│        │        │      │      │雲章】│      │      │      │
├────┼────┼───┼───┼───┼───┼───┼───┤
│94/07/  │一般行政│國際佛│50,000│礙於立│本案如│各項公│饒鴻奇│
│154/1-5 │-行政管 │光會頭│      │法機關│奉核可│益項下│、鄭運│
│        │理-業務 │份佛光│      │不得編│後，請│支應伍│月、廖│
│        │費 (一般│童軍團│      │列補助│於預算│萬元正│秋玲、│
│        │事務費) │      │      │經費，│範圍內│      │江雲章│
│        │        │      │      │是否提│辦理為│      │、張素│
│        │        │      │      │供活動│宜    │      │滿    │
│        │        │      │      │相關物│【廖秋│      │      │
│        │        │      │      │品，簽│玲、鄭│      │      │
│        │        │      │      │請核示│運月】│      │      │
│        │        │      │      │【張素│      │      │      │
│        │        │      │      │滿、江│      │      │      │
│        │        │      │      │雲章】│      │      │      │
├────┼────┼───┼───┼───┼───┼───┼───┤
│92/12/  │議事業務│國際佛│50,000│茲因92│本案經│由各項│饒鴻奇│
│1152/1-3│-業務管 │光會頭│      │年度無│費建請│公益活│、鄭運│
│        │理-業務 │份佛光│      │編列補│在本項│動項下│月、凌│
│        │費      │童軍團│      │助經費│計劃相│支應伍│英鳳、│
│        │        │舉辦幼│      │，是否│關經費│萬元正│張素滿│
│        │        │童軍假│      │改致贈│支應，│      │      │
│        │        │日系列│      │紀念品│並控管│      │      │
│        │        │親子活│      │，謹請│預算  │      │      │
│        │        │動（請│      │鈞長核│【廖秋│      │      │
│        │        │求補助│      │示    │玲、鄭│      │      │
│        │        │經費）│      │【張素│運月】│      │      │
│        │        │      │      │滿、凌│      │      │      │
│        │        │      │      │英鳳】│      │      │      │
├────┼────┼───┼───┼───┼───┼───┼───┤
│93/06/  │一般行政│國際佛│50,000│茲因立│本案如│贈送機│饒鴻奇│
│088/1-5 │-行政管 │光會頭│      │法機關│奉核可│關社團│、鄭運│
│        │理-業務 │份第二│      │不得編│致贈紀│等公益│月、廖│
│        │費 (一般│分會舉│      │列補助│念品，│活動項│秋玲、│
│        │事務費) │辦客語│      │經費，│經費請│下支應│凌英鳳│
│        │        │教學及│      │是否致│於預算│伍萬元│、張素│
│        │        │環境保│      │贈紀念│範圍內│正    │滿    │
│        │        │護活動│      │品，謹│支應  │      │      │
│        │        │（請求│      │請鈞長│【廖秋│      │      │
│        │        │補助經│      │核示  │玲、鄭│      │      │
│        │        │費）  │      │【張素│運月】│      │      │
│        │        │      │      │滿、凌│      │      │      │
│        │        │      │      │英鳳】│      │      │      │
├────┼────┼───┼───┼───┼───┼───┼───┤
│93/10/  │一般行政│鹿苑國│30,000│茲因立│本案如│各項公│饒鴻奇│
│179/1-3 │-行政管 │樂團  │      │法機關│奉可後│益活動│、鄭運│
│        │理-業務 │      │      │不得編│，請在│項下支│月、廖│
│        │費 (一般│      │      │列補助│預算範│應參萬│秋玲、│
│        │事務費) │      │      │經費，│圍內辦│元正  │凌英鳳│
│        │        │      │      │是否致│理    │      │、張素│
│        │        │      │      │贈紀念│【廖秋│      │滿    │
│        │        │      │      │品，謹│玲、鄭│      │      │
│        │        │      │      │請鈞長│運月】│      │      │
│        │        │      │      │核示  │      │      │      │
│        │        │      │      │【張素│      │      │      │
│        │        │      │      │滿、凌│      │      │      │
│        │        │      │      │英鳳】│      │      │      │
├────┼────┼───┼───┼───┼───┼───┼───┤
│92/10/  │議事業務│頭份義│20,000│茲因本│本案之│由各項│饒鴻奇│
│307/1-3 │-業務管 │民長壽│      │會92年│經費計│公益活│、鄭運│
│        │理-業務 │俱樂部│      │度無編│畫，請│動項下│月、廖│
│        │費      │慶祝92│      │列補助│在本項│支應貳│秋玲、│
│        │        │年重陽│      │經費，│計畫預│萬元正│凌英鳳│
│        │        │節敬老│      │是否改│算內支│      │、張素│
│        │        │聯歡大│      │致贈紀│應，並│      │滿    │
│        │        │會暨健│      │念品，│控管預│      │      │
│        │        │行（請│      │簽請鈞│算    │      │      │
│        │        │求補助│      │長核示│【廖秋│      │      │
│        │        │經費）│      │【張素│玲、鄭│      │      │
│        │        │      │      │滿、凌│運月】│      │      │
│        │        │      │      │英鳳】│      │      │      │
├────┼────┼───┼───┼───┼───┼───┼───┤
│93/08/  │一般行政│頭份鎮│20,000│茲因立│本案如│各機關│饒鴻奇│
│113/1-3 │-行政管 │中山社│      │法機關│奉核可│社團公│、鄭運│
│        │理-業務 │區發展│      │不得編│致贈紀│益活動│月、廖│
│        │費 (一般│協會  │      │列補助│念品，│項下支│秋玲、│
│        │事務費) │      │      │經費，│經費請│應貳萬│凌英鳳│
│        │        │      │      │是否致│於預算│元正  │、張素│
│        │        │      │      │贈紀念│範圍內│      │滿    │
│        │        │      │      │品，謹│支應  │      │      │
│        │        │      │      │請鈞長│【廖秋│      │      │
│        │        │      │      │核示  │玲、鄭│      │      │
│        │        │      │      │【張素│運月】│      │      │
│        │        │      │      │滿、凌│      │      │      │
│        │        │      │      │英鳳】│      │      │      │
├────┼────┼───┼───┼───┼───┼───┼───┤
│93/11/  │一般行政│頭份鎮│20,000│茲因立│本案如│各項公│饒鴻奇│
│248/1-3 │-行政管 │中山社│      │法機關│奉核可│益活動│、鄭運│
│        │理-業務 │區發展│      │不得編│致贈紀│項下支│月、廖│
│        │費 (一般│協會  │      │列補助│念品，│應貳萬│秋玲、│
│        │事務費) │      │      │經費，│經費請│元正  │張素滿│
│        │        │      │      │是否致│於預算│      │      │
│        │        │      │      │贈紀念│範圍內│      │      │
│        │        │      │      │品，謹│支應  │      │      │
│        │        │      │      │請鈞長│【廖秋│      │      │
│        │        │      │      │核示  │玲、鄭│      │      │
│        │        │      │      │【張素│運月】│      │      │
│        │        │      │      │滿】  │      │      │      │
├────┼────┼───┼───┼───┼───┼───┼───┤
│94/11/  │一般行政│頭份鎮│60,000│是否贊│一、依│各社團│饒鴻奇│
│112/1-4 │-行政管 │中山社│      │助經費│據內政│項下支│、鄭運│
│        │理-業務 │區發展│      │或提供│部89.9│應陸萬│月、廖│
│        │費 (一般│協會  │      │活動相│.18 台│元正  │秋玲、│
│        │事務費) │      │      │關物品│（89）│      │江雲章│
│        │        │      │      │，簽請│內民字│      │、張素│
│        │        │      │      │核示  │第    │      │滿    │
│        │        │      │      │【張素│89072-│      │      │
│        │        │      │      │滿、江│10號函│      │      │
│        │        │      │      │雲章】│規定，│      │      │
│        │        │      │      │      │本會不│      │      │
│        │        │      │      │      │得編列│      │      │
│        │        │      │      │      │經費補│      │      │
│        │        │      │      │      │助。二│      │      │
│        │        │      │      │      │、本案│      │      │
│        │        │      │      │      │如奉核│      │      │
│        │        │      │      │      │可，經│      │      │
│        │        │      │      │      │費請於│      │      │
│        │        │      │      │      │預算範│      │      │
│        │        │      │      │      │圍支應│      │      │
│        │        │      │      │      │【廖秋│      │      │
│        │        │      │      │      │玲、鄭│      │      │
│        │        │      │      │      │運月】│      │      │
├────┼────┼───┼───┼───┼───┼───┼───┤
│92/10/  │議事業務│頭份鎮│20,000│茲因本│本案之│由各項│饒鴻奇│
│308/1-3 │-業務管 │中山社│      │會92年│經費計│公益活│、鄭運│
│        │理-業務 │區發展│      │度無編│畫，請│動項下│月、凌│
│        │費      │協會辦│      │列補助│在本項│支應貳│英鳳、│
│        │        │理重陽│      │經費，│計畫預│萬元正│張素滿│
│        │        │敬老活│      │是否改│算內支│      │      │
│        │        │動（請│      │致贈紀│應，並│      │      │
│        │        │求補助│      │念品，│控管預│      │      │
│        │        │經費）│      │簽請鈞│算    │      │      │
│        │        │      │      │長核示│【鄭運│      │      │
│        │        │      │      │【張素│月】  │      │      │
│        │        │      │      │滿、凌│      │      │      │
│        │        │      │      │英鳳】│      │      │      │
├────┼────┼───┼───┼───┼───┼───┼───┤
│93/09/  │一般行政│頭份鎮│43,000│缺簽文│缺簽文│缺簽文│饒鴻奇│
│034/1-2 │-行政管 │東庄里│      │【凌英│【廖秋│      │、鄭運│
│        │理-業務 │      │      │鳳】  │玲、鄭│      │月、凌│
│        │費 (一般│      │      │      │運月】│      │英鳳、│
│        │事務費) │      │      │      │      │      │      │
├────┼────┼───┼───┼───┼───┼───┼───┤
│93/11/  │一般行政│頭份鎮│10,000│茲因立│本案如│各項公│饒鴻奇│
│305/1-3 │-行政管 │東庄里│      │法機關│奉核可│益活動│、鄭運│
│        │理-業務 │凱旋名│      │不得編│致贈紀│項下支│月、廖│
│        │費 (一般│門社區│      │列補助│念品，│應壹萬│秋玲、│
│        │事務費) │管理委│      │經費，│經費請│元正  │凌英鳳│
│        │        │員會  │      │謹請鈞│於預算│      │、張素│
│        │        │      │      │長核示│範圍內│      │滿    │
│        │        │      │      │【張素│支應  │      │      │
│        │        │      │      │滿、凌│【廖秋│      │      │
│        │        │      │      │英鳳】│玲、鄭│      │      │
│        │        │      │      │      │運月】│      │      │
├────┼────┼───┼───┼───┼───┼───┼───┤
│94/06/  │一般行政│頭份鎮│50,000│礙於立│本案如│各項公│饒鴻奇│
│281/1-3 │-行政管 │東庄里│      │法機關│奉核可│益項下│、鄭運│
│        │理-業務 │社區發│      │不得編│後，請│支應伍│月、江│
│        │費 (一般│展協會│      │列補助│於預算│萬元正│雲章、│
│        │事務費) │      │      │經費，│範圍內│      │張素滿│
│        │        │      │      │是否提│辦理為│      │      │
│        │        │      │      │供活動│宜    │      │      │
│        │        │      │      │相關物│【鄭運│      │      │
│        │        │      │      │品，簽│月】  │      │      │
│        │        │      │      │請核示│      │      │      │
│        │        │      │      │【張素│      │      │      │
│        │        │      │      │滿、江│      │      │      │
│        │        │      │      │雲章】│      │      │      │
├────┼────┼───┼───┼───┼───┼───┼───┤
│93/11/  │一般行政│頭份鎮│20,000│茲因立│本案如│各項公│饒鴻奇│
│110/1-5 │-行政管 │社會教│      │法機關│奉核可│益活動│、鄭運│
│        │理-業務 │育工作│      │不得編│致贈紀│項下支│月、廖│
│        │費 (一般│站    │      │列補助│念品，│應貳萬│秋玲、│
│        │事務費) │      │      │經費，│經費請│元正  │張素滿│
│        │        │      │      │是否致│於預算│      │      │
│        │        │      │      │贈紀念│範圍內│      │      │
│        │        │      │      │品，謹│支應  │      │      │
│        │        │      │      │請鈞長│【廖秋│      │      │
│        │        │      │      │核示  │玲、鄭│      │      │
│        │        │      │      │【張素│運月】│      │      │
│        │        │      │      │滿】  │      │      │      │
├────┼────┼───┼───┼───┼───┼───┼───┤
│93/12/  │一般行政│頭份鎮│20,000│茲因立│本案如│各界團│饒鴻奇│
│068/1-5 │-行政管 │社會教│      │法機關│奉核可│體活動│、鄭運│
│        │理-業務 │育工作│      │不得編│致贈紀│項下支│月、廖│
│        │費 (一般│站    │      │列補助│念品，│應貳萬│秋玲、│
│        │事務費) │      │      │經費，│經費請│元正  │凌英鳳│
│        │        │      │      │是否致│於預算│      │、張素│
│        │        │      │      │贈紀念│範圍內│      │滿    │
│        │        │      │      │品，謹│支應  │      │      │
│        │        │      │      │請鈞長│【廖秋│      │      │
│        │        │      │      │核示  │玲、鄭│      │      │
│        │        │      │      │【張素│運月】│      │      │
│        │        │      │      │滿、凌│      │      │      │
│        │        │      │      │英鳳】│      │      │      │
├────┼────┼───┼───┼───┼───┼───┼───┤
│94/08/  │一般行政│頭份鎮│20,000│是否提│一、依│各項公│饒鴻奇│
│173/1-4 │-行政管 │社會教│      │供活動│據內政│益活動│、鄭運│
│        │理-業務 │育工作│      │相關物│部89.9│項下支│月、廖│
│        │費 (一般│站    │      │品，簽│.18 台│應貳萬│秋玲、│
│        │事務費) │      │      │請核示│（89）│元正  │江雲章│
│        │        │      │      │【張素│內民字│      │、張素│
│        │        │      │      │滿、江│第    │      │滿    │
│        │        │      │      │雲章】│89072-│      │      │
│        │        │      │      │      │10號函│      │      │
│        │        │      │      │      │規定，│      │      │
│        │        │      │      │      │本會不│      │      │
│        │        │      │      │      │得編列│      │      │
│        │        │      │      │      │經費補│      │      │
│        │        │      │      │      │助。二│      │      │
│        │        │      │      │      │、本案│      │      │
│        │        │      │      │      │如奉核│      │      │
│        │        │      │      │      │可，經│      │      │
│        │        │      │      │      │費請於│      │      │
│        │        │      │      │      │預算範│      │      │
│        │        │      │      │      │圍支應│      │      │
│        │        │      │      │      │【廖秋│      │      │
│        │        │      │      │      │玲、鄭│      │      │
│        │        │      │      │      │運月】│      │      │
├────┼────┼───┼───┼───┼───┼───┼───┤
│94/10/  │一般行政│頭份鎮│10,000│是否贊│一、依│各社團│饒鴻奇│
│097/1-3 │-行政管 │建國社│      │助經費│據內政│項下支│、鄭運│
│        │理-業務 │區發展│      │或提供│部89.9│應壹萬│月、廖│
│        │費 (一般│協會  │      │活動相│.18 台│元正  │秋玲、│
│        │事務費) │      │      │關物品│（89）│      │江雲章│
│        │        │      │      │，簽請│內民字│      │、張素│
│        │        │      │      │核示  │第    │      │滿    │
│        │        │      │      │【張素│89072-│      │      │
│        │        │      │      │滿、江│10號函│      │      │
│        │        │      │      │雲章】│規定，│      │      │
│        │        │      │      │      │本會不│      │      │
│        │        │      │      │      │得編列│      │      │
│        │        │      │      │      │經費補│      │      │
│        │        │      │      │      │助。二│      │      │
│        │        │      │      │      │、本案│      │      │
│        │        │      │      │      │如奉核│      │      │
│        │        │      │      │      │可，經│      │      │
│        │        │      │      │      │費請於│      │      │
│        │        │      │      │      │預算範│      │      │
│        │        │      │      │      │圍支應│      │      │
│        │        │      │      │      │【廖秋│      │      │
│        │        │      │      │      │玲、鄭│      │      │
│        │        │      │      │      │運月】│      │      │
├────┼────┼───┼───┼───┼───┼───┼───┤
│93/11/  │一般行政│頭份鎮│30,000│茲因立│本案如│各社團│饒鴻奇│
│111/1-3 │-行政管 │義民長│      │法機關│奉核可│等公益│、鄭運│
│        │理-業務 │壽俱樂│      │不得編│後，請│活動項│月、廖│
│        │費 (一般│部    │      │列補助│在預算│下支應│秋玲、│
│        │事務費) │      │      │經費，│範圍內│參萬元│張素滿│
│        │        │      │      │是否致│辦理為│正    │      │
│        │        │      │      │贈紀念│宜    │      │      │
│        │        │      │      │品，謹│【廖秋│      │      │
│        │        │      │      │請鈞長│玲、鄭│      │      │
│        │        │      │      │核示  │運月】│      │      │
│        │        │      │      │【張素│      │      │      │
│        │        │      │      │滿】  │      │      │      │
├────┼────┼───┼───┼───┼───┼───┼───┤
│94/04/  │一般行政│頭份鎮│30,000│茲因立│本案如│各社團│饒鴻奇│
│015/1-3 │-行政管 │義民長│      │法機關│奉核可│等項下│、鄭運│
│        │理-業務 │壽俱樂│      │不得編│後，請│支應參│月、廖│
│        │費 (一般│部    │      │列補助│在預算│萬元正│秋玲、│
│        │事務費) │      │      │經費，│範圍內│      │江雲章│
│        │        │      │      │是否致│辦理為│      │、張素│
│        │        │      │      │贈紀念│宜    │      │滿    │
│        │        │      │      │品，謹│【廖秋│      │      │
│        │        │      │      │請核示│玲、鄭│      │      │
│        │        │      │      │【張素│運月】│      │      │
│        │        │      │      │滿、江│      │      │      │
│        │        │      │      │雲章】│      │      │      │
├────┼────┼───┼───┼───┼───┼───┼───┤
│94/12/  │一般行政│頭份鎮│20,000│是否贊│一、依│各項公│饒鴻奇│
│505/1-3 │-行政管 │義民長│      │助經費│據內政│益項下│、鄭運│
│        │理-業務 │壽俱樂│      │或提供│部89.9│支應貳│月、廖│
│        │費 (一般│部    │      │活動相│.18 台│萬元正│秋玲、│
│        │事務費) │      │      │關物品│（89）│      │江雲章│
│        │        │      │      │，簽請│內民字│      │、張素│
│        │        │      │      │核示  │第    │      │滿    │
│        │        │      │      │【張素│89072-│      │      │
│        │        │      │      │滿、江│10號函│      │      │
│        │        │      │      │雲章】│規定，│      │      │
│        │        │      │      │      │本會不│      │      │
│        │        │      │      │      │得編列│      │      │
│        │        │      │      │      │經費補│      │      │
│        │        │      │      │      │助。二│      │      │
│        │        │      │      │      │、本案│      │      │
│        │        │      │      │      │如奉核│      │      │
│        │        │      │      │      │可，經│      │      │
│        │        │      │      │      │費請於│      │      │
│        │        │      │      │      │預算範│      │      │
│        │        │      │      │      │圍支應│      │      │
│        │        │      │      │      │【廖秋│      │      │
│        │        │      │      │      │玲、鄭│      │      │
│        │        │      │      │      │運月】│      │      │
├────┼────┼───┼───┼───┼───┼───┼───┤
│92/04/  │議事業務│頭份鎮│30,000│茲因本│本案如│擬由各│饒鴻奇│
│221/1-3 │-業務管 │義民長│      │會92年│奉核可│項公益│、鄭運│
│        │理-業務 │壽俱樂│      │度無編│，經費│文康活│月、廖│
│        │費      │部春季│      │列補助│請於預│動贊助│秋玲、│
│        │        │健行活│      │經費，│算範圍│參萬元│林來居│
│        │        │動（請│      │擬致贈│支應  │正    │、饒美│
│        │        │求補助│      │紀念品│【廖秋│      │貞    │
│        │        │經費）│      │或慰助│玲、鄭│      │      │
│        │        │      │      │方式，│運月】│      │      │
│        │        │      │      │是否可│      │      │      │
│        │        │      │      │行【饒│      │      │      │
│        │        │      │      │美貞、│      │      │      │
│        │        │      │      │林來居│      │      │      │
│        │        │      │      │】    │      │      │      │
├────┼────┼───┼───┼───┼───┼───┼───┤
│92/10/  │議事業務│頭屋鄉│20,000│茲因本│本案如│公益活│饒鴻奇│
│309/1-3 │-業務管 │玉衡宮│      │會92年│奉核可│動經費│、鄭運│
│        │理-業務 │管理委│      │度無編│，經費│項下支│月、凌│
│        │費      │員會紀│      │列補助│請於預│應貳萬│英鳳、│
│        │        │念孔子│      │經費，│算範圍│元正  │張素滿│
│        │        │誕辰民│      │是否改│支應  │      │      │
│        │        │俗活動│      │致贈紀│【鄭運│      │      │
│        │        │（請求│      │念品，│月】  │      │      │
│        │        │補助經│      │擬請鈞│      │      │      │
│        │        │費）  │      │長核示│      │      │      │
│        │        │      │      │【張素│      │      │      │
│        │        │      │      │滿、凌│      │      │      │
│        │        │      │      │英鳳】│      │      │      │
│        │        │      │      │      │      │      │      │
│        │        │      │      │      │      │      │      │
│        │        │      │      │      │      │      │      │
└────┴────┴───┴───┴───┴───┴───┴───┘
圖利金額總計＝2,702,500元
說明：依據苗栗縣議會內部簽文及會計憑證資料，分別統計饒鴻
      奇等人共同圖利他人之金額如下（以不同對象排列組合分
      述之）
1       饒鴻奇、鄭運月等涉嫌圖利金額＝2,702,500元，其細部
        如下：
1-1     饒鴻奇、鄭運月、廖秋玲涉嫌圖利金額＝2,417,100，
        其細部如下：
1-1-1   饒鴻奇、鄭運月、廖秋玲、林來居、劉金嬌等涉嫌圖利金
        額＝20,000元
1-1-2   饒鴻奇、鄭運月、廖秋玲、林來居、饒美貞等涉嫌圖利金
        額＝320,000元
1-1-3   饒鴻奇、鄭運月、廖秋玲、江雲章等涉嫌圖利金額＝
        50,000元
1-1-3-1 饒鴻奇、鄭運月、廖秋玲、江雲章、張素滿等涉嫌圖利
        金額＝655,000元
1-1-4   饒鴻奇、鄭運月、廖秋玲、凌英鳳、林玉妹等涉嫌圖利
        金額＝49,500元
1-1-4-1 饒鴻奇、鄭運月、廖秋玲、凌英鳳、張素滿等涉嫌圖利
        金額＝910,000元
1-1-4-2 饒鴻奇、鄭運月、廖秋玲、凌英鳳等涉嫌圖利金額＝
        43,000元
1-1-4-3 饒鴻奇、鄭運月、廖秋玲、張素滿等涉嫌圖利金額＝
        335,000元
1-2     饒鴻奇、鄭運月、凌英鳳、張素滿等涉嫌圖利金額＝
        200,000元
1-3     饒鴻奇、鄭運月、江雲章、張素滿等涉嫌圖利金額＝
        120,000 元
附件二四：古昌椿
┌───────────────────────────────┐
│苗栗縣六合國小古昌椿涉嫌行使偽造消費單據向苗栗縣議會辦理核銷之│
│單據明細表                                                    │
├────┬────┬────┬───┬────┬───┬───┤
│檔案位置│預算科目│用途說明│消  費│單據消費│商  號│備  註│
│年/月/編│        │        │日  期│金額 (新│      │      │
│號/支號 │        │        │      │台幣)   │      │      │
├────┼────┼────┼───┼────┼───┼───┤
│0000000 │議事業務│支應六合│920520│15,000  │金順園│便餐  │
│-1      │-業務管 │國小辦理│      │        │川菜館│      │
│        │理-業務 │課外教學│      │        │      │      │
│        │費      │計劃慰問│      │        │      │      │
│        │        │款      │      │        │      │      │
├────┼────┼────┼───┼────┼───┼───┤
│0000000 │議事業務│支應六合│920520│15,000  │西山庄│便餐  │
│-2      │-業務管 │國小辦理│      │        │鱺魚小│      │
│        │理-業務 │課外教學│      │        │吃    │      │
│        │費      │計劃慰問│      │        │      │      │
│        │        │款      │      │        │      │      │
├────┼────┼────┼───┼────┼───┼───┤
│0000000 │一般行政│支應六合│930329│ 9,500  │正味小│便餐  │
│-1      │-行政管 │國小參加│      │        │吃店菜│飲料  │
│        │理-業務 │93年五王│      │        │館    │      │
│        │費      │盃排球賽│      │        │      │      │
│        │        │活動費用│      │        │      │      │
├────┼────┼────┼───┼────┼───┼───┤
│0000000 │一般行政│支應六合│930330│ 9,500  │華隆經│便餐  │
│-2      │-行政管 │國小參加│      │        │濟小吃│飲料  │
│        │理-業務 │93年五王│      │        │      │      │
│        │費      │盃排球賽│      │        │      │      │
│        │        │活動費用│      │        │      │      │
├────┼────┼────┼───┼────┼───┼───┤
│0000000 │一般行政│支應六合│930331│ 9,000  │金順園│便餐  │
│-3      │-行政管 │國小參加│      │        │川菜館│      │
│        │理-業務 │93年五王│      │        │      │      │
│        │費      │盃排球賽│      │        │      │      │
│        │        │活動費用│      │        │      │      │
├────┼────┼────┼───┼────┼───┼───┤
│0000000 │一般行政│支應六合│930401│ 2,040  │凱旋食│茶會點│
│-4      │-行政管 │國小參加│      │        │品行  │心    │
│        │理-業務 │93年五王│      │        │      │      │
│        │費      │盃排球賽│      │        │      │      │
│        │        │活動費用│      │        │      │      │
├────┼────┴────┴───┼────┼───┴───┤
│小    計│                          │ 60,040 │報銷60000元   │
└────┴─────────────┴────┴───────┘
附件二五：游秀蘭、吳紹裳
┌───────────────────────────────┐
│苗栗縣田美國小游秀蘭、吳紹裳涉嫌行使偽造消費單據向苗栗縣議會辦│
│理核銷之單據明細表                                            │
├────┬────┬────┬───┬────┬───┬───┤
│檔案位置│預算科目│用途說明│消  費│單據消費│商  號│備  註│
│年/月/編│        │        │日  期│金額 (新│      │      │
│號/支號 │        │        │      │台幣)   │      │      │
├────┼────┼────┼───┼────┼───┼───┤
│0000000 │一般行政│支應田美│931023│ 4,000  │永勝商│飲料  │
│-1      │-行政管 │國小辦理│      │        │店    │      │
│        │理-業務 │學校的夜│      │        │      │      │
│        │費      │空統整課│      │        │      │      │
│        │        │程活動費│      │        │      │      │
│        │        │用      │      │        │      │      │
├────┼────┼────┼───┼────┼───┼───┤
│0000000 │一般行政│支應田美│931022│ 5,000  │龍門口│飲料  │
│-2      │-行政管 │國小辦理│      │        │飲食店│      │
│        │理-業務 │學校的夜│      │        │      │      │
│        │費      │空統整課│      │        │      │      │
│        │        │程活動費│      │        │      │      │
│        │        │用      │      │        │      │      │
├────┼────┼────┼───┼────┼───┼───┤
│0000000 │一般行政│支應田美│931022│12,000  │龍門口│米食便│
│-3      │-行政管 │國小辦理│      │        │飲食店│當    │
│        │理-業務 │學校的夜│      │        │      │      │
│        │費      │空統整課│      │        │      │      │
│        │        │程活動費│      │        │      │      │
│        │        │用      │      │        │      │      │
├────┼────┼────┼───┼────┼───┼───┤
│0000000 │一般行政│支應田美│931022│36,000  │龍門口│便餐  │
│-4      │-行政管 │國小辦理│      │        │飲食店│      │
│        │理-業務 │學校的夜│      │        │      │      │
│        │費      │空統整課│      │        │      │      │
│        │        │程活動費│      │        │      │      │
│        │        │用      │      │        │      │      │
├────┼────┼────┼───┼────┼───┼───┤
│0000000 │一般行政│支應田美│931022│ 5,000  │龍門口│素食便│
│-5      │-行政管 │國小辦理│      │        │飲食店│餐    │
│        │理-業務 │學校的夜│      │        │      │      │
│        │費      │空統整課│      │        │      │      │
│        │        │程活動費│      │        │      │      │
│        │        │用      │      │        │      │      │
├────┼────┼────┼───┼────┼───┼───┤
│0000000 │一般行政│支應田美│931023│12,000  │龍門口│餐盒  │
│-6      │-行政管 │國小辦理│      │        │飲食店│      │
│        │理-業務 │學校的夜│      │        │      │      │
│        │費      │空統整課│      │        │      │      │
│        │        │程活動費│      │        │      │      │
│        │        │用      │      │        │      │      │
├────┼────┼────┼───┼────┼───┼───┤
│0000000 │一般行政│支應田美│931023│ 6,000  │銘峰食│早點牛│
│-7      │-行政管 │國小辦理│      │        │品行  │奶    │
│        │理-業務 │學校的夜│      │        │      │      │
│        │費      │空統整課│      │        │      │      │
│        │        │程活動費│      │        │      │      │
│        │        │用      │      │        │      │      │
├────┼────┼────┼───┼────┼───┼───┤
│0000000 │議事業務│支應田美│941127│ 9,000  │滿漢樓│便餐  │
│-1      │-業務管 │國小辦理│      │        │      │      │
│        │理-業務 │94年度親│      │        │      │      │
│        │費      │職教育活│      │        │      │      │
│        │        │動費用  │      │        │      │      │
├────┼────┼────┼───┼────┼───┼───┤
│0000000 │議事業務│支應田美│941128│ 9,000  │滿漢樓│便餐  │
│-2      │-業務管 │國小辦理│      │        │      │      │
│        │理-業務 │95年度親│      │        │      │      │
│        │費      │職教育活│      │        │      │      │
│        │        │動費用  │      │        │      │      │
├────┼────┼────┼───┼────┼───┼───┤
│0000000 │議事業務│支應田美│941201│12,000  │石園農│便餐  │
│-3      │-業務管 │國小辦理│      │        │園    │      │
│        │理-業務 │96年度親│      │        │      │      │
│        │費      │職教育活│      │        │      │      │
│        │        │動費用  │      │        │      │      │
├────┼────┼────┼───┼────┼───┼───┤
│0000000 │議事業務│支應田美│941201│15,000  │龍門口│便餐  │
│-4      │-業務管 │國小辦理│      │        │飲食店│      │
│        │理-業務 │97年度親│      │        │      │      │
│        │費      │職教育活│      │        │      │      │
│        │        │動費用  │      │        │      │      │
├────┼────┴────┴───┼────┼───┴───┤
│小    計│                          │125,000 │              │
└────┴─────────────┴────┴───────┘
附件二六：劉恒亮
┌───────────────────────────────┐
│苗栗縣體育會足球委員會劉恒亮涉嫌行使偽造消費單據向苗栗縣議會辦│
│理核銷之單據明細表                                            │
├────┬────┬────┬───┬────┬───┬───┤
│檔案位置│預算科目│用途說明│消  費│單據消費│商  號│備  註│
│年/月/編│        │        │日  期│金額 (新│      │      │
│號/支號 │        │        │      │台幣)   │      │      │
├────┼────┼────┼───┼────┼───┼───┤
│0000000 │一般行政│支應苗栗│921?15│30,000  │多樂飲│便餐  │
│-1      │-行政管 │縣體育會│      │        │食店  │      │
│        │理-業務 │足球委員│      │        │      │      │
│        │費      │會辦理92│      │        │      │      │
│        │        │年議長盃│      │        │      │      │
│        │        │足球賽活│      │        │      │      │
│        │        │動費用  │      │        │      │      │
├────┼────┼────┼───┼────┼───┼───┤
│0000000 │一般行政│支應苗栗│930807│20,000  │多樂飲│便餐  │
│-1      │-行政管 │縣體育會│      │        │食店  │      │
│        │理-業務 │足球委員│      │        │      │      │
│        │費      │會辦理93│      │        │      │      │
│        │        │年第二屆│      │        │      │      │
│        │        │議長盃足│      │        │      │      │
│        │        │球賽費用│      │        │      │      │
├────┼────┼────┼───┼────┼───┼───┤
│0000000 │一般行政│支應苗栗│930807│30,000  │多樂飲│便餐  │
│-2      │-行政管 │縣體育會│      │        │食店  │      │
│        │理-業務 │足球委員│      │        │      │      │
│        │費      │會辦理93│      │        │      │      │
│        │        │年第二屆│      │        │      │      │
│        │        │議長盃足│      │        │      │      │
│        │        │球賽費用│      │        │      │      │
├────┼────┼────┼───┼────┼───┼───┤
│0000000 │一般行政│支應苗栗│941218│30,000  │多樂飲│便餐  │
│-1      │-行政管 │縣體育會│      │        │食店  │      │
│        │理-業務 │足球委員│      │        │      │      │
│        │費      │會辦理94│      │        │      │      │
│        │        │年第三屆│      │        │      │      │
│        │        │議長盃足│      │        │      │      │
│        │        │球賽費用│      │        │      │      │
├────┼────┴────┴───┼────┼───┴───┤
│小    計│                          │110,000 │              │
└────┴─────────────┴────┴───────┘
附件二七：黃貴盛
┌───────────────────────────────┐
│苗栗縣錦水社區發展協會黃貴盛涉嫌行使偽造消費單據向苗栗縣議會辦│
│理核銷之單據明細表                                            │
├────┬────┬────┬───┬────┬───┬───┤
│檔案位置│預算科目│用途說明│消  費│單據消費│商  號│備  註│
│年/月/編│        │        │日  期│金額 (新│      │      │
│號/支號 │        │        │      │台幣)   │      │      │
├────┼────┼────┼───┼────┼───┼───┤
│0000000 │議事業務│支應錦水│930918│24,500  │麥利婭│餐點  │
│-1      │-業務管 │社區發展│      │        │西點蛋│      │
│        │理-業務 │協會舉辦│      │        │糕總匯│      │
│        │費      │慈善義演│      │        │      │      │
│        │        │暨客家歌│      │        │      │      │
│        │        │曲演唱費│      │        │      │      │
│        │        │用      │      │        │      │      │
├────┼────┼────┼───┼────┼───┼───┤
│0000000 │議事業務│支應錦水│930918│ 5,500  │麥利婭│杯水  │
│        │-業務管 │社區發展│      │        │西點蛋│      │
│        │理-業務 │協會舉辦│      │        │糕總匯│      │
│        │費      │慈善義演│      │        │      │      │
│        │        │暨客家歌│      │        │      │      │
│        │        │曲演唱費│      │        │      │      │
│        │        │用      │      │        │      │      │
├────┼────┴────┴───┼────┼───┴───┤
│小    計│                          │ 30,000 │              │
└────┴─────────────┴────┴───────┘
附件二八：王兆芳
┌───────────────────────────────┐
│苗栗縣後庄國小學務主任王兆芳涉嫌行使偽造消費單據向苗栗縣議會辦│
│理核銷之單據明細表                                            │
├────┬────┬────┬───┬────┬───┬───┤
│檔案位置│預算科目│用途說明│消  費│單據消費│商  號│備  註│
│年/月/編│        │        │日  期│金額 (新│      │      │
│號/支號 │        │        │      │台幣)   │      │      │
├────┼────┼────┼───┼────┼───┼───┤
│0000000 │一般行政│支應後庄│941016│80,000  │夏威夷│便餐  │
│-1      │-行政管 │國小辦理│      │        │飲食店│      │
│        │理-業務 │94年議長│      │        │      │      │
│        │費      │盃桌球賽│      │        │      │      │
│        │        │活動費用│      │        │      │      │
├────┼────┼────┼───┼────┼───┼───┤
│0000000 │一般行政│支應後庄│9410??│20,000  │華城商│飲料  │
│-2      │-行政管 │國小辦理│      │        │行    │      │
│        │理-業務 │94年議長│      │        │      │      │
│        │費      │盃桌球賽│      │        │      │      │
│        │        │活動費用│      │        │      │      │
├────┼────┴────┴───┼────┼───┴───┤
│小    計│                          │100,000 │              │
└────┴─────────────┴────┴───────┘
附件二十九：蔡文吉提供之單據
┌─┬────┬────┬────┬───┬────┬───┬───┐
│編│檔案位置│預算科目│用途說明│消  費│消費金額│商  號│備  註│
│號│年/月/編│        │        │日  期│(新台幣/│      │      │
│  │號/支號 │        │        │      │元)     │      │      │
│  │        │        │        │      │        │      │      │
├─┼────┼────┼────┼───┼────┼───┼───┤
│1 │0000000 │議事業務│支應國際│930802│ 9,200  │大來燒│      │
│  │-1      │-業務管 │佛光會頭│      │        │臘店（│      │
│  │        │理-業務 │份佛光童│      │        │位在新│      │
│  │        │費 (一般│軍團舉辦│      │        │竹市）│      │
│  │        │事務費) │第三次世│      │        │      │      │
│  │        │        │界佛光童│      │        │      │      │
│  │        │        │軍大會活│      │        │      │      │
│  │        │        │動費用/ │      │        │      │      │
│  │        │        │便餐    │      │        │      │      │
├─┼────┼────┼────┼───┼────┼───┼───┤
│2 │0000000 │議事業務│支應國際│930803│ 9,680  │不詳  │      │
│  │-2      │-業務管 │佛光會頭│      │        │      │      │
│  │        │理-業務 │份佛光童│      │        │      │      │
│  │        │費 (一般│軍團舉辦│      │        │      │      │
│  │        │事務費) │第三次世│      │        │      │      │
│  │        │        │界佛光童│      │        │      │      │
│  │        │        │軍大會活│      │        │      │      │
│  │        │        │動費用/ │      │        │      │      │
│  │        │        │便餐    │      │        │      │      │
├─┼────┼────┼────┼───┼────┼───┼───┤
│3 │0000000 │議事業務│支應國際│930803│12,600  │九一快│      │
│  │-3      │-業務管 │佛光會頭│      │        │餐店（│      │
│  │        │理-業務 │份佛光童│      │        │位在新│      │
│  │        │費 (一般│軍團舉辦│      │        │竹市）│      │
│  │        │事務費) │第三次世│      │        │      │      │
│  │        │        │界佛光童│      │        │      │      │
│  │        │        │軍大會活│      │        │      │      │
│  │        │        │動費用/ │      │        │      │      │
│  │        │        │便餐、飲│      │        │      │      │
│  │        │        │料      │      │        │      │      │
├─┴────┴────┴────┴───┴────┴───┴───┤
│以上金額合計31,480元，核銷饒鴻奇批示支應之30,000元。              │
├─┬────┬────┬────┬───┬────┬───┬───┤
│4 │0000000 │一般行政│支應國際│940417│ 7,200  │永昇小│      │
│  │-1      │-行政管 │佛光會頭│      │        │吃店  │      │
│  │        │理-業務 │份佛光童│      │        │      │      │
│  │        │費 (一般│軍團舉辦│      │        │      │      │
│  │        │事務費) │「2005北│      │        │      │      │
│  │        │        │中區佛光│      │        │      │      │
│  │        │        │童軍服務│      │        │      │      │
│  │        │        │員知能研│      │        │      │      │
│  │        │        │習會」活│      │        │      │      │
│  │        │        │動費用/ │      │        │      │      │
│  │        │        │便餐    │      │        │      │      │
├─┼────┼────┼────┼───┼────┼───┼───┤
│5 │0000000 │一般行政│支應國際│940417│ 4,300  │永昇小│      │
│  │-2      │-行政管 │佛光會頭│      │        │吃店  │      │
│  │        │理-業務 │份佛光童│      │        │      │      │
│  │        │費 (一般│軍團舉辦│      │        │      │      │
│  │        │事務費) │「2005北│      │        │      │      │
│  │        │        │中區佛光│      │        │      │      │
│  │        │        │童軍服務│      │        │      │      │
│  │        │        │員知能研│      │        │      │      │
│  │        │        │習會」活│      │        │      │      │
│  │        │        │動費用/ │      │        │      │      │
│  │        │        │便餐    │      │        │      │      │
├─┼────┼────┼────┼───┼────┼───┼───┤
│6 │0000000 │一般行政│支應國際│940427│38,940  │廣榮食│為二聯│
│  │-2      │-行政管 │佛光會頭│      │        │品行  │式統一│
│  │        │理-業務 │份佛光童│      │        │      │發票  │
│  │        │費 (一般│軍團舉辦│      │        │      │      │
│  │        │事務費) │「2005北│      │        │      │      │
│  │        │        │中區佛光│      │        │      │      │
│  │        │        │童軍服務│      │        │      │      │
│  │        │        │員知能研│      │        │      │      │
│  │        │        │習會」活│      │        │      │      │
│  │        │        │動費用/ │      │        │      │      │
│  │        │        │波蜜果菜│      │        │      │      │
│  │        │        │汁      │      │        │      │      │
│  │        │        │236*165 │      │        │      │      │
├─┴────┴────┴────┴───┴────┴───┴───┤
│以上金額合計50,440元，核銷饒鴻奇批示支應之50,000元。              │
└─────────────────────────────────┘
附件三O：譚金順
┌───────────────────────────────┐
│頭份鎮中山社區發展協會總幹事譚金順涉嫌行使偽造消費單據向苗栗縣│
│議會辦理核銷之單據明細表                                      │
├────┬────┬────┬───┬────┬───┬───┤
│檔案位置│預算科目│用途說明│消  費│單據消費│商  號│備  註│
│年/月/編│        │        │日  期│金額 (新│      │      │
│號/支號 │        │        │      │台幣)   │      │      │
├────┼────┼────┼───┼────┼───┼───┤
│0000000 │一般行政│支應頭份│930807│23,500  │新華飲│便餐、│
│-1      │-行政管 │鎮中山社│      │        │食店  │報銷2 │
│        │理-業務 │區發展協│      │        │      │萬元  │
│        │費      │會慶祝父│      │        │      │      │
│        │        │親節表揚│      │        │      │      │
│        │        │暨表演活│      │        │      │      │
│        │        │動費用  │      │        │      │      │
├────┼────┼────┼───┼────┼───┼───┤
│0000000 │議事業務│支應頭份│921004│20,000  │多樂飲│便餐  │
│-1      │-業務管 │鎮中山社│      │        │食店  │      │
│        │理-業務 │區發展協│      │        │      │      │
│        │費      │會辦理重│      │        │      │      │
│        │        │陽節敬老│      │        │      │      │
│        │        │活動    │      │        │      │      │
├────┼────┼────┼───┼────┼───┼───┤
│0000000 │議事業務│支應頭份│931017│21,000  │多樂飲│餐費  │
│-1      │-業務管 │鎮中山社│      │        │食店  │      │
│        │理-業務 │區發展協│      │        │      │      │
│        │費      │會辦理93│      │        │      │      │
│        │        │年重陽節│      │        │      │      │
│        │        │敬老系列│      │        │      │      │
│        │        │活動費用│      │        │      │      │
├────┼────┼────┼───┼────┼───┼───┤
│0000000 │一般行政│支應頭份│941023│ 8,000  │松竹梅│飲料  │
│-1      │-行政管 │鎮中山社│      │        │花苑  │      │
│        │理-業務 │區發展協│      │        │      │      │
│        │費      │會舉辦議│      │        │      │      │
│        │        │長盃槌球│      │        │      │      │
│        │        │比賽    │      │        │      │      │
├────┼────┼────┼───┼────┼───┼───┤
│0000000 │一般行政│支應頭份│941023│21,000  │成記小│便餐  │
│-2      │-行政管 │鎮中山社│      │        │吃店  │      │
│        │理-業務 │區發展協│      │        │      │      │
│        │費      │會舉辦議│      │        │      │      │
│        │        │長盃槌球│      │        │      │      │
│        │        │比賽    │      │        │      │      │
├────┼────┼────┼───┼────┼───┼───┤
│0000000 │一般行政│支應頭份│9410  │33,000  │又順小│便餐  │
│-3      │-行政管 │鎮中山社│      │        │吃店  │      │
│        │理-業務 │區發展協│      │        │      │      │
│        │費      │會舉辦議│      │        │      │      │
│        │        │長盃槌球│      │        │      │      │
│        │        │比賽    │      │        │      │      │
├────┼────┴────┴───┼────┼───┴───┤
│小    計│                          │126,500 │報銷120,000   │
└────┴─────────────┴────┴───────┘
臺灣高等法院臺中分院刑事判決　　　　98年度上訴字第1494號
上　訴　人　臺灣苗栗地方法院檢察署檢察官
上　訴　人
即　被　告　饒鴻奇
選任辯護人　江錫麒律師
　　　　　　黃淑齡律師
　　　　　　陳鴻謀律師
上　訴　人
即　被　告　林玉妹
選任辯護人　許美麗律師
　　　　　　王彩又律師
　　　　　　李林盛律師
上　訴　人
即　被　告　饒家卉
選任辯護人　陳鴻謀律師
　　　　　　張智宏律師
被　　　告　鄭運月
　　　　　　廖秋玲
前二人共同
選任辯護人　張績寶律師
　　　　　　莊惠祺律師
被　　　告　林來居
　　　　　　凌英鳳
　　　　　　江雲章
　　　　　　張素滿
前四人共同
選任辯護人　梁宵良律師
被　　　告　陳淑玲
選任辯護人　饒斯棋律師
上列上訴人因被告等違反貪污治罪條例等案件，不服臺灣苗栗地
方法院95年度重訴字第16號中華民國98年5月1日第一審判決（起
訴案號：臺灣苗栗地方法院檢察署95年度偵字第3903號、第4612
號、第5399號），提起上訴，本院判決如下：
    主  文
原判決關於饒鴻奇、林玉妹、饒家卉部分，均撤銷。
饒鴻奇共同連續犯利用職務機會詐取財物罪，處有期徒刑肆年，
褫奪公權肆年。
林玉妹共同連續犯利用職務機會詐取財物罪，處有期徒刑貳年，
緩刑肆年，並向公庫支付新臺幣拾伍萬元，褫奪公權貳年。
饒家卉連續幫助犯利用職務機會詐取財物罪，處有期徒刑壹年，
減為有期徒刑陸月，緩刑貳年，並向公庫支付新臺幣伍萬元，褫
奪公權壹年。
其他之上訴駁回。
    事  實
一、饒鴻奇自民國91年3月1日起至95年2月28日止，擔任苗栗縣
    議會第15屆議長，綜理苗栗縣議會之會務；林玉妹自92年8
    月間起至95年5月4日止，先後擔任苗栗縣議會總務組書記、
    佐理員，負責辦理苗栗縣議會金額新臺幣 (下同 )10 萬元
    以下之小額採購業務與議長臨時交辦事項，二人均係依法令
    從事於公務之人員，亦係依法令服務於地方自治團體所屬機
    關而具有法定職務權限之公務員。
二、饒鴻奇、林玉妹均明知苗栗縣議會辦理各項業務便餐或致贈
    貴賓禮品等採購案，應核實採購併檢據辦理核銷，竟利用其
    等於職務上有權辦理「一般行政－行政管理－業務費（一般
    事務費）」、「議事業務－業務管理－業務費（一般事務費
    ）」等預算科目項下經費核銷之機會，饒鴻奇自92年1月間
    起，基於行使偽造私文書、公務員登載不實文書及意圖為自
    己不法所有詐取公款之概括犯意，另自92年8月間林玉妹調
    任總務組負責小額採購業務，經常陪同饒鴻奇外出用餐或辦
    理各項採購之時起，而與林玉妹共同基於行使偽造、變造私
    文書、公務員登載不實文書及意圖為自己不法所有詐取公款
    之概括犯意聯絡，先後由饒鴻奇單獨或饒鴻奇、林玉妹分別
    向設在臺北縣新店市○○路151號之「沙比歐茶行」、臺北
    縣永和市○○路45號1樓及47號1樓之「擎華書局」、臺北市
    ○○區○○街181號1樓之「億寶商行」、苗栗縣頭份鎮○○
    里○鄰○○路689號之「老頭擺客家菜」及「東北角餐廳」、
    苗栗縣頭屋鄉○○村○○路239號之「鱺魚小吃」、苗栗縣
    苗栗市文山里63-6號之「西山庄鱺魚小吃」、苗栗縣苗栗市
    ○○里○○路49號之「田新牛肉正發分店」、新竹縣峨眉鄉
    七星村14鄰60-7號之「獅頭山商店」、苗栗縣頭份鎮○○路
    611號之「四川津味牛肉麵」、苗栗縣頭份鎮○○里○鄰○○
    路158號之「頭份飲食店（即雅舍咖啡餐坊）」、苗栗縣頭
    份鎮○○里○鄰○○路39號之「永昇小吃店」、苗栗縣大湖
    鄉○○村○○路87號之「情願來飲食店」、苗栗縣頭份鎮○
    ○里○鄰○○路47號之「香港榮華燒臘館」、苗栗縣頭份鎮
    ○○里○○路○段400號之「新宏雜貨店」、苗栗縣頭份鎮
    ○○里○○路94-1號之「金色蓮花素食餐館」、苗栗縣頭份
    鎮○○里○○路328號之「全聚德小吃店」、苗栗縣頭份鎮
    土牛里2鄰土牛18-2號之「又一村水餃館」、苗栗縣三義鄉
    廣盛村38鄰廣聲新城2巷30號之「神木春小吃店」、苗栗縣
    頭份鎮○○路100號之「桂竹園冷熱飲店」、苗栗縣頭份鎮
    ○○路22 1號之「吉緣小館」、苗栗縣頭份鎮○○里○○鄰○
    ○路31號1樓之「吉緣小吃」等不知情之商店，索取蓋有各
    該商店店章及負責人私章之空白免用統一發票收據，進而在
    苗栗縣議會內或不詳地點，未經各該商店同意，由饒鴻奇或
    林玉妹擅自填載、偽造均無消費事實之附件二「擎華書局」
    、附件三「億寶商行」、附件九「獅頭山商店」、附件十三
    「情願來飲食店」、附件十四「香港榮華燒臘館」編號1、
    附件十五「新宏雜貨店」編號1等商店之收據及其餘商店之
    部分單據，或於其餘商店消費後，由饒鴻奇或林玉妹自行填
    寫而浮報消費金額，或竄改單據所載消費金額（詳如附件一
    至附件二十一所示，附件十四編號2、附件十五編號2、3除
    外），以示饒鴻奇在各該商店有該等項目及金額之消費支出
    。其後，部分收據由饒鴻奇交予苗栗縣議會總務組不知情之
    書記饒美貞或不知情之組員劉金嬌、組員張素滿，其餘之收
    據則由饒鴻奇交予林玉妹或由林玉妹自行取得，再由不知情
    之饒美貞、劉金嬌、張素滿，或與饒鴻奇有犯意聯絡之林玉
    妹，將該等不實之單據黏貼在其職務上製作之「苗栗縣議會
    黏貼憑證用紙」上，於「用途說明」欄註記如附件一至二十
    一所示之「業務便餐款」、「致贈貴賓禮品款」等不實內容
    ，以示饒鴻奇已因苗栗縣議會業務上需要而支出該等款項、
    取得該等單據。再持以向苗栗縣議會報銷請領「業務便餐款
    」、「致贈貴賓禮品款」等公款（各偽造、變造單據中，僅
    附件九編號12之用途說明註記為「支應苗栗縣兒童合唱團巡
    迴音樂會暨成果發表會表演活動」，且非意圖詐領公款），
    足以生損害於各該商店及苗栗縣議會會計之正確性，並致負
    責審核之苗栗縣議會總務組組員謝瑞媛、書記胡淑華、組員
    顏麗華、約僱人員吳秀珠、主任林來居、凌英鳳、江雲章及
    會計室組員廖秋玲、主任鄭運月等人均陷於錯誤，認定饒鴻
    奇確有如該等單據及黏貼憑證用紙所載用途、金額之公務上
    消費支出，而在黏貼憑證用紙各欄位蓋章同意核銷。嗣由饒
    鴻奇蓋章核定後，即交予不知情、負責出納之苗栗縣議會總
    務組書記黃淑蘭彙整，再交予苗栗縣議會會計室開立付款憑
    單，待將該付款憑單送交苗栗縣政府財政局審核撥款後，林
    玉妹即向黃淑蘭領取各該款項，並在「苗栗縣議會零用金備
    查簿」之「經手人」欄位簽名或蓋章以示取得各該款項，再
    將各該款項轉交饒鴻奇。計饒鴻奇以上述方法，向苗栗縣議
    會詐得452萬0400元，林玉妹則與饒鴻奇共同詐得其中425萬
    0520元。
三、饒鴻奇、林玉妹均明知94年10、11月間，饒鴻奇競選連任苗
    栗縣第16屆縣議員期間，其競選團隊工作人員之餐費支出，
    與苗栗縣議會之業務無關，不得以公款支應，竟共同承前公
    務員登載不實文書及意圖為自己不法所有詐取公款之概括犯
    意聯絡，由饒鴻奇將其競選團隊工作人員在附件十四「香港
    榮華燒臘館」編號2所示及附件十五「新宏雜貨店」編號2、
    3所示用餐消費取得之免用統一發票收據共3紙，交由林玉妹
    連續以上述製作不實黏貼憑證用紙等方法辦理核銷，共同向
    苗栗縣議會詐得1萬7080元。
四、饒家卉為饒鴻奇之女，明知其個人信用卡等消費取得之統一
    發票，與苗栗縣議會之業務無關，亦明知其父饒鴻奇向其索
    取此種統一發票，係為向苗栗縣議會詐取公款之用，竟基於
    幫助饒鴻奇、林玉妹於公務上登載不實文書及利用職務上機
    會詐取財物之概括犯意，自92年2月間起，連續將其個人前
    往大葉高島屋、知本老爺、愛的世界、三商行頭份分公司、
    向陽百貨等場所消費取得如附件二十二之一所示之統一發票
    交給饒鴻奇，饒鴻奇即承前公務上登載不實文書及意圖為自
    己不法所有詐取公款之概括犯意，交由不知情之饒美貞（編
    號1、2部分）或與其有上開概括犯意聯絡之林玉妹（編號
    3-7部分），饒家卉、饒鴻奇或透過不知情之苗栗縣議會人
    員陳淑玲直接交予林玉妹，連續以上述製作不實黏貼憑證用
    紙等方法辦理核銷，總計向苗栗縣議會詐得4萬8095元，林
    玉妹則與饒鴻奇共同詐得其中4萬5445元，饒家卉則幫助饒
    鴻奇詐得4萬8095元。又饒鴻奇、林玉妹均明知饒鴻奇之女
    婿張翃浥住在臺北縣新店市，其個人消費取得如附件二十二
    之二所示之統一發票，與苗栗縣議會之業務無關，竟承前公
    務上登載不實文書及意圖為自己不法所有詐取公款之概括犯
    意聯絡，由饒鴻奇向不知情之張翃浥索取前開統一發票後，
    亦交由林玉妹連續以上述製作不實黏貼憑證用紙等方法辦理
    核銷，而共同向苗栗縣議會詐得2萬0674元。
五、饒鴻奇自91年10月起，兼任團址設在其住所即苗栗縣頭份鎮
    ○○里○鄰○○街116號之「苗栗縣兒童合唱團」團長。饒鴻
    奇、林玉妹均明知該團參加94年間在苗栗縣頭份鎮公所舉行
    之「2005苗栗縣頭份四月八‧斗燈文化節」活動，並未向苗
    栗縣議會提出補助經費之申請，竟承前偽造私文書、公務員
    登載不實文書，並進而行使，及意圖為自己不法所有詐取公
    款之概括犯意聯絡，於94年5月間，利用饒鴻奇於職務上有
    權辦理「一般行政－行政管理－業務費（一般事務費）」預
    算科目項下經費核銷之機會，未經該團總幹事游秀蘭同意，
    由饒鴻奇指示林玉妹在其苗栗縣議會辦公室繕打以「總幹事
    游秀蘭」名義發文、主旨略為請求苗栗縣議會贊助經費以利
    該團參加上開活動之函文1紙，再由林玉妹交兼任該團出納
    、不知情之陳淑玲在函文上蓋用其保管之「游秀蘭」印章，
    足以生損害於游秀蘭，隨後交由負責各機關團體申辦贊助及
    慰問款業務、不知情之張素滿而行使之，經逐級呈閱，由饒
    鴻奇批示補助9萬元；嗣再由林玉妹偽造無消費事實之「又
    一村水餃館」、「永昇小吃店」、「欣鴻苗企業社」等3家
    商店，金額分別為3萬9500元、3萬8600元、1萬2000元之免
    用統一發票收據3紙，交予不知情之張素滿而行使之，由張
    素滿將之黏貼在苗栗縣議會黏貼憑證用紙上，於用途說明欄
    註記「支應苗栗縣兒童合唱團參加『2005頭份四月八斗燈文
    化節』活動費用」，持以行使向苗栗縣議會報銷請領公款，
    足以生損害於各該商店及苗栗縣議會會計審核之正確性，並
    致負責審核之胡淑華、江雲章、廖秋玲、鄭運月均陷於錯誤
    ，在黏貼憑證用紙各欄位蓋章同意核銷，經饒鴻奇蓋章核定
    ，苗栗縣政府財政局審核撥款後，林玉妹即向不知情之黃淑
    蘭領取該9萬元，轉交饒鴻奇，而共同向苗栗縣議會詐得9萬
    元。
六、綜上所述，總計饒鴻奇向苗栗縣議會詐得469萬6249元（000
    0000＋17080＋48095＋20674＋90000＝0000000），林玉妹
    則與饒鴻奇共同詐得其中442萬3719元（0000000＋17080＋
    45445＋20674＋90000＝0000000）。
七、饒鴻奇為「國際佛光會」之成員，緣「國際佛光會頭份佛光
    童軍團」（下稱佛光童軍團）先後於93年8月間、94年5月間
    舉辦「第三次世界佛光童軍大會」及「2005北中區佛光童軍
    服務員知能研習會」2項活動，該團團長蔡文吉（經檢察官
    為緩起訴之處分）均有意向苗栗縣議會尋求經費贊助，但不
    諳申請之相關要件及程序，饒鴻奇乃指定由林玉妹提供協助
    。蔡文吉遂在林玉妹協助下，為上開活動兩度發文請求苗栗
    縣議會贊助經費，饒鴻奇則分別在函文上批示「各項公益活
    動項下支應參萬元正」、「各社團項下支應伍萬元正」。嗣
    上開活動結束後，蔡文吉分別將該團活動期間支付車資、住
    宿、設備、餐飲等各項費用取得之全部單據，攜至苗栗縣議
    會交予林玉妹，林玉妹檢視後，認為僅有支付餐飲費用取得
    之單據可以報銷請款，然因奉命協助該團處理相關事宜，為
    確保該團順利取得饒鴻奇批示同意支應之全部金額，明知該
    團在饒鴻奇批示支應金額範圍內之花費，並非全用於餐飲費
    ，竟自行要求蔡文吉另行交付蓋有餐飲店店章之空白免用統
    一發票收據數紙，並承前偽造私文書復持以行使之概括犯意
    ，與蔡文吉共同基於犯意之聯絡，未經各該商店同意，於93
    年10月間，在苗栗縣議會或不詳地點，擅自在如附件二十九
    編號1至3所示蔡文吉透過不詳管道取得而提出之空白免用統
    一發票收據上，填載不實之消費用途、日期、金額等項目，
    另於94年5月間，在苗栗縣議會或不詳地點，擅自在如附件
    二十九編號4至5所示蔡文吉透過不詳管道取得而提出之空白
    免用統一發票收據上，填載不實之消費用途、日期、金額等
    項目，以示該團於上開活動期間，在各該商店有該等項目及
    金額之消費支出，併連同附件二十九編號6之真實發票，交
    予不知情之張素滿而行使之，由張素滿將之黏貼在苗栗縣議
    會黏貼憑證用紙上，據以辦理核銷撥款手續，亦足以生損害
    於各該商店及苗栗縣議會會計審核之正確性。
八、案經臺灣苗栗地方法院檢察署檢察官指揮法務部調查局苗栗
    縣調查站調查後偵查起訴。
    理  由
壹、證據能力部分：
一、被告以外之人於審判外之言詞或書面陳述，除法律有規定者
    外，不得作為證據，刑事訴訟法第159條第1項定有明文。本
    案被告及其辯護人就證人於法務部調查局苗栗縣調查站(下
    稱調查站)之陳述，均爭執其證據能力(本院卷一第315頁反
    面、第316頁)，依前揭規定，該等證人於調查站之陳述，均
    無證據能力。惟該等證人於調查站之陳述，就本院認被告被
    訴之犯罪事實並不存在，而應為無罪或不另為無罪之諭知部
    分，因所援為被告有利之證據，並非作為認定犯罪事實之基
    礎，而係作為彈劾檢察官所提證據之不具憑信性，其證據能
    力自無須加以嚴格限制；易言之，法院諭知被告無罪之判決
    時，即使是不具證據能力之傳聞證據，亦非不得資為彈劾證
    據使用，以供法院綜合研判形成心證之參考(最高法院98年
    度台上字第5774號判決意旨參照)。
二、按被告以外之人於偵查中向檢察官所為之陳述，除顯有不可
    信之情況者外，得為證據，刑事訴訟法第159條之1第2項定
    有明文。本案所引用有關證人之供述證據，其於法院審理中
    所為之陳述，本有證據能力，至於檢察官偵查中之陳述，並
    無顯有不可信之情況，依前揭規定，亦有證據能力。
三、被告以外之人於審判外之陳述，雖不符刑事訴訟法第159條
    之1至之4之規定，而經當事人於審判程序同意作為證據，法
    院審酌該言詞陳述或書面陳述作成時之情況，認為適當者，
    亦得為證據；當事人、代理人或辯護人於法院調查證據時，
    知有刑事訴訟法第159條第1項不得為證據之情形，而未於言
    詞辯論終結前聲明異議者，視為有前項之同意，同法第159
    條之5定有明文。本案相關證據之證據能力，被告及辯護人
    除就證人於調查站之陳述有所爭執詳如前述外，檢察官及被
    告、辯護人就其餘部分，均表示無意見(本院卷一第315頁反
    面、第316頁)，嗣於本院審理時，檢察官、被告及辯護人就
    提示各證人之證言，亦均表示無意見或未爭執其證據能力(
    本院卷三第71-72頁)。本院審酌下列引用之各項證據作成時
    ，並無不當違法之情形，認為以之作為判決之證據，亦屬適
    當，是依上開規定，該等證據均具有證據能力。
四、按被告之自白，非出於強暴、脅迫、利誘、詐欺、疲勞訊問
    、違法羈押或其他不正之方法，且與事實相符者，得為證據
    ，刑事訴訟法第156條第1項定有明文。本案被告饒鴻奇於95
    年9月14日及同年10月11日檢察官訊問時，均就前開犯罪事
    實二至五部分為自白供述（95年度偵字第3903號卷─下稱第
    3903號偵查卷─二第3-5頁、363頁）；被告饒鴻奇就此辯稱
    ，其於偵查中自白，係因檢察官以羈押被告之女兒饒家卉來
    要脅，不得已才認罪云云。惟被告饒家卉於95年9月7日經檢
    察官訊問後，即撤銷羈押，當庭釋放(95年度偵字第4612號
    卷─下稱第4612號偵查卷─第20-22頁)，則被告饒鴻奇嗣於
    95年9月14日及同年10月11日經檢察官訊問而供承認罪，彼
    時其女兒即被告饒家卉業已撤銷羈押、釋放在外，衡諸常理
    ，當無所謂以羈押其女相脅之可能。況被告饒鴻奇於前揭檢
    察官偵訊而認罪時，均有其辯護人江錫麒律師陪同在場(第
    3903號偵查卷二第7頁、第363頁)，亦無可能容許檢察官以
    不法或不當行為逼使被告饒鴻奇認罪之情事發生。參諸被告
    饒鴻奇於原審法院審理時，亦供承前開事實而認罪，益證其
    於偵查中之自白認罪，係出於自由意志。而被告饒鴻奇之自
    白，其內容與後述各項證據所顯現之情形，互核相符（附件
    一至附件二十一所示真實消費單據及非林玉妹經辦之部分除
    外），真實性應堪認定。依前揭規定，得採為證據。
五、另被告林玉妹於95年9月14日及同年10月11日檢察官訊問時
    ，均就前開犯罪事實二至五部分為自白供述（第3903號偵查
    卷二第5-7頁、363頁）；其嗣於原審審理時辯稱：前開自白
    係其受羈押，無法承受壓力，而非出於自由意願之供述云云
    ，否認其任意性。惟被告林玉妹係於95年7月24日經檢察官
    聲請原審法院裁准羈押（95年度他字第557號卷─下稱他字
    卷─七第719頁），而其於95年8月22日、95年9 月4日兩度
    為檢察官提訊時，儘管已遭受羈押相當期間，仍均能清楚供
    述，並否認所涉犯行，絲毫未見因承受不了壓力而自白或情
    緒失控之情形（第3903號偵查卷一第79-82頁、第86-88頁、
    他字卷九之二第250-25 2頁），堪認其具備相當的適應環境
    與抗壓能力。且被告林玉妹於偵查中已選任王勝和律師為辯
    護人，於95年8月22日、95年9月4日、95年9 月14日、95年
    10月11日歷次接受檢察官訊問時，辯護人皆在場陪同應訊（
    第3903號偵查卷一第82頁、第88頁、第3903號偵查卷二第7
    頁、第363頁)，有關羈押期間之權益、否認或承認犯罪之後
    果等法律上重要事項，當可由辯護人處獲得充分資訊，如於
    偵訊過程中發生任何足以影響其供述任意性之情事，亦得隨
    時請求辯護人給予協助，並非處在孤立無援之狀態；再觀諸
    95年9月14日訊問筆錄之記載，檢察官並未以撤銷或停止羈
    押為條件，要求或暗示被告林玉妹自白犯罪（第3903號偵查
    卷二第5-7頁)；況被告林玉妹於95年9月14日為前開自白後
    ，業經檢察官當庭釋放，同時向法院聲請撤銷羈押獲准，其
    人身自由已不受拘束，倘先前確因遭受羈押而為非任意性、
    反於事實之自白，則可於下次偵訊時更正其陳述，然被告林
    玉妹於95年10月11日自行到場接受檢察官訊問時，卻仍維持
    先前說法，對前次偵訊中自白供述之內容未表示任何異議（
    第3903號偵查卷二第363頁）。而被告林玉妹於本院準備程
    序中更供稱：我認罪的部分是不實在的，但沒有人對我刑求
    、逼供，是出於自由意志等語(本院卷一第313 頁反面)，仍
    供承其認罪是出於自由意志，僅爭執其真實性而已。綜合上
    情，被告林玉妹所辯無法承受羈押之壓力而自白云云，不足
    採信，其於95年9月4日、95年10月11日偵查中所為自白供述
    ，並非出於強暴、脅迫、利誘、詐欺、疲勞訊問、違法羈押
    或其他不正之方法，而係本於其自由意志，應堪認定。而其
    自白之內容與後述各項證據所顯現之情形，互核相符（附件
    一至附件二十一所示真實消費單據及非林玉妹經辦之部分除
    外），真實性應堪認定。依首揭法律規定，被告林玉妹之前
    開自白，得採為證據。
六、張翃浥個人消費取得之統一發票影本5紙（他字卷十二第4-5
    頁），辯護人於原審雖主張無證據能力，惟其皆屬從事商品
    或勞務銷售業務之人，於通常業務過程所須製作之證明文書
    ，且據張翃浥於偵查中所為證述，該等發票影本確係其消費
    取得之單據（他字卷十二第8頁），足認與原本相符，非出
    於偽造或變造，當無顯不可信之情況，依刑事訴訟法第159
    條之4第2款，自得為證據。
七、扣案之苗栗縣議會零用金備查簿2本、零用金支付簿1本、付
    款憑單送件簿4本、移交清冊1本、「游秀蘭」印章1個等物
    （詳如原審卷一第108-115頁所示），均係以物件之存在及
    其呈現之狀態為證據資料，性質上屬物證而非供述證據，既
    無證據證明係實施刑事訴訟程序之公務員因違背法定程序而
    取得，且與本案待證事實具有自然之關聯性，亦得為證據。
貳、有罪部分：
一、認定事實所憑之證據及理由：
(一）被告饒鴻奇、林玉妹、饒家卉之上訴理由及辯解：
  1.被告饒鴻奇：(1)被告於偵查中認罪，係因檢察官以羈押被
    告之女兒饒家卉來要脅，不得已才認罪；又於原審審理中認
    罪，係因年事已高，不願意消費司法資源，希望獲得緩刑才
    認罪。(2)被告確實有在附件四「老頭擺客家菜」、附件五
    「東北角餐廳」、附件八「田新牛肉正發分店」、附件十二
    「永昇小吃店」、附件十三「情願來飲食店」、附件十八「
    又一村水餃館」等商店實際用餐，且用餐金額與所開立之單
    據均相符，單據之來源，並非造假。(3)議會每年春節、端
    午、中秋三大節，均會採購禮品贈送他人，實際亦有將禮品
    送出，並無虛報或占為己有之情事。(4)議會之會計主辦人
    員有實質審核，並非隨便提供單據即可核銷付款，故相關單
    據既經會計主辦人員審核准予付款，被告係相信渠等之專業
    判斷，實無任何利用職務上機會詐欺財物之意圖。
  2.被告林玉妹：(1)卷附諸多單據是被告林玉妹之前手劉金嬌
    、饒美貞或其他承辦人張素滿所經手核銷，而被告核銷之程
    序亦與前手相同，並無相異之處，足證被告並無不法所有意
    圖之主觀犯意及貪污犯行。(2)附件一至附件三之商店，均
    在台北縣、市，被告未至該等地點，且其中「致贈貴賓禮品
    」之單據，並非被告採購，何來索取收據而填寫不實內容可
    言。(3)被告並非饒鴻奇服務處人員，亦未在該處幫忙，如
    何知悉附件十四、十五之收據，是否為該服務處消費之單據
    ？此部分被告實無共同詐取財物。(4)被告自92年8月始擔任
    總務組書記，則於此之前有關饒家卉消費單據之核銷，並非
    被告經手辦理，且被告亦無從知悉饒鴻奇交付之發票，是否
    為其女或女婿之發票，亦無法審核是否非屬公務之用。(5)
    被告未參加苗栗縣兒童合唱團之任何職務，亦不清楚該合唱
    團之運作，何來偽造游秀蘭具名之公文？該函文之製作及發
    交實與被告無關，且被告桌上常有人置放單據，被告於分類
    時，將有關合唱團之資料交由承辦人張素滿處理，根本不知
    單據之內容，更無偽造之可能，被告僅因管理零用金，而將
    9萬元轉交饒鴻奇，根本不知詳情及用途，實無詐領財物。
    (6)有關社團申辦贊助及慰問之業務，係由張素滿負責，並
    非被告之業務，自無主動指示或要求社團人員如何取據核銷
    之問題，更無要求提出不實單據之可能，且未曾與佛光童軍
    團團長蔡文吉接觸取據核銷，確無填寫空白收據云云。
  3.被告饒家卉：(1)被告饒家卉與饒鴻奇同住家中，平常因消
    費取得之統一發票，均置於固定之抽屜內，不知議會工友吳
    秀珠、陳淑玲將統一發票拿到議會交相關人員辦理核銷，被
    告饒鴻奇亦未告知此事，故被告饒家卉確實不知原有之統一
    發票有用於議會經費核銷。(2)附件二十二之一有關被告饒
    家卉提供之統一發票，其消費日期自92年1月4日至同年9月3
    日，但同案被告陳淑玲自92年9月5日始至苗栗縣議會擔任工
    友，於此之前，陳淑玲事實上不可能拿被告饒家卉之統一發
    票至議會核銷經費。(3)被告饒家卉所使用中國信託商業銀
    行之信用卡消費筆數甚多，若被告主觀上有將統一發票持至
    議會核銷經費之不法犯意，當不至於僅交付七張統一發票，
    故被告確實不知原消費之統一發票有用於議會辦理經費核銷
    之事。
(二）經查：
  1.前開犯罪事實二至五部分，業據被告饒鴻奇於偵查中及原審
    審理時、被告林玉妹於偵查中坦承不諱（第3903號偵查卷二
    第3-7頁、第361-363頁、原審卷四第10頁）；犯罪事實四部
    分，亦據被告饒家卉於偵查中及原審審理中供認無訛（95年
    度偵字第4612號卷─下稱第4612號偵查卷─第21-22頁、原
    審卷一第119頁、第161頁、原審卷六第53頁）。其中：
    (1)被告饒鴻奇前開自白，核與證人即同案被告林玉妹於偵
       查中證述之情節（第3903號偵查卷二第6-7頁），及證人
       即「沙比歐茶行」服務員張純端（他字卷二第96-99頁）
       、負責人陳俊偉（他字卷二第104-105頁）、「擎華書局
       」負責人石懷敏（他字卷二第87-89頁）、「億寶商行」
       負責人常佑海（他字卷二第92-93頁）、「老頭擺客家菜
       」登記負責人陳月毬（他字卷三第105-106頁）、「老頭
       擺客家菜」實際負責人及「東北角餐廳」負責人張淑芬
       （他字卷六第35-37頁）、「老頭擺客家菜」及「東北角
       餐廳」會計黃秋娥（他字卷七第2-6頁）、「鱺魚小吃店
       」負責人張寬鴻（他字卷四第125-127頁）、「西山庄鱺
       魚小吃」負責人張紹鴻（他字卷四第64-66頁）、「田新
       牛肉正發分店」負責人江新發（他字卷三第25-27頁）、
       「獅頭山商店」負責人田劉蘭菊（他字卷三第46-48頁）
       、「四川津味牛肉麵」實際負責人陳月英（他字卷四第
       54-56頁）、「頭份飲食店」實際負責人莊運青（他字卷
       六第13-16頁）、「永昇小吃店」實際負責人謝鴻森（他
       字卷七第52-54頁）、「情願來飲食店」負責人劉倫光（
       他字卷七第23-25頁）、「香港榮華燒臘館」負責人楊秀
       容（他字卷七第72-74頁）、「新宏雜貨店」實際負責人
       林順清（他字卷七第63-65頁）、「金色蓮花素食餐廳」
       負責人張德容（他字卷七第138-141頁）、「全聚德小吃
       店」實際負責人李何妊瑛（他字卷十第103-105頁）、「
       又一村水餃館」實際負責人李永達（他字卷十第29-31頁
       ）、「神木春小吃店」負責人羅丁旺（他字卷十第136-1
       38頁）、「桂竹園冷熱飲」負責人宋羽秋（原名宋桂貞
       ，他字卷十第51-53頁）、「吉緣小館」及「吉緣小吃」
       實際負責人徐黎秀妹（他字卷十第121-123頁）、苗栗縣
       議會第15屆議員游忠鈿（他字卷七第85-87頁、他字卷八
       第17-18頁）、蘇文楨（他字卷八第13-14頁）、傅學煥
       （他字卷八第22-23頁）、薛永衡（他字卷八第27-28頁
       ）、謝文俊（他字卷八第33-34頁）、禹耀東（他字卷八
       第38-39頁）、林寶珠（他字卷八第43-44頁）、葉進南
       （他字卷八第48-49頁）、張茂玄（他字卷八第53-54頁
       ）、蔡銘雄（他字卷八第58-59頁）、洪木貴（他字卷八
       第63-64頁）、胡忠勇（他字卷八第68-69頁）、溫德雄
       （他字卷八第73-74頁）、陳月娥（他字卷八第78-79頁
       ）、周玉滿（他字卷八第83-84頁）、彭維彬（他字卷八
       第89-90頁）、張太陽（他字卷八第94-95頁）、湯文雄
       （他字卷八第98-99頁）、鄒玉梅（他字卷八第104-105
       頁）、陳明朝（他字卷八第109-110頁）、陳銘安（他字
       卷八第113-114頁）、湯劉秀美（他字卷八第118-119頁
       ）、詹明光（他字卷八第124-125頁）、黃月娥（他字卷
       八第129-130頁）、賴源順（他字卷八第134-135頁）、
       鄭家定（他字卷八第147-148頁）、徐永煌（他字卷八第
       148頁）、廖英利（他字卷八第148-149頁）、徐欽鴻（
       他字卷八第149-150頁）、鄭文炳（他字卷八第166-167
       頁）、鄭輝煌（他字卷八第175-176頁）、涂春榮（他字
       卷八第191-192頁）、饒鴻奇之女饒家卉（他字卷九之一
       第217-221頁、他字卷九之二第250-253頁、第4612號偵
       查卷第21-22頁）、饒鴻奇之女婿張翃浥（他字卷十二第
       第6-8頁）、前苗栗縣頭份鎮建國國民小學輔導室主任兼
       「苗栗縣兒童合唱團」總幹事游秀蘭（他字卷九之一第
       第85-88頁）、陳孟玉（他字卷九之一第119-120頁、他
       字卷九之二第273-276頁）、建國國民小學教師兼「苗栗
       縣兒童合唱團」指導老師江怡臻（他字卷九之一第147
       -150頁、他字卷九之二第269-272頁）、建國國民小學校
       長兼「苗栗縣兒童合唱團」秘書鍾梅英（他字卷九之一
       第185-188頁）、苗栗縣議會工友兼「苗栗縣兒童合唱團
       」出納陳淑玲（他字卷五第17-19頁、他字卷九之一第
       206-210頁、他字卷九之二第249頁、第251頁、第253頁
       ）、苗栗縣議會主任秘書黃蘭昌（他字卷八第183-186頁
       ）、總務組書記黃淑蘭（他字卷八第159-161頁）、組員
       劉金嬌（他字卷十二第46-47頁）、張素滿（他字卷六第
       60-63頁、他字卷十二第23-25頁）、鄭運月（他字卷五
       第113-114頁）、廖秋玲（他字卷五第101-103頁）、凌
       英鳳（他字卷五第40-42頁）、財政部臺灣省中區國稅局
       竹南稽徵所稅務員賴美聿（他字卷七第222-223頁）等人
       於檢察官偵訊時證述之情節，均大致吻合，並有「老頭
       擺餐廳」租賃契約書1紙（他字卷三第55頁）、財政部臺
       灣省中區國稅局竹南稽徵所95年8月23日函（他字卷七第
       201-202頁）、饒家卉信用卡申請書1紙（他字卷八第7頁
       ）、信用卡消費明細表1份（第4612號偵查卷第5-19頁）
       、苗栗縣議會總務組員工工作內容清冊1紙（他字卷九之
       一第9頁）、苗栗縣議會收文登記簿節本4紙（他字卷九
       之二第264-267頁）、苗栗縣議會分層負責明細表1份（
       他字卷十二第127-129頁）、苗栗縣議會92至94年度歲出
       計畫說明提要與各項費用明細表節本各1份（原審卷五第
       182-203頁）、如附件一至附件二十二之二所示不實或與
       苗栗縣議會業務無關之報銷單據及黏貼憑證用紙影本（
       第3903號偵查卷二第13-346頁、他字卷十二第4-5頁、第
       4612號偵查卷第37頁)、以「總幹事游秀蘭」名義發文之
       苗栗縣兒童合唱團94年5月5日函影本1份（他字卷九之一
       第142頁）、偽造之「又一村水餃館」、「永昇小吃店」
       、「欣鴻苗企業社」免用統一發票收據及黏貼上開收據
       之黏貼憑證用紙影本各1紙（他字卷九之一第140-141頁
       ）在卷，及苗栗縣議會零用金備查簿2本、零用金支付簿
       1本、付款憑單送件簿4本、移交清冊1本、陳淑玲提出之
       「游秀蘭」印章1個等物扣案可資佐證，足認與事實相符
       ，而堪採信。
    (2)被告林玉妹之前開自白，核與證人即同案被告饒鴻奇於
       偵查中證述之情節（第3903號偵查卷二第3-5頁），及證
       人即「沙比歐茶行」服務員張純端（他字卷二第96-99頁
       ）、負責人陳俊偉（他字卷二第104-105頁）、「擎華書
       局」負責人石懷敏（他字卷二第87-89頁）、「億寶商行
       」負責人常佑海（他字卷二第92-93頁）、「老頭擺客家
       菜」登記負責人陳月毬（他字卷三第105-106頁）、「老
       頭擺客家菜」實際負責人及「東北角餐廳」負責人張淑
       芬（他字卷六第35-37頁）、「老頭擺客家菜」及「東北
       角餐廳」會計黃秋娥（他字卷七第2-6頁）、「鱺魚小吃
       店」負責人張寬鴻（他字卷四第125-127頁）、「西山庄
       鱺魚小吃」負責人張紹鴻（他字卷四第64-66頁）、「田
       新牛肉正發分店」負責人江新發（他字卷三第25-27頁）
       、「獅頭山商店」負責人田劉蘭菊（他字卷三第46-48頁
       ）、「四川津味牛肉麵」實際負責人陳月英（他字卷四
       第54-56頁）、「頭份飲食店」實際負責人莊運青（他字
       卷六第13-16頁）、「永昇小吃店」實際負責人謝鴻森（
       他字卷七第52-54頁）、「情願來飲食店」負責人劉倫光
       （他字卷七第23-25頁）、「香港榮華燒臘館」負責人楊
       秀容（他字卷七第72-74頁）、「新宏雜貨店」實際負責
       人林順清（他字卷七第63-65頁）、「金色蓮花素食餐廳
       」負責人張德容（他字卷七第138-141頁）、「全聚德小
       吃店」實際負責人李何妊瑛（他字卷十第103-105頁）、
       「又一村水餃館」實際負責人李永達（他字卷十第29-31
       頁）、「神木春小吃店」負責人羅丁旺（他字卷十第136
       -138頁）、「桂竹園冷熱飲」負責人宋羽秋（原名宋桂
       貞，他字卷十第51-53頁）、「吉緣小館」及「吉緣小吃
       」實際負責人徐黎秀妹（他字卷十第121-123頁）、苗栗
       縣議會第15屆議員游忠鈿（他字卷七第85-87頁、他字卷
       八第17-18頁）、蘇文楨（他字卷八第13-14頁）、傅學
       煥（他字卷八第22-23頁）、薛永衡（他字卷八第27-28
       頁）、謝文俊（他字卷八第33-34頁）、禹耀東（他字卷
       八第38-39頁）、林寶珠（他字卷八第43-44頁）、葉進
       南（他字卷八第48-49頁）、張茂玄（他字卷八第53-54
       頁）、蔡銘雄（他字卷八第58-59頁）、洪木貴（他字卷
       八第63-64頁）、胡忠勇（他字卷八第68-69頁）、溫德
       雄（他字卷八第73-74頁）、陳月娥（他字卷八第78-79
       頁）、周玉滿（他字卷八第83-84頁）、彭維彬（他字卷
       八第89-90頁）、張太陽（他字卷八第94-95頁）、湯文
       雄（他字卷八第98-99頁）、鄒玉梅（他字卷八第104-10
       5頁）、陳明朝（他字卷八第109-110頁）、陳銘安（他
       字卷八第113-114頁）、湯劉秀美（他字卷八第118-119
       頁）、詹明光（他字卷八第124-125頁）、黃月娥（他字
       卷八第129-130頁）、賴源順（他字卷八第134-135頁）
       、鄭家定（他字卷八第147-148頁）、徐永煌（他字卷八
       第148頁）、廖英利（他字卷八第148-149頁）、徐欽鴻
       （他字卷八第149-150頁）、鄭文炳（他字卷八第166-16
       7頁）、鄭輝煌（他字卷八第175-176頁）、涂春榮（他
       字卷八第191-192頁）、饒鴻奇之女饒家卉（他字卷九之
       一第217-221頁、他字卷九之二第250-253頁、第4612號
       偵查卷第21-22頁）、饒鴻奇之女婿張翃浥（他字卷十二
       第第6-8頁）、前苗栗縣頭份鎮建國國民小學輔導室主任
       兼「苗栗縣兒童合唱團」總幹事游秀蘭（他字卷九之一
       第第85-88頁）、陳孟玉（他字卷九之一第119-120頁、
       他字卷九之二第273-276頁）、建國國民小學教師兼「苗
       栗縣兒童合唱團」指導老師江怡臻（他字卷九之一第147
       -150頁、他字卷九之二第269-272頁）、建國國民小學校
       長兼「苗栗縣兒童合唱團」秘書鍾梅英（他字卷九之一
       第185-188頁）、苗栗縣議會工友兼「苗栗縣兒童合唱團
       」出納陳淑玲（他字卷五第17-19頁、他字卷九之一第
       206-210頁、他字卷九之二第249頁、第251頁、第253頁
       ）、苗栗縣議會主任秘書黃蘭昌（他字卷八第183-186頁
       ）、總務組書記黃淑蘭（他字卷八第159-161頁）、組員
       劉金嬌（他字卷十二第46-47頁）、張素滿（他字卷六第
       60-63頁、他字卷十二第23-25頁）、鄭運月（他字卷五
       第113-114頁）、廖秋玲（他字卷五第101-103頁）、凌
       英鳳（他字卷五第40-42頁）、財政部臺灣省中區國稅局
       竹南稽徵所稅務員賴美聿（他字卷七第222-223頁）等人
       於檢察官偵訊時證述之情節，均大致吻合，並有「老頭
       擺餐廳」租賃契約書1紙（他字卷三第55頁）、財政部臺
       灣省中區國稅局竹南稽徵所95年8月23日函（他字卷七第
       201-202頁）、饒家卉信用卡申請書1紙（他字卷八第7頁
       ）、信用卡消費明細表1份（第4612號偵查卷第5-19頁）
       、苗栗縣議會總務組員工工作內容清冊1紙（他字卷九之
       一第9頁）、苗栗縣議會收文登記簿節本4紙（他字卷九
       之二第264-267頁）、苗栗縣議會分層負責明細表1份（
       他字卷十二第127-129頁）、苗栗縣議會92至94年度歲出
       計畫說明提要與各項費用明細表節本各1份（原審卷五第
       182-203頁）、如附件一至附件二十二之二所示不實或與
       苗栗縣議會業務無關之報銷單據及黏貼憑證用紙影本（
       第3903號偵查卷二第13-346頁、他字卷十二第4-5頁、第
       4612號偵查卷第37頁)、以「總幹事游秀蘭」名義發文之
       苗栗縣兒童合唱團94年5月5日函影本1份（他字卷九之一
       第142頁）、偽造之「又一村水餃館」、「永昇小吃店」
       、「欣鴻苗企業社」免用統一發票收據及黏貼上開收據
       之黏貼憑證用紙影本各1紙（他字卷九之一第140-141頁
       ）在卷，及苗栗縣議會零用金備查簿2本、零用金支付簿
       1本、付款憑單送件簿4本、移交清冊1本、陳淑玲提出之
       「游秀蘭」印章1個等物扣案可資佐證，足認與事實相符
       ，而堪採信。
    (3)被告饒家卉前開自白，則與證人饒鴻奇（第3903號偵查
       卷二第3-5頁）、林玉妹（第3903號偵查卷二第5-7頁）
       於偵查中證述之情節，及證人陳淑玲（他字卷五第17-
       19頁、他字卷九之一第206-210頁、他字卷九之二第249
       頁、第251頁、第253頁）、黃淑蘭（他字卷八第159-16
       1頁）、劉金嬌（他字卷十二第46-47頁）、張素滿（他
       字卷六第60-63頁、他字卷十二第23-25頁）、鄭運月（
       他字卷五第113-114頁）、廖秋玲（他字卷五第101-103
       頁）、凌英鳳（他字卷五第40-42頁）等人於檢察官偵訊
       時證述之情節，均大致吻合，並有饒家卉信用卡申請書1
       紙（他字卷八第7頁）、信用卡消費明細表1份（第4612
       號偵查卷第5-19頁）、如附件二十二之一所示與苗栗縣
       議會業務無關之報銷單據影本（第4612號偵查卷第37頁
       ）在卷，及苗栗縣議會零用金備查簿2本、零用金支付簿
       1本、付款憑單送件簿4本、移交清冊1本等物扣案可資佐
       證，足認與事實相符，而堪採信。
  2.被告饒鴻奇雖於本院審理時翻異前供，否認前開犯罪事實所
    示行使偽造私文書、公務員登載不實文書、利用職務機會詐
    取財物等犯行，並以前揭各詞置辯。惟查：
    (1)被告饒鴻奇於檢察官偵查中自白認罪，係出於其自由意
       志，並非檢察官以羈押其女饒家卉相脅之事，業詳如前
       述(見壹、三部分)。另被告饒鴻奇於原審審理中自白認
       罪一節，據其於本院審理時供稱：「原審法院沒有刑求
       、逼供、威脅、利誘。」(本院卷一第313頁反面)顯亦係
       出於其自由意志而自白。
    (2)被告饒鴻奇辯稱伊確有在附件四「老頭擺客家菜」、附
       件五「東北角餐廳」、附件八「田新牛肉正發分店」、
       附件十二「永昇小吃店」、附件十三「情願來飲食店」
       、附件十八「又一村水餃館」等商店用餐，該等商店核
       銷之單據均非虛假一節。惟前揭有關此部分之犯罪事實
       ，除據被告饒鴻奇、林玉妹於偵查中及被告饒鴻奇於原
       審審理中供承不諱外，並經證人即「老頭擺客家菜」登
       記負責人陳月毬（他字卷三第105-106頁）、「老頭擺客
       家菜」實際負責人及「東北角餐廳」負責人張淑芬（他
       字卷六第35-37頁）、「老頭擺客家菜」及「東北角餐廳
       」會計黃秋娥（他字卷七第2-6頁）、「田新牛肉正發分
       店」負責人江新發（他字卷三第25-27頁）、「永昇小吃
       店」實際負責人謝鴻森（他字卷七第52-54頁）、「情願
       來飲食店」負責人劉倫光（他字卷七第23-25頁）、「又
       一村水餃館」實際負責人李永達（他字卷十第29-31頁）
       證述屬實，互核相符，且有前揭各附件之核銷單據等資
       料附卷可稽。被告饒鴻奇空言翻異前詞，且與前揭事證
       不符，自難採信。
    (3)證人即「老頭擺客家菜」與「東北角餐廳」會計黃秋娥
       雖證稱：苗栗縣議會議長饒鴻奇等人曾至店內用餐，但
       仍稱客人包括議會的人員消費後，會要求給空白收據，
       不清楚他們如何填寫金額，附件四、附件五的收據，「
       有的收據不是我開的，筆跡也不是我寫的」等語(本院卷
       二第10-12頁反面)；而關於附件四、附件五之單據，其
       中消費真實之部分，業據證人黃秋娥、張淑芬、陳錦旺
       等人於偵查中辨明，詳載於附件四、附件五各單據之「
       備註」欄內，是尚難以證人黃秋娥證稱饒鴻奇等人曾至
       前揭餐廳用餐之證詞，即認附件四、附件五之單據，全
       部均屬真實。證人即「田新牛肉正發分店」負責人江新
       發於本院審理中雖證稱：苗栗縣議會議長饒鴻奇等人曾
       至店內用餐，議員有時候也會來，開會時候比較多，一
       個月頂多三、四千元，該店也有累積多次消費再合開單
       據的情形等語(本院卷二第16-17頁)；惟其於檢察官偵查
       中已對該店附件八之單據，就其可能之消費金額加以說
       明，經認定如「備註」欄所載，且無證據證明有累積消
       費合開單據給議會之情事，是尚難以證人江新發證稱饒
       鴻奇等人曾至前揭餐廳用餐之證詞，即認附件八之單據
       ，全部均屬真實。證人即「四川津味牛肉麵」實際負責
       人陳月英於本院審理時雖證稱：饒鴻奇很常去店內用餐
       ，也會去店裡請客人，但仍稱陪同之林玉妹會要空白收
       據，他們很常去，拿蠻多張空白收據，空白收據實際開
       的金額不知道，卷內所附單據之金額，實際沒有吃這麼
       多(本院卷二第18-20頁)，尚難以證人陳月英證稱饒鴻奇
       等人常至店內用餐之證詞，即認附件十之單據，全部均
       屬真實。證人即「金色蓮花素食餐廳」負責人張德容於
       本院審理時雖證稱：饒鴻奇曾經到店內用餐，有辦活動
       才會來，也會與佛光山的師兄師姊去，但仍稱消費後，
       有人會拿單據，有時候拿空白的，他們自己回去填寫等
       語(本院卷二第24-25頁)，尚難以證人張德容證稱饒鴻奇
       等人曾至前揭餐廳用餐之證詞，即認附件十六之單據，
       全部均屬真實。證人即「又一村水餃館」實際負責人李
       永達於本院審理中雖證稱：苗栗縣議會的人員會到「又
       一村水餃館」用餐，也會有議員拿收據回去報帳，饒鴻
       奇一個月最少去店裡消費四、五次等語(本院卷二第21-2
       3頁)；惟其於檢察官偵查中已詳述該店附件十八單據之
       不實情形，且其於本院審理時仍稱：該店於客人要求時
       會給空白收據，都是一次給一張，沒有累積的情形，檢
       察官偵訊時所提示的單據，都不是我們自己寫的，不是
       我們的筆跡，饒鴻奇消費後，付帳的人拿走單據，是空
       白的單據，單據所寫的金額與實際消費的金額不一樣，
       金額多出來一些等語(本院卷二第21-23頁)，是證人李永
       達縱稱被告饒鴻奇曾至該店用餐等情，仍不能為被告有
       利之認定。證人即「桂竹園冷熱飲」負責人宋羽秋於本
       院審理時雖證稱：饒鴻奇曾經到店內用餐，有拿收據，
       他個人沒有拿過收據，但仍稱會給客人空白收據，沒有
       累計的情形，議會員工沒有以議會名義拿過收據，空白
       收據不是要給議會報帳用的，議會以空白收據報帳沒有
       經過我同意等語(本院卷二第26頁反面-28頁)，尚難以證
       人宋羽秋證稱饒鴻奇曾至前揭餐廳用餐之證詞，即認附
       件二十之單據，全部均屬真實。證人即「吉緣小館」及
       「吉緣小吃」實際負責人徐黎秀妹於本院審理時雖證稱
       ：饒鴻奇會到店內消費用餐，偶而會去，大約一兩月去
       一次，也會有議長等人去消費，而我不知道的情形，但
       仍稱來消費的客人，除了消費的收據外，有時候會多給
       一、兩張空白的收據，沒有累計開收據的情形等語(本院
       卷二第91-93頁)，尚難以證人徐黎秀妹證稱饒鴻奇曾至
       前揭餐廳用餐之證詞，即認附件二十一之單據，全部均
       屬真實。前開各證人所證各情，均不能為被告饒鴻奇有
       利之認定。
    (4)證人即當時擔任機要秘書之洪志彥於本院審理時證稱：
       擔任機要秘書期間，有陪同議長饒鴻奇參加議會相關業
       務的便餐，便餐後，由我或其他同仁付款，議長不會親
       自付款，他沒有向商家拿收據，我或同仁付款後，拿單
       據回來報銷，單據是填載完成的，其他的我不清楚，附
       件的單據沒有辦法指出那一部分是我去過的等語(本院卷
       二第145-147頁)；其所述為一般正常取據、核銷之情形
       ，尚難據此而為被告饒鴻奇前揭犯行之有利認定。證人
       即當時擔任議長隨扈之李光夏於本院審理時證稱：擔任
       隨扈期間，有陪同議長到餐廳，有時請客，有時自己用
       餐，曾去過附件五、附件六、附件八、附件九、附件十
       一、附件十二、附件十四、附件十七、附件十八、附件
       二十、附件二十一等餐廳，也曾陪同議長饒鴻奇到獅頭
       山商店買茶葉，最少兩次以上，當時還有林玉妹等語(本
       院卷二第149-150頁)；惟證人李光夏當時既擔任議長之
       隨扈，陪同被告饒鴻奇至前揭餐廳用餐，原屬正常之事
       ，但就用餐之付款部分，仍稱「付款情形我不知道」、
       「我不清楚」(本院卷二第149頁反面、第150頁反面)，
       且其關於獅頭山商店買茶葉所述「茶葉一斤有四桶，一
       桶是四兩裝」等語(本院卷二第149頁反面)，亦與證人即
       該店負責人田劉蘭菊所證，前議長饒鴻奇所買茶葉，「
       烏龍茶是半斤裝的，小罐分開裝，一斤是兩包」等語(本
       院卷二第156頁)，互相歧異，是證人李光夏之前開證言
       ，仍不能為被告饒鴻奇有利之證明。證人即當時擔任司
       機之蕭廣賢證稱：擔任議長司機期間，曾陪同饒鴻奇到
       商店用餐，去過附件五、附件九、附件十一、附件十二
       、附件十四、附件十六、附件十七、附件十八、附件二
       十、附件二十一等餐廳，看到陪同的人員有林玉妹，有
       看過洪志彥、林玉妹、吳秀珠付款等語(本院卷二第151-
       152頁)；惟證人蕭廣賢當時既擔任議長之司機，陪同被
       告饒鴻奇至前揭餐廳用餐，原屬正常之事，尚難以其所
       證一般表象之情形，而為被告饒鴻奇前揭犯行之有利認
       定。
    (5)被告饒鴻奇雖辯稱議會每年三節，均有贈送禮品給他人
       ，並無虛報或侵占情事云云。惟本案核銷之單據中，附
       件二「擎華書局」、附件三「億寶商行」、附件九「獅
       頭山商店」編號1至10部分，均無消費之事實，除據被告
       饒鴻奇、林玉妹於偵查中及被告饒鴻奇於原審審理中供
       承不諱外，並經證人即「擎華書局」負責人石懷敏（他
       字卷二第87-89頁）、「億寶商行」負責人常佑海（他字
       卷二第92-93頁）、「獅頭山商店」負責人田劉蘭菊（他
       字卷三第46-48頁）證述屬實，互核相符，且有前揭各附
       件之核銷單據等資料附卷可稽。證人田劉蘭菊於本院審
       理時雖證稱：我認識議長饒鴻奇與林玉妹，他們有到店
       內買過茶葉，買過四、五次，買烏龍茶每斤六百元，大
       約買十幾、二十幾斤等語(本院卷二第153頁正反面)；惟
       證人田劉蘭菊前揭證言與其於檢察官偵查中所證內容不
       相一致，且於本院審理時就單據何人記載，先稱「我們
       寫的」，後稱「字不是我寫的，我不會寫，是誰寫的我
       不知道，我開單據蓋完印章給他帶回去」(本院卷二第
       154頁)，前後證述歧異，而就其所述被告饒鴻奇等人購
       買茶葉之次數、數量、價格等項，經核亦與附件九之單
       據內容不符，顯係出於迴護之詞，自難採為被告饒鴻奇
       有利之認定。是被告饒鴻奇每年三節，均有贈送禮品，
       即縱屬實，仍不能推翻前揭明確之事實。
    (6)被告饒鴻奇核銷單據之前揭犯行，並未與會計室主任鄭
       運月、組員廖秋玲有犯意聯絡或行為分擔，渠等無從知
       悉單據偽造之情形，而會計室人員核銷蓋章之過程，並
       非需至各商店實際查證各單據之真實性，是尚難以會計
       室主任鄭運月、組員廖秋玲已經審核蓋章，即推論被告
       饒鴻奇並無不法犯行，亦無不法之意圖。
    (7)綜上所述，被告饒鴻奇前揭於檢察官偵查中及原審審理
       時所為之自白，確與卷內其他事證均相符合，亦無違反
       情理之處，堪認屬實。其事後否認犯行所持辯解，顯係
       卸責之詞，不足採信。
  3.被告林玉妹雖於原審及本院審理時翻異前供，矢口否認前開
    犯罪事實所示行使偽造私文書、公務員登載不實文書、利用
    職務機會詐取財物等犯行，並以前揭各詞置辯。惟查：
    (1)如附件一至附件二十一所示載有不實消費項目及金額之
       報銷單據來源，依證人即「老頭擺客家菜」、「東北角
       餐廳」會計黃秋娥於檢察官偵查中證述：議會的人來吃
       飯都跟我要空白收據，偶而會開發票（他字卷七第3頁）
       ；證人即「鱺魚小吃店」負責人張寬鴻於檢察官偵查中
       證述：議會來要空白免用統一發票收據的人不一定，是
       誰付錢，誰拿（他字卷四第126頁）；證人即「田新牛肉
       正發分店」負責人江新發於檢察官偵查中證述：饒鴻奇
       用餐消費完後，他的小姐會跟我們要收據，因店內的歐
       巴桑不會寫收據，所以他們就跟我們拿空白收據去寫，
       他們報多少、寫多少，我就不知道了，他們自己寫太多
       了，每次要收據應該是同一個小姐（他字卷三第26-27頁
       ）；證人即「四川津味牛肉麵」實際負責人陳月英於檢
       察官偵查中證述：饒鴻奇到我店裡消費，他帶去的人誰
       付錢就會跟我拿空白免用統一發票收據（他字卷四第55
       頁）；證人即「又一村水餃館」實際負責人李永達於檢
       察官偵查中證述：饒鴻奇每次消費完後，都會拿空白收
       據回去自己填，是他的隨從或是助理付帳後跟我要空白
       收據，每次拿1到2張（他字卷十第31頁）；證人即「吉
       緣小館」、「吉緣小吃」實際負責人徐黎秀妹於檢察官
       偵查中證述：饒鴻奇吃完飯，應該是他的隨扈去付款，
       他本人從來沒有付款，付款者都會要求我們拿空白收據
       給他們回去填，我把空白收據放在櫃台讓他們自己撕（
       他字卷十第122頁）等語，可知至少有相當數量之單據係
       由曾與饒鴻奇同至各該商店用餐並出面付款結帳之苗栗
       縣議會人員所取回。而證人饒鴻奇除於檢察官偵查中結
       稱：空白收據有些是我拿的，有些是林玉妹拿的（第
       3903號偵查卷二第3頁）；其於原審審理時仍明確證陳：
       我擔任議長期間，議會的零用現金是由林玉妹保管，林
       玉妹負責採購之後，議會辦理致贈禮品等小額採購會帶
       林玉妹同行，用餐有時由林玉妹結帳（原審卷四第260-2
       61頁），此與扣案之苗栗縣議會零用金備查簿、零用金
       支付簿、移交清冊（扣押物品編號1-2，原審卷六第145
       -147頁）所記載之情形相符。再對照上述各商店人員之
       證詞，足見曾向各該商店拿取空白免用統一發票收據之
       苗栗縣議會人員，必定包括被告林玉妹在內。又如附件
       一至附件二十一所示載有不實消費項目及金額之報銷單
       據，其消費項目及金額皆非各該商店人員所填寫，或全
       無消費事實，或金額顯逾饒鴻奇在各該商店可能消費之
       金額，甚至超出各該商店一日之通常營業額，各該商店
       人員如有提供空白免用統一發票收據，均係要求對方據
       實填寫，未授權他人填寫不實消費金額等情，已分據各
       該商店人員於檢察官訊問時證述明確。證人饒鴻奇復於
       檢察官偵查中證稱：拿回來的空白收據，部分是由林玉
       妹填寫，部分也是我自己填寫，填寫好就交由林玉妹核
       銷請款（第3903號偵查卷二第3頁），則前開報銷單據上
       所載不實消費項目及金額，若非被告饒鴻奇，即係被告
       林玉妹，在未經各該商店人員同意之情況下擅自填寫，
       殆無疑問。況被告林玉妹業於檢察官偵查中自承：空白
       收據是議長拿回來的，有時我跟議長去消費，商家會把
       空白收據交給我，交代我要據實填寫，有些是議長拿給
       我議長就填寫好了，有些是我自己填寫，但是我有問過
       議長，依照議長的交代填寫，再由我去黏貼會計憑證去
       核銷請款，請款下來就交給議長，對上述商家作證所述
       情節沒有意見等語，並於詳閱檢察官所提示以附件一至
       附件二十一所示各該商店單據詐取金額試算表（第3903
       號偵查卷二第10-12頁）後，簽名確認無誤（第3903號偵
       查卷二第6頁），此一自白應係出於其自由意志，業如前
       述，則被告林玉妹於審理中改口辯稱未索取任何空白收
       據並加以偽造，不知報銷單據是否屬實或是否與業務有
       關云云，顯不足信。另證人饒鴻奇雖於原審審理中轉而
       證稱，相關單據均確有實際支出，且與公務有關，並無
       索取空白免用統一發票收據及偽造情事等語（原審卷四
       第198-215頁、第258-290頁）；然本案相關單據所載消
       費金額甚高，顯不合常情，且泰半業據各該商店人員證
       述為不可能，已如前述，而饒鴻奇復未能就其所述有實
       際公務支出之案例舉出具體事證，再參酌其一度表示「
       既然這樣人家檢舉的話，我就一個人挑起來好了」（原
       審卷四第262頁），堪認其前開審理中之證述，係出於迴
       護故舊部屬之心態所為，難以遽信，亦不能援為對被告
       林玉妹有利之認定。
    (2)證人即「老頭擺客家菜」與「東北角餐廳」會計黃秋娥
       於本院審理中證稱：我的印象中林玉妹沒有拿過空白的
       收據(本院卷二第10頁反面)；證人即「鱺魚小吃店」負
       責人張寬鴻於本院審理時證稱：林玉妹有跟家人到店內
       用餐，印象中有拿過二次空白收據，她拿回去寫，店裡
       所開的收據不會有累計開立的情形(本院卷二第13-14 頁
       )；證人即「田新牛肉正發分店」負責人江新發於本院審
       理時證稱：我不知道林玉妹曾經拿過空白收據(本院卷二
       第16頁正反面)；證人即「獅頭山商店」負責人田劉蘭菊
       於本院審理時證稱：林玉妹有和議長饒鴻奇去買過茶葉
       四、五次(本院卷二第153頁反面)；證人即「四川津味牛
       肉麵」實際負責人陳月英於本院審理時證稱：林玉妹有
       陪同饒鴻奇到店內用餐，曾經要求給空白收據，有消費
       才會給空白收據，實際開的金額不知道，沒有吃這麼多(
       本院卷二第18-20頁)；證人即「金色蓮花素食餐廳」負
       責人張德容於本院審理時證稱：沒有印象林玉妹曾與饒
       鴻奇去店內用餐，饒鴻奇消費後，有人會拿單據，但不
       知道是誰(本院卷二第24頁正反面)；證人即「又一村水
       餃館」實際負責人李永達於本院審理時先稱林玉妹沒有
       跟我拿單據，又稱單據是我或我太太給林玉妹，看誰有
       空，誰去結帳，再稱沒有印象林玉妹有跟我或我太太拿
       過單據(本院卷二第21-22頁)；證人即「桂竹園冷熱飲」
       負責人宋羽秋於本院審理時證稱：不是很認識林玉妹，
       無法記得林玉妹曾經陪同饒鴻奇去吃過飯，沒有印象林
       玉妹曾經拿過單據(本院卷二第26頁反面、第27頁)；證
       人即「吉緣小館」及「吉緣小吃」實際負責人徐黎秀妹
       於本院審理時證稱：我忘記林玉妹有無陪同饒鴻奇去店
       內用餐，忘記林玉妹曾否拿過發票、收據等語(本院卷二
       第91頁反面)。參諸前揭事證，前揭各證人之證言，均不
       能為被告林玉妹有利之認定。
    (3)如附件二十二之一編號3至7所示饒家卉個人信用卡消費
       取得之統一發票，雖其中編號3至6之消費日期在92年5月
       至7月間，即被告林玉妹調任總務組辦理小額採購業務之
       前，然觀諸扣案苗栗縣議會零用金備查簿（91至93年度
       ）之記載，前述4筆單據所示金額，分別係在被告林玉妹
       負責辦理小額採購業務並掌管零用金期間之92年8月29日
       、92年9月26日，由「經手人」被告林玉妹先以零用金交
       付饒鴻奇，再檢據辦理核銷撥款，編號7之消費日期為92
       年9月3日、支付零用金日期為92年11月17日，均在被告
       林玉妹負責辦理小額採購業務並掌管零用金之期間內，
       被告林玉妹亦為經手人（扣押物品編號1-3第89頁、第95
       頁、第104頁、原審卷六第153-156頁）。故被告林玉妹
       辯稱此等消費單據核銷業務費與伊無關，顯與實情不符
       。而苗栗縣議會內負有辦理各項採購業務權責者為總務
       組人員，如有購買禮品致贈貴賓之需求，理當由總務組
       相關人員奉議長指示為之，辦畢後依規定檢據報銷請款
       ，以饒鴻奇議長之身分及事務繁忙之程度，自行前往消
       費場所墊付款項購買致贈貴賓之禮品，進而向議會支領
       零用金，絕非常態，其於短期間內交付數張統一發票予
       被告林玉妹核銷「致贈貴賓禮品款」，其中如附件二十
       二之一編號3「愛的世界」所販售者為童裝、童鞋、嬰兒
       用品，與一般公務機關可能贈送訪客或團體之紀念品種
       類明顯不符，其餘商店亦僅為普通百貨公司，所販售者
       不過日常生活用品，難認與議長個人特殊品味或喜好有
       關而需議長親自前往消費，大可交由議會其他承辦人員
       辦理此等採購，被告林玉妹豈有可能全未察覺前述統一
       發票應與議會業務無關之理？又證人張翃浥於檢察官偵
       查中明確證稱：饒鴻奇經常會來我家或約在外面家族聚
       會聚餐，有時候有帶他的秘書「阿妹」一起去，他們開
       口跟我要發票我就給他們，沒有很刻意注意何人跟我要
       的，如附件二十二之二所示消費都是我自己付錢的，饒
       鴻奇事後沒有給我錢（他字卷十二第7-8頁），觀諸扣案
       苗栗縣議會零用金支付簿之記載，受款人欄由被告林玉
       妹簽名或蓋章者，其摘要欄均有「付阿妹」之文字註記
       （扣押物品編號1-9第4-5頁、原審卷六第157-159頁），
       足徵「阿妹」乃被告林玉妹在議會內之暱稱，證人張翃
       浥指稱之「阿妹」即為被告林玉妹無誤。且證人饒鴻奇
       亦於原審審理中證稱：有時林玉妹會跟著我們去臺北等
       語（原審卷四第263-265頁）；據此，被告饒鴻奇交予被
       告林玉妹核銷「業務便餐款」之張翃浥個人消費取得之
       統一發票，或係被告林玉妹於消費、索取發票時即已在
       場見聞，或雖未於消費時陪同，然依其經驗可研判為饒
       鴻奇家族聚餐等私人活動之消費，而與議會業務無關，
       被告林玉妹皆不能諉為不知。綜上所述，被告林玉妹於
       審理中否認知悉附件二十二之一編號3至7、附件二十二
       之二所示單據與苗栗縣議會業務無關之辯解，亦不足憑
       採。
    (4)被告林玉妹於檢察官偵查中已坦承：苗栗縣兒童合唱團
       2005年4月8日頭份斗燈文化節的公文是議長饒鴻奇交代
       我製作後，我再拿到陳淑玲蓋游秀蘭的印章，我知道游
       秀蘭有升到田美國小當校長等語，並對檢察官告知其涉
       嫌之「刑法偽造文書罪」表示認罪（第3903號偵查卷二
       第6-7頁），核與證人饒鴻奇於偵查中所證：苗栗縣兒童
       合唱團2005年4月8日頭份斗燈文化節的公文是我請林玉
       妹製作的，我指示林玉妹繼續用游秀蘭名義製作申請補
       助款公文等情（第3903號偵查卷二第4頁、第362頁）相
       符。而根據證人鍾梅英於檢察官偵查中證述：苗栗縣兒
       童合唱團向苗栗縣議會申請補助是由總幹事申請的，程
       序是以公文附我們活動的預算書、申請書，行文給苗栗
       縣議會，我不知道苗栗縣議會有無要什麼收據或發票去
       核發補助款，我沒有經手，要問承辦人游秀蘭或陳孟玉
       （他字卷九之0000-000頁）；證人游秀蘭於檢察官偵查
       中證述：93年8月1日我就上任田美國小校長，其後苗栗
       縣兒童合唱團向苗栗縣議會申請到4筆經費，我都不知道
       ，也沒有提供過什麼收據或發票向苗栗縣議會申請補助
       過款項（他字卷九之一第87頁）；證人陳孟玉於檢察官
       偵查中證述：苗栗縣兒童合唱團有參加2005苗栗縣頭份
       四月八斗燈文化節，但我印象中沒有發文向苗栗縣議會
       申請補助款，申請補助款的公文都是饒家卉去處理的，
       也不清楚提供收據給苗栗縣議會核銷的是誰，這部分是
       饒家卉及江怡臻在處理（他字卷九之一第119-120頁、他
       字卷九之二第273-275頁）；證人江怡臻於檢察官偵查中
       證述：合唱團出去演出都是吃餐盒而已，沒有「又一村
       水餃館」94年5月10日39,500元收據這種消費，這些實際
       上沒有消費的收據不是我們提供的，不清楚是誰提供給
       苗栗縣議會，我協助饒家卉管帳，合唱團經費收支明細
       表沒有9萬元經費入帳的紀錄，實際上都是拿5萬元，我
       沒有收到該筆饒鴻奇批示補助的9萬元，合唱團參加該活
       動是否有發公文我不知道，合唱團裡的行政業務只有輔
       導室主任在處理，94年間游秀蘭已調任田美國小校長，
       沒有參與我們的活動，那段期間陳孟玉接輔導室主任，
       對合唱團業務非常不熟，公文應該不是他發出去的（他
       字卷九之一第148-150頁、他字卷九之二第270-272頁）
       ；證人饒家卉於檢察官偵查中證述：他字卷九之一第142
       頁的公文（即以「總幹事游秀蘭」名義發文之苗栗縣兒
       童合唱團94年5月5日函）我沒有看過，該筆補助9萬元沒
       有入苗栗縣兒童合唱團帳戶，不清楚「又一村水餃館」
       、「永昇小吃店」、「欣鴻苗企業社」等3張免用統一發
       票收據是誰提出來的（他字卷九之一第217-219頁）；以
       及證人陳淑玲於檢察官偵查中證述：我沒有打這公文等
       語（他字卷九之二第251頁）。前揭證人之證詞，互核相
       符，併參酌該份以參加「2005苗栗縣頭份四月八‧斗燈
       文化節」為由請求苗栗縣議會贊助經費之苗栗縣兒童合
       唱團94年5 月5日函文，其字體、格式確與其他該團向議
       會請求補助經費之函文正本或江怡臻提出之函文原稿不
       一致（他字卷九之一第133頁、第137頁、第139頁、第
       145頁、他字卷九之二第281-284頁）之客觀事實，則該
       份函文並非在苗栗縣兒童合唱團任職之人員所繕打，且
       未經游秀蘭授權以其名義製作，該團參加活動期間未在
       「又一村水餃館」、「永昇小吃店」或「欣鴻苗企業社
       」消費，事後該團人員未提出前述商店之消費單據供苗
       栗縣議會辦理核銷，該團亦未取得饒鴻奇在函文上批示
       支應之9萬元補助款等情，應可認定。至證人陳孟玉、陳
       財喜曾於偵查中證稱該團有領到9萬元云云，但對照該二
       證人之全部證述內容，其等此一認知應係來自饒家卉之
       告知，惟饒家卉已清楚指證該9萬元確未入帳，故其等此
       部分之證詞，尚不足據為被告林玉妹有利之認定。又證
       人陳淑玲於檢察官偵查中明確證稱：我印象中林玉妹有
       叫我蓋章過一次，我只記得林玉妹有跟我說過，有公文
       要蓋章，我就蓋章，只有林玉妹會叫我拿游秀蘭的印章
       蓋公文，如果我有蓋，應該是林玉妹叫我蓋的（他字卷
       九之二第251頁、第253頁）；上述函文既非在苗栗縣兒
       童合唱團任職之人員所繕打，將繕打完成之函文交陳淑
       玲蓋用「游秀蘭」印章之人復為被告林玉妹，唯一合理
       之解釋為：該份函文係兼任苗栗縣兒童合唱團團長之饒
       鴻奇指示被告林玉妹所繕打。此外，證人張素滿於檢察
       官偵查中明確證稱：支應苗栗縣兒童合唱團參加「2005
       頭份四月八斗燈文化節」活動費用9萬元之相關收據，是
       林玉妹給我的，至於如何來的我就不清楚了（他字卷十
       二第24-25頁）；前述在苗栗縣兒童合唱團任職之相關人
       員，既不曾因該活動直接或間接提供任何收據給苗栗縣
       議會之任何人員，被告林玉妹卻能交付該3紙金額共計
       9萬0100元（僅高於批示支應金額100元）之收據予張素
       滿，則該等收據應係負責辦理「業務便餐款」經費核銷
       業務、常有機會向各餐飲店索取空白免用統一發票收據
       之被告林玉妹，為達核銷饒鴻奇所批示支應金額款項之
       目的，擅自填載不實之消費項目、金額而偽造完成之單
       據。
    (5)綜上所述，被告林玉妹前揭於檢察官偵查中所為自白，
       確與卷內其他事證均相符合，亦無違反情理之處，堪認
       屬實。其事後否認犯行所持辯解，顯係卸責之詞，不足
       採信。
  4.被告饒家卉雖於本院審理時翻異前供，否認前開犯罪事實所
    示幫助公務員登載不實文書、利用職務機會詐取財物等犯行
    ，並以前揭各詞置辯。惟查：
    (1)被告饒家卉之前開犯行，業據其於檢察官偵查中及原審
       審理時自白不諱，核與證人饒鴻奇、林玉妹於檢察官偵
       查中證述之情節，及證人陳淑玲、黃淑蘭、劉金嬌、張
       素滿、鄭運月、廖秋玲、凌英鳳等人於檢察官偵訊時證
       述各情，大致吻合，並有饒家卉信用卡申請書1紙、信用
       卡消費明細表1份、附件二十二之一所示之報銷單據影本
       等資料在卷可稽，均詳如前述。被告饒家卉於本院審理
       時仍供稱：我在檢察官、原審法院所說都是出於自由意
       志等語(本院卷一第313頁反面)，其自白既出於自由意志
       ，且經查復與事實相符，自足採信。
    (2)證人即當時擔任議會工友之吳秀珠於本院審理時雖證稱
       ：伊沒有告訴饒家卉將議長家裡的發票、收據拿到議會
       去(本院卷二第89頁)；惟吳秀珠所證至議長饒鴻奇家裡
       拿發票、收據的時間，是在91年間，92年以後即不曾再
       去拿發票等到議會，亦據證人吳秀珠證述屬實(本院卷二
       第89頁正反面)，而被告饒家卉提供議會核銷之附件二十
       二之一統一發票，其消費日期係自92年1月4日至同年9月
       3日，顯非證人吳秀珠所負責之時段，是前揭證人吳秀珠
       之證言，並不能為被告饒家卉有利之證明。
    (3)證人即同案被告陳淑玲證雖證稱：伊到議長饒鴻奇家裡
       拿抽屜內的發票、收據到議會，交給承辦人林玉妹，沒
       有告訴過饒家卉(本院卷二第86頁反面)；惟被告饒家卉
       於檢察官偵查中已明確供稱：「我確實有提供發票給我
       父親饒鴻奇」、「當時提供發票時，知道我父親要核銷
       用」(第4612號偵查卷第22頁)，核與證人饒鴻奇於檢察
       官偵查中證稱：饒家卉有提供私人的發票給我核銷，由
       陳淑玲拿回議會等語(第3903號偵查卷二第4頁)相符。按
       提供發票供議會核銷者，既係被告饒鴻奇、饒家卉父女
       間之事，被告陳淑玲身為議會工友，僅負責到議長家裡
       拿發票到議會交給承辦人，其縱未告知饒家卉，亦無礙
       於被告饒家卉前開刑責之成立。
    (3)被告饒家卉提供議會核銷之附件二十二之一統一發票，
       其消費日期自92年1月4日至同年9月3日，而證人陳淑玲
       雖稱其自92年9月5日始至議會上班(本院卷二第87頁反面
       )。惟被告饒家卉前揭供議會核銷之統一發票，並非必然
       於消費日當月即提供核銷，此參諸前揭關於被告林玉妹
       就此部分之論述，其中多筆核銷、交款時間，係在92年8
       、9間，甚有至92年11月間者，即可明瞭。參諸本院審理
       時，辯護人就此時間問題詰問證人陳淑玲時，其亦稱：
       饒鴻奇是我舅舅，所以我是以私人的身分去過他家(本院
       卷二第87頁反面)，衡諸證人陳淑玲與被告饒鴻奇、饒家
       卉之親誼關係，則被告饒鴻奇、饒家卉均稱，曾將發票
       交給陳淑玲拿回議會(第3903號偵查卷二第4頁、他字九
       之二卷第252頁)，確屬可能。
    (4)被告饒家卉提供議會核銷之統一發票，有如附件二十二
       之一所示共計七張，既已事證明確，業如前述。被告饒
       家卉辯稱其所持中國信託商業銀行信用卡消費之筆數甚
       多，不可能僅提供七張統一發票，足證主觀上確屬不知
       情云云，其所為推論，不合邏輯，且與前揭事證不符，
       自難憑採。
    (5)綜上所述，被告饒家卉前揭於檢察官偵查中及原審審理
       時所為自白，確與卷內其他事證均相符合，亦無違反情
       理之處，堪認屬實。其事後否認犯行所持辯解，顯係卸
       責之詞，不足採信。
  5.綜上各節說明，前開犯罪事實二至五部分，事證明確，被告
    饒鴻奇、林玉妹、饒家卉之犯行，洵堪認定。至事實欄二至
    五部分，起訴書指被告饒鴻奇、林玉妹共同詐得不法金額為
    476萬3594元（計算方式如第3903號偵查卷二第10-12頁所示
    ），惟本院依附件一至附件二十一所載計算方式，算得事實
    欄二部分，被告饒鴻奇詐取452萬0400元、被告林玉妹共同
    詐取425萬0520元；事實欄三部分，被告饒鴻奇、林玉妹共
    同詐取1萬7080元；事實欄四部分，被告饒鴻奇詐取4萬8095
    元及2萬0674元，被告林玉妹共同詐取4萬5445元及2萬0674
    元；事實欄五部分，被告饒鴻奇、林玉妹共同詐取9萬元。
    總計被告饒鴻奇共詐取469萬6249元，被告林玉妹共同詐取
    442 萬3719元，詳如事實欄六所載。犯罪事實五部分，起訴
    書雖指苗栗縣兒童合唱團並未參加94年間在苗栗縣頭份鎮公
    所舉行之「2005苗栗縣頭份四月八‧斗燈文化節」活動，惟
    證人江怡臻、陳孟玉已分別於檢察官偵查中明確證稱該團確
    有參加上開活動（他字卷九之一第148頁、他字卷九之二第
    270-271頁、第275頁），且遍查全卷，未見檢察官所主張「
    苗縣兒童合唱團實際上未參加斗燈文化節活動」之證據資料
    ，故本院就此部分認定之事實與起訴書有所不同，附此指明
    。
  6.前開犯罪事實七部分，訊據上訴人即被告林玉妹，固亦否認
    有何偽造私文書，並進而行使之犯行，且以前揭各詞置辯。
    惟查：
    (1)證人蔡文吉於檢察官訊問及原審審理時，已先後證述：
       我是國際佛光會頭份佛光會童軍團的團長，92至94年間
       有向苗栗縣議會議長饒鴻奇申請三、四次補助款，93年8
       月間、94年5月間分別舉辦「第三次世界佛光童軍大會」
       及「2005北中區佛光童軍服務員知能研習會」，都有申
       請到補助款，因為饒議長是我們佛光會的督導，那時我
       們要辦大型活動有需要經費，就拜託議長，議長交代我
       們就辦活動申請補助款項的事情去找林玉妹，我們都不
       會做，就請教林玉妹需要什麼東西申請補助，也請林玉
       妹幫我們做公文、企畫書，都是林玉妹在跟我們聯絡，
       該二項活動中，我們將苗栗縣議會補助款用在包括車資
       、吃飯及策劃時使用的文具用品的雜項開銷，並非全部
       用在便餐費，我把辦活動完後的收據拿去議會給林玉妹
       ，林玉妹說不合規定，要針對飲食方面的收據才能核銷
       ，所以有些童軍團的會員、師姐會去拿空白收據交給我
       ，我再交給林玉妹處理，實際上我們沒有到那些商家吃
       飯，只是配合林玉妹的要求，給他空白收據，收據上的
       數目金額都不是我們寫的等語（他字卷十第221-224頁、
       第287-288頁、原審卷四第145-159頁）。被告林玉妹於
       原審審理中，並不否認曾於蔡文吉前往苗栗縣議會拜訪
       饒鴻奇時，受饒鴻奇指示至議長室，而數度與蔡文吉見
       面、互動之事實（原審卷四第158頁），足徵證人蔡文吉
       不至於將他人錯認為被告林玉妹。其次，證人即「金色
       蓮花素食餐館」負責人張德容曾於檢察官偵查中證稱：
       饒鴻奇是佛光山的會員，會跟師兄師姐及出家法師一起
       到我們店內吃飯（他字卷七第139頁）；而饒鴻奇之妻邱
       阿粉原為「國際佛光會中華總會頭份第二分會」會長，
       亦據證人邱阿粉於檢察官偵查中證述在卷（他字卷十第
       149頁），此等事實均足以印證證人蔡文吉所證「饒鴻奇
       是我們的佛光會的督導」等情非虛。證人蔡文吉與饒鴻
       奇夫妻既為同一宗教團體之成員，本有相當情誼，佛光
       童軍團每次舉辦大型活動，均會向苗栗縣議會請求贊助
       經費，且獲饒鴻奇批示同意，蔡文吉並因此於檢察官偵
       查中表示：我很感謝饒鴻奇為我們佛光會付出很多（他
       字卷十第224頁），其應無任何誣指饒鴻奇之動機。至被
       告林玉妹係承議長饒鴻奇之命，就該團申請補助事宜提
       供協助之人，不但需時常與該團聯繫，就申請補助之要
       件、程序給予解答，甚至曾協助該團製作公文、企畫書
       ，其盡心盡力之程度絕不在饒鴻奇之下，蔡文吉能夠順
       利取得議會贊助之經費，感謝林玉妹猶恐不及，豈有虛
       構相關情節、誣陷林玉妹之可能？綜上所述，證人蔡文
       吉證詞之可信度，應無庸置疑。
    (2)依證人蔡文吉前揭所述，其交付附件二十九編號1至5所
       示收據予被告林玉妹時，收據上之消費項目及金額欄位
       皆仍為空白，則後來各該收據上所載消費項目及金額，
       顯非各該商店人員、蔡文吉或其他佛光童軍團之人所填
       寫。被告林玉妹雖非社團補助業務之承辦人，但其既受
       饒鴻奇之命協助蔡文吉申請補助，亦明知蔡文吉與饒鴻
       奇熟識，具有設法使該團順利取得饒鴻奇批示支應全部
       金額之動機，更於檢視蔡文吉提供之相關單據，得知該
       團在饒鴻奇批示支應金額範圍內之花費，並非全用於餐
       飲費後，主動要求蔡文吉另行交付上開餐飲店空白收據
       ，則唯一有可能擅自在上開空白收據上填寫不實消費項
       目及金額之人，自係被告林玉妹無誤。
    (3)此外，復有佛光童軍團為舉辦「第三次世界佛光童軍大
       會」、「2005北中區佛光童軍服務員知能研習會」而向
       苗栗縣議會請求贊助經費之函文影本2件、經饒鴻奇核批
       之苗栗縣議會簽呈影本2紙、如附件二十九編號1至5所示
       免用統一發票收據影本5紙及經張素滿等人逐級核章之黏
       貼憑證用紙影本2紙在卷可稽（他字卷十第213頁-217頁
       反面）。
    (4)從而，被告林玉妹前揭所辯，不值採信，其此部分偽造
       私文書並持以行使之犯行，亦堪認定，應依法論科。
二、新舊法之比較：
(一)現行刑法第2條第1項規定：「行為後法律有變更者，適用行
    為時之法律。但行為後之法律有利於行為人者，適用最有利
    於行為人之法律。」此條係規範行為後法律變更所生新舊法
    律比較適用之準據法。如新舊法處罰之輕重相同，即無比較
    適用之問題，非此條所指之法律有變更，即無本條之適用，
    應依一般法律適用原則，適用裁判時法(最高法院95年第21
    次刑事庭會議決議參照)。
(二)按被告等人行為後，貪污治罪條例第2條於95年5月30日修正
    公布，並自同年7月1日起施行，修正前該條例第2條規定：
    「依據法令從事公務之人員，犯本條例之罪者，依本條例處
    斷；其受公務機關委託承辦公務之人，犯本條例之罪者，亦
    同。」修正後則規定：「公務員犯本條例之罪者，依本條例
    處斷。」因該條例並未對公務員定義，依同條例第19條規定
    ，應適用刑法第10條第2項關於公務員之定義。而被告等行
    為後，刑法第10條第2項亦於94年2月2日修正公布，並自95
    年7月1日起施行，修正前第10條第2項規定：「稱公務員者
    ，謂依法令從事公務之人員。」修正後則規定：「稱公務員
    者，謂下列人員：一、依法令服務於國家、地方自治團體所
    屬機關而具有法定職務權限，以及其他依法令從事於公共事
    務，而具有法定職務權限者。二、受國家、地方自治團體所
    屬機關依法委託，從事與委託機關權限有關之公共事務者。
    」因被告饒鴻奇、林玉妹於本案行為時，分別係苗栗縣議會
    之議長及書記、佐理員，均為依據法令從事公務之人員，亦
    為依法令服務於地方自治團體而具有法定職務權限者，無論
    依修正前刑法或修正後刑法之規定，被告二人均係公務員，
    均為貪污治罪條例所規範之對象。又貪污治罪條例第5條於
    被告行為後並未修正，自無比較新舊法之問題。依前揭說明
    ，應依一般法律適用原則，適用裁判時之貪污治罪條例。
(三)本件被告行為後，94年2月2日修正公布之刑法，業自95年7
    月1日起施行。茲就本案相關規定比較敘明如下：
  1.關於共犯部分：刑法第28條關於共犯之規定，由原條文：「
    二人以上共同實施犯罪之行為者，皆為正犯。」修正為：「
    二人以上共同實行犯罪之行為者，皆為正犯。」本條修正之
    理由，係為釐清陰謀共同正犯、預備共同正犯、共謀共同正
    犯是否合乎本條規定之正犯要件。本案被告等人因有犯意聯
    絡及行為分擔，皆屬實行犯罪行為之正犯，無論依修正前或
    修正後之規定，均為共同正犯，該修正對被告等人而言，並
    無有利、不利之情形，即無比較適用之問題。
  2.關於幫助犯部分：刑法第30條關於幫助犯之規定，由原條文
    ：「幫助他人犯罪者，為從犯。雖他人不知幫助之情者，亦
    同。從犯之處罰，得按正犯之刑減輕之。」修正為：「幫助
    他人實行犯罪行為者，為幫助犯。雖他人不知幫助之情者，
    亦同。幫助犯之處罰，得按正犯之刑減輕之。」即將「幫助
    他人犯罪」修正為「幫助他人實行犯罪行為」、「從犯」改
    為「幫助犯」，俾杜絕解釋之疑義，此文字之修正，對被告
    饒家卉並無有利或不利之情形，即無比較適用之問題。
  3.關於罰金刑部分：刑法第33條第5款原規定罰金最低額為銀
    元1元以上，但修正後改為新臺幣1千元以上，並以百元計算
    之。經比較修法前、後之規定，修正前刑法第33條第5款之
    規定，對於被告較為有利。
  4.關於牽連犯部分：刑法第55條原規定數罪間有方法、結果之
    牽連關係者，可從一重處斷；但修正後刪除該規定，數罪間
    即應併罰為之，對於被告較為不利。是比較結果，應適用修
    正前關於牽連犯之規定，對於被告較為有利。
  5.關於連續犯部分：修正前刑法第56條有關連續犯之規定，係
    將反覆實施之同類複數犯罪行為論以一罪，並得加重其刑至
    二分之一；而修正後已刪除連續犯之規定，在實務上將視各
    種具體犯罪類型，對於反覆實施之同類複數犯罪行為，應評
    價為併罰之數罪，對於被告顯較不利。經比較修法前、後之
    規定，應認修正前刑法第56條連續犯之規定，對於被告較為
    有利。
  6.關於罰金刑加重及減輕部分：刑法罰金刑之加重，修正前刑
    法第68條規定「僅加重其最高度」，而修正後刑法第67條規
    定「其最高度及最低度同加重之」，經比較修正前、後之規
    定，修正前之規定對被告較為有利。而罰金刑之減輕，修正
    前刑法第68條規定「僅減輕其最高度」，修正後刑法第67
    規定「其最高度及最低度同減輕之」，比較修正前、後之規
    定，修正後之規定對被告較為有利。
  7.關於褫奪公權部分：刑法第37條第2項原規定：「宣告六個
    月以上有期徒刑，依犯罪之性質認為有褫奪公權之必要者，
    宣告褫奪公權一年以上十年以下。」修正為：「宣告一年以
    上有期徒刑，依犯罪之性質認為有褫奪公權之必要者，宣告
    一年以上十年以下褫奪公權。」因褫奪公權為從刑，從刑附
    隨於主刑，本於統一性及整體性之原則，應隨主刑一體適用
    法律，不生輕重比較問題(最高法院95年第8次刑事庭會議決
    議、87年度台上字第466號、87年度台上字第1465號判決意
    旨參照)。
(四)新舊法律比較時，應就罪刑有關之共犯、未遂犯、想像競合
    犯、牽連犯、連續犯、結合犯，以及累犯加重、自首減輕暨
    其他法定加減原因（如身分加減）與加減例等一切情形，綜
    其全部罪刑之結果而為比較(最高法院95年第8次刑事庭會議
    決議參照)。茲就本案被告饒鴻奇、林玉妹、饒家卉等人，
    分述其適用之法律如下：
  1.貪污治罪條例第2條之修正，並不影響被告等人為該條例適
    用之對象，即無比較適用之問題，應依一般法律適用原則，
    適用裁判時法。
  2.有關刑法之修正，修正前關於牽連犯、連續犯之規定，對於
    被告等人較為有利，應一體適用修正前之刑法。
三、論罪科刑部分：
(一)被告饒鴻奇、林玉妹均係公務員，就事實欄二、五部分所為
    ，均係犯刑法第216條、第210條之行使偽造或變造私文書罪
    （附件四編號24所示單據為變造，其餘係偽造)、刑法第216
    條、第213條之行使公務員登載不實文書罪、貪污治罪條例
    第5條第1項第2款之利用職務機會詐取財物罪；就事實欄三
    、四部分所為，均係犯刑法第216條、第213條之行使公務員
    登載不實文書罪、貪污治罪條例第5條第1項第2款之利用職
    務機會詐取財物罪。被告林玉妹就事實欄七部分所為，係犯
    刑法第216條、第210條之行使偽造私文書罪。被告饒家卉基
    於幫助之犯意，就事實欄四部分，對被告饒鴻奇、林玉妹所
    犯公務員登載不實文書及利用職務機會詐取財物之遂行資以
    助力，係犯刑法第216條、第213條之行使公務員登載不實文
    書罪及貪污治罪條例第5條第1項第2款之利用職務機會詐取
    財物罪之幫助犯。
(二)被告饒鴻奇、林玉妹前揭各次偽造、變造私文書及公務員登
    載不實文書之低度行為，分別為持以行使之高度行為所吸收
    ，均不另論罪；被告饒家卉各次幫助公務員登載不實文書之
    低度行為，分別為幫助持以行使之高度行為所吸收，亦不另
    論罪。
(三)被告饒鴻奇與林玉妹間，就事實欄二、三、四、五部分之犯
    行，有犯意之聯絡及行為之分擔，均為共同正犯。被告林玉
    妹就事實七部分之犯行，與蔡文吉間有犯意聯絡及行為分擔
    ，亦為共同正犯。被告饒鴻奇利用不知情之饒美貞、劉金嬌
    、張素滿所為前揭犯罪行為，及被告饒鴻奇、林玉妹利用不
    知情之黃淑蘭、陳淑玲、張素滿所為前揭犯罪行為，均屬間
    接正犯。
(四)被告饒鴻奇、林玉妹先後多次行使偽造或變造私文書、行使
    公務員登載不實文書、利用職務機會詐取財物之犯行，及被
    告饒家卉先後多次幫助行使公務員登載不實文書、利用職務
    機會詐取財物犯行，各行為之時間緊接，觸犯構成要件相同
    之罪名，均顯係基於概括犯意反覆為之，應分別依修正前刑
    法第56條連續犯之規定，各論以一罪，並加重其刑。
(五)被告饒鴻奇、林玉妹、饒家卉所犯上開各罪間，有方法、結
    果之牽連關係，應依修正前刑法第55條牽連犯之規定，被告
    饒鴻奇、林玉妹均從一重之利用職務機會詐取財物罪處斷，
    被告饒家卉則從一重之幫助利用職務機會詐取財物罪處斷。
(六)起訴書雖未記載：1.被告饒鴻奇多次交付饒美貞、劉金嬌、
    張素滿等人單據，據以辦理黏貼憑證、報銷請款等部分之犯
    行。2.被告饒家卉多次幫助饒鴻奇、林玉妹所犯公務員登載
    不實文書及行使部分等犯行。因該等部分與前開論罪部分，
    有連續犯或牽連犯之裁判上一罪關係，仍屬起訴效力所及，
    本院自得併予審判。
(七)被告饒鴻奇、林玉妹、饒家卉就前開犯罪事實有關利用職務
    機會詐取財物部分，已分別於偵查中向檢察官自白（第3903
    號偵查卷二第3-7頁、第4612號偵查卷第21-22頁），有所得
    之被告饒鴻奇復未待有權責之公務員實施搜索、扣押等強制
    處分，即於95年10月3日依檢察官計算之金額將詐得之款項
    悉數繳還苗栗縣議會，而自動繳交全部所得財物（第3903號
    偵查卷一第122-123頁、卷二第366-368頁，被告饒鴻奇繳交
    之金額已高於本院認定之詐取金額），是被告3人均應依貪
    污治罪條例第8條第2項前段規定減輕其刑（最高法院89年度
    台上字第4513號判決意旨參照）。
(八)被告饒家卉提供予饒鴻奇向苗栗縣議會報銷之統一發票合計
    金額僅4萬8095元，其幫助饒鴻奇、林玉妹利用職務機會詐
    得之財物顯在5萬元以下，且犯罪情節輕微，爰依貪污治罪
    條例第12條第1項規定，遞減輕其刑。
(九)被告饒家卉係利用職務機會詐取財物罪之幫助犯，依刑法第
    30條第2項規定，再遞減輕其刑。
(十)被告林玉妹於本案犯罪期間，先後擔任苗栗縣議會書記、佐
    理員，地位僅為基層公務人員，對其機關首長即被告饒鴻奇
    之指令，固知涉及不法，基於長官、部屬之上下隸屬服從關
    係，加以自身前途利害之考量，本難期待其勇於拒絕配合，
    是其行為雖有可議，不免情有可原，且被告林玉妹並未因本
    案而獲得不合常理之升遷或取得任何金錢利益，其所犯之貪
    污治罪條例第5條第1項第2款罪，法定本刑為7年以上有期徒
    刑，依同條例第8條第2項前段減刑後，最低刑度仍達3年6月
    ，與被告林玉妹前揭犯罪情狀相衡，仍屬情輕法重，足以引
    起一般同情，本院認縱對被告林玉妹科以最低刑度，猶嫌過
    重，爰再依刑法第59條規定，酌量遞減輕其刑。
四、本院之判決理由：
(一)原審認被告饒鴻奇、林玉妹、饒家卉犯罪事證明確，犯行均
    堪認定，分別予以論罪科刑，固非無見。惟查：
  1.原判決認定由被告饒鴻奇或林玉妹偽造或變造如附件一至附
    件二十一所示之不實消費單據後，部分由饒鴻奇交付饒美貞
    、劉金嬌、張素滿等人辦理，其餘則交由被告林玉妹辦理後
    續黏貼憑證、報銷請款手續等情(見原判決第4頁)，但對於
    被告饒鴻奇另外交由饒美貞、劉金嬌、張素滿等人辦理部分
    ，有關其後黏貼憑證、報銷請款等手續，所犯行使公務員登
    載不實文書罪及利用職務機會詐取財物之犯行，則均未記載
    ，致理由之論述，失所依據。起訴書亦僅記載被告林玉妹辦
    理黏貼憑證、報銷請款等部分(見起訴書第4頁)，而未及於
    被告饒鴻奇交付饒美貞、劉金嬌、張素滿等人辦理之部分，
    原審併予審判，但未敘明理由，亦欠周全。
  2.被告饒鴻奇利用不知情之饒美貞、劉金嬌、張素滿所為前揭
    犯罪行為，及被告饒鴻奇、林玉妹利用不知情之黃淑蘭、陳
    淑玲、張素滿所為前揭犯罪行為，均屬間接正犯，業如前述
    ，但原判決就此均未加論述、說明，自有未洽。
  3.附件十八編號2部分，經查並無該筆消費單據，有審計部臺
    灣省苗栗縣審計室99年10月19日審苗縣一字第0990002677號
    函附卷可稽(本院卷二第222頁)，此部分不成立犯罪(詳如後
    述)。原判決認定被告饒鴻奇、林玉妹亦成立此部分之犯罪
    ，致附件十八關於「真實消費金額計算」、「饒鴻奇詐取金
    額」、「林玉妹詐取金額」及事實欄二、六等項之金額，均
    生出入，自有錯誤。
  4.原判決主文第三項諭知「饒家卉連續幫助犯利用職務機會詐
    取財物罪，處有期徒刑壹年，減為有期徒刑陸月，如易科罰
    金，以銀行參佰元即新臺幣玖佰元折算壹日。」惟被告饒家
    卉幫助犯貪污治罪條例第5條第1項第2款之利用職務機會詐
    取財物罪，其法定刑為七年以上有期徒刑，雖經遞減其刑，
    並減刑為有期徒刑六月，仍與刑法第41條第1項規定「犯最
    重本刑為五年以下有期徒刑以下之刑之罪」之易科罰金要件
    不合，原判決此部分易科罰金之諭知，自屬違誤。
  5.被告饒家卉提交附件二十二之一之統一發票，供被告饒鴻奇
    、林玉妹以製作不實黏貼憑證用紙方法辦理核銷之行為，除
    對被告饒鴻奇、林玉妹所犯利用職務機會詐取財物之遂行資
    以助力外，亦對渠等所犯刑法第216條、第213條之行使公務
    員登載不實文書罪產生實質助力，原審就此起訴效力所及之
    部分漏未審判，亦欠周妥。
(二)檢察官提起上訴，指被告饒鴻奇、林玉妹身為公務人員，竟
    利用職務上行為，詐取財物，所得款項非微，被告饒家卉雖
    非公務員，但亦利用被告饒鴻奇、林玉妹職務上行為，幫助
    詐取財物，被告等對國家公務運作之廉潔、清明，損害甚鉅
    ，原審對被告等均量處輕刑，不足以儆效尤，被告饒家卉部
    分，復有前揭四、(一)4、5所示之違誤、欠妥等語；被告饒
    鴻奇、林玉妹、饒家卉提起上訴，分別以前開各詞置辯，均
    指摘原判決不當。依前揭論述，被告饒鴻奇、林玉妹、饒家
    卉之上訴，及檢察官指原判決量刑過輕部分，雖均無理由，
    但檢察官指被告饒家卉前揭違誤、欠妥之處，則為有理由，
    且原判決復有前揭四、(一)1至3可議之處，是原判決關於被
    告饒鴻奇、林玉妹、饒家卉三人部分，即無可維持，均應予
    撤銷改判。
(三)審酌被告饒鴻奇曾於81年間因偽造文書案件，經法院判處有
    期徒刑6月確定，被告林玉妹、饒家卉均無前科，各有臺灣
    高等法院被告前案紀錄表可稽，被告饒鴻奇身為苗栗縣議會
    議長，受苗栗縣民所託，負有主持議會議事業務、監督苗栗
    縣政府施政及預算執行情況之責，竟未以身作則，反而利用
    職務上有權辦理相關預算科目項下經費核銷之機會，自行或
    與其部屬即被告林玉妹共同偽造、變造無消費事實或浮報消
    費金額如附件所示之大量單據，或持與議會業務無關之私人
    開支單據，以「業務便餐」、「致贈貴賓禮品」或支應社團
    參加活動費用等不實名目，向苗栗縣議會辦理核銷，前後詐
    取高達469萬餘元之公款，被告林玉妹亦身為公職人員，本
    應誠實清廉、依法行政，卻未能提醒或勸阻長官之不法行為
    ，反曲意配合被告饒鴻奇之指示，與其共同連續詐取公款亦
    達442萬餘元，惟全部犯罪所得皆由被告饒鴻奇支配，未獲
    實際不法利益，被告饒家卉因親屬關係，而提供個人消費之
    統一發票予被告饒鴻奇辦理核銷，幫助被告饒鴻奇詐取之金
    額有限，自身亦未獲利，被告饒鴻奇、饒家卉於偵查中及原
    審審理時均坦認犯行，被告饒鴻奇並已於偵查中自動繳交全
    部犯罪所得，節省司法資源，犯後態度尚佳，被告林玉妹於
    偵查中自白，惟於審理中翻異前詞，否認犯罪，未能徹底反
    省，被告三人嗣於本院審理時均否認犯行之態度，再參酌被
    告饒鴻奇大學畢業學歷、被告林玉妹專科畢業學歷、被告饒
    家卉研究所肄業學歷之智識程度，被告饒鴻奇年逾七旬，其
    妻邱阿粉業於本案審理期間亡故（原審卷二第207頁戶籍謄
    本參照），自身復因長年罹患糖尿病導視力不良，身體狀況
    欠佳，日常生活需人扶持照顧（原審卷二第206頁診斷證明
    書參照），被告林玉妹現任職苗栗縣議會佐理員，育有二女
    ，均已成年，被告饒家卉現任教於建國國民小學，育有二女
    ，尚未成年之家庭狀況等一切情狀，分別量處如主文第二、
    三、四項所示之刑。
(四)被告饒家卉犯罪時間在96年4月24日以前，符合中華民國九
    十六年罪犯減刑條例第2條第1項第3款之減刑規定，爰依上
    開規定，減其宣告刑2分之1。
(五)被告林玉妹、饒家卉前未曾因故意犯罪受有期徒刑以上刑之
    宣告，各有臺灣高等法院被告前案紀錄表可稽，被告林玉妹
    為基層公職人員，因受機關首長饒鴻奇指示，配合核銷、請
    款，致觸犯法典，本身未獲取利益，被告饒家卉因親屬關係
    ，提供個人消費之統一發票，幫助被告饒鴻奇詐取公款，金
    額有限，自身亦未獲利，犯罪情節較輕微，被告林玉妹、饒
    家卉均因本案曾遭羈押，受有相當之教訓，本院認前開對被
    告林玉妹、饒家卉所宣告之刑，皆以暫不執行為適當，爰依
    刑法第74條第1項第1款規定，分別諭知緩刑4年、2年，以啟
    自新，另斟酌被告林玉妹、饒家卉之犯後態度及資力，命其
    等各向公庫支付15萬元、5萬元，以促其等記取教訓，並符
    社會正義。
(六)按犯貪污治罪條例之罪，宣告有期徒刑以上之刑者，並宣告
    褫奪公權，貪污治罪條例第17條定有明文。被告饒鴻奇、林
    玉妹、饒家卉均經本院適用貪污治罪條例論罪，且宣告有期
    徒刑，自應併予宣告褫奪公權，爰斟酌前揭犯情，依刑法第
    37條第2項規定，分別宣告褫奪公權4年、2年、1年。依中華
    民國九十六年罪犯減刑條例第14條規定：「依本條例應減刑
    之罪，經宣告褫奪公權逾一年者，其褫奪公權，比照主刑減
    刑標準定之，其期間不得少於一年。」本案被告饒家卉雖依
    前開條例減刑，但因所宣告之褫奪公權未逾一年，尚不符該
    條例比照減刑標準之規定，併此敘明。
(七)被告饒鴻奇利用職務上機會詐得之469萬6249元，既經全部
    繳還苗栗縣議會，有如前述，自不得再依貪污治罪條例第10
    條第1項諭知追繳或以財產抵償（最高法院92年度台上字第
    725號判決意旨參照）；而被告林玉妹共同詐得、被告饒家
    卉幫助詐得之金額，皆已包括在前述被告饒鴻奇詐得並繳還
    苗栗縣議會之金額內，是亦無庸對其二人諭知追繳或以財產
    抵償，附此說明。
參、無罪或不另為無罪諭知部分：
一、按犯罪事實應依證據認定之，無證據不得認定犯罪事實；被
    告或共犯之自白，不得作為有罪判決之唯一證據，仍應調查
    其他必要之證據，以察其是否與事實相符，刑事訴訟法第15
    4條第2項、第156條第2項分別定有明文。另認定不利於被告
    之事實，須依積極證據，苟積極證據不足為不利於被告事實
    之認定時，即應為有利於被告之認定，更不必有何有利之證
    據；又認定犯罪事實所憑之證據，雖不以直接證據為限，間
    接證據亦包括在內，然而無論直接或間接證據，其為訴訟上
    之證明，須於通常一般之人均不致有所懷疑，而得確信其為
    真實之程度者，始得據為有罪之認定，倘其證明尚未達到此
    一程度，而有合理之懷疑存在時，事實審法院復已就其心證
    上理由予以闡述，敘明其如何無從為有罪之確信，因而為無
    罪之判決，尚不得任意指為違法（最高法院30年上字第816
    號、76年台上字第4986號判例要旨參照）。
二、被告饒鴻奇、林玉妹被訴行使偽造私文書、公務員登載不實
    文書、利用職務機會詐取財物部分：
(一)公訴意旨指如附件一編號14、附件四編號25至43、附件五編
    號7至11、附件六編號37至49、附件七編號18至37、附件八
    編號9至14、附件九編號11、附件十一編號6至18、附件十二
    編號34至40、附件十三編號16至20、附件十六編號35至45、
    附件十七編號29至33、附件十八編號2、編號71至80、附件
    十九編號3至16、附件二十編號22至29、附件二十一編號17
    至19所示各單據，亦屬被告饒鴻奇、林玉妹共同偽造之單據
    ，被告饒鴻奇、林玉妹持此等單據，以製作不實黏貼憑證用
    紙檢據報銷之方式，向苗栗縣議會詐領公款，以及被告林玉
    妹將如附件二十二之一編號1至2所示饒家卉個人消費取得之
    單據，以上述製作不實黏貼憑證用紙等方法辦理核銷，均涉
    犯行使偽造私文書、公務員登載不實文書及利用職務機會詐
    取財物等罪嫌；另被告饒鴻奇、林玉妹將如附件九編號12所
    示偽造單據，交不知情之張素滿辦理核銷，向苗栗縣議會詐
    領公款，亦涉犯利用職務機會詐取財物罪嫌。
(二)經查：
  1.如附件七編號18、附件十六編號45、附件十八編號2所示單
    據，並未見於相關偵查卷內，另經本院向審計部臺灣省苗栗
    縣審計室調閱相關單據正本時，據該室99年10月19日審苗縣
    一字第0990002677號檢送各筆核銷原始憑證，函內亦敘明「
    其中附件七編號18、附件十六編號45及附件十八編號2等三
    件查無資料」，有該函及註記之清冊附卷可稽(本院卷二第
    222頁、第229頁、第235頁反面、第237頁反面)，足見並無
    該三筆單據可為憑證。是公訴意旨指被告饒鴻奇、林玉妹涉
    嫌共同偽造前開三筆單據，再以製作不實黏貼憑證用紙檢據
    報銷之方式，向苗栗縣議會詐領公款等情，除被告饒鴻奇、
    林玉妹之自白（第3903號偵查卷二第3-7頁）外，尚無其他
    積極證據足以佐證，自屬不能證明。
  2.如附件四編號26至43、附件五編號7至11、附件六編號38至
    49、附件七編號19至37、附件八編號10至14、附件十一編號
    6至18、附件十六編號41至44、附件十七編號30至33、附件
    十八編號79至80、附件十九編號3至16、附件二十編號27至
    29、附件二十一編號17至19所示單據。其中，部分為二聯式
    統一發票或收銀機統一發票，部分據各該商店人員於調查人
    員詢問或檢察官訊問時證述為各該商店人員據實開立，或與
    實際消費情形相符之單據(詳如各單據備註欄所載)。衡諸常
    情，有關統一發票部分，當確係由各該商店人員開立並填載
    消費項目、金額，在無任何證據顯示被告饒鴻奇、林玉妹與
    開立統一發票之商店人員具犯意聯絡之情況下，應認其上記
    載之消費項目及金額與實際消費情形相符；另部分單據所載
    消費項目、金額，與各該商店人員所述被告饒鴻奇或苗栗縣
    議會人員可能消費情形尚稱吻合，基於「有疑利於被告」之
    原則，應認定為被告饒鴻奇等議會人員消費後，向商店索取
    空白免用統一發票收據，再依實際消費情形自行填載之真實
    消費單據（以上詳見各附件備註欄及真實消費金額計算之說
    明）。被告饒鴻奇、林玉妹於偵查中自白時，雖均未就檢察
    官所提示詐取金額試算表有關前揭單據部分為爭執，惟經調
    查結果，就其等有關前揭單據涉及犯罪行為之自白，難認與
    事實相符。此外，復無其他積極證據足證被告饒鴻奇、林玉
    妹有偽造前揭單據，再以製作不實黏貼憑證用紙檢據報銷之
    方式，向苗栗縣議會詐領公款之犯行，此部分起訴之事實，
    亦屬不能證明。
  3.如附件九編號11所示單據，將之黏貼在苗栗縣議會黏貼憑證
    用紙上，辦理經費核銷流程之經辦人為張素滿，並非被告林
    玉妹。雖張素滿於偵查中證稱其蓋章核銷的單據，都是被告
    林玉妹以「議長交辦」之名提出，錢也都是被告林玉妹領走
    等語（他字卷六第62頁），然前揭單據係連同其餘3筆單據
    ，核銷如附件二十三第2頁（第9筆）饒鴻奇因「苗栗縣婦女
    溫馨關懷協會」舉辦「『淨化人心、耀舞生命、飛揚青春』
    反飆車、反菸毒、防酒駕、自我保護、遠離憂鬱宣導活動」
    而批示支應之85000元（他字卷一第231-236頁）。本案相關
    偵查卷內既未見有任何該協會人員出面否認該協會領得該筆
    85000元之事實，自不能排除前揭單據係該協會人員在被告
    饒鴻奇、林玉妹不知情之下提出核銷，及該筆85000元（包
    含前揭單據之金額10000元）確係交付該協會而非被告饒鴻
    奇或林玉妹詐得之可能性。故公訴意旨指被告饒鴻奇、林玉
    妹就前揭單據共同涉犯行使偽造私文書、公務員登載不實文
    書、利用職務機會詐取財物罪嫌部分，即屬不能證明。
  4.如附件一編號14、附件四編號25、附件六編號37、附件八編
    號9、附件十二編號34至40、附件十三編號16至20、附件十
    六編號35至40、附件十七編號29、附件十八編號71至78、附
    件二十編號22至26所示單據，將之黏貼在苗栗縣議會黏貼憑
    證用紙上，辦理經費核銷流程之經辦人分別為饒美貞、劉金
    嬌，並非被告林玉妹（詳見各附件備註欄）。其中由饒美貞
    經辦部分，因饒美貞迄未到庭就該等單據之來源為任何說明
    ，無從認定與被告林玉妹有關；而由劉金嬌經辦部分，雖劉
    金嬌於偵查中證述：如附件四編號25、附件十七編號29 所
    示2筆單據是「議長室小姐交辦下來」，其同時又指出：「
    當時議長室有吳秀珠、林玉妹、陳淑玲，我已經忘記是哪一
    位小姐交辦下來的。」、「（問：這兩筆錢下來交給誰？）
    不知道。我忘記了。」等語（他字卷十二第47頁），尚不足
    以證明該等單據係被告林玉妹所交付，遑論係被告林玉妹所
    偽造。是公訴意旨指被告林玉妹就前揭單據部分，與被告饒
    鴻奇共同涉犯行使偽造私文書、公務員登載不實文書、利用
    職務機會詐取財物罪嫌部分，仍屬不能證明。
  5.如附件二十二之一編號1至2所示單據，將之黏貼在苗栗縣議
    會黏貼憑證用紙上，辦理經費核銷流程之經辦人為饒美貞（
    第4612號偵查卷第37頁），扣案苗栗縣議會零用金備查簿上
    記載之經手人亦為饒美貞，受款人為議長即饒鴻奇（扣押物
    品編號1-3第58頁、第75頁、原審卷六第149頁、第151頁）
    ，均非被告林玉妹。且前揭單據所載消費日期及支付零用金
    之日期，均在被告林玉妹調任總務組負責小額採購業務及保
    管零用金之前，而饒美貞迄未就前揭單據核銷過程為任何說
    明，自不能遽認與被告林玉妹有關。從而，公訴意旨指被告
    林玉妹就前揭單據部分，與被告饒鴻奇共同涉犯公務員登載
    不實文書、利用職務機會詐取財物罪嫌部分，亦不能證明。
  6.如附件九編號12所示單據，係連同其餘3筆單據，核銷如附
    件二十三第1頁（第14筆）饒鴻奇因「苗栗縣兒童合唱團」
    參加「國立台北教育大學109週年校慶巡迴音樂會暨成果發
    表會表演活動」而批示支應之50000元（他字卷九之一第
    143-145頁），證人即管理該團帳務之指導老師江怡臻業於
    偵查中明確證稱該團有收到該筆50000元（他字卷九之一第
    148-149頁），並有苗栗縣兒童合唱團經費收支明細1份可佐
    （他字卷九之一第127-128頁，參見編號47），足證被告饒
    鴻奇、林玉妹並未詐取包括前揭單據金額4000 元在內之該
    筆50000元。公訴意旨指被告饒鴻奇、林玉妹就前揭單據部
    分，共同涉犯利用職務機會詐取財物罪嫌，尚有誤會。
(三)綜上說明，前開公訴意旨所指被告饒鴻奇、林玉妹涉犯罪嫌
    部分，既無法證明渠等犯罪，本應為無罪之判決，惟公訴意
    旨指被告饒鴻奇、林玉妹就該等單據所涉行使偽造私文書、
    公務員登載不實文書及利用職務機會詐取財物罪嫌，分別與
    其等前揭論罪科刑部分，有連續犯或牽連犯之裁判上一罪關
    係（起訴書第28-29頁、原審卷一第189-190頁、原審卷二第
    29頁），爰均不另為無罪之諭知。
三、被告饒鴻奇、林玉妹被訴行使偽造私文書，被告陳淑玲被訴
    偽造私文書部分：
(一)公訴意旨略以：
  1.國際佛光會頭份佛光童軍團曾因舉辦「2005北中區佛光童軍
    服務員知能研習會」活動，苗栗縣頭份鎮中山社區發展協會
    曾因舉辦「重陽敬老活動」、「慶祝父親節表揚暨表演活動
    」、「議長盃槌球比賽」等活動，分別行文向苗栗縣議會申
    請補助經費獲准，嗣上開活動結束後，國際佛光會頭份佛光
    童軍團團長蔡文吉、苗栗縣頭份鎮中山社區發展協會總幹事
    譚金順，分別向如附件二十九編號6、附件三十所示之商店
    ，索取蓋有店章之免用統一發票收據，交由林玉妹填載如該
    附件所示之不實交易內容及金額，再由林玉妹交予不知情之
    張素滿，據以辦理核銷撥款手續，足以生損害於各該商店及
    苗栗縣議會會計之正確性。因認被告林玉妹涉犯刑法第216
    條、第210條之行使偽造私文書罪嫌。
  2.饒鴻奇身兼苗栗縣兒童合唱團團長，為避免該團發文向苗栗
    縣議會申請補助時，產生「饒鴻奇團長」向「饒鴻奇議長」
    申請之尷尬，明知該團總幹事游秀蘭業已於93年8月1日因調
    任田美國民小學校長而離職，竟與林玉妹、陳淑玲共同基於
    偽造私文書之概括犯意聯絡，連續於93年11月16 日、93年
    11月16日、94年11月1日，未經游秀蘭同意，由林玉妹先後
    以該團參加「93年度全國音樂暨鄉土歌謠比賽」、「2004兒
    童音樂短劇創作首演發表會」、「國立台北教育大學109週
    年校慶巡迴音樂會」等活動申請經費補助之名義，在其苗栗
    縣議會辦公室繕打以「總幹事游秀蘭」名義之上開合唱團申
    請補助公文，並交由陳淑玲私自蓋用游秀蘭印章，足以生損
    害於游秀蘭。陳淑玲另於94年5月間，與饒鴻奇、林玉妹共
    同承前偽造私文書之概括犯意聯絡，在林玉妹繕打以「總幹
    事游秀蘭」名義申請該團參加「2005 頭份四月八斗燈文化
    節」活動經費補助之公文上，私自蓋用游秀蘭印章，足以生
    損害於游秀蘭。因認饒鴻奇、林玉妹涉犯刑法第216條、第
    210條之行使偽造私文書罪嫌，陳淑玲涉犯刑法第210條之偽
    造私文書罪嫌。
(二)前開公訴意旨1.部分，經查：
  1.如附件二十九編號6所示單據為二聯式統一發票（他字卷十
    第216頁反面），按諸常情，空白統一發票外流可能衍生嚴
    重漏稅案件，其重要性幾近於有價證券，一般商店殊無可能
    因顧客要求即交付空白統一發票，而任令他人自行填寫；再
    者，證人蔡文吉不論於調查、偵查或審理中，均僅證稱佛光
    童軍團成員提供空白「收據」給伊交被告林玉妹辦理核銷（
    他字卷十第212頁、第224頁、原審卷四第151頁、第154頁）
    ，未曾提及有交付空白「統一發票」給被告林玉妹處理之情
    事。又前揭單據上就品名（波蜜果菜汁）、數量（236）及
    單價（165）之記載，均極為精確，與本案其他偽造單據上
    大多僅空泛記載品名（「便餐」或「飲料」）與總價之情形
    ，顯不相同；此外，相關偵查卷內復未見有「廣榮食品行」
    負責人或其他人員否認前揭單據係該店所開立之陳述。綜合
    以上各事證，實難遽認前揭「統一發票」係被告林玉妹所偽
    造。
  2.有關附件三十所示各單據（他字卷十第154頁、第157-159頁
    ）部分，證人譚金順於偵查中雖稱：林玉妹跟我說要拿餐廳
    吃飯的收據，要拿空白的，交給他，他去處理，「新華飲食
    店」收據不是我提供的，92年10月4日「多樂飲食店」收據
    是我自己填的，其他收據都是商家給我空白收據，我拿給林
    玉妹自己去填等語（他字卷十第162-163頁）；然其於原審
    審理中卻證述：我準備單據的時候，我們理事長（何金來）
    跟我講說是林小姐說要空白的餐廳收據，這是理事長轉述的
    ，在偵查中我想說都是我在承辦，所以我自己扛下來，沒有
    講清楚是理事長轉述的，我好像是把空白收據交給理事長，
    沒有親手交給林玉妹，好像是林玉妹到理事長家裡去拿的等
    語（原審卷四第128-143頁)。準此，證人譚金順個人之實際
    經驗，應僅止於曾將空白收據交予該協會理事長何金來，其
    原先證述「交付空白收據由林玉妹自行填寫」一節，係在未
    目睹何金來與被告林玉妹互動過程之情況下所為推測之詞，
    不能據為對被告林玉妹不利之認定。至於何金來究係交付空
    白收據抑或已填載完畢之收據予被告林玉妹辦理核銷？本案
    相關偵查卷內並無何金來之陳述可參，檢察官復未聲請傳喚
    何金來到庭作證，尚無充分之積極證據認定被告林玉妹有收
    受空白收據後自行填寫不實內容而加以偽造之事實。是被告
    林玉妹被訴偽造如附件三十所示各單據之犯行，亦屬不能證
    明。
(三)前開公訴意旨2.部分，經查：
  1.公訴意旨指「苗栗縣兒童合唱團總幹事游秀蘭業已於93年8
    月1日因調任田美國民小學校長而離職」，無非以證人游秀
    蘭於偵查中證稱：93年8月1日我上任田美國小校長，所以該
    團93年11月至94年11月期間，這4筆申請我都不知道，我是
    田美國小的校長，不可能幫建國國小申請錢，我是有提醒接
    任我的後手陳孟玉，記得要將該團的總幹事辦理變更（他字
    卷九之一第86-87頁）；證人陳孟玉於偵查中證稱：我接任
    建國國小輔導室主任，也負責處理該團的事，是游秀蘭交接
    過來的，游秀蘭有將一包裝有3、4顆印章的袋子交給我，叫
    我去辦變更總幹事（他字卷九之一第119-120頁）；證人鍾
    梅英於偵查中證稱：游秀蘭離開建國國小後，該團的總幹事
    換陳孟玉擔任，因陳孟玉接輔導室主任，輔導室主任負責該
    團業務，所以是由他接任（他字卷九之一第185-186頁）等
    節，為主要論據。惟由證人游秀蘭於調查人員詢問時供述：
    我87年在建國國小擔任輔導主任時，該國小合唱團就是該校
    的特色，…當時文化局局長周錦宏非常支持，林月嬌老師才
    於91年10月左右招募后庄國小、頭份國小部分學生與建國國
    小大部分學生共同組成「苗栗縣兒童合唱團」，…當時校長
    鍾梅英積極想發展該合唱團特色，就拜託饒家卉向議會爭取
    經費補助，由饒鴻奇擔任合唱團團長、鍾校長擔任秘書、我
    擔任總幹事（他字卷九之一第74頁反面）；證人陳孟玉於偵
    查中證述：苗栗縣兒童合唱團的組織不屬於學校，但成員有
    百分之八十以上是學校的學生（他字卷九之一第119頁反面
    ），其嗣於原審審理中證述：該團並不是屬於學校行政職務
    的範圍之內，只是輔導室主任兼辦的其中一個項目（原審卷
    四第112頁）；以及證人饒鴻奇於原審審理中證述：這是苗
    栗縣合唱團，不是建國合唱團，苗栗縣所有比較優秀的小學
    生都可以參加等語（原審卷四第279頁）。綜上觀之，「苗
    栗縣兒童合唱團」顯係一獨立於「建國國小」以外之非法人
    團體，並非建國國小或建國國小輔導室之內部單位，僅因該
    團主事者（饒家卉、林月嬌等人）及學生成員多來自建國國
    小，建國國小校長鍾梅英復已出任該團秘書，或考量業務運
    作便利性，或基於人情請託，遂由時任建國國小輔導室主任
    之游秀蘭擔任該團首任總幹事。苗栗縣兒童合唱團與建國國
    小既為互不相隸屬之組織，本案相關偵查卷內又無該團之組
    織章程或相關人事規定，自不能逕論「建國國小輔導室主任
    」當然為「苗栗縣兒童合唱團總幹事」，「苗栗縣兒童合唱
    團總幹事」一職必須伴隨「建國國小輔導室主任」人事異動
    而更替。申言之，除非游秀蘭或苗栗縣兒童合唱團之代表人
    （團長即被告饒鴻奇）任何一方曾向他方為終止委任契約之
    意思表示，否則游秀蘭調任田美國小校長而未續任「建國國
    小輔導室主任」之事實，對其「苗栗縣兒童合唱團總幹事」
    之職位，應不生任何影響。縱游秀蘭於交接建國國小輔導室
    主任業務時，曾要求陳孟玉一併辦理苗栗縣兒童合唱團總幹
    事變更之手續，業如前述，雖可解為游秀蘭表示不欲續任該
    團總幹事、終止委任契約之意思，然陳孟玉當時僅為該團會
    計，究非代表人，依相關偵查卷內證據及陳孟玉於原審審理
    時所為證述，亦不足以認定陳孟玉已於何時將游秀蘭前開要
    求轉達該團之代表人饒鴻奇、使游秀蘭終止委任契約之意思
    表示到達該團。從而，應認公訴意旨所稱被告饒鴻奇、林玉
    妹、陳淑玲於各次行為時，游秀蘭前開意思表示均尚未生效
    ，即其雖已由建國國小離職，但仍具有苗栗縣兒童合唱團總
    幹事之身分。
  2.證人游秀蘭於偵查中證述：剛開始申請都是議長饒鴻奇的名
    義申請，後來林月嬌及饒家卉告訴我，以議長饒鴻奇的名義
    申請補助不太好，當時我跟林月嬌、饒家卉說為何不以校長
    名義申請，他們說校長太忙了，所以就在92年4月間那次以
    我總幹事的名義申請，都是陳淑玲打完字後請我簽章，第一
    次陳淑玲還把我的姓打錯了，我請他更正後，我才核章發文
    出去（他字卷九之一第86頁）；可知苗栗縣兒童合唱團人員
    早於92年間，即已明確徵得游秀蘭同意，改以「總幹事游秀
    蘭」名義發文向苗栗縣議會申請補助。準此，該團日後復以
    「總幹事游秀蘭」名義發文向苗栗縣議會申請補助，不過依
    循往例辦理，在游秀蘭擔任該團總幹事此一條件不變之情況
    下，倘無證據證明經手發文之人明知違反游秀蘭之意思，實
    難認其有何偽造私文書之犯意。前開公訴意旨(2)部分所示4
    份苗栗縣兒童合唱團公文，均係被告饒鴻奇指示被告林玉妹
    以「總幹事游秀蘭」名義製作，再交由被告陳淑玲蓋用「游
    秀蘭」印章，固為被告饒鴻奇、林玉妹、陳淑玲於偵查中一
    致供認之事實（第3903號偵查卷第7頁、第346頁、他字卷九
    之二第251頁、第253頁）。惟除了94年5月有關「2005頭份
    四月八斗燈文化節」活動該份公文（他字卷九之一第142頁
    ），內容並非陳孟玉、饒家卉或江怡臻等該團人員所提供，
    而係被告饒鴻奇、林玉妹所偽造（此部分之論罪科刑業詳如
    前述）外，其餘3份公文（他字卷九之一第137頁反面、第
    139 頁反面、第145頁反面）之內容，分別與陳孟玉及94年8
    月1日接任建國國小輔導室主任之陳財喜製作並提出之文稿
    相符，僅陳孟玉、陳財喜所製作文稿中「團長饒鴻奇」之名
    義被替換為「總幹事游秀蘭」（他字卷九之二第273頁、第
    275頁）。由是觀之，該3份公文確係被告饒鴻奇獲知「苗栗
    縣兒童合唱團」有申請補助經費之需求後，始指示被告林玉
    妹依照該團人員提出之文稿繕打，再以游秀蘭之名義發文。
    游秀蘭不欲續任「苗栗縣兒童合唱團」總幹事之意思表示既
    迄未到達團長即被告饒鴻奇，委任契約並未終止，即該團總
    幹事仍為游秀蘭，游秀蘭復曾為避免被告饒鴻奇雙重代理之
    尷尬，明示同意該團人員以其名義發文向苗栗縣議會申請補
    助，均如前述，則被告饒鴻奇之前述行為，堪認係基於「總
    幹事游秀蘭不反對」之主觀認知所為。而被告林玉妹係就該
    團確欲申請補助經費之案件，奉兼任該團最高職務「團長」
    之被告饒鴻奇指示製作公文，又豈有可能明知其行為違反游
    秀蘭之意思？綜上所述，被告饒鴻奇、林玉妹雖先後共同以
    游秀蘭名義製作前揭3份公文，尚難認其等具有偽造私文書
    之犯意，要難以偽造私文書或行使偽造私文書之罪責相繩。
  3.就被告陳淑玲涉嫌偽造私文書部分，公訴意旨雖引據證人陳
    孟玉於偵查中所證：因為總幹事變更程序我不清楚，我就請
    該團出納兼幹事陳淑玲去處理，也把該包印章交給他等語（
    他字卷九之一第120頁反面），主張被告陳淑玲明知於辦理
    變更程序前，不得再使用游秀蘭之印章，顯有偽造私文書犯
    意。然證人陳孟玉於原審審理時證稱：游秀蘭告訴我有一包
    兒童合唱團相關人員的印章在抽屜裡面，說他們在申請一些
    過程當中可能需要用到印章，我就把那包印章交給陳淑玲，
    不太記得有跟陳淑玲講什麼，也不記得有沒有說請他處理的
    話，我的意思是變更程序我不清楚，然後把印章交給他，93
    年8月1日以後不是由我擔任總幹事，如果沒有變更的話，應
    該是原來的游秀蘭，不會因為他調去當校長就失去合唱團成
    員的資格，應該是看他個人意願，我沒有跟陳淑玲說不能使
    用游秀蘭的印章，當時我的認知是合唱團總幹事還是原來的
    游秀蘭等語（原審卷四第109-124頁）；已釋明其先前所謂
    「請陳淑玲去處理」，並非具體指示被告陳淑玲持游秀蘭印
    章去辦理與該團總幹事變更有關之手續，其將印章交予被告
    陳淑玲時，更未曾向被告陳淑玲表明「游秀蘭已離開苗栗縣
    兒童合唱團」或「不得繼續使用游秀蘭印章」之意旨，則徒
    憑前揭陳孟玉偵查中之證述，自不足以認定被告陳淑玲行為
    時之主觀認知為「游秀蘭業已自苗栗縣兒童合唱團離職」。
    再者，「苗栗縣兒童合唱團」在頭份郵局開立之郵政存簿儲
    金帳戶，係以饒鴻奇、鍾梅英、游秀蘭3人名義共同申請開
    戶，有臺灣郵政股份有限公司苗栗郵局96年8月15日苗營字
    第0965000539號函檢附之開戶印鑑卡影本1件可參（原審卷
    二第156頁、第160頁），該印鑑卡上游秀蘭之印鑑章，即為
    陳孟玉交予被告陳淑玲之前開印章，而被告陳淑玲自92年9
    月間接任該團出納，此後凡相關單位以支票補助該團者，皆
    由被告陳淑玲將支票存入上開帳戶，再填寫提款單並蓋用前
    述3人印鑑章後，提領現金轉交饒家卉、陳孟玉或江怡臻收
    執，業據證人游秀蘭、江怡臻、饒家卉證述明確（他字卷九
    之一第86頁、第150頁、第218頁)，並有該團頭份郵局郵政
    存簿儲金簿及交易明細足憑(原審卷一第133-134頁）。此一
    情形，於93年間被告陳淑玲收受陳孟玉交付之前開印章後，
    並未改變，由此觀之，被告陳淑玲對其在各項相關文件上蓋
    用游秀蘭前開印章之舉動，當習以為常，並認為乃維繫「苗
    栗縣兒童合唱團」運作所必需。今陳孟玉交付前開印章予被
    告陳淑玲時，既未明確指示應作何使用，亦未告誡其不得使
    用，陳孟玉當時復對該團業務極不熟稔，業據證人江怡臻證
    述屬實（他字卷九之二第271頁），則依被告陳淑玲之經驗
    ，其自有可能將陳孟玉之行為理解為請其保管前開印章，並
    授權於該團業務上有需要時自行使用。前開公訴意旨(2)部
    分所示4份苗栗縣兒童合唱團公文，主旨均為因參加活動向
    苗栗縣議會申請補助經費，由形式上觀之，製作前開公文確
    屬與該團業務有關之正當、合理行為，且該等公文均係由奉
    該團「團長」指示之被告林玉妹繕打完成，再持交陳淑玲蓋
    用前開印章，以被告陳淑玲之立場，毫無理由懷疑公文內容
    是否非出於該團或是否違反游秀蘭之意思。準此，被告陳淑
    玲配合在各該公文上蓋用前開印章，主觀認知自係已獲游秀
    蘭、陳孟玉之概括授權，而無偽造私文書之不法犯意可言。
    基上說明，公訴意旨指被告陳淑玲在前開4份公文上擅自蓋
    用游秀蘭印章，涉嫌偽造私文書部分，亦屬不能證明。
(四)綜上所述，就前開公訴意旨1.被告林玉妹被訴行使偽造私文
    書，及前開公訴意旨2.被告饒鴻奇、林玉妹被訴行使偽造私
    文書部分，本應分別為無罪之判決，惟公訴意旨指此二部分
    ，分別與被告林玉妹、饒鴻奇前揭論罪科刑之行使偽造私文
    書罪間有連續犯關係，為裁判上一罪，爰均不另為無罪之諭
    知。至前開公訴意旨2.被告陳淑玲被訴偽造私文書部分，則
    應諭知無罪之判決。
四、被告饒鴻奇、林玉妹、張素滿被訴對主管事務圖利、公務員
    登載不實文書及被告鄭運月、廖秋玲、林來居、凌英鳳、江
    雲章被訴對主管事務圖利部分：
(一)公訴意旨略以：鄭運月、廖秋玲係苗栗縣議會會計室主任、
    組員，林來居、凌英鳳、江雲章分別係總務組前前任（91年
    5月至92年8月5日，林來居現為議事組主任）、前任（92年8
    月至94年1月，凌英鳳現為行政室主任）及現任主任，張素
    滿係總務組組員，均係依法令服務於地方自治團體所屬機關
    而具有法定職務權限之人員。饒鴻奇明知依地方制度法第36
    條之規定及內政部89年9月18日台（89）內民字第8907210號
    函、91年5月13日台內中民字第0910078783號函等函示，苗
    栗縣議會並無補助或捐助各團體私人辦理攸關社會服務、教
    育文化、體育及其他非屬立法機關職權事項之職權，竟自92
    年1月起至94年12月止，於受理如附件二十三所示各機關團
    體以舉辦各式社會服務、教育文化、體育活動為由，來函申
    請苗栗縣議會補助時，無視張素滿於各該函文上簽擬「茲因
    立法機關不得編列補助經費，是否致贈紀念品，謹請鈞長核
    示」及廖秋玲簽擬「本案如奉核可致贈紀念品，經費請於預
    算範圍內支應」等意見，而基於對主管之事務違背前開法律
    ，直接圖利他人之概括犯意，逕批示以某項預算，補助現金
    若干元（詳見附件二十三各項補助金額）。張素滿明知饒鴻
    奇該等同意現金補助乃違反上開法律規定，竟仍曲承上意，
    欲將上開補助之款項由苗栗縣議會「業務費－一般事務費」
    之預算經費核銷，以示該款項係議長慰問各受補助團體之支
    出費用，以規避上開法令規定，而與饒鴻奇共同基於圖利及
    公務員登載不實文書之概括犯意聯絡，向附件二十三所示部
    分受補助團體要求須提供以苗栗縣議會為消費者、消費項目
    為餐飲費或便餐等相類名目之消費原始憑證，再將各受補助
    團體提供之消費原始憑證黏貼在其公務上製作之「苗栗縣議
    會黏貼憑證用紙」，並於該等苗栗縣議會黏貼憑證用紙之用
    途說明欄上註記「支應」、「補助」如附件二十三所示各受
    補助團體之某活動費用，以示該等費用係議長慰勞如附件二
    十三所示各受補助團體，再逐層送請先後任總務組組長林來
    居、凌英鳳、江雲章及會計室組員廖秋玲、主任鄭運月核批
    ，林來居等人均明知饒鴻奇對各申請補助團體之申請案，批
    示逕予金錢補助與上述規定有違，及張素滿黏貼在「苗栗縣
    議會黏貼憑證用紙」之消費原始憑證，係為規避上開法律規
    定之作法，竟仍與饒鴻奇及張素滿等共同基於圖利之概括犯
    意聯絡，不惟未簽具拒絕同意核銷，反在該「苗栗縣議會黏
    貼憑證用紙」上予以核章以示同意，再經饒鴻奇核示後，進
    而完成核銷、撥款程序，足以生損害於苗栗縣議會預算核銷
    管理之正確性。林玉妹雖非苗栗縣議會有關受理機關團體申
    請補助辦理核銷之業務承辦人，惟其明知饒鴻奇就各團體申
    請補助之函文批示同意予金錢補助，係有違前述法律規定，
    竟仍思以前述相同規避法律規定之模式，而與饒鴻奇及張素
    滿共同基於公務登載不實及圖利之概括犯意，或逕向附件二
    十三所示之部分受補助團體要求提供以苗栗縣議會為消費者
    、消費項目為餐飲費類之消費原始憑證，或於受補助團體提
    供該團體真正支出項目之消費原始憑證時，予以退回，並要
    求以苗栗縣議會為消費者、餐飲消費之原始憑證，待取得各
    餐飲類消費之原始憑證後，再交予張素滿辦理前述核銷、撥
    款程序，足以生損害於苗栗縣議會預算核銷管理之正確性（
    其中學校、團體係提供偽造或空白單據者，如附件二十四至
    附件三十所示）。計饒鴻奇、鄭運月、廖秋玲、林來居、凌
    英鳳、江雲章、張素滿等人共同對於主管或監督之事務，明
    知違背法令，直接圖利頭份鎮六合國小、竹南鎮體育會等學
    校、社團之金額達270萬2500元（饒鴻奇等人共同分別參與
    圖利之金額明細，如附件二十三說明項所示）。因認被告饒
    鴻奇、林玉妹、鄭運月、廖秋玲、林來居、凌英鳳、江雲章
    、張素滿等人均涉犯貪污治罪條例第6條第1項第4款之對主
    管事務圖利罪嫌，被告饒鴻奇、林玉妹、張素滿另涉犯刑法
    第213條之公務員登載不實文書罪嫌。
(二)按90年11月7日修正公布之貪污治罪條例第6條第1項第4款，
    其規範條件較舊法更為嚴謹，構成要件限制為：（一）明知
    違背法令；（二）直接或間接圖自己或其他私人之不法利益
    ；（三）因而獲得利益。其中規定「明知違背法令」之構成
    要件，考其立法之目的，無非以公務員之使命，即在謀人民
    之利益，而我國現行法令之種類及內容繁多，難期一般公務
    員所能盡知，而勇於任事之公務員反易動輒得咎，導致一般
    公務員只顧防禦而忽略興利之消極態度，自非人民之福，因
    而呼應刑法第130條第1項規定，以公務員主觀上明知違背法
    令為其構成要件之一；所稱「違背法令」之「法令」，係指
    法律、法律授權之法規命令、職權命令、自治條例、自治規
    則、委辦規則等對多數不特定人民就一般事項所作對外產生
    法律效果之規定（參照修正草案說明）。是以該條款之「法
    令」，除法律外，應係指行政程序法第150條第1項所稱之「
    法規命令」而言。即指行政機關基於法律授權，對多數不特
    定人民就一般事項所作抽象之對外發生法律效果之規定，而
    不及於同法第159條規範上、下級機關或長官對屬官間內部
    秩序及運作，所為非直接對外發生法規效力之「行政規則」
    。倘僅違反具有內部效力之「行政規則」，則屬行政責任或
    懲戒責任之範圍，尚非圖利罪規範之對象。至其違背法令，
    是否限於執行職務時所應遵守之法令？抑漫無限制，即一般
    屬於道德性、抽象性或與職務無直接關係之義務法令亦包括
    在內？貪污治罪條例並無明確規定，然依新法之修正意旨及
    保障公務員適法之職權行使，應認限於公務員執行職務時所
    應遵守之法令（最高法院92年度台上字第4380號、94年度台
    上字第923號、96年度台上字第2594號等判決意旨參照，法
    務部92年6月18日法檢字第0920022371號函亦同此見解）。
    又98年4月22日修正公布之現行貪污治罪條例第6條第1項第4
    款，已將構成要件之「法令」修正為「法律、法律授權之法
    規命令、職權命令、自治條例、自治規則、委辦規則或其他
    對多數不特定人民就一般事項所作對外發生法律效果之規定
    」，而將前揭見解明文化。
(三)本件檢察官指被告饒鴻奇、林玉妹、鄭運月、廖秋玲、林來
    居、凌英鳳、江雲章、張素滿涉犯貪污治罪條例第6條第1項
    第4款之對主管事務圖利罪，係以被告8人之行為違反地方制
    度法第36條、內政部89年9月18日台（89）內民字第8907210
    號函及91年5月13日台內中民字第0910078783號函等「法令
    」為主要論據。惟查，地方制度法第36條規定：「縣（市）
    議會之職權如下：一、議決縣（市）規章。二、議決縣（市
    ）預算。三、議決縣（市）特別稅課、臨時稅課及附加稅課
    。四、議決縣（市）財產之處分。五、議決縣（市）政府組
    織自治條例及所屬事業機構組織自治條例。六、議決縣（市
    ）政府提案事項。七、審議縣（市）決算之審核報告。八、
    議決縣（市）議員提案事項。九、接受人民請願。十、其他
    依法律或上級法規賦予之職權。」固未將「補助或捐助各團
    體私人」列為縣（市）議會之職權，但亦無明文禁止縣（市
    ）議會有此等行為。再者，此一法律規定於性質上屬組織法
    ，非行為法，內容既非在規範縣（市）議會公務人員應為何
    種行為、如何行為或不得為何種行為，與本件被告8人所執
    行「法定預算科目項下經費運用、核銷」之職務欠缺直接關
    係，自難認為係渠等執行職務時所應遵守之「法令」。其次
    ，依內政部89年9月18日台（89）內民字第8907210號函旨：
    「一、依據審計部89年8月21日台審部覆字第890011號函辦
    理。二、查地方制度法第5條第2項明定直轄市設直轄市議會
    、直轄市政府；縣（市）設縣（市）議會、縣（市）政府；
    鄉（鎮、市）設鄉（鎮、市）民代表會及鄉（鎮、市）公所
    ，分別為直轄市、縣（市）、鄉（鎮、市）之立法機關及行
    政機關。同法第3章第4節『自治組織』，並就地方立法機關
    及地方行政機關組織職權分別規定，以明分際。有關編列預
    算補助或捐助各團體私人辦理攸關社會服務、教育文化、體
    育等事項，非屬地方立法機關職權行使範圍，應受有限制。
    三、影附審計部上揭來函一份。」（他字卷一第16頁），及
    91年5月13日台內中民字第0910078783號函旨：「一、查審
    計部89年8月21日台審部覆字第890011號函本部為近年來各
    級地方立法機關頗多於預算議事業務項下編列經費補助或捐
    助各團體私人辦理攸關社會服務、教育文化、體育及其他非
    屬立法機關職權之事項，有混淆立法、行政機關職權分際之
    虞，建請予以適當規範。案經本部89年9月18日台（89）內
    民字第8907210號函轉請各直轄市議會、各縣市議會、各縣
    政府以『各級地方立法機關不得編列經費補助或捐助各團體
    私人辦理攸關社會服務、教育文化、體育及其他非屬立法機
    關職權之事項。』二、本案各級地方立法機關對於接受公款
    補助之團體私人，無考核機制；而團體私人如分別向立法機
    關與行政機關申請補助，更易造成浪費，且編列經費補助或
    捐助團體私人辦理攸關社會服務、教育文化、體育等事項係
    屬行政機關職權事項，立法機關於預算議事業務項下編列經
    費補助均顯不宜。」（他字卷一第15頁）之內容，可知該2
    件內政部函示，均係基於審計部89年8月21日台審部覆字第
    890011號函示要求「適當規範立法、行政機關職權分際」而
    下達，規範對象僅限於受文之各級地方立法機關，規定事項
    僅止於在同屬其下級機關之地方立法機關與地方行政機關間
    劃分權責，指示「編列經費補助或捐助團體私人辦理攸關社
    會服務、教育文化、體育等事項」之事，應由地方行政機關
    辦理。準此，前開函示之性質，顯屬上級機關對下級機關，
    依其權限為規範機關內部秩序及運作，所為非直接對外發生
    法規範效力之「行政規則」，而非基於任何法律授權，對多
    數不特定人民就一般事項所作抽象之對外發生法律效果之規
    定。揆諸首揭說明，即不該當貪污治罪條例第6條第1項第4
    款之「法令」。何況苗栗縣議會於前開內政部函示下達後，
    自90年度起即未再編列經費補助或捐助各團體私人辦理攸關
    社會服務、教育文化、體育及其他非屬立法機關職權之事項
    ，此有審計部臺灣省苗栗縣審計室97年4月11日審苗縣一字
    第0970000842號函1紙及苗栗縣議會92至94年度歲出計畫說
    明提要與各項費用明細表節本各1份可憑（原審卷三第3頁、
    原審卷五第182-203頁），足認本件被告8人於前述期間內，
    均無任何「編列經費補助或捐助各團體私人」之違背前開函
    示行為。綜上說明，公訴意旨以被告8人所為違反地方制度
    法第36條及前開內政部函示，指渠等涉犯對主管事務圖利罪
    嫌，尚非有據。
(四)就公訴意旨所指被告8人之行為是否違背法令一節，原審檢
    察官雖提出補充理由書指陳：依92至94年度苗栗縣議會歲出
    計畫說明提要與各項費用明細表所示，並無對民間團體「支
    應」、「捐助」、「補助」、「配合」各類單項活動項目，
    足見前開預算書上，關於民間團體舉辦活動申請補助，無可
    支用之預算，並無模糊之解釋空間，參酌被告等均明知前開
    內政部函示，且於歷次受理苗栗縣各民間社團、學校來函請
    求苗栗縣議會補助或捐助經費辦理活動時，均於內簽公文上
    ，簽擬如附件二十三所示之「茲因立法機關不得編列補助經
    費，是否致贈紀念品，謹請鈞長核示」、「本案如奉核可致
    贈紀念品，經費請於預算範圍內支應」等類似意見，可見被
    告等對於民間團體舉辦活動申請補助，無可支用之預算，在
    主觀上有清楚的認知，然均巧立名目，核銷起訴書所列之民
    間社團、學校所申請之補助經費，尤以92年度苗栗縣議會歲
    出計畫說明提要與各項費用明細表，在一般事務費項下並無
    編列「公益活動」之科目及用途，被告等在無法定科目用途
    及條件下，竟於預算所定科目之外，動用公款給予民間社團
    、學校經費補助，違背預算法第5條、第25條第1項，而有直
    接圖利之犯意甚為明確等語。惟查：如附件二十三所列各筆
    苗栗縣議會核銷之款項，分別係以「公益活動」、「社團」
    、「球隊比賽」、「機關學校」、「參加各種技藝競賽」、
    「新聞業務聯誼活動」、「報章、雜誌、社慶、宣導」、「
    慈善機構等慰問經費」等用途，由苗栗縣議會92至94年度「
    一般行政－行政管理－業務費－一般事務費」或「議事業務
    －業務管理－業務費－一般事務費」預算科目項下支應。而
    苗栗縣議會92至94年度編列之預算，於「一般行政－行政管
    理－業務費－一般事務費」預算科目項下之用途，均包含「
    報章雜誌社慶宣導及新聞業務聯誼活動等雜支」、「本縣各
    項球隊比賽慰問經費」，於「議事業務－業務管理－業務費
    －一般事務費」預算科目項下之用途，均包含「參加縣外各
    種球賽、技藝競賽、及其他經費」、「敬軍、勞軍及慈善機
    構等慰問經費」，其中93、94年度於「一般行政－行政管理
    －業務費－一般事務費」預算科目項下之用途，另包含「本
    縣各社團、社區、各界團體等舉辦活動費用」及「贈送機關
    、學校社團等公益活動或慶典禮品費等」，與如附件二十三
    由被告饒鴻奇批示之內容大致相符，此觀前揭苗栗縣議會92
    至94年度歲出計畫說明提要與各項費用明細表即明（原審卷
    五第182-203頁）。該會92年度歲出計畫說明提要與各項費
    用明細表內「議事業務－業務管理－業務費－一般事務費」
    預算科目項下所列用途，固如檢察官所稱，無「本縣各社團
    、社區、各界團體等舉辦活動費用」及「贈送機關、學校社
    團等公益活動或慶典禮品費等」2項，然該會業已按行政院
    致各縣（市）議會之92年1月30日院授主實一字第092000378
    號函所明示「地方議會應議事運作業務需要，以機關名義接
    待、餽贈參訪民眾、機關團體及外賓，或贈送花圈、花籃、
    匾額及輓聯等，因非以議長、副議長個人名義為之，其所接
    待、餽贈、花圈、花籃、匾額及輓聯等相關費用，於完成內
    部行政程序後，應由92年度縣（市）、鄉（鎮、市）預算共
    同性費用編列基準說明三所明定地方立法機關百分之十額度
    之議事業務預算項下核實支應。」（審理卷一第237頁）意
    旨，由總務室於同年2月21日簽請依91年度預算預列執行計
    劃項目（包括「各項公益活動費用及雜支等67萬5000元」乙
    項）執行92年編列之「議事業務－業務管理－業務費－一般
    事務費」預算，經逐級呈閱及議長核可，完成內部行政程序
    （原審卷一第238頁），而取得其支用該筆預算之依據。另
    所謂慰勞、獎勵，法令並無規定以提供有形之物質為限，致
    贈紀念品固屬慰勞、獎勵，招待餐飲亦不脫慰勞、獎勵之意
    涵，故被告饒鴻奇批示以一般事務費支應一定額度之金額，
    事後由各團體、學校提供餐飲費用收據，由苗栗縣議會核銷
    一般業務費，本可解釋為該會以招待餐飲或致贈加菜金之方
    式獎勵各該團體、學校，縱有「欠缺考核機制」之疑慮，亦
    難遽指其運用上開「一般事務費」支應如附件二十三所列以
    餐飲費名義核銷之支出，係於既定用途之外執行預算。而依
    據行政院主計處中部辦公室所編（94年度）各縣（市）地方
    總預算編製要點中，有關「縣（市）單位預算用途別科目分
    類表」之規定，「業務費－一般事務費」預算科目之定義確
    包括「對團體慰勞、獎勵」在內（原審卷五第171-176頁）
    ；證人即行政院主計處第一局科長許一娟於原審審理時證稱
    ：一般事務費是指凡處理一般公務或特定工作所需要的各項
    費用，團體慰問、獎勵是屬於一般事務費的範疇，業務單位
    有提這樣的需求，它就編這樣的概算去給會計單位審核，編
    到歲出的概算裡面，由各機關依照支出的用途去妥為編列執
    行等語（原審卷五第101頁、第104、第108頁）；再參酌基
    隆市議會95年度歲出計畫說明提要與各項費用明細表內「一
    般行政－行政管理－業務費－一般事務費」預算科目項下所
    列用途包括「各項專案及其他慰問經費」、「慰問離島駐地
    官兵經費」，屏東縣議會95年度歲出計畫說明提要與各項費
    用明細表內「議事業務－業務管理－業務費－一般事務費」
    預算科目項下所列用途包括「勞軍、災害、意外事故、貧困
    、養老院及其他各項慰問經費」，花蓮縣議會93年度歲出計
    畫說明提要與各項費用明細表內「議事業務－業務管理－業
    務費－一般事務費」預算科目項下所列用途包括「各種慰勞
    費，作為敬軍、勞軍及慈善慰問金」、「各種慶典活動費」
    、「贈送機關、學校、社團等公益活動或慶典禮品費」，臺
    南市議會94年度歲出計畫說明提要與各項費用明細表內「一
    般行政－行政管理－業務費－一般事務費」預算科目項下所
    列用途包括「本會關懷殘障孤兒、養老院、弱勢團體、貧戶
    、病患、刑案破案有功人員及濟助災害、社會團體辦理活動
    等經費」、「本會主辦或合辦各種球賽、技藝競賽及各項體
    育活動競賽暨慰問本市籍選手等費用」，臺中縣議會94年度
    歲出計畫說明提要與各項費用明細表內「一般行政－行政管
    理－業務費－一般事務費」預算科目項下所列用途包括「慰
    問全國性各項運動會選手加菜金」、「辦理各黨政軍民活動
    經費」，即地方立法機關多有類似支用「一般事務費」之方
    式（原審卷二第136-150頁），以及審計部臺灣省苗栗縣審
    計室歷年來審核苗栗縣議會「業務費－一般事務費」預算科
    目項下慰勞、獎勵社團、學校經費，未曾核發審核通知糾正
    （原審卷三第3頁）等客觀情事，足認苗栗縣議會於「一般
    行政－行政管理－業務費－一般事務費」或「議事業務－業
    務管理－業務費－一般事務費」科目項下列支付前開用途之
    預算，亦無違反預算法定用途可言。從而，檢察官指被告饒
    鴻奇等8人係在無法定科目用途及條件下，於預算所定之外
    動用公款給予民間社團、學校經費補助，違背預算法之規定
    云云，仍不足採。
(五)至公訴意旨指被告饒鴻奇、林玉妹、張素滿或逕向附件二十
    三所示之部分受補助團體要求提供以苗栗縣議會為消費者、
    消費項目為餐飲費類之消費原始憑證，或於受補助團體提供
    該團體真正支出項目之消費原始憑證時，予以退回，並要求
    提出以苗栗縣議會為消費者、餐飲消費之原始憑證，於取得
    各餐飲類消費之原始憑證後，再辦理前述核銷、撥款程序，
    涉犯公務員登載不實文書罪嫌部分。經查，公訴意旨所指受
    被告等指示持不實單據交苗栗縣議會辦理核銷之證人中，六
    合國民小學學務主任古昌樁於調查、偵查中均只提及「議會
    承辦小姐」、「議會裡面的小姐」、「議會一位小姐」，未
    能具體指證其與何人接洽、受何人指示（他字卷九之一第32
    頁、第39頁）；田美國民小學總務主任吳紹裳於偵查中所述
    有關「校長接到林玉妹的電話…」等情，並非其親自聽聞；
    該校校長游秀蘭於偵查中證稱：「林玉妹用電話跟我指示抬
    頭一定要寫苗栗縣議會、科目要寫餐飲費才能夠核銷，我指
    示吳紹裳要按照苗栗縣議會的規定去核銷。」惟又稱：「其
    實吳紹裳在活動辦完之後，可以將餐飲部分的收據拿出來，
    向廠商更正抬頭為苗栗縣議會，如果只有6萬，可以只報6萬
    ，不足的，我們也可以找家長會，我承認自己監督不周，我
    沒有看數字。」（他字卷九之一第196-197頁），顯示其將
    單據交予被告林玉妹時，自身亦不知單據內容不實，則於無
    證據證明被告林玉妹指示游秀蘭偽造單據之情況下，尚難證
    明被告林玉妹對游秀蘭所交付單據內容不實有所認知；苗栗
    縣足球委員會總幹事劉恒亮於偵查中證述：「林玉妹說只要
    拿吃飯收據即可」等語（他字卷十一第35頁），惟於原審審
    理中亦證稱：「林玉妹只說拿餐飲收據核銷，沒有叫我多拿
    ，沒有叫我自己想辦法。」等語（原審卷四第193頁）；錦
    水社區發展協會黃貴盛於偵查中僅證稱，是議會辦事的小姐
    打電話說只能拿餐飲費的收據，其不知該小姐為何人，亦不
    知該協會的人將不實單據交給議會何人，且未曾指證該小姐
    指示其提供不實內容之單據（他字卷十第252頁）；中港溪
    美術研究會總幹事蕭政德於調查、偵查中證稱：去送公文時
    ，林玉妹叫我們一定要提供便餐的收據，議會才能核銷，後
    來將2張收據交給林玉妹（他字卷十第196頁、第199-200頁
    ），然其於原審審理中改稱：不確定該小姐是否被告林玉妹
    ，調查中看照片印象模糊，「林玉妹」的名字是調查員提供
    的，偵查中檢察官只問名字，我說大概是吧，且實際上餐飲
    消費有達3萬元等語（原審卷四第160-167頁），自不足證明
    被告林玉妹明知其提供之單據內容不實；中山社區發展協會
    總幹事譚金順於偵查中曾指證與被告林玉妹互動之情形，然
    於原審審理中改稱：是理事長何金來轉述被告林玉妹指示，
    並將單據交給被告林玉妹等情，已如前述，其偵查中之證詞
    即不足採信；至於苗栗縣桌球委員會教練王兆芳雖於原審審
    理中證稱，係依被告林玉妹「去開8萬元的便餐、2萬元的飲
    料，開到10萬元」之指示，偽造收據後交予被告林玉妹（原
    審卷四第175-184頁），佛光童軍團團長蔡文吉則於偵查及
    原審審理中證稱，將空白收據交予林玉妹自行填寫等語，然
    此2名證人均不曾證述與被告林玉妹有何接觸，且無其他事
    證證明所述屬實。縱被告林玉妹知悉部分單據內容不實，但
    其既未製作前揭黏貼憑證用紙，即無以公務員登載不實文書
    罪之刑責相繩之餘地。而上述證人之證詞，均不足以證明被
    告張素滿、饒鴻奇於檢據核銷時有公務上登載不實文書之犯
    意，公訴意旨亦未舉出積極證據證明被告張素滿或饒鴻奇知
    悉此部分單據之內容不實。
(六)綜上說明，本件苗栗縣議會於「一般行政－行政管理－業務
    費－一般事務費」或「議事業務－業務管理－業務費－一般
    事務費」科目項下列支前開用途之預算，再持如附件二十三
    所列團體、學校提出之餐飲費用單據，核銷其等向苗栗縣議
    會申請補助、經議長批示支應之款項，尚難認為有檢察官所
    指「違背法令」之情形。且亦無積極證據足以認定被告饒鴻
    奇、張素滿、林玉妹有共同公務員登載不實文書之行為。被
    告饒鴻奇、林玉妹、鄭運月、廖秋玲、林來居、凌英鳳、江
    雲章、張素滿被訴此部分之犯行，俱屬不能證明。因檢察官
    指被告饒鴻奇、林玉妹此部分被訴事實，與前揭論罪科刑之
    部分，有裁判上一罪之關係（原審卷一第189-190頁、原審
    卷二第29頁），爰均不另為無罪之諭知；另被告鄭運月、廖
    秋玲、林來居、凌英鳳、江雲章、張素滿部分，則均應諭知
    無罪之判決。
五、本院之判決理由：
(一)原審以前揭公訴意旨所指各節，均不能證明被告犯罪，而為
    被告鄭運月、廖秋玲、林來居、凌英鳳、江雲章、張素滿、
    陳淑玲等人均無罪之判決，另被告饒鴻奇、林玉妹部分，因
    與前開論罪科刑部分，有裁判上一罪之關係，均不另為無罪
    之諭知，所為論述，洵屬正確。
(二)檢察官就此等部分，其上訴理由略以：
  1.被告告陳淑玲部分：原審於理由中認「游秀蘭…於法務部調
    查局苗栗縣調查站人員詢問時所為供述，均屬被告陳淑玲以
    外之人於審判外之言詞陳述，經辯護人爭執其證據能力，且
    查無其他法律規定例外得為證據之情形，依刑事訴訟法第
    159條第1項，不得作為證據」；復於理由欄中將游秀蘭於法
    務部調查局苗栗縣調查站調查人員詢問時之供述採為證據，
    有判決之理由互相矛盾之違法。
  2.被告饒鴻奇、林玉妹行使偽造私文書、公務員登載不實文書
    、利用職務機會詐取財物不另為無罪諭知部分：原審就證據
    能力部分，認「張純端、石懷敏、常佑海、陳月毬、張淑芬
    、田劉蘭菊、陳月英、莊運青、謝鴻森、劉倫光、張德容、
    李何妊瑛、李永達、羅丁旺、宋羽秋、徐黎秀妹、楊秀容、
    林順清、游忠鈿、洪木貴、鄒玉梅、陳明朝、周玉滿、林寶
    珠、禹耀東、胡忠勇、徐永煌、涂春榮、張太陽、張茂玄、
    陳月娥、陳銘安、傅學煥、湯文雄、彭維彬、湯劉秀美、黃
    月娥、溫德雄、葉進南、詹明光、廖英利、鄭輝煌、蔡銘雄
    、徐欽鴻、鄭文炳、鄭家定、賴源順、薛永衡、謝文俊、蘇
    文楨、張翃浥、黃蘭昌、張素滿於法務部調查局苗栗縣調查
    站人員詢問時所為供述，均屬被告林玉妹以外之人於審判外
    之言詞陳述，經辯護人爭執其證據能力，且查無其他法律規
    定例外得為證據之情形，依刑事訴訟法第159條第1項，不得
    作為證據」；但於理由欄復認部分單據業經各該商店人員於
    調查人員詢問或檢察官訊問時證述為各該商店人員據實開立
    ，或與實際消費情形相符之單據，且未說明究竟是那些部分
    ，容有判決不備理由及判決理由互相矛盾之違法。
  3.被告饒鴻奇、林玉妹、鄭運月、廖秋玲、林來居、凌英鳳、
    江雲章、張素滿對主管事務圖利部分：
    (1)依苗栗縣議會以前運作之經驗，可知所謂「對機關團體
       慰勞、獎勵費用」預算科目之性質及範圍，均有一定之
       限制，不容無限制擴張解釋，申言之，應僅限於採購物
       品之核銷，而不及於對民間團體「支應」、「捐助」、
       「補助」、「配合」各類單項活動項目，此為被告等主
       觀上所認識，且有實際之執行預算經驗。
    (2)依92、93、94年度苗栗縣議會歲出計畫說明提要與各項
       費用明細表所示，並無對民間團體「支應」、「捐助」
       、「補助」、「配合」各類單項活動項目，足見前開預
       算書上，關於民間團體舉辦活動申請補助，並無可支用
       之預算，尚無模糊之解釋空間。被告等均明知前開內政
       部之函示內容，且議會承辦人於內簽公文上，亦均簽擬
       如起訴書附件二十三所示之意見，可見被告等對於民間
       團體舉辦活動申請補助，無可支用之預算，在主觀上有
       清楚的認知。
    (3)按政府機關預算之編列均有一定之科目及計畫，其支出
       亦必須有符合計畫之正當名目，並經正當之會計作業程
       序簽報核銷。又行政院主計處編定之原始憑證審核程序
       ，關於審核摘要品名時，要核對本欄與後附申請單或案
       據是否相符，業據證人即行政院主計處會計管理中心科
       長王惠津於原審證述屬實。而任何採購案之原始憑證核
       銷有一定程序，補助費與事務費性質亦不相同，不容混
       淆，亦經證人即行政院主計處第一局科長許一娟於原審
       證稱在案。本件於民間團體舉辦活動申請補助時，被告
       等事前審核即應退回或轉請縣府處理，然竟迂迴簽擬意
       見，已不合法，被告饒鴻奇復為不合法之批示，被告等
       事後審核原始憑證核對案據時，亦知並非致贈紀念品而
       係不合法的變相補助，尤其被告林玉妹指示各機關團體
       負責人，須檢附支出項目係餐飲之收據，始得辦理核銷
       ；如機關團體提出舉辦活動支出之真正付款憑證則予以
       退回，致機關團體需偽造不實之收據交予被告林玉妹以
       辦理縣議會之補助經費之核銷，顯然欠缺正當性、適法
       性及合目的性，被告等確有圖利他人之犯意聯絡及行為
       分擔，要無疑義。
    (4)被告等對於機關團體辦理活動申請補助時，並非全面性
       的給予補助，其間亦有不予補助存查或轉請縣府處理之
       案例。例如，財團法人中華民國勞工事務基金會於辦理
       「2005關懷勞工就業博覽會」活動，於94年3月17日向苗
       栗縣議會申請補助時，被告饒鴻奇即批示轉請縣府補助
       ；又例如，社團法人苗栗縣脊髓損傷者協會於94年4 月3
       日申請補助時，被告饒鴻奇只有蓋章存查，沒有補助（
       參95年度他字第557號182、187頁），可見被告等對於民
       間團體舉辦活動申請補助時，並非全面性的補助，而是
       選擇性的補助。尤其被告饒鴻奇有決定權，其明知議會
       不能補助民間團體，仍執意為之，顯然假公濟私，動用
       公款做為個人性公關支出，其餘被告等曲承上意，共同
       違法核銷，彼等圖私人不法利益甚為明顯。
    (5)原審前揭論述觀點，顯然就「慰勞、獎勵費用」預算科
       目之性質及範圍作無限制擴張解釋，且就本件被告等假
       餐飲之名，行「補助」之實置而不論，對上開證人王惠
       津、許一娟之證詞何以不足採為認定被告犯罪之證據，
       亦未敘明理由，原審判決自有違經驗法則與論理法則及
       判決不載理由之違法。
    (6)原審另參酌基隆市議會95年度、屏東縣議會95年度、花
       蓮縣議會93年度、臺南市議會94年度、臺中縣議會94年
       度等地方立法機關支用「一般事務費」之方式，以及審
       計部臺灣省苗栗縣審計室歷年來審核苗栗縣議會經費，
       未曾核發審核通知糾正等情事，認苗栗縣議會之預算支
       用，並無違反預算法定用途云云。惟姑不論上開各地方
       議會就「一般事務費」預算科目項下所列用途是否合法
       ？即便合法亦多未擴張如本件實質上「補助」範疇。再
       者，審計部臺灣省苗栗縣審計室歷年來審核苗栗縣議會
       「業務費－一般事務費」預算科目項下慰勞、獎勵社團
       、學校經費，雖未曾核發審核通知糾正，然未曾核發審
       核通知糾正，是否等於被告等本件變相補助即屬合法？
       容有疑義。從而，原審上開採證亦有違經驗法則與論理
       法則之違法。
    (7)原審另謂「中港溪美術研究會總幹事蕭政德於調查、偵
       查中證稱：去送公文時，林玉妹叫我們一定要提供便餐
       的收據，議會才能核銷，後來將2張收據交給林玉妹，然
       於審理中改稱：不確定該小姐是否被告林玉妹，調查中
       看照片印象模糊，「林玉妹」的名字是調查員提供的，
       偵查中檢察官只問名字，我說大概是吧，且實際上餐飲
       消費有達3萬元等語，自不足證明被告林玉妹明知其提供
       之單據內容不實；中山社區發展協會總幹事譚金順於偵
       查中曾指證與被告林玉妹互動之情形，然於審理中亦改
       稱：是理事長何金來轉述被告林玉妹指示，並將單據交
       給被告林玉妹等情，已如前述，其偵查中之證詞即不足
       採信」云云。何以上開證人偵查中證詞不可採，審理中
       證詞卻可採，原審並未敘明理由，亦有判決理由不備之
       違誤。
(三)惟查：
  1.證人於調查站之陳述，就本院認被告被訴之犯罪事實並不存
    在，而應為無罪或不另為無罪之諭知部分，因所援為被告有
    利之證據，並非作為認定犯罪事實之基礎，而係作為彈劾檢
    察官所提證據之不具憑信性，其證據能力自無須加以嚴格限
    制；易言之，法院諭知被告無罪之判決時，即使是不具證據
    能力之傳聞證據，亦非不得資為彈劾證據使用，以供法院綜
    合研判形成心證之參考(最高法院98年度台上字第5774號判
    決意旨參照)。是檢察官前揭上訴理由，指原判決認證人游
    秀蘭、張純端等人於調查站之陳述無證據能力，復援引為被
    告無罪或不另為無罪之證據，理由互相矛盾一節，依前揭說
    明，容有誤會。
  2.如附件四編號26至43、附件五編號7至11、附件六編號38至
    49、附件七編號19至37、附件八編號10至14、附件十一編號
    6至18、附件十六編號41至44、附件十七編號30至33、附件
    十八編號79至80、附件十九編號3至16、附件二十編號27至
    29、附件二十一編號17至19所示單據。其中，部分為二聯式
    統一發票或收銀機統一發票，部分據各該商店人員於調查人
    員詢問或檢察官訊問時證述為各該商店人員據實開立，或與
    實際消費情形相符之單據。原判決已具體指出該等單據之附
    件及編號，且各單據於附件之「備註」欄內，亦載明究係統
    一發票或真實單據。檢察官上訴理由，指未說明究竟是那些
    部分之單據，有判決不備理由之情事，尚屬誤會。
  3.至檢察官指被告饒鴻奇、林玉妹、鄭運月、廖秋玲、林來居
    、凌英鳳、江雲章、張素滿等人對主管事務圖利部分，並不
    符合貪污治罪條例第6條第1項第4款規定之構成要件，業詳
    如前述，即無以該罪相繩之餘地。
(四)綜上所述，檢察官以前揭理由，指摘原判決此部分不當，為
    無理由，其此部分之上訴，應予駁回。
據上論斷，應依刑事訴訟法第368條、第369條第1項前段、第364
條、第299條第1項前段，貪污治罪條例第5條第1項第2款、第8條
第2項前段、第12條第1項、第17條，刑法第11條、第2條第1項前
段、第28條、第30條、第56條(修正前)、第216條、第210條、第
213條、第55條(修正前)、第59條、第74條第1項第1款、第2項第
4款、第37條第2項，中華民國九十六年罪犯減刑條例第2條第1項
第3款、第7條，判決如主文。
本案經檢察官李慶義到庭執行職務。
中    華    民    國    100    年    5    月    31    日
            刑事第十一庭  審判長法  官  郭  同  奇
                                法  官  陳  慧  珊
                                法  官  洪  曉  能
以上正本證明與原本無異。
如不服本判決應於收受送達後十日內向本院提出上訴狀，其未敘
述上訴之理由者並得於提起上訴後十日內向本院補提理由書（均
須按他造當事人之人數附繕本）「切勿逕送上級法院」。
                                書記官  林  明  冬
中    華    民    國    100    年    5    月    31    日
附錄論罪科刑法條：
貪污治罪條例第5 條第1 項第2 款
有下列行為之一者，處七年以上有期徒刑，得併科新台幣六千萬
元以下罰金：
二、利用職務上之機會，詐取財物者。
中華民國刑法第216 條
行使第210 條至第215 條之文書者，依偽造、變造文書或登載不
實事項或使登載不實事項之規定處斷。
中華民國刑法第210 條
偽造、變造私文書，足以生損害於公眾或他人者，處5 年以下有
期徒刑。
中華民國刑法第213 條
公務員明知為不實之事項，而登載於職務上所掌之公文書，足以
生損害於公眾或他人者，處1 年以上7 年以下有期徒刑。
附件一：沙比歐茶行
┌─┬─────┬─────┬────┬───┬────┬────┐
│編│檔案位置  │預算科目  │用途說明│消  費│消費金額│備    註│
│號│年/月/編號│          │        │日  期│(新台幣/│        │
│  │/支號     │          │        │      │元)     │        │
├─┼─────┼─────┼────┼───┼────┼────┤
│1 │0000000-0 │議事業務- │業務便餐│920522│8,680   │        │
│  │          │業務管理- │款/餐費 │      │        │        │
│  │          │業務費    │        │      │        │        │
├─┼─────┼─────┼────┼───┼────┼────┤
│2 │00000000-0│議事業務- │業務便餐│921028│13,580  │        │
│  │          │業務管理- │款/便餐 │      │        │        │
│  │          │業務費    │        │      │        │        │
├─┼─────┼─────┼────┼───┼────┼────┤
│3 │00000000-0│議事業務- │業務便餐│921028│9,150   │        │
│  │          │業務管理- │款/便餐 │      │        │        │
│  │          │業務費    │        │      │        │        │
├─┼─────┼─────┼────┼───┼────┼────┤
│4 │0000000-0 │一般行政- │業務便餐│921125│30,860  │        │
│  │          │行政管理- │款/便餐 │      │        │        │
│  │          │業務費    │        │      │        │        │
├─┼─────┼─────┼────┼───┼────┼────┤
│5 │00000000-0│議事業務- │業務便餐│920716│32,860  │        │
│  │          │業務管理- │款/便餐 │      │        │        │
│  │          │業務費    │        │      │        │        │
├─┼─────┼─────┼────┼───┼────┼────┤
│6 │0000000-0 │一般行政- │業務便餐│930227│9,260   │        │
│  │          │行政管理- │款/餐飲 │      │        │        │
│  │          │業務費 (一│費      │      │        │        │
│  │          │般事務費) │        │      │        │        │
├─┼─────┼─────┼────┼───┼────┼────┤
│7 │0000000-0 │一般行政- │業務便餐│930228│9,750   │        │
│  │          │行政管理- │款/便餐 │      │        │        │
│  │          │業務費 (一│        │      │        │        │
│  │          │般事務費) │        │      │        │        │
├─┼─────┼─────┼────┼───┼────┼────┤
│8 │0000000-0 │議事業務- │業務便餐│930722│9,280   │        │
│  │          │業務管理- │款/餐飲 │      │        │        │
│  │          │業務費 (一│費      │      │        │        │
│  │          │般事務費) │        │      │        │        │
├─┼─────┼─────┼────┼───┼────┼────┤
│9 │0000000-0 │議事業務- │業務便餐│930722│1,170   │        │
│  │          │業務管理- │款/餐飲 │      │        │        │
│  │          │業務費 (一│費      │      │        │        │
│  │          │般事務費) │        │      │        │        │
├─┼─────┼─────┼────┼───┼────┼────┤
│10│0000000-0 │一般行政- │業務便餐│941114│10,900  │        │
│  │          │行政管理- │款/便餐 │      │        │        │
│  │          │業務費 (一│        │      │        │        │
│  │          │般事務費) │        │      │        │        │
├─┼─────┼─────┼────┼───┼────┼────┤
│11│0000000-0 │議事業務- │業務便餐│940927│8,860   │        │
│  │          │業務管理- │款/便餐 │      │        │        │
│  │          │業務費 (一│        │      │        │        │
│  │          │般事務費) │        │      │        │        │
├─┼─────┼─────┼────┼───┼────┼────┤
│12│0000000-0 │議事業務- │業務便餐│941126│13,500  │        │
│  │          │業務管理- │款/便餐 │      │        │        │
│  │          │業務費 (一│        │      │        │        │
│  │          │般事務費) │        │      │        │        │
├─┼─────┼─────┼────┼───┼────┼────┤
│13│0000000-0 │議事業務- │業務便餐│941002│14,900  │        │
│  │          │業務管理- │款/餐飲 │      │        │        │
│  │          │業務費 (一│費      │      │        │        │
│  │          │般事務費) │        │      │        │        │
├─┼─────┼─────┼────┼───┼────┼────┤
│14│0000000-0 │一般行政- │業務便餐│920720│18,400  │經辦人為│
│  │          │行政管理- │款/餐飲 │      │        │饒美貞，│
│  │          │業務費    │費      │      │        │非林玉妹│
├─┴─────┴─────┴────┴───┴────┴────┤
│此部分報銷單據金額合計191,150元，扣除真實消費金額合計39,200元 ( │
│註1)，算得饒鴻奇詐取金額為151,950元。林玉妹詐取金額為136,350元 (│
│註2)。                                                          │
└────────────────────────────────┘
註1、真實消費金額計算：
     依服務員張純端、負責人陳俊偉所述，該店不曾被饒鴻奇
     包場，只有數人一起來店用餐消費，每客單價最高280元（
     他字卷二第3、96-97、104頁）。以饒鴻奇前往消費14次，
     每次均10人聚餐，每人均消費280元計算，最多消費280 ×
     10×14=39,200元。
註2、編號14經辦人為饒美貞，非林玉妹，故應扣除該次被認定
     為逾實際消費之金額15,600元（18,400-2,800=15,600），
     151,950-15,600=136,350元。
附件二：擎華書局
┌─┬─────┬─────┬────┬───┬────┬────┐
│編│檔案位置  │預算科目  │用途說明│消  費│消費金額│備    註│
│號│年/月/編號│          │        │日  期│（新台幣│        │
│  │/支號     │          │        │      │/元）   │        │
├─┼─────┼─────┼────┼───┼────┼────┤
│1 │0000000-0 │議事業務- │致贈貴賓│930616│50,160  │無消費事│
│  │          │業務管理- │禮品款/ │      │        │實      │
│  │          │業務費 (一│禮品    │      │        │        │
│  │          │般事務費) │38*1320 │      │        │        │
├─┼─────┼─────┼────┼───┼────┼────┤
│2 │0000000-0 │一般行政- │致贈貴賓│931027│27,400  │同上    │
│  │          │行政管理- │禮品款/ │      │        │        │
│  │          │業務費 (一│禮品    │      │        │        │
│  │          │般事務費) │10*820+3│      │        │        │
├─┴─────┴─────┴────┴───┴────┴────┤
│此部分報銷單據金額合計77,560元，算得饒鴻奇詐取金額為77,560元。林│
│玉妹詐取金額亦為77,560元。                                      │
└────────────────────────────────┘
附件三：億寶商行
┌─┬─────┬─────┬────┬───┬────┬────┐
│編│檔案位置  │預算科目  │用途說明│消  費│消費金額│備    註│
│號│年/月/編號│          │        │日  期│(新台幣/│        │
│  │/支號     │          │        │      │元)     │        │
├─┼─────┼─────┼────┼───┼────┼────┤
│1 │00000000-0│議事業務- │致贈貴賓│921121│13,500  │無消費事│
│  │          │業務管理- │禮品款/ │      │        │實      │
│  │          │業務費    │禮品    │      │        │        │
│  │          │          │15*900  │      │        │        │
├─┼─────┼─────┼────┼───┼────┼────┤
│2 │0000000-0 │議事業務- │致贈貴賓│930723│30,000  │同上    │
│  │          │業務管理- │禮品款/ │      │        │        │
│  │          │業務費 (一│禮盒    │      │        │        │
│  │          │般事務費) │60*500  │      │        │        │
├─┼─────┼─────┼────┼───┼────┼────┤
│3 │0000000-0 │議事業務- │致贈貴賓│930811│45,000  │同上    │
│  │          │業務管理- │禮品款/ │      │        │        │
│  │          │業務費 (一│禮品    │      │        │        │
│  │          │般事務費) │50*900  │      │        │        │
├─┼─────┼─────┼────┼───┼────┼────┤
│4 │0000000-0 │議事業務- │致贈貴賓│921007│54,000  │同上    │
│  │          │業務管理- │禮品款/ │      │        │        │
│  │          │業務費    │禮品    │      │        │        │
│  │          │          │30*1800 │      │        │        │
├─┴─────┴─────┴────┴───┴────┴────┤
│此部分報銷單據金額合計142,500元，算得饒鴻奇詐取金額為142,500元。│
│林玉妹詐取金額亦為142,500元。                                   │
└────────────────────────────────┘
附件四：老頭擺客家菜
┌─┬─────┬─────┬────┬───┬────┬──────┐
│編│檔案位置  │預算科目  │用途說明│消  費│消費金額│備        註│
│號│年/月/編號│          │        │日  期│(新台幣/│            │
│  │/支號     │          │        │      │元)     │            │
├─┼─────┼─────┼────┼───┼────┼──────┤
│1 │0000000-0 │一般行政- │業務便餐│921027│39,200  │            │
│  │          │行政管理- │款/便餐 │      │        │            │
│  │          │業務費    │        │      │        │            │
├─┼─────┼─────┼────┼───┼────┼──────┤
│2 │0000000-0 │一般行政- │業務便餐│921029│37,400  │            │
│  │          │行政管理- │款/便餐 │      │        │            │
│  │          │業務費    │        │      │        │            │
├─┼─────┼─────┼────┼───┼────┼──────┤
│3 │0000000-0 │一般行政- │業務便餐│921113│31,500  │            │
│  │          │行政管理- │款/便餐 │      │        │            │
│  │          │業務費    │6*5000、│      │        │            │
│  │          │          │飲料1500│      │        │            │
├─┼─────┼─────┼────┼───┼────┼──────┤
│4 │0000000-0 │一般行政- │業務便餐│921106│19,500  │            │
│  │          │行政管理- │款/便餐 │      │        │            │
│  │          │業務費    │        │      │        │            │
├─┼─────┼─────┼────┼───┼────┼──────┤
│5 │0000000-0 │一般行政- │業務便餐│921110│25,890  │            │
│  │          │行政管理- │款/便餐 │      │        │            │
│  │          │業務費    │        │      │        │            │
├─┼─────┼─────┼────┼───┼────┼──────┤
│6 │0000000-0 │一般行政- │業務便餐│921018│29,500  │            │
│  │          │行政管理- │款/便餐 │      │        │            │
│  │          │業務費    │        │      │        │            │
├─┼─────┼─────┼────┼───┼────┼──────┤
│7 │0000000-0 │一般行政- │業務便餐│921111│32,800  │            │
│  │          │行政管理- │款/便餐 │      │        │            │
│  │          │業務費    │        │      │        │            │
├─┼─────┼─────┼────┼───┼────┼──────┤
│8 │00000000-0│議事業務- │業務便餐│921008│32,800  │            │
│  │          │業務管理- │款/便餐 │      │        │            │
│  │          │業務費    │        │      │        │            │
├─┼─────┼─────┼────┼───┼────┼──────┤
│9 │0000000-0 │議事業務- │業務便餐│921013│36,400  │            │
│  │          │業務管理- │款/便餐 │      │        │            │
│  │          │業務費    │        │      │        │            │
├─┼─────┼─────┼────┼───┼────┼──────┤
│10│0000000-0 │一般行政- │業務便餐│921011│29,680  │            │
│  │          │行政管理- │款/便餐 │      │        │            │
│  │          │業務費    │        │      │        │            │
├─┼─────┼─────┼────┼───┼────┼──────┤
│11│0000000-0 │議事業務- │業務便餐│921015│39,700  │            │
│  │          │業務管理- │款/便餐 │      │        │            │
│  │          │業務費    │        │      │        │            │
├─┼─────┼─────┼────┼───┼────┼──────┤
│12│0000000-0 │一般行政- │業務便餐│930119│34,400  │            │
│  │          │行政管理- │款/便餐 │      │        │            │
│  │          │業務費 (一│        │      │        │            │
│  │          │般事務費) │        │      │        │            │
├─┼─────┼─────┼────┼───┼────┼──────┤
│13│0000000-0 │一般行政- │業務便餐│930107│16,800  │            │
│  │          │行政管理- │款/便餐 │      │        │            │
│  │          │業務費 (一│        │      │        │            │
│  │          │般事務費) │        │      │        │            │
├─┼─────┼─────┼────┼───┼────┼──────┤
│14│0000000-0 │一般行政- │業務便餐│930120│11,500  │            │
│  │          │行政管理- │款/便餐 │      │        │            │
│  │          │業務費 (一│        │      │        │            │
│  │          │般事務費) │        │      │        │            │
├─┼─────┼─────┼────┼───┼────┼──────┤
│15│0000000-0 │一般行政- │業務便餐│930205│21,000  │            │
│  │          │行政管理- │款/餐費 │      │        │            │
│  │          │業務費 (一│        │      │        │            │
│  │          │般事務費) │        │      │        │            │
├─┼─────┼─────┼────┼───┼────┼──────┤
│16│0000000-0 │一般行政- │業務便餐│930327│30,900  │            │
│  │          │行政管理- │款/便餐 │      │        │            │
│  │          │業務費 (一│        │      │        │            │
│  │          │般事務費) │        │      │        │            │
├─┼─────┼─────┼────┼───┼────┼──────┤
│17│0000000-0 │一般行政- │業務便餐│930412│29,680  │            │
│  │          │行政管理- │款/便餐 │      │        │            │
│  │          │業務費 (一│        │      │        │            │
│  │          │般事務費) │        │      │        │            │
├─┼─────┼─────┼────┼───┼────┼──────┤
│18│          │一般行政- │業務便餐│930517│26,760  │            │
│  │0000000-0 │行政管理- │款/便餐 │      │        │            │
│  │          │業務費 (一│        │      │        │            │
│  │          │般事務費) │        │      │        │            │
├─┼─────┼─────┼────┼───┼────┼──────┤
│19│0000000-0 │一般行政- │業務便餐│930918│14,780  │            │
│  │          │行政管理- │款/便餐 │      │        │            │
│  │          │業務費 (一│        │      │        │            │
│  │          │般事務費) │        │      │        │            │
├─┼─────┼─────┼────┼───┼────┼──────┤
│20│0000000-0 │一般行政- │業務便餐│930920│26,460  │            │
│  │          │行政管理- │款/便餐 │      │        │            │
│  │          │業務費 (一│        │      │        │            │
│  │          │般事務費) │        │      │        │            │
├─┼─────┼─────┼────┼───┼────┼──────┤
│21│0000000-0 │議事業務- │業務便餐│931018│21,560  │            │
│  │          │業務管理- │款/便餐 │      │        │            │
│  │          │業務費 (一│        │      │        │            │
│  │          │般事務費) │        │      │        │            │
├─┼─────┼─────┼────┼───┼────┼──────┤
│22│0000000-0 │議事業務- │業務便餐│930909│12,390  │            │
│  │          │業務管理- │款/便餐 │      │        │            │
│  │          │業務費 (一│        │      │        │            │
│  │          │般事務費) │        │      │        │            │
├─┼─────┼─────┼────┼───┼────┼──────┤
│23│0000000-0 │一般行政- │業務便餐│931021│17,860  │            │
│  │          │行政管理- │款/便餐 │      │        │            │
│  │          │業務費 (一│        │      │        │            │
│  │          │般事務費) │        │      │        │            │
├─┼─────┼─────┼────┼───┼────┼──────┤
│24│0000000-0 │一般行政- │業務便餐│930625│23,500  │(1)為二聯式統│
│  │          │行政管理- │款/便餐 │      │        │一發票      │
│  │          │業務費 (一│        │      │        │(2)實際負責人│
│  │          │般事務費) │        │      │        │陳錦旺於財政│
│  │          │          │        │      │        │部臺灣省中區│
│  │          │          │        │      │        │國稅局竹南稽│
│  │          │          │        │      │        │徵所陳稱此筆│
│  │          │          │        │      │        │消費實際金額│
│  │          │          │        │      │        │僅3,500元， │
│  │          │          │        │      │        │發票上所載「│
│  │          │          │        │      │        │2」非該店所 │
│  │          │          │        │      │        │填，係遭他人│
│  │          │          │        │      │        │變造(他字卷 │
│  │          │          │        │      │        │七第205頁)  │
├─┼─────┼─────┼────┼───┼────┼──────┤
│25│0000000-0 │一般行政- │業務便餐│920107│26,100  │經辦人為劉金│
│  │          │行政管理- │款/便餐 │      │        │嬌，非林玉妹│
│  │          │業務費    │        │      │        │            │
├─┼─────┼─────┼────┼───┼────┼──────┤
│26│0000000-0 │一般行政- │業務便餐│920122│10,900  │(1)為二聯式 │
│  │          │行政管理- │款/便餐 │      │        │   統一發票 │
│  │          │業務費    │        │      │        │(2)經辦人為 │
│  │          │          │        │      │        │   劉金嬌， │
│  │          │          │        │      │        │   非林玉妹 │
├─┼─────┼─────┼────┼───┼────┼──────┤
│27│0000000-0 │一般行政- │業務便餐│920612│10,320  │(1)為二聯式 │
│  │          │行政管理- │款/便餐 │      │        │   統一發票 │
│  │          │業務費    │        │      │        │(2)經辦人為 │
│  │          │          │        │      │        │   劉金嬌， │
│  │          │          │        │      │        │   非林玉妹 │
├─┼─────┼─────┼────┼───┼────┼──────┤
│28│0000000-0 │一般行政- │業務便餐│920110│9,790   │(1)為二聯式 │
│  │          │行政管理- │款/便餐 │      │        │   統一發票 │
│  │          │業務費    │        │      │        │(2)經辦人為 │
│  │          │          │        │      │        │   劉金嬌， │
│  │          │          │        │      │        │   非林玉妹 │
├─┼─────┼─────┼────┼───┼────┼──────┤
│29│0000000-0 │一般行政- │業務便餐│920613│10,490  │(1)為二聯式 │
│  │          │行政管理- │款/便餐 │      │        │   統一發票 │
│  │          │業務費    │        │      │        │(2)經辦人為 │
│  │          │          │        │      │        │   劉金嬌， │
│  │          │          │        │      │        │   非林玉妹 │
├─┼─────┼─────┼────┼───┼────┼──────┤
│30│0000000-0 │一般行政- │業務便餐│920619│10,000  │(1)為二聯式 │
│  │          │行政管理- │款/便餐 │      │        │   統一發票 │
│  │          │業務費    │        │      │        │(2)經辦人為 │
│  │          │          │        │      │        │   劉金嬌， │
│  │          │          │        │      │        │   非林玉妹 │
├─┼─────┼─────┼────┼───┼────┼──────┤
│31│0000000-0 │一般行政- │業務便餐│930214│22,300  │(1)會計黃秋 │
│  │          │行政管理- │款/便餐 │      │        │娥於偵查中證│
│  │          │業務費 (一│        │      │        │稱係該店開立│
│  │          │般事務費) │        │      │        │之真實消費單│
│  │          │          │        │      │        │據 (他字卷七│
│  │          │          │        │      │        │第4、5頁)   │
│  │          │          │        │      │        │(2)單據旁以 │
│  │          │          │        │      │        │鉛筆註記「中│
│  │          │          │        │      │        │港溪記者聯誼│
│  │          │          │        │      │        │」七字      │
├─┼─────┼─────┼────┼───┼────┼──────┤
│32│0000000-0 │一般行政- │業務便餐│930420│4,000   │會計黃秋娥於│
│  │          │行政管理- │款/便餐 │      │        │偵查中證稱係│
│  │          │業務費 (一│        │      │        │該店開立之真│
│  │          │般事務費) │        │      │        │實消費單據 (│
│  │          │          │        │      │        │他字卷七第4 │
│  │          │          │        │      │        │、5頁)      │
├─┼─────┼─────┼────┼───┼────┼──────┤
│33│0000000-0 │一般行政- │業務便餐│930617│34,300  │(1)實際負責 │
│  │          │行政管理- │款/便餐 │      │        │人陳錦旺於財│
│  │          │業務費 (一│        │      │        │政部臺灣省中│
│  │          │般事務費) │        │      │        │區國稅局竹南│
│  │          │          │        │      │        │稽徵所陳稱應│
│  │          │          │        │      │        │有此筆消費 (│
│  │          │          │        │      │        │他字卷七第  │
│  │          │          │        │      │        │205頁)      │
│  │          │          │        │      │        │(2)單據旁以 │
│  │          │          │        │      │        │鉛筆註記「警│
│  │          │          │        │      │        │局頭份分聯誼│
│  │          │          │        │      │        │餐會」九字  │
├─┼─────┼─────┼────┼───┼────┼──────┤
│34│0000000-0 │一般行政- │業務便餐│930526│34,800  │實際負責人陳│
│  │          │行政管理- │款/便餐 │      │        │錦旺於財政部│
│  │          │業務費 (一│        │      │        │臺灣省中區國│
│  │          │般事務費) │        │      │        │稅局竹南稽徵│
│  │          │          │        │      │        │所陳稱應有此│
│  │          │          │        │      │        │筆消費 (他字│
│  │          │          │        │      │        │卷七第205頁)│
├─┼─────┼─────┼────┼───┼────┼──────┤
│35│0000000-0 │一般行政- │業務便餐│930812│26,800  │實際負責人陳│
│  │          │行政管理- │款/便餐 │      │        │錦旺於財政部│
│  │          │業務費 (一│        │      │        │臺灣省中區國│
│  │          │般事務費) │        │      │        │稅局竹南稽徵│
│  │          │          │        │      │        │所陳稱應有此│
│  │          │          │        │      │        │筆消費 (他字│
│  │          │          │        │      │        │卷七第205頁)│
├─┼─────┼─────┼────┼───┼────┼──────┤
│36│0000000-0 │議事業務- │業務便餐│931027│30,400  │實際負責人陳│
│  │          │業務管理- │款/便餐 │      │        │錦旺於財政部│
│  │          │業務費 (一│        │      │        │臺灣省中區國│
│  │          │般事務費) │        │      │        │稅局竹南稽徵│
│  │          │          │        │      │        │所陳稱應有此│
│  │          │          │        │      │        │筆消費 (他字│
│  │          │          │        │      │        │卷七第205頁)│
├─┼─────┼─────┼────┼───┼────┼──────┤
│37│0000000-0 │一般行政- │業務便餐│931027│4,000   │(1)會計黃秋 │
│  │          │行政管理- │款/便餐 │      │        │娥於偵查中證│
│  │          │業務費 (一│        │      │        │稱係該店開立│
│  │          │般事務費) │        │      │        │之真實消費單│
│  │          │          │        │      │        │據 (他字卷七│
│  │          │          │        │      │        │第4、5頁)   │
│  │          │          │        │      │        │(2)實際負責 │
│  │          │          │        │      │        │人陳錦旺於財│
│  │          │          │        │      │        │政部臺灣省中│
│  │          │          │        │      │        │區國稅局竹南│
│  │          │          │        │      │        │稽徵所陳稱應│
│  │          │          │        │      │        │有此筆消費 (│
│  │          │          │        │      │        │他字卷七第  │
│  │          │          │        │      │        │205頁)      │
├─┼─────┼─────┼────┼───┼────┼──────┤
│38│0000000-0 │一般行政- │業務便餐│931104│13,400  │實際負責人陳│
│  │          │行政管理- │款/便餐 │      │        │錦旺於財政部│
│  │          │業務費 (一│        │      │        │臺灣省中區國│
│  │          │般事務費) │        │      │        │稅局竹南稽徵│
│  │          │          │        │      │        │所陳稱應有此│
│  │          │          │        │      │        │筆消費 (他字│
│  │          │          │        │      │        │卷七第205頁)│
├─┼─────┼─────┼────┼───┼────┼──────┤
│39│0000000-0 │一般行政- │業務便餐│930716│10,300  │實際負責人陳│
│  │          │行政管理- │款/便餐 │      │        │錦旺於財政部│
│  │          │業務費 (一│        │      │        │臺灣省中區國│
│  │          │般事務費) │        │      │        │稅局竹南稽徵│
│  │          │          │        │      │        │所陳稱應有此│
│  │          │          │        │      │        │筆消費 (他字│
│  │          │          │        │      │        │卷七第205頁)│
├─┼─────┼─────┼────┼───┼────┼──────┤
│40│0000000-0 │一般行政- │業務便餐│940119│6,000   │會計黃秋娥於│
│  │          │行政管理- │款/便餐 │      │        │偵查中證稱係│
│  │          │業務費 (一│        │      │        │該店開立之真│
│  │          │般事務費) │        │      │        │實消費單據 (│
│  │          │          │        │      │        │他字卷七第4 │
│  │          │          │        │      │        │、5頁)      │
├─┼─────┼─────┼────┼───┼────┼──────┤
│41│0000000-0 │一般行政- │歲末聯歡│940201│75,000  │實際負責人陳│
│  │          │行政管理- │便餐款/ │      │        │錦旺於財政部│
│  │          │業務費 (一│便餐17桌│      │        │臺灣省中區國│
│  │          │般事務費) │*5000   │      │        │稅局竹南稽徵│
│  │          │          │        │      │        │所陳稱應有此│
│  │          │          │        │      │        │筆消費 (他字│
│  │          │          │        │      │        │卷七第205頁)│
├─┼─────┼─────┼────┼───┼────┼──────┤
│42│0000000-0 │議事業務- │業務便餐│940402│21,400  │實際負責人陳│
│  │          │業務管理- │款/便餐 │      │        │錦旺於財政部│
│  │          │業務費 (一│        │      │        │臺灣省中區國│
│  │          │般事務費) │        │      │        │稅局竹南稽徵│
│  │          │          │        │      │        │所陳稱應有此│
│  │          │          │        │      │        │筆消費 (他字│
│  │          │          │        │      │        │卷七第205頁)│
├─┼─────┼─────┼────┼───┼────┼──────┤
│43│0000000-0 │議事業務- │業務便餐│940121│18,700  │實際負責人陳│
│  │          │業務管理- │款/餐費 │      │        │錦旺於財政部│
│  │          │業務費 (一│        │      │        │臺灣省中區國│
│  │          │般事務費) │        │      │        │稅局竹南稽徵│
│  │          │          │        │      │        │所陳稱應有此│
│  │          │          │        │      │        │筆消費 (他字│
│  │          │          │        │      │        │卷七第205頁)│
├─┴─────┴─────┴────┴───┴────┴──────┤
│此部分報銷單據金額合計1,020,960元，扣除真實消費金額合計356,400元 (註│
│1)，算得饒鴻奇詐取金額為664,560元。林玉妹詐取金額為638,460元(註2)。 │
└──────────────────────────────────┘
註1、真實消費金額計算：
  (1)編號24為二聯式統一發票，惟依陳錦旺所述，真實消費金
     額為3,500元。
  (2)編號26至30為二聯式統一發票，應認定為真實消費單據，金
     額計51,500元。
  (3)編號31至43分別據黃秋娥、陳錦旺表示係真實消費單據，
     金額計301,400元。
     合計(1)+(2)+(3)=3,500+51,500+301,400=356,400元。
註2、編號25經辦人為劉金嬌，非林玉妹，故此部分金額26,100
     元應予扣除，644,560-26,100=638,460元(原判決誤載為
     618,460元，應予更正)。編號26至30經辦人雖非林玉妹，
     但為真實消費單據，已由饒鴻奇詐取金額中扣除，不須在
     此重複扣除。
附件五：東北角餐廳
┌─┬─────┬─────┬────┬───┬────┬──────┐
│編│檔案位置  │預算科目  │用途說明│消  費│消費金額│備        註│
│號│年/月/編號│          │        │日  期│(新台幣/│            │
│  │/支號     │          │        │      │元)     │            │
├─┼─────┼─────┼────┼───┼────┼──────┤
│1 │0000000-0 │一般行政- │業務便餐│940607│12,780  │            │
│  │          │行政管理- │款/便餐 │      │        │            │
│  │          │業務費 (一│        │      │        │            │
│  │          │般事務費) │        │      │        │            │
├─┼─────┼─────┼────┼───┼────┼──────┤
│2 │0000000-0 │一般行政- │業務便餐│940608│17,680  │            │
│  │          │行政管理- │款/便餐 │      │        │            │
│  │          │業務費 (一│        │      │        │            │
│  │          │般事務費) │        │      │        │            │
├─┼─────┼─────┼────┼───┼────┼──────┤
│3 │0000000-0 │一般行政- │業務便餐│940711│18,760  │            │
│  │          │行政管理- │款/便餐 │      │        │            │
│  │          │業務費 (一│        │      │        │            │
│  │          │般事務費) │        │      │        │            │
├─┼─────┼─────┼────┼───┼────┼──────┤
│4 │0000000-0 │議事業務- │業務便餐│940615│21,800  │            │
│  │          │業務管理- │款/便餐 │      │        │            │
│  │          │業務費 (一│        │      │        │            │
│  │          │般事務費) │        │      │        │            │
├─┼─────┼─────┼────┼───┼────┼──────┤
│5 │0000000-0 │議事業務- │業務便餐│940617│22,000  │            │
│  │          │業務管理- │款/便餐 │      │        │            │
│  │          │業務費 (一│        │      │        │            │
│  │          │般事務費) │        │      │        │            │
├─┼─────┼─────┼────┼───┼────┼──────┤
│6 │0000000-0 │議事業務- │業務便餐│921018│29,500  │            │
│  │          │業務管理- │款/便餐 │      │        │            │
│  │          │業務費 (一│        │      │        │            │
│  │          │般事務費) │        │      │        │            │
├─┼─────┼─────┼────┼───┼────┼──────┤
│7 │0000000-0 │一般行政- │業務便餐│940508│12,600  │(1)為二聯式 │
│  │          │行政管理- │款/便餐 │      │        │統一發票    │
│  │          │業務費 (一│        │      │        │(2)會計黃秋 │
│  │          │般事務費) │        │      │        │娥、實際負責│
│  │          │          │        │      │        │人張淑芬於偵│
│  │          │          │        │      │        │查中證稱係該│
│  │          │          │        │      │        │店開立之真實│
│  │          │          │        │      │        │消費單據 (他│
│  │          │          │        │      │        │字卷六第36頁│
│  │          │          │        │      │        │、他字卷七第│
│  │          │          │        │      │        │4、5頁)     │
├─┼─────┼─────┼────┼───┼────┼──────┤
│8 │0000000-0 │一般行政- │業務便餐│940415│22,700  │實際負責人張│
│  │          │行政管理- │款/便餐 │      │        │淑芬於調查人│
│  │          │業務費 (一│        │      │        │員詢問時供稱│
│  │          │般事務費) │        │      │        │係該店開立之│
│  │          │          │        │      │        │真實消費單據│
│  │          │          │        │      │        │(他字卷六第 │
│  │          │          │        │      │        │20頁)       │
├─┼─────┼─────┼────┼───┼────┼──────┤
│9 │0000000-0 │一般行政- │業務便餐│940523│28,700  │(1)會計黃秋 │
│  │          │行政管理- │款/便餐 │      │        │娥、實際負責│
│  │          │業務費 (一│        │      │        │人張淑芬於偵│
│  │          │般事務費) │        │      │        │查中證稱係該│
│  │          │          │        │      │        │店開立之真實│
│  │          │          │        │      │        │消費單據 (他│
│  │          │          │        │      │        │字卷六第36頁│
│  │          │          │        │      │        │、他字卷七第│
│  │          │          │        │      │        │4、5頁)     │
│  │          │          │        │      │        │(2)實際負責 │
│  │          │          │        │      │        │人張淑芬另於│
│  │          │          │        │      │        │財政部臺灣省│
│  │          │          │        │      │        │中區國稅局竹│
│  │          │          │        │      │        │南稽徵所陳稱│
│  │          │          │        │      │        │應有此筆消費│
│  │          │          │        │      │        │(他字卷七第 │
│  │          │          │        │      │        │204頁)      │
├─┼─────┼─────┼────┼───┼────┼──────┤
│10│0000000-0 │議事業務- │業務便餐│940514│37,600  │實際負責人張│
│  │          │業務管理- │款/便餐 │      │        │淑芬於調查人│
│  │          │業務費 (一│        │      │        │員詢問時供稱│
│  │          │般事務費) │        │      │        │係該店開立之│
│  │          │          │        │      │        │真實消費單據│
│  │          │          │        │      │        │(他字卷六第 │
│  │          │          │        │      │        │20頁)       │
├─┼─────┼─────┼────┼───┼────┼──────┤
│11│0000000-0 │一般行政- │業務便餐│940810│8,180   │(1)為二聯式 │
│  │          │行政管理- │款/便餐 │      │        │統一發票    │
│  │          │業務費 (一│        │      │        │(2)實際負責 │
│  │          │般事務費) │        │      │        │人張淑芬於偵│
│  │          │          │        │      │        │查中證稱係該│
│  │          │          │        │      │        │店開立之真實│
│  │          │          │        │      │        │消費單據 (他│
│  │          │          │        │      │        │字卷六第36頁│
│  │          │          │        │      │        │)           │
├─┴─────┴─────┴────┴───┴────┴──────┤
│此部分報銷單據金額合計218,500元，扣除真實消費金額合計109,780元 (註1)│
│，算得饒鴻奇詐取金額為108,720元。林玉妹詐取金額亦為108,720元。      │
└──────────────────────────────────┘
註1、真實消費金額計算：
  (1)編號7、9分別據黃秋娥、張淑芬表示係真實消費單據，金
     額計41,300元。
  (2)編號8、10、11據張淑芬表示係真實消費單據，金額計
     68,480元。
     合計(1)+(2)=41,300+68,480=109,780元。
附件六：鱺魚小吃
┌─┬─────┬─────┬────┬───┬────┬──────┐
│編│檔案位置  │預算科目  │用途說明│消  費│消費金額│備        註│
│號│年/月/編號│          │        │日  期│(新台幣/│            │
│  │/支號     │          │        │      │元)     │            │
├─┼─────┼─────┼────┼───┼────┼──────┤
│1 │0000000-0 │議事業務- │業務便餐│920710│12,300  │            │
│  │          │業務管理- │款/便餐 │      │        │            │
│  │          │業務費    │        │      │        │            │
├─┼─────┼─────┼────┼───┼────┼──────┤
│2 │0000000-0 │議事業務- │業務便餐│920714│15,860  │            │
│  │          │業務管理- │款/便餐 │      │        │            │
│  │          │業務費    │        │      │        │            │
├─┼─────┼─────┼────┼───┼────┼──────┤
│3 │0000000-0 │一般行政- │業務便餐│921105│14,800  │            │
│  │          │行政管理- │款/便餐 │      │        │            │
│  │          │業務費    │        │      │        │            │
├─┼─────┼─────┼────┼───┼────┼──────┤
│4 │0000000-0 │一般行政- │業務便餐│921024│15,000  │            │
│  │          │行政管理- │款/便餐 │      │        │            │
│  │          │業務費    │        │      │        │            │
├─┼─────┼─────┼────┼───┼────┼──────┤
│5 │00000000-0│議事業務- │業務便餐│921026│12,600  │            │
│  │          │業務管理- │款/便餐 │      │        │            │
│  │          │業務費    │        │      │        │            │
├─┼─────┼─────┼────┼───┼────┼──────┤
│6 │00000000-0│議事業務- │業務便餐│921012│13,550  │            │
│  │          │業務管理- │款/便餐 │      │        │            │
│  │          │業務費    │        │      │        │            │
├─┼─────┼─────┼────┼───┼────┼──────┤
│7 │0000000-0 │一般行政- │業務便餐│921102│27,800  │            │
│  │          │行政管理- │款/便餐 │      │        │            │
│  │          │業務費    │        │      │        │            │
├─┼─────┼─────┼────┼───┼────┼──────┤
│8 │0000000-0 │議事業務- │業務便餐│920720│27,890  │            │
│  │1         │業務管理- │款/便餐 │      │        │            │
│  │          │業務費    │        │      │        │            │
├─┼─────┼─────┼────┼───┼────┼──────┤
│9 │0000000-0 │一般行政- │業務便餐│930219│18,300  │            │
│  │          │行政管理- │款/便餐 │      │        │            │
│  │          │業務費 (一│        │      │        │            │
│  │          │般事務費) │        │      │        │            │
├─┼─────┼─────┼────┼───┼────┼──────┤
│10│0000000-0 │一般行政- │業務便餐│930220│12,600  │            │
│  │          │行政管理- │款/便餐 │      │        │            │
│  │          │業務費 (一│        │      │        │            │
│  │          │般事務費) │        │      │        │            │
├─┼─────┼─────┼────┼───┼────┼──────┤
│11│0000000-0 │一般行政- │業務便餐│930224│10,800  │            │
│  │          │行政管理- │款/便餐 │      │        │            │
│  │          │業務費 (一│        │      │        │            │
│  │          │般事務費) │        │      │        │            │
├─┼─────┼─────┼────┼───┼────┼──────┤
│12│0000000-0 │一般行政- │業務便餐│930330│15,280  │            │
│  │          │行政管理- │款/便餐 │      │        │            │
│  │          │業務費 (一│        │      │        │            │
│  │          │般事務費) │        │      │        │            │
├─┼─────┼─────┼────┼───┼────┼──────┤
│13│0000000-0 │一般行政- │業務便餐│930410│21,300  │            │
│  │          │行政管理- │款/便餐 │      │        │            │
│  │          │業務費 (一│        │      │        │            │
│  │          │般事務費) │        │      │        │            │
├─┼─────┼─────┼────┼───┼────┼──────┤
│14│0000000-0 │議事業務- │業務便餐│930613│23,200  │            │
│  │          │業務管理- │款/便餐 │      │        │            │
│  │          │業務費 (一│        │      │        │            │
│  │          │般事務費) │        │      │        │            │
├─┼─────┼─────┼────┼───┼────┼──────┤
│15│0000000-0 │一般行政- │業務便餐│930519│11,860  │            │
│  │          │行政管理- │款/餐費 │      │        │            │
│  │          │業務費 (一│        │      │        │            │
│  │          │般事務費) │        │      │        │            │
├─┼─────┼─────┼────┼───┼────┼──────┤
│16│0000000-0 │一般行政- │業務便餐│930816│16,800  │            │
│  │          │行政管理- │款/便餐 │      │        │            │
│  │          │業務費 (一│        │      │        │            │
│  │          │般事務費) │        │      │        │            │
├─┼─────┼─────┼────┼───┼────┼──────┤
│17│0000000-0 │一般行政- │業務便餐│930925│11,600  │            │
│  │          │行政管理- │款/便餐 │      │        │            │
│  │          │業務費 (一│        │      │        │            │
│  │          │般事務費) │        │      │        │            │
├─┼─────┼─────┼────┼───┼────┼──────┤
│18│0000000-0 │一般行政- │業務便餐│931009│21,600  │            │
│  │          │行政管理- │款/便餐 │      │        │            │
│  │          │業務費 (一│        │      │        │            │
│  │          │般事務費) │        │      │        │            │
├─┼─────┼─────┼────┼───┼────┼──────┤
│19│0000000-0 │一般行政- │業務便餐│930913│21,080  │            │
│  │          │行政管理- │款/便餐 │      │        │            │
│  │          │業務費 (一│        │      │        │            │
│  │          │般事務費) │        │      │        │            │
├─┼─────┼─────┼────┼───┼────┼──────┤
│20│0000000-0 │議事業務- │業務便餐│931025│13,300  │            │
│  │          │業務管理- │款/便餐 │      │        │            │
│  │          │業務費 (一│        │      │        │            │
│  │          │般事務費) │        │      │        │            │
├─┼─────┼─────┼────┼───┼────┼──────┤
│21│0000000-0 │議事業務- │業務便餐│931019│13,800  │            │
│  │          │業務管理- │款/便餐 │      │        │            │
│  │          │業務費 (一│        │      │        │            │
│  │          │般事務費) │        │      │        │            │
├─┼─────┼─────┼────┼───┼────┼──────┤
│22│0000000-0 │一般行政- │業務便餐│940311│11,300  │            │
│  │          │行政管理- │款/便餐 │      │        │            │
│  │          │業務費 (一│        │      │        │            │
│  │          │般事務費) │        │      │        │            │
├─┼─────┼─────┼────┼───┼────┼──────┤
│23│0000000-0 │一般行政- │業務便餐│940321│21,500  │            │
│  │          │行政管理- │款/便餐 │      │        │            │
│  │          │業務費 (一│        │      │        │            │
│  │          │般事務費) │        │      │        │            │
├─┼─────┼─────┼────┼───┼────┼──────┤
│24│0000000-0 │議事業務- │業務便餐│940316│18,900  │            │
│  │          │業務管理- │款/便餐 │      │        │            │
│  │          │業務費 (一│        │      │        │            │
│  │          │般事務費) │        │      │        │            │
├─┼─────┼─────┼────┼───┼────┼──────┤
│25│0000000-0 │議事業務- │業務便餐│940628│13,600  │            │
│  │          │業務管理- │款/便餐 │      │        │            │
│  │          │業務費 (一│        │      │        │            │
│  │          │般事務費) │        │      │        │            │
├─┼─────┼─────┼────┼───┼────┼──────┤
│26│0000000-0 │一般行政- │業務便餐│940826│11,900  │            │
│  │          │行政管理- │款/便餐 │      │        │            │
│  │          │業務費 (一│        │      │        │            │
│  │          │般事務費) │        │      │        │            │
├─┼─────┼─────┼────┼───┼────┼──────┤
│27│0000000-0 │一般行政- │業務便餐│940906│20,500  │            │
│  │          │行政管理- │款/便餐 │      │        │            │
│  │          │業務費 (一│        │      │        │            │
│  │          │般事務費) │        │      │        │            │
├─┼─────┼─────┼────┼───┼────┼──────┤
│28│0000000-0 │一般行政- │業務便餐│940809│11,300  │            │
│  │          │行政管理- │款/便餐 │      │        │            │
│  │          │業務費 (一│        │      │        │            │
│  │          │般事務費) │        │      │        │            │
├─┼─────┼─────┼────┼───┼────┼──────┤
│29│0000000-0 │一般行政- │業務便餐│940913│19,600  │            │
│  │          │行政管理- │款/便餐 │      │        │            │
│  │          │業務費 (一│        │      │        │            │
│  │          │般事務費) │        │      │        │            │
├─┼─────┼─────┼────┼───┼────┼──────┤
│30│0000000-0 │議事業務- │業務便餐│940726│16,700  │            │
│  │          │業務管理- │款/便餐 │      │        │            │
│  │          │業務費 (一│        │      │        │            │
│  │          │般事務費) │        │      │        │            │
├─┼─────┼─────┼────┼───┼────┼──────┤
│31│0000000-0 │議事業務- │業務便餐│940910│21,000  │            │
│  │          │業務管理- │款/便餐 │      │        │            │
│  │          │業務費 (一│        │      │        │            │
│  │          │般事務費) │        │      │        │            │
├─┼─────┼─────┼────┼───┼────┼──────┤
│32│0000000-0 │一般行政- │業務便餐│941011│13,100  │            │
│  │          │行政管理- │款/便餐 │      │        │            │
│  │          │業務費 (一│        │      │        │            │
│  │          │般事務費) │        │      │        │            │
├─┼─────┼─────┼────┼───┼────┼──────┤
│33│0000000-0 │一般行政- │業務便餐│941003│13,300  │            │
│  │          │行政管理- │款/便餐 │      │        │            │
│  │          │業務費 (一│        │      │        │            │
│  │          │般事務費) │        │      │        │            │
├─┼─────┼─────┼────┼───┼────┼──────┤
│34│0000000-0 │一般行政- │業務便餐│941122│16,300  │            │
│  │          │行政管理- │款/便餐 │      │        │            │
│  │          │業務費 (一│        │      │        │            │
│  │          │般事務費) │        │      │        │            │
├─┼─────┼─────┼────┼───┼────┼──────┤
│35│0000000-0 │一般行政- │業務便餐│941122│21,000  │            │
│  │          │行政管理- │款/便餐 │      │        │            │
│  │          │業務費 (一│        │      │        │            │
│  │          │般事務費) │        │      │        │            │
├─┼─────┼─────┼────┼───┼────┼──────┤
│36│0000000-0 │議事業務- │業務便餐│941127│23,000  │            │
│  │          │業務管理- │款/便餐 │      │        │            │
│  │          │業務費 (一│        │      │        │            │
│  │          │般事務費) │        │      │        │            │
├─┼─────┼─────┼────┼───┼────┼──────┤
│37│0000000-0 │一般行政- │業務便餐│920703│19,300  │經辦人為饒美│
│  │          │行政管理- │款/便餐 │      │        │貞，非林玉妹│
│  │          │業務費    │        │      │        │            │
├─┼─────┼─────┼────┼───┼────┼──────┤
│38│0000000-0 │一般行政- │業務便餐│921109│10,000  │負責人張寬鴻│
│  │          │行政管理- │款/便餐 │      │        │於偵查中證稱│
│  │          │業務費    │        │      │        │係該店開立之│
│  │          │          │        │      │        │真實消費單據│
│  │          │          │        │      │        │(他字卷四第 │
│  │          │          │        │      │        │73頁)       │
├─┼─────┼─────┼────┼───┼────┼──────┤
│39│0000000-0 │議事業務- │業務便餐│940503│16,200  │負責人張寬鴻│
│  │          │業務管理- │款/便餐 │      │        │於偵查中證稱│
│  │          │業務費 (一│        │      │        │係該店開立之│
│  │          │般事務費) │        │      │        │真實消費單據│
│  │          │          │        │      │        │(他字卷四第 │
│  │          │          │        │      │        │73頁)       │
├─┼─────┼─────┼────┼───┼────┼──────┤
│40│0000000-0 │一般行政- │業務便餐│940503│16,200  │負責人張寬鴻│
│  │          │行政管理- │款/便餐 │      │        │於偵查中證稱│
│  │          │業務費 (一│        │      │        │係該店開立之│
│  │          │般事務費) │        │      │        │真實消費單據│
│  │          │          │        │      │        │(他字卷四第 │
│  │          │          │        │      │        │73頁)       │
├─┼─────┼─────┼────┼───┼────┼──────┤
│41│00000000-0│議事業務- │業務便餐│921026│ 8,300  │以下均認定為│
│  │          │業務管理- │款/便餐 │      │        │真實消費單據│
│  │          │業務費    │        │      │        │            │
├─┼─────┼─────┼────┼───┼────┼──────┤
│42│00000000-0│議事業務- │業務便餐│921005│ 9,200  │            │
│  │          │業務管理- │款/便餐 │      │        │            │
│  │          │業務費    │        │      │        │            │
├─┼─────┼─────┼────┼───┼────┼──────┤
│43│0000000-0 │一般行政- │業務便餐│930115│ 7,880  │            │
│  │          │行政管理- │款/餐費 │      │        │            │
│  │          │業務費 (一│        │      │        │            │
│  │          │般事務費) │        │      │        │            │
├─┼─────┼─────┼────┼───┼────┼──────┤
│44│0000000-0 │一般行政- │業務便餐│930109│9,660   │            │
│  │          │行政管理- │款/便餐 │      │        │            │
│  │          │業務費 (一│        │      │        │            │
│  │          │般事務費) │        │      │        │            │
├─┼─────┼─────┼────┼───┼────┼──────┤
│45│0000000-0 │一般行政- │業務便餐│930224│8,930   │            │
│  │          │行政管理- │款/便餐 │      │        │            │
│  │          │業務費 (一│        │      │        │            │
│  │          │般事務費) │        │      │        │            │
├─┼─────┼─────┼────┼───┼────┼──────┤
│46│0000000-0 │一般行政- │業務便餐│931102│8,930   │            │
│  │          │行政管理- │款/便餐 │      │        │            │
│  │          │業務費 (一│        │      │        │            │
│  │          │般事務費) │        │      │        │            │
├─┼─────┼─────┼────┼───┼────┼──────┤
│47│0000000-0 │議事業務- │業務便餐│940808│9,100   │            │
│  │          │業務管理- │款/便餐 │      │        │            │
│  │          │業務費 (一│        │      │        │            │
│  │          │般事務費) │        │      │        │            │
├─┼─────┼─────┼────┼───┼────┼──────┤
│48│0000000-0 │一般行政- │業務便餐│950216│9,700   │            │
│  │          │行政管理- │款/便餐 │      │        │            │
│  │          │業務費 (一│        │      │        │            │
│  │          │般事務費) │        │      │        │            │
├─┼─────┼─────┼────┼───┼────┼──────┤
│49│0000000-0 │一般行政- │業務便餐│950214│9,000   │            │
│  │          │行政管理- │款/便餐 │      │        │            │
│  │          │業務費 (一│        │      │        │            │
│  │          │般事務費) │        │      │        │            │
├─┴─────┴─────┴────┴───┴────┴──────┤
│此部分報銷單據金額合計745,720元，扣除真實消費金額合計492,100元 (註1)│
│，算得饒鴻奇詐取金額為253,620元。林玉妹詐取金額為244,320元(註2)。   │
└──────────────────────────────────┘
註1、真實消費金額計算：
  (1)編號38至40據張寬鴻表示係真實消費單據，金額計41,400
     元。
  (2)依張寬鴻所述，苗栗縣議會人員每月來店消費約1至3次，
     每次消費金額約8,000至9,000元，最多1萬多元（他字卷四
     第72至73、125至126頁）。編號41至49金額皆未滿1萬元，
     推定為（依實際消費情形自行填載之）真實消費單據，金
     額計80,700元。
  (3)其餘37筆消費，以每次均消費1萬元計算，尚有370,000元
     之真實消費金額。
     合計 (1)+(2)+(3)=41,400+80,700+370,000=492,100元。
註2、編號37經辦人為饒美貞，非林玉妹，故應扣除該次被認定
     為逾實際消費之金額9,300元（19,300-10,000=9,300），
     253,620(原判決誤載為492,100，應予更正)-9,300=244,
     320元。
附件七：西山庄鱺魚小吃
┌─┬─────┬─────┬────┬───┬────┬──────┐
│編│檔案位置  │預算科目  │用途說明│消  費│消費金額│備        註│
│號│年/月/編號│          │        │日  期│(新台幣/│            │
│  │/支號     │          │        │      │元)     │            │
├─┼─────┼─────┼────┼───┼────┼──────┤
│1 │00000000-0│議事業務- │業務便餐│921007│12,600  │            │
│  │          │業務管理- │款/便餐 │      │        │            │
│  │          │業務費    │        │      │        │            │
├─┼─────┼─────┼────┼───┼────┼──────┤
│2 │0000000-0 │一般行政- │業務便餐│921103│16,900  │            │
│  │          │行政管理- │款/便餐 │      │        │            │
│  │          │業務費    │        │      │        │            │
├─┼─────┼─────┼────┼───┼────┼──────┤
│3 │0000000-0 │議事業務- │業務便餐│920729│16,750  │            │
│  │          │業務管理- │款/便餐 │      │        │            │
│  │          │業務費    │        │      │        │            │
├─┼─────┼─────┼────┼───┼────┼──────┤
│4 │0000000-0 │議事業務- │業務便餐│920731│18,950  │            │
│  │          │業務管理- │款/便餐 │      │        │            │
│  │          │業務費    │        │      │        │            │
├─┼─────┼─────┼────┼───┼────┼──────┤
│5 │0000000-0 │一般行政- │業務便餐│930129│11,800  │            │
│  │          │行政管理- │款/便餐 │      │        │            │
│  │          │業務費 (一│        │      │        │            │
│  │          │般事務費) │        │      │        │            │
├─┼─────┼─────┼────┼───┼────┼──────┤
│6 │00000000-0│一般行政- │業務便餐│930819│16,800  │            │
│  │          │行政管理- │款/便餐 │      │        │            │
│  │          │業務費 (一│        │      │        │            │
│  │          │般事務費) │        │      │        │            │
├─┼─────┼─────┼────┼───┼────┼──────┤
│7 │00000000-0│一般行政- │業務便餐│930528│13,800  │            │
│  │          │行政管理- │款/便餐 │      │        │            │
│  │          │業務費 (一│        │      │        │            │
│  │          │般事務費) │        │      │        │            │
├─┼─────┼─────┼────┼───┼────┼──────┤
│8 │0000000-0 │議事業務- │業務便餐│930517│18,900  │            │
│  │          │業務管理- │款/便餐 │      │        │            │
│  │          │業務費 (一│        │      │        │            │
│  │          │般事務費) │        │      │        │            │
├─┼─────┼─────┼────┼───┼────┼──────┤
│9 │0000000-0 │一般行政- │業務便餐│931001│11,800  │            │
│  │          │行政管理- │款/便餐 │      │        │            │
│  │          │業務費 (一│        │      │        │            │
│  │          │般事務費) │        │      │        │            │
├─┼─────┼─────┼────┼───┼────┼──────┤
│10│0000000-0 │一般行政- │業務便餐│940301│10,800  │            │
│  │          │行政管理- │款/便餐 │      │        │            │
│  │          │業務費 (一│        │      │        │            │
│  │          │般事務費) │        │      │        │            │
├─┼─────┼─────┼────┼───┼────┼──────┤
│11│0000000-0 │議事業務- │業務便餐│940414│13,900  │            │
│  │          │業務管理- │款/便餐 │      │        │            │
│  │          │業務費 (一│        │      │        │            │
│  │          │般事務費) │        │      │        │            │
├─┼─────┼─────┼────┼───┼────┼──────┤
│12│0000000-0 │議事業務- │業務便餐│940728│11,400  │            │
│  │          │業務管理- │款/便餐 │      │        │            │
│  │          │業務費 (一│        │      │        │            │
│  │          │般事務費) │        │      │        │            │
├─┼─────┼─────┼────┼───┼────┼──────┤
│13│0000000-0 │議事業務- │業務便餐│940812│10,700  │            │
│  │          │業務管理- │款/便餐 │      │        │            │
│  │          │業務費 (一│        │      │        │            │
│  │          │般事務費) │        │      │        │            │
├─┼─────┼─────┼────┼───┼────┼──────┤
│14│0000000-0 │議事業務- │業務便餐│940907│10,900  │            │
│  │          │業務管理- │款/便餐 │      │        │            │
│  │          │業務費 (一│        │      │        │            │
│  │          │般事務費) │        │      │        │            │
├─┼─────┼─────┼────┼───┼────┼──────┤
│15│0000000-0 │一般行政- │業務便餐│941012│10,900  │            │
│  │          │行政管理- │款/便餐 │      │        │            │
│  │          │業務費 (一│        │      │        │            │
│  │          │般事務費) │        │      │        │            │
├─┼─────┼─────┼────┼───┼────┼──────┤
│16│0000000-0 │一般行政- │業務便餐│940904│11,200  │            │
│  │          │行政管理- │款/便餐 │      │        │            │
│  │          │業務費 (一│        │      │        │            │
│  │          │般事務費) │        │      │        │            │
├─┼─────┼─────┼────┼───┼────┼──────┤
│17│0000000-0 │一般行政- │業務便餐│941103│12,800  │            │
│  │          │行政管理- │款/便餐 │      │        │            │
│  │          │業務費 (一│        │      │        │            │
│  │          │般事務費) │        │      │        │            │
├─┼─────┼─────┼────┼───┼────┼──────┤
│18│000000-0  │一般行政- │業務便餐│931108│11,730  │卷內及審計部│
│  │          │行政管理- │款/便餐 │      │        │臺灣省苗栗縣│
│  │          │業務費 (一│        │      │        │審計室檢送之│
│  │          │般事務費) │        │      │        │核銷原始憑證│
│  │          │          │        │      │        │均查無此筆資│
│  │          │          │        │      │        │料          │
├─┼─────┼─────┼────┼───┼────┼──────┤
│19│00000000-0│議事業務- │業務便餐│920720│ 9,860  │以下均認定為│
│  │          │業務管理- │款/便餐 │      │        │真實消費單據│
│  │          │業務費    │        │      │        │            │
├─┼─────┼─────┼────┼───┼────┼──────┤
│20│0000000-0 │一般行政- │業務便餐│930204│ 7,200  │            │
│  │          │行政管理- │款/便餐 │      │        │            │
│  │          │業務費 (一│        │      │        │            │
│  │          │般事務費) │        │      │        │            │
├─┼─────┼─────┼────┼───┼────┼──────┤
│21│0000000-0 │一般行政- │業務便餐│930131│ 9,280  │            │
│  │          │行政管理- │款/便餐 │      │        │            │
│  │          │業務費 (一│        │      │        │            │
│  │          │般事務費) │        │      │        │            │
├─┼─────┼─────┼────┼───┼────┼──────┤
│22│0000000-0 │一般行政- │業務便餐│930119│ 8,300  │            │
│  │          │行政管理- │款/便餐 │      │        │            │
│  │          │業務費 (一│        │      │        │            │
│  │          │般事務費) │        │      │        │            │
├─┼─────┼─────┼────┼───┼────┼──────┤
│23│0000000-0 │一般行政- │業務便餐│930628│ 9,620  │            │
│  │          │行政管理- │款/便餐 │      │        │            │
│  │          │業務費 (一│        │      │        │            │
│  │          │般事務費) │        │      │        │            │
├─┼─────┼─────┼────┼───┼────┼──────┤
│24│0000000-0 │一般行政- │業務便餐│930927│ 9,760  │            │
│  │          │行政管理- │款/便餐 │      │        │            │
│  │          │業務費 (一│        │      │        │            │
│  │          │般事務費) │        │      │        │            │
├─┼─────┼─────┼────┼───┼────┼──────┤
│25│0000000-0 │一般行政- │業務便餐│931004│ 8,100  │            │
│  │          │行政管理- │款/便餐 │      │        │            │
│  │          │業務費 (一│        │      │        │            │
│  │          │般事務費) │        │      │        │            │
├─┼─────┼─────┼────┼───┼────┼──────┤
│26│0000000-0 │一般行政- │業務便餐│930920│ 9,278  │            │
│  │          │行政管理- │款/便餐 │      │        │            │
│  │          │業務費 (一│        │      │        │            │
│  │          │般事務費) │        │      │        │            │
├─┼─────┼─────┼────┼───┼────┼──────┤
│27│0000000-0 │議事業務- │業務便餐│931007│ 9,730  │            │
│  │          │業務管理- │款/便餐 │      │        │            │
│  │          │業務費 (一│        │      │        │            │
│  │          │般事務費) │        │      │        │            │
├─┼─────┼─────┼────┼───┼────┼──────┤
│28│0000000-0 │一般行政- │業務便餐│940110│ 8,700  │            │
│  │          │行政管理- │款/便餐 │      │        │            │
│  │          │業務費 (一│        │      │        │            │
│  │          │般事務費) │        │      │        │            │
├─┼─────┼─────┼────┼───┼────┼──────┤
│29│0000000-0 │議事業務- │業務便餐│940311│ 9,270  │            │
│  │          │業務管理- │款/便餐 │      │        │            │
│  │          │業務費 (一│        │      │        │            │
│  │          │般事務費) │        │      │        │            │
├─┼─────┼─────┼────┼───┼────┼──────┤
│30│0000000-0 │一般行政- │業務便餐│940823│ 8,770  │            │
│  │          │行政管理- │款/便餐 │      │        │            │
│  │          │業務費 (一│        │      │        │            │
│  │          │般事務費) │        │      │        │            │
├─┼─────┼─────┼────┼───┼────┼──────┤
│31│0000000-0 │一般行政- │業務便餐│940809│ 9,370  │            │
│  │          │行政管理- │款/便餐 │      │        │            │
│  │          │業務費 (一│        │      │        │            │
│  │          │般事務費) │        │      │        │            │
├─┼─────┼─────┼────┼───┼────┼──────┤
│32│0000000-0 │一般行政- │業務便餐│940831│ 9,170  │            │
│  │          │行政管理- │款/便餐 │      │        │            │
│  │          │業務費 (一│        │      │        │            │
│  │          │般事務費) │        │      │        │            │
├─┼─────┼─────┼────┼───┼────┼──────┤
│33│0000000-0 │議事業務- │業務便餐│940902│ 9,170  │            │
│  │          │業務管理- │款/便餐 │      │        │            │
│  │          │業務費 (一│        │      │        │            │
│  │          │般事務費) │        │      │        │            │
├─┼─────┼─────┼────┼───┼────┼──────┤
│34│0000000-0 │一般行政- │業務便餐│941005│ 9,370  │            │
│  │          │行政管理- │款/便餐 │      │        │            │
│  │          │業務費 (一│        │      │        │            │
│  │          │般事務費) │        │      │        │            │
├─┼─────┼─────┼────┼───┼────┼──────┤
│35│0000000-0 │一般行政- │業務便餐│941004│ 9,370  │            │
│  │          │行政管理- │款/便餐 │      │        │            │
│  │          │業務費 (一│        │      │        │            │
│  │          │般事務費) │        │      │        │            │
├─┼─────┼─────┼────┼───┼────┼──────┤
│36│0000000-0 │一般行政- │業務便餐│941011│ 9,790  │            │
│  │          │行政管理- │款/便餐 │      │        │            │
│  │          │業務費 (一│        │      │        │            │
│  │          │般事務費) │        │      │        │            │
├─┼─────┼─────┼────┼───┼────┼──────┤
│37│0000000-0 │一般行政- │業務便餐│941028│ 9,680  │            │
│  │          │行政管理- │款/便餐 │      │        │            │
│  │          │業務費 (一│        │      │        │            │
│  │          │般事務費) │        │      │        │            │
├─┴─────┴─────┴────┴───┴────┴──────┤
│此部分報銷單據金額合計404,688元 (註1)，扣除真實消費金額合計173,788元│
│(註2)，算得饒鴻奇詐取金額為230,900元。林玉妹詐取金額亦為230,900元。 │
└──────────────────────────────────┘
註1、編號18查無單據，不予計入。
註2、真實消費金額計算：
     依負責人張紹鴻所述，苗栗縣議會人員平均每月來店不到
     1次，每次來店消費人數約1、2桌，最多不超過3桌，每桌
     消費金額約3, 000元至5,000元，收據金額超過1萬元的不
     正常（他字卷四第60至61、65 頁）。編號19至37金額皆未
     滿1萬元，推定為（依實際消費情形自行填載之）真實消費
     單據，金額計173,788元。
附件八：田新牛肉正發分店
┌─┬─────┬─────┬────┬───┬────┬──────┐
│編│檔案位置  │預算科目  │用途說明│消  費│消費金額│備        註│
│號│年/月/編號│          │        │日  期│(新台幣/│            │
│  │/支號     │          │        │      │元)     │            │
├─┼─────┼─────┼────┼───┼────┼──────┤
│1 │0000000-0 │一般行政- │業務便餐│941003│ 8,160  │            │
│  │          │行政管理- │款/便餐 │      │        │            │
│  │          │業務費 (一│        │      │        │            │
│  │          │般事務費) │        │      │        │            │
├─┼─────┼─────┼────┼───┼────┼──────┤
│2 │0000000-0 │一般行政- │業務便餐│940502│ 9,780  │            │
│  │          │行政管理- │款/便餐 │      │        │            │
│  │          │業務費 (一│        │      │        │            │
│  │          │般事務費) │        │      │        │            │
├─┼─────┼─────┼────┼───┼────┼──────┤
│3 │0000000-0 │一般行政- │業務便餐│940419│11,200  │            │
│  │          │行政管理- │款/便餐 │      │        │            │
│  │          │業務費 (一│        │      │        │            │
│  │          │般事務費) │        │      │        │            │
├─┼─────┼─────┼────┼───┼────┼──────┤
│4 │0000000-0 │議事業務- │業務便餐│940505│12,700  │            │
│  │          │業務管理- │款/便餐 │      │        │            │
│  │          │業務費 (一│        │      │        │            │
│  │          │般事務費) │        │      │        │            │
├─┼─────┼─────┼────┼───┼────┼──────┤
│5 │0000000-0 │議事業務- │業務便餐│940315│ 8,980  │            │
│  │          │業務管理- │款/便餐 │      │        │            │
│  │          │業務費 (一│        │      │        │            │
│  │          │般事務費) │        │      │        │            │
├─┼─────┼─────┼────┼───┼────┼──────┤
│6 │0000000-0 │一般行政- │業務便餐│940324│ 8,700  │            │
│  │          │行政管理- │款/便餐 │      │        │            │
│  │          │業務費 (一│        │      │        │            │
│  │          │般事務費) │        │      │        │            │
├─┼─────┼─────┼────┼───┼────┼──────┤
│7 │0000000-0 │議事業務- │業務便餐│950118│ 8,650  │            │
│  │          │業務管理- │款/便餐 │      │        │            │
│  │          │業務費 (一│        │      │        │            │
│  │          │般事務費) │        │      │        │            │
├─┼─────┼─────┼────┼───┼────┼──────┤
│8 │0000000-0 │議事業務- │業務便餐│950118│ 9,800  │            │
│  │          │業務管理- │款/便餐 │      │        │            │
│  │          │業務費 (一│        │      │        │            │
│  │          │般事務費) │        │      │        │            │
├─┼─────┼─────┼────┼───┼────┼──────┤
│9 │0000000-0 │一般行政- │業務便餐│920714│18,900  │經辦人為饒美│
│  │          │行政管理- │款/便餐 │      │        │貞，非林玉妹│
│  │          │業務費    │        │      │        │            │
├─┼─────┼─────┼────┼───┼────┼──────┤
│10│0000000-0 │一般行政- │業務便餐│940920│ 6,300  │以下均認定為│
│  │          │行政管理- │款/便餐 │      │        │真實消費單據│
│  │          │業務費 (一│        │      │        │            │
│  │          │般事務費) │        │      │        │            │
├─┼─────┼─────┼────┼───┼────┼──────┤
│11│0000000-0 │一般行政- │業務便餐│940703│ 7,680  │            │
│  │          │行政管理- │款/便餐 │      │        │            │
│  │          │業務費 (一│        │      │        │            │
│  │          │般事務費) │        │      │        │            │
├─┼─────┼─────┼────┼───┼────┼──────┤
│12│0000000-0 │一般行政- │業務便餐│941206│ 7,360  │            │
│  │          │行政管理- │款/便餐 │      │        │            │
│  │          │業務費 (一│        │      │        │            │
│  │          │般事務費) │        │      │        │            │
├─┼─────┼─────┼────┼───┼────┼──────┤
│13│0000000-0 │一般行政- │業務便餐│950207│ 6,700  │            │
│  │          │行政管理- │款/便餐 │      │        │            │
│  │          │業務費 (一│        │      │        │            │
│  │          │般事務費) │        │      │        │            │
├─┼─────┼─────┼────┼───┼────┼──────┤
│14│0000000-0 │一般行政- │業務便餐│950207│ 6,900  │            │
│  │          │行政管理- │款/便餐 │      │        │            │
│  │          │業務費 (一│        │      │        │            │
│  │          │般事務費) │        │      │        │            │
├─┴─────┴─────┴────┴───┴────┴──────┤
│此部分報銷單據金額合計131,810元，扣除真實消費金額合計106,940元 (註1)│
│，算得饒鴻奇詐取金額為24,870元。林玉妹詐取金額為13,970元(註2)。     │
└──────────────────────────────────┘
註1、真實消費金額計算：
     依負責人江新發所述，饒鴻奇等苗栗縣議會人員於各單據
     所載日期均有來店用餐，消費金額5、6千元有可能，7千
     元以上比較少，1萬多元不可能，超過8千元之單據都不實
     在（他字卷三第11、26至27頁）。編號10至14金額皆未滿
     8千元，推定為（依實際消費情形自行填載之）真實消費單
     據，金額計34,940元。其餘9次消費金額，一律以最高之8
     千元計算，合計72,000元。故真實消費金額合計34,940+
     72,000=106,940。
註2、編號9經辦人為饒美貞，非林玉妹，故應扣除該次被認定為
     逾實際消費之金額10,900元（18,900-8,000=10,900），
     24,870- 10,900=13,970元。
附件九：獅頭山商店
┌─┬─────┬─────┬────┬───┬────┬──────┐
│編│檔案位置  │預算科目  │用途說明│消  費│消費金額│備        註│
│號│年/月/編號│          │        │日  期│(新台幣/│            │
│  │/支號     │          │        │      │元)     │            │
├─┼─────┼─────┼────┼───┼────┼──────┤
│1 │0000000-0 │議事業務- │致贈貴賓│921025│32,400  │            │
│  │          │業務管理- │禮品款/ │      │        │            │
│  │          │業務費    │禮盒    │      │        │            │
│  │          │          │36*900  │      │        │            │
├─┼─────┼─────┼────┼───┼────┼──────┤
│2 │00000000-0│議事業務- │致贈貴賓│921117│ 9,600  │            │
│  │          │業務管理- │禮品款/ │      │        │            │
│  │          │業務費    │禮盒    │      │        │            │
│  │          │          │ 8*1200 │      │        │            │
├─┼─────┼─────┼────┼───┼────┼──────┤
│3 │00000000-0│議事業務- │致贈貴賓│921119│12,000  │            │
│  │          │業務管理- │禮品款/ │      │        │            │
│  │          │業務費    │禮盒    │      │        │            │
│  │          │          │10*1200 │      │        │            │
├─┼─────┼─────┼────┼───┼────┼──────┤
│4 │00000000-0│議事業務- │致贈貴賓│920907│12,600  │            │
│  │          │業務管理- │禮品款/ │      │        │            │
│  │          │業務費    │禮盒    │      │        │            │
│  │          │          │ 7*1800 │      │        │            │
├─┼─────┼─────┼────┼───┼────┼──────┤
│5 │0000000-0 │一般行政- │致贈貴賓│930531│64,000  │            │
│  │          │行政管理- │禮品款/ │      │        │            │
│  │          │業務費 (一│禮盒    │      │        │            │
│  │          │般事務費) │32*2000 │      │        │            │
├─┼─────┼─────┼────┼───┼────┼──────┤
│6 │0000000-0 │一般行政- │致贈貴賓│930729│36,000  │            │
│  │          │行政管理- │禮品款/ │      │        │            │
│  │          │業務費 (一│禮盒    │      │        │            │
│  │          │般事務費) │30*1200 │      │        │            │
├─┼─────┼─────┼────┼───┼────┼──────┤
│7 │0000000-0 │議事業務- │致贈貴賓│931002│60,000  │            │
│  │          │業務管理- │禮品款/ │      │        │            │
│  │          │業務費 (一│禮盒    │      │        │            │
│  │          │般事務費) │50*1200 │      │        │            │
├─┼─────┼─────┼────┼───┼────┼──────┤
│8 │0000000-0 │一般行政- │致贈貴賓│931031│36,000  │            │
│  │          │行政管理- │禮品款/ │      │        │            │
│  │          │業務費 (一│禮盒    │      │        │            │
│  │          │般事務費) │60*600  │      │        │            │
├─┼─────┼─────┼────┼───┼────┼──────┤
│9 │0000000-0 │一般行政- │致贈貴賓│931020│29,000  │            │
│  │          │行政管理- │禮品款/ │      │        │            │
│  │          │業務費 (一│禮盒    │      │        │            │
│  │          │般事務費) │20*1450 │      │        │            │
├─┼─────┼─────┼────┼───┼────┼──────┤
│10│0000000-0 │一般行政- │致贈貴賓│931123│33,480  │            │
│  │          │行政管理- │禮品款/ │      │        │            │
│  │          │業務費 (一│禮盒    │      │        │            │
│  │          │般事務費) │18*1860 │      │        │            │
├─┼─────┼─────┼────┼───┼────┼──────┤
│11│0000000-0 │議事業務- │支應苗栗│941008│10,000  │(1)經辦人為 │
│  │          │業務管理- │縣婦女溫│      │        │張素滿，非林│
│  │          │業務費 (一│馨關懷協│      │        │玉妹，雖張素│
│  │          │般事務費) │會舉辦淨│      │        │滿於偵查中證│
│  │          │          │化人心宣│      │        │稱係林玉妹所│
│  │          │          │導活動費│      │        │提出 (他字卷│
│  │          │          │用/飲料 │      │        │六第62頁)， │
│  │          │          │50*200  │      │        │卷內未見有該│
│  │          │          │        │      │        │協會人員否認│
│  │          │          │        │      │        │提供此單據，│
│  │          │          │        │      │        │應認定為非饒│
│  │          │          │        │      │        │鴻奇或林玉妹│
│  │          │          │        │      │        │所偽造。    │
│  │          │          │        │      │        │(2)連同其餘3│
│  │          │          │        │      │        │筆單據，核銷│
│  │          │          │        │      │        │如附件二十三│
│  │          │          │        │      │        │第2頁 (第9筆│
│  │          │          │        │      │        │)饒鴻奇批示 │
│  │          │          │        │      │        │支應之85,000│
│  │          │          │        │      │        │元 (他字卷一│
│  │          │          │        │      │        │第231至236頁│
│  │          │          │        │      │        │)           │
├─┼─────┼─────┼────┼───┼────┼──────┤
│12│0000000-0 │議事業務- │支應苗栗│941123│ 4,000  │(1)經辦人為 │
│  │          │業務管理- │縣兒童合│      │        │張素滿，非林│
│  │          │業務費 (一│唱團巡迴│      │        │玉妹，但張素│
│  │          │般事務費) │音樂會暨│      │        │滿於偵查中證│
│  │          │          │成果發表│      │        │稱係林玉妹所│
│  │          │          │會表演活│      │        │提出 (他字卷│
│  │          │          │動/飲料 │      │        │六第62頁)； │
│  │          │          │20箱*200│      │        │該合唱團老師│
│  │          │          │        │      │        │江怡臻亦於偵│
│  │          │          │        │      │        │查中證稱無此│
│  │          │          │        │      │        │筆消費，未提│
│  │          │          │        │      │        │出此單據 (他│
│  │          │          │        │      │        │字卷九之一第│
│  │          │          │        │      │        │148至149頁) │
│  │          │          │        │      │        │(2)連同其餘3│
│  │          │          │        │      │        │筆單據，核銷│
│  │          │          │        │      │        │如附件二十三│
│  │          │          │        │      │        │第1頁 (第14 │
│  │          │          │        │      │        │筆)饒鴻奇批 │
│  │          │          │        │      │        │示支應之    │
│  │          │          │        │      │        │50,000元 (他│
│  │          │          │        │      │        │字卷九之一第│
│  │          │          │        │      │        │143至145頁) │
│  │          │          │        │      │        │；江怡臻於偵│
│  │          │          │        │      │        │查中證稱確有│
│  │          │          │        │      │        │收到前述    │
│  │          │          │        │      │        │50,000元 (他│
│  │          │          │        │      │        │字卷九之一第│
│  │          │          │        │      │        │148至149頁) │
├─┴─────┴─────┴────┴───┴────┴──────┤
│此部分報銷單據金額合計339,080元，算得饒鴻奇詐取金額為325,080元 (註1)│
│。林玉妹詐取金額亦為325,080元。                                     │
└──────────────────────────────────┘
註1、編號11該筆金額無證據證明未交付該協會、由饒鴻奇取得，
     編號12該筆金額依江怡臻所述，已交付該合唱團，故此部分
     金額計14,000應予扣除，339,080-14,000=325,080 元。
附件十：四川津味牛肉麵
┌─┬─────┬─────┬────┬───┬────┬──────┐
│編│檔案位置  │預算科目  │用途說明│消  費│消費金額│備        註│
│號│年/月/編號│          │        │日  期│(新台幣/│            │
│  │/支號     │          │        │      │元)     │            │
├─┼─────┼─────┼────┼───┼────┼──────┤
│1 │0000000-0 │一般行政- │業務便餐│921031│ 7,680  │            │
│  │          │行政管理- │款/便餐 │      │        │            │
│  │          │業務費    │        │      │        │            │
├─┼─────┼─────┼────┼───┼────┼──────┤
│2 │00000000-0│議事業務- │業務便餐│921028│ 7,980  │            │
│  │          │業務管理- │款/便餐 │      │        │            │
│  │          │業務費    │        │      │        │            │
├─┼─────┼─────┼────┼───┼────┼──────┤
│3 │00000000-0│議事業務- │業務便餐│921009│ 7,200  │            │
│  │          │業務管理- │款/便餐 │      │        │            │
│  │          │業務費    │        │      │        │            │
├─┼─────┼─────┼────┼───┼────┼──────┤
│4 │0000000-0 │一般行政- │業務便餐│930213│ 7,200  │            │
│  │          │行政管理- │款/便餐 │      │        │            │
│  │          │業務費 (一│        │      │        │            │
│  │          │般事務費) │        │      │        │            │
├─┼─────┼─────┼────┼───┼────┼──────┤
│5 │0000000-0 │一般行政- │業務便餐│930318│ 7,125  │            │
│  │          │行政管理- │款/便餐 │      │        │            │
│  │          │業務費    │        │      │        │            │
├─┼─────┼─────┼────┼───┼────┼──────┤
│6 │0000000-0 │一般行政- │業務便餐│930407│ 8,760  │            │
│  │          │行政管理- │款/便餐 │      │        │            │
│  │          │業務費 (一│        │      │        │            │
│  │          │般事務費) │        │      │        │            │
├─┼─────┼─────┼────┼───┼────┼──────┤
│7 │0000000-0 │一般行政- │業務便餐│930506│ 8,700  │            │
│  │          │行政管理- │款/便餐 │      │        │            │
│  │          │業務費 (一│        │      │        │            │
│  │          │般事務費) │        │      │        │            │
├─┼─────┼─────┼────┼───┼────┼──────┤
│8 │0000000-0 │一般行政- │業務便餐│930602│ 9,080  │            │
│  │          │行政管理- │款/便餐 │      │        │            │
│  │          │業務費 (一│        │      │        │            │
│  │          │般事務費) │        │      │        │            │
├─┼─────┼─────┼────┼───┼────┼──────┤
│9 │0000000-0 │一般行政- │業務便餐│930521│ 7,860  │            │
│  │          │行政管理- │款/便餐 │      │        │            │
│  │          │業務費 (一│        │      │        │            │
│  │          │般事務費) │        │      │        │            │
├─┼─────┼─────┼────┼───┼────┼──────┤
│10│0000000-0 │一般行政- │業務便餐│930527│ 9,680  │            │
│  │          │行政管理- │款/便餐 │      │        │            │
│  │          │業務費 (一│        │      │        │            │
│  │          │般事務費) │        │      │        │            │
├─┼─────┼─────┼────┼───┼────┼──────┤
│11│0000000-0 │議事業務- │業務便餐│930719│ 8,660  │            │
│  │          │業務管理- │款/便餐 │      │        │            │
│  │          │業務費 (一│        │      │        │            │
│  │          │般事務費) │        │      │        │            │
├─┼─────┼─────┼────┼───┼────┼──────┤
│12│0000000-0 │一般行政- │業務便餐│930817│ 6,830  │            │
│  │          │行政管理- │款/便餐 │      │        │            │
│  │          │業務費 (一│        │      │        │            │
│  │          │般事務費) │        │      │        │            │
├─┼─────┼─────┼────┼───┼────┼──────┤
│13│0000000-0 │一般行政- │業務便餐│930812│ 6,200  │            │
│  │          │行政管理- │款/便餐 │      │        │            │
│  │          │業務費 (一│        │      │        │            │
│  │          │般事務費) │        │      │        │            │
├─┼─────┼─────┼────┼───┼────┼──────┤
│14│0000000-0 │一般行政- │業務便餐│930824│ 6,400  │            │
│  │          │行政管理- │款/便餐 │      │        │            │
│  │          │業務費 (一│        │      │        │            │
│  │          │般事務費) │        │      │        │            │
├─┼─────┼─────┼────┼───┼────┼──────┤
│15│0000000-0 │一般行政- │業務便餐│931008│ 7,380  │            │
│  │          │行政管理- │款/餐費 │      │        │            │
│  │          │業務費 (一│        │      │        │            │
│  │          │般事務費) │        │      │        │            │
├─┼─────┼─────┼────┼───┼────┼──────┤
│16│0000000-0 │議事業務- │業務便餐│930908│ 7,760  │            │
│  │          │業務管理- │款/便餐 │      │        │            │
│  │          │業務費 (一│        │      │        │            │
│  │          │般事務費) │        │      │        │            │
├─┼─────┼─────┼────┼───┼────┼──────┤
│17│0000000-0 │一般行政- │業務便餐│931107│ 4,700  │            │
│  │          │行政管理- │款/便餐 │      │        │            │
│  │          │業務費 (一│        │      │        │            │
│  │          │般事務費) │        │      │        │            │
├─┼─────┼─────┼────┼───┼────┼──────┤
│18│0000000-0 │一般行政- │業務便餐│931008│ 7,200  │            │
│  │          │行政管理- │款/便餐 │      │        │            │
│  │          │業務費 (一│        │      │        │            │
│  │          │般事務費) │        │      │        │            │
├─┼─────┼─────┼────┼───┼────┼──────┤
│19│0000000-0 │一般行政- │業務便餐│940105│ 4,730  │            │
│  │          │行政管理- │款/便餐 │      │        │            │
│  │          │業務費 (一│        │      │        │            │
│  │          │般事務費) │        │      │        │            │
├─┼─────┼─────┼────┼───┼────┼──────┤
│20│0000000-0 │一般行政- │業務便餐│940219│ 5,300  │            │
│  │          │行政管理- │款/便餐 │      │        │            │
│  │          │業務費 (一│        │      │        │            │
│  │          │般事務費) │        │      │        │            │
├─┼─────┼─────┼────┼───┼────┼──────┤
│21│0000000-0 │一般行政- │業務便餐│940203│ 6,360  │            │
│  │          │行政管理- │款/便餐 │      │        │            │
│  │          │業務費 (一│        │      │        │            │
│  │          │般事務費) │        │      │        │            │
├─┼─────┼─────┼────┼───┼────┼──────┤
│22│0000000-0 │一般行政- │業務便餐│940224│ 7,600  │            │
│  │          │行政管理- │款/便餐 │      │        │            │
│  │          │業務費 (一│        │      │        │            │
│  │          │般事務費) │        │      │        │            │
├─┼─────┼─────┼────┼───┼────┼──────┤
│23│0000000-0 │議事業務- │業務便餐│940312│ 7,000  │            │
│  │          │業務管理- │款/便餐 │      │        │            │
│  │          │業務費 (一│        │      │        │            │
│  │          │般事務費) │        │      │        │            │
├─┼─────┼─────┼────┼───┼────┼──────┤
│24│0000000-0 │一般行政- │業務便餐│940520│ 3,900  │            │
│  │          │行政管理- │款/便餐 │      │        │            │
│  │          │業務費 (一│        │      │        │            │
│  │          │般事務費) │        │      │        │            │
├─┼─────┼─────┼────┼───┼────┼──────┤
│25│0000000-0 │一般行政- │業務便餐│940512│ 8,980  │            │
│  │          │行政管理- │款/便餐 │      │        │            │
│  │          │業務費 (一│        │      │        │            │
│  │          │般事務費) │        │      │        │            │
├─┼─────┼─────┼────┼───┼────┼──────┤
│26│0000000-0 │議事業務- │業務便餐│940407│ 7,100  │            │
│  │          │業務管理- │款/便餐 │      │        │            │
│  │          │業務費 (一│        │      │        │            │
│  │          │般事務費) │        │      │        │            │
├─┼─────┼─────┼────┼───┼────┼──────┤
│27│0000000-0 │議事業務- │業務便餐│940516│ 7,360  │            │
│  │          │業務管理- │款/便餐 │      │        │            │
│  │          │業務費 (一│        │      │        │            │
│  │          │般事務費) │        │      │        │            │
├─┼─────┼─────┼────┼───┼────┼──────┤
│28│0000000-0 │一般行政- │業務便餐│940607│ 7,360  │            │
│  │          │行政管理- │款/便餐 │      │        │            │
│  │          │業務費 (一│        │      │        │            │
│  │          │般事務費) │        │      │        │            │
├─┼─────┼─────┼────┼───┼────┼──────┤
│29│0000000-0 │一般行政- │業務便餐│940506│ 6,380  │            │
│  │          │行政管理- │款/便餐 │      │        │            │
│  │          │業務費 (一│        │      │        │            │
│  │          │般事務費) │        │      │        │            │
├─┼─────┼─────┼────┼───┼────┼──────┤
│30│0000000-0 │議事業務- │業務便餐│940522│ 5,730  │            │
│  │          │業務管理- │款/便餐 │      │        │            │
│  │          │業務費 (一│        │      │        │            │
│  │          │般事務費) │        │      │        │            │
├─┼─────┼─────┼────┼───┼────┼──────┤
│31│0000000-0 │一般行政- │業務便餐│940622│ 6,760  │            │
│  │          │行政管理- │款/便餐 │      │        │            │
│  │          │業務費 (一│        │      │        │            │
│  │          │般事務費) │        │      │        │            │
├─┼─────┼─────┼────┼───┼────┼──────┤
│32│0000000-0 │一般行政- │業務便餐│940914│ 8,000  │            │
│  │          │行政管理- │款/便餐 │      │        │            │
│  │          │業務費 (一│        │      │        │            │
│  │          │般事務費) │        │      │        │            │
├─┼─────┼─────┼────┼───┼────┼──────┤
│33│0000000-0 │議事業務- │業務便餐│940902│ 8,080  │            │
│  │          │業務管理- │款/便餐 │      │        │            │
│  │          │業務費 (一│        │      │        │            │
│  │          │般事務費) │        │      │        │            │
├─┼─────┼─────┼────┼───┼────┼──────┤
│34│0000000-0 │一般行政- │業務便餐│940926│ 6,760  │            │
│  │          │行政管理- │款/便餐 │      │        │            │
│  │          │業務費 (一│        │      │        │            │
│  │          │般事務費) │        │      │        │            │
├─┼─────┼─────┼────┼───┼────┼──────┤
│35│0000000-0 │一般行政- │業務便餐│941003│ 7,188  │            │
│  │          │行政管理- │款/便餐 │      │        │            │
│  │          │業務費 (一│        │      │        │            │
│  │          │般事務費) │        │      │        │            │
├─┼─────┼─────┼────┼───┼────┼──────┤
│36│0000000-0 │一般行政- │業務便餐│940904│ 7,200  │            │
│  │          │行政管理- │款/便餐 │      │        │            │
│  │          │業務費 (一│        │      │        │            │
│  │          │般事務費) │        │      │        │            │
├─┼─────┼─────┼────┼───┼────┼──────┤
│37│0000000-0 │一般行政- │業務便餐│941018│ 6,730  │            │
│  │          │行政管理- │款/便餐 │      │        │            │
│  │          │業務費 (一│        │      │        │            │
│  │          │般事務費) │        │      │        │            │
├─┼─────┼─────┼────┼───┼────┼──────┤
│38│0000000-0 │一般行政- │業務便餐│941014│10,700  │            │
│  │          │行政管理- │款/便餐 │      │        │            │
│  │          │業務費 (一│        │      │        │            │
│  │          │般事務費) │        │      │        │            │
├─┼─────┼─────┼────┼───┼────┼──────┤
│39│0000000-0 │議事業務- │業務便餐│940921│ 7,670  │            │
│  │          │業務管理- │款/便餐 │      │        │            │
│  │          │業務費 (一│        │      │        │            │
│  │          │般事務費) │        │      │        │            │
├─┼─────┼─────┼────┼───┼────┼──────┤
│40│0000000-0 │議事業務- │業務便餐│940913│ 7,260  │            │
│  │          │業務管理- │款/便餐 │      │        │            │
│  │          │業務費 (一│        │      │        │            │
│  │          │般事務費) │        │      │        │            │
├─┼─────┼─────┼────┼───┼────┼──────┤
│41│0000000-0 │一般行政- │業務便餐│940623│ 9,200  │            │
│  │1         │行政管理- │款/便餐 │      │        │            │
│  │          │業務費 (一│        │      │        │            │
│  │          │般事務費) │        │      │        │            │
├─┼─────┼─────┼────┼───┼────┼──────┤
│42│0000000-0 │一般行政- │業務便餐│940623│ 7,190  │            │
│  │          │行政管理- │款/便餐 │      │        │            │
│  │          │業務費 (一│        │      │        │            │
│  │          │般事務費) │        │      │        │            │
├─┼─────┼─────┼────┼───┼────┼──────┤
│43│0000000-0 │議事業務- │業務便餐│941125│ 8,630  │            │
│  │          │業務管理- │款/餐費 │      │        │            │
│  │          │業務費 (一│        │      │        │            │
│  │          │般事務費) │        │      │        │            │
├─┼─────┼─────┼────┼───┼────┼──────┤
│44│0000000-0 │一般行政- │業務便餐│950205│ 7,000  │            │
│  │          │行政管理- │款/便餐 │      │        │            │
│  │          │業務費 (一│        │      │        │            │
│  │          │般事務費) │        │      │        │            │
├─┼─────┼─────┼────┼───┼────┼──────┤
│45│0000000-0 │議事業務- │業務便餐│950106│ 7,700  │            │
│  │          │業務管理- │款/便餐 │      │        │            │
│  │          │業務費 (一│        │      │        │            │
│  │          │般事務費) │        │      │        │            │
├─┼─────┼─────┼────┼───┼────┼──────┤
│46│0000000-0 │一般行政- │業務便餐│950215│ 4,700  │            │
│  │          │行政管理- │款/便餐 │      │        │            │
│  │          │業務費 (一│        │      │        │            │
│  │          │般事務費) │        │      │        │            │
├─┼─────┼─────┼────┼───┼────┼──────┤
│47│0000000-0 │一般行政- │業務便餐│950206│ 5,600  │            │
│  │          │行政管理- │款/便餐 │      │        │            │
│  │          │業務費 (一│        │      │        │            │
│  │          │般事務費) │        │      │        │            │
├─┼─────┼─────┼────┼───┼────┼──────┤
│48│0000000-0 │一般行政- │業務便餐│950206│ 6,550  │            │
│  │          │行政管理- │款/便餐 │      │        │            │
│  │          │業務費 (一│        │      │        │            │
│  │          │般事務費) │        │      │        │            │
├─┴─────┴─────┴────┴───┴────┴──────┤
│此部分報銷單據金額合計345,013元，扣除真實消費金額合計49,000元 (註1) │
│，算得饒鴻奇詐取金額為296,013元。林玉妹詐取金額亦為296,013元。      │
└──────────────────────────────────┘
註1、真實消費金額計算：
     依實際負責人陳月英所述，饒鴻奇每次帶隨扈、職員約3、
     4人來店用餐，消費金額不超過1千元，另有1次帶10人來店
     用餐，消費金額約2千餘元，每次消費僅索取1張空白收據
     （他字卷四第2、55頁）。以前述單據所示48次消費，其中
     1次金額2千元，其餘47次金額均1千元計算，金額合計
     2,000+1,000×47=49,000元。
附件十一：頭份飲食店（雅舍咖啡餐坊）
┌─┬─────┬─────┬────┬───┬────┬──────┐
│編│檔案位置  │預算科目  │用途說明│消  費│消費金額│備        註│
│號│年/月/編號│          │        │日  期│(新台幣/│            │
│  │/支號     │          │        │      │元)     │            │
├─┼─────┼─────┼────┼───┼────┼──────┤
│1 │0000000-0 │一般行政- │業務便餐│930527│ 5,600  │無消費事實  │
│  │          │行政管理- │款/便餐 │      │        │            │
│  │          │業務費 (一│        │      │        │            │
│  │          │般事務費) │        │      │        │            │
├─┼─────┼─────┼────┼───┼────┼──────┤
│2 │0000000-0 │一般行政- │業務便餐│930621│ 7,600  │同上        │
│  │          │行政管理- │款/簡餐 │      │        │            │
│  │          │業務費 (一│        │      │        │            │
│  │          │般事務費) │        │      │        │            │
├─┼─────┼─────┼────┼───┼────┼──────┤
│3 │0000000-0 │議事業務- │業務便餐│930526│ 8,500  │同上        │
│  │          │業務管理- │款/簡餐 │      │        │            │
│  │          │業務費 (一│        │      │        │            │
│  │          │般事務費) │        │      │        │            │
├─┼─────┼─────┼────┼───┼────┼──────┤
│4 │0000000-0 │一般行政- │業務便餐│930915│ 8,160  │同上        │
│  │          │行政管理- │款/便餐 │      │        │            │
│  │          │業務費 (一│        │      │        │            │
│  │          │般事務費) │        │      │        │            │
├─┼─────┼─────┼────┼───┼────┼──────┤
│5 │0000000-0 │議事業務- │業務便餐│931007│ 7,360  │同上        │
│  │          │業務管理- │款/便餐 │      │        │            │
│  │          │業務費 (一│        │      │        │            │
│  │          │般事務費) │        │      │        │            │
├─┼─────┼─────┼────┼───┼────┼──────┤
│6 │0000000-0 │一般行政- │業務便餐│930702│ 1,760  │實際負責人莊│
│  │          │行政管理- │款/簡餐 │      │        │運青於偵查中│
│  │          │業務費 (一│        │      │        │證述收據所載│
│  │          │般事務費) │        │      │        │摘要及金額似│
│  │          │          │        │      │        │為該店小姐筆│
│  │          │          │        │      │        │跡 (他字卷六│
│  │          │          │        │      │        │第15頁)     │
├─┼─────┼─────┼────┼───┼────┼──────┤
│7 │0000000-0 │一般行政- │業務便餐│930626│ 1,580  │為收銀機統一│
│  │          │行政管理- │款      │      │        │發票        │
│  │          │業務費 (一│        │      │        │            │
│  │          │般事務費) │        │      │        │            │
├─┼─────┼─────┼────┼───┼────┼──────┤
│8 │0000000-0 │一般行政- │業務便餐│930627│ 2,000  │為二聯式統一│
│  │          │行政管理- │款/簡餐 │      │        │發票        │
│  │          │業務費 (一│        │      │        │            │
│  │          │般事務費) │        │      │        │            │
├─┼─────┼─────┼────┼───┼────┼──────┤
│9 │0000000-0 │一般行政- │業務便餐│930704│ 1,360  │為收銀機統一│
│  │          │行政管理- │款      │      │        │發票        │
│  │          │業務費 (一│        │      │        │            │
│  │          │般事務費) │        │      │        │            │
├─┼─────┼─────┼────┼───┼────┼──────┤
│10│0000000-0 │一般行政- │業務便餐│930704│   880  │為收銀機統一│
│  │          │行政管理- │款      │      │        │發票        │
│  │          │業務費 (一│        │      │        │            │
│  │          │般事務費) │        │      │        │            │
├─┼─────┼─────┼────┼───┼────┼──────┤
│11│0000000-0 │議事業務- │業務便餐│930729│ 1,100  │為收銀機統一│
│  │          │業務管理- │款      │      │        │發票        │
│  │          │業務費 (一│        │      │        │            │
│  │          │般事務費) │        │      │        │            │
├─┼─────┼─────┼────┼───┼────┼──────┤
│12│0000000-0 │一般行政- │業務便餐│931019│ 1,420  │為收銀機統一│
│  │          │行政管理- │款      │      │        │發票        │
│  │          │業務費 (一│        │      │        │            │
│  │          │般事務費) │        │      │        │            │
├─┼─────┼─────┼────┼───┼────┼──────┤
│13│0000000-0 │一般行政- │業務便餐│931026│ 2,160  │為收銀機統一│
│  │          │行政管理- │款      │      │        │發票        │
│  │          │業務費 (一│        │      │        │            │
│  │          │般事務費) │        │      │        │            │
├─┼─────┼─────┼────┼───┼────┼──────┤
│14│0000000-0 │一般行政- │業務便餐│931002│ 1,090  │為收銀機統一│
│  │          │行政管理- │款      │      │        │發票        │
│  │          │業務費 (一│        │      │        │            │
│  │          │般事務費) │        │      │        │            │
├─┼─────┼─────┼────┼───┼────┼──────┤
│15│0000000-0 │一般行政- │業務便餐│940220│ 3,330  │為二聯式統一│
│  │          │行政管理- │款/簡餐 │      │        │發票        │
│  │          │業務費 (一│        │      │        │            │
│  │          │般事務費) │        │      │        │            │
├─┼─────┼─────┼────┼───┼────┼──────┤
│16│0000000-0 │一般行政- │業務便餐│940806│ 1,683  │為收銀機統一│
│  │          │行政管理- │款      │      │        │發票        │
│  │          │業務費 (一│        │      │        │            │
│  │          │般事務費) │        │      │        │            │
├─┼─────┼─────┼────┼───┼────┼──────┤
│17│0000000-0 │一般行政- │業務便餐│940729│   880  │為收銀機統一│
│  │          │行政管理- │款      │      │        │發票        │
│  │          │業務費 (一│        │      │        │            │
│  │          │般事務費) │        │      │        │            │
├─┼─────┼─────┼────┼───┼────┼──────┤
│18│0000000-0 │一般行政- │業務便餐│941007│ 1,120  │為收銀機統一│
│  │          │行政管理- │款      │      │        │發票        │
│  │          │業務費 (一│        │      │        │            │
│  │          │般事務費) │        │      │        │            │
├─┴─────┴─────┴────┴───┴────┴──────┤
│此部分報銷單據金額合計57,673元，扣除真實消費金額合計20,363元 (註1)，│
│算得饒鴻奇詐取金額為37,310元。林玉妹詐取金額亦為37,310元。          │
└──────────────────────────────────┘
註1、真實消費金額計算：
     編號7至18均為收銀機統一發票或二聯式統一發票，且據莊
     運青表示係真實消費單據（他字卷六第4頁）；編號6依有
     疑唯利被告原則，推定為真實消費單據。故真實消費金額
     合計20,363元。
附件十二：永昇小吃店
┌─┬─────┬─────┬────┬───┬────┬──────┐
│編│檔案位置  │預算科目  │用途說明│消  費│消費金額│備        註│
│號│年/月/編號│          │        │日  期│(新台幣/│            │
│  │/支號     │          │        │      │元)     │            │
├─┼─────┼─────┼────┼───┼────┼──────┤
│1 │00000000-0│議事業務- │業務便餐│921022│ 8,980  │            │
│  │          │業務管理- │款/便餐 │      │        │            │
│  │          │業務費    │        │      │        │            │
├─┼─────┼─────┼────┼───┼────┼──────┤
│2 │0000000-0 │一般行政- │業務便餐│921129│ 8,700  │            │
│  │          │行政管理- │款/便餐 │      │        │            │
│  │          │業務費    │        │      │        │            │
├─┼─────┼─────┼────┼───┼────┼──────┤
│3 │0000000-0 │議事業務- │業務便餐│920803│ 9,280  │            │
│  │          │業務管理- │款/便餐 │      │        │            │
│  │          │業務費    │        │      │        │            │
├─┼─────┼─────┼────┼───┼────┼──────┤
│4 │0000000-0 │議事業務- │業務便餐│920927│ 9,680  │            │
│  │          │業務管理- │款/便餐 │      │        │            │
│  │          │業務費    │        │      │        │            │
├─┼─────┼─────┼────┼───┼────┼──────┤
│5 │0000000-0 │一般行政- │業務便餐│930105│ 8,370  │            │
│  │          │行政管理- │款/便餐 │      │        │            │
│  │          │業務費 (一│        │      │        │            │
│  │          │般事務費) │        │      │        │            │
├─┼─────┼─────┼────┼───┼────┼──────┤
│6 │0000000-0 │一般行政- │業務便餐│930107│ 7,860  │            │
│  │          │行政管理- │款/便餐 │      │        │            │
│  │          │業務費 (一│        │      │        │            │
│  │          │般事務費) │        │      │        │            │
├─┼─────┼─────┼────┼───┼────┼──────┤
│7 │0000000-0 │一般行政- │業務便餐│930215│ 7,880  │            │
│  │          │行政管理- │款/便餐 │      │        │            │
│  │          │業務費 (一│        │      │        │            │
│  │          │般事務費) │        │      │        │            │
├─┼─────┼─────┼────┼───┼────┼──────┤
│8 │0000000-0 │一般行政- │業務便餐│930522│ 9,260  │            │
│  │          │行政管理- │款/便餐 │      │        │            │
│  │          │業務費 (一│        │      │        │            │
│  │          │般事務費) │        │      │        │            │
├─┼─────┼─────┼────┼───┼────┼──────┤
│9 │0000000-0 │一般行政- │招待鄉親│930817│ 8,760  │            │
│  │          │行政管理- │便當款/ │      │        │            │
│  │          │業務費 (一│便當    │      │        │            │
│  │          │般事務費) │146*60  │      │        │            │
├─┼─────┼─────┼────┼───┼────┼──────┤
│10│0000000-0 │議事業務- │業務便餐│931028│ 9,820  │            │
│  │          │業務管理- │款/便餐 │      │        │            │
│  │          │業務費 (一│        │      │        │            │
│  │          │般事務費) │        │      │        │            │
├─┼─────┼─────┼────┼───┼────┼──────┤
│11│0000000-0 │一般行政- │業務便餐│940110│10,900  │            │
│  │          │行政管理- │款/便餐 │      │        │            │
│  │          │業務費 (一│        │      │        │            │
│  │          │般事務費) │        │      │        │            │
├─┼─────┼─────┼────┼───┼────┼──────┤
│12│0000000-0 │一般行政- │業務便餐│940115│ 7,300  │            │
│  │          │行政管理- │款/便餐 │      │        │            │
│  │          │業務費 (一│        │      │        │            │
│  │          │般事務費) │        │      │        │            │
├─┼─────┼─────┼────┼───┼────┼──────┤
│13│0000000-0 │一般行政- │業務便餐│940218│ 8,500  │            │
│  │          │行政管理- │款/便餐 │      │        │            │
│  │          │業務費 (一│        │      │        │            │
│  │          │般事務費) │        │      │        │            │
├─┼─────┼─────┼────┼───┼────┼──────┤
│14│0000000-0 │一般行政- │業務便餐│940228│ 1,650  │            │
│  │          │行政管理- │款/便餐 │      │        │            │
│  │          │業務費 (一│        │      │        │            │
│  │          │般事務費) │        │      │        │            │
├─┼─────┼─────┼────┼───┼────┼──────┤
│15│0000000-0 │議事業務- │業務便餐│940130│ 1,460  │            │
│  │          │業務管理- │款/便餐 │      │        │            │
│  │          │業務費 (一│        │      │        │            │
│  │          │般事務費) │        │      │        │            │
├─┼─────┼─────┼────┼───┼────┼──────┤
│16│0000000-0 │議事業務- │業務便餐│940518│ 7,000  │            │
│  │          │業務管理- │款/便餐 │      │        │            │
│  │          │業務費 (一│        │      │        │            │
│  │          │般事務費) │        │      │        │            │
├─┼─────┼─────┼────┼───┼────┼──────┤
│17│0000000-0 │一般行政- │業務便餐│940511│ 8,980  │            │
│  │          │行政管理- │款/便餐 │      │        │            │
│  │          │業務費 (一│        │      │        │            │
│  │          │般事務費) │        │      │        │            │
├─┼─────┼─────┼────┼───┼────┼──────┤
│18│0000000-0 │議事業務- │業務便餐│940305│ 6,260  │            │
│  │          │業務管理- │款/便餐 │      │        │            │
│  │          │業務費 (一│        │      │        │            │
│  │          │般事務費) │        │      │        │            │
├─┼─────┼─────┼────┼───┼────┼──────┤
│19│0000000-0 │議事業務- │業務便餐│940617│ 9,080  │            │
│  │          │業務管理- │款/便餐 │      │        │            │
│  │          │業務費 (一│        │      │        │            │
│  │          │般事務費) │        │      │        │            │
├─┼─────┼─────┼────┼───┼────┼──────┤
│20│0000000-0 │一般行政- │業務便餐│940618│ 9,180  │            │
│  │          │行政管理- │款/便餐 │      │        │            │
│  │          │業務費 (一│        │      │        │            │
│  │          │般事務費) │        │      │        │            │
├─┼─────┼─────┼────┼───┼────┼──────┤
│21│0000000-0 │議事業務- │業務便餐│940813│ 9,200  │            │
│  │          │業務管理- │款/便餐 │      │        │            │
│  │          │業務費 (一│        │      │        │            │
│  │          │般事務費) │        │      │        │            │
├─┼─────┼─────┼────┼───┼────┼──────┤
│22│0000000-0 │議事業務- │業務便餐│940728│ 1,250  │            │
│  │          │業務管理- │款/便餐 │      │        │            │
│  │          │業務費 (一│        │      │        │            │
│  │          │般事務費) │        │      │        │            │
├─┼─────┼─────┼────┼───┼────┼──────┤
│23│0000000-0 │議事業務- │業務便餐│940619│ 7,600  │            │
│  │          │業務管理- │款/便餐 │      │        │            │
│  │          │業務費 (一│        │      │        │            │
│  │          │般事務費) │        │      │        │            │
├─┼─────┼─────┼────┼───┼────┼──────┤
│24│0000000-0 │一般行政- │業務便餐│940910│ 9,167  │            │
│  │          │行政管理- │款/便餐 │      │        │            │
│  │          │業務費 (一│        │      │        │            │
│  │          │般事務費) │        │      │        │            │
├─┼─────┼─────┼────┼───┼────┼──────┤
│25│0000000-0 │議事業務- │業務便餐│940716│ 9,770  │            │
│  │          │業務管理- │款/便餐 │      │        │            │
│  │          │業務費 (一│        │      │        │            │
│  │          │般事務費) │        │      │        │            │
├─┼─────┼─────┼────┼───┼────┼──────┤
│26│0000000-0 │議事業務- │業務便餐│940923│18,200  │            │
│  │          │業務管理- │款/便餐 │      │        │            │
│  │          │業務費 (一│        │      │        │            │
│  │          │般事務費) │        │      │        │            │
├─┼─────┼─────┼────┼───┼────┼──────┤
│27│0000000-0 │一般行政- │業務便餐│941017│16,000  │            │
│  │          │行政管理- │款/便餐 │      │        │            │
│  │          │業務費 (一│        │      │        │            │
│  │          │般事務費) │        │      │        │            │
├─┼─────┼─────┼────┼───┼────┼──────┤
│28│0000000-0 │一般行政- │業務便餐│940712│ 9,300  │            │
│  │          │行政管理- │款/便餐 │      │        │            │
│  │          │業務費 (一│        │      │        │            │
│  │          │般事務費) │        │      │        │            │
├─┼─────┼─────┼────┼───┼────┼──────┤
│29│0000000-0 │一般行政- │業務便餐│941111│   560  │            │
│  │          │行政管理- │款/便餐 │      │        │            │
│  │          │業務費 (一│        │      │        │            │
│  │          │般事務費) │        │      │        │            │
├─┼─────┼─────┼────┼───┼────┼──────┤
│30│0000000-0 │一般行政- │業務便餐│941111│ 8,500  │            │
│  │          │行政管理- │款/便餐 │      │        │            │
│  │          │業務費 (一│        │      │        │            │
│  │          │般事務費) │        │      │        │            │
├─┼─────┼─────┼────┼───┼────┼──────┤
│31│0000000-0 │議事業務- │業務便餐│940926│ 8,900  │            │
│  │          │業務管理- │款/便餐 │      │        │            │
│  │          │業務費 (一│        │      │        │            │
│  │          │般事務費) │        │      │        │            │
├─┼─────┼─────┼────┼───┼────┼──────┤
│32│0000000-0 │議事業務- │業務便餐│940926│13,900  │            │
│  │          │業務管理- │款/便餐 │      │        │            │
│  │          │業務費 (一│        │      │        │            │
│  │          │般事務費) │        │      │        │            │
├─┼─────┼─────┼────┼───┼────┼──────┤
│33│0000000-0 │議事業務- │業務便餐│941126│23,000  │            │
│  │          │業務管理- │款/便餐 │      │        │            │
│  │          │業務費 (一│        │      │        │            │
│  │          │般事務費) │        │      │        │            │
├─┼─────┼─────┼────┼───┼────┼──────┤
│34│0000000-0 │一般行政- │業務便餐│920104│ 6,000  │經辦人為饒美│
│  │          │行政管理- │款/便餐 │      │        │貞，非林玉妹│
│  │          │業務費    │        │      │        │            │
│  │          │          │        │      │        │            │
├─┼─────┼─────┼────┼───┼────┼──────┤
│35│0000000-0 │一般行政- │業務便餐│920111│13,400  │經辦人為饒美│
│  │          │行政管理- │款/便餐 │      │        │貞，非林玉妹│
│  │          │業務費    │        │      │        │            │
│  │          │          │        │      │        │            │
├─┼─────┼─────┼────┼───┼────┼──────┤
│36│0000000-0 │一般行政- │業務便餐│920220│ 8,680  │經辦人為饒美│
│  │          │行政管理- │款/便餐 │      │        │貞，非林玉妹│
│  │          │業務費    │        │      │        │            │
├─┼─────┼─────┼────┼───┼────┼──────┤
│37│0000000-0 │一般行政- │業務便餐│920325│ 8,760  │經辦人為饒美│
│  │          │行政管理- │款/便餐 │      │        │貞，非林玉妹│
│  │          │業務費    │        │      │        │            │
├─┼─────┼─────┼────┼───┼────┼──────┤
│38│0000000-0 │一般行政- │業務便餐│920401│ 6,200  │經辦人為饒美│
│  │          │行政管理- │款/便餐 │      │        │貞，非林玉妹│
│  │          │業務費    │        │      │        │            │
├─┼─────┼─────┼────┼───┼────┼──────┤
│39│0000000-0 │一般行政- │業務便餐│920407│ 7,200  │經辦人為饒美│
│  │          │行政管理- │款/便餐 │      │        │貞，非林玉妹│
│  │          │業務費    │        │      │        │            │
├─┼─────┼─────┼────┼───┼────┼──────┤
│40│0000000-0 │一般行政- │業務便餐│920420│ 9,100  │經辦人為饒美│
│  │          │行政管理- │款/便餐 │      │        │貞，非林玉妹│
│  │          │業務費    │        │      │        │            │
├─┴─────┴─────┴────┴───┴────┴──────┤
│此部分報銷單據金額合計353,587元，扣除真實消費金額合計12,000元 (註1) │
│，算得饒鴻奇詐取金額為341,587元。林玉妹詐取金額為282,247元(註2)。   │
└──────────────────────────────────┘
註1、真實消費金額計算：
     依實際負責人謝鴻森所述，饒鴻奇每年來店用餐僅1至2次
     ，該店消費金額皆在2千元以下（他字卷七第28、53頁）。
     以每年消費2 次（92至94年間至多消費6次），每次金額2
     千元計算，推定真實消費金額合計12,000元。
註2、編號34至40經辦人為饒美貞，非林玉妹，以前述單據所示
     時間饒鴻奇均未來店用餐計算（即92年間來店用餐2次，均
     發生在林玉妹經辦期間，如此計算較有利於林玉妹），此
     部分詐取金額為59,340元，應予扣除，341,587-59,340=
     282,247元。
附件十三：情願來飲食店
┌─┬─────┬─────┬────┬───┬────┬──────┐
│編│檔案位置  │預算科目  │用途說明│消  費│消費金額│備        註│
│號│年/月/編號│          │        │日  期│(新台幣/│            │
│  │/支號     │          │        │      │元)     │            │
├─┼─────┼─────┼────┼───┼────┼──────┤
│1 │00000000-0│議事業務- │業務便餐│921014│ 6,890  │            │
│  │          │業務管理- │款/便餐 │      │        │            │
│  │          │業務費    │        │      │        │            │
├─┼─────┼─────┼────┼───┼────┼──────┤
│2 │0000000-0 │一般行政- │業務便餐│921112│11,280  │            │
│  │          │行政管理- │款/便餐 │      │        │            │
│  │          │業務費    │        │      │        │            │
├─┼─────┼─────┼────┼───┼────┼──────┤
│3 │0000000-0 │一般行政- │業務便餐│920806│ 8,380  │            │
│  │          │行政管理- │款/便餐 │      │        │            │
│  │          │業務費    │        │      │        │            │
├─┼─────┼─────┼────┼───┼────┼──────┤
│4 │0000000-0 │一般行政- │業務便餐│921108│ 6,890  │            │
│  │          │行政管理- │款/便餐 │      │        │            │
│  │          │業務費    │        │      │        │            │
├─┼─────┼─────┼────┼───┼────┼──────┤
│5 │0000000-0 │一般行政- │業務便餐│930203│ 7,660  │            │
│  │          │行政管理- │款/便餐 │      │        │            │
│  │          │業務費 (一│        │      │        │            │
│  │          │般事務費) │        │      │        │            │
├─┼─────┼─────┼────┼───┼────┼──────┤
│6 │0000000-0 │一般行政- │業務便餐│930130│ 6,580  │            │
│  │          │行政管理- │款/便餐 │      │        │            │
│  │          │業務費 (一│        │      │        │            │
│  │          │般事務費) │        │      │        │            │
├─┼─────┼─────┼────┼───┼────┼──────┤
│7 │0000000-0 │一般行政- │業務便餐│930128│ 8,600  │            │
│  │          │行政管理- │款/便餐 │      │        │            │
│  │          │業務費 (一│        │      │        │            │
│  │          │般事務費) │        │      │        │            │
├─┼─────┼─────┼────┼───┼────┼──────┤
│8 │0000000-0 │一般行政- │業務便餐│930129│ 6,200  │            │
│  │          │行政管理- │款/便餐 │      │        │            │
│  │          │業務費 (一│        │      │        │            │
│  │          │般事務費) │        │      │        │            │
├─┼─────┼─────┼────┼───┼────┼──────┤
│9 │0000000-0 │一般行政- │業務便餐│930122│ 7,380  │            │
│  │          │行政管理- │款/便餐 │      │        │            │
│  │          │業務費 (一│        │      │        │            │
│  │          │般事務費) │        │      │        │            │
├─┼─────┼─────┼────┼───┼────┼──────┤
│10│0000000-0 │議事業務- │業務便餐│940507│ 8,480  │            │
│  │          │業務管理- │款/便餐 │      │        │            │
│  │          │業務費 (一│        │      │        │            │
│  │          │般事務費) │        │      │        │            │
├─┼─────┼─────┼────┼───┼────┼──────┤
│11│0000000-0 │議事業務- │業務便餐│940421│13,000  │            │
│  │          │業務管理- │款/便餐 │      │        │            │
│  │          │業務費 (一│        │      │        │            │
│  │          │般事務費) │        │      │        │            │
├─┼─────┼─────┼────┼───┼────┼──────┤
│12│0000000-0 │議事業務- │業務便餐│940418│ 7,200  │            │
│  │          │業務管理- │款/便餐 │      │        │            │
│  │          │業務費 (一│        │      │        │            │
│  │          │般事務費) │        │      │        │            │
├─┼─────┼─────┼────┼───┼────┼──────┤
│13│0000000-0 │一般行政- │業務便餐│940514│ 7,760  │            │
│  │          │行政管理- │款/便餐 │      │        │            │
│  │          │業務費 (一│        │      │        │            │
│  │          │般事務費) │        │      │        │            │
├─┼─────┼─────┼────┼───┼────┼──────┤
│14│0000000-0 │一般行政- │業務便餐│940523│ 6,890  │            │
│  │          │行政管理- │款/便餐 │      │        │            │
│  │          │業務費 (一│        │      │        │            │
│  │          │般事務費) │        │      │        │            │
├─┼─────┼─────┼────┼───┼────┼──────┤
│15│0000000-0 │一般行政- │業務便餐│940925│ 8,700  │            │
│  │          │行政管理- │款/便餐 │      │        │            │
│  │          │業務費 (一│        │      │        │            │
│  │          │般事務費) │        │      │        │            │
├─┼─────┼─────┼────┼───┼────┼──────┤
│16│0000000-0 │一般行政- │業務便餐│920130│ 7,000  │經辦人為饒美│
│  │          │行政管理- │款/用餐 │      │        │貞，非林玉妹│
│  │          │業務費    │        │      │        │            │
│  │          │          │        │      │        │            │
├─┼─────┼─────┼────┼───┼────┼──────┤
│17│0000000-0 │一般行政- │業務便餐│920128│ 8,000  │經辦人為饒美│
│  │          │行政管理- │款/用餐 │      │        │貞，非林玉妹│
│  │          │業務費    │        │      │        │            │
│  │          │          │        │      │        │            │
├─┼─────┼─────┼────┼───┼────┼──────┤
│18│0000000-0 │一般行政- │業務便餐│920502│ 3,250  │經辦人為饒美│
│  │          │行政管理- │款/便餐 │      │        │貞，非林玉妹│
│  │          │業務費    │        │      │        │            │
│  │          │          │        │      │        │            │
├─┼─────┼─────┼────┼───┼────┼──────┤
│19│0000000-0 │一般行政- │業務便餐│920510│ 2,480  │經辦人為饒美│
│  │          │行政管理- │款/便餐 │      │        │貞，非林玉妹│
│  │          │業務費    │        │      │        │            │
│  │          │          │        │      │        │            │
├─┼─────┼─────┼────┼───┼────┼──────┤
│20│0000000-0 │一般行政- │業務便餐│920604│ 1,560  │經辦人為饒美│
│  │          │行政管理- │款/便餐 │      │        │貞，非林玉妹│
│  │          │業務費    │        │      │        │            │
│  │          │          │        │      │        │            │
├─┴─────┴─────┴────┴───┴────┴──────┤
│此部分報銷單據金額合計144,180元，算得饒鴻奇詐取金額為144,180元。林玉│
│妹詐取金額為121,890元(註1)。                                        │
└──────────────────────────────────┘
註1、編號16至20經辦人為饒美貞，非林玉妹，故此部分金額計
     22,290應予扣除，144,180-22,290=121,890元。
附件十四：香港榮華燒臘館
┌─┬─────┬─────┬────┬───┬────┬──────┐
│編│檔案位置  │預算科目  │用途說明│消  費│消費金額│備        註│
│號│年/月/編號│          │        │日  期│(新台幣/│            │
│  │/支號     │          │        │      │元)     │            │
├─┼─────┼─────┼────┼───┼────┼──────┤
│1 │0000000-0 │議事業務- │業務便餐│930101│ 8,600  │無消費事實  │
│  │          │業務管理- │款/便餐 │      │        │            │
│  │          │業務費 (一│        │      │        │            │
│  │          │般事務費) │        │      │        │            │
├─┼─────┼─────┼────┼───┼────┼──────┤
│2 │0000000-0 │一般行政- │業務便餐│941025│ 8,380  │負責人楊秀蓉│
│  │          │行政管理- │款/便餐 │      │        │於調查人員詢│
│  │          │業務費 (一│        │      │        │問時供稱此與│
│  │          │般事務費) │        │      │        │94年底選舉期│
│  │          │          │        │      │        │間饒鴻奇競選│
│  │          │          │        │      │        │陣營人員向該│
│  │          │          │        │      │        │店訂購便當之│
│  │          │          │        │      │        │金額相近 (他│
│  │          │          │        │      │        │字卷七第68頁│
│  │          │          │        │      │        │)           │
├─┴─────┴─────┴────┴───┴────┴──────┤
│此部分報銷單據金額合計16,980元，算得饒鴻奇詐取金額為16,980元 (註1)。│
│林玉妹詐取金額亦為16,980元。                                        │
└──────────────────────────────────┘
註1、編號2依有疑唯利被告原則，推定為真實消費單據，但與苗
     栗縣議會議事業務顯然無關，金額仍應列入計算。
附件十五：新宏雜貨店
┌─┬─────┬─────┬────┬───┬────┬──────┐
│編│檔案位置  │預算科目  │用途說明│消  費│消費金額│備        註│
│號│年/月/編號│          │        │日  期│(新台幣/│            │
│  │/支號     │          │        │      │元)     │            │
├─┼─────┼─────┼────┼───┼────┼──────┤
│1 │0000000-0 │一般行政- │業務便餐│941104│12,190  │無消費事實  │
│  │          │行政管理- │款/便餐 │      │        │            │
│  │          │業務費 (一│        │      │        │            │
│  │          │般事務費) │        │      │        │            │
├─┼─────┼─────┼────┼───┼────┼──────┤
│2 │0000000-0 │一般行政- │業務便餐│941025│ 3,000  │實際負責人林│
│  │          │行政管理- │款/便餐 │      │        │順清於偵查中│
│  │          │業務費 (一│(晚)    │      │        │證稱係該店開│
│  │          │般事務費) │        │      │        │立之真實消費│
│  │          │          │        │      │        │單據 (他字卷│
│  │          │          │        │      │        │七第64頁)   │
├─┼─────┼─────┼────┼───┼────┼──────┤
│3 │0000000-0 │一般行政- │業務便餐│941103│ 5,700  │實際負責人林│
│  │          │行政管理- │款/便餐 │      │        │順清於偵查中│
│  │          │業務費 (一│        │      │        │證稱係該店開│
│  │          │般事務費) │        │      │        │立之真實消費│
│  │          │          │        │      │        │單據 (他字卷│
│  │          │          │        │      │        │七第64頁)   │
├─┴─────┴─────┴────┴───┴────┴──────┤
│此部分報銷單據金額合計20,890元，算得饒鴻奇詐取金額為20,890元 (註1)。│
│林玉妹詐取金額亦為20,890元。                                        │
└──────────────────────────────────┘
註1、編號2、3部分，據林順清表示係真實消費單據，惟依其所
     述，該2筆單據所示消費乃94年底選舉期間饒鴻奇帶競選工
     作人員來店用餐（含外帶）（他字卷七第64至65頁，與苗
     栗縣議會議事業務顯然無關，金額仍應列入計算。
附件十六：金色蓮花素食餐館
┌─┬─────┬─────┬────┬───┬────┬──────┐
│編│檔案位置  │預算科目  │用途說明│消  費│消費金額│備        註│
│號│年/月/編號│          │        │日  期│(新台幣/│            │
│  │/支號     │          │        │      │元)     │            │
├─┼─────┼─────┼────┼───┼────┼──────┤
│1 │00000000-0│議事業務- │業務便餐│921003│ 9,300  │            │
│  │          │業務管理- │款/便餐 │      │        │            │
│  │          │業務費    │        │      │        │            │
├─┼─────┼─────┼────┼───┼────┼──────┤
│2 │0000000-0 │一般行政- │業務便餐│921104│ 7,680  │            │
│  │          │行政管理- │款/便餐 │      │        │            │
│  │          │業務費    │        │      │        │            │
├─┼─────┼─────┼────┼───┼────┼──────┤
│3 │0000000-0 │一般行政- │業務便餐│921102│ 8,960  │            │
│  │          │行政管理- │款/便餐 │      │        │            │
│  │          │業務費    │        │      │        │            │
├─┼─────┼─────┼────┼───┼────┼──────┤
│4 │0000000-0 │一般行政- │業務便餐│921129│ 7,200  │            │
│  │          │行政管理- │款/便餐 │      │        │            │
│  │          │業務費    │        │      │        │            │
├─┼─────┼─────┼────┼───┼────┼──────┤
│5 │0000000-0 │一般行政- │業務便餐│921125│ 6,800  │            │
│  │          │行政管理- │款/便餐 │      │        │            │
│  │          │業務費    │        │      │        │            │
├─┼─────┼─────┼────┼───┼────┼──────┤
│6 │00000000-0│議事業務- │業務便餐│920909│18,000  │            │
│  │          │業務管理- │款/便餐 │      │        │            │
│  │          │業務費    │3桌     │      │        │            │
│  │          │          │        │      │        │            │
├─┼─────┼─────┼────┼───┼────┼──────┤
│7 │0000000-0 │議事業務- │業務便餐│920812│ 8,650  │            │
│  │          │業務管理- │款/便餐 │      │        │            │
│  │          │業務費    │        │      │        │            │
├─┼─────┼─────┼────┼───┼────┼──────┤
│8 │0000000-0 │議事業務- │業務便餐│920801│ 9,230  │            │
│  │          │業務管理- │款/便餐 │      │        │            │
│  │          │業務費    │        │      │        │            │
├─┼─────┼─────┼────┼───┼────┼──────┤
│9 │0000000-0 │議事業務- │業務便餐│920803│14,620  │            │
│  │          │業務管理- │款/便餐 │      │        │            │
│  │          │業務費    │        │      │        │            │
├─┼─────┼─────┼────┼───┼────┼──────┤
│10│0000000-0 │一般行政- │業務便餐│930121│ 7,800  │            │
│  │          │行政管理- │款/便餐 │      │        │            │
│  │          │業務費 (一│        │      │        │            │
│  │          │般事務費) │        │      │        │            │
├─┼─────┼─────┼────┼───┼────┼──────┤
│11│0000000-0 │一般行政- │業務便餐│930127│ 8,080  │            │
│  │          │行政管理- │款/便餐 │      │        │            │
│  │          │業務費 (一│        │      │        │            │
│  │          │般事務費) │        │      │        │            │
├─┼─────┼─────┼────┼───┼────┼──────┤
│12│0000000-0 │一般行政- │業務便餐│930122│ 6,780  │            │
│  │          │行政管理- │款/便餐 │      │        │            │
│  │          │業務費 (一│        │      │        │            │
│  │          │般事務費) │        │      │        │            │
├─┼─────┼─────┼────┼───┼────┼──────┤
│13│0000000-0 │一般行政- │業務便餐│930520│ 9,630  │            │
│  │          │行政管理- │款/便餐 │      │        │            │
│  │          │業務費 (一│        │      │        │            │
│  │          │般事務費) │        │      │        │            │
├─┼─────┼─────┼────┼───┼────┼──────┤
│14│0000000-0 │一般行政- │業務便餐│930816│11,880  │            │
│  │          │行政管理- │款/便餐 │      │        │            │
│  │          │業務費 (一│        │      │        │            │
│  │          │般事務費) │        │      │        │            │
├─┼─────┼─────┼────┼───┼────┼──────┤
│15│0000000-0 │一般行政- │業務便餐│930811│ 9,180  │            │
│  │          │行政管理- │款/餐費 │      │        │            │
│  │          │業務費 (一│        │      │        │            │
│  │          │般事務費) │        │      │        │            │
├─┼─────┼─────┼────┼───┼────┼──────┤
│16│0000000-0 │一般行政- │業務便餐│930927│ 7,160  │            │
│  │          │行政管理- │款/便餐 │      │        │            │
│  │          │業務費 (一│        │      │        │            │
│  │          │般事務費) │        │      │        │            │
├─┼─────┼─────┼────┼───┼────┼──────┤
│17│0000000-0 │一般行政- │業務便餐│930909│10,900  │            │
│  │          │行政管理- │款/便餐 │      │        │            │
│  │          │業務費 (一│        │      │        │            │
│  │          │般事務費) │        │      │        │            │
├─┼─────┼─────┼────┼───┼────┼──────┤
│18│0000000-0 │一般行政- │業務便餐│930825│ 8,370  │            │
│  │          │行政管理- │款/便餐 │      │        │            │
│  │          │業務費 (一│        │      │        │            │
│  │          │般事務費) │        │      │        │            │
├─┼─────┼─────┼────┼───┼────┼──────┤
│19│0000000-0 │議事業務- │業務便餐│930824│ 8,620  │            │
│  │          │業務管理- │款/便餐 │      │        │            │
│  │          │業務費 (一│        │      │        │            │
│  │          │般事務費) │        │      │        │            │
├─┼─────┼─────┼────┼───┼────┼──────┤
│20│0000000-0 │議事業務- │業務便餐│931027│ 7,970  │            │
│  │          │業務管理- │款/便餐 │      │        │            │
│  │          │業務費 (一│        │      │        │            │
│  │          │般事務費) │        │      │        │            │
├─┼─────┼─────┼────┼───┼────┼──────┤
│21│0000000-0 │一般行政- │業務便餐│940509│ 6,970  │            │
│  │          │行政管理- │款/便餐 │      │        │            │
│  │          │業務費 (一│        │      │        │            │
│  │          │般事務費) │        │      │        │            │
├─┼─────┼─────┼────┼───┼────┼──────┤
│22│0000000-0 │議事業務- │業務便餐│940517│ 6,160  │            │
│  │          │業務管理- │款/便餐 │      │        │            │
│  │          │業務費 (一│        │      │        │            │
│  │          │般事務費) │        │      │        │            │
├─┼─────┼─────┼────┼───┼────┼──────┤
│23│0000000-0 │議事業務- │業務便餐│940404│ 9,400  │            │
│  │          │業務管理- │款/便餐 │      │        │            │
│  │          │業務費 (一│        │      │        │            │
│  │          │般事務費) │        │      │        │            │
├─┼─────┼─────┼────┼───┼────┼──────┤
│24│0000000-0 │一般行政- │業務便餐│940511│ 8,090  │            │
│  │          │行政管理- │款/便餐 │      │        │            │
│  │          │業務費 (一│        │      │        │            │
│  │          │般事務費) │        │      │        │            │
├─┼─────┼─────┼────┼───┼────┼──────┤
│25│0000000-0 │一般行政- │業務便餐│940905│ 9,770  │            │
│  │          │行政管理- │款/便餐 │      │        │            │
│  │          │業務費 (一│        │      │        │            │
│  │          │般事務費) │        │      │        │            │
├─┼─────┼─────┼────┼───┼────┼──────┤
│26│0000000-0 │議事業務- │業務便餐│940901│11,600  │            │
│  │          │業務管理- │款/便餐 │      │        │            │
│  │          │業務費 (一│        │      │        │            │
│  │          │般事務費) │        │      │        │            │
├─┼─────┼─────┼────┼───┼────┼──────┤
│27│0000000-0 │一般行政- │業務便餐│941101│11,000  │            │
│  │          │行政管理- │款/便餐 │      │        │            │
│  │          │業務費 (一│        │      │        │            │
│  │          │般事務費) │        │      │        │            │
├─┼─────┼─────┼────┼───┼────┼──────┤
│28│0000000-0 │一般行政- │業務便餐│941115│10,280  │            │
│  │          │行政管理- │款/便餐 │      │        │            │
│  │          │業務費 (一│        │      │        │            │
│  │          │般事務費) │        │      │        │            │
├─┼─────┼─────┼────┼───┼────┼──────┤
│29│0000000-0 │一般行政- │業務便餐│941101│23,680  │            │
│  │          │行政管理- │款/便餐 │      │        │            │
│  │          │業務費 (一│        │      │        │            │
│  │          │般事務費) │        │      │        │            │
├─┼─────┼─────┼────┼───┼────┼──────┤
│30│0000000-0 │一般行政- │業務便餐│941105│13,900  │            │
│  │          │行政管理- │款/便餐 │      │        │            │
│  │          │業務費 (一│        │      │        │            │
│  │          │般事務費) │        │      │        │            │
├─┼─────┼─────┼────┼───┼────┼──────┤
│31│0000000-0 │一般行政- │業務便餐│941118│10,980  │            │
│  │          │行政管理- │款/便餐 │      │        │            │
│  │          │業務費 (一│        │      │        │            │
│  │          │般事務費) │        │      │        │            │
├─┼─────┼─────┼────┼───┼────┼──────┤
│32│0000000-0 │一般行政- │業務便餐│950209│16,300  │            │
│  │          │行政管理- │款/便餐 │      │        │            │
│  │          │業務費 (一│        │      │        │            │
│  │          │般事務費) │        │      │        │            │
├─┼─────┼─────┼────┼───┼────┼──────┤
│33│0000000-0 │一般行政- │業務便餐│950209│17,600  │            │
│  │          │行政管理- │款/便餐 │      │        │            │
│  │          │業務費 (一│        │      │        │            │
│  │          │般事務費) │        │      │        │            │
├─┼─────┼─────┼────┼───┼────┼──────┤
│34│0000000-0 │一般行政- │業務便餐│950109│ 8,900  │            │
│  │          │行政管理- │款/便餐 │      │        │            │
│  │          │業務費 (一│        │      │        │            │
│  │          │般事務費) │        │      │        │            │
├─┼─────┼─────┼────┼───┼────┼──────┤
│35│0000000-0 │一般行政- │業務便餐│920617│ 4,650  │經辦人為饒美│
│  │          │行政管理- │款/便餐 │      │        │貞，非林玉妹│
│  │          │業務費    │        │      │        │            │
├─┼─────┼─────┼────┼───┼────┼──────┤
│36│0000000-0 │一般行政- │業務便餐│920604│ 3,850  │經辦人為饒美│
│  │          │行政管理- │款/便餐 │      │        │貞，非林玉妹│
│  │          │業務費    │        │      │        │            │
├─┼─────┼─────┼────┼───┼────┼──────┤
│37│0000000-0 │一般行政- │業務便餐│920620│ 5,000  │經辦人為饒美│
│  │          │行政管理- │款/便餐 │      │        │貞，非林玉妹│
│  │          │業務費    │        │      │        │            │
├─┼─────┼─────┼────┼───┼────┼──────┤
│38│0000000-0 │一般行政- │業務便餐│920627│ 5,000  │經辦人為饒美│
│  │          │行政管理- │款/便餐 │      │        │貞，非林玉妹│
│  │          │業務費    │        │      │        │            │
├─┼─────┼─────┼────┼───┼────┼──────┤
│39│0000000-0 │一般行政- │業務便餐│920607│ 6,700  │經辦人為饒美│
│  │          │行政管理- │款/便餐 │      │        │貞，非林玉妹│
│  │          │業務費    │        │      │        │            │
├─┼─────┼─────┼────┼───┼────┼──────┤
│40│0000000-0 │一般行政- │業務便餐│920705│ 7,950  │經辦人為饒美│
│  │          │行政管理- │款/便餐 │      │        │貞，非林玉妹│
│  │          │業務費    │        │      │        │            │
├─┼─────┼─────┼────┼───┼────┼──────┤
│41│0000000-0 │一般行政- │業務便餐│920322│ 3,050  │(1)經辦人為 │
│  │          │行政管理- │款/便餐 │      │        │饒美貞，非林│
│  │          │業務費    │        │      │        │玉妹        │
│  │          │          │        │      │        │(2)負責人張 │
│  │          │          │        │      │        │德容於偵查中│
│  │          │          │        │      │        │證述係該店開│
│  │          │          │        │      │        │立之真實消費│
│  │          │          │        │      │        │單據 (他字卷│
│  │          │          │        │      │        │七第140頁)  │
├─┼─────┼─────┼────┼───┼────┼──────┤
│42│0000000-0 │一般行政- │業務便餐│920904│ 4,000  │負責人張德容│
│  │          │行政管理- │款/便餐 │      │        │於偵查中證述│
│  │          │業務費    │        │      │        │係該店開立之│
│  │          │          │        │      │        │真實消費單據│
│  │          │          │        │      │        │(他字卷七第 │
│  │          │          │        │      │        │140頁)      │
├─┼─────┼─────┼────┼───┼────┼──────┤
│43│0000000-0 │一般行政- │業務便餐│930822│ 2,970  │負責人張德容│
│  │          │行政管理- │款/餐費 │      │        │於偵查中證述│
│  │          │業務費 (一│        │      │        │係該店開立之│
│  │          │般事務費) │        │      │        │真實消費單據│
│  │          │          │        │      │        │(他字卷七第 │
│  │          │          │        │      │        │140頁)      │
├─┼─────┼─────┼────┼───┼────┼──────┤
│44│0000000-0 │一般行政- │業務便餐│940116│ 6,050  │負責人張德容│
│  │          │行政管理- │款/便餐 │      │        │於偵查中證述│
│  │          │業務費 (一│        │      │        │係該店開立之│
│  │          │般事務費) │        │      │        │真實消費單據│
│  │          │          │        │      │        │(他字卷七第 │
│  │          │          │        │      │        │140頁)      │
├─┼─────┼─────┼────┼───┼────┼──────┤
│45│000000-0  │一般行政- │業務便餐│931101│ 8,620  │卷內及審計部│
│  │          │行政管理- │款/便餐 │      │        │臺灣省苗栗縣│
│  │          │業務費 (一│        │      │        │審計室檢送之│
│  │          │般事務費) │        │      │        │核銷原始憑證│
│  │          │          │        │      │        │均查無此筆資│
│  │          │          │        │      │        │料          │
├─┴─────┴─────┴────┴───┴────┴──────┤
│此部分報銷單據金額合計400,660元 (註1)，扣除真實消費金額合計64,070元 │
│(註2)，算得饒鴻奇詐取金額為336,590元。林玉妹詐取金額為303,440元 (註 │
│3)。                                                                │
└──────────────────────────────────┘
註1、編號45查無單據，不予計入。
註2、真實消費金額計算：
  (1)編號41至44據張德容表示為真實消費單據，金額計16,070
     元。
  (2)依張德容所述，饒鴻奇每年來店用餐約2至4次，每次1、2
     桌，每桌消費金額約2、3千元（他字卷七第110、139頁）
     。以平均每年消費3次計算，92至95年間至多消費12次，扣
     除前述單據所示4次消費，另有8次消費。以每次2桌，每桌
     消費金額3千元計算，即尚有3,000×2×8=48,000元之真實
     消費金額。
     合計(1)+(2)=16,070+48,000=64,070元。
註3、編號35至40經辦人為饒美貞，非林玉妹，以前述單據所示
     時間饒鴻奇均未來店用餐計算（即92年間來店用餐3次，均
     發生在林玉妹經辦期間，如此計算較有利於林玉妹），此
     部分詐取金額計33,150元，應予扣除，336,590-33,150=
     303,440元。編號41經辦人雖非林玉妹，但為真實消費單據
     ，已由饒鴻奇詐取金額中扣除，不須在此重複扣除。
附件十七：全聚德小吃店
┌─┬─────┬─────┬────┬───┬────┬──────┐
│編│檔案位置  │預算科目  │用途說明│消  費│消費金額│備        註│
│號│年/月/編號│          │        │日  期│(新台幣/│            │
│  │/支號     │          │        │      │元)     │            │
├─┼─────┼─────┼────┼───┼────┼──────┤
│1 │0000000-0 │議事業務- │業務便餐│920816│22,200  │            │
│  │          │業務管理- │款/餐費 │      │        │            │
│  │          │業務費    │        │      │        │            │
├─┼─────┼─────┼────┼───┼────┼──────┤
│2 │0000000-0 │議事業務- │業務便餐│920811│26,200  │            │
│  │          │業務管理- │款/餐費 │      │        │            │
│  │          │業務費    │        │      │        │            │
├─┼─────┼─────┼────┼───┼────┼──────┤
│3 │0000000-0 │議事業務- │業務便餐│920904│29,800  │            │
│  │          │業務管理- │款/餐費 │      │        │            │
│  │          │業務費    │        │      │        │            │
├─┼─────┼─────┼────┼───┼────┼──────┤
│4 │00000000-0│議事業務- │業務便餐│921221│ 9,850  │            │
│  │          │業務管理- │款/便當 │      │        │            │
│  │          │業務費    │        │      │        │            │
├─┼─────┼─────┼────┼───┼────┼──────┤
│5 │0000000-0 │一般行政- │業務便餐│921121│ 9,860  │            │
│  │          │行政管理- │款/便餐 │      │        │            │
│  │          │業務費    │        │      │        │            │
├─┼─────┼─────┼────┼───┼────┼──────┤
│6 │0000000-0 │一般行政- │業務便餐│921127│ 9,750  │            │
│  │          │行政管理- │款/便餐 │      │        │            │
│  │          │業務費    │        │      │        │            │
├─┼─────┼─────┼────┼───┼────┼──────┤
│7 │0000000-0 │一般行政- │業務便餐│921126│13,680  │            │
│  │          │行政管理- │款/便餐 │      │        │            │
│  │          │業務費    │        │      │        │            │
├─┼─────┼─────┼────┼───┼────┼──────┤
│8 │0000000-0 │議事業務- │業務便餐│920820│21,800  │            │
│  │          │業務管理- │款/便餐 │      │        │            │
│  │          │業務費    │(飲料)  │      │        │            │
├─┼─────┼─────┼────┼───┼────┼──────┤
│9 │0000000-0 │議事業務- │業務便餐│920823│ 9,860  │            │
│  │          │業務管理- │款/便餐 │      │        │            │
│  │          │業務費    │(飲料)  │      │        │            │
├─┼─────┼─────┼────┼───┼────┼──────┤
│10│0000000-0 │議事業務- │業務便餐│920905│16,900  │            │
│  │          │業務管理- │款/便餐 │      │        │            │
│  │          │業務費    │(飲料)  │      │        │            │
├─┼─────┼─────┼────┼───┼────┼──────┤
│11│0000000-0 │議事業務- │業務便餐│920903│12,800  │            │
│  │          │業務管理- │款/便餐 │      │        │            │
│  │          │業務費    │(飲料)  │      │        │            │
├─┼─────┼─────┼────┼───┼────┼──────┤
│12│0000000-0 │一般行政- │業務便餐│930108│ 8,600  │            │
│  │          │行政管理- │款/便餐 │      │        │            │
│  │          │業務費 (一│        │      │        │            │
│  │          │般事務費) │        │      │        │            │
├─┼─────┼─────┼────┼───┼────┼──────┤
│13│0000000-0 │一般行政- │業務便餐│930228│16,880  │            │
│  │          │行政管理- │款/便餐 │      │        │            │
│  │          │業務費 (一│        │      │        │            │
│  │          │般事務費) │        │      │        │            │
├─┼─────┼─────┼────┼───┼────┼──────┤
│14│0000000-0 │一般行政- │業務便餐│930521│16,780  │            │
│  │          │行政管理- │款/便餐 │      │        │            │
│  │          │業務費 (一│        │      │        │            │
│  │          │般事務費) │        │      │        │            │
├─┼─────┼─────┼────┼───┼────┼──────┤
│15│0000000-0 │一般行政- │業務便餐│930825│ 9,260  │            │
│  │          │行政管理- │款/餐費 │      │        │            │
│  │          │業務費 (一│        │      │        │            │
│  │          │般事務費) │        │      │        │            │
├─┼─────┼─────┼────┼───┼────┼──────┤
│16│0000000-0 │一般行政- │業務便餐│930827│12,700  │            │
│  │          │行政管理- │款/便餐 │      │        │            │
│  │          │業務費 (一│        │      │        │            │
│  │          │般事務費) │        │      │        │            │
├─┼─────┼─────┼────┼───┼────┼──────┤
│17│0000000-0 │一般行政- │業務便餐│930809│12,700  │            │
│  │          │行政管理- │款/便餐 │      │        │            │
│  │          │業務費 (一│        │      │        │            │
│  │          │般事務費) │        │      │        │            │
├─┼─────┼─────┼────┼───┼────┼──────┤
│18│0000000-0 │一般行政- │業務便餐│931102│ 9,770  │            │
│  │          │行政管理- │款/便餐 │      │        │            │
│  │          │業務費 (一│        │      │        │            │
│  │          │般事務費) │        │      │        │            │
├─┼─────┼─────┼────┼───┼────┼──────┤
│19│0000000-0 │議事業務- │業務便餐│940425│ 4,800  │            │
│  │          │業務管理- │款/便餐 │      │        │            │
│  │          │業務費 (一│        │      │        │            │
│  │          │般事務費) │        │      │        │            │
├─┼─────┼─────┼────┼───┼────┼──────┤
│20│0000000-0 │議事業務- │業務便餐│940423│ 4,800  │            │
│  │          │業務管理- │款/便餐 │      │        │            │
│  │          │業務費 (一│        │      │        │            │
│  │          │般事務費) │        │      │        │            │
├─┼─────┼─────┼────┼───┼────┼──────┤
│21│0000000-0 │議事業務- │業務便餐│940516│ 4,800  │            │
│  │          │業務管理- │款/便餐 │      │        │            │
│  │          │業務費 (一│        │      │        │            │
│  │          │般事務費) │        │      │        │            │
├─┼─────┼─────┼────┼───┼────┼──────┤
│22│0000000-0 │一般行政- │業務便餐│940401│13,700  │            │
│  │          │行政管理- │款/便餐 │      │        │            │
│  │          │業務費 (一│        │      │        │            │
│  │          │般事務費) │        │      │        │            │
├─┼─────┼─────┼────┼───┼────┼──────┤
│23│0000000-0 │一般行政- │業務便餐│940519│13,150  │            │
│  │          │行政管理- │款/便餐 │      │        │            │
│  │          │業務費 (一│        │      │        │            │
│  │          │般事務費) │        │      │        │            │
├─┼─────┼─────┼────┼───┼────┼──────┤
│24│0000000-0 │一般行政- │業務便餐│940602│ 9,670  │            │
│  │          │行政管理- │款/便餐 │      │        │            │
│  │          │業務費 (一│        │      │        │            │
│  │          │般事務費) │        │      │        │            │
├─┼─────┼─────┼────┼───┼────┼──────┤
│25│0000000-0 │議事業務- │業務便餐│940522│ 3,650  │            │
│  │          │業務管理- │款/便餐 │      │        │            │
│  │          │業務費 (一│        │      │        │            │
│  │          │般事務費) │        │      │        │            │
├─┼─────┼─────┼────┼───┼────┼──────┤
│26│0000000-0 │一般行政- │業務便餐│941123│22,300  │            │
│  │          │行政管理- │款/便餐 │      │        │            │
│  │          │業務費 (一│        │      │        │            │
│  │          │般事務費) │        │      │        │            │
├─┼─────┼─────┼────┼───┼────┼──────┤
│27│0000000-0 │一般行政- │業務便餐│950117│ 9,000  │            │
│  │          │行政管理- │款/便餐 │      │        │            │
│  │          │業務費 (一│        │      │        │            │
│  │          │般事務費) │        │      │        │            │
├─┼─────┼─────┼────┼───┼────┼──────┤
│28│0000000-0 │一般行政- │業務便餐│950117│ 8,300  │            │
│  │          │行政管理- │款/便餐 │      │        │            │
│  │          │業務費 (一│        │      │        │            │
│  │          │般事務費) │        │      │        │            │
├─┼─────┼─────┼────┼───┼────┼──────┤
│29│0000000-0 │一般行政- │業務便餐│920211│ 5,000  │經辦人為劉金│
│  │          │行政管理- │款/便餐 │      │        │嬌，非林玉妹│
│  │          │業務費    │        │      │        │            │
├─┼─────┼─────┼────┼───┼────┼──────┤
│30│0000000-0 │一般行政- │業務便餐│921015│ 4,000  │實際負責人李│
│  │          │行政管理- │款/便餐 │      │        │何妊瑛於偵查│
│  │          │業務費    │        │      │        │中證稱係該店│
│  │          │          │        │      │        │開立之真實消│
│  │          │          │        │      │        │費單據 (他字│
│  │          │          │        │      │        │卷十第69、  │
│  │          │          │        │      │        │104頁)      │
├─┼─────┼─────┼────┼───┼────┼──────┤
│31│0000000-0 │一般行政- │業務便餐│921019│ 5,000  │實際負責人李│
│  │          │行政管理- │款/便餐 │      │        │何妊瑛於偵查│
│  │          │業務費    │        │      │        │中證稱係該店│
│  │          │          │        │      │        │開立之真實消│
│  │          │          │        │      │        │費單據 (他字│
│  │          │          │        │      │        │卷十第69、  │
│  │          │          │        │      │        │104頁)      │
├─┼─────┼─────┼────┼───┼────┼──────┤
│32│0000000-0 │一般行政- │業務便餐│921020│ 5,000  │實際負責人李│
│  │          │行政管理- │款/便餐 │      │        │何妊瑛於偵查│
│  │          │業務費    │        │      │        │中證稱係該店│
│  │          │          │        │      │        │開立之真實消│
│  │          │          │        │      │        │費單據 (他字│
│  │          │          │        │      │        │卷十第69、  │
│  │          │          │        │      │        │104頁)      │
├─┼─────┼─────┼────┼───┼────┼──────┤
│33│0000000-0 │一般行政- │業務便餐│941105│ 5,160  │實際負責人李│
│  │          │行政管理- │款/便餐 │      │        │何妊瑛於偵查│
│  │          │業務費 (一│        │      │        │中證稱係該店│
│  │          │般事務費) │        │      │        │開立之真實消│
│  │          │          │        │      │        │費單據 (他字│
│  │          │          │        │      │        │卷十第69、  │
│  │          │          │        │      │        │104頁)      │
├─┴─────┴─────┴────┴───┴────┴──────┤
│此部分報銷單據金額合計387,720元，扣除真實消費金額合計19,160元 (註1) │
│，算得饒鴻奇詐取金額為368,560元。林玉妹詐取金額為363,560元(註2)。   │
└──────────────────────────────────┘
註1、真實消費金額計算：
     編號30至33據李何妊瑛表示為該店開立之真實消費單據，
     金額計19,160元。
註2、編號29經辦人為劉金嬌，非林玉妹，故此部分金額5,000元
     應予扣除，368,560-5,000=363,560元。
附件十八：又一村水餃館
┌─┬─────┬─────┬────┬───┬────┬──────┐
│編│檔案位置  │預算科目  │用途說明│消  費│消費金額│備        註│
│號│年/月/編號│          │        │日  期│(新台幣/│            │
│  │/支號     │          │        │      │元)     │            │
├─┼─────┼─────┼────┼───┼────┼──────┤
│1 │0000000-0 │議事業務- │業務便餐│920819│ 5,200  │            │
│  │          │業務管理- │款/便餐 │      │        │            │
│  │          │業務費    │        │      │        │            │
├─┼─────┼─────┼────┼───┼────┼──────┤
│2 │0000000-0 │議事業務- │業務便餐│920822│ 5,200  │卷內及審計部│
│  │          │業務管理- │款/便餐 │      │        │臺灣省苗栗縣│
│  │          │業務費    │        │      │        │審計室檢送之│
│  │          │          │        │      │        │核銷原始憑證│
│  │          │          │        │      │        │均查無此筆資│
│  │          │          │        │      │        │料          │
├─┼─────┼─────┼────┼───┼────┼──────┤
│3 │0000000-0 │議事業務- │業務便餐│920814│ 5,500  │            │
│  │          │業務管理- │款/便餐 │      │        │            │
│  │          │業務費    │        │      │        │            │
├─┼─────┼─────┼────┼───┼────┼──────┤
│4 │0000000-0 │議事業務- │業務便餐│920810│ 5,800  │            │
│  │          │業務管理- │款/便餐 │      │        │            │
│  │          │業務費    │        │      │        │            │
├─┼─────┼─────┼────┼───┼────┼──────┤
│5 │00000000-0│議事業務- │業務便餐│921003│ 5,800  │            │
│  │          │業務管理- │款/便餐 │      │        │            │
│  │          │業務費    │        │      │        │            │
├─┼─────┼─────┼────┼───┼────┼──────┤
│6 │00000000-0│議事業務- │業務便餐│921008│ 6,200  │            │
│  │          │業務管理- │款/便餐 │      │        │            │
│  │          │業務費    │        │      │        │            │
├─┼─────┼─────┼────┼───┼────┼──────┤
│7 │00000000-0│議事業務- │業務便餐│921020│ 5,800  │            │
│  │          │業務管理- │款/便餐 │      │        │            │
│  │          │業務費    │        │      │        │            │
├─┼─────┼─────┼────┼───┼────┼──────┤
│8 │0000000-0 │一般行政- │業務便餐│921103│ 6,860  │            │
│  │          │行政管理- │款/便餐 │      │        │            │
│  │          │業務費    │        │      │        │            │
├─┼─────┼─────┼────┼───┼────┼──────┤
│9 │0000000-0 │一般行政- │業務便餐│921111│ 5,890  │            │
│  │          │行政管理- │款/便餐 │      │        │            │
│  │          │業務費    │        │      │        │            │
├─┼─────┼─────┼────┼───┼────┼──────┤
│10│0000000-0 │一般行政- │業務便餐│921115│ 4,900  │            │
│  │          │行政管理- │款/便餐 │      │        │            │
│  │          │業務費    │        │      │        │            │
├─┼─────┼─────┼────┼───┼────┼──────┤
│11│0000000-0 │一般行政- │業務便餐│921105│ 6,500  │            │
│  │          │行政管理- │款/便餐 │      │        │            │
│  │          │業務費    │        │      │        │            │
├─┼─────┼─────┼────┼───┼────┼──────┤
│12│0000000-0 │一般行政- │業務便餐│921020│ 5,000  │            │
│  │          │行政管理- │款/便餐 │      │        │            │
│  │          │業務費    │        │      │        │            │
├─┼─────┼─────┼────┼───┼────┼──────┤
│13│0000000-0 │一般行政- │業務便餐│921021│ 9,360  │            │
│  │          │行政管理- │款/便餐 │      │        │            │
│  │          │業務費    │        │      │        │            │
├─┼─────┼─────┼────┼───┼────┼──────┤
│14│0000000-0 │一般行政- │業務便餐│921206│ 9,800  │            │
│  │          │行政管理- │款/便餐 │      │        │            │
│  │          │業務費    │        │      │        │            │
├─┼─────┼─────┼────┼───┼────┼──────┤
│15│0000000-0 │一般行政- │業務便餐│921124│ 5,530  │            │
│  │          │行政管理- │款/餐費 │      │        │            │
│  │          │業務費    │        │      │        │            │
├─┼─────┼─────┼────┼───┼────┼──────┤
│16│0000000-0 │議事業務- │業務便餐│920909│ 5,200  │            │
│  │          │業務管理- │款/便餐 │      │        │            │
│  │          │業務費    │        │      │        │            │
├─┼─────┼─────┼────┼───┼────┼──────┤
│17│0000000-0 │議事業務- │業務便餐│920924│ 6,800  │            │
│  │          │業務管理- │款/便餐 │      │        │            │
│  │          │業務費    │        │      │        │            │
├─┼─────┼─────┼────┼───┼────┼──────┤
│18│0000000-0 │議事業務- │業務便餐│920708│ 5,780  │            │
│  │          │業務管理- │款/便餐 │      │        │            │
│  │          │業務費    │        │      │        │            │
├─┼─────┼─────┼────┼───┼────┼──────┤
│19│0000000-0 │議事業務- │業務便餐│920619│ 9,680  │            │
│  │          │業務管理- │款/便餐 │      │        │            │
│  │          │業務費    │        │      │        │            │
├─┼─────┼─────┼────┼───┼────┼──────┤
│20│0000000-0 │議事業務- │業務便餐│920919│ 6,780  │            │
│  │          │業務管理- │款/便餐 │      │        │            │
│  │          │業務費    │        │      │        │            │
├─┼─────┼─────┼────┼───┼────┼──────┤
│21│0000000-0 │議事業務- │業務便餐│920919│ 7,860  │            │
│  │          │業務管理- │款/便餐 │      │        │            │
│  │          │業務費    │        │      │        │            │
├─┼─────┼─────┼────┼───┼────┼──────┤
│22│0000000-0 │議事業務- │業務便餐│921006│ 8,800  │            │
│  │          │業務管理- │款/便餐 │      │        │            │
│  │          │業務費    │        │      │        │            │
├─┼─────┼─────┼────┼───┼────┼──────┤
│23│0000000-0 │議事業務- │業務便餐│920921│16,800  │            │
│  │          │業務管理- │款/便餐 │      │        │            │
│  │          │業務費    │        │      │        │            │
├─┼─────┼─────┼────┼───┼────┼──────┤
│24│0000000-0 │一般行政- │業務便餐│930105│ 6,800  │            │
│  │          │行政管理- │款/便餐 │      │        │            │
│  │          │業務費 (一│        │      │        │            │
│  │          │般事務費) │        │      │        │            │
├─┼─────┼─────┼────┼───┼────┼──────┤
│25│0000000-0 │一般行政- │業務便餐│930111│ 7,200  │            │
│  │          │行政管理- │款/便餐 │      │        │            │
│  │          │業務費 (一│        │      │        │            │
│  │          │般事務費) │        │      │        │            │
├─┼─────┼─────┼────┼───┼────┼──────┤
│26│0000000-0 │一般行政- │業務便餐│930114│ 5,280  │            │
│  │          │行政管理- │款/便餐 │      │        │            │
│  │          │業務費 (一│        │      │        │            │
│  │          │般事務費) │        │      │        │            │
├─┼─────┼─────┼────┼───┼────┼──────┤
│27│0000000-0 │一般行政- │業務便餐│930225│ 5,260  │            │
│  │          │行政管理- │款/便餐 │      │        │            │
│  │          │業務費 (一│        │      │        │            │
│  │          │般事務費) │        │      │        │            │
├─┼─────┼─────┼────┼───┼────┼──────┤
│28│0000000-0 │一般行政- │業務便餐│930402│ 7,200  │            │
│  │          │行政管理- │款/便餐 │      │        │            │
│  │          │業務費 (一│        │      │        │            │
│  │          │般事務費) │        │      │        │            │
├─┼─────┼─────┼────┼───┼────┼──────┤
│29│0000000-0 │一般行政- │業務便餐│930410│ 7,800  │            │
│  │          │行政管理- │款/便餐 │      │        │            │
│  │          │業務費 (一│        │      │        │            │
│  │          │般事務費) │        │      │        │            │
├─┼─────┼─────┼────┼───┼────┼──────┤
│30│0000000-0 │議事業務- │業務便餐│930531│ 7,600  │            │
│  │          │業務管理- │款/便餐 │      │        │            │
│  │          │業務費 (一│        │      │        │            │
│  │          │般事務費) │        │      │        │            │
├─┼─────┼─────┼────┼───┼────┼──────┤
│31│0000000-0 │一般行政- │業務便餐│930607│ 7,630  │            │
│  │          │行政管理- │款/便餐 │      │        │            │
│  │          │業務費 (一│        │      │        │            │
│  │          │般事務費) │        │      │        │            │
├─┼─────┼─────┼────┼───┼────┼──────┤
│32│0000000-0 │議事業務- │業務便餐│930716│ 6,800  │            │
│  │          │業務管理- │款/便餐 │      │        │            │
│  │          │業務費 (一│        │      │        │            │
│  │          │般事務費) │        │      │        │            │
├─┼─────┼─────┼────┼───┼────┼──────┤
│33│0000000-0 │一般行政- │業務便餐│930731│ 5,600  │            │
│  │          │行政管理- │款/便餐 │      │        │            │
│  │          │業務費 (一│        │      │        │            │
│  │          │般事務費) │        │      │        │            │
├─┼─────┼─────┼────┼───┼────┼──────┤
│34│0000000-0 │議事業務- │業務便餐│930520│ 5,950  │            │
│  │          │業務管理- │款/便餐 │      │        │            │
│  │          │業務費 (一│        │      │        │            │
│  │          │般事務費) │        │      │        │            │
├─┼─────┼─────┼────┼───┼────┼──────┤
│35│0000000-0 │一般行政- │業務便餐│930813│ 5,680  │            │
│  │          │行政管理- │款/便餐 │      │        │            │
│  │          │業務費 (一│        │      │        │            │
│  │          │般事務費) │        │      │        │            │
├─┼─────┼─────┼────┼───┼────┼──────┤
│36│0000000-0 │一般行政- │業務便餐│930925│ 5,230  │            │
│  │          │行政管理- │款/便餐 │      │        │            │
│  │          │業務費 (一│        │      │        │            │
│  │          │般事務費) │        │      │        │            │
├─┼─────┼─────┼────┼───┼────┼──────┤
│37│0000000-0 │一般行政- │業務便餐│930824│ 7,870  │            │
│  │          │行政管理- │款/便餐 │      │        │            │
│  │          │業務費 (一│        │      │        │            │
│  │          │般事務費) │        │      │        │            │
├─┼─────┼─────┼────┼───┼────┼──────┤
│38│0000000-0 │一般行政- │業務便餐│931009│ 6,650  │            │
│  │          │行政管理- │款/便餐 │      │        │            │
│  │          │業務費 (一│        │      │        │            │
│  │          │般事務費) │        │      │        │            │
├─┼─────┼─────┼────┼───┼────┼──────┤
│39│0000000-0 │一般行政- │業務便餐│931011│ 6,230  │            │
│  │          │行政管理- │款/便餐 │      │        │            │
│  │          │業務費 (一│        │      │        │            │
│  │          │般事務費) │        │      │        │            │
├─┼─────┼─────┼────┼───┼────┼──────┤
│40│0000000-0 │議事業務- │業務便餐│930906│ 5,780  │            │
│  │          │業務管理- │款/便餐 │      │        │            │
│  │          │業務費 (一│        │      │        │            │
│  │          │般事務費) │        │      │        │            │
├─┼─────┼─────┼────┼───┼────┼──────┤
│41│0000000-0 │一般行政- │業務便餐│931017│ 6,630  │            │
│  │          │行政管理- │款/便餐 │      │        │            │
│  │          │業務費 (一│        │      │        │            │
│  │          │般事務費) │        │      │        │            │
├─┼─────┼─────┼────┼───┼────┼──────┤
│42│0000000-0 │一般行政- │業務便餐│931012│ 5,680  │            │
│  │          │行政管理- │款/便餐 │      │        │            │
│  │          │業務費 (一│        │      │        │            │
│  │          │般事務費) │        │      │        │            │
├─┼─────┼─────┼────┼───┼────┼──────┤
│43│0000000-0 │一般行政- │業務便餐│940119│ 7,200  │            │
│  │          │行政管理- │款/餐費 │      │        │            │
│  │          │業務費 (一│        │      │        │            │
│  │          │般事務費) │        │      │        │            │
├─┼─────┼─────┼────┼───┼────┼──────┤
│44│0000000-0 │一般行政- │業務便餐│940107│ 6,200  │            │
│  │          │行政管理- │款/便餐 │      │        │            │
│  │          │業務費 (一│        │      │        │            │
│  │          │般事務費) │        │      │        │            │
├─┼─────┼─────┼────┼───┼────┼──────┤
│45│0000000-0 │議事業務- │業務便餐│940301│ 6,980  │            │
│  │          │業務管理- │款/便餐 │      │        │            │
│  │          │業務費 (一│        │      │        │            │
│  │          │般事務費) │        │      │        │            │
├─┼─────┼─────┼────┼───┼────┼──────┤
│46│0000000-0 │議事業務- │業務便餐│940322│ 6,300  │            │
│  │          │業務管理- │款/便餐 │      │        │            │
│  │          │業務費 (一│        │      │        │            │
│  │          │般事務費) │        │      │        │            │
├─┼─────┼─────┼────┼───┼────┼──────┤
│47│0000000-0 │一般行政- │業務便餐│940509│ 7,600  │            │
│  │          │行政管理- │款/便餐 │      │        │            │
│  │          │業務費 (一│        │      │        │            │
│  │          │般事務費) │        │      │        │            │
├─┼─────┼─────┼────┼───┼────┼──────┤
│48│0000000-0 │一般行政- │業務便餐│940512│ 7,300  │            │
│  │          │行政管理- │款/便餐 │      │        │            │
│  │          │業務費 (一│        │      │        │            │
│  │          │般事務費) │        │      │        │            │
├─┼─────┼─────┼────┼───┼────┼──────┤
│49│0000000-0 │議事業務- │業務便餐│940412│ 6,370  │            │
│  │          │業務管理- │款/便餐 │      │        │            │
│  │          │業務費 (一│        │      │        │            │
│  │          │般事務費) │        │      │        │            │
├─┼─────┼─────┼────┼───┼────┼──────┤
│50│0000000-0 │議事業務- │業務便餐│940224│ 5,700  │            │
│  │          │業務管理- │款/便餐 │      │        │            │
│  │          │業務費 (一│        │      │        │            │
│  │          │般事務費) │        │      │        │            │
├─┼─────┼─────┼────┼───┼────┼──────┤
│51│0000000-0 │一般行政- │業務便餐│940613│ 6,670  │            │
│  │          │行政管理- │款/便餐 │      │        │            │
│  │          │業務費 (一│        │      │        │            │
│  │          │般事務費) │        │      │        │            │
├─┼─────┼─────┼────┼───┼────┼──────┤
│52│0000000-0 │一般行政- │業務便餐│940714│ 6,670  │            │
│  │          │行政管理- │款/便餐 │      │        │            │
│  │          │業務費 (一│        │      │        │            │
│  │          │般事務費) │        │      │        │            │
├─┼─────┼─────┼────┼───┼────┼──────┤
│53│0000000-0 │議事業務- │業務便餐│940908│10,100  │            │
│  │          │業務管理- │款/便餐 │      │        │            │
│  │          │業務費 (一│        │      │        │            │
│  │          │般事務費) │        │      │        │            │
├─┼─────┼─────┼────┼───┼────┼──────┤
│54│0000000-0 │議事業務- │業務便餐│940822│ 6,250  │            │
│  │          │業務管理- │款/便餐 │      │        │            │
│  │          │業務費 (一│        │      │        │            │
│  │          │般事務費) │        │      │        │            │
├─┼─────┼─────┼────┼───┼────┼──────┤
│55│0000000-0 │一般行政- │業務便餐│941005│ 7,380  │            │
│  │          │行政管理- │款/餐費 │      │        │            │
│  │          │業務費 (一│        │      │        │            │
│  │          │般事務費) │        │      │        │            │
├─┼─────┼─────┼────┼───┼────┼──────┤
│56│0000000-0 │一般行政- │業務便餐│941017│ 9,250  │            │
│  │          │行政管理- │款/便餐 │      │        │            │
│  │          │業務費 (一│        │      │        │            │
│  │          │般事務費) │        │      │        │            │
├─┼─────┼─────┼────┼───┼────┼──────┤
│57│0000000-0 │一般行政- │業務便餐│941012│ 8,570  │            │
│  │          │行政管理- │款/便餐 │      │        │            │
│  │          │業務費 (一│        │      │        │            │
│  │          │般事務費) │        │      │        │            │
├─┼─────┼─────┼────┼───┼────┼──────┤
│58│0000000-0 │議事業務- │業務便餐│940906│ 8,200  │            │
│  │          │業務管理- │款/便餐 │      │        │            │
│  │          │業務費 (一│        │      │        │            │
│  │          │般事務費) │        │      │        │            │
├─┼─────┼─────┼────┼───┼────┼──────┤
│59│0000000-0 │一般行政- │業務便餐│941030│ 7,200  │            │
│  │          │行政管理- │款/便餐 │      │        │            │
│  │          │業務費 (一│        │      │        │            │
│  │          │般事務費) │        │      │        │            │
├─┼─────┼─────┼────┼───┼────┼──────┤
│60│0000000-0 │一般行政- │業務便餐│940922│ 7,830  │            │
│  │          │行政管理- │款/便餐 │      │        │            │
│  │          │業務費 (一│        │      │        │            │
│  │          │般事務費) │        │      │        │            │
├─┼─────┼─────┼────┼───┼────┼──────┤
│61│0000000-0 │一般行政- │業務便餐│941111│13,600  │            │
│  │          │行政管理- │款/便餐 │      │        │            │
│  │          │業務費 (一│        │      │        │            │
│  │          │般事務費) │        │      │        │            │
├─┼─────┼─────┼────┼───┼────┼──────┤
│62│0000000-0 │一般行政- │業務便餐│941119│ 8,970  │            │
│  │          │行政管理- │款/便餐 │      │        │            │
│  │          │業務費 (一│        │      │        │            │
│  │          │般事務費) │        │      │        │            │
├─┼─────┼─────┼────┼───┼────┼──────┤
│63│0000000-0 │一般行政- │業務便餐│940711│ 6,500  │            │
│  │          │行政管理- │款/便餐 │      │        │            │
│  │          │業務費 (一│        │      │        │            │
│  │          │般事務費) │        │      │        │            │
├─┼─────┼─────┼────┼───┼────┼──────┤
│64│0000000-0 │一般行政- │業務便餐│941117│ 7,350  │            │
│  │          │行政管理- │款/便餐 │      │        │            │
│  │          │業務費 (一│        │      │        │            │
│  │          │般事務費) │        │      │        │            │
├─┼─────┼─────┼────┼───┼────┼──────┤
│65│0000000-0 │一般行政- │業務便餐│941120│ 9,680  │            │
│  │          │行政管理- │款/便餐 │      │        │            │
│  │          │業務費 (一│        │      │        │            │
│  │          │般事務費) │        │      │        │            │
├─┼─────┼─────┼────┼───┼────┼──────┤
│66│0000000-0 │議事業務- │業務便餐│940802│ 5,890  │            │
│  │          │業務管理- │款/便餐 │      │        │            │
│  │          │業務費 (一│        │      │        │            │
│  │          │般事務費) │        │      │        │            │
├─┼─────┼─────┼────┼───┼────┼──────┤
│67│0000000-0 │議事業務- │業務便餐│941106│ 9,300  │            │
│  │          │業務管理- │款/便餐 │      │        │            │
│  │          │業務費 (一│        │      │        │            │
│  │          │般事務費) │        │      │        │            │
├─┼─────┼─────┼────┼───┼────┼──────┤
│68│0000000-0 │議事業務- │業務便餐│941206│ 4,120  │            │
│  │          │業務管理- │款/便餐 │      │        │            │
│  │          │業務費 (一│        │      │        │            │
│  │          │般事務費) │        │      │        │            │
├─┼─────┼─────┼────┼───┼────┼──────┤
│69│0000000-0 │一般行政- │業務便餐│950212│ 7,300  │            │
│  │          │行政管理- │款/便餐 │      │        │            │
│  │          │業務費 (一│        │      │        │            │
│  │          │般事務費) │        │      │        │            │
├─┼─────┼─────┼────┼───┼────┼──────┤
│70│0000000-0 │一般行政- │業務便餐│950212│ 9,370  │            │
│  │          │行政管理- │款/便餐 │      │        │            │
│  │          │業務費 (一│        │      │        │            │
│  │          │般事務費) │        │      │        │            │
├─┼─────┼─────┼────┼───┼────┼──────┤
│71│0000000-0 │一般行政- │業務便餐│920410│ 3,500  │經辦人為饒美│
│  │          │行政管理- │款/便餐 │      │        │貞，非林玉妹│
│  │          │業務費    │        │      │        │            │
├─┼─────┼─────┼────┼───┼────┼──────┤
│72│0000000-0 │一般行政- │業務便餐│920410│ 7,200  │經辦人為饒美│
│  │          │行政管理- │款/便餐 │      │        │貞，非林玉妹│
│  │          │業務費    │        │      │        │            │
├─┼─────┼─────┼────┼───┼────┼──────┤
│73│0000000-0 │一般行政- │業務便餐│920318│ 6,800  │經辦人為饒美│
│  │          │行政管理- │款/便餐 │      │        │貞，非林玉妹│
│  │          │業務費    │        │      │        │            │
├─┼─────┼─────┼────┼───┼────┼──────┤
│74│0000000-0 │一般行政- │業務便餐│920418│ 8,230  │經辦人為饒美│
│  │          │行政管理- │款/便餐 │      │        │貞，非林玉妹│
│  │          │業務費    │        │      │        │            │
├─┼─────┼─────┼────┼───┼────┼──────┤
│75│0000000-0 │一般行政- │業務便餐│920418│ 1,600  │經辦人為饒美│
│  │          │行政管理- │款/便餐 │      │        │貞，非林玉妹│
│  │          │業務費    │        │      │        │            │
├─┼─────┼─────┼────┼───┼────┼──────┤
│76│0000000-0 │一般行政- │業務便餐│920706│ 7,200  │經辦人為饒美│
│  │          │行政管理- │款/便餐 │      │        │貞，非林玉妹│
│  │          │業務費    │        │      │        │            │
├─┼─────┼─────┼────┼───┼────┼──────┤
│77│0000000-0 │一般行政- │業務便餐│920704│ 6,520  │經辦人為饒美│
│  │          │行政管理- │款/便餐 │      │        │貞，非林玉妹│
│  │          │業務費    │        │      │        │            │
├─┼─────┼─────┼────┼───┼────┼──────┤
│78│0000000-0 │一般行政- │業務便餐│920711│ 2,100  │經辦人為饒美│
│  │          │行政管理- │款/便餐 │      │        │貞，非林玉妹│
│  │          │業務費    │        │      │        │            │
├─┼─────┼─────┼────┼───┼────┼──────┤
│79│0000000-0 │一般行政- │業務便餐│920627│   400  │經辦人為饒│
│  │          │行政管理- │款/便餐 │      │        │美貞，非林玉│
│  │          │業務費    │        │      │        │妹          │
│  │          │          │        │      │        │認定為真實│
│  │          │          │        │      │        │消費單據    │
├─┼─────┼─────┼────┼───┼────┼──────┤
│80│0000000-0 │一般行政- │業務便餐│920629│   555  │經辦人為饒│
│  │          │行政管理- │款/便餐 │      │        │美貞，非林玉│
│  │          │業務費    │        │      │        │妹          │
│  │          │          │        │      │        │認定為真實│
│  │          │          │        │      │        │消費單據    │
├─┴─────┴─────┴────┴───┴────┴──────┤
│此部分報銷單據金額合計536,755元(註1)，扣除真實消費金額合計77,955元  │
│(註2)，算得饒鴻奇詐取金額為458,800元。林玉妹詐取金額為423,650元(註3)│
│。                                                                  │
└──────────────────────────────────┘
註1、編號2查無單據，不予計入。
註2、真實消費金額計算：
     依實際負責人李永達所述，饒鴻奇每次來店用餐消費金額
     僅約400至600元，不會超過1,000元（他字卷十第3、30頁
     ）。編號79、80之金額均符合李永達所述消費情形，應認
     定為真實消費單據，金額計955元。其餘77筆，以每次均消
     費1,000元計算，尚有77,000元之真實消費金額。故真實消
     費金額合計955+77,000=77,955元。
註3、編號71至78經辦人為饒美貞，非林玉妹，故應扣除各該次
     被認定為逾實際消費之金額計35,150元（3,500+7,200+
     6,800+8,230+1,600+7,200+6,520+ 2,100-1,000×8=
     35,150），458,800-35,150=423,650元。編號79、80經辦
     人雖非林玉妹，但認定為真實消費單據，已由饒鴻奇詐取
     金額中扣除，不須在此重複扣除。
附件十九：神木春小吃店
┌─┬─────┬─────┬────┬───┬────┬──────┐
│編│檔案位置  │預算科目  │用途說明│消  費│消費金額│備        註│
│號│年/月/編號│          │        │日  期│(新台幣/│            │
│  │/支號     │          │        │      │元)     │            │
├─┼─────┼─────┼────┼───┼────┼──────┤
│1 │0000000-0 │一般行政- │辦理正副│921223│40,600  │無消費事實  │
│  │          │行政管理- │議長聯誼│      │        │            │
│  │          │業務費    │會便餐、│      │        │            │
│  │          │          │飲料款/ │      │        │            │
│  │          │          │便餐    │      │        │            │
│  │          │          │8*5000、│      │        │            │
│  │          │          │飲料    │      │        │            │
├─┼─────┼─────┼────┼───┼────┼──────┤
│2 │0000000-0 │一般行政- │業務便餐│930117│15,380  │同上        │
│  │          │行政管理- │款/便餐 │      │        │            │
│  │          │業務費 (一│、飲料  │      │        │            │
│  │          │般事務費) │        │      │        │            │
├─┼─────┼─────┼────┼───┼────┼──────┤
│3 │0000000-0 │一般行政- │業務便餐│930111│ 8,300  │以下均認定為│
│  │          │行政管理- │款/便餐 │      │        │真實消費單據│
│  │          │業務費 (一│、飲料  │      │        │            │
│  │          │般事務費) │        │      │        │            │
├─┼─────┼─────┼────┼───┼────┼──────┤
│4 │0000000-0 │議事業務- │業務便餐│930503│ 9,350  │            │
│  │          │業務管理- │款/便餐 │      │        │            │
│  │          │業務費 (一│、飲料  │      │        │            │
│  │          │般事務費) │        │      │        │            │
├─┼─────┼─────┼────┼───┼────┼──────┤
│5 │0000000-0 │議事業務- │業務便餐│930503│ 8,000  │            │
│  │          │業務管理- │款/便餐 │      │        │            │
│  │          │業務費 (一│、飲料  │      │        │            │
│  │          │般事務費) │        │      │        │            │
├─┼─────┼─────┼────┼───┼────┼──────┤
│6 │0000000-0 │議事業務- │業務便餐│930503│ 8,000  │            │
│  │          │業務管理- │款/便餐 │      │        │            │
│  │          │業務費 (一│、飲料  │      │        │            │
│  │          │般事務費) │        │      │        │            │
├─┼─────┼─────┼────┼───┼────┼──────┤
│7 │0000000-0 │議事業務- │業務便餐│930503│ 8,000  │            │
│  │          │業務管理- │款/便餐 │      │        │            │
│  │          │業務費 (一│、飲料  │      │        │            │
│  │          │般事務費) │        │      │        │            │
├─┼─────┼─────┼────┼───┼────┼──────┤
│8 │0000000-0 │一般行政- │業務便餐│931006│ 9,370  │            │
│  │          │行政管理- │款/便餐 │      │        │            │
│  │          │業務費 (一│、飲料  │      │        │            │
│  │          │般事務費) │        │      │        │            │
├─┼─────┼─────┼────┼───┼────┼──────┤
│9 │0000000-0 │一般行政- │業務便餐│930913│ 8,750  │            │
│  │          │行政管理- │款/便餐 │      │        │            │
│  │          │業務費 (一│、飲料  │      │        │            │
│  │          │般事務費) │        │      │        │            │
├─┼─────┼─────┼────┼───┼────┼──────┤
│10│0000000-0 │議事業務- │業務便餐│931020│ 8,160  │            │
│  │          │業務管理- │款/便餐 │      │        │            │
│  │          │業務費 (一│、飲料  │      │        │            │
│  │          │般事務費) │        │      │        │            │
├─┼─────┼─────┼────┼───┼────┼──────┤
│11│0000000-0 │一般行政- │業務便餐│940524│ 9,130  │            │
│  │          │行政管理- │款/便餐 │      │        │            │
│  │          │業務費 (一│、飲料  │      │        │            │
│  │          │般事務費) │        │      │        │            │
├─┼─────┼─────┼────┼───┼────┼──────┤
│12│0000000-0 │議事業務- │業務便餐│940223│ 7,380  │            │
│  │          │業務管理- │款/便餐 │      │        │            │
│  │          │業務費 (一│、飲料  │      │        │            │
│  │          │般事務費) │        │      │        │            │
├─┼─────┼─────┼────┼───┼────┼──────┤
│13│0000000-0 │一般行政- │業務便餐│940602│ 8,760  │            │
│  │          │行政管理- │款/便餐 │      │        │            │
│  │          │業務費 (一│、飲料  │      │        │            │
│  │          │般事務費) │        │      │        │            │
├─┼─────┼─────┼────┼───┼────┼──────┤
│14│0000000-0 │一般行政- │業務便餐│940710│ 8,190  │            │
│  │          │行政管理- │款/便餐 │      │        │            │
│  │          │業務費 (一│、飲料  │      │        │            │
│  │          │般事務費) │        │      │        │            │
├─┼─────┼─────┼────┼───┼────┼──────┤
│15│0000000-0 │一般行政- │業務便餐│941015│ 8,650  │            │
│  │          │行政管理- │款/便餐 │      │        │            │
│  │          │業務費 (一│、飲料  │      │        │            │
│  │          │般事務費) │        │      │        │            │
├─┼─────┼─────┼────┼───┼────┼──────┤
│16│0000000-0 │議事業務- │業務便餐│940911│ 7,950  │            │
│  │          │業務管理- │款/便餐 │      │        │            │
│  │          │業務費 (一│、飲料  │      │        │            │
│  │          │般事務費) │        │      │        │            │
├─┴─────┴─────┴────┴───┴────┴──────┤
│此部分報銷單據金額合計173,970元，扣除真實消費金額合計117,990元 (註1)│
│，算得饒鴻奇詐取金額為55,980元。林玉妹詐取金額亦為55,980元。        │
└──────────────────────────────────┘
註1、真實消費單據金額計算：
     依負責人羅丁旺所述，編號1、2金額超過萬元之單據不實在
     ，該店不可能開出金額萬元以上之收據（他字卷十第126、
     138頁）。故編號3至16推定為真實消費單據，金額計
     117,990元。
附件二十：桂竹園冷熱飲店
┌─┬─────┬─────┬────┬───┬────┬──────┐
│編│檔案位置  │預算科目  │用途說明│消  費│消費金額│備        註│
│號│年/月/編號│          │        │日  期│(新台幣/│            │
│  │/支號     │          │        │      │元)     │            │
├─┼─────┼─────┼────┼───┼────┼──────┤
│1 │0000000-0 │議事業務- │業務便餐│920912│ 8,680  │            │
│  │          │業務管理- │款/餐費 │      │        │            │
│  │          │業務費    │        │      │        │            │
├─┼─────┼─────┼────┼───┼────┼──────┤
│2 │0000000-0 │一般行政- │業務便餐│930223│ 8,960  │            │
│  │          │行政管理- │款/便餐 │      │        │            │
│  │          │業務費 (一│        │      │        │            │
│  │          │般事務費) │        │      │        │            │
├─┼─────┼─────┼────┼───┼────┼──────┤
│3 │0000000-0 │一般行政- │業務便餐│930227│ 7,820  │            │
│  │          │行政管理- │款/便餐 │      │        │            │
│  │          │業務費 (一│        │      │        │            │
│  │          │般事務費) │        │      │        │            │
├─┼─────┼─────┼────┼───┼────┼──────┤
│4 │0000000-0 │一般行政- │業務便餐│931005│ 9,260  │            │
│  │          │行政管理- │款/便餐 │      │        │            │
│  │          │業務費 (一│        │      │        │            │
│  │          │般事務費) │        │      │        │            │
├─┼─────┼─────┼────┼───┼────┼──────┤
│5 │0000000-0 │一般行政- │業務便餐│931015│ 9,730  │            │
│  │          │行政管理- │款/便餐 │      │        │            │
│  │          │業務費 (一│        │      │        │            │
│  │          │般事務費) │        │      │        │            │
├─┼─────┼─────┼────┼───┼────┼──────┤
│6 │0000000-0 │一般行政- │業務便餐│940103│ 8,980  │            │
│  │          │行政管理- │款/便餐 │      │        │            │
│  │          │業務費 (一│        │      │        │            │
│  │          │般事務費) │        │      │        │            │
├─┼─────┼─────┼────┼───┼────┼──────┤
│7 │0000000-0 │一般行政- │業務便餐│940514│ 8,370  │            │
│  │          │行政管理- │款/便餐 │      │        │            │
│  │          │業務費 (一│        │      │        │            │
│  │          │般事務費) │        │      │        │            │
├─┼─────┼─────┼────┼───┼────┼──────┤
│8 │0000000-0 │一般行政- │業務便餐│940816│ 6,730  │            │
│  │          │行政管理- │款/便餐 │      │        │            │
│  │          │業務費 (一│        │      │        │            │
│  │          │般事務費) │        │      │        │            │
├─┼─────┼─────┼────┼───┼────┼──────┤
│9 │0000000-0 │一般行政- │業務便餐│940816│ 7,620  │            │
│  │          │行政管理- │款/便餐 │      │        │            │
│  │          │業務費 (一│        │      │        │            │
│  │          │般事務費) │        │      │        │            │
├─┼─────┼─────┼────┼───┼────┼──────┤
│10│0000000-0 │一般行政- │業務便餐│940909│ 9,390  │            │
│  │          │行政管理- │款/便餐 │      │        │            │
│  │          │業務費 (一│        │      │        │            │
│  │          │般事務費) │        │      │        │            │
├─┼─────┼─────┼────┼───┼────┼──────┤
│11│0000000-0 │議事業務- │業務便餐│940829│ 8,160  │            │
│  │          │業務管理- │款/便餐 │      │        │            │
│  │          │業務費 (一│        │      │        │            │
│  │          │般事務費) │        │      │        │            │
├─┼─────┼─────┼────┼───┼────┼──────┤
│12│0000000-0 │一般行政- │業務便餐│941024│18,700  │            │
│  │          │行政管理- │款/便餐 │      │        │            │
│  │          │業務費 (一│        │      │        │            │
│  │          │般事務費) │        │      │        │            │
├─┼─────┼─────┼────┼───┼────┼──────┤
│13│0000000-0 │一般行政- │業務便餐│941109│ 9,670  │            │
│  │          │行政管理- │款/便餐 │      │        │            │
│  │          │業務費 (一│        │      │        │            │
│  │          │般事務費) │        │      │        │            │
├─┼─────┼─────┼────┼───┼────┼──────┤
│14│0000000-0 │一般行政- │業務便餐│941109│ 9,300  │            │
│  │          │行政管理- │款/便餐 │      │        │            │
│  │          │業務費 (一│        │      │        │            │
│  │          │般事務費) │        │      │        │            │
├─┼─────┼─────┼────┼───┼────┼──────┤
│15│0000000-0 │一般行政- │業務便餐│941112│ 8,700  │            │
│  │          │行政管理- │款/餐費 │      │        │            │
│  │          │業務費 (一│        │      │        │            │
│  │          │般事務費) │        │      │        │            │
├─┼─────┼─────┼────┼───┼────┼──────┤
│16│0000000-0 │一般行政- │業務便餐│941112│ 8,900  │            │
│  │          │行政管理- │款/便餐 │      │        │            │
│  │          │業務費 (一│        │      │        │            │
│  │          │般事務費) │        │      │        │            │
├─┼─────┼─────┼────┼───┼────┼──────┤
│17│0000000-0 │一般行政- │業務便餐│941116│ 8,360  │            │
│  │          │行政管理- │款/便餐 │      │        │            │
│  │          │業務費 (一│        │      │        │            │
│  │          │般事務費) │        │      │        │            │
├─┼─────┼─────┼────┼───┼────┼──────┤
│18│0000000-0 │一般行政- │業務便餐│941116│ 9,000  │            │
│  │          │行政管理- │款/便餐 │      │        │            │
│  │          │業務費 (一│        │      │        │            │
│  │          │般事務費) │        │      │        │            │
├─┼─────┼─────┼────┼───┼────┼──────┤
│19│0000000-0 │一般行政- │業務便餐│941111│ 9,700  │            │
│  │          │行政管理- │款/便餐 │      │        │            │
│  │          │業務費 (一│        │      │        │            │
│  │          │般事務費) │        │      │        │            │
├─┼─────┼─────┼────┼───┼────┼──────┤
│20│0000000-0 │一般行政- │業務便餐│941111│ 9,830  │            │
│  │          │行政管理- │款/便餐 │      │        │            │
│  │          │業務費 (一│        │      │        │            │
│  │          │般事務費) │        │      │        │            │
├─┼─────┼─────┼────┼───┼────┼──────┤
│21│0000000-0 │一般行政- │業務便餐│950213│ 9,000  │            │
│  │          │行政管理- │款/便餐 │      │        │            │
│  │          │業務費 (一│        │      │        │            │
│  │          │般事務費) │        │      │        │            │
├─┼─────┼─────┼────┼───┼────┼──────┤
│22│0000000-0 │一般行政- │業務便餐│920129│18,000  │經辦人為饒美│
│  │          │行政管理- │款/用餐 │      │        │貞，非林玉妹│
│  │          │業務費    │        │      │        │            │
├─┼─────┼─────┼────┼───┼────┼──────┤
│23│0000000-0 │一般行政- │業務便餐│920107│25,000  │經辦人為饒美│
│  │          │行政管理- │款/用餐 │      │        │貞，非林玉妹│
│  │          │業務費    │        │      │        │            │
├─┼─────┼─────┼────┼───┼────┼──────┤
│24│0000000-0 │一般行政- │業務便餐│920425│ 3,000  │經辦人為饒美│
│  │          │行政管理- │款/便餐 │      │        │貞，非林玉妹│
│  │          │業務費    │        │      │        │            │
├─┼─────┼─────┼────┼───┼────┼──────┤
│25│0000000-0 │一般行政- │業務便餐│940524│ 3,850  │經辦人為饒美│
│  │          │行政管理- │款/便餐 │      │        │貞，非林玉妹│
│  │          │業務費    │        │      │        │            │
│  │          │          │        │      │        │            │
├─┼─────┼─────┼────┼───┼────┼──────┤
│26│0000000-0 │一般行政- │業務便餐│920524│ 3,200  │經辦人為饒美│
│  │          │行政管理- │款/便餐 │      │        │貞，非林玉妹│
│  │          │業務費    │        │      │        │            │
├─┼─────┼─────┼────┼───┼────┼──────┤
│27│0000000-0 │一般行政- │業務便餐│940529│ 8,780  │負責人宋羽秋│
│  │          │行政管理- │款/便餐 │      │        │於偵查中證稱│
│  │          │業務費 (一│        │      │        │應有此筆消費│
│  │          │般事務費) │        │      │        │(他字卷十第 │
│  │          │          │        │      │        │34、52頁)   │
├─┼─────┼─────┼────┼───┼────┼──────┤
│28│0000000-0 │一般行政- │業務便餐│940525│ 7,600  │負責人宋羽秋│
│  │          │行政管理- │款/便餐 │      │        │於偵查中證稱│
│  │          │業務費 (一│        │      │        │應有此筆消費│
│  │          │般事務費) │        │      │        │(他字卷十第 │
│  │          │          │        │      │        │34、52頁)   │
├─┼─────┼─────┼────┼───┼────┼──────┤
│29│0000000-0 │一般行政- │業務便餐│950213│ 9,300  │負責人宋羽秋│
│  │          │行政管理- │款/便餐 │      │        │於偵查中證稱│
│  │          │業務費 (一│        │      │        │應有此筆消費│
│  │          │般事務費) │        │      │        │(他字卷十第 │
│  │          │          │        │      │        │34、52頁)   │
├─┴─────┴─────┴────┴───┴────┴──────┤
│此部分報銷單據金額合計273,590元，扣除真實消費金額合計25,680元 (註1) │
│，算得饒鴻奇詐取金額為247,910元。林玉妹詐取金額為194,860元(註2)。   │
└──────────────────────────────────┘
註1、真實消費金額計算：
     編號27至29依宋羽秋所述，推定為（依實際消費情形自行
     填載之）真實消費單據，金額計25,680元。
註2、編號22至26經辦人為饒美貞，非林玉妹，故此部分金額計
     53,050應予扣除，247,910-53,050=194,860元。
附件二十一：吉緣小館、吉緣小吃
┌─┬─────┬─────┬────┬───┬────┬──────┐
│編│檔案位置  │預算科目  │用途說明│消  費│消費金額│備        註│
│號│年/月/編號│          │        │日  期│(新台幣/│            │
│  │/支號     │          │        │      │元)     │            │
├─┼─────┼─────┼────┼───┼────┼──────┤
│1 │0000000-0 │一般行政- │業務便餐│940714│ 9,370  │            │
│  │          │行政管理- │款/餐費 │      │        │            │
│  │          │業務費 (一│        │      │        │            │
│  │          │般事務費) │        │      │        │            │
├─┼─────┼─────┼────┼───┼────┼──────┤
│2 │0000000-0 │一般行政- │業務便餐│940811│ 8,900  │            │
│  │          │行政管理- │款/便餐 │      │        │            │
│  │          │業務費 (一│        │      │        │            │
│  │          │般事務費) │        │      │        │            │
├─┼─────┼─────┼────┼───┼────┼──────┤
│3 │0000000-0 │一般行政- │業務便餐│940822│ 9,200  │            │
│  │          │行政管理- │款/便餐 │      │        │            │
│  │          │業務費 (一│        │      │        │            │
│  │          │般事務費) │        │      │        │            │
├─┼─────┼─────┼────┼───┼────┼──────┤
│4 │0000000-0 │一般行政- │業務便餐│940815│23,460  │            │
│  │          │行政管理- │款/便餐 │      │        │            │
│  │          │業務費 (一│        │      │        │            │
│  │          │般事務費) │        │      │        │            │
├─┼─────┼─────┼────┼───┼────┼──────┤
│5 │0000000-0 │議事業務- │業務便餐│940715│ 9,830  │            │
│  │          │業務管理- │款/便餐 │      │        │            │
│  │          │業務費 (一│        │      │        │            │
│  │          │般事務費) │        │      │        │            │
├─┼─────┼─────┼────┼───┼────┼──────┤
│6 │0000000-0 │議事業務- │業務便餐│940815│26,300  │            │
│  │          │業務管理- │款/便餐 │      │        │            │
│  │          │業務費 (一│        │      │        │            │
│  │          │般事務費) │        │      │        │            │
├─┼─────┼─────┼────┼───┼────┼──────┤
│7 │0000000-0 │議事業務- │業務便餐│940905│ 8,800  │            │
│  │          │業務管理- │款/便餐 │      │        │            │
│  │          │業務費 (一│        │      │        │            │
│  │          │般事務費) │        │      │        │            │
├─┼─────┼─────┼────┼───┼────┼──────┤
│8 │0000000-0 │議事業務- │業務便餐│940906│ 8,970  │            │
│  │          │業務管理- │款/便餐 │      │        │            │
│  │          │業務費 (一│        │      │        │            │
│  │          │般事務費) │        │      │        │            │
├─┼─────┼─────┼────┼───┼────┼──────┤
│9 │0000000-0 │一般行政- │業務便餐│940919│ 9,180  │            │
│  │          │行政管理- │款/便餐 │      │        │            │
│  │          │業務費 (一│        │      │        │            │
│  │          │般事務費) │        │      │        │            │
├─┼─────┼─────┼────┼───┼────┼──────┤
│10│0000000-0 │一般行政- │業務便餐│940911│ 8,300  │            │
│  │          │行政管理- │款/便餐 │      │        │            │
│  │          │業務費 (一│        │      │        │            │
│  │          │般事務費) │        │      │        │            │
├─┼─────┼─────┼────┼───┼────┼──────┤
│11│0000000-0 │一般行政- │業務便餐│941010│ 9,770  │            │
│  │          │行政管理- │款/便餐 │      │        │            │
│  │          │業務費 (一│        │      │        │            │
│  │          │般事務費) │        │      │        │            │
├─┼─────┼─────┼────┼───┼────┼──────┤
│12│0000000-0 │一般行政- │業務便餐│940823│ 8,960  │            │
│  │          │行政管理- │款/便餐 │      │        │            │
│  │          │業務費 (一│        │      │        │            │
│  │          │般事務費) │        │      │        │            │
├─┼─────┼─────┼────┼───┼────┼──────┤
│13│0000000-0 │一般行政- │業務便餐│941104│17,780  │            │
│  │          │行政管理- │款/便餐 │      │        │            │
│  │          │業務費 (一│        │      │        │            │
│  │          │般事務費) │        │      │        │            │
├─┼─────┼─────┼────┼───┼────┼──────┤
│14│0000000-0 │一般行政- │業務便餐│941027│23,500  │            │
│  │          │行政管理- │款/便餐 │      │        │            │
│  │          │業務費 (一│        │      │        │            │
│  │          │般事務費) │        │      │        │            │
├─┼─────┼─────┼────┼───┼────┼──────┤
│15│0000000-0 │一般行政- │業務便餐│940310│27,000  │            │
│  │          │行政管理- │款/餐費 │      │        │            │
│  │          │業務費 (一│        │      │        │            │
│  │          │般事務費) │        │      │        │            │
├─┼─────┼─────┼────┼───┼────┼──────┤
│16│0000000-0 │議事業務- │業務便餐│941018│23,600  │            │
│  │          │業務管理- │款/便餐 │      │        │            │
│  │          │業務費 (一│        │      │        │            │
│  │          │般事務費) │        │      │        │            │
├─┼─────┼─────┼────┼───┼────┼──────┤
│17│0000000-0 │一般行政- │業務便餐│940428│ 6,450  │經辦人為劉│
│  │          │行政管理- │款/便餐 │      │        │金嬌，非林玉│
│  │          │業務費    │*2      │      │        │妹          │
│  │          │          │        │      │        │實際負責人│
│  │          │          │        │      │        │徐黎秀妹於偵│
│  │          │          │        │      │        │查中證稱係該│
│  │          │          │        │      │        │店開立之真實│
│  │          │          │        │      │        │消費單據（他│
│  │          │          │        │      │        │字卷十第110 │
│  │          │          │        │      │        │、122頁）   │
├─┼─────┼─────┼────┼───┼────┼──────┤
│18│0000000-0 │一般行政- │業務便餐│940806│ 7,000  │實際負責人徐│
│  │          │行政管理- │款/便餐 │      │        │黎秀妹於偵查│
│  │          │業務費 (一│        │      │        │中證稱係該店│
│  │          │般事務費) │        │      │        │開立之真實消│
│  │          │          │        │      │        │費單據（他字│
│  │          │          │        │      │        │卷十第110、 │
│  │          │          │        │      │        │122頁）     │
├─┼─────┼─────┼────┼───┼────┼──────┤
│19│0000000-0 │議事業務- │業務便餐│950103│20,000  │實際負責人徐│
│  │          │業務管理- │款/便餐 │      │        │黎秀妹於偵查│
│  │          │業務費 (一│        │      │        │中證稱係該店│
│  │          │般事務費) │        │      │        │開立之真實消│
│  │          │          │        │      │        │費單據（他字│
│  │          │          │        │      │        │卷十第110、 │
│  │          │          │        │      │        │122頁）     │
├─┴─────┴─────┴────┴───┴────┴──────┤
│此部分報銷單據金額合計266,370元，扣除真實消費金額合計33,450元 (註1) │
│，算得饒鴻奇詐取金額為232,920元。林玉妹詐取金額亦為232,920元(註2)。 │
└──────────────────────────────────┘
註1、真實消費金額計算：
     編號17至19據徐黎秀妹表示為該店開立之真實消費單據，
     金額計33,450元。
註2、編號17經辦人雖非林玉妹，但為真實消費單據，已由饒鴻
     奇詐取金額中扣除，不須在此重複扣除。
附件二十二之一：饒家卉提供之單據
┌─┬─────┬─────┬────┬───┬────┬──────┐
│編│檔案位置  │預算科目  │用途說明│消  費│消費金額│備        註│
│號│年/月/編號│          │        │日  期│(新台幣/│            │
│  │/支號     │          │        │      │元)     │            │
├─┼─────┼─────┼────┼───┼────┼──────┤
│1 │0000000-0 │一般行政- │致贈貴賓│920104│ 1,150  │(1)黏貼憑證用│
│  │(零用金備 │行政管理- │禮品款/ │      │        │紙經辦人為饒│
│  │查簿91至93│業務費    │大葉高島│      │        │美貞，非林玉│
│  │年度第58頁│          │屋      │      │        │妹          │
│  │、日期    │          │        │      │        │(2)零用金備查│
│  │920210、原│          │        │      │        │簿經手人為饒│
│  │始憑證編號│          │        │      │        │美貞，受款人│
│  │045)      │          │        │      │        │為議長 (饒鴻│
│  │          │          │        │      │        │奇)         │
├─┼─────┼─────┼────┼───┼────┼──────┤
│2 │(零用金備 │一般行政- │致贈貴賓│920402│ 1,500  │零用金備查簿│
│  │查簿91至93│行政管理- │禮品款/ │      │        │經手人為饒美│
│  │年度第75頁│業務費    │知本老爺│      │        │貞，受款人為│
│  │、日期    │          │        │      │        │議長(饒鴻奇)│
│  │920519、原│          │        │      │        │            │
│  │始憑證編號│          │        │      │        │            │
│  │682)      │          │        │      │        │            │
├─┼─────┼─────┼────┼───┼────┼──────┤
│3 │(零用金備 │議事業務- │致贈貴賓│920526│ 3,524  │零用金備查簿│
│  │查簿91至93│業務管理- │禮品款/ │      │        │經手人為林玉│
│  │年度第95頁│業務費    │愛的世界│      │        │妹，受款人為│
│  │、日期    │          │        │      │        │議長(饒鴻奇)│
│  │920926、原│          │        │      │        │            │
│  │始憑證編號│          │        │      │        │            │
│  │1418)     │          │        │      │        │            │
├─┼─────┼─────┼────┼───┼────┼──────┤
│4 │(零用金備 │議事業務- │致贈貴賓│920702│   991  │零用金備查簿│
│  │查簿91至93│業務管理- │禮品款/ │      │        │經手人為林玉│
│  │年度第89頁│業務費    │三商行頭│      │        │妹，受款人為│
│  │、日期    │          │份分公司│      │        │議長(饒鴻奇)│
│  │920829、原│          │        │      │        │            │
│  │始憑證編號│          │        │      │        │            │
│  │1233)     │          │        │      │        │            │
├─┼─────┼─────┼────┼───┼────┼──────┤
│5 │(零用金備 │議事業務- │致贈貴賓│920702│ 2,560  │零用金備查簿│
│  │查簿91至93│業務管理- │禮品款/ │      │        │經手人為林玉│
│  │年度第89頁│業務費    │三商行頭│      │        │妹，受款人為│
│  │、日期    │          │份分公司│      │        │議長(饒鴻奇)│
│  │920829、原│          │        │      │        │            │
│  │始憑證編號│          │        │      │        │            │
│  │1233)     │          │        │      │        │            │
├─┼─────┼─────┼────┼───┼────┼──────┤
│6 │(零用金備 │議事業務- │致贈貴賓│920711│20,670  │零用金備查簿│
│  │查簿91至93│業務管理- │禮品款/ │      │        │經手人為林玉│
│  │年度第89頁│業務費    │向陽百貨│      │        │妹，受款人為│
│  │、日期    │          │        │      │        │議長(饒鴻奇)│
│  │920829、原│          │        │      │        │            │
│  │始憑證編號│          │        │      │        │            │
│  │1299)     │          │        │      │        │            │
├─┼─────┼─────┼────┼───┼────┼──────┤
│7 │(零用金備 │議事業務- │致贈貴賓│920903│17,700  │零用金備查簿│
│  │查簿91至93│業務管理- │禮品款/ │      │        │經手人為林玉│
│  │年度第104 │業務費    │向陽百貨│      │        │妹，受款人為│
│  │頁、日期  │          │        │      │        │議長(饒鴻奇)│
│  │921117、原│          │        │      │        │            │
│  │始憑證編號│          │        │      │        │            │
│  │1727)     │          │        │      │        │            │
├─┴─────┴─────┴────┴───┴────┴──────┤
│此部分報銷單據金額合計48,095元，算得饒鴻奇詐取金額為48,095元。林玉妹│
│詐取金額為45,445元(註1)。                                           │
└──────────────────────────────────┘
註1、編號1至2部分，黏貼憑證用紙經辦人、零用金備查簿經手
     人均為饒美貞，非林玉妹，故此部分金額計2,650應予扣除
     ，48,095-2,650=45,445元。
附件二十二之二：張翃浥提供之單據
┌─┬─────┬─────┬────┬───┬────┬──────┐
│編│檔案位置  │預算科目  │用途說明│消  費│消費金額│備        註│
│號│年/月/編號│          │        │日  期│(新台幣/│            │
│  │/支號     │          │        │      │元)     │            │
├─┼─────┼─────┼────┼───┼────┼──────┤
│1 │0000000-0 │議事業務- │業務便餐│930723│ 2,210  │海宴小吃店（│
│  │          │業務管理- │款/餐費 │      │        │位在臺北縣淡│
│  │          │業務費 (一│        │      │        │水鎮）二聯式│
│  │          │般事務費) │        │      │        │統一發票    │
├─┼─────┼─────┼────┼───┼────┼──────┤
│2 │0000000-0 │一般行政- │業務便餐│930918│ 4,445  │京采餐飲企業│
│  │          │行政管理- │款/餐飲 │      │        │有限公司（位│
│  │          │業務費 (一│費      │      │        │在臺北縣新店│
│  │          │般事務費) │        │      │        │市）統一發票│
├─┼─────┼─────┼────┼───┼────┼──────┤
│3 │0000000-0 │一般行政- │業務便餐│940726│ 2,310  │海宴小吃店二│
│  │          │行政管理- │款/餐費 │      │        │聯式統一發票│
│  │          │業務費 (一│        │      │        │            │
│  │          │般事務費) │        │      │        │            │
├─┼─────┼─────┼────┼───┼────┼──────┤
│4 │0000000-0 │議事業務- │業務便餐│940325│ 2,079  │福臨門餐廳股│
│  │          │業務管理- │款      │      │        │份有限公司新│
│  │          │業務費 (一│        │      │        │店分公司（位│
│  │          │般事務費) │        │      │        │在臺北縣新店│
│  │          │          │        │      │        │市）收銀機統│
│  │          │          │        │      │        │一發票      │
├─┼─────┼─────┼────┼───┼────┼──────┤
│5 │0000000-0 │議事業務- │業務便餐│94年3 │ 9,630  │好味珍海鮮樓│
│  │          │業務管理- │款      │、4月 │        │（位在臺北市│
│  │          │業務費 (一│        │間某日│        │文山區）收銀│
│  │          │般事務費) │        │      │        │機統一發票  │
├─┴─────┴─────┴────┴───┴────┴──────┤
│此部分報銷單據金額合計20,674元，算得饒鴻奇詐取金額為20,674元。林玉妹│
│詐取金額亦為20,674元。                                              │
└──────────────────────────────────┘
附件二三：圖利對象一覽表
┌─────────────────────────────────┐
│苗栗縣議會前議長饒鴻奇等人涉嫌違背法令圖利他人之相關憑證整理一覽表│
│（92年1月至94年12月）                                             │
├────┬────┬───┬───┬───┬───┬───┬───┤
│檔案位置│預算科目│受圖利│圖利金│總務組│會計室│議長饒│備註  │
│年/月/編│        │對象及│額(新 │簽擬意│簽擬意│鴻奇批│      │
│號/支號 │        │用途說│台幣) │見    │見    │示    │      │
│        │        │明    │      │【承辦│【承辦│      │      │
│        │        │      │      │人】  │人】  │      │      │
├────┼────┼───┼───┼───┼───┼───┼───┤
│93/09/  │一般行政│竹南鎮│30,000│茲因立│本案如│各項公│饒鴻奇│
│052/1-3 │-行政管 │聖福社│      │法機關│奉核可│益活動│、鄭運│
│        │理-業務 │區發展│      │不得編│致贈紀│項下支│月、廖│
│        │費 (一般│協會  │      │列補助│念品，│應參萬│秋玲、│
│        │事務費) │      │      │經費，│經費請│元正  │凌英鳳│
│        │        │      │      │是否致│於預算│      │、張素│
│        │        │      │      │贈紀念│範圍內│      │滿    │
│        │        │      │      │品，謹│支應  │      │      │
│        │        │      │      │請鈞長│【廖秋│      │      │
│        │        │      │      │核示  │玲、鄭│      │      │
│        │        │      │      │【張素│運月】│      │      │
│        │        │      │      │滿、凌│      │      │      │
│        │        │      │      │英鳳】│      │      │      │
├────┼────┼───┼───┼───┼───┼───┼───┤
│93/11/  │一般行政│竹南鎮│30,000│同上  │同上  │各項公│饒鴻奇│
│237/1-4 │-行政管 │體育會│      │【張素│【廖秋│益活動│、鄭運│
│        │理-業務 │      │      │滿】  │玲、鄭│項下支│月、廖│
│        │費 (一般│      │      │      │運月】│應參萬│秋玲、│
│        │事務費) │      │      │      │      │元正  │張素滿│
├────┼────┼───┼───┼───┼───┼───┼───┤
│94/07/  │一般行政│佛光會│80,000│礙於立│本案如│各社團│饒鴻奇│
│032/1-3 │-行政管 │中華總│      │法機關│奉核可│項下支│、鄭運│
│        │理-業務 │會頭份│      │不得編│，經費│應捌萬│月、廖│
│        │費 (一般│二分會│      │列補助│請於預│元整  │秋玲、│
│        │事務費) │      │      │經費，│算範圍│      │江雲章│
│        │        │      │      │是否贊│內支應│      │、張素│
│        │        │      │      │助活動│【廖秋│      │滿    │
│        │        │      │      │相關物│玲、鄭│      │      │
│        │        │      │      │品，簽│運月】│      │      │
│        │        │      │      │請核示│      │      │      │
│        │        │      │      │【張素│      │      │      │
│        │        │      │      │滿、江│      │      │      │
│        │        │      │      │雲章】│      │      │      │
├────┼────┼───┼───┼───┼───┼───┼───┤
│93/12/  │一般行政│苗栗國│100000│茲因立│本案如│各項公│饒鴻奇│
│324/1-15│-行政管 │際青年│      │法機關│奉核可│益活動│、鄭運│
│        │理-業務 │商會  │      │不得編│致贈紀│項支應│月、廖│
│        │費 (一般│      │      │列補助│念品，│壹拾萬│秋玲、│
│        │事務費) │      │      │經費，│經費請│元正  │凌英鳳│
│        │        │      │      │是否致│於預算│      │、張素│
│        │        │      │      │贈紀念│範圍內│      │滿    │
│        │        │      │      │品，謹│支應  │      │      │
│        │        │      │      │請鈞長│【廖秋│      │      │
│        │        │      │      │核示  │玲、鄭│      │      │
│        │        │      │      │【張素│運月】│      │      │
│        │        │      │      │滿、凌│      │      │      │
│        │        │      │      │英鳳】│      │      │      │
├────┼────┼───┼───┼───┼───┼───┼───┤
│94/01/  │一般行政│苗栗縣│10,000│茲因立│本案如│各項公│饒鴻奇│
│010/1-3 │-行政管 │幼兒教│      │法機關│奉核可│益活動│、鄭運│
│        │理-業務 │育福利│      │不得編│致贈紀│項下支│月、廖│
│        │費 (一般│協會  │      │列補助│念品，│應壹萬│秋玲、│
│        │事務費) │      │      │經費，│經費請│元正  │張素滿│
│        │        │      │      │是否致│於預算│      │      │
│        │        │      │      │贈紀念│範圍內│      │      │
│        │        │      │      │品，謹│支應  │      │      │
│        │        │      │      │請鈞長│【廖秋│      │      │
│        │        │      │      │核示  │玲、鄭│      │      │
│        │        │      │      │【張素│運月】│      │      │
│        │        │      │      │滿】  │      │      │      │
├────┼────┼───┼───┼───┼───┼───┼───┤
│93/11/  │一般行政│苗栗縣│20,000│茲因立│本案如│各項球│饒鴻奇│
│045/1-4 │-行政管 │竹南槌│      │法機關│奉核可│隊比賽│、鄭運│
│        │理-業務 │球協會│      │不得編│致贈紀│經費項│月、廖│
│        │費 (一般│      │      │列補助│念品，│下支應│秋玲、│
│        │事務費) │      │      │經費，│經費請│貳萬元│凌英鳳│
│        │        │      │      │是否致│於預算│正    │、張素│
│        │        │      │      │贈紀念│範圍內│      │滿    │
│        │        │      │      │品，謹│支應  │      │      │
│        │        │      │      │請鈞長│【廖秋│      │      │
│        │        │      │      │核示  │玲、鄭│      │      │
│        │        │      │      │【張素│運月】│      │      │
│        │        │      │      │滿、凌│      │      │      │
│        │        │      │      │英鳳】│      │      │      │
├────┼────┼───┼───┼───┼───┼───┼───┤
│92/03/  │議事業務│苗栗縣│20,000│請本會│本案如│擬由各│饒鴻奇│
│217/1-3 │-業務管 │自強游│      │致贈紀│奉核可│項公益│、鄭運│
│        │理-業務 │泳協會│      │念品，│，經費│文康活│月、廖│
│        │費      │辦理理│      │本會是│請於預│動項下│秋玲、│
│        │        │事長盃│      │否致贈│算範圍│支付貳│林來居│
│        │        │游泳錦│      │，擬請│內支應│萬元正│、劉金│
│        │        │標賽（│      │鈞長核│【廖秋│      │嬌    │
│        │        │請求補│      │示    │玲、鄭│      │      │
│        │        │助經費│      │【劉金│運月】│      │      │
│        │        │）    │      │嬌、林│      │      │      │
│        │        │      │      │來居】│      │      │      │
├────┼────┼───┼───┼───┼───┼───┼───┤
│94/01/  │一般行政│苗栗縣│10,000│茲因立│本案如│各社團│饒鴻奇│
│011/1-3 │-行政管 │私立幼│      │法機關│奉核可│等公益│、鄭運│
│        │理-業務 │安教養│      │不得編│致贈紀│活動項│月、廖│
│        │費 (一般│院    │      │列補助│念品，│下支應│秋玲、│
│        │事務費) │      │      │經費，│經費請│壹萬元│張素滿│
│        │        │      │      │是否致│於預算│正    │      │
│        │        │      │      │贈紀念│範圍內│      │      │
│        │        │      │      │品，謹│支應  │      │      │
│        │        │      │      │請鈞長│【廖秋│      │      │
│        │        │      │      │核示  │玲、鄭│      │      │
│        │        │      │      │【張素│運月】│      │      │
│        │        │      │      │滿】  │      │      │      │
├────┼────┼───┼───┼───┼───┼───┼───┤
│92/12/  │一般行政│苗栗縣│30,000│茲因本│本案如│由各項│饒鴻奇│
│183/1-3 │-行政管 │足球委│      │會92年│奉核可│球隊比│、鄭運│
│        │理-業務 │員會辦│      │度無編│，經費│賽慰問│月、廖│
│        │費      │理92年│      │列補助│請於預│經費支│秋玲、│
│        │        │議長盃│      │經費，│算範圍│應參萬│凌英鳳│
│        │        │足球賽│      │是否改│內支應│元正  │、張素│
│        │        │活動費│      │致贈紀│【廖秋│      │滿    │
│        │        │（請求│      │念品，│玲、鄭│      │      │
│        │        │補助經│      │擬請鈞│運月】│      │      │
│        │        │費）  │      │長核示│      │      │      │
│        │        │      │      │【張素│      │      │      │
│        │        │      │      │滿、凌│      │      │      │
│        │        │      │      │英鳳】│      │      │      │
├────┼────┼───┼───┼───┼───┼───┼───┤
│93/12/  │一般行政│苗栗縣│20,000│茲因立│本案如│各項公│饒鴻奇│
│552/1-3 │-行政管 │身心障│      │法機關│奉核可│益活動│、鄭運│
│        │理-業務 │礙福利│      │不得編│致贈紀│項下支│月、凌│
│        │費 (一般│協進會│      │列補助│念品，│應貳萬│英鳳、│
│        │事務費) │      │      │經費，│經費請│元正  │張素滿│
│        │        │      │      │是否致│於預算│      │      │
│        │        │      │      │贈紀念│範圍內│      │      │
│        │        │      │      │品，謹│支應  │      │      │
│        │        │      │      │請鈞長│【鄭運│      │      │
│        │        │      │      │核示  │月】  │      │      │
│        │        │      │      │【張素│      │      │      │
│        │        │      │      │滿、凌│      │      │      │
│        │        │      │      │英鳳】│      │      │      │
├────┼────┼───┼───┼───┼───┼───┼───┤
│92/04/  │議事業務│苗栗縣│30,000│茲因本│本案如│擬由各│饒鴻奇│
│227/1-3 │-業務管 │身心障│      │會92年│奉核可│項公益│、鄭運│
│        │理-業務 │礙福利│      │度無編│，經費│文康活│月、廖│
│        │費      │協進會│      │列補助│請於預│動項下│秋玲、│
│        │        │辦理活│      │經費，│算範圍│補助參│林來居│
│        │        │出豪氣│      │擬致贈│內支應│萬元正│、饒美│
│        │        │迎向陽│      │紀念品│【廖秋│      │貞    │
│        │        │光活動│      │或慰助│玲、鄭│      │      │
│        │        │（請求│      │方式，│運月】│      │      │
│        │        │補助經│      │是否可│      │      │      │
│        │        │費）  │      │行    │      │      │      │
│        │        │      │      │【饒美│      │      │      │
│        │        │      │      │貞、林│      │      │      │
│        │        │      │      │來居】│      │      │      │
├────┼────┼───┼───┼───┼───┼───┼───┤
│93/12/  │一般行政│苗栗縣│50,000│茲因立│本案如│各項公│饒鴻奇│
│553/1-8 │-行政管 │兒童合│      │法機關│奉核可│益活動│、鄭運│
│        │理-業務 │唱團  │      │不得編│致贈紀│項下支│月、凌│
│        │費 (一般│      │      │列補助│念品，│應伍萬│英鳳、│
│        │事務費) │      │      │經費，│經費請│元正  │張素滿│
│        │        │      │      │是否致│於預算│      │      │
│        │        │      │      │贈紀念│範圍內│      │      │
│        │        │      │      │品，謹│支應  │      │      │
│        │        │      │      │請鈞長│【鄭運│      │      │
│        │        │      │      │核示  │月】  │      │      │
│        │        │      │      │【張素│      │      │      │
│        │        │      │      │滿、凌│      │      │      │
│        │        │      │      │英鳳】│      │      │      │
├────┼────┼───┼───┼───┼───┼───┼───┤
│93/12/  │一般行政│苗栗縣│50,000│茲因立│如奉核│各項公│饒鴻奇│
│554/1-4 │-行政管 │兒童合│      │法機關│可後，│益活動│、鄭運│
│        │理-業務 │唱團  │      │不得編│建請在│項下支│月、凌│
│        │費 (一般│      │      │列補助│預算範│應伍萬│英鳳、│
│        │事務費) │      │      │經費，│圍內辦│元正  │張素滿│
│        │        │      │      │是否致│理【鄭│      │      │
│        │        │      │      │贈紀念│運月】│      │      │
│        │        │      │      │品，謹│      │      │      │
│        │        │      │      │請鈞長│      │      │      │
│        │        │      │      │核示  │      │      │      │
│        │        │      │      │【張素│      │      │      │
│        │        │      │      │滿、凌│      │      │      │
│        │        │      │      │英鳳】│      │      │      │
├────┼────┼───┼───┼───┼───┼───┼───┤
│94/12/  │一般行政│苗栗縣│50,000│是否補│一、依│各項公│饒鴻奇│
│752/1-6 │-行政管 │兒童合│      │助經費│據內政│益項下│、鄭運│
│        │理-業務 │唱團  │      │或提供│部89.9│支應伍│月、廖│
│        │費 (一般│      │      │活動相│.18 台│萬元正│秋玲、│
│        │事務費) │      │      │關物品│（89）│      │江雲章│
│        │        │      │      │，簽請│內民字│      │、張素│
│        │        │      │      │核示  │第    │      │滿    │
│        │        │      │      │【張素│89072-│      │      │
│        │        │      │      │滿、江│10號函│      │      │
│        │        │      │      │雲章】│規定，│      │      │
│        │        │      │      │      │本會不│      │      │
│        │        │      │      │      │得編列│      │      │
│        │        │      │      │      │經費補│      │      │
│        │        │      │      │      │助二、│      │      │
│        │        │      │      │      │本案如│      │      │
│        │        │      │      │      │奉核可│      │      │
│        │        │      │      │      │，經費│      │      │
│        │        │      │      │      │請於預│      │      │
│        │        │      │      │      │算範圍│      │      │
│        │        │      │      │      │支應【│      │      │
│        │        │      │      │      │廖秋玲│      │      │
│        │        │      │      │      │、鄭運│      │      │
│        │        │      │      │      │月】  │      │      │
├────┼────┼───┼───┼───┼───┼───┼───┤
│92/07/  │議事業務│苗栗縣│50,000│茲因本│本案如│由各項│饒鴻奇│
│242/1-10│-業務管 │兒童合│      │會92年│奉核可│公益活│、鄭運│
│        │理-業務 │唱團參│      │度無編│，經費│動項下│月、廖│
│        │費      │與48頭│      │列補助│請於預│支應伍│秋玲、│
│        │        │份戲水│      │經費，│算範圍│萬元正│林來居│
│        │        │節演出│      │是否改│內支應│      │、饒美│
│        │        │活動慰│      │致贈紀│【廖秋│      │貞    │
│        │        │問費（│      │念品，│玲、鄭│      │      │
│        │        │請求補│      │擬請鈞│運月】│      │      │
│        │        │助經費│      │長核示│      │      │      │
│        │        │）    │      │【饒美│      │      │      │
│        │        │      │      │貞、林│      │      │      │
│        │        │      │      │來居】│      │      │      │
├────┼────┼───┼───┼───┼───┼───┼───┤
│94/12/  │一般行政│苗栗縣│45,000│是否補│一、依│各項公│饒鴻奇│
│755/1-8 │-行政管 │南庄鄉│      │助經費│據內政│益項下│、鄭運│
│        │理-業務 │田美國│      │或提供│部89.9│支應肆│月、廖│
│        │費 (一般│小辦理│      │活動相│.18 台│萬伍仟│秋玲、│
│        │事務費) │94年度│      │關物品│（89）│元正  │江雲章│
│        │        │親職教│      │，簽請│內民字│      │、張素│
│        │        │育活動│      │核示  │第    │      │滿    │
│        │        │費用（│      │【張素│89072-│      │      │
│        │        │請求補│      │滿、江│10號函│      │      │
│        │        │助經費│      │雲章】│規定，│      │      │
│        │        │）    │      │      │本會不│      │      │
│        │        │      │      │      │得編列│      │      │
│        │        │      │      │      │經費補│      │      │
│        │        │      │      │      │助。二│      │      │
│        │        │      │      │      │、本案│      │      │
│        │        │      │      │      │如奉核│      │      │
│        │        │      │      │      │可，經│      │      │
│        │        │      │      │      │費請於│      │      │
│        │        │      │      │      │預算範│      │      │
│        │        │      │      │      │圍支應│      │      │
│        │        │      │      │      │【廖秋│      │      │
│        │        │      │      │      │玲、鄭│      │      │
│        │        │      │      │      │運月】│      │      │
├────┼────┼───┼───┼───┼───┼───┼───┤
│93/11/  │一般行政│苗栗縣│80,000│茲因立│本案如│各機關│饒鴻奇│
│109/1-9 │-行政管 │南庄鄉│      │法機關│奉核可│、學校│、鄭運│
│        │理-業務 │田美國│      │不得編│致贈紀│等公益│月、廖│
│        │費 (一般│小辦理│      │列補助│念品，│活動項│秋玲、│
│        │事務費) │學校的│      │經費，│經費請│下支應│張素滿│
│        │        │夜空統│      │是否致│於預算│捌萬元│      │
│        │        │整課程│      │贈紀念│範圍內│正    │      │
│        │        │活動費│      │品，謹│支應  │      │      │
│        │        │用（請│      │請鈞長│【廖秋│      │      │
│        │        │求補助│      │核示  │玲、鄭│      │      │
│        │        │經費）│      │【張素│運月】│      │      │
│        │        │      │      │滿】  │      │      │      │
├────┼────┼───┼───┼───┼───┼───┼───┤
│93/04/  │一般行政│苗栗縣│20,000│茲因本│本案如│各機關│饒鴻奇│
│092/1-4 │-行政管 │客家文│      │會93年│奉核可│社團項│、鄭運│
│        │理-業務 │化發展│      │度無編│，經費│下支應│月、廖│
│        │費 (一般│協會慶│      │列補助│請於預│貳萬元│秋玲、│
│        │事務費) │祝觀光│      │經費，│算範圍│正    │張素滿│
│        │        │節舉辦│      │是否改│內支應│      │      │
│        │        │中港溪│      │致贈紀│【廖秋│      │      │
│        │        │客家音│      │念品，│玲、鄭│      │      │
│        │        │樂歌謠│      │謹請鈞│運月】│      │      │
│        │        │大賽（│      │長核示│      │      │      │
│        │        │請求補│      │【張素│      │      │      │
│        │        │助經費│      │滿】  │      │      │      │
│        │        │）    │      │      │      │      │      │
├────┼────┼───┼───┼───┼───┼───┼───┤
│93/12/  │一般行政│苗栗縣│20,000│茲因立│本案如│各項球│饒鴻奇│
│110/1-4 │-行政管 │苗栗市│      │法機關│奉核可│隊比賽│、鄭運│
│        │理-業務 │大同國│      │不得編│致贈紀│項下支│月、凌│
│        │費 (一般│小93大│      │列補助│念品，│應貳萬│英鳳、│
│        │事務費) │同盃籃│      │經費，│經費請│元正  │張素滿│
│        │        │球錦標│      │是否致│於預算│      │      │
│        │        │賽活動│      │贈紀念│範圍內│      │      │
│        │        │費用（│      │品，謹│支應  │      │      │
│        │        │請求補│      │請鈞長│【廖秋│      │      │
│        │        │助經費│      │核示  │玲、鄭│      │      │
│        │        │）    │      │【張素│運月】│      │      │
│        │        │      │      │滿、凌│      │      │      │
│        │        │      │      │英鳳】│      │      │      │
├────┼────┼───┼───┼───┼───┼───┼───┤
│93/11/  │一般行政│苗栗縣│20,000│茲因立│本案如│各項球│饒鴻奇│
│031/1-3 │-行政管 │桌球委│      │法機關│奉核可│隊比賽│、鄭運│
│        │理-業務 │員會  │      │不得編│致贈紀│項下支│月、凌│
│        │費 (一般│      │      │列補助│念品，│應貳萬│英鳳、│
│        │事務費) │      │      │經費，│經費請│元正  │張素滿│
│        │        │      │      │是否致│於預算│      │      │
│        │        │      │      │贈紀念│範圍內│      │      │
│        │        │      │      │品，謹│支應  │      │      │
│        │        │      │      │請鈞長│【廖秋│      │      │
│        │        │      │      │核示  │玲、鄭│      │      │
│        │        │      │      │【張素│運月】│      │      │
│        │        │      │      │滿、凌│      │      │      │
│        │        │      │      │英鳳】│      │      │      │
├────┼────┼───┼───┼───┼───┼───┼───┤
│92/12/  │一般行政│苗栗縣│50,000│茲因本│本案如│參加各│饒鴻奇│
│196/1-3 │-行政管 │消防局│      │會92年│奉核可│種技藝│、鄭運│
│        │理-業務 │辦理義│      │度無編│，經費│競賽項│月、廖│
│        │費      │勇消防│      │列補助│請於預│下支應│秋玲、│
│        │        │總隊參│      │經費，│算範圍│伍萬元│張素滿│
│        │        │加92年│      │是否改│內支應│正    │      │
│        │        │全國消│      │致贈紀│【廖秋│      │      │
│        │        │防人員│      │念品，│玲、鄭│      │      │
│        │        │及志工│      │擬請鈞│運月】│      │      │
│        │        │競技活│      │長核示│      │      │      │
│        │        │動（請│      │【張素│      │      │      │
│        │        │求補助│      │滿、凌│      │      │      │
│        │        │經費）│      │英鳳】│      │      │      │
├────┼────┼───┼───┼───┼───┼───┼───┤
│92/04/  │議事業務│苗栗縣│20,000│茲因本│本案如│擬由各│饒鴻奇│
│228/1-3 │-業務管 │脊隨損│      │會92年│奉核可│項公益│、鄭運│
│        │理-業務 │傷者協│      │度無編│，經費│文康活│月、廖│
│        │費      │會92年│      │列補助│請於預│動項下│秋玲、│
│        │        │第五屆│      │經費，│算範圍│補助貳│林來居│
│        │        │第二次│      │擬致贈│內支應│萬元正│、饒美│
│        │        │會員大│      │紀念品│【廖秋│      │貞    │
│        │        │會暨泌│      │或慰助│玲、鄭│      │      │
│        │        │尿系統│      │方式，│運月】│      │      │
│        │        │併發症│      │是否可│      │      │      │
│        │        │處理講│      │行    │      │      │      │
│        │        │習活動│      │【饒美│      │      │      │
│        │        │（請求│      │貞、林│      │      │      │
│        │        │補助經│      │來居】│      │      │      │
│        │        │費）  │      │      │      │      │      │
├────┼────┼───┼───┼───┼───┼───┼───┤
│94/11/  │一般行政│苗栗縣│85,000│是否補│一、依│各項公│饒鴻奇│
│284/1-6 │-行政管 │婦女溫│      │助經費│據內政│益項下│、鄭運│
│        │理-業務 │馨關懷│      │或提供│部89.9│支應捌│月、廖│
│        │費 (一般│協會辦│      │活動相│.18 台│萬伍仟│秋玲、│
│        │事務費) │理淨化│      │關物品│（89）│元正  │張素滿│
│        │        │人心等│      │，簽請│內民字│      │      │
│        │        │宣導活│      │核示  │第    │      │      │
│        │        │動    │      │【張素│89072-│      │      │
│        │        │      │      │滿】  │10號函│      │      │
│        │        │      │      │      │規定，│      │      │
│        │        │      │      │      │本會不│      │      │
│        │        │      │      │      │得編列│      │      │
│        │        │      │      │      │經費補│      │      │
│        │        │      │      │      │助。二│      │      │
│        │        │      │      │      │、本案│      │      │
│        │        │      │      │      │如奉核│      │      │
│        │        │      │      │      │可，經│      │      │
│        │        │      │      │      │費請於│      │      │
│        │        │      │      │      │預算範│      │      │
│        │        │      │      │      │圍支應│      │      │
│        │        │      │      │      │【廖秋│      │      │
│        │        │      │      │      │玲、鄭│      │      │
│        │        │      │      │      │運月】│      │      │
├────┼────┼───┼───┼───┼───┼───┼───┤
│94/06/  │一般行政│苗栗縣│20,000│茲因立│本案如│各項公│饒鴻奇│
│032/1-3 │-行政管 │智障福│      │法機關│奉核可│益活動│、鄭運│
│        │理-業務 │利協進│      │不得編│，經費│項下支│月、江│
│        │費 (一般│會    │      │列補助│請於預│應貳萬│雲章、│
│        │事務費) │      │      │經費，│算範圍│元正  │張素滿│
│        │        │      │      │是否致│內支應│      │      │
│        │        │      │      │贈紀念│【鄭運│      │      │
│        │        │      │      │品，謹│月】  │      │      │
│        │        │      │      │請鈞長│      │      │      │
│        │        │      │      │核示  │      │      │      │
│        │        │      │      │【張素│      │      │      │
│        │        │      │      │滿、江│      │      │      │
│        │        │      │      │雲章】│      │      │      │
├────┼────┼───┼───┼───┼───┼───┼───┤
│93/12/  │一般行政│苗栗縣│10,000│茲因立│本案如│各社團│饒鴻奇│
│544/1-3 │-行政管 │象棋協│      │法機關│奉核可│等公益│、鄭運│
│        │理-業務 │會    │      │不得編│致贈紀│活動項│月、凌│
│        │費 (一般│      │      │列補助│念品，│下支應│英鳳、│
│        │事務費) │      │      │經費，│經費請│壹萬元│張素滿│
│        │        │      │      │是否致│於預算│正    │      │
│        │        │      │      │贈紀念│範圍內│      │      │
│        │        │      │      │品，謹│支應  │      │      │
│        │        │      │      │請鈞長│【鄭運│      │      │
│        │        │      │      │核示  │月】  │      │      │
│        │        │      │      │【張素│      │      │      │
│        │        │      │      │滿、凌│      │      │      │
│        │        │      │      │英鳳】│      │      │      │
├────┼────┼───┼───┼───┼───┼───┼───┤
│92/09/  │一般行政│苗栗縣│30,000│茲因本│請在預│新聞業│饒鴻奇│
│111/1-3 │-行政管 │新聞記│      │會92年│算範圍│務聯誼│、鄭運│
│        │理-業務 │者工會│      │度無編│內辦理│活動項│月、廖│
│        │費      │九一記│      │列補助│【廖秋│下支應│秋玲、│
│        │        │者節活│      │經費，│玲、鄭│參萬元│張素滿│
│        │        │動（請│      │是否改│運月】│正    │      │
│        │        │求補助│      │致贈紀│      │      │      │
│        │        │經費）│      │念品，│      │      │      │
│        │        │      │      │簽請鈞│      │      │      │
│        │        │      │      │長核示│      │      │      │
│        │        │      │      │【張素│      │      │      │
│        │        │      │      │滿、凌│      │      │      │
│        │        │      │      │英鳳】│      │      │      │
├────┼────┼───┼───┼───┼───┼───┼───┤
│93/10/  │一般行政│苗栗縣│50,000│茲因立│擬如總│報章、│饒鴻奇│
│022/1-3 │-行政管 │新聞記│      │法機關│務組擬│雜誌、│、鄭運│
│        │理-業務 │者採訪│      │不得編│【廖秋│社慶、│月、廖│
│        │費 (一般│協會  │      │列補助│玲、鄭│宣導項│秋玲、│
│        │事務費) │      │      │經費，│運月】│下支應│凌英鳳│
│        │        │      │      │是否致│      │伍萬元│、張素│
│        │        │      │      │贈紀念│      │正    │滿    │
│        │        │      │      │品，謹│      │      │      │
│        │        │      │      │請鈞長│      │      │      │
│        │        │      │      │核示  │      │      │      │
│        │        │      │      │【張素│      │      │      │
│        │        │      │      │滿、凌│      │      │      │
│        │        │      │      │英鳳】│      │      │      │
├────┼────┼───┼───┼───┼───┼───┼───┤
│92/09/  │一般行政│苗栗縣│49,500│如奉鈞│一、各│可    │饒鴻奇│
│077/1-3 │-行政管 │新聞記│      │長核可│級地方│      │、鄭運│
│        │理-業務 │者採訪│      │，本項│立法機│      │月、廖│
│        │費      │協會印│      │經費擬│關不得│      │秋玲、│
│        │        │製採協│      │由一般│編列經│      │凌英鳳│
│        │        │會刊費│      │行政- │費補助│      │、林玉│
│        │        │（請求│      │行政管│（內政│      │妹    │
│        │        │補助經│      │理-一 │部89.9│      │      │
│        │        │費）  │      │般事務│.18台 │      │      │
│        │        │      │      │費項下│89內民│      │      │
│        │        │      │      │支出，│字第  │      │      │
│        │        │      │      │是否可│89072-│      │      │
│        │        │      │      │行，請│10號函│      │      │
│        │        │      │      │鈞長核│）二、│      │      │
│        │        │      │      │示    │本案如│      │      │
│        │        │      │      │【林玉│奉核可│      │      │
│        │        │      │      │妹、凌│，經費│      │      │
│        │        │      │      │英鳳】│由業務│      │      │
│        │        │      │      │      │費項下│      │      │
│        │        │      │      │      │支應時│      │      │
│        │        │      │      │      │，應檢│      │      │
│        │        │      │      │      │據原始│      │      │
│        │        │      │      │      │憑證核│      │      │
│        │        │      │      │      │銷。  │      │      │
│        │        │      │      │      │【廖秋│      │      │
│        │        │      │      │      │玲、鄭│      │      │
│        │        │      │      │      │運月】│      │      │
├────┼────┼───┼───┼───┼───┼───┼───┤
│92/12/  │議事業務│苗栗縣│20,000│茲因本│本案經│由各項│饒鴻奇│
│735/1-3 │-業務管 │義勇消│      │會92年│費建請│公益活│、鄭運│
│        │理-業務 │防總隊│      │度無編│在本項│動項下│月、廖│
│        │費      │第三大│      │列補助│計劃相│支應貳│秋玲、│
│        │        │隊第一│      │經費，│關經預│萬元正│凌英鳳│
│        │        │中隊辦│      │是否改│算辦理│      │、張素│
│        │        │理屏東│      │致贈紀│並控管│      │滿    │
│        │        │縣消防│      │念品，│預算  │      │      │
│        │        │局內埔│      │擬請鈞│【廖秋│      │      │
│        │        │義消中│      │長核示│玲、鄭│      │      │
│        │        │對參訪│      │【張素│運月】│      │      │
│        │        │活動（│      │滿、凌│      │      │      │
│        │        │請求補│      │英鳳】│      │      │      │
│        │        │助經費│      │      │      │      │      │
│        │        │）    │      │      │      │      │      │
├────┼────┼───┼───┼───┼───┼───┼───┤
│93/11/  │一般行政│苗栗縣│30,000│茲因立│本案如│各項公│饒鴻奇│
│250/1-4 │-行政管 │義勇消│      │法機關│奉核可│益活動│、鄭運│
│        │理-業務 │防總隊│      │不得編│致贈紀│項下支│月、廖│
│        │費 (一般│第三大│      │列補助│念品，│應參萬│秋玲、│
│        │事務費) │隊頭份│      │經費，│經費請│元正  │張素滿│
│        │        │中隊  │      │是否致│於預算│      │      │
│        │        │      │      │贈紀念│範圍內│      │      │
│        │        │      │      │品，謹│支應  │      │      │
│        │        │      │      │請鈞長│【廖秋│      │      │
│        │        │      │      │核示  │玲、鄭│      │      │
│        │        │      │      │【張素│運月】│      │      │
│        │        │      │      │滿】  │      │      │      │
├────┼────┼───┼───┼───┼───┼───┼───┤
│94/12/  │一般行政│苗栗縣│30,000│是否補│一、依│各項公│饒鴻奇│
│635/1-6 │-行政管 │義勇消│      │助經費│據內政│益項下│、鄭運│
│        │理-業務 │防總隊│      │或提供│部89.9│支應參│月、廖│
│        │費 (一般│第三大│      │活動相│.18 台│萬元正│秋玲、│
│        │事務費) │隊頭份│      │關物品│（89）│      │張素滿│
│        │        │中隊  │      │，簽請│內民字│      │、江雲│
│        │        │      │      │核示  │第    │      │章    │
│        │        │      │      │【張素│89072-│      │      │
│        │        │      │      │滿、江│10號函│      │      │
│        │        │      │      │雲章】│規定，│      │      │
│        │        │      │      │      │本會不│      │      │
│        │        │      │      │      │得編列│      │      │
│        │        │      │      │      │經費補│      │      │
│        │        │      │      │      │助。二│      │      │
│        │        │      │      │      │、本案│      │      │
│        │        │      │      │      │如奉核│      │      │
│        │        │      │      │      │可，經│      │      │
│        │        │      │      │      │費請於│      │      │
│        │        │      │      │      │預算範│      │      │
│        │        │      │      │      │圍支應│      │      │
│        │        │      │      │      │【廖秋│      │      │
│        │        │      │      │      │玲、鄭│      │      │
│        │        │      │      │      │運月】│      │      │
├────┼────┼───┼───┼───┼───┼───┼───┤
│94/12/  │一般行政│苗栗縣│50,000│是否補│一、依│各項球│饒鴻奇│
│045/1-4 │-行政管 │慢速壘│      │助經費│據內政│賽比賽│、鄭運│
│        │理-業務 │球委員│      │或提供│部89.9│項下支│月、張│
│        │費 (一般│會    │      │活動相│.18 台│應伍萬│素滿、│
│        │事務費) │      │      │關物品│（89）│元正  │江雲章│
│        │        │      │      │，簽請│內民字│      │      │
│        │        │      │      │核示  │第    │      │      │
│        │        │      │      │【張素│89072-│      │      │
│        │        │      │      │滿、江│10號函│      │      │
│        │        │      │      │雲章】│規定，│      │      │
│        │        │      │      │      │本會不│      │      │
│        │        │      │      │      │得編列│      │      │
│        │        │      │      │      │經費補│      │      │
│        │        │      │      │      │助。二│      │      │
│        │        │      │      │      │、本案│      │      │
│        │        │      │      │      │如奉核│      │      │
│        │        │      │      │      │可，經│      │      │
│        │        │      │      │      │費請於│      │      │
│        │        │      │      │      │預算範│      │      │
│        │        │      │      │      │圍支應│      │      │
│        │        │      │      │      │【鄭運│      │      │
│        │        │      │      │      │月】  │      │      │
├────┼────┼───┼───┼───┼───┼───┼───┤
│92/06/  │議事業務│苗栗縣│100000│茲因本│本案如│由各項│饒鴻奇│
│171/1-15│-業務管 │機械商│      │會92年│奉核可│公益活│、鄭運│
│        │理-業務 │業同業│      │度無編│，經費│動項下│月、廖│
│        │費      │公會舉│      │列補助│請於預│補助拾│秋玲、│
│        │        │行2003│      │經費，│算範圍│萬元正│林來居│
│        │        │浴佛禪│      │是否改│內支應│      │、饒美│
│        │        │淨慶佛│      │致贈紀│【廖秋│      │貞    │
│        │        │誕客家│      │念品，│玲、鄭│      │      │
│        │        │音樂嘉│      │擬請鈞│運月】│      │      │
│        │        │年華活│      │長核示│      │      │      │
│        │        │動慰問│      │【饒美│      │      │      │
│        │        │費（請│      │貞、林│      │      │      │
│        │        │求補助│      │來居】│      │      │      │
│        │        │經費）│      │      │      │      │      │
├────┼────┼───┼───┼───┼───┼───┼───┤
│93/12/  │一般行政│苗栗縣│30,000│茲因立│本案如│各項公│饒鴻奇│
│490/1-3 │-行政管 │錦水社│      │法機關│奉核可│益活動│、鄭運│
│        │理-業務 │區發展│      │不得編│致贈紀│項下支│月、廖│
│        │費 (一般│協會  │      │列補助│念品，│應參萬│秋玲、│
│        │事務費) │      │      │經費，│經費請│元正  │凌英鳳│
│        │        │      │      │是否致│於預算│      │、張素│
│        │        │      │      │贈紀念│範圍內│      │滿    │
│        │        │      │      │品，謹│支應  │      │      │
│        │        │      │      │請鈞長│【廖秋│      │      │
│        │        │      │      │核示  │玲、鄭│      │      │
│        │        │      │      │【張素│運月】│      │      │
│        │        │      │      │滿、凌│      │      │      │
│        │        │      │      │英鳳】│      │      │      │
├────┼────┼───┼───┼───┼───┼───┼───┤
│93/06/  │一般行政│苗栗縣│30,000│茲因立│本案如│各項球│饒鴻奇│
│021/1-6 │-行政管 │頭份鎮│      │法機關│奉核可│隊比賽│、鄭運│
│        │理-業務 │六合國│      │不得編│致贈紀│經費項│月、廖│
│        │費 (一般│小赴台│      │列補助│念品，│下支應│秋玲、│
│        │事務費) │南參加│      │經費，│經費請│參萬元│凌英鳳│
│        │        │93年五│      │是否致│於預算│正    │、張素│
│        │        │王盃排│      │贈紀念│範圍內│      │滿    │
│        │        │球賽（│      │品，謹│支應  │      │      │
│        │        │請求補│      │請鈞長│【廖秋│      │      │
│        │        │助經費│      │核示  │玲、鄭│      │      │
│        │        │）    │      │【張素│運月】│      │      │
│        │        │      │      │滿、凌│      │      │      │
│        │        │      │      │英鳳】│      │      │      │
├────┼────┼───┼───┼───┼───┼───┼───┤
│92/07/  │議事業務│苗栗縣│30,000│茲因本│本案如│擬由各│饒鴻奇│
│241/1-4 │-業務管 │頭份鎮│      │會92年│奉核可│項公益│、鄭運│
│        │理-業務 │六合國│      │度無編│，經費│活動項│月、廖│
│        │費      │小辦理│      │列補助│請於預│下支應│秋玲、│
│        │        │課外教│      │經費，│算範圍│參萬元│林來居│
│        │        │學計畫│      │是否改│內支應│正    │、饒美│
│        │        │慰問款│      │致贈紀│【廖秋│      │貞    │
│        │        │（請求│      │念品，│玲、鄭│      │      │
│        │        │補助經│      │擬請鈞│運月】│      │      │
│        │        │費）  │      │長核示│      │      │      │
│        │        │      │      │【饒美│      │      │      │
│        │        │      │      │貞、林│      │      │      │
│        │        │      │      │來居】│      │      │      │
├────┼────┼───┼───┼───┼───┼───┼───┤
│93/12/  │一般行政│苗栗縣│10,000│茲因立│本案如│各項球│饒鴻奇│
│067/1-3 │-行政管 │頭份鎮│      │法機關│奉核可│隊比賽│、鄭運│
│        │理-業務 │尖山國│      │不得編│致贈紀│經費項│月、廖│
│        │費 (一般│小足球│      │列補助│念品，│下支應│秋玲、│
│        │事務費) │隊參加│      │經費，│經費請│壹萬元│凌英鳳│
│        │        │93年台│      │是否致│於預算│正    │、張素│
│        │        │灣省師│      │贈紀念│範圍內│      │滿    │
│        │        │生盃足│      │品，謹│支應  │      │      │
│        │        │球賽活│      │請鈞長│【廖秋│      │      │
│        │        │動費用│      │核示  │玲、鄭│      │      │
│        │        │（請求│      │【張素│運月】│      │      │
│        │        │補助經│      │滿、凌│      │      │      │
│        │        │費）  │      │英鳳】│      │      │      │
├────┼────┼───┼───┼───┼───┼───┼───┤
│94/10/  │一般行政│苗栗縣│80,000│是否補│一、依│各機關│饒鴻奇│
│096/1-6 │-行政管 │頭份鎮│      │助經費│據內政│社團項│、鄭運│
│        │理-業務 │建國國│      │或提供│部89.9│下支應│月、廖│
│        │費 (一般│小辦理│      │活動相│.18 台│捌萬元│秋玲、│
│        │事務費) │中港溪│      │關物品│（89）│正    │張素滿│
│        │        │第二屆│      │，簽請│內民字│      │、江雲│
│        │        │圍棋比│      │核示  │第    │      │章    │
│        │        │賽活動│      │【張素│89072-│      │      │
│        │        │費用（│      │滿、江│10號函│      │      │
│        │        │請求補│      │雲章】│規定，│      │      │
│        │        │助經費│      │      │本會不│      │      │
│        │        │）    │      │      │得編列│      │      │
│        │        │      │      │      │經費補│      │      │
│        │        │      │      │      │助。二│      │      │
│        │        │      │      │      │、本案│      │      │
│        │        │      │      │      │如奉核│      │      │
│        │        │      │      │      │可，經│      │      │
│        │        │      │      │      │費請於│      │      │
│        │        │      │      │      │預算範│      │      │
│        │        │      │      │      │圍支應│      │      │
│        │        │      │      │      │【廖秋│      │      │
│        │        │      │      │      │玲、鄭│      │      │
│        │        │      │      │      │運月】│      │      │
├────┼────┼───┼───┼───┼───┼───┼───┤
│93/10/  │一般行政│苗栗縣│50,000│茲因立│本案如│學校社│饒鴻奇│
│021/1-14│-行政管 │頭份鎮│      │法機關│奉核可│團項下│、鄭運│
│        │理-業務 │建國國│      │不得編│致贈紀│支應伍│月、廖│
│        │費 (一般│小辦理│      │列補助│念品，│萬元正│秋玲、│
│        │事務費) │議長盃│      │經費，│經費請│      │凌英鳳│
│        │        │第一屆│      │是否致│於預算│      │、張素│
│        │        │圍棋比│      │贈紀念│範圍內│      │滿    │
│        │        │賽活動│      │品，謹│支應  │      │      │
│        │        │費用（│      │請鈞長│【廖秋│      │      │
│        │        │請求補│      │核示  │玲、鄭│      │      │
│        │        │助經費│      │【張素│運月】│      │      │
│        │        │）    │      │滿、凌│      │      │      │
│        │        │      │      │英鳳】│      │      │      │
├────┼────┼───┼───┼───┼───┼───┼───┤
│93/12/  │一般行政│苗栗縣│30,000│茲因立│本案如│各項公│饒鴻奇│
│491/1-3 │-行政管 │總工會│      │法機關│奉核可│益活動│、鄭運│
│        │理-業務 │      │      │不得編│致贈紀│項下支│月、廖│
│        │費 (一般│      │      │列補助│念品，│應參萬│秋玲、│
│        │事務費) │      │      │經費，│經費請│元正  │凌英鳳│
│        │        │      │      │是否致│於預算│      │、張素│
│        │        │      │      │贈紀念│範圍內│      │滿    │
│        │        │      │      │品，謹│支應  │      │      │
│        │        │      │      │請鈞長│【廖秋│      │      │
│        │        │      │      │核示  │玲、鄭│      │      │
│        │        │      │      │【張素│運月】│      │      │
│        │        │      │      │滿、凌│      │      │      │
│        │        │      │      │英鳳】│      │      │      │
├────┼────┼───┼───┼───┼───┼───┼───┤
│93/07/  │一般行政│苗栗縣│10,000│茲因立│本案如│各項公│饒鴻奇│
│136/1-3 │-行政管 │聾啞福│      │法機關│奉核可│益活動│、鄭運│
│        │理-業務 │利協進│      │不得編│致贈紀│項下支│月、廖│
│        │費 (一般│會    │      │列補助│念品，│應壹萬│秋玲、│
│        │事務費) │      │      │經費，│經費請│元正  │凌英鳳│
│        │        │      │      │是否致│於預算│      │、張素│
│        │        │      │      │贈紀念│範圍內│      │滿    │
│        │        │      │      │品，謹│支應  │      │      │
│        │        │      │      │請鈞長│【廖秋│      │      │
│        │        │      │      │核示  │玲、鄭│      │      │
│        │        │      │      │【張素│運月】│      │      │
│        │        │      │      │滿、凌│      │      │      │
│        │        │      │      │英鳳】│      │      │      │
├────┼────┼───┼───┼───┼───┼───┼───┤
│93/12/  │一般行政│苗栗縣│20,000│茲因立│本案如│各項公│饒鴻奇│
│492/1-3 │-行政管 │聾啞福│      │法機關│奉核可│益活動│、鄭運│
│        │理-業務 │利協進│      │不得編│致贈紀│項下支│月、廖│
│        │費 (一般│會    │      │列補助│念品，│應貳萬│秋玲、│
│        │事務費) │      │      │經費，│經費請│元正  │凌英鳳│
│        │        │      │      │是否致│於預算│      │、張素│
│        │        │      │      │贈紀念│範圍內│      │滿    │
│        │        │      │      │品，謹│支應  │      │      │
│        │        │      │      │請鈞長│【廖秋│      │      │
│        │        │      │      │核示  │玲、鄭│      │      │
│        │        │      │      │【張素│運月】│      │      │
│        │        │      │      │滿、凌│      │      │      │
│        │        │      │      │英鳳】│      │      │      │
├────┼────┼───┼───┼───┼───┼───┼───┤
│92/09/  │議事業務│苗栗縣│30,000│茲因本│本案如│慈善機│饒鴻奇│
│289/1-4 │-業務管 │聾啞福│      │會92年│奉核可│構等慰│、鄭運│
│        │理-業務 │利協進│      │度無編│，經費│問經費│月、廖│
│        │費      │會92年│      │列補助│請於預│支應新│秋玲、│
│        │        │座談會│      │經費，│算範圍│台幣參│林來居│
│        │        │暨生態│      │是否改│內支應│萬元正│、饒美│
│        │        │探索活│      │致贈紀│【廖秋│      │貞    │
│        │        │動（請│      │念品，│玲、鄭│      │      │
│        │        │求補助│      │擬請鈞│運月】│      │      │
│        │        │經費）│      │長核示│      │      │      │
│        │        │      │      │【饒美│      │      │      │
│        │        │      │      │貞、林│      │      │      │
│        │        │      │      │來居】│      │      │      │
├────┼────┼───┼───┼───┼───┼───┼───┤
│93/12/  │一般行政│苗栗縣│50,000│茲因立│本案如│各項球│饒鴻奇│
│066/1-4 │-行政管 │體育會│      │法機關│奉核可│隊比賽│、鄭運│
│        │理-業務 │足球委│      │不得編│致贈紀│經費項│月、廖│
│        │費 (一般│員會  │      │列補助│念品，│下支應│秋玲、│
│        │事務費) │      │      │經費，│經費請│伍萬元│凌英鳳│
│        │        │      │      │是否致│於預算│正    │、張素│
│        │        │      │      │贈紀念│範圍內│      │滿    │
│        │        │      │      │品，謹│支應  │      │      │
│        │        │      │      │請鈞長│【廖秋│      │      │
│        │        │      │      │核示  │玲、鄭│      │      │
│        │        │      │      │【張素│運月】│      │      │
│        │        │      │      │滿、凌│      │      │      │
│        │        │      │      │英鳳】│      │      │      │
├────┼────┼───┼───┼───┼───┼───┼───┤
│94/12/  │一般行政│苗栗縣│30,000│是否補│一、依│各項球│饒鴻奇│
│231/1-3 │-行政管 │體育會│      │助經費│據內政│類項下│、鄭運│
│        │理-業務 │足球委│      │或提供│部89.9│支應參│月、廖│
│        │費 (一般│員會  │      │活動相│.18 台│萬元正│秋玲、│
│        │事務費) │      │      │關物品│（89）│      │張素滿│
│        │        │      │      │，簽請│內民字│      │、江雲│
│        │        │      │      │核示  │第    │      │章    │
│        │        │      │      │【張素│89072-│      │      │
│        │        │      │      │滿、江│10號函│      │      │
│        │        │      │      │雲章】│規定，│      │      │
│        │        │      │      │      │本會不│      │      │
│        │        │      │      │      │得編列│      │      │
│        │        │      │      │      │經費補│      │      │
│        │        │      │      │      │助。二│      │      │
│        │        │      │      │      │、本案│      │      │
│        │        │      │      │      │如奉核│      │      │
│        │        │      │      │      │可，經│      │      │
│        │        │      │      │      │費請於│      │      │
│        │        │      │      │      │預算範│      │      │
│        │        │      │      │      │圍支應│      │      │
│        │        │      │      │      │【廖秋│      │      │
│        │        │      │      │      │玲、鄭│      │      │
│        │        │      │      │      │運月】│      │      │
├────┼────┼───┼───┼───┼───┼───┼───┤
│94/12/  │一般行政│苗栗縣│100000│不清楚│一、依│各項球│饒鴻奇│
│074/1-4 │-行政管 │體育會│      │【張素│據內政│類項下│、鄭運│
│        │理-業務 │桌球委│      │滿、江│部89.9│支應壹│月、廖│
│        │費 (一般│員會  │      │雲章】│.18 台│拾萬元│秋玲、│
│        │事務費) │      │      │      │（89）│正    │張素滿│
│        │        │      │      │      │內民字│      │、江雲│
│        │        │      │      │      │第    │      │章    │
│        │        │      │      │      │89072-│      │      │
│        │        │      │      │      │10號函│      │      │
│        │        │      │      │      │規定，│      │      │
│        │        │      │      │      │本會不│      │      │
│        │        │      │      │      │得編列│      │      │
│        │        │      │      │      │經費補│      │      │
│        │        │      │      │      │助。二│      │      │
│        │        │      │      │      │、本案│      │      │
│        │        │      │      │      │如奉核│      │      │
│        │        │      │      │      │可，經│      │      │
│        │        │      │      │      │費請於│      │      │
│        │        │      │      │      │預算範│      │      │
│        │        │      │      │      │圍支應│      │      │
│        │        │      │      │      │【廖秋│      │      │
│        │        │      │      │      │玲、鄭│      │      │
│        │        │      │      │      │運月】│      │      │
├────┼────┼───┼───┼───┼───┼───┼───┤
│93/11/  │一般行政│苗栗縣│20,000│茲因立│本案如│各項球│饒鴻奇│
│142/1-6 │-行政管 │體育會│      │法機關│奉核可│隊比賽│、鄭運│
│        │理-業務 │躲避球│      │不得編│致贈紀│經費項│月、廖│
│        │費 (一般│委員會│      │列補助│念品，│下支應│秋玲、│
│        │事務費) │      │      │經費，│經費請│貳萬元│凌英鳳│
│        │        │      │      │是否致│於預算│正    │、張素│
│        │        │      │      │贈紀念│範圍內│      │滿    │
│        │        │      │      │品，謹│支應  │      │      │
│        │        │      │      │請鈞長│【廖秋│      │      │
│        │        │      │      │核示  │玲、鄭│      │      │
│        │        │      │      │【張素│運月】│      │      │
│        │        │      │      │滿、凌│      │      │      │
│        │        │      │      │英鳳】│      │      │      │
├────┼────┼───┼───┼───┼───┼───┼───┤
│92/08/  │議事業務│中國國│30,000│茲因本│本案如│各項公│饒鴻奇│
│217/1-3 │-業務管 │民黨苗│      │會92年│奉核可│益經費│、鄭運│
│        │理-業務 │栗縣委│      │度無編│，經費│項下支│月、廖│
│        │費      │員會辦│      │列補助│請於預│應參萬│秋玲、│
│        │        │理SARS│      │經費，│算範圍│元正  │林來居│
│        │        │防治活│      │是否改│內支應│      │、饒美│
│        │        │動（請│      │致贈紀│【廖秋│      │貞    │
│        │        │求補助│      │念品，│玲、鄭│      │      │
│        │        │經費）│      │擬請鈞│運月】│      │      │
│        │        │      │      │長核示│      │      │      │
│        │        │      │      │【饒美│      │      │      │
│        │        │      │      │貞、林│      │      │      │
│        │        │      │      │來居】│      │      │      │
├────┼────┼───┼───┼───┼───┼───┼───┤
│93/07/  │一般行政│中港溪│30,000│茲因立│本案如│各機關│饒鴻奇│
│019/1-4 │-行政管 │美術研│      │法機關│奉核可│社團公│、鄭運│
│        │理-業務 │究會  │      │不得編│致贈紀│益活動│月、廖│
│        │費 (一般│2004客│      │列補助│念品，│項下支│秋玲、│
│        │事務費) │家采風│      │經費，│經費請│應參萬│凌英鳳│
│        │        │畫錄活│      │是否致│於預算│元正  │、張素│
│        │        │動費用│      │贈紀念│範圍內│      │滿    │
│        │        │（請求│      │品，謹│支應  │      │      │
│        │        │補助經│      │請鈞長│【廖秋│      │      │
│        │        │費）  │      │核示  │玲、鄭│      │      │
│        │        │      │      │【張素│運月】│      │      │
│        │        │      │      │滿、凌│      │      │      │
│        │        │      │      │英鳳】│      │      │      │
├────┼────┼───┼───┼───┼───┼───┼───┤
│92/10/  │議事業務│中華民│30,000│茲因本│本案經│各項公│饒鴻奇│
│316/1-3 │-業務管 │國婦女│      │會92年│費之本│益活動│、鄭運│
│        │理-業務 │之家服│      │度無編│項計畫│項下支│月、凌│
│        │費      │務協會│      │列補助│，請在│應參萬│英鳳、│
│        │        │苗栗辦│      │經費，│預算範│元正  │張素滿│
│        │        │事處重│      │是否改│圍內支│      │      │
│        │        │陽送暖│      │致贈紀│應，並│      │      │
│        │        │活動（│      │念品，│控管預│      │      │
│        │        │請求補│      │擬請鈞│算    │      │      │
│        │        │助經費│      │長核示│【鄭運│      │      │
│        │        │）    │      │【張素│月】  │      │      │
│        │        │      │      │滿、凌│      │      │      │
│        │        │      │      │英鳳】│      │      │      │
├────┼────┼───┼───┼───┼───┼───┼───┤
│94/12/  │一般行政│中華民│50,000│是否補│一、依│由各項│饒鴻奇│
│961/1-3 │-行政管 │國資深│      │助經費│據內政│公益項│、鄭運│
│        │理-業務 │青商總│      │或提供│部89.9│下支應│月、廖│
│        │費 (一般│會    │      │活動相│.18 台│伍萬元│秋玲、│
│        │事務費) │      │      │關物品│（89）│正    │江雲章│
│        │        │      │      │，簽請│內民字│      │      │
│        │        │      │      │核示  │第    │      │      │
│        │        │      │      │【江雲│89072-│      │      │
│        │        │      │      │章】  │10號函│      │      │
│        │        │      │      │      │規定，│      │      │
│        │        │      │      │      │本會不│      │      │
│        │        │      │      │      │得編列│      │      │
│        │        │      │      │      │經費補│      │      │
│        │        │      │      │      │助。二│      │      │
│        │        │      │      │      │、本案│      │      │
│        │        │      │      │      │如奉核│      │      │
│        │        │      │      │      │可，經│      │      │
│        │        │      │      │      │費請於│      │      │
│        │        │      │      │      │預算範│      │      │
│        │        │      │      │      │圍支應│      │      │
│        │        │      │      │      │【廖秋│      │      │
│        │        │      │      │      │玲、鄭│      │      │
│        │        │      │      │      │運月】│      │      │
├────┼────┼───┼───┼───┼───┼───┼───┤
│92/09/  │議事業務│泰安鄉│30,000│茲因本│本案如│公益活│饒鴻奇│
│285/1-3 │-業務管 │泰雅族│      │會92年│奉核可│動項下│、鄭運│
│        │理-業務 │頭目文│      │度無編│致贈紀│經費支│月、凌│
│        │費      │化協會│      │列補助│念品，│應參萬│英鳳、│
│        │        │辦理92│      │經費，│經費請│元正  │張素滿│
│        │        │年度部│      │是否改│於預算│      │      │
│        │        │落耆老│      │致贈紀│範圍內│      │      │
│        │        │訪問座│      │念品，│支應  │      │      │
│        │        │談活動│      │擬請鈞│【廖秋│      │      │
│        │        │（請求│      │長核示│玲、鄭│      │      │
│        │        │補助經│      │【張素│運月】│      │      │
│        │        │費）  │      │滿、凌│      │      │      │
│        │        │      │      │英鳳】│      │      │      │
├────┼────┼───┼───┼───┼───┼───┼───┤
│93/10/  │一般行政│國際佛│30,000│茲因立│本案如│各項公│饒鴻奇│
│225/1-5 │-行政管 │光會頭│      │法機關│奉核可│益活動│、鄭運│
│        │理-業務 │份佛光│      │不得編│致贈紀│項下支│月、廖│
│        │費 (一般│童軍團│      │列補助│念品，│應參萬│秋玲、│
│        │事務費) │      │      │經費，│經費請│元正  │凌英鳳│
│        │        │      │      │是否致│於預算│      │、張素│
│        │        │      │      │贈紀念│範圍內│      │滿    │
│        │        │      │      │品，謹│支應  │      │      │
│        │        │      │      │請鈞長│【廖秋│      │      │
│        │        │      │      │核示  │玲、鄭│      │      │
│        │        │      │      │【張素│運月】│      │      │
│        │        │      │      │滿、凌│      │      │      │
│        │        │      │      │英鳳】│      │      │      │
├────┼────┼───┼───┼───┼───┼───┼───┤
│94/05/  │一般行政│國際佛│50,000│茲因立│本案如│各社團│饒鴻奇│
│054/1-5 │-行政管 │光會頭│      │法機關│奉核可│項下支│、鄭運│
│        │理-業務 │份佛光│      │不得編│，經費│應伍萬│月、廖│
│        │費 (一般│童軍團│      │列補助│請於預│元正  │秋玲、│
│        │事務費) │      │      │經費，│算範圍│      │江雲章│
│        │        │      │      │是否致│內支應│      │、張素│
│        │        │      │      │贈紀念│【廖秋│      │滿    │
│        │        │      │      │品，謹│玲、鄭│      │      │
│        │        │      │      │請鈞長│運月】│      │      │
│        │        │      │      │核示  │      │      │      │
│        │        │      │      │【張素│      │      │      │
│        │        │      │      │滿、江│      │      │      │
│        │        │      │      │雲章】│      │      │      │
├────┼────┼───┼───┼───┼───┼───┼───┤
│94/07/  │一般行政│國際佛│50,000│礙於立│本案如│各項公│饒鴻奇│
│154/1-5 │-行政管 │光會頭│      │法機關│奉核可│益項下│、鄭運│
│        │理-業務 │份佛光│      │不得編│後，請│支應伍│月、廖│
│        │費 (一般│童軍團│      │列補助│於預算│萬元正│秋玲、│
│        │事務費) │      │      │經費，│範圍內│      │江雲章│
│        │        │      │      │是否提│辦理為│      │、張素│
│        │        │      │      │供活動│宜    │      │滿    │
│        │        │      │      │相關物│【廖秋│      │      │
│        │        │      │      │品，簽│玲、鄭│      │      │
│        │        │      │      │請核示│運月】│      │      │
│        │        │      │      │【張素│      │      │      │
│        │        │      │      │滿、江│      │      │      │
│        │        │      │      │雲章】│      │      │      │
├────┼────┼───┼───┼───┼───┼───┼───┤
│92/12/  │議事業務│國際佛│50,000│茲因92│本案經│由各項│饒鴻奇│
│1152/1-3│-業務管 │光會頭│      │年度無│費建請│公益活│、鄭運│
│        │理-業務 │份佛光│      │編列補│在本項│動項下│月、凌│
│        │費      │童軍團│      │助經費│計劃相│支應伍│英鳳、│
│        │        │舉辦幼│      │，是否│關經費│萬元正│張素滿│
│        │        │童軍假│      │改致贈│支應，│      │      │
│        │        │日系列│      │紀念品│並控管│      │      │
│        │        │親子活│      │，謹請│預算  │      │      │
│        │        │動（請│      │鈞長核│【廖秋│      │      │
│        │        │求補助│      │示    │玲、鄭│      │      │
│        │        │經費）│      │【張素│運月】│      │      │
│        │        │      │      │滿、凌│      │      │      │
│        │        │      │      │英鳳】│      │      │      │
├────┼────┼───┼───┼───┼───┼───┼───┤
│93/06/  │一般行政│國際佛│50,000│茲因立│本案如│贈送機│饒鴻奇│
│088/1-5 │-行政管 │光會頭│      │法機關│奉核可│關社團│、鄭運│
│        │理-業務 │份第二│      │不得編│致贈紀│等公益│月、廖│
│        │費 (一般│分會舉│      │列補助│念品，│活動項│秋玲、│
│        │事務費) │辦客語│      │經費，│經費請│下支應│凌英鳳│
│        │        │教學及│      │是否致│於預算│伍萬元│、張素│
│        │        │環境保│      │贈紀念│範圍內│正    │滿    │
│        │        │護活動│      │品，謹│支應  │      │      │
│        │        │（請求│      │請鈞長│【廖秋│      │      │
│        │        │補助經│      │核示  │玲、鄭│      │      │
│        │        │費）  │      │【張素│運月】│      │      │
│        │        │      │      │滿、凌│      │      │      │
│        │        │      │      │英鳳】│      │      │      │
├────┼────┼───┼───┼───┼───┼───┼───┤
│93/10/  │一般行政│鹿苑國│30,000│茲因立│本案如│各項公│饒鴻奇│
│179/1-3 │-行政管 │樂團  │      │法機關│奉可後│益活動│、鄭運│
│        │理-業務 │      │      │不得編│，請在│項下支│月、廖│
│        │費 (一般│      │      │列補助│預算範│應參萬│秋玲、│
│        │事務費) │      │      │經費，│圍內辦│元正  │凌英鳳│
│        │        │      │      │是否致│理    │      │、張素│
│        │        │      │      │贈紀念│【廖秋│      │滿    │
│        │        │      │      │品，謹│玲、鄭│      │      │
│        │        │      │      │請鈞長│運月】│      │      │
│        │        │      │      │核示  │      │      │      │
│        │        │      │      │【張素│      │      │      │
│        │        │      │      │滿、凌│      │      │      │
│        │        │      │      │英鳳】│      │      │      │
├────┼────┼───┼───┼───┼───┼───┼───┤
│92/10/  │議事業務│頭份義│20,000│茲因本│本案之│由各項│饒鴻奇│
│307/1-3 │-業務管 │民長壽│      │會92年│經費計│公益活│、鄭運│
│        │理-業務 │俱樂部│      │度無編│畫，請│動項下│月、廖│
│        │費      │慶祝92│      │列補助│在本項│支應貳│秋玲、│
│        │        │年重陽│      │經費，│計畫預│萬元正│凌英鳳│
│        │        │節敬老│      │是否改│算內支│      │、張素│
│        │        │聯歡大│      │致贈紀│應，並│      │滿    │
│        │        │會暨健│      │念品，│控管預│      │      │
│        │        │行（請│      │簽請鈞│算    │      │      │
│        │        │求補助│      │長核示│【廖秋│      │      │
│        │        │經費）│      │【張素│玲、鄭│      │      │
│        │        │      │      │滿、凌│運月】│      │      │
│        │        │      │      │英鳳】│      │      │      │
├────┼────┼───┼───┼───┼───┼───┼───┤
│93/08/  │一般行政│頭份鎮│20,000│茲因立│本案如│各機關│饒鴻奇│
│113/1-3 │-行政管 │中山社│      │法機關│奉核可│社團公│、鄭運│
│        │理-業務 │區發展│      │不得編│致贈紀│益活動│月、廖│
│        │費 (一般│協會  │      │列補助│念品，│項下支│秋玲、│
│        │事務費) │      │      │經費，│經費請│應貳萬│凌英鳳│
│        │        │      │      │是否致│於預算│元正  │、張素│
│        │        │      │      │贈紀念│範圍內│      │滿    │
│        │        │      │      │品，謹│支應  │      │      │
│        │        │      │      │請鈞長│【廖秋│      │      │
│        │        │      │      │核示  │玲、鄭│      │      │
│        │        │      │      │【張素│運月】│      │      │
│        │        │      │      │滿、凌│      │      │      │
│        │        │      │      │英鳳】│      │      │      │
├────┼────┼───┼───┼───┼───┼───┼───┤
│93/11/  │一般行政│頭份鎮│20,000│茲因立│本案如│各項公│饒鴻奇│
│248/1-3 │-行政管 │中山社│      │法機關│奉核可│益活動│、鄭運│
│        │理-業務 │區發展│      │不得編│致贈紀│項下支│月、廖│
│        │費 (一般│協會  │      │列補助│念品，│應貳萬│秋玲、│
│        │事務費) │      │      │經費，│經費請│元正  │張素滿│
│        │        │      │      │是否致│於預算│      │      │
│        │        │      │      │贈紀念│範圍內│      │      │
│        │        │      │      │品，謹│支應  │      │      │
│        │        │      │      │請鈞長│【廖秋│      │      │
│        │        │      │      │核示  │玲、鄭│      │      │
│        │        │      │      │【張素│運月】│      │      │
│        │        │      │      │滿】  │      │      │      │
├────┼────┼───┼───┼───┼───┼───┼───┤
│94/11/  │一般行政│頭份鎮│60,000│是否贊│一、依│各社團│饒鴻奇│
│112/1-4 │-行政管 │中山社│      │助經費│據內政│項下支│、鄭運│
│        │理-業務 │區發展│      │或提供│部89.9│應陸萬│月、廖│
│        │費 (一般│協會  │      │活動相│.18 台│元正  │秋玲、│
│        │事務費) │      │      │關物品│（89）│      │江雲章│
│        │        │      │      │，簽請│內民字│      │、張素│
│        │        │      │      │核示  │第    │      │滿    │
│        │        │      │      │【張素│89072-│      │      │
│        │        │      │      │滿、江│10號函│      │      │
│        │        │      │      │雲章】│規定，│      │      │
│        │        │      │      │      │本會不│      │      │
│        │        │      │      │      │得編列│      │      │
│        │        │      │      │      │經費補│      │      │
│        │        │      │      │      │助。二│      │      │
│        │        │      │      │      │、本案│      │      │
│        │        │      │      │      │如奉核│      │      │
│        │        │      │      │      │可，經│      │      │
│        │        │      │      │      │費請於│      │      │
│        │        │      │      │      │預算範│      │      │
│        │        │      │      │      │圍支應│      │      │
│        │        │      │      │      │【廖秋│      │      │
│        │        │      │      │      │玲、鄭│      │      │
│        │        │      │      │      │運月】│      │      │
├────┼────┼───┼───┼───┼───┼───┼───┤
│92/10/  │議事業務│頭份鎮│20,000│茲因本│本案之│由各項│饒鴻奇│
│308/1-3 │-業務管 │中山社│      │會92年│經費計│公益活│、鄭運│
│        │理-業務 │區發展│      │度無編│畫，請│動項下│月、凌│
│        │費      │協會辦│      │列補助│在本項│支應貳│英鳳、│
│        │        │理重陽│      │經費，│計畫預│萬元正│張素滿│
│        │        │敬老活│      │是否改│算內支│      │      │
│        │        │動（請│      │致贈紀│應，並│      │      │
│        │        │求補助│      │念品，│控管預│      │      │
│        │        │經費）│      │簽請鈞│算    │      │      │
│        │        │      │      │長核示│【鄭運│      │      │
│        │        │      │      │【張素│月】  │      │      │
│        │        │      │      │滿、凌│      │      │      │
│        │        │      │      │英鳳】│      │      │      │
├────┼────┼───┼───┼───┼───┼───┼───┤
│93/09/  │一般行政│頭份鎮│43,000│缺簽文│缺簽文│缺簽文│饒鴻奇│
│034/1-2 │-行政管 │東庄里│      │【凌英│【廖秋│      │、鄭運│
│        │理-業務 │      │      │鳳】  │玲、鄭│      │月、凌│
│        │費 (一般│      │      │      │運月】│      │英鳳、│
│        │事務費) │      │      │      │      │      │      │
├────┼────┼───┼───┼───┼───┼───┼───┤
│93/11/  │一般行政│頭份鎮│10,000│茲因立│本案如│各項公│饒鴻奇│
│305/1-3 │-行政管 │東庄里│      │法機關│奉核可│益活動│、鄭運│
│        │理-業務 │凱旋名│      │不得編│致贈紀│項下支│月、廖│
│        │費 (一般│門社區│      │列補助│念品，│應壹萬│秋玲、│
│        │事務費) │管理委│      │經費，│經費請│元正  │凌英鳳│
│        │        │員會  │      │謹請鈞│於預算│      │、張素│
│        │        │      │      │長核示│範圍內│      │滿    │
│        │        │      │      │【張素│支應  │      │      │
│        │        │      │      │滿、凌│【廖秋│      │      │
│        │        │      │      │英鳳】│玲、鄭│      │      │
│        │        │      │      │      │運月】│      │      │
├────┼────┼───┼───┼───┼───┼───┼───┤
│94/06/  │一般行政│頭份鎮│50,000│礙於立│本案如│各項公│饒鴻奇│
│281/1-3 │-行政管 │東庄里│      │法機關│奉核可│益項下│、鄭運│
│        │理-業務 │社區發│      │不得編│後，請│支應伍│月、江│
│        │費 (一般│展協會│      │列補助│於預算│萬元正│雲章、│
│        │事務費) │      │      │經費，│範圍內│      │張素滿│
│        │        │      │      │是否提│辦理為│      │      │
│        │        │      │      │供活動│宜    │      │      │
│        │        │      │      │相關物│【鄭運│      │      │
│        │        │      │      │品，簽│月】  │      │      │
│        │        │      │      │請核示│      │      │      │
│        │        │      │      │【張素│      │      │      │
│        │        │      │      │滿、江│      │      │      │
│        │        │      │      │雲章】│      │      │      │
├────┼────┼───┼───┼───┼───┼───┼───┤
│93/11/  │一般行政│頭份鎮│20,000│茲因立│本案如│各項公│饒鴻奇│
│110/1-5 │-行政管 │社會教│      │法機關│奉核可│益活動│、鄭運│
│        │理-業務 │育工作│      │不得編│致贈紀│項下支│月、廖│
│        │費 (一般│站    │      │列補助│念品，│應貳萬│秋玲、│
│        │事務費) │      │      │經費，│經費請│元正  │張素滿│
│        │        │      │      │是否致│於預算│      │      │
│        │        │      │      │贈紀念│範圍內│      │      │
│        │        │      │      │品，謹│支應  │      │      │
│        │        │      │      │請鈞長│【廖秋│      │      │
│        │        │      │      │核示  │玲、鄭│      │      │
│        │        │      │      │【張素│運月】│      │      │
│        │        │      │      │滿】  │      │      │      │
├────┼────┼───┼───┼───┼───┼───┼───┤
│93/12/  │一般行政│頭份鎮│20,000│茲因立│本案如│各界團│饒鴻奇│
│068/1-5 │-行政管 │社會教│      │法機關│奉核可│體活動│、鄭運│
│        │理-業務 │育工作│      │不得編│致贈紀│項下支│月、廖│
│        │費 (一般│站    │      │列補助│念品，│應貳萬│秋玲、│
│        │事務費) │      │      │經費，│經費請│元正  │凌英鳳│
│        │        │      │      │是否致│於預算│      │、張素│
│        │        │      │      │贈紀念│範圍內│      │滿    │
│        │        │      │      │品，謹│支應  │      │      │
│        │        │      │      │請鈞長│【廖秋│      │      │
│        │        │      │      │核示  │玲、鄭│      │      │
│        │        │      │      │【張素│運月】│      │      │
│        │        │      │      │滿、凌│      │      │      │
│        │        │      │      │英鳳】│      │      │      │
├────┼────┼───┼───┼───┼───┼───┼───┤
│94/08/  │一般行政│頭份鎮│20,000│是否提│一、依│各項公│饒鴻奇│
│173/1-4 │-行政管 │社會教│      │供活動│據內政│益活動│、鄭運│
│        │理-業務 │育工作│      │相關物│部89.9│項下支│月、廖│
│        │費 (一般│站    │      │品，簽│.18 台│應貳萬│秋玲、│
│        │事務費) │      │      │請核示│（89）│元正  │江雲章│
│        │        │      │      │【張素│內民字│      │、張素│
│        │        │      │      │滿、江│第    │      │滿    │
│        │        │      │      │雲章】│89072-│      │      │
│        │        │      │      │      │10號函│      │      │
│        │        │      │      │      │規定，│      │      │
│        │        │      │      │      │本會不│      │      │
│        │        │      │      │      │得編列│      │      │
│        │        │      │      │      │經費補│      │      │
│        │        │      │      │      │助。二│      │      │
│        │        │      │      │      │、本案│      │      │
│        │        │      │      │      │如奉核│      │      │
│        │        │      │      │      │可，經│      │      │
│        │        │      │      │      │費請於│      │      │
│        │        │      │      │      │預算範│      │      │
│        │        │      │      │      │圍支應│      │      │
│        │        │      │      │      │【廖秋│      │      │
│        │        │      │      │      │玲、鄭│      │      │
│        │        │      │      │      │運月】│      │      │
├────┼────┼───┼───┼───┼───┼───┼───┤
│94/10/  │一般行政│頭份鎮│10,000│是否贊│一、依│各社團│饒鴻奇│
│097/1-3 │-行政管 │建國社│      │助經費│據內政│項下支│、鄭運│
│        │理-業務 │區發展│      │或提供│部89.9│應壹萬│月、廖│
│        │費 (一般│協會  │      │活動相│.18 台│元正  │秋玲、│
│        │事務費) │      │      │關物品│（89）│      │江雲章│
│        │        │      │      │，簽請│內民字│      │、張素│
│        │        │      │      │核示  │第    │      │滿    │
│        │        │      │      │【張素│89072-│      │      │
│        │        │      │      │滿、江│10號函│      │      │
│        │        │      │      │雲章】│規定，│      │      │
│        │        │      │      │      │本會不│      │      │
│        │        │      │      │      │得編列│      │      │
│        │        │      │      │      │經費補│      │      │
│        │        │      │      │      │助。二│      │      │
│        │        │      │      │      │、本案│      │      │
│        │        │      │      │      │如奉核│      │      │
│        │        │      │      │      │可，經│      │      │
│        │        │      │      │      │費請於│      │      │
│        │        │      │      │      │預算範│      │      │
│        │        │      │      │      │圍支應│      │      │
│        │        │      │      │      │【廖秋│      │      │
│        │        │      │      │      │玲、鄭│      │      │
│        │        │      │      │      │運月】│      │      │
├────┼────┼───┼───┼───┼───┼───┼───┤
│93/11/  │一般行政│頭份鎮│30,000│茲因立│本案如│各社團│饒鴻奇│
│111/1-3 │-行政管 │義民長│      │法機關│奉核可│等公益│、鄭運│
│        │理-業務 │壽俱樂│      │不得編│後，請│活動項│月、廖│
│        │費 (一般│部    │      │列補助│在預算│下支應│秋玲、│
│        │事務費) │      │      │經費，│範圍內│參萬元│張素滿│
│        │        │      │      │是否致│辦理為│正    │      │
│        │        │      │      │贈紀念│宜    │      │      │
│        │        │      │      │品，謹│【廖秋│      │      │
│        │        │      │      │請鈞長│玲、鄭│      │      │
│        │        │      │      │核示  │運月】│      │      │
│        │        │      │      │【張素│      │      │      │
│        │        │      │      │滿】  │      │      │      │
├────┼────┼───┼───┼───┼───┼───┼───┤
│94/04/  │一般行政│頭份鎮│30,000│茲因立│本案如│各社團│饒鴻奇│
│015/1-3 │-行政管 │義民長│      │法機關│奉核可│等項下│、鄭運│
│        │理-業務 │壽俱樂│      │不得編│後，請│支應參│月、廖│
│        │費 (一般│部    │      │列補助│在預算│萬元正│秋玲、│
│        │事務費) │      │      │經費，│範圍內│      │江雲章│
│        │        │      │      │是否致│辦理為│      │、張素│
│        │        │      │      │贈紀念│宜    │      │滿    │
│        │        │      │      │品，謹│【廖秋│      │      │
│        │        │      │      │請核示│玲、鄭│      │      │
│        │        │      │      │【張素│運月】│      │      │
│        │        │      │      │滿、江│      │      │      │
│        │        │      │      │雲章】│      │      │      │
├────┼────┼───┼───┼───┼───┼───┼───┤
│94/12/  │一般行政│頭份鎮│20,000│是否贊│一、依│各項公│饒鴻奇│
│505/1-3 │-行政管 │義民長│      │助經費│據內政│益項下│、鄭運│
│        │理-業務 │壽俱樂│      │或提供│部89.9│支應貳│月、廖│
│        │費 (一般│部    │      │活動相│.18 台│萬元正│秋玲、│
│        │事務費) │      │      │關物品│（89）│      │江雲章│
│        │        │      │      │，簽請│內民字│      │、張素│
│        │        │      │      │核示  │第    │      │滿    │
│        │        │      │      │【張素│89072-│      │      │
│        │        │      │      │滿、江│10號函│      │      │
│        │        │      │      │雲章】│規定，│      │      │
│        │        │      │      │      │本會不│      │      │
│        │        │      │      │      │得編列│      │      │
│        │        │      │      │      │經費補│      │      │
│        │        │      │      │      │助。二│      │      │
│        │        │      │      │      │、本案│      │      │
│        │        │      │      │      │如奉核│      │      │
│        │        │      │      │      │可，經│      │      │
│        │        │      │      │      │費請於│      │      │
│        │        │      │      │      │預算範│      │      │
│        │        │      │      │      │圍支應│      │      │
│        │        │      │      │      │【廖秋│      │      │
│        │        │      │      │      │玲、鄭│      │      │
│        │        │      │      │      │運月】│      │      │
├────┼────┼───┼───┼───┼───┼───┼───┤
│92/04/  │議事業務│頭份鎮│30,000│茲因本│本案如│擬由各│饒鴻奇│
│221/1-3 │-業務管 │義民長│      │會92年│奉核可│項公益│、鄭運│
│        │理-業務 │壽俱樂│      │度無編│，經費│文康活│月、廖│
│        │費      │部春季│      │列補助│請於預│動贊助│秋玲、│
│        │        │健行活│      │經費，│算範圍│參萬元│林來居│
│        │        │動（請│      │擬致贈│支應  │正    │、饒美│
│        │        │求補助│      │紀念品│【廖秋│      │貞    │
│        │        │經費）│      │或慰助│玲、鄭│      │      │
│        │        │      │      │方式，│運月】│      │      │
│        │        │      │      │是否可│      │      │      │
│        │        │      │      │行【饒│      │      │      │
│        │        │      │      │美貞、│      │      │      │
│        │        │      │      │林來居│      │      │      │
│        │        │      │      │】    │      │      │      │
├────┼────┼───┼───┼───┼───┼───┼───┤
│92/10/  │議事業務│頭屋鄉│20,000│茲因本│本案如│公益活│饒鴻奇│
│309/1-3 │-業務管 │玉衡宮│      │會92年│奉核可│動經費│、鄭運│
│        │理-業務 │管理委│      │度無編│，經費│項下支│月、凌│
│        │費      │員會紀│      │列補助│請於預│應貳萬│英鳳、│
│        │        │念孔子│      │經費，│算範圍│元正  │張素滿│
│        │        │誕辰民│      │是否改│支應  │      │      │
│        │        │俗活動│      │致贈紀│【鄭運│      │      │
│        │        │（請求│      │念品，│月】  │      │      │
│        │        │補助經│      │擬請鈞│      │      │      │
│        │        │費）  │      │長核示│      │      │      │
│        │        │      │      │【張素│      │      │      │
│        │        │      │      │滿、凌│      │      │      │
│        │        │      │      │英鳳】│      │      │      │
│        │        │      │      │      │      │      │      │
│        │        │      │      │      │      │      │      │
│        │        │      │      │      │      │      │      │
└────┴────┴───┴───┴───┴───┴───┴───┘
圖利金額總計＝2,702,500元
說明：依據苗栗縣議會內部簽文及會計憑證資料，分別統計饒鴻
      奇等人共同圖利他人之金額如下（以不同對象排列組合分
      述之）
1       饒鴻奇、鄭運月等涉嫌圖利金額＝2,702,500元，其細部
        如下：
1-1     饒鴻奇、鄭運月、廖秋玲涉嫌圖利金額＝2,417,100，
        其細部如下：
1-1-1   饒鴻奇、鄭運月、廖秋玲、林來居、劉金嬌等涉嫌圖利金
        額＝20,000元
1-1-2   饒鴻奇、鄭運月、廖秋玲、林來居、饒美貞等涉嫌圖利金
        額＝320,000元
1-1-3   饒鴻奇、鄭運月、廖秋玲、江雲章等涉嫌圖利金額＝
        50,000元
1-1-3-1 饒鴻奇、鄭運月、廖秋玲、江雲章、張素滿等涉嫌圖利
        金額＝655,000元
1-1-4   饒鴻奇、鄭運月、廖秋玲、凌英鳳、林玉妹等涉嫌圖利
        金額＝49,500元
1-1-4-1 饒鴻奇、鄭運月、廖秋玲、凌英鳳、張素滿等涉嫌圖利
        金額＝910,000元
1-1-4-2 饒鴻奇、鄭運月、廖秋玲、凌英鳳等涉嫌圖利金額＝
        43,000元
1-1-4-3 饒鴻奇、鄭運月、廖秋玲、張素滿等涉嫌圖利金額＝
        335,000元
1-2     饒鴻奇、鄭運月、凌英鳳、張素滿等涉嫌圖利金額＝
        200,000元
1-3     饒鴻奇、鄭運月、江雲章、張素滿等涉嫌圖利金額＝
        120,000 元
附件二四：古昌椿
┌───────────────────────────────┐
│苗栗縣六合國小古昌椿涉嫌行使偽造消費單據向苗栗縣議會辦理核銷之│
│單據明細表                                                    │
├────┬────┬────┬───┬────┬───┬───┤
│檔案位置│預算科目│用途說明│消  費│單據消費│商  號│備  註│
│年/月/編│        │        │日  期│金額 (新│      │      │
│號/支號 │        │        │      │台幣)   │      │      │
├────┼────┼────┼───┼────┼───┼───┤
│0000000 │議事業務│支應六合│920520│15,000  │金順園│便餐  │
│-1      │-業務管 │國小辦理│      │        │川菜館│      │
│        │理-業務 │課外教學│      │        │      │      │
│        │費      │計劃慰問│      │        │      │      │
│        │        │款      │      │        │      │      │
├────┼────┼────┼───┼────┼───┼───┤
│0000000 │議事業務│支應六合│920520│15,000  │西山庄│便餐  │
│-2      │-業務管 │國小辦理│      │        │鱺魚小│      │
│        │理-業務 │課外教學│      │        │吃    │      │
│        │費      │計劃慰問│      │        │      │      │
│        │        │款      │      │        │      │      │
├────┼────┼────┼───┼────┼───┼───┤
│0000000 │一般行政│支應六合│930329│ 9,500  │正味小│便餐  │
│-1      │-行政管 │國小參加│      │        │吃店菜│飲料  │
│        │理-業務 │93年五王│      │        │館    │      │
│        │費      │盃排球賽│      │        │      │      │
│        │        │活動費用│      │        │      │      │
├────┼────┼────┼───┼────┼───┼───┤
│0000000 │一般行政│支應六合│930330│ 9,500  │華隆經│便餐  │
│-2      │-行政管 │國小參加│      │        │濟小吃│飲料  │
│        │理-業務 │93年五王│      │        │      │      │
│        │費      │盃排球賽│      │        │      │      │
│        │        │活動費用│      │        │      │      │
├────┼────┼────┼───┼────┼───┼───┤
│0000000 │一般行政│支應六合│930331│ 9,000  │金順園│便餐  │
│-3      │-行政管 │國小參加│      │        │川菜館│      │
│        │理-業務 │93年五王│      │        │      │      │
│        │費      │盃排球賽│      │        │      │      │
│        │        │活動費用│      │        │      │      │
├────┼────┼────┼───┼────┼───┼───┤
│0000000 │一般行政│支應六合│930401│ 2,040  │凱旋食│茶會點│
│-4      │-行政管 │國小參加│      │        │品行  │心    │
│        │理-業務 │93年五王│      │        │      │      │
│        │費      │盃排球賽│      │        │      │      │
│        │        │活動費用│      │        │      │      │
├────┼────┴────┴───┼────┼───┴───┤
│小    計│                          │ 60,040 │報銷60000元   │
└────┴─────────────┴────┴───────┘
附件二五：游秀蘭、吳紹裳
┌───────────────────────────────┐
│苗栗縣田美國小游秀蘭、吳紹裳涉嫌行使偽造消費單據向苗栗縣議會辦│
│理核銷之單據明細表                                            │
├────┬────┬────┬───┬────┬───┬───┤
│檔案位置│預算科目│用途說明│消  費│單據消費│商  號│備  註│
│年/月/編│        │        │日  期│金額 (新│      │      │
│號/支號 │        │        │      │台幣)   │      │      │
├────┼────┼────┼───┼────┼───┼───┤
│0000000 │一般行政│支應田美│931023│ 4,000  │永勝商│飲料  │
│-1      │-行政管 │國小辦理│      │        │店    │      │
│        │理-業務 │學校的夜│      │        │      │      │
│        │費      │空統整課│      │        │      │      │
│        │        │程活動費│      │        │      │      │
│        │        │用      │      │        │      │      │
├────┼────┼────┼───┼────┼───┼───┤
│0000000 │一般行政│支應田美│931022│ 5,000  │龍門口│飲料  │
│-2      │-行政管 │國小辦理│      │        │飲食店│      │
│        │理-業務 │學校的夜│      │        │      │      │
│        │費      │空統整課│      │        │      │      │
│        │        │程活動費│      │        │      │      │
│        │        │用      │      │        │      │      │
├────┼────┼────┼───┼────┼───┼───┤
│0000000 │一般行政│支應田美│931022│12,000  │龍門口│米食便│
│-3      │-行政管 │國小辦理│      │        │飲食店│當    │
│        │理-業務 │學校的夜│      │        │      │      │
│        │費      │空統整課│      │        │      │      │
│        │        │程活動費│      │        │      │      │
│        │        │用      │      │        │      │      │
├────┼────┼────┼───┼────┼───┼───┤
│0000000 │一般行政│支應田美│931022│36,000  │龍門口│便餐  │
│-4      │-行政管 │國小辦理│      │        │飲食店│      │
│        │理-業務 │學校的夜│      │        │      │      │
│        │費      │空統整課│      │        │      │      │
│        │        │程活動費│      │        │      │      │
│        │        │用      │      │        │      │      │
├────┼────┼────┼───┼────┼───┼───┤
│0000000 │一般行政│支應田美│931022│ 5,000  │龍門口│素食便│
│-5      │-行政管 │國小辦理│      │        │飲食店│餐    │
│        │理-業務 │學校的夜│      │        │      │      │
│        │費      │空統整課│      │        │      │      │
│        │        │程活動費│      │        │      │      │
│        │        │用      │      │        │      │      │
├────┼────┼────┼───┼────┼───┼───┤
│0000000 │一般行政│支應田美│931023│12,000  │龍門口│餐盒  │
│-6      │-行政管 │國小辦理│      │        │飲食店│      │
│        │理-業務 │學校的夜│      │        │      │      │
│        │費      │空統整課│      │        │      │      │
│        │        │程活動費│      │        │      │      │
│        │        │用      │      │        │      │      │
├────┼────┼────┼───┼────┼───┼───┤
│0000000 │一般行政│支應田美│931023│ 6,000  │銘峰食│早點牛│
│-7      │-行政管 │國小辦理│      │        │品行  │奶    │
│        │理-業務 │學校的夜│      │        │      │      │
│        │費      │空統整課│      │        │      │      │
│        │        │程活動費│      │        │      │      │
│        │        │用      │      │        │      │      │
├────┼────┼────┼───┼────┼───┼───┤
│0000000 │議事業務│支應田美│941127│ 9,000  │滿漢樓│便餐  │
│-1      │-業務管 │國小辦理│      │        │      │      │
│        │理-業務 │94年度親│      │        │      │      │
│        │費      │職教育活│      │        │      │      │
│        │        │動費用  │      │        │      │      │
├────┼────┼────┼───┼────┼───┼───┤
│0000000 │議事業務│支應田美│941128│ 9,000  │滿漢樓│便餐  │
│-2      │-業務管 │國小辦理│      │        │      │      │
│        │理-業務 │95年度親│      │        │      │      │
│        │費      │職教育活│      │        │      │      │
│        │        │動費用  │      │        │      │      │
├────┼────┼────┼───┼────┼───┼───┤
│0000000 │議事業務│支應田美│941201│12,000  │石園農│便餐  │
│-3      │-業務管 │國小辦理│      │        │園    │      │
│        │理-業務 │96年度親│      │        │      │      │
│        │費      │職教育活│      │        │      │      │
│        │        │動費用  │      │        │      │      │
├────┼────┼────┼───┼────┼───┼───┤
│0000000 │議事業務│支應田美│941201│15,000  │龍門口│便餐  │
│-4      │-業務管 │國小辦理│      │        │飲食店│      │
│        │理-業務 │97年度親│      │        │      │      │
│        │費      │職教育活│      │        │      │      │
│        │        │動費用  │      │        │      │      │
├────┼────┴────┴───┼────┼───┴───┤
│小    計│                          │125,000 │              │
└────┴─────────────┴────┴───────┘
附件二六：劉恒亮
┌───────────────────────────────┐
│苗栗縣體育會足球委員會劉恒亮涉嫌行使偽造消費單據向苗栗縣議會辦│
│理核銷之單據明細表                                            │
├────┬────┬────┬───┬────┬───┬───┤
│檔案位置│預算科目│用途說明│消  費│單據消費│商  號│備  註│
│年/月/編│        │        │日  期│金額 (新│      │      │
│號/支號 │        │        │      │台幣)   │      │      │
├────┼────┼────┼───┼────┼───┼───┤
│0000000 │一般行政│支應苗栗│921?15│30,000  │多樂飲│便餐  │
│-1      │-行政管 │縣體育會│      │        │食店  │      │
│        │理-業務 │足球委員│      │        │      │      │
│        │費      │會辦理92│      │        │      │      │
│        │        │年議長盃│      │        │      │      │
│        │        │足球賽活│      │        │      │      │
│        │        │動費用  │      │        │      │      │
├────┼────┼────┼───┼────┼───┼───┤
│0000000 │一般行政│支應苗栗│930807│20,000  │多樂飲│便餐  │
│-1      │-行政管 │縣體育會│      │        │食店  │      │
│        │理-業務 │足球委員│      │        │      │      │
│        │費      │會辦理93│      │        │      │      │
│        │        │年第二屆│      │        │      │      │
│        │        │議長盃足│      │        │      │      │
│        │        │球賽費用│      │        │      │      │
├────┼────┼────┼───┼────┼───┼───┤
│0000000 │一般行政│支應苗栗│930807│30,000  │多樂飲│便餐  │
│-2      │-行政管 │縣體育會│      │        │食店  │      │
│        │理-業務 │足球委員│      │        │      │      │
│        │費      │會辦理93│      │        │      │      │
│        │        │年第二屆│      │        │      │      │
│        │        │議長盃足│      │        │      │      │
│        │        │球賽費用│      │        │      │      │
├────┼────┼────┼───┼────┼───┼───┤
│0000000 │一般行政│支應苗栗│941218│30,000  │多樂飲│便餐  │
│-1      │-行政管 │縣體育會│      │        │食店  │      │
│        │理-業務 │足球委員│      │        │      │      │
│        │費      │會辦理94│      │        │      │      │
│        │        │年第三屆│      │        │      │      │
│        │        │議長盃足│      │        │      │      │
│        │        │球賽費用│      │        │      │      │
├────┼────┴────┴───┼────┼───┴───┤
│小    計│                          │110,000 │              │
└────┴─────────────┴────┴───────┘
附件二七：黃貴盛
┌───────────────────────────────┐
│苗栗縣錦水社區發展協會黃貴盛涉嫌行使偽造消費單據向苗栗縣議會辦│
│理核銷之單據明細表                                            │
├────┬────┬────┬───┬────┬───┬───┤
│檔案位置│預算科目│用途說明│消  費│單據消費│商  號│備  註│
│年/月/編│        │        │日  期│金額 (新│      │      │
│號/支號 │        │        │      │台幣)   │      │      │
├────┼────┼────┼───┼────┼───┼───┤
│0000000 │議事業務│支應錦水│930918│24,500  │麥利婭│餐點  │
│-1      │-業務管 │社區發展│      │        │西點蛋│      │
│        │理-業務 │協會舉辦│      │        │糕總匯│      │
│        │費      │慈善義演│      │        │      │      │
│        │        │暨客家歌│      │        │      │      │
│        │        │曲演唱費│      │        │      │      │
│        │        │用      │      │        │      │      │
├────┼────┼────┼───┼────┼───┼───┤
│0000000 │議事業務│支應錦水│930918│ 5,500  │麥利婭│杯水  │
│        │-業務管 │社區發展│      │        │西點蛋│      │
│        │理-業務 │協會舉辦│      │        │糕總匯│      │
│        │費      │慈善義演│      │        │      │      │
│        │        │暨客家歌│      │        │      │      │
│        │        │曲演唱費│      │        │      │      │
│        │        │用      │      │        │      │      │
├────┼────┴────┴───┼────┼───┴───┤
│小    計│                          │ 30,000 │              │
└────┴─────────────┴────┴───────┘
附件二八：王兆芳
┌───────────────────────────────┐
│苗栗縣後庄國小學務主任王兆芳涉嫌行使偽造消費單據向苗栗縣議會辦│
│理核銷之單據明細表                                            │
├────┬────┬────┬───┬────┬───┬───┤
│檔案位置│預算科目│用途說明│消  費│單據消費│商  號│備  註│
│年/月/編│        │        │日  期│金額 (新│      │      │
│號/支號 │        │        │      │台幣)   │      │      │
├────┼────┼────┼───┼────┼───┼───┤
│0000000 │一般行政│支應後庄│941016│80,000  │夏威夷│便餐  │
│-1      │-行政管 │國小辦理│      │        │飲食店│      │
│        │理-業務 │94年議長│      │        │      │      │
│        │費      │盃桌球賽│      │        │      │      │
│        │        │活動費用│      │        │      │      │
├────┼────┼────┼───┼────┼───┼───┤
│0000000 │一般行政│支應後庄│9410??│20,000  │華城商│飲料  │
│-2      │-行政管 │國小辦理│      │        │行    │      │
│        │理-業務 │94年議長│      │        │      │      │
│        │費      │盃桌球賽│      │        │      │      │
│        │        │活動費用│      │        │      │      │
├────┼────┴────┴───┼────┼───┴───┤
│小    計│                          │100,000 │              │
└────┴─────────────┴────┴───────┘
附件二十九：蔡文吉提供之單據
┌─┬────┬────┬────┬───┬────┬───┬───┐
│編│檔案位置│預算科目│用途說明│消  費│消費金額│商  號│備  註│
│號│年/月/編│        │        │日  期│(新台幣/│      │      │
│  │號/支號 │        │        │      │元)     │      │      │
│  │        │        │        │      │        │      │      │
├─┼────┼────┼────┼───┼────┼───┼───┤
│1 │0000000 │議事業務│支應國際│930802│ 9,200  │大來燒│      │
│  │-1      │-業務管 │佛光會頭│      │        │臘店（│      │
│  │        │理-業務 │份佛光童│      │        │位在新│      │
│  │        │費 (一般│軍團舉辦│      │        │竹市）│      │
│  │        │事務費) │第三次世│      │        │      │      │
│  │        │        │界佛光童│      │        │      │      │
│  │        │        │軍大會活│      │        │      │      │
│  │        │        │動費用/ │      │        │      │      │
│  │        │        │便餐    │      │        │      │      │
├─┼────┼────┼────┼───┼────┼───┼───┤
│2 │0000000 │議事業務│支應國際│930803│ 9,680  │不詳  │      │
│  │-2      │-業務管 │佛光會頭│      │        │      │      │
│  │        │理-業務 │份佛光童│      │        │      │      │
│  │        │費 (一般│軍團舉辦│      │        │      │      │
│  │        │事務費) │第三次世│      │        │      │      │
│  │        │        │界佛光童│      │        │      │      │
│  │        │        │軍大會活│      │        │      │      │
│  │        │        │動費用/ │      │        │      │      │
│  │        │        │便餐    │      │        │      │      │
├─┼────┼────┼────┼───┼────┼───┼───┤
│3 │0000000 │議事業務│支應國際│930803│12,600  │九一快│      │
│  │-3      │-業務管 │佛光會頭│      │        │餐店（│      │
│  │        │理-業務 │份佛光童│      │        │位在新│      │
│  │        │費 (一般│軍團舉辦│      │        │竹市）│      │
│  │        │事務費) │第三次世│      │        │      │      │
│  │        │        │界佛光童│      │        │      │      │
│  │        │        │軍大會活│      │        │      │      │
│  │        │        │動費用/ │      │        │      │      │
│  │        │        │便餐、飲│      │        │      │      │
│  │        │        │料      │      │        │      │      │
├─┴────┴────┴────┴───┴────┴───┴───┤
│以上金額合計31,480元，核銷饒鴻奇批示支應之30,000元。              │
├─┬────┬────┬────┬───┬────┬───┬───┤
│4 │0000000 │一般行政│支應國際│940417│ 7,200  │永昇小│      │
│  │-1      │-行政管 │佛光會頭│      │        │吃店  │      │
│  │        │理-業務 │份佛光童│      │        │      │      │
│  │        │費 (一般│軍團舉辦│      │        │      │      │
│  │        │事務費) │「2005北│      │        │      │      │
│  │        │        │中區佛光│      │        │      │      │
│  │        │        │童軍服務│      │        │      │      │
│  │        │        │員知能研│      │        │      │      │
│  │        │        │習會」活│      │        │      │      │
│  │        │        │動費用/ │      │        │      │      │
│  │        │        │便餐    │      │        │      │      │
├─┼────┼────┼────┼───┼────┼───┼───┤
│5 │0000000 │一般行政│支應國際│940417│ 4,300  │永昇小│      │
│  │-2      │-行政管 │佛光會頭│      │        │吃店  │      │
│  │        │理-業務 │份佛光童│      │        │      │      │
│  │        │費 (一般│軍團舉辦│      │        │      │      │
│  │        │事務費) │「2005北│      │        │      │      │
│  │        │        │中區佛光│      │        │      │      │
│  │        │        │童軍服務│      │        │      │      │
│  │        │        │員知能研│      │        │      │      │
│  │        │        │習會」活│      │        │      │      │
│  │        │        │動費用/ │      │        │      │      │
│  │        │        │便餐    │      │        │      │      │
├─┼────┼────┼────┼───┼────┼───┼───┤
│6 │0000000 │一般行政│支應國際│940427│38,940  │廣榮食│為二聯│
│  │-2      │-行政管 │佛光會頭│      │        │品行  │式統一│
│  │        │理-業務 │份佛光童│      │        │      │發票  │
│  │        │費 (一般│軍團舉辦│      │        │      │      │
│  │        │事務費) │「2005北│      │        │      │      │
│  │        │        │中區佛光│      │        │      │      │
│  │        │        │童軍服務│      │        │      │      │
│  │        │        │員知能研│      │        │      │      │
│  │        │        │習會」活│      │        │      │      │
│  │        │        │動費用/ │      │        │      │      │
│  │        │        │波蜜果菜│      │        │      │      │
│  │        │        │汁      │      │        │      │      │
│  │        │        │236*165 │      │        │      │      │
├─┴────┴────┴────┴───┴────┴───┴───┤
│以上金額合計50,440元，核銷饒鴻奇批示支應之50,000元。              │
└─────────────────────────────────┘
附件三O：譚金順
┌───────────────────────────────┐
│頭份鎮中山社區發展協會總幹事譚金順涉嫌行使偽造消費單據向苗栗縣│
│議會辦理核銷之單據明細表                                      │
├────┬────┬────┬───┬────┬───┬───┤
│檔案位置│預算科目│用途說明│消  費│單據消費│商  號│備  註│
│年/月/編│        │        │日  期│金額 (新│      │      │
│號/支號 │        │        │      │台幣)   │      │      │
├────┼────┼────┼───┼────┼───┼───┤
│0000000 │一般行政│支應頭份│930807│23,500  │新華飲│便餐、│
│-1      │-行政管 │鎮中山社│      │        │食店  │報銷2 │
│        │理-業務 │區發展協│      │        │      │萬元  │
│        │費      │會慶祝父│      │        │      │      │
│        │        │親節表揚│      │        │      │      │
│        │        │暨表演活│      │        │      │      │
│        │        │動費用  │      │        │      │      │
├────┼────┼────┼───┼────┼───┼───┤
│0000000 │議事業務│支應頭份│921004│20,000  │多樂飲│便餐  │
│-1      │-業務管 │鎮中山社│      │        │食店  │      │
│        │理-業務 │區發展協│      │        │      │      │
│        │費      │會辦理重│      │        │      │      │
│        │        │陽節敬老│      │        │      │      │
│        │        │活動    │      │        │      │      │
├────┼────┼────┼───┼────┼───┼───┤
│0000000 │議事業務│支應頭份│931017│21,000  │多樂飲│餐費  │
│-1      │-業務管 │鎮中山社│      │        │食店  │      │
│        │理-業務 │區發展協│      │        │      │      │
│        │費      │會辦理93│      │        │      │      │
│        │        │年重陽節│      │        │      │      │
│        │        │敬老系列│      │        │      │      │
│        │        │活動費用│      │        │      │      │
├────┼────┼────┼───┼────┼───┼───┤
│0000000 │一般行政│支應頭份│941023│ 8,000  │松竹梅│飲料  │
│-1      │-行政管 │鎮中山社│      │        │花苑  │      │
│        │理-業務 │區發展協│      │        │      │      │
│        │費      │會舉辦議│      │        │      │      │
│        │        │長盃槌球│      │        │      │      │
│        │        │比賽    │      │        │      │      │
├────┼────┼────┼───┼────┼───┼───┤
│0000000 │一般行政│支應頭份│941023│21,000  │成記小│便餐  │
│-2      │-行政管 │鎮中山社│      │        │吃店  │      │
│        │理-業務 │區發展協│      │        │      │      │
│        │費      │會舉辦議│      │        │      │      │
│        │        │長盃槌球│      │        │      │      │
│        │        │比賽    │      │        │      │      │
├────┼────┼────┼───┼────┼───┼───┤
│0000000 │一般行政│支應頭份│9410  │33,000  │又順小│便餐  │
│-3      │-行政管 │鎮中山社│      │        │吃店  │      │
│        │理-業務 │區發展協│      │        │      │      │
│        │費      │會舉辦議│      │        │      │      │
│        │        │長盃槌球│      │        │      │      │
│        │        │比賽    │      │        │      │      │
├────┼────┴────┴───┼────┼───┴───┤
│小    計│                          │126,500 │報銷120,000   │
└────┴─────────────┴────┴───────┘
